!Distributed under the terms of the GNU General Public License version 2
! or any later version.

! ========================================================================== !
!                     North Sámi morphological analyser                      !
! ========================================================================== !
!
! sme-lex.txt
! The file contains morphological affixes for the nouns, verbs and adjectives
!




Multichar_Symbols

! Tags for POS
 +N +A +Adv +V
 +Pron +CS +CC +Adp +Po +Pr +Interj +Pcle +Num 
 +Coll ! Collective numerals

! Tags for sub-POS
 +Prop +Pers +Dem +Interr +Refl +Recipr +Rel +Indef

! Tags for Inflection
 +Ess +Sg +Du +Pl +Nom +Gen +Acc +Ill +Loc +Com
 +SgCmp +SgNomCmp +SgGenCmp +PlGenCmp +Cmpnd +Cmpnd+ +Guess +ShCmp !testing ShCmp
 +First +Last +None +CmpOnly +SgNomLeft +SgGenLeft +PlGenLeft +SgLeft +AllCmp
 +DefSgGenCmp +DefPlGenCmp +DefCmp
 +PxSg1 +PxSg2 +PxSg3 +PxDu1 +PxDu2 +PxDu3 +PxPl1 +PxPl2 +PxPl3
 +Comp +Superl
 +Attr +Card
 +Ord ! CHECK THIS!! In closed-sme there are +Ord entries without circ. tag
 +Ind +Prs +Prt +Pot +Cond +Imprt
 +Sg1 +Sg2 +Sg3 +Du1 +Du2 +Du3 +Pl1 +Pl2 +Pl3
 +Inf +Ger +ConNeg +ConNegII +Neg +ImprtII +PrsPrc +PrfPrc +Sup +VGen +VAbess
 +Actio +Actor +ABBR +ACR +CLB +PUNCT +LEFT +RIGHT ^GUESSNOUNROOT
 +TV +IV ! Transitivity tags
 +Multi ! Multiword phrase tag
 +G3 ! Grade 3 for homonymies

! Question and Focus particles:
 +Qst
 +Foc/naj+Qst
 +Qst+Foc/son
 +Foc/ge
 +Foc/gen
 +Foc/ges
 +Foc/gis
 +Foc/naj
 +Foc/ba
 +Foc/be
 +Foc/hal
 +Foc/han
 +Foc/bat
 +Foc/son

! Tags for derivation:

! Old tags:
! +Der/adda +Der/ahtti +Der/alla +Der/asti +Der/easti +Der/aš +Der/d +Der/eamoš
! +Der/amoš +Der/eapmi +Der/geahtes +Der/gielat !better: +Der/NuA
! +Der/h +Der/heapmi +Der/hudda +Der/huhtti +Der/huvva +Der/halla +Der/j +Der/l
! +Der/laš +Der/las +Der/hat +Der/meahttun +Der/muš +Der/n +Der/š +Der/st
! +Der/stuvva +Der/upmi +Der/supmi +Der/vuohta +Der/goahti
! +Der/lágan +Der/lágán +Der/lágaš +Der/jagáš
! +Dimin +Der/viđá +Der/viđi +Der/veara

! Old tags remaining to be checked for the new +Der123 tags:
!+Der/eaddji  ! XN = +Actor

! Explanation:
! Combinations 1, 2, 3, 12, 23, 13, 123 are ok, all other ones are blocked.
! The suffixes marked as +Der1+Der2 to the right cannot combine with Der2, they
! have already "saturated" their Der2-part.
! Phonotactically, Der1 are initial consonants C, Der2 are VCV, and
! Der2 are of a different kind, more like compounding.
! This whole Der123 business is to prevent back-derivation of
! boahtigoahtijuvvohallat and the like.
! Computationally, this is done as a filter composed on top of sme.save.

! Der#begin
! Derivation position in a derivation row:  Affix and
! 1              2            3             POS type
+Der1          +Der2        +Der3
! Der#1
+Der/t                                   ! NN
+Der/ár                                  !ACRO>N
+Der/Dimin                               ! NN (was: Der/aš & Der/š)
+Der/laš                                 ! NA
+Der/meahttun                            ! VA
+Der/d                                   ! VV
+Der/h                                   ! VV - -hit/Causative
+Der/huhtti                              ! VV
+Der/j                                   ! VV
+Der/l                                   ! VV
+Der/st                                  ! VV
+Der/las                                 ! VA * +Der1+Der2 - can only combine with Der3
+Der/heapmi                              ! NA * +Der1+Der2 - can only combine with Der3
+Der/lágan                               ! AA * +Der1+Der2 - can only combine with Der3
+Der/lágán                               ! AA * +Der1+Der2 - can only combine with Der3
+Der/halla                               ! VV * +Der1+Der2 - can only combine with Der3
+Der/huvva                               ! VV * +Der1+Der2 - can only combine with Der3
+Der/stuvva                              ! VV * +Der1+Der2 - can only combine with Der3
! Der#2
              +Actor
              +Der/Dimin                 ! NN
              +Der/eapmi                 ! VN
              +Der/adda                  ! VV
              +Der/ahtti                 ! VV
              +Der/alla                  ! VV
              +Der/asti                  ! VV
              +Der/easti                 ! VV
              +Der/gielat                ! QA
              +Der/jagáš                 ! QA
              +Der/lágaš                 ! QA
              +Der/lágáš                 ! QA ! - check this!
              +Der/lágan                 ! AA ! Check these!
              +Der/lágán                 ! AA ! Check these!
              +Der/PassL                 ! VV - long passive
! Der#3
                           +Der/amoš     ! VN
                           +Der/eamoš    ! VN
                           +Der/geahtes  ! VA
                           +Der/goahti   ! VV
                           +Der/muš      ! VN
                           +Der/supmi    ! VN
                           +Der/n        ! VN
                           +Der/vuohta   ! AN
                           +Der/upmi     ! VN

! Der#other
! Other/unclassified derivations, can appear in all positions:
+Der/veara    ! NA#
+Der/viđá     ! NA#
!+Der/viđi     ! NA# outcommented, since we have the noun vih0ti, gen:viđi

+Der/PassS    ! VV - short passive



! Der#end


! Semantic tags
 +Ani +Mal +Fem +Sur +Plc +Org +Obj
! +WEB

! Valency tags

+%<loc%> +%<ill%> +%<com%>                              !case
+%<inf%> +%<acc_inf%>                                   !infinitive
+%<po_lusa%> +%<po_ala%> +%<po_alde%> +%<po_birra%>     !adposition 
+%<sub%>                                                !clause 
+%<acc_loc%> +%<acc_ill%>                               !cases
+%<actio_ess%> +%<actio_loc%>                           !actio

! Triggers for morphophonological rules
 X1 X2 X3 X4 X5 X6 X7 X8 X9 Y1 Y2 Y3 Y4 Y5 Y6 Y7 Y8 Y9
 Q1 Q2 Q3 Q4 Q5 Q6 Q7 Q8 Q9 W1 W2 W3 W4 W5 W6 W7 W8 W9

! Morphophonemes and Sámi letters
 b9 e7 e9 d9 g8 g9 h8 h9 i7 j9 k9 m8 m9 n8 n9 o7 o9 p9
 s9 t9 u7 z9 '7 š9 r9 æ7 u6
 B9 E7 E9 D9 G8 G9 H8 H9 I7 J9 K9 M8 M9 N8 N9 O7 O9 P9
 S9 T9 U7 Z9 Š9 R9
! æ7 for Valkeapæ7æ7, a sub form not to be triggered by Valkeapää

! Aspell tags
! /A /B /C /D /E /F /G /H /I /J /K /L /M
! /N /O /P /Q /R /S /T /U /V /W /X /Y /Z

! Flag diacritics
 @P.NeedNoun.ON@  @D.NeedNoun.ON@  @C.NeedNoun@ ! (Dis)allowing compounds

! @P.Need3Part.ON@ @D.Need3Part.ON@ @C.Need3Part@ !3Part

 @U.Cap.Obl@  @U.Cap.Opt@			! Allowing downcasing of
        							! derived names: deatnulaš.
        							! Actually, downcasing should be obligatory

! Testing instruction:
! For testing purposes, the string !^C^ is added to every line that causes
! circularity. In order to use the "check-all" option of lexc (that lists all
! generated forms), the file  should be generated without the lines containing
! the sequence "^C^" This is done by the command "make rec-clean". The resulting
! binary file will be called nonrec-sme.save, and it will be stored in
! sme/int.

! Other similar textual flags include:
! !SUB = substandard forms
! ^P^  = pedagogical, i.e. forms to be removed for the pedagogical speller
! ^NG^ = not-generate, i.e. forms to be deprecated for natural language generation.
! ^N^  = Numerals, are removed with ^C^
! NOT-KJ = This form will not generated for the Kárášjohka dialect.
! NOT-GG = This form will not generated for the Guovdageaidnu dialect.
! NOT-GS = This form will not generated for the Gárasavvon dialect.





! Basic lexica, pointing to the other lexicon files
! =================================================


LEXICON Root
 Prefixes ;				  	! ^C^
 +Cmpnd+:%- NounRoot ;	    ! ^C^
 @U.Cap.Obl@ ProperNoun ;   ! These flags are for
 @U.Cap.Opt@ ProperNoun ;   ! downcasing the propernouns
! AspellProp ;			    ! Only for aspell target !!
 NounRoot ;
! AspellAffix ;			    ! Only for aspell target !!
! ProperNounFirstPart ;	  ! Merged with ProperNoun, but kept as group
 AdjectiveRoot ;
 VerbRoot ;
 Copula ;
 Negativeverb ;
 Adverb ;
 Particles ;
 Subjunction ;
 Conjunction ;
 Adposition ;
 Interjection ;
 Pronoun ;
 Numeral ;			       !  Circular ^N^
 Acronym ;
 Abbreviation ;
 Punctuation ;
! VEARA ;	!commented out to prevent the reading Der/veara when the word stands alone		       ! For a very exceptional adjective.
 Rmiddle ;                 ! gaskbeaivi, this is the "new" R, not Rreal




! Prefixing and compounding
! =========================

LEXICON Prefixes	! ^C^
 ii%- AdjectiveRoot ;        !    ii-biologalaš ^C^
 ii%- NounRoot ;			  !^C^
 Lul^le%- ProperNoun ;        !^C^ Lulli-Trøndelaga etc.
 Lul^li%- ProperNoun ;        !^C^
 Lul^li^nuor^ta%- ProperNoun ; !^C^
 Mát^ta%- ProperNoun ;        !^C^
 Dav^vi%- ProperNoun ;        !^C^
 Dav^ve%- ProperNoun ;        !^C^ 76 i korpus, 17 i leksikon
 Gas^ka%-  ProperNoun ;       !^C^
 Vuol^li%- ProperNoun ;       !^C^
 Vuol^le%- ProperNoun ;       !^C^
 Bad^je%- ProperNoun ;        !^C^
 Oar^je%- ProperNoun ;        !^C^
!Oar^jel%- ProperNoun ;       !^C^ Oarje 38 i korpus hard code oarjelsámi/-sápmelaš - brukes bare dær
 Orj^jel%- ProperNoun ;       !^C^ Orjje 0 i korpus  orjjelsápmi
 Orj^ješ%- ProperNoun ;       !^C^ (vest)
 Mát^ta%- ProperNoun ;        !^C^
 Nuor^ta%- ProperNoun ;       !^C^ (aust)
 Ođ^đa%- ProperNoun ;         !^C^
 eah^pe# NounRoot ;           !^C^
 eah^pe# AdjectiveRoot ;      !^C^
 eah^pe# VerbRoot ;           !^C^

!"<Jus fylkkaboazodoallostivra gávnnaha ahte>"
!"<Ođđa siidaoasi dohkkeheami biehttaleami>"



LEXICON R ! lexicalising the 3-part compounds, with the tag ShCmp while investigating.
                       Rreal ;  ! Business as usual: Normal compounds right on th Rreal
#                      Rmiddle ;

LEXICON Rmiddle
 al+ShCmp:al           Rreal ;  !SUB
 beai+ShCmp:beai       Rreal ;
 beal+ShCmp:beal       Rreal ;
 báldd+ShCmp:báldd     Rreal ;  !SUB
 gabb+ShCmp:gabb	   Rreal ;  !SUB
 garr+ShCmp:garr	   Rreal ;  !SUB
 gask+ShCmp:gask	   Rreal ;  !SUB
 geai+ShCmp:geaj       Rreal ;  !SUB
 geaš+ShCmp:geaš       Rreal ;
 gieh+ShCmp:gieh       Rreal ;  !SUB
 giet+ShCmp:giet       Rreal ;  !SUB
 guodd+ShCmp:guodd     Rreal ;  !SUB
 guoih+ShCmp:guoih     Rreal ;  !SUB
 guoikk+ShCmp:guoikk   Rreal ;  !SUB
 oahpaheai+ShCmp:oahpaheai  Rreal ;
 jot+ShCmp:jot         Rinter ; !SUB
 joh+ShCmp:joh         Rreal ;  !SUB
! #lih+ShCmp:lih	   Rreal ;
 liig+ShCmp:liig	   Rreal ;  !SUB
 miel+ShCmp:miel       Rreal ;
 mies+ShCmp:mies	   Rreal ;  !SUB
 muorr+ShCmp:muorr     Rreal ;  !SUB
! nii+ShCmp:nii        Rreal ;
 niib+ShCmp:niib9	   Rreal ;  !SUB
 njun+ShCmp:njun       Rreal ;  !SUB
 njár+ShCmp:njár	   Rreal ;  !SUB
 námm+ShCmp:námm	   Rreal ;  !SUB
 oaiv+ShCmp:oaiv	   Rreal ;  !SUB
 oai+ShCmp:oai 	       Rreal ;  !SUB
 ris+ShCmp:ris	       Rreal ;  !SUB
 sai+ShCmp:sai         Rreal ;  !SUB
 sis+ShCmp:sis         Rreal ;  !SUB
 vuohpp+ShCmp:vuohpp   Rreal ;  !SUB
 vuol+ShCmp:vuol       Rreal ;
 váh+ShCmp:váh         Rreal ;  !SUB
 vár+ShCmp:vár         Rreal ;  !SUB
 vát+ShCmp:vát         Rreal ;  !SUB
 čip+ShCmp:čip	       Rreal ;  !SUB
 čáz+ShCmp:čáz	       Rreal ;  !SUB
 šlubb+ShCmp:šlubb     Rreal ;  !SUB
 sáh+ShCmp:sáh         Rreal ;  !SUB
 sát+ShCmp:sát         Rreal ;  !SUB

LEXICON Rnoun
 Rreal ;
 +N+Attr: # ;   !Kárášjot !SUB
! Intermediate solution. Words pointing here come from
! the upper part of the NounRoot lexicon. They differ
! from inter in that they need a POS tag.

LEXICON Rinter
 Rreal ;
 # ;   !Kárášjot !SUB

LEXICON Rreal ! This is the former R lexicon
     Rreal_nonhyph ;     !^C^
 :%- Rreal_hyph ;

LEXICON Rreal_nonhyph   !^C^
 #                 NounRoot ;           ! This is the normal case.		         ^C^
 #                 NounSecond ;	        ! Testing some quasisuff, cf. noun file  ^C^
 #@P.NeedNoun.ON@  VerbRoot ;           ! Flag diacr declares that the compound  ^C^
 #@P.NeedNoun.ON@  AdjectiveRoot ;      ! needs a +N tag later in the derivation ^C^

LEXICON Rreal_hyph !
  #:                 NounRoot ;                      ! These 3 cases add a hyphen, so         ^C^
  #:@P.NeedNoun.ON@  VerbRoot ;      ! Sem-julggaštus and the like	         ^C^
  #:@P.NeedNoun.ON@  AdjectiveRoot ; ! is allowed.			                 ^C^
  #:                 ProperNoun ;    ! pounds. Thus: London-Hull, Hull-viessu  are now ok.      ^C^
  +Cmpnd:             # ;            ! This to take care of Oahpo- ja dutkandept.
                                     ! we want this in the speller
  +Der1+Der/lágan:»lágan LAGAN ; !^C^ ! biilalágan, joa, muhto maid biillalágan an. mielde...
                                     ! noaidelágán noaiddilágán beatnagalágán beanalágán all these goes
                                     ! Nielsen:beatnatlágán, beatnatlágáš, beanalágáš, giđalágáš, áhččelágáš,
  +Der1+Der/lágán:»lágán LAGAN ; !^C^ ! Oslolágán
  +Der1+Der/lágaš:»lágaž LAGAN ; !^C^ ! etc.
  +Der1+Der/lágáš:»lágáž LAGAN ; !^C^




! It seems the P flag in the AdjectiveRoot entry is irrelevant, since there
! are no N + [A-N] compounds. The pointers to AdjectiveRoot are temorarily
! (030129) left for inspection, they (line 3 and 6 of R) should be removed
! if no deadjectival nouns turn up.

!LEXICON R-middle
! :@P.Need3Part.ON@  NounRoot ;

!LEXICON R-end
! :@C.Need3Part@W3  NounRoot ;

LEXICON RAbbr !From abbreviations and acronyms to avoid two hyphens: a-- and ...
!#: R-middle ;
!#: R-end ;
 # NounRoot ;                           ! This is the normal case.		         ^C^
 # NounSecond ;			                ! Testing some quasisuff, cf. noun file  ^C^
 #@P.NeedNoun.ON@  VerbRoot ;           ! Flag diacr declares that the compound  ^C^
 #@P.NeedNoun.ON@  AdjectiveRoot ;      ! needs a +N tag later in the derivation ^C^
 #%-:%- NounRoot ;                      ! These 3 cases add a hyphen, so         ^C^
 #%-:%-@P.NeedNoun.ON@  VerbRoot ;      ! Sem-julggaštus and the like	         ^C^
 #%-:%-@P.NeedNoun.ON@  AdjectiveRoot ; ! is allowed.			                 ^C^
 # ProperNoun ;       ! Now, let us allow proper nouns as the 2nd part of com-   ^C^
! #%-:%- ProperNoun ; ! pounds. Thus: London-Hull, LondonHull, Hull-viessu       ^C^
                      ! and viessuLondon are now all ok. Some refinement could   ^C^
                      ! perhaps be done, but corpus research is needed.	         ^C^
 +Cmpnd: # ;          ! This to take care of Oahpo- ja dutkandept.
!we want this in the speller



! Lexica for nominal declension classes
! =====================================

! Lexica for nouns
! ----------------

! Bisyllabic nouns
! - - - - - - - -

LEXICON GOAHTI !Bisyll. V-Nouns. Short nom-compound-forms goahte-,long/short gen
 +N:%> GOAHTICMP ;
 +N+Sg+Nom:%> K ;
 +N+Sg+Nom:%> Px3V ; !^P^
 +N+Der/viđá+Adv:»X7viđá K ;
! +N+Der/viđi+Adv:»X7viđi K ;
 +N:%> EssV ;
 +N:%> GOAHTI-OBL ;
 +N: DenominalAdjsV1 ;
 +N: DenominalAdjsV2 ;
 +N: DenominalNounsV ;

LEXICON GOAHTILONG !Long nom-compound-forms,long gen
 +N:%> GOAHTILONGCMP ;
 +N+Sg+Nom:%> K ;
 +N+Sg+Nom:%> Px3V ; !^P^
 +N+Der/viđá+Adv:»viđá K ;
! +N+Der/viđi+Adv:»viđi K ;
 +N:%> EssV ;
 +N:%>X2 GOAHTA- ; ! Px sublexicon
 +N:%>X3 GOAHTAI ; ! Ill sublexicon
 +N:%>X4 GOADI- ; ! weak grade abs decl
 +N:%>X5 GODII- ; ! weak gr dipth simpl
 +N:%>X6 GOADA- ; ! AG Px
 +N: DenominalAdjsV1 ;
 +N: DenominalAdjsV2 ;
 +N: DenominalNounsV ;

LEXICON GOAHTILONGSHORT !Sometimes long nom-compound-forms,long gen
 +N:%> GOAHTILONGSHORTCMP ;
 +N+Sg+Nom:%> K ;
 +N+Sg+Nom:%> Px3V ; !^P^
 +N+Der/viđá+Adv:»X7viđá K ;
! +N+Der/viđi+Adv:»X7viđi K ;
 +N:%> EssV ;
 +N:%>X2 GOAHTA- ; ! Px sublexicon
 +N:%>X3 GOAHTAI ; ! Ill sublexicon
 +N:%>X4 GOADI- ; ! weak grade abs decl
 +N:%>X5 GODII- ; ! weak gr dipth simpl
 +N:%>X6 GOADA- ; ! AG Px
! +N:%>X8 GOADE- ; ! Ditto (?)
! +N+SgGenCmp:%>X8 R ;
 +N: DenominalAdjsV1 ;
 +N: DenominalAdjsV2 ;
 +N: DenominalNounsV ;

LEXICON ALBMI !Bisyll. V-Nouns. Short nom-compound-forms, long gen.
 +N:%> GOAHTICMP ;
 +N+Sg+Nom:%> K ;
 +N+Sg+Nom:%> Px3V ; !^P^
 +N+Der/viđá+Adv:»X7viđá K ;
! +N+Der/viđi+Adv:»X7viđi K ;
 +N:%> EssV ;
 +N:%>X2 GOAHTA- ; ! Px sublexicon
 +N:%>X3 GOAHTAI ; ! Ill sublexicon
 +N:%>X4 GOADI- ; ! weak grade abs decl
 +N:%>X5 GODII- ; ! weak gr dipth simpl
 +N:%>X6 GOADA- ; ! AG Px
 +N+Sg+Gen:%>X8 K ; ! ^NG^
 +N:%>X8 GOADE- ; !SUB short gen comp
 +N: DenominalAdjsV1Long ;
 +N: DenominalAdjsV2 ;
 +N: DenominalNounsV ;

LEXICON ALBMILONG !Bisyll. V-Nouns. Long nom-compound-forms, long gen.
 +N:%> GOAHTILONGCMP ;
 +N+Sg+Nom:%> K ;
 +N+Sg+Nom:%> Px3V ; !^P^
 +N+Der/viđá+Adv:»X7viđá K ;
! +N+Der/viđi+Adv:»X7viđi K ;
 +N:%> EssV ;
 +N:%>X2 GOAHTA- ; ! Px sublexicon
 +N:%>X3 GOAHTAI ; ! Ill sublexicon
 +N:%>X4 GOADI- ; ! weak grade abs decl
 +N:%>X5 GODII- ; ! weak gr dipth simpl
 +N:%>X6 GOADA- ; ! AG Px
! +N+Sg+Gen:%>X8 K ;  ! ^NG^
 +N: DenominalAdjsV1Long ;
 +N: DenominalAdjsV2 ;
 +N: DenominalNounsV ;

LEXICON ALBMILONGSHORT !Bisyll. V-Nouns. Long/SHORT nom-compound-forms, long gen.
 +N:%> GOAHTILONGCMP ;
 +N:%> GOAHTICMP ;
 +N+Sg+Nom:%> K ;
 +N+Sg+Nom:%> Px3V ; !^P^
 +N+Der/viđá+Adv:»X7viđá K ;
! +N+Der/viđi+Adv:»X7viđi K ;
 +N:%> EssV ;
 +N:%>X2 GOAHTA- ; ! Px sublexicon
 +N:%>X3 GOAHTAI ; ! Ill sublexicon
 +N:%>X4 GOADI- ; ! weak grade abs decl
 +N:%>X5 GODII- ; ! weak gr dipth simpl
 +N:%>X6 GOADA- ; ! AG Px
! +N+Sg+Gen:%>X8 K ;  ! ^NG^
 +N: DenominalAdjsV1Long ;
 +N: DenominalAdjsV2 ;
 +N: DenominalNounsV ;


LEXICON AIGI !Bisyll. V-Nouns. Short nom-compound-forms, short gen.
 +N:%> GOAHTICMP ;
 +N+Sg+Nom:%> K ;
 +N+Sg+Nom:%> Px3V ; !^P^
 +N+Der/viđá+Adv:»X7viđá K ;
! +N+Der/viđi+Adv:»X7viđi K ;
 +N:%> EssV ;
 +N:%>X2 GOAHTA- ; ! Px sublexicon
 +N:%>X3 GOAHTAI ; ! Ill sublexicon
 +N+Sg+Gen:%>X4 K ;
 +N+Sg+Acc:%>X4 K ;
 +N+Sg+Gen:%>X4 Px3V ; !^P^
 +N+Sg+Acc:%>X4 Px3V ; !^P^
 +N+Sg+Loc:%>X4s K ;
 +N+Sg+Loc:%>X4n K ; !SUB !SOUTH
 +N+Sg+Loc:%>X4st%> PxC ; !^P^
 +N+Pl+Nom:%>X4t K ;
 +N:%>X5 GODII- ; ! weak gr dipth simpl
 +N:%>X6 GOADA- ; ! AG Px
 +N:%>X8 GOADE- ; ! Ditto (?)
 +N: DenominalAdjsV1Short ;
 +N: DenominalAdjsV2 ;
 +N: DenominalNounsV ;

LEXICON BASSI !Bisyll. V-Nouns. Short nom-compound-forms, short gen., long heapmi-caritive
 +N:%> GOAHTICMP ;
 +N+Sg+Nom:%> K ;
 +N+Sg+Nom:%> Px3V ; !^P^
 +N+Der/viđá+Adv:»X7viđá K ;
! +N+Der/viđi+Adv:»X7viđi K ;
 +N:%> EssV ;
 +N:%>X2 GOAHTA- ; ! Px sublexicon
 +N:%>X3 GOAHTAI ; ! Ill sublexicon
 +N+Sg+Gen:%>X4 K ;
 +N+Sg+Acc:%>X4 K ;
 +N+Sg+Gen:%>X4 Px3V ; !^P^
 +N+Sg+Acc:%>X4 Px3V ; !^P^
 +N+Sg+Loc:%>X4s K ;
 +N+Sg+Loc:%>X4n K ; !SUB !SOUTH
 +N+Sg+Loc:%>X4st%> PxC ; !^P^
 +N+Pl+Nom:%>X4t K ;
 +N:%>X5 GODII- ; ! weak gr dipth simpl
 +N:%>X6 GOADA- ; ! AG Px
 +N:%>X8 GOADE- ; ! Ditto (?)
 +N: DenominalAdjsV1Long ;
 +N: DenominalAdjsV2 ;
 +N: DenominalNounsV ;

LEXICON EADNI !Bisyll. V-Nouns. Short nom-compound-forms, long gen.short caritive
 +N:%> GOAHTICMP ;
 +N+Sg+Nom:%> K ;
 +N+Sg+Nom:%> Px3V ; !^P^
 +N+Der/viđá+Adv:»X7viđá K ;
! +N+Der/viđi+Adv:»X7viđi K ;
 +N:%> EssV ;
 +N:%>X2 GOAHTA- ; ! Px sublexicon
 +N:%>X3 GOAHTAI ; ! Ill sublexicon
 +N:%>X4 GOADI- ; ! weak grade abs decl
 +N:%>X5 GODII- ; ! weak gr dipth simpl
 +N:%>X6 GOADA- ; ! AG Px
 +N+Sg+Gen:%>X8 K ;  ! ^NG^
 +N: DenominalAdjsV1Short ;
 +N: DenominalAdjsV2 ;
 +N: DenominalNounsV ;
 
LEXICON VALDI !Bisyll. V-Nouns. Short nom-compound-forms, long gen.short caritive
 +N:%> GOAHTICMP ;
 +N+Sg+Nom:%> K ;
 +N+Sg+Nom:%> Px3V ; !^P^
 +N+Der/viđá+Adv:»X7viđá K ;
! +N+Der/viđi+Adv:»X7viđi K ;
 +N:%> EssV ;
 +N:%>X2 GOAHTA- ; ! Px sublexicon
 +N:%>X3 GOAHTAI ; ! Ill sublexicon
 +N:%>X4 GOADI- ; ! weak grade abs decl
 +N:%>X5 GODII- ; ! weak gr dipth simpl
 +N:%>X6 GOADA- ; ! AG Px
! +N+Sg+Gen:%>X8 K ;  ! ^NG^
 +N: DenominalAdjsV1Short ;
 +N: DenominalAdjsV2 ;
 +N: DenominalNounsV ;


LEXICON RAFI !Bisyll. V-Nouns. Long nom-compound-forms, long gen. short heapmi-caritive
 +N:%> GOAHTILONGCMP ;
 +N+Sg+Nom:%> K ;
 +N+Sg+Nom:%> Px3V ; !^P^
 +N+Der/viđá+Adv:»X7viđá K ;
! +N+Der/viđi+Adv:»X7viđi K ;
 +N:%> EssV ;
 +N:%>X2 GOAHTA- ; ! Px sublexicon
 +N:%>X3 GOAHTAI ; ! Ill sublexicon
 +N:%>X4 GOADI- ; ! weak grade abs decl
 +N:%>X5 GODII- ; ! weak gr dipth simpl
 +N:%>X6 GOADA- ; ! AG Px
! +N+Sg+Gen:%>X8 K ;  ! ^NG^
 +N: DenominalAdjsV1Short ;
 +N: DenominalAdjsV2 ;
 +N: DenominalNounsV ;


LEXICON OLGU !Bisyll. V-Nouns. Short nom-compound-forms, short gen.
 +N:%> GOAHTICMP ;
 +N+Sg+Nom:%> K ;
 +N+Sg+Nom:%> Px3V ; !^P^
 +N+Der/viđá+Adv:»X7viđá K ;
! +N+Der/viđi+Adv:»X7viđi K ;
 +N:%> EssV ;
 +N+Sg+Nom:%>X2 Px1V ; !^P^
 +N+Sg+Gen:%>X2 Px1V ; !^P^
 +N+Sg+Acc:%>X2 Px1V ; !^P^
 +N+Sg+Nom:%>X2 Px2V ; !^P^
! +N:%>X3 GOAHTAI ; ! Ill sublexicon
 +N+Sg+Gen:%>X4 K ;
 +N+Sg+Acc:%>X4 K ;
 +N+Sg+Gen:%>X4 Px3V ; !^P^
 +N+Sg+Acc:%>X4 Px3V ; !^P^
! +N+Sg+Loc:%>X4s K ;
! +N+Sg+Loc:%>X4n K ; !SUB !SOUTH
! +N+Sg+Loc:%>X4st%> PxC ; !^P^
 +N+Pl+Nom:%>X4t K ;
 +N:%>X5 GODII- ; ! weak gr dipth simpl
 +N:%>X6 GOADA- ; ! AG Px
 +N:%>X8 GOADE- ; ! Ditto (?)
 +N: DenominalAdjsV1Short ;
 +N: DenominalAdjsV2 ;
 +N: DenominalNounsV ;

LEXICON MIEHTI !Bisyll. V-Nouns. Short nom-compound-forms, long gen.
 +N:%> GOAHTICMP ;
 +N+Sg+Nom:%> K ;
 +N+Sg+Nom:%> Px3V ; !^P^
 +N+Der/viđá+Adv:»X7viđá K ;
! +N+Der/viđi+Adv:»X7viđi K ;
 +N:%> EssV ;
 +N+Sg+Nom:%>X2 Px1V ; !^P^
 +N+Sg+Gen:%>X2 Px1V ; !^P^
 +N+Sg+Acc:%>X2 Px1V ; !^P^
 +N+Sg+Nom:%>X2 Px2V ; !^P^
! +N:%>X3 GOAHTAI ; ! Ill sublexicon
 +N+Sg+Gen:%>X4 K ;
 +N+Sg+Acc:%>X4 K ;
 +N+Sg+Gen:%>X4 Px3V ; !^P^
 +N+Sg+Acc:%>X4 Px3V ; !^P^
! +N+Sg+Loc:%>X4s K ;
! +N+Sg+Loc:%>X4n K ; !SUB !SOUTH
! +N+Sg+Loc:%>X4st%> PxC ; !^P^
 +N+Pl+Nom:%>X4t K ;
 +N:%>X5 GODII- ; ! weak gr dipth simpl
 +N:%>X6 GOADA- ; ! AG Px
! +N+Sg+Gen:%>X8 K ;  ! ^NG^
 +N: DenominalAdjsV1Long ;
 +N: DenominalAdjsV2 ;
 +N: DenominalNounsV ;

LEXICON LULLI !Bisyll. V-Nouns. Long/SHORT nom-compound-forms, long gen.
 +N:%> GOAHTILONGCMP ;
 +N:%> GOAHTICMP ;
 +N+Sg+Nom:%> K ;
 +N+Sg+Nom:%> Px3V ; !^P^
 +N+Der/viđá+Adv:»X7viđá K ;
! +N+Der/viđi+Adv:»X7viđi K ;
 +N:%> EssV ;
 +N+Sg+Nom:%>X2 Px1V ; !^P^
 +N+Sg+Gen:%>X2 Px1V ; !^P^
 +N+Sg+Acc:%>X2 Px1V ; !^P^
 +N+Sg+Nom:%>X2 Px2V ; !^P^
! +N:%>X3 GOAHTAI ; ! Ill sublexicon
 +N+Sg+Gen:%>X4 K ;
 +N+Sg+Acc:%>X4 K ;
 +N+Sg+Gen:%>X4 Px3V ; !^P^
 +N+Sg+Acc:%>X4 Px3V ; !^P^
! +N+Sg+Loc:%>X4s K ;
! +N+Sg+Loc:%>X4n K ; !SUB !SOUTH
! +N+Sg+Loc:%>X4st%> PxC ; !^P^
 +N+Pl+Nom:%>X4t K ;
 +N:%>X5 GODII- ; ! weak gr dipth simpl
 +N:%>X6 GOADA- ; ! AG Px
! +N+Sg+Gen:%>X8 K ;  ! ^NG^
 +N: DenominalAdjsV1Long ;
 +N: DenominalAdjsV2 ;
 +N: DenominalNounsV ;


!Unified with GOAHTI, we do not distinguish (in)animate.
!LEXICON VIVVA !Animate Bisyll. V-Nouns
! GOAHTI ;
!
!LEXICON VIVVALONG !Animate Bisyll. V-Nouns
! GOAHTILONG ;
!
!LEXICON VIVVALONGSHORT !Animate Bisyll. V-Nouns
! GOAHTILONGSHORT ;

LEXICON ACTOR !+SgNomCmp +SgGenCmp +PlGenCmp !Long compound-forms
 +N+Actor:%> GOAHTILONGCMP ;
 +N+Actor+Sg+Nom:%> K ;
 +N+Actor+Sg+Nom:%> Px3V ; !^P^
 +N+Der/viđá+Adv:»viđá K ;
! +N+Der/viđi+Adv:»viđi K ;
 +N+Actor:%> EssV ;
 +N+Actor:%>X2 GOAHTA- ; ! Px sublexicon
 +N+Actor:%>X3 GOAHTAI ; ! Ill sublexicon
 +N+Actor:%>X4 GOADI- ; ! weak grade abs decl
 +N+Actor:%>X5 GODII- ; ! weak gr dipth simpl
 +N+Actor:%>X6 GOADA- ; ! AG Px
! +N: DenominalAdjsV1Long ; !not plausible
! +N: DenominalAdjsV2 ; !not plausible
! +N: DenominalNounsV ; !not plausible

LEXICON ACTORLONGSHORT !+SgNomCmp +SgGenCmp +PlGenCmp !Sometimes long compound-forms
 +N:%> GOAHTILONGSHORTCMP ;
 +N+Actor+Sg+Nom:%> K ;
 +N+Actor+Sg+Nom:%> Px3V ; !^P^
 +N+Der/viđá+Adv:»X7viđá K ;
! +N+Der/viđi+Adv:»X7viđi K ;
 +N+Actor:%> EssV ;
 +N+Actor:%> GOAHTI-OBL ;
! +N: DenominalAdjsV1Long ; !not plausible
! +N: DenominalAdjsV2 ; !not plausible
! +N: DenominalNounsV ; !not plausible


!LEXICON ACTORTV !+SgNomCmp +SgGenCmp +PlGenCmp +SgLeft +SgNomLeft +SgGenLeft +PlGenLeft not in use now
! +N+SgNomCmp:%> R ;
! +N+Sg+Nom:%> K ;
! +N+Sg+Nom:%> Px3V ; !^P^
! +N+Der/viđá+Adv:»viđá K ;
!! +N+Der/viđi+Adv:»viđi K ;
! +N:%> EssV ;
! +N:%>X2 GOAHTA- ; ! Px sublexicon
! +N:%>X3 GOAHTAI ; ! Ill sublexicon
! +N:%>X4 GOADI- ; ! weak grade abs decl
! +N:%>X5 GODII- ; ! weak gr dipth simpl
! +N:%>X6 GOADA- ; ! AG Px
!! +N: DenominalAdjsV1Long ; !not plausible
!! +N: DenominalAdjsV2 ; !not plausible
!! +N: DenominalNounsV ; !not plausible

!LEXICON ACTORLONGSHORTTV not in use at the moment!+SgNomCmp +SgGenCmp +PlGenCmp +SgLeft +SgNomLeft +SgGenLeft +PlGenLeft
! +N+SgNomCmp:%> R ;
! +N+SgNomCmp:%>X7 R ;
! +N+SgCmp:%>W3 R ; !SUB
! +N+Sg+Nom:%> K ;
! +N+Sg+Nom:%> Px3V ; !^P^
! +N+Der/viđá+Adv:»X7viđá K ;
!! +N+Der/viđi+Adv:»X7viđi K ;
! +N:%> EssV ;
! +N:%> GOAHTI-OBL ;
!! +N: DenominalAdjsV1Long ; !not plausible
!! +N: DenominalAdjsV2 ; !not plausible
!! +N: DenominalNounsV ; !not plausible




LEXICON STAHTA !Bisyll. Non-Gradating a-Nouns; i-Illative
 +N:%> STAHTACASE ;
 +N:%>X3 GOAHTAI ;
! +N:%>W9 GOAHTAI ; illative -ai only for iija-words
 +N: DenominalAdjsV1 ;
 +N: DenominalAdjsV2 ;
 +N: DenominalNounsV ;

LEXICON IIJA !Bisyll. Non-Gradating a-Nouns; a-Illative
 +N:%> STAHTACASE ;
 +N:%> GOAHTAI ;
 +N:%>X3 GOAHTAI ;
 +N: DenominalAdjsV1 ;
 +N: DenominalAdjsV2 ;
 +N: DenominalNounsV ;

LEXICON GADDI !Bisyll. V-Nouns with Comparative Forms.  Short nom-compound-forms, long gen.
 +N+Sg+Nom:%> K ;
 +N+Sg+Nom:%> Px3V ; !^P^
 +N+SgNomCmp:%>X7 R ;
 +N+Der/viđá+Adv:»X7viđá K ;
! +N+Der/viđi+Adv:»X7viđi K ;
 +N+Ess:%>n K ;
 +N+Ess:%>n%> PxC ; !^P^
 +N:%>X2 GOAHTA- ; ! Px sublexicon
 +N:%>X3 GOAHTAI ; ! Ill sublexicon
 +N:%>X4 GOADI- ; ! weak grade abs decl
 +N:%>X5 GODII- ; ! weak gr dipth simpl
 +N:%>X6 GOADA- ; ! AG Px
 +N:%> GOAHTE- ;
 +N:%>X4 BU/MUS ;
 +N: DenominalNounsV ;
 +N: DenominalAdjsV1Long ;
 +N: DenominalAdjsV2 ;

LEXICON GADDILONG !long compound forms, short -heapme
 +N:%> GOAHTILONGCMP ;
 +N+Sg+Nom:%> K ;
 +N+Sg+Nom:%> Px3V ; !^P^
 +N+Der/viđá+Adv:»viđá K ;
! +N+Der/viđi+Adv:»viđi K ;
 +N:%> EssV ;
 +N:%>X2 GOAHTA- ; ! Px sublexicon
 +N:%>X3 GOAHTAI ; ! Ill sublexicon
 +N:%>X4 GOADI- ; ! weak grade abs decl
 +N:%>X5 GODII- ; ! weak gr dipth simpl
 +N:%>X6 GOADA- ; ! AG Px
 +N:%>X4 BU/MUS ;
 +N: DenominalAdjsV1Short ;
 +N: DenominalAdjsV2 ;
 +N: DenominalNounsV ;

LEXICON GADDILONGSHORT !NB! No SgIll and SgLoc because davvi is the only word this far Bisyll. V-Nouns with Comp. Forms, long-short nomcmp, long gencmp
 +N:%> GOAHTILONGCMP ;
 +N+Sg+Nom:%> K ;
 +N+Sg+Nom:%> Px3V ; !^P^
 +N+SgNomCmp:%>X7 R ;
 +N+Der/viđá+Adv:»X7viđá K ;
! +N+Der/viđi+Adv:»X7viđi K ;
 +N+Ess:%>n K ;
 +N+Ess:%>n%> PxC ; !^P^
 +N+Sg+Nom:%>X2 Px1V ; !^P^
 +N+Sg+Gen:%>X2 Px1V ; !^P^
 +N+Sg+Acc:%>X2 Px1V ; !^P^
 +N+Sg+Nom:%>X2 Px2V ; !^P^
! +N:%>X3 GOAHTAI ; ! Ill sublexicon
! +N:%>X4 GOADI- ; ! weak grade abs decl
 +N+Sg+Gen:%>X4 K ;
 +N+Sg+Acc:%>X4 K ;
 +N+SgGenCmp:%>X4 R ; !Note! Same entry under GOADE-
 +N+Sg+Gen:%>X4 Px3V ; !^P^
 +N+Sg+Acc:%>X4 Px3V ; !^P^
! +N+Sg+Loc:%>X4s K ;
! +N+Sg+Loc:%>X4n K ; !SUB !SOUTH
! +N+Sg+Loc:%>X4st%> PxC ; !^P^
 +N+Pl+Nom:%>X4t K ;
 +N:%>X5 GODII- ; ! weak gr dipth simpl
 +N:%>X6 GOADA- ; ! AG Px
! +N:%>X8 GOADE- ; ! Ditto (?)
 +N:%> GOAHTE- ;
 +N:%>X4 BU/MUS ;
 +N: DenominalNounsV ;
 +N: DenominalAdjsV1Long ;
 +N: DenominalAdjsV2 ;

LEXICON GADDISHORT !Bisyll. V-Nouns with Comparative Forms.  Short nom-compound-forms, SHORT gen.
 +N:%> GOAHTICMP ;
 +N+Sg+Nom:%> K ;
 +N+Sg+Nom:%> Px3V ; !^P^
 +N+Der/viđá+Adv:»X7viđá K ;
! +N+Der/viđi+Adv:»X7viđi K ;
 +N:%> EssV ;
 +N:%>X2 GOAHTA- ; ! Px sublexicon
 +N:%>X3 GOAHTAI ; ! Ill sublexicon
 +N+Sg+Gen:%>X4 K ;
 +N+Sg+Acc:%>X4 K ;
 +N+Sg+Gen:%>X4 Px3V ; !^P^
 +N+Sg+Acc:%>X4 Px3V ; !^P^
 +N+Sg+Loc:%>X4s K ;
 +N+Sg+Loc:%>X4n K ; !SUB !SOUTH
 +N+Sg+Loc:%>X4st%> PxC ; !^P^
 +N+Pl+Nom:%>X4t K ;
 +N:%>X5 GODII- ; ! weak gr dipth simpl
 +N:%>X6 GOADA- ; ! AG Px
 +N:%>X8 GOADE- ; ! Ditto (?)
 +N:%>X4 BU/MUS ;
 +N: DenominalNounsV ;
 +N: DenominalAdjsV1Short ;
 +N: DenominalAdjsV2 ;

LEXICON OARJI !Bisyll. V-Nouns with Comparative Forms.  Short nom-compound-forms, long gen.
 +N+Sg+Nom:%> K ;
 +N+Sg+Nom:%> Px3V ; !^P^
 +N+SgNomCmp:%>X7 R ;
 +N+Der/viđá+Adv:»X7viđá K ;
! +N+Der/viđi+Adv:»X7viđi K ;
 +N+Ess:%>n K ;
 +N+Ess:%>n%> PxC ; !^P^
 +N+Sg+Nom:%>X2 Px1V ; !^P^
 +N+Sg+Gen:%>X2 Px1V ; !^P^
 +N+Sg+Acc:%>X2 Px1V ; !^P^
 +N+Sg+Nom:%>X2 Px2V ; !^P^
! +N:%>X3 GOAHTAI ; ! Ill sublexicon
 +N+Sg+Gen:%>X4 K ;
 +N+Sg+Acc:%>X4 K ;
 +N+Sg+Gen:%>X4 Px3V ; !^P^
 +N+Sg+Acc:%>X4 Px3V ; !^P^
! +N+Sg+Loc:%>X4s K ;
! +N+Sg+Loc:%>X4n K ; !SUB !SOUTH
! +N+Sg+Loc:%>X4st%> PxC ; !^P^
 +N+Pl+Nom:%>X4t K ;
 +N:%>X5 GODII- ; ! weak gr dipth simpl
 +N:%>X6 GOADA- ; ! AG Px
 +N:%> GOAHTE- ;
 +N:%>X4 BU/MUS ;
 +N: DenominalNounsV ;
 +N: DenominalAdjsV1Long ;
 +N: DenominalAdjsV2 ;

LEXICON LULLILONG !long compound forms
 +N:%> GOAHTILONGCMP ;
 +N+Sg+Nom:%> K ;
 +N+Sg+Nom:%> Px3V ; !^P^
 +N+Der/viđá+Adv:»viđá K ;
! +N+Der/viđi+Adv:»viđi K ;
 +N:%> EssV ;
 +N+Sg+Nom:%>X2 Px1V ; !^P^
 +N+Sg+Gen:%>X2 Px1V ; !^P^
 +N+Sg+Acc:%>X2 Px1V ; !^P^
 +N+Sg+Nom:%>X2 Px2V ; !^P^
! +N:%>X3 GOAHTAI ; ! Ill sublexicon
 +N+Sg+Gen:%>X4 K ;
 +N+Sg+Acc:%>X4 K ;
 +N+Sg+Gen:%>X4 Px3V ; !^P^
 +N+Sg+Acc:%>X4 Px3V ; !^P^
! +N+Sg+Loc:%>X4s K ;
! +N+Sg+Loc:%>X4n K ; !SUB !SOUTH
! +N+Sg+Loc:%>X4st%> PxC ; !^P^
 +N+Pl+Nom:%>X4t K ;
 +N:%>X5 GODII- ; ! weak gr dipth simpl
 +N:%>X6 GOADA- ; ! AG Px
 +N:%>X4 BU/MUS ;
 +N: DenominalAdjsV1Long ;
 +N: DenominalAdjsV2 ;
 +N: DenominalNounsV ;



LEXICON LUONDU !this word (+vuohta) because of behavior in compounds
 +N+Sg+Nom:%> K ;
 +N+Sg+Nom:%> Px3V ; !^P^
 +N+Ess:%>n K ;
 +N+Ess:%>n%> PxC ; !^P^
 +N:%>X2 GOAHTA- ; ! Px sublexicon
 +N:%>X3 GOAHTAI ; ! Ill sublexicon
 +N+Sg+Gen:%>X4 K ;
 +N+Sg+Acc:%>X4 K ;
 +N+SgGenCmp:%>X4 R ; !Note! Same entry under GOADE-
 +N+Sg+Gen:%>X4 Px3V ; !^P^
 +N+Sg+Acc:%>X4 Px3V ; !^P^
 +N+Sg+Loc:%>X4s K ;
 +N+Sg+Loc:%>X4n K ; !SUB !SOUTH
 +N+Sg+Loc:%>X4st%> PxC ; !^P^
 +N+Pl+Nom:%>X4t K ;
 +N+Pl+Nom:%>X4k K ; !SUB !Skániid dialect
 +N+Sg+Com:%>X5jn K ;
 +N+Sg+Com:%>X5jn%> PxC ; !^P^
 +N+Pl+Nom:%>X5jd%> Px1C ; !^P^
 +N+Pl+Gen:%>X5jd K ;
 +N+Pl+Gen:%>X5jd%> PxC ; !^P^
 +N+PlGenCmp:%>X5jd R ;
 +N+Pl+Acc:%>X5jd K ;
 +N+Pl+Acc:%>X5jd%> PxC ; !^P^
 +N+Pl+Ill:%>X5jde K ;
 +N+Pl+Ill:%>X5jdasa%> PxV ; !^P^
 +N+Pl+Loc:%>X5jn K ;
 +N+Pl+Loc:%>X5js K ; !SUB !SOUTH
 +N+Pl+Loc:%>X5jn%> PxC ; !^P^
 +N+Pl+Com:%>X5jgujn K ;
 +N+Pl+Com:%>X5jd%> PxPlComC ; !^P^
 +N:%>X6 GOADA- ; ! AG Px
 +N: DenominalAdjsV1Long ;
 +N: DenominalAdjsV2 ;

LEXICON RUOKTU !only this word because of its behavior in compounds
 +N+Sg+Nom:%> K ;
 +N+Sg+Nom:%> Px3V ; !^P^
 +N+Ess:%>n K ;
 +N+Ess:%>n%> PxC ; !^P^
 +N:%>X2 GOAHTA- ; ! Px sublexicon
 +N:%>X3 GOAHTAI ; ! Ill sublexicon
 +N+Sg+Gen:%>X4 K ;
 +N+Sg+Acc:%>X4 K ;
 +N+SgGenCmp:%>X4 R ; !Note! Same entry under GOADE-
 +N+SgGenCmp:%>X8 R ;
 +N+Sg+Gen:%>X4 Px3V ; !^P^
 +N+Sg+Acc:%>X4 Px3V ; !^P^
 +N+Sg+Loc:%>X4s K ;
 +N+Sg+Loc:%>X4n K ; !SUB !SOUTH
 +N+Sg+Loc:%>X4st%> PxC ; !^P^
 +N+Pl+Nom:%>X4t K ;
 +N+Pl+Nom:%>X4k K ; !SUB !Skániid dialect
 +N+Sg+Com:%>X5jn K ;
 +N+Sg+Com:%>X5jn%> PxC ; !^P^
 +N+Pl+Nom:%>X5jd%> Px1C ; !^P^
 +N+Pl+Gen:%>X5jd K ;
 +N+Pl+Gen:%>X5jd%> PxC ; !^P^
 +N+PlGenCmp:%>X5jd R ;
 +N+Pl+Acc:%>X5jd K ;
 +N+Pl+Acc:%>X5jd%> PxC ; !^P^
 +N+Pl+Ill:%>X5jde K ;
 +N+Pl+Ill:%>X5jdasa%> PxV ; !^P^
 +N+Pl+Loc:%>X5jn K ;
 +N+Pl+Loc:%>X5js K ; !SUB !SOUTH
 +N+Pl+Loc:%>X5jn%> PxC ; !^P^
 +N+Pl+Com:%>X5jgujn K ;
 +N+Pl+Com:%>X5jd%> PxPlComC ; !^P^
 +N:%>X6 GOADA- ; ! AG Px
 +N: DenominalAdjsV1Long ;
 !+N: DenominalAdjsV2 ;			does not seem plausible

LEXICON MADII  !Another peculiar word that deserves its own lex
 +N+Sg+Nom:%> K ; !SUB
 +N+Sg+Nom:%>j K ;
! +N+Sg+Nom:%> Px3V ; !^P^ !don't know if it is in use
 +N+Ess:%>n K ; !SUB
 +N+Ess:%>jn K ;
! +N+Ess:%>n%> PxC ; !^P^ !don't know if it is in use
! +N:%>X2 GOAHTA- ; ! Px sublexicon
! +N:%>X3 GOAHTAI ; ! Ill sublexicon , don't know if it is in use
 +N+Sg+Gen:%> K ; !SUB
 +N+Sg+Gen:%>j K ;
 +N+Sg+Acc:%> K ; !SUB
 +N+Sg+Acc:%>j K ;
 +N+SgNomCmp:%> R ; !SUB
 +N+SgGenCmp:%> R ; !SUB
 +N+PlGenCmp:%>d9 R ; !SUB
 +N+SgNomCmp:%>j R ;
 +N+SgGenCmp:%>j R ;
 +N+PlGenCmp:%>jd9 R ;
! +N+Sg+Gen:%>X4 Px3V ; !^P^ !don't know if it is in use
! +N+Sg+Acc:%>X4 Px3V ; !^P^ !don't know if it is in use
 +N+Sg+Loc:%>s K ; !SUB
 +N+Sg+Loc:%>n K ; !SUB !SOUTH
 +N+Sg+Loc:%>js K ;
 +N+Sg+Loc:%>jn K ; !SUB !SOUTH
! +N+Sg+Loc:%>X4st%> PxC ; !^P^ !don't know if it is in use
 +N+Pl+Nom:%>t K ; !SUB
 +N+Pl+Nom:%>jt K ;
 +N+Sg+Com:%>jn K ;
! +N+Sg+Com:%>n%> PxC ; !^P^ !don't know if it is in use
! +N+Pl+Nom:%>X5jd%> Px1C ; !^P^ !don't know if it is in use
 +N+Pl+Gen:%>jd9 K ;
! +N+Pl+Gen:%>X5jd%> PxC ; !^P^ !don't know if it is in use
 +N+Pl+Acc:%>jd9 K ;
! +N+Pl+Acc:%>X5jd%> PxC ; !^P^ !don't know if it is in use
 +N+Pl+Ill:%>jde K ;
! +N+Pl+Ill:%>X5jdasa%> PxV ; !^P^ !don't know if it is in use
 +N+Pl+Loc:%>jn K ;
 +N+Pl+Loc:%>js K ; !SUB !SOUTH
! +N+Pl+Loc:%>X5jn%> PxC ; !^P^ !don't know if it is in use
 +N+Pl+Com:%>jgujn K ;
! +N+Pl+Com:%>X5jd%> PxPlComC ; !^P^ !don't know if it is in use
! +N:%>X6 GOADA- ; ! AG Px !don't know if it is in use
 +N:%>j DenominalAdjsV1 ;
! +N: DenominalAdjsV2 ; !not plausible


LEXICON GENTLEMAN ! cns-final bisyllabic loanwords (stem mana-)
 +N:%> GOAHTICMP ;
 +N+Sg+Nom:%> K ;           ! Nom is bare form
 +N+Sg+Nom:a Px3V ; !SUB !^P^       ! Stem vowel a
 +N:a%> EssV ;             !SUB ! Stem vowel a
 +N:a%> STAHTACASE ;     !SUB   ! No CG
 +N:a%> GOAHTAI ;        !SUB   ! No ill i > á
 +N:a DenominalAdjsV1 ; !SUB
 +N:a DenominalAdjsV2 ; !SUB
 +N:a DenominalNounsV ; !SUB

LEXICON DUOHKI !only this word so far for disamb. reasons
 +N:%> GOAHTICMP ;
 +N+Sg+Nom:%> K ;
 +N+Sg+Nom:%> Px3V ; !^P^
 +N:%> EssV ;
 +N:%>X2 GOAHTA- ; ! Px sublexicon
 +N:%>X3 GOAHTAI ; ! Ill sublexicon
! +N:%>X4 GOADI- ; ! weak grade abs decl
 +N:%>X5 GODII- ; ! weak gr dipth simpl
 +N:%>X6 GOADA- ; ! AG Px
 +N+Sg+Gen:%>X4 K ;
 +N+Sg+Acc:%>X4 K ;
 +N+Sg+Gen:%>X4 Px3V ; !^P^
 +N+Sg+Acc:%>X4 Px3V ; !^P^
 +N+Sg+Loc:%>X4s K ;
 +N+Sg+Loc:%>X4n K ; !SUB !SOUTH
 +N+Sg+Loc:%>X4st%> PxC ; !^P^
 +N+Pl+Nom:%>X4t K ;
 +N:%>X8 GOADE- ; ! Ditto (?)



LEXICON BUDEITA !Rather special word
 +N:a%> GOAHTICMP ;
 +N+Sg+Nom:a%> K ;
 +N+Sg+Nom:a%> Px3V ; !^P^
 +N+Der/viđá+Adv:a»X7viđá K ;
! +N+Der/viđi+Adv:a»X7viđi K ;
 +N:a%> EssV ;
 +N:ta DenominalAdjsV1 ;
 +N:ta DenominalNounsV ;
 +N:ta%> GOADI- ;
 +N:ta%> GODII- ;
 +N:ta%> GOADA- ;
 +N+Sg+Nom:a%> Px1V ; !^P^
 +N+Sg+Gen:a%> Px1V ; !^P^
 +N+Sg+Acc:a%> Px1V ; !^P^
 +N+Sg+Nom:a%> Px2V ; !^P^
 +N+Sg+Ill:as%> PxC ; !^P^
 +N+Sg+Ill:i%>j K ;
 +Sg+Gen:ta%> K ;   ! This escape hatch for X8 gives gieldda as Gen of gieldá.
 +SgGenCmp:ta%> R ; !Note! Same entry under GOADI-

LEXICON MANNI !Bisyll. V-Nouns. Long/SHORT nom-compound-forms, long gen. ILL:mánnii/mánnái
 +N:%> GOAHTILONGCMP ;
 +N:%> GOAHTICMP ;
 +N+Sg+Nom:%> K ;
 +N+Sg+Nom:%> Px3V ; !^P^
 +N+Der/viđá+Adv:»X7viđá K ;
! +N+Der/viđi+Adv:»X7viđi K ;
 +N:%> EssV ;
 +N:%>X2 GOAHTA- ; ! Px sublexicon
 +N:%>X3 GOAHTAI ; ! Ill sublexicon
 +N+Sg+Ill:%>j K ;
 +N:%>X4 GOADI- ; ! weak grade abs decl
 +N:%>X5 GODII- ; ! weak gr dipth simpl
 +N:%>X6 GOADA- ; ! AG Px
 +N+Sg+Gen:%>X8 K ;  ! ^NG^
 +N: DenominalAdjsV1Long ;
 +N: DenominalAdjsV2 ;
 +N: DenominalNounsV ;

! Trisyllabic nouns
! - - - - - - - - -

LEXICON MATTAR !Tris. Anim. Gradating C-Nouns
 MALIS ;

LEXICON MALIS !Short compound-forms Tris. Inanim. Gradating C-Nouns
 +N:%>X4 MALIS0 ;
 +N:%>X8 MALES ;
 +N:%>X2 MALLAS- ;
 +N:%>X4 DenominalAdjsCShort ;
 +N:%>X2 DenominalNounsC ;
 +N:%>X8 GEAHTES ;
!+N+Der1+Der/Dimin:až»X2 DIMINC ; !redundant
!+N+Der2+Der/Dimin:až»X2 DIMINC ; !redundant


LEXICON MALISLONG ! Long compound-forms Tris. Inanim. Gradating C-Nouns
 +N+Sg+Nom:%>X4 K ;
 +N+SgNomCmp:%>X4 R ;
 +N+Der/viđá+Adv:»X4#viđá K ;
! +N+Der/viđi+Adv:»X4#viđi K ;
 +N+Ess:%>X4in K ;
 +N:%>X2 MALLAS- ;
 +N:%>X4 DenominalAdjsCLong ;
 +N:%>X2 DenominalNounsC ;
 +N:%>X4 GEAHTES ;
! +N+Der1+Der/Dimin:až»X2 DIMINC ; !redundant

LEXICON MALISLONGSHORT ! Long and short compound-forms. Tris. Inanim. Gradating C-Nouns
 +N+Sg+Nom:%>X4 K ;
 +N+SgNomCmp:%>X4 R ;
 +N+Der/viđá+Adv:»X4#viđá K ;
! +N+Der/viđi+Adv:»X4#viđi K ;
 +N+Ess:%>X4in K ;
 +N:%>X8 MALES ;
 +N:%>X2 MALLAS- ;
 +N:%>X4 DenominalAdjsC ;
 +N:%>X2 DenominalNounsC ;
 +N:%>X8 GEAHTES ;
 +N:%>X4 GEAHTES ;
! +N+Der1+Der/Dimin:až»X2 DIMINC ; !redundant


LEXICON OVCCIS ! Collective numerals
 +N+Coll+Sg+Nom:%>X4 K ;
 +N+Coll+Ess:%>X4in K ;
 +N+Coll:%>X2 MALLAS- ;


LEXICON BEANA !Trisyll. Anim. Gradating 0-Nouns
 SEAMU ;

LEXICON SEAMU !Short compound-forms. Trisyll. Inanim. Gradating 0-Nouns
 +N:%>X4 BOAZU-NE ; !NE
! +N:%>X8 MALES ;	this does render in a long compound-form
 +N:%>X2 MALLAS- ;
 +N:%>X2 DenominalNounsC ;
 +N: DenominalAdjsV1Short ;

LEXICON SEAMULONG !Long compound-forms. Trisyll. Inanim. Gradating 0-Nouns
 +N+Sg+Nom:%>X4 K ;
 +N+SgNomCmp:%>X4 R ;
 +N+Der/viđá+Adv:»X4viđá K ;
! +Der/viđi+Adv:»X4viđi K ;
 +N+Ess:%>X4n K ;
 +N+Ess:%>X4n%> PxC ; !^P^
 +N:%>X2 MALLAS- ;
 +N:%>X2 DenominalNounsC ;
 +N: DenominalAdjsV1Short ;


LEXICON GAHPIR !Short compound-forms. Trisyll. Non-Gradating C-Nouns
 +N+Sg+Nom:%> K ;
 +N+SgNomCmp:%>X7 R ; ! gahpergánda, čoahkkenordnet
 +N+Der/viđá+Adv:»X7#viđá K ;
! +N+Der/viđi+Adv:»X7#viđi K ;
 +N+Ess:%>in K ;
 +N:%> MALLAS- ;		! GAI, NPx, NPl
 +N: DenominalNounsC ;
 +N: DenominalAdjsCShort ;
 +N:%>X7 GEAHTES ;

LEXICON GAHPIRLONGSHORT !Long and short compound-forms. Trisyll. Non-Gradating C-Nouns
 +N+Sg+Nom:%> K ;
 +N+SgNomCmp:%> R ;
 +N+Der/viđá+Adv:»#viđá K ;
! +N+Der/viđi+Adv:»#viđi K ;
 +N+Ess:%>in K ;
 +N:%>X7 MALES ;		! This gives boagan# and boagán#
 +N:%> MALLAS- ;		! GAI, NPx, NPl
 +N: DenominalNounsC ;
 +N: DenominalAdjsC ;
 +N:%>X7 GEAHTES ;
 +N: GEAHTES ;


LEXICON GAHPIRLONG !Long compound-forms. Trisyll. Non-Gradating C-Nouns
 +N+Sg+Nom:%> K ;
 +N+SgNomCmp:%> R ; ! gahpirgánda, čoahkkinordnet
 +N+Der/viđá+Adv:»#viđá K ;
! +N+Der/viđi+Adv:»#viđi K ;
 +N+Ess:%>in K ;
 +N:%> MALLAS- ;		! GAI, NPx, NPl
 +N: DenominalNounsC ;
 +N: DenominalAdjsCLong ;
 +N: GEAHTES ;

LEXICON DAIVVAS !Tris. Gradating C-Nouns, The Troms declension: dáivvaš:dáivaha, bearaš:bearraha, njunuš:njunnoha
 +N:š%>X4 MALIS0 ;
 +N:š%>X4 R ;
 +N+Sg+Nom:h%>X2 PxC ; !^P^
 +N+Sg+Gen:h%>X2a K ;
 +N+Sg+Gen:h%>X2 K ; !SUB
 +N+SgGenCmp:h%>X2a R ; !compound also for these
 +N+SgGenCmp:h%>X2 R ; !SUB !compound also for these
 +N+Sg+Gen:h%>X2 PxC ; !^P^
 +N+Sg+Acc:h%>X2a K ;
 +N+Sg+Acc:h%>X2 K ; !SUB
 +N+Sg+Acc:h%>X2 PxC ; !^P^
 +N+Pl+Nom:h%>X2at K ;
 +N+Pl+Nom:h%>X2ak K ; !SUB
 +N+Sg+Ill:h%>X2asa%> PxV ; !^P^
 +N+Pl+Nom:h%>X2ijddá%> Px1V ; !^P^
 +N:h%>X2i MALLASI-/NUORABU- ;
 +N:š%>X4 DenominalAdjsCLong ;
 +N:h%>X2 DenominalNounsC ;
 +N:š%>X4 GEAHTES ;



! What about Trisyll. Non-Gradating 0-Nouns ??? Are there some?
! Yes there are: "kamela" is one of them, and in corp the
! Pl Gen PxSg3 is kamelaiddis. Right or wrong?
! So, where to put this? STAHTA seems to be wrong place for it.

! Contracted nouns
! - - - - - - - -

LEXICON BOAZU !Anim. Contracted 0-Nouns
 SUOLU ;

LEXICON SUOLU !Short compound-forms. Inanim. Contracted 0-Nouns
 +N:%>X4 BOAZU-NE ;
 +N:%>X8 MALES ;
 +N:%>Y5 BOHCCO ;
 +N:%>Y6 BOHCCU ;
 +N:%>Y5 DenominalNounsV ;
 +N: DenominalAdjsV1Short ;

LEXICON SUOLULONG !Long compound-forms. Inanim. Contracted 0-Nouns
 +N+Sg+Nom:%>X4 K ;
 +N+Der/viđá+Adv:»X4viđá K ;
! +N+Der/viđi+Adv:»X4viđi K ;
 +N+Ess:%>X4n K ;
 +N+Ess:%>X4n%> PxC ; !^P^
 +N:%>X5 MALES ;
 +N:%>Y5 BOHCCO ;
 +N:%>Y6 BOHCCU ;
 +N:%>Y5 DenominalNounsV ;
 +N: DenominalAdjsV1Long ;


!LEXICON SATTU
! +N:%>Y5 SADDO ;
! +N:%>Y6 SADDU ;
! +N:%>X4 SATTU- ;
! +N: DenominalAdjsV1 ;
! +N:%>Y5 DenominalNounsV ;

LEXICON GISTTA !The Noun gistta, gist -
 +N:s'ta%>X4 BOAZU-NE ;
 +N:stá%>Y5 FALLA- ;
 +N:stá%>Y5 DenominalNounsV ;
 +N:stta DenominalAdjsV1 ;

LEXICON FALIS !Contracted Anim. C-Nouns
 +N:%>X4 MALIS0 ;
! +N:%>X7 MALES ;
 +N:%>Y5 FALLA- ;
 +N:%>Y5 DenominalNounsV ;
 +N: DenominalAdjsV1Short ;

LEXICON LASIS !Contracted Inanim. C-Nouns
!Tentatively copying entries from FALIS
!This must be checked! 020207 TT.
 +N:%>X4 MALIS0 ;
 +N:%>X7 MALES ;
 +N:%>Y5 FALLA- ;
 +N:%>Y5 DenominalNounsV ;
 +N: DenominalAdjsV1Short ;

LEXICON GUOVTTIS ! Collective numerals
 +N+Coll+Sg+Nom:%>X4 K ;
 +N+Coll:%>X2 MALLAS- ; !XXX tentative
 +N+Coll:%>Y5 FALLA- ;
!Guovttis doesn't have an essive.

LEXICON GUOVTTU !Here because other lexicons don't fit for it
 +N+Sg+Nom:ovtto%>s K ;
 +N+Sg+Gen:kto%> K ;
 +N+Sg+Gen:kto%> PxV2 ; !^P^
 +N+Sg+Gen:ovtto%> K ;
 +N+Sg+Gen:ovtto%> PxV2 ; !^P^
 +N+SgGenCmp:kto%> R ;
 +N+SgGenCmp:ovtto%> R ;
 +N+Sg+Acc:kto%> K ;
 +N+Sg+Acc:kto%> PxV2 ; !^P^
 +N+Sg+Acc:ovtto%> K ;
 +N+Sg+Acc:ovtto%> PxV2 ; !^P^
 +N+Sg+Ill:ktu%>j K ;
 +N+Sg+Ill:kto%>s%> PxC ; !^P^
 +N+Sg+Loc:kto%>s K ;
 +N+Sg+Loc:kto%>n K ; !SUB !SOUTH
 +N+Sg+Loc:kto%>st%> PxC ; !^P^
 +N+Sg+Loc:ovtto%>s K ;
 +N+Sg+Loc:ovtto%>s K ; !SUB !SOUTH
 +N+Sg+Loc:ovtto%>st%> PxC ; !^P^
 +N+Sg+Com:ktu%>jn K ;
 +N+Sg+Com:ktu%>jn%> PxC ; !^P^
 +N+Sg+Com:ovttu%>jn K ;
 +N+Sg+Com:ovttu%>jn%> PxC ; !^P^
 +N+Pl+Nom:kto%>t K ;
 +N+Pl+Nom:ovtto%>t K ;
 +N+Pl+Nom:ovttu%>jd%> Px1C ; !^P^
 +N+Pl+Nom:ktu%>jd%> Px1C ; !^P^
 +N+Pl+Gen:ovttu%>X5jd K ;
 +N+PlGenCmp:ovttu%>X5jd R ;
 +N+Pl+Gen:ovttu%>X5jd%> PxC ; !^P^
 +N+Pl+Gen:ktu%>X5jd K ;
 +N+PlGenCmp:ktu%>X5jd R ;
 +N+Pl+Gen:ktu%>X5jd%> PxC ; !^P^
 +N+Pl+Acc:ovttu%>X5jd K ;
 +N+Pl+Acc:ovttu%>X5jd%> PxC ; !^P^
 +N+Pl+Acc:ktu%>X5jd K ;
 +N+Pl+Acc:ktu%>X5jd%> PxC ; !^P^
 +N+Pl+Ill:ktu%>jde K ;
 +N+Pl+Ill:ktu%>jdasa%> PxV ; !^P^
 +N+Pl+Ill:ovttu%>jde K ;
 +N+Pl+Ill:ovttu%>jdasa%> PxV ; !^P^
 +N+Pl+Loc:ovttu%>jn K ;
 +N+Pl+Loc:ovttu%>js K ; !SUB !SOUTH
 +N+Pl+Loc:ovttu%>jn%> PxC ; !^P^
 +N+Pl+Loc:ktu%>jn K ;
 +N+Pl+Loc:ktu%>js K ; !SUB !SOUTH
 +N+Pl+Loc:ktu%>jn%> PxC ; !^P^
 +N+Pl+Com:ktu%>jgujn K ;
 +N+Pl+Com:ktu%>jd%> PxPlComC ; !^P^
 +N+Pl+Com:ovttu%>jgujn K ;
 +N+Pl+Com:ovttu%>jd%> PxPlComC ; !^P^


LEXICON GARGIA
! light fin syll, bisyll. on -o- that doesn't have change o:u in front of j (i): Kino
! gen = nom ill = -i
 +N+Sg+Nom:%> K ;
 +N+SgNomCmp:%> R ;
 +N+Sg+Gen:%> K ;
 +N+SgGenCmp:%> R ;
 +N+Sg+Acc:%> K ;
 +N+Sg+Ill:%>i K ;
 +N+Sg+Loc:%>s K ;
 +N+Sg+Loc:%>n K ; !SUB !SOUTH
 +N+Sg+Com:%>in K ;
 +N+Ess:%>n K ;
 +N+Pl+Nom:%>t K ;
 +N+Pl+Gen:%>id9 K ;
 +N+PlGenCmp:%>id9 R ;
 +N+Pl+Acc:%>id9 K ;
 +N+Pl+Ill:%>ide K ;
 +N+Pl+Loc:%>in K ;
 +N+Pl+Com:%>igujn K ;
 +N+Sg+Nom:%> PxA ; !^P^
 +N+Sg+Gen:%> PxA ; !^P^
 +N+Sg+Acc:%> PxA ; !^P^
 +N+Sg+Ill:%>sa%> PxA ; !^P^
 +N+Sg+Loc:%>st%> PxC ; !^P^
 +N+Sg+Com:%>in%> PxC ; !^P^
 +N+Ess:%>n%> PxC ; !^P^
 +N+Pl+Nom:%>id%> Px1C ; !^P^
 +N+Pl+Gen:%>id%> PxC ; !^P^
 +N+Pl+Acc:%>id%> PxC ; !^P^
 +N+Pl+Ill:%>idas%> PxC ; !^P^
 +N+Pl+Loc:%>in%> PxC ; !^P^
 +N+Pl+Com:%>id%> PxPlComC ; !^P^
! +N:%> DenominalNounsV ; !This is not very plausible
 +N:%> DenominalAdjsV1Long ;
! +N:%> DenominalAdjsV2 ;				!This is not very plausible



LEXICON BUFFALO
 !heavy fin syll
 !gen = -a ill = -ii
 !parallel to NYSTØ
 +N+Sg+Nom:%> K ;
 +N+SgNomCmp:%>X7 R ;
 +N+Sg+Gen:a%> K ;
 +N+SgGenCmp:a%>X7 R ;
 +N+Sg+Acc:a%> K ;
 +N+Sg+Ill:i%>j K ;
 +N+Sg+Loc:a%>s K ;
 +N+Sg+Com:a%>jn K ;
 +N+Ess:a%>n K ;
 +N+Pl+Nom:a%>t K ;
 +N+Pl+Gen:a%>jd K ;
 +N+PlGenCmp:a%>jd R ;
 +N+Pl+Acc:a%>jd K ;
 +N+Pl+Ill:a%>jde K ;
 +N+Pl+Loc:a%>jn K ;
 +N+Pl+Com:a%>jgujn K ;
 +N+Sg+Nom:%> PxC ; !^P^
 +N+Sg+Gen:%> PxC ; !^P^
 +N+Sg+Acc:%> PxC ; !^P^
 +N+Sg+Ill:a%>sa%> PxA ; !^P^
 +N+Sg+Loc:a%>st%> PxC ; !^P^
 +N+Sg+Com:a%>jn%> PxC ; !^P^
 +N+Ess:a%>n%> PxC ; !^P^
 +N+Pl+Nom:a%>jd%> Px1C ; !^P^
 +N+Pl+Gen:a%>jd%> PxC ; !^P^
 +N+Pl+Acc:a%>jd%> PxC ; !^P^
 +N+Pl+Ill:a%>jdas%> PxC ; !^P^
 +N+Pl+Loc:a%>jn%> PxC ; !^P^
 +N+Pl+Com:a%>jd%> PxPlComC ; !^P^
 +N:a%> DenominalNounsV ;
 +N:a%> DenominalAdjsV1Long ;
! +N:a%> DenominalAdjsV2 ; !not very plausible
 
LEXICON ESSAYA !recent loanwords on vow+a
 +N+Sg+Nom:a%> K ;
 +N+SgNomCmp:a%>X7 R ;
 +N+Sg+Gen:a%> K ;
 +N+SgGenCmp:a%>X7 R ;
 +N+Sg+Acc:a%> K ;
 +N+Sg+Ill:i%>j K ;
 +N+Sg+Loc:a%>s K ;
 +N+Sg+Com:a%>jn K ;
 +N+Ess:a%>n K ;
 +N+Pl+Nom:a%>t K ;
 +N+Pl+Gen:a%>jd K ;
 +N+PlGenCmp:a%>jd R ;
 +N+Pl+Acc:a%>jd K ;
 +N+Pl+Ill:a%>jde K ;
 +N+Pl+Loc:a%>jn K ;
 +N+Pl+Com:a%>jgujn K ;
 +N+Sg+Nom:%> PxA ; !^P^
 +N+Sg+Gen:%> PxA ; !^P^
 +N+Sg+Acc:%> PxA ; !^P^
 +N+Sg+Ill:a%>sa%> PxA ; !^P^
 +N+Sg+Loc:a%>st%> PxC ; !^P^
 +N+Sg+Com:a%>jn%> PxC ; !^P^
 +N+Ess:a%>n%> PxC ; !^P^
 +N+Pl+Nom:a%>jd%> Px1C ; !^P^
 +N+Pl+Gen:a%>jd%> PxC ; !^P^
 +N+Pl+Acc:a%>jd%> PxC ; !^P^
 +N+Pl+Ill:a%>jdas%> PxC ; !^P^
 +N+Pl+Loc:a%>jn%> PxC ; !^P^
 +N+Pl+Com:a%>jd%> PxPlComC ; !^P^
 +N:a%> DenominalNounsV ;
 +N:a%> DenominalAdjsV1Long ;
! +N:a%> DenominalAdjsV2 ; !not very plausible


LEXICON MASAI
 !heavy fin syll
 !gen = -a ill = -ii
 !parallel to NYSTØ
 +N+Sg+Nom:%> K ;
 +N+SgNomCmp:%>X7 R ;
 +N+Sg+Gen:a%> K ;
 +N+SgGenCmp:a%>X7 R ; !SUB
 +N+SgGenCmp:%>X7 R ;
 +N+Sg+Acc:a%> K ;
 +N+Sg+Ill:i%> K ;
 +N+Sg+Loc:a%>s K ;
 +N+Sg+Com:a%>jn K ;
 +N+Ess:a%>n K ;
 +N+Pl+Nom:a%>t K ;
 +N+Pl+Gen:a%>jd K ;
 +N+PlGenCmp:a%>jd R ;
 +N+Pl+Acc:a%>jd K ;
 +N+Pl+Ill:a%>jde K ;
 +N+Pl+Loc:a%>jn K ;
 +N+Pl+Com:a%>jgujn K ;
 +N+Sg+Nom:%> PxC ; !^P^
 +N+Sg+Gen:%> PxC ; !^P^
 +N+Sg+Acc:%> PxC ; !^P^
 +N+Sg+Ill:a%>sa%> PxA ; !^P^
 +N+Sg+Loc:a%>st%> PxC ; !^P^
 +N+Sg+Com:a%>jn%> PxC ; !^P^
 +N+Ess:a%>n%> PxC ; !^P^
 +N+Pl+Nom:a%>jd%> Px1C ; !^P^
 +N+Pl+Gen:a%>jd%> PxC ; !^P^
 +N+Pl+Acc:a%>jd%> PxC ; !^P^
 +N+Pl+Ill:a%>jdas%> PxC ; !^P^
 +N+Pl+Loc:a%>jn%> PxC ; !^P^
 +N+Pl+Com:a%>jd%> PxPlComC ; !^P^
 +N:a%> DenominalNounsV ;
 +N:a%> DenominalAdjsV1Long ;
! +N:a%> DenominalAdjsV2 ; !not very plausible


LEXICON KULTUR !Recent loanwords on -vra with short cmp-form
 +N+SgNomCmp:r%> R ;
 +N+SgNomCmp:v'ra%> R ;	!SUB
 +N+Sg+Nom:v'ra%> K ;
 +N+Sg+Nom:v'ra%> Px3V ; !^P^
 +N:v'ra%> EssV ;
 +N:v'ra%> GOAHTI-OBL ;
! +N:v'ra%> GOAHTAI ; !ai-illativ only for iija-words
 +N:v'ra DenominalAdjsV1Long ;
 +N:v'ra DenominalAdjsV2 ;
 +N:v'ra DenominalNounsV ;

LEXICON KANTUR
 +N+SgNomCmp:ántor%> R ;
 +N+SgNomCmp:ántur%> R ;
 +N+SgNomCmp:antuv'ra%> R ; !SUB
 +N+Sg+Nom:antuv'ra%> K ;
 +N+Sg+Nom:antuv'ra%> Px3V ; !^P^
 +N:antuv'ra%> EssV ;
 +N:antuv'ra%> GOAHTI-OBL ;
! +N:antuv'ra%> GOAHTAI ; !ai-illativ only for iija-words
 +N:antuv'ra DenominalAdjsV1Long ;
 +N:antuv'ra DenominalAdjsV2 ;
 +N:antuv'ra DenominalNounsV ;

LEXICON MASKIN !Recent loanwords on -iidna with short cmp-form
 +N+SgNomCmp:in%> R ;
 +N+SgNomCmp:ijdna%> R ;
 +N+Sg+Nom:ijdna%> K ;
 +N+Sg+Nom:ijdna%> Px3V ; !^P^
 +N:ijdna%> EssV ;
 +N:ijdna%> GOAHTI-OBL ;
! +N:ijdna%> GOAHTAI ; !ai-illativ only for iija-words
 +N:ijdna DenominalAdjsV1Long ;
 +N:ijdna DenominalAdjsV2 ;
 +N:ijdna DenominalNounsV ;

LEXICON TELEFON !Recent loanwords on -vdna with short cmp-form
 +N+SgNomCmp:n%> R ;
 +N+SgNomCmp:vdna%> R ;
 +N+Sg+Nom:vdna%> K ;
 +N+Sg+Nom:vdna%> Px3V ; !^P^
 +N:vdna%> EssV ;
 +N:vdna%> GOAHTI-OBL ;
! +N:vdna%> GOAHTAI ; !ai-illativ only for iija-words
 +N:vdna DenominalAdjsV1Long ;
 +N:vdna DenominalAdjsV2 ;
 +N:vdna DenominalNounsV ;

LEXICON SOSIAL !Recent loanwords on -ála with both short and long cmp-form
 +N+SgNomCmp:%> R ; !SUB
 +N+SgNomCmp:a%> R ;
 +N+Sg+Nom:a%> K ;
 +N+Sg+Nom:a%> Px3V ; !^P^
 +N:a%> EssV ;
 +N:a%> GOAHTI-OBL ;
! +N:a%> GOAHTAI ; !ai-illativ only for iija-words
 +N:a DenominalAdjsV1Long ;
 +N:a DenominalAdjsV2 ;
 +N:a DenominalNounsV ;

! Miscellaneous noun types
! - - - - - - - - - - - -

LEXICON OLLUVUOHTA !Exceptional vuohta-Nouns
 +N: VUOHTAMORPH ; !^B^ vuohtamorph it is

LEXICON MAGASH
 +N+SgNomCmp:%>X7 R ;
 +N+Ess:%>in K ;
 +N+Sg+Gen:%>a K ;
 +N+Sg+Gen:%> K ; !SUB
 +N+Sg+Gen:%> PxC ; !^P^
 +N+Pl+Nom:%>at K ;
 +N+Pl+Nom:%>ijddá%> Px1V ; !^P^
 +N+Pl+Gen:%>ijd K ;
 +N+PlGenCmp:%>ijd R ;
 +N+Pl+Acc:%>ijd K ;
 +N+Pl+Ill:%>ijdda K ;
 +N+Pl+Loc:%>ijn K ;
 +N+Pl+Loc:%>ijs K ; !SUB !SOUTH
 +N+Pl+Com:%>ijgujn K ;
 +N+Pl+Gen:%>ijddi%> PxV ; !^P^
 +N+Pl+Acc:%>ijddi%> PxV ; !^P^
 +N+Pl+Ill:%>ijddás%> PxC ; !^P^
 +N+Pl+Loc:%>ijnni%> PxV ; !^P^
 +N+Pl+Com:%>ijddi%> PxPlComV1 ; !^P^


LEXICON EGEZHAGAT
 +N+SgNomCmp:%> R ;
 +N+Sg+Gen:a%>X4 K ;
 +N+Sg+Gen:a%>X4 Px1V ; !^P^
 +N+Pl+Nom:a%>X4t K ;
 +N+Ess:a%>n K ;
 +N+Ess:a%>n%> PxC ; !^P^
 +N:a%>X5 EGEZHAHKII ;

LEXICON EGEZHAHKII
 +Pl+Nom:jd%> Px1C ; !^P^
 +Pl+Gen:jd K ;
 +PlGenCmp:jd R ;
 +Pl+Gen:jd%> PxC ; !^P^
 +Pl+Acc:jd K ;
 +Pl+Acc:jd%> PxC ; !^P^
 +Pl+Ill:jde K ;
 +Pl+Ill:jdasa%> PxV ; !^P^
 +Pl+Loc:jn K ;
 +Pl+Loc:jn%> PxC ; !^P^
 +Pl+Com:jgujn K ;
 +Pl+Com:jd%> PxPlComC ; !^P^

LEXICON BUVSSAT  !Pl.
 +N+SgNomCmp:%>X7 R ;
 +N+SgNomCmp:%>X7 # ; !SUB (juovla CD)
 +N+Ess:%>n K ;
! +N+Sg+Gen:a%> K ;
! +N+Sg+Gen:%> K ; !SUB
! +N+Sg+Gen:%> PxC ; !^P^
 +N: DenominalAdjsV1 ;
! +N: DenominalAdjsV2 ;					!not very plausible
 +N+Pl+Nom:%>X4t K ;
 +N+Pl+Nom:%>X5jd%> Px1C ; !^P^
 +N+Pl+Gen:%>X5jd K ;
 +N+PlGenCmp:%>X5jd R ;
 +N+Pl+Gen:%>X5jd%> PxC ; !^P^
 +N+Pl+Acc:%>X5jd K ;
 +N+Pl+Acc:%>X5jd%> PxC ; !^P^
 +N+Pl+Ill:%>X5jde K ;
 +N+Pl+Ill:%>X5jdasa%> PxV ; !^P^
 +N+Pl+Loc:%>X5jn K ;
 +N+Pl+Loc:%>X5js K ; !SUB !SOUTH
 +N+Pl+Loc:%>X5jn%> PxC ; !^P^
 +N+Pl+Com:%>X5jgujn K ;
 +N+Pl+Com:%>X5jd%> PxPlComC ; !^P^
 +N+Der1+Der/Dimin+N+Ess:»X6žin K ;
 +N+Der1+Der/Dimin+N+Pl+Nom:»X6žat K ;
 +N+Der1+Der/Dimin+N+Pl+Nom:»X6žijddá%> Px1V ; !^P^
 +N+Der1+Der/Dimin+N+Pl+Gen:»X6žijd K ;
 +N+Der1+Der/Dimin+N+PlGenCmp:»X6žijd R ;
 +N+Der1+Der/Dimin+N+Pl+Acc:»X6žijd K ;
 +N+Der1+Der/Dimin+N+Pl+Ill:»X6žijdda K ;
 +N+Der1+Der/Dimin+N+Pl+Loc:»X6žijn K ;
 +N+Der1+Der/Dimin+N+Pl+Loc:»X6žijs K ; !SUB !SOUTH
 +N+Der1+Der/Dimin+N+Pl+Com:»X6žijgujn K ;
!+N+Der1+Der/Dimin+N+Pl+Nom:»X6žijddi%> PxV ; !^P^
 +N+Der1+Der/Dimin+N+Pl+Gen:»X6žijddi%> PxV ; !^P^
 +N+Der1+Der/Dimin+N+Pl+Acc:»X6žijddi%> PxV ; !^P^
 +N+Der1+Der/Dimin+N+Pl+Ill:»X6žijddás%> PxC ; !^P^
 +N+Der1+Der/Dimin+N+Pl+Loc:»X6žijnni%> PxV ; !^P^
 +N+Der1+Der/Dimin+N+Pl+Com:»X6žijddi%> PxPlComV1 ; !^P^

LEXICON BUVSSATLONG  !Pl.
 +N+SgNomCmp:%> R ;
 +N+SgNomCmp:%>X7 # ; !SUB (juovla CD)
 +N+Ess:%>n K ;
! +N+Sg+Gen:a%> K ;
! +N+Sg+Gen:%> K ; !SUB
! +N+Sg+Gen:%> PxC ; !^P^
 +N: DenominalAdjsV1 ;
! +N: DenominalAdjsV2 ;					!not very plausible
 +N+Pl+Nom:%>X4t K ;
 +N+Pl+Nom:%>X5jd%> Px1C ; !^P^
 +N+Pl+Gen:%>X5jd K ;
 +N+PlGenCmp:%>X5jd R ;
 +N+Pl+Gen:%>X5jd%> PxC ; !^P^
 +N+Pl+Acc:%>X5jd K ;
 +N+Pl+Acc:%>X5jd%> PxC ; !^P^
 +N+Pl+Ill:%>X5jde K ;
 +N+Pl+Ill:%>X5jdasa%> PxV ; !^P^
 +N+Pl+Loc:%>X5jn K ;
 +N+Pl+Loc:%>X5js K ; !SUB !SOUTH
 +N+Pl+Loc:%>X5jn%> PxC ; !^P^
 +N+Pl+Com:%>X5jgujn K ;
 +N+Pl+Com:%>X5jd%> PxPlComC ; !^P^
 +N+Der1+Der/Dimin+N+Ess:»X6žin K ;
 +N+Der1+Der/Dimin+N+Pl+Nom:»X6žat K ;
 +N+Der1+Der/Dimin+N+Pl+Nom:»X6žijddá%> Px1V ; !^P^
 +N+Der1+Der/Dimin+N+Pl+Gen:»X6žijd K ;
 +N+Der1+Der/Dimin+N+PlGenCmp:»X6žijd R ;
 +N+Der1+Der/Dimin+N+Pl+Acc:»X6žijd K ;
 +N+Der1+Der/Dimin+N+Pl+Ill:»X6žijdda K ;
 +N+Der1+Der/Dimin+N+Pl+Loc:»X6žijn K ;
 +N+Der1+Der/Dimin+N+Pl+Loc:»X6žijs K ; !SUB !SOUTH
 +N+Der1+Der/Dimin+N+Pl+Com:»X6žijgujn K ;
!+N+Der1+Der/Dimin+N+Pl+Nom:»X6žijddi%> PxV ; !^P^
 +N+Der1+Der/Dimin+N+Pl+Gen:»X6žijddi%> PxV ; !^P^
 +N+Der1+Der/Dimin+N+Pl+Acc:»X6žijddi%> PxV ; !^P^
 +N+Der1+Der/Dimin+N+Pl+Ill:»X6žijddás%> PxC ; !^P^
 +N+Der1+Der/Dimin+N+Pl+Loc:»X6žijnni%> PxV ; !^P^
 +N+Der1+Der/Dimin+N+Pl+Com:»X6žijddi%> PxPlComV1 ; !^P^
 
LEXICON MUODUT !Like BASSI, but plural only
 +N:%> GOAHTICMP ;
 +N:%> EssV ;
 +N+Pl+Nom:%>X4t K ;
 +N+Pl+Nom:%>X5jd%> Px1C ; !^P^
 +N+Pl+Gen:%>X5jd9 K ;
 +N+PlGenCmp:%>X5jd R ;
 +N+Pl+Gen:%>X5jd%> PxC ; !^P^
 +N+Pl+Acc:%>X5jd9 K ;
 +N+Pl+Acc:%>X5jd%> PxC ; !^P^
 +N+Pl+Ill:%>X5jde K ;
 +N+Pl+Ill:%>X5jdasa%> PxV ; !^P^
 +N+Pl+Loc:%>X5jn K ;
 +N+Pl+Loc:%>X5js K ; !SUB !SOUTH
 +N+Pl+Loc:%>X5jn%> PxC ; !^P^
 +N+Pl+Com:%>X5jgujn K ;
 +N+Pl+Com:%>X5jd%> PxPlComC ; !^P^
 +N: DenominalAdjsV1Long ;
! +N: DenominalAdjsV2 ; not very plausible
 +N+Der1+Der/Dimin+N+Ess:»X6žin K ;
 +N+Der1+Der/Dimin+N+Pl+Nom:»X6žat K ;
 +N+Der1+Der/Dimin+N+Pl+Nom:»X6žak K ; !SUB
 +N+Der1+Der/Dimin+N+Pl+Nom:»X6žijddá%> Px1V ; !^P^
 +N+Der1+Der/Dimin+N+Pl+Gen:»X6žijd K ;
 +N+Der1+Der/Dimin+N+PlGenCmp:»X6žijd R ;
 +N+Der1+Der/Dimin+N+Pl+Acc:»X6žijd K ;
 +N+Der1+Der/Dimin+N+Pl+Ill:»X6žijdda K ;
 +N+Der1+Der/Dimin+N+Pl+Loc:»X6žijn K ;
 +N+Der1+Der/Dimin+N+Pl+Loc:»X6žijs K ; !SUB !SOUTH
 +N+Der1+Der/Dimin+N+Pl+Com:»X6žijgujn K ;
! +N+Der1+Der/Dimin+N+Pl+Nom:»X6žijddi%> PxV ; !^P^
 +N+Der1+Der/Dimin+N+Pl+Gen:»X6žijddi%> PxV ; !^P^
 +N+Der1+Der/Dimin+N+Pl+Acc:»X6žijddi%> PxV ; !^P^
 +N+Der1+Der/Dimin+N+Pl+Ill:»X6žijddás%> PxC ; !^P^
 +N+Der1+Der/Dimin+N+Pl+Loc:»X6žijnni%> PxV ; !^P^
 +N+Der1+Der/Dimin+N+Pl+Com:»X6žijddi%> PxPlComV1 ; !^P^

LEXICON DEAHKIT !like AIGI but plural only
 +N:%> GOAHTICMP ;
 +N:%> EssV ;
 +N+Pl+Nom:%>X4t K ;
 +N+Pl+Nom:%>X5jd%> Px1C ; !^P^
 +N+Pl+Gen:%>X5jd9 K ;
 +N+PlGenCmp:%>X5jd R ;
 +N+Pl+Gen:%>X5jd%> PxC ; !^P^
 +N+Pl+Acc:%>X5jd9 K ;
 +N+Pl+Acc:%>X5jd%> PxC ; !^P^
 +N+Pl+Ill:%>X5jde K ;
 +N+Pl+Ill:%>X5jdasa%> PxV ; !^P^
 +N+Pl+Loc:%>X5jn K ;
 +N+Pl+Loc:%>X5js K ; !SUB !SOUTH
 +N+Pl+Loc:%>X5jn%> PxC ; !^P^
 +N+Pl+Com:%>X5jgujn K ;
 +N+Pl+Com:%>X5jd%> PxPlComC ; !^P^
 +N: DenominalAdjsV1Short ;
! +N: DenominalAdjsV2 ; not very plausible
 +N+Der1+Der/Dimin+N+Ess:»X6žin K ;
 +N+Der1+Der/Dimin+N+Pl+Nom:»X6žat K ;
 +N+Der1+Der/Dimin+N+Pl+Nom:»X6žak K ; !SUB
 +N+Der1+Der/Dimin+N+Pl+Nom:»X6žijddá%> Px1V ; !^P^
 +N+Der1+Der/Dimin+N+Pl+Gen:»X6žijd K ;
 +N+Der1+Der/Dimin+N+PlGenCmp:»X6žijd R ;
 +N+Der1+Der/Dimin+N+Pl+Acc:»X6žijd K ;
 +N+Der1+Der/Dimin+N+Pl+Ill:»X6žijdda K ;
 +N+Der1+Der/Dimin+N+Pl+Loc:»X6žijn K ;
 +N+Der1+Der/Dimin+N+Pl+Loc:»X6žijs K ; !SUB !SOUTH
 +N+Der1+Der/Dimin+N+Pl+Com:»X6žijgujn K ;
! +N+Der1+Der/Dimin+N+Pl+Nom:»X6žijddi%> PxV ; !^P^
 +N+Der1+Der/Dimin+N+Pl+Gen:»X6žijddi%> PxV ; !^P^
 +N+Der1+Der/Dimin+N+Pl+Acc:»X6žijddi%> PxV ; !^P^
 +N+Der1+Der/Dimin+N+Pl+Ill:»X6žijddás%> PxC ; !^P^
 +N+Der1+Der/Dimin+N+Pl+Loc:»X6žijnni%> PxV ; !^P^
 +N+Der1+Der/Dimin+N+Pl+Com:»X6žijddi%> PxPlComV1 ; !^P^

LEXICON DIEDUT !like ALBMI but plural only
 +N:%> GOAHTICMP ;
 +N:%> EssV ;
 +N+Pl+Nom:%>X4t K ;
 +N+Pl+Nom:%>X4k K ; !SUB
 +N:%>X5 GODII- ; ! weak gr dipth simpl
 +N+Pl+Nom:%>X5jd%> Px1C ; !^P^
 +N+Pl+Gen:%>X5jd9 K ;
 +N+PlGenCmp:%>X5jd R ;
 +N+Pl+Gen:%>X5jd%> PxC ; !^P^
 +N+Pl+Acc:%>X5jd9 K ;
 +N+Pl+Acc:%>X5jd%> PxC ; !^P^
 +N+Pl+Ill:%>X5jde K ;
 +N+Pl+Ill:%>X5jdasa%> PxV ; !^P^
 +N+Pl+Loc:%>X5jn K ;
 +N+Pl+Loc:%>X5js K ; !SUB !SOUTH
 +N+Pl+Loc:%>X5jn%> PxC ; !^P^
 +N+Pl+Com:%>X5jgujn K ;
 +N+Pl+Com:%>X5jd%> PxPlComC ; !^P^
 +N: DenominalAdjsV1Long ;
! +N: DenominalAdjsV2 ; not very plausible
 +N+Der1+Der/Dimin+N+Ess:»X6žin K ;
 +N+Der1+Der/Dimin+N+Pl+Nom:»X6žat K ;
 +N+Der1+Der/Dimin+N+Pl+Nom:»X6žak K ; !SUB
 +N+Der1+Der/Dimin+N+Pl+Nom:»X6žijddá%> Px1V ; !^P^
 +N+Der1+Der/Dimin+N+Pl+Gen:»X6žijd K ;
 +N+Der1+Der/Dimin+N+PlGenCmp:»X6žijd R ;
 +N+Der1+Der/Dimin+N+Pl+Acc:»X6žijd K ;
 +N+Der1+Der/Dimin+N+Pl+Ill:»X6žijdda K ;
 +N+Der1+Der/Dimin+N+Pl+Loc:»X6žijn K ;
 +N+Der1+Der/Dimin+N+Pl+Loc:»X6žijs K ; !SUB !SOUTH
 +N+Der1+Der/Dimin+N+Pl+Com:»X6žijgujn K ;
! +N+Der1+Der/Dimin+N+Pl+Nom:»X6žijddi%> PxV ; !^P^
 +N+Der1+Der/Dimin+N+Pl+Gen:»X6žijddi%> PxV ; !^P^
 +N+Der1+Der/Dimin+N+Pl+Acc:»X6žijddi%> PxV ; !^P^
 +N+Der1+Der/Dimin+N+Pl+Ill:»X6žijddás%> PxC ; !^P^
 +N+Der1+Der/Dimin+N+Pl+Loc:»X6žijnni%> PxV ; !^P^
 +N+Der1+Der/Dimin+N+Pl+Com:»X6žijddi%> PxPlComV1 ; !^P^


LEXICON BADJOSAT   !Pl. bajus:badjosat
 +N+SgNomCmp:%>X4X7 R ;
 +N+SgNomCmp:%>X8 R ;
 +N+Ess:%>X4in K ;
! +N+Sg+Gen:%>a K ;
! +N+Sg+Gen:%> K ; !SUB
! +N+Sg+Gen:%> PxC ; !^P^
 +N+Pl+Nom:%>X2at K ;
 +N+Pl+Nom:%>X2ijddá%> Px1V ; !^P^
 +N+Pl+Gen:%>X2ijd K ;
 +N+PlGenCmp:%>X2ijd R ;
 +N+Pl+Acc:%>X2ijd K ;
 +N+Pl+Ill:%>X2ijdda K ;
 +N+Pl+Loc:%>X2ijn K ;
 +N+Pl+Loc:%>X2ijs K ; !SUB !SOUTH
 +N+Pl+Com:%>X2ijgujn K ;
 +N+Pl+Gen:%>X2ijddi%> PxV ; !^P^
 +N+Pl+Acc:%>X2ijddi%> PxV ; !^P^
 +N+Pl+Ill:%>X2ijddás%> PxC ; !^P^
 +N+Pl+Loc:%>X2ijnni%> PxV ; !^P^
 +N+Pl+Com:%>X2ijddi%> PxPlComV1 ; !^P^
 +N+Der1+Der/Dimin+N+Ess:»X2ažžan K ;
 +N+Der1+Der/Dimin+N+Ess:»X2ažža%>n%> PxC ; !^P^
 +N+Der1+Der/Dimin+N+Pl+Nom:»X2ažža%>X4t K ;
 +N+Der1+Der/Dimin+N+Pl+Nom:»X2ažža%>X5jd%> Px1C ; !^P^
 +N+Der1+Der/Dimin+N+Pl+Gen:»X2ažža%>X5jd K ;
 +N+Der1+Der/Dimin+N+PlGenCmp:»X2ažža%>X5jd R ;
 +N+Der1+Der/Dimin+N+Pl+Gen:»X2ažža%>X5jd%> PxC ; !^P^
 +N+Der1+Der/Dimin+N+Pl+Acc:»X2ažža%>X5jd K ;
 +N+Der1+Der/Dimin+N+Pl+Acc:»X2ažža%>X5jd%> PxC ; !^P^
 +N+Der1+Der/Dimin+N+Pl+Ill:»X2ažža%>X5jde K ;
 +N+Der1+Der/Dimin+N+Pl+Ill:»X2ažža%>X5jdasa%> PxV ; !^P^
 +N+Der1+Der/Dimin+N+Pl+Loc:»X2ažža%>X5jn K ;
 +N+Der1+Der/Dimin+N+Pl+Loc:»X2ažža%>X5js K ; !SUB !SOUTH
 +N+Der1+Der/Dimin+N+Pl+Loc:»X2ažža%>X5jn%> PxC ; !^P^
 +N+Der1+Der/Dimin+N+Pl+Com:»X2ažža%>X5jgujn K ;
 +N+Der1+Der/Dimin+N+Pl+Com:»X2ažža%>X5jd%> PxPlComC ; !^P^
 +N+Der1+Der2+Der/heapmi+A:»X4W4#heapmi%> HEAPMI ;
 +Der1+Der2+Der/heapmi+A+Ess:»X4W4#heapmi%>X1n K ;
 +Der1+Der2+Der/heapmi+A+Ess:»X4W4#heapmi%>X7n K ; !SUB
 +Der1+Der2+Der/heapmi+A+Ess:»X4W4#heapmi%>X1n%> PxC ; !^P^
 +Der1+Der2+Der/heapmi+A+Ess:»X4W4#heapmi%>X7n%> PxC ; !^P^
 +N+Der1+Der2+Der/heapmi+A+Attr:»X4W4#his ATTR ;
! +N+Der1+Der2+Der/heapmi+A:»X4W4#his VUOHTA ; !moved to LEXICON ATTR
 +N:%>X8 GEAHTES ;

LEXICON BADJOSATLONG   !Pl. bajus:badjosat
 +N+SgNomCmp:%>X4 R ;
! +N+SgNomCmp:%>X8 R ;
 +N+Ess:%>X4in K ;
! +N+Sg+Gen:%>a K ;
! +N+Sg+Gen:%> K ; !SUB
! +N+Sg+Gen:%> PxC ; !^P^
 +N+Pl+Nom:%>X2at K ;
 +N+Pl+Nom:%>X2ijddá%> Px1V ; !^P^
 +N+Pl+Gen:%>X2ijd K ;
 +N+PlGenCmp:%>X2ijd R ;
 +N+Pl+Acc:%>X2ijd K ;
 +N+Pl+Ill:%>X2ijdda K ;
 +N+Pl+Loc:%>X2ijn K ;
 +N+Pl+Loc:%>X2ijs K ; !SUB !SOUTH
 +N+Pl+Com:%>X2ijgujn K ;
 +N+Pl+Gen:%>X2ijddi%> PxV ; !^P^
 +N+Pl+Acc:%>X2ijddi%> PxV ; !^P^
 +N+Pl+Ill:%>X2ijddás%> PxC ; !^P^
 +N+Pl+Loc:%>X2ijnni%> PxV ; !^P^
 +N+Pl+Com:%>X2ijddi%> PxPlComV1 ; !^P^
 +N+Der1+Der/Dimin+N+Ess:»X2ažžan K ;
 +N+Der1+Der/Dimin+N+Ess:»X2ažža%>n%> PxC ; !^P^
 +N+Der1+Der/Dimin+N+Pl+Nom:»X2ažža%>X4t K ;
 +N+Der1+Der/Dimin+N+Pl+Nom:»X2ažža%>X5jd%> Px1C ; !^P^
 +N+Der1+Der/Dimin+N+Pl+Gen:»X2ažža%>X5jd K ;
 +N+Der1+Der/Dimin+N+PlGenCmp:»X2ažža%>X5jd R ;
 +N+Der1+Der/Dimin+N+Pl+Gen:»X2ažža%>X5jd%> PxC ; !^P^
 +N+Der1+Der/Dimin+N+Pl+Acc:»X2ažža%>X5jd K ;
 +N+Der1+Der/Dimin+N+Pl+Acc:»X2ažža%>X5jd%> PxC ; !^P^
 +N+Der1+Der/Dimin+N+Pl+Ill:»X2ažža%>X5jde K ;
 +N+Der1+Der/Dimin+N+Pl+Ill:»X2ažža%>X5jdasa%> PxV ; !^P^
 +N+Der1+Der/Dimin+N+Pl+Loc:»X2ažža%>X5jn K ;
 +N+Der1+Der/Dimin+N+Pl+Loc:»X2ažža%>X5js K ; !SUB !SOUTH
 +N+Der1+Der/Dimin+N+Pl+Loc:»X2ažža%>X5jn%> PxC ; !^P^
 +N+Der1+Der/Dimin+N+Pl+Com:»X2ažža%>X5jgujn K ;
 +N+Der1+Der/Dimin+N+Pl+Com:»X2ažža%>X5jd%> PxPlComC ; !^P^
 +N+Der1+Der2+Der/heapmi+A:»X4W4#heapmi%> HEAPMI ;
 +Der1+Der2+Der/heapmi+A+Ess:»X4W4#heapmi%>X1n K ;
 +Der1+Der2+Der/heapmi+A+Ess:»X4W4#heapmi%>X7n K ; !SUB
 +Der1+Der2+Der/heapmi+A+Ess:»X4W4#heapmi%>X1n%> PxC ; !^P^
 +Der1+Der2+Der/heapmi+A+Ess:»X4W4#heapmi%>X7n%> PxC ; !^P^
 +N+Der1+Der2+Der/heapmi+A+Attr:»X4W4#his ATTR ;
! +N+Der1+Der2+Der/heapmi+A:»X4W4#his VUOHTA ; !moved to LEXICON VUOHTA
 +N:%>X4 GEAHTES ;



LEXICON ALIMAT   !Pl. alin:alimat
 +N+SgNomCmp:%> R ;
 +N+Ess:%>in K ;
 +N+Pl+Nom:%>at K ;
 +N+Pl+Nom:%>ijddá%> Px1V ; !^P^
 +N+Pl+Gen:%>ijd K ;
 +N+PlGenCmp:%>ijd R ;
 +N+Pl+Acc:%>ijd K ;
 +N+Pl+Ill:%>ijdda K ;
 +N+Pl+Loc:%>ijn K ;
 +N+Pl+Loc:%>ijs K ; !SUB !SOUTH
 +N+Pl+Com:%>ijgujn K ;
 +N+Pl+Gen:%>ijddi%> PxV ; !^P^
 +N+Pl+Acc:%>ijddi%> PxV ; !^P^
 +N+Pl+Ill:%>ijddás%> PxC ; !^P^
 +N+Pl+Loc:%>ijnni%> PxV ; !^P^
 +N+Pl+Com:%>ijddi%> PxPlComV1 ; !^P^
 +N+Der1+Der/Dimin+N+Ess:»ažža%>n K ;
 +N+Der1+Der/Dimin+N+Ess:»ažža%>n%> PxC ; !^P^
 +N+Der1+Der/Dimin+N+Pl+Nom:»ažža%>X4t K ;
 +N+Der1+Der/Dimin+N+Pl+Nom:»ažža%>X5jd%> Px1C ; !^P^
 +N+Der1+Der/Dimin+N+Pl+Gen:»ažža%>X5jd K ;
 +N+Der1+Der/Dimin+N+PlGenCmp:»ažža%>X5jd R ;
 +N+Der1+Der/Dimin+N+Pl+Gen:»ažža%>X5jd%> PxC ; !^P^
 +N+Der1+Der/Dimin+N+Pl+Acc:»ažža%>X5jd K ;
 +N+Der1+Der/Dimin+N+Pl+Acc:»ažža%>X5jd%> PxC ; !^P^
 +N+Der1+Der/Dimin+N+Pl+Ill:»ažža%>X5jde K ;
 +N+Der1+Der/Dimin+N+Pl+Ill:»ažža%>X5jdasa%> PxV ; !^P^
 +N+Der1+Der/Dimin+N+Pl+Loc:»ažža%>X5jn K ;
 +N+Der1+Der/Dimin+N+Pl+Loc:»ažža%>X5js K ; !SUB !SOUTH
 +N+Der1+Der/Dimin+N+Pl+Loc:»ažža%>X5jn%> PxC ; !^P^
 +N+Der1+Der/Dimin+N+Pl+Com:»ažža%>X5jgujn K ;
 +N+Der1+Der/Dimin+N+Pl+Com:»ažža%>X5jd%> PxPlComC ; !^P^
 +N+Der1+Der2+Der/heapmi+A:»W4#heapmi%> HEAPMI ;
 +Der1+Der2+Der/heapmi+A+Ess:»W4#heapmi%>X1n K ;
 +Der1+Der2+Der/heapmi+A+Ess:»W4#heapmi%>X7n K ; !SUB
 +Der1+Der2+Der/heapmi+A+Ess:»W4#heapmi%>X1n%> PxC ; !^P^
 +Der1+Der2+Der/heapmi+A+Ess:»W4#heapmi%>X7n%> PxC ; !^P^
 +N+Der1+Der2+Der/heapmi+A+Attr:»W4#his ATTR ;
! +N+Der1+Der2+Der/heapmi+A:»W4#his VUOHTA ; !moved to LEXICON VUOHTA
 +N: GEAHTES ;


LEXICON CEAKCAGAT !Like seamu but plural only
 +N+SgNomCmp:%>X4X7 R ;
 +N+Ess:%>X4n K ;
 +N+Ess:%>X4n%> PxC ; !^P^
 +N+SgNomCmp:%>X8 R ;
 +N+Pl+Nom:%>X2at K ;
 +N+Pl+Nom:%>X2ijddá%> Px1V ; !^P^
 +N+Pl+Gen:%>X2ijd K ;
 +N+PlGenCmp:%>X2ijd R ;
 +N+Pl+Acc:%>X2ijd K ;
 +N+Pl+Ill:%>X2ijdda K ;
 +N+Pl+Loc:%>X2ijn K ;
 +N+Pl+Loc:%>X2ijs K ; !SUB !SOUTH
 +N+Pl+Com:%>X2ijgujn K ;
! +N+Pl+Nom:%>X2ijddi%> PxV ; !^P^
 +N+Pl+Gen:%>X2ijddi%> PxV ; !^P^
 +N+Pl+Acc:%>X2ijddi%> PxV ; !^P^
 +N+Pl+Ill:%>X2ijddás%> PxC ; !^P^
 +N+Pl+Loc:%>X2ijnni%> PxV ; !^P^
 +N+Pl+Com:%>X2ijddi%> PxPlComV1 ; !^P^
 +N+Der1+Der/Dimin+N+Ess:»X2ažža%>n K ;
 +N+Der1+Der/Dimin+N+Ess:»X2ažža%>n%> PxC ; !^P^
 +N+Der1+Der/Dimin+N+Pl+Nom:»X2ažža%>X4t K ;
 +N+Der1+Der/Dimin+N+Pl+Nom:»X2ažža%>X5jd%> Px1C ; !^P^
 +N+Der1+Der/Dimin+N+Pl+Gen:»X2ažža%>X5jd K ;
 +N+Der1+Der/Dimin+N+PlGenCmp:»X2ažža%>X5jd R ;
 +N+Der1+Der/Dimin+N+Pl+Gen:»X2ažža%>X5jd%> PxC ; !^P^
 +N+Der1+Der/Dimin+N+Pl+Acc:»X2ažža%>X5jd K ;
 +N+Der1+Der/Dimin+N+Pl+Acc:»X2ažža%>X5jd%> PxC ; !^P^
 +N+Der1+Der/Dimin+N+Pl+Ill:»X2ažža%>X5jde K ;
 +N+Der1+Der/Dimin+N+Pl+Ill:»X2ažža%>X5jdasa%> PxV ; !^P^
 +N+Der1+Der/Dimin+N+Pl+Loc:»X2ažža%>X5jn K ;
 +N+Der1+Der/Dimin+N+Pl+Loc:»X2ažža%>X5js K ; !SUB !SOUTH
 +N+Der1+Der/Dimin+N+Pl+Loc:»X2ažža%>X5jn%> PxC ; !^P^
 +N+Der1+Der/Dimin+N+Pl+Com:»X2ažža%>X5jgujn K ;
 +N+Der1+Der/Dimin+N+Pl+Com:»X2ažža%>X5jd%> PxPlComC ; !^P^
 +N: DenominalAdjsV1 ;

LEXICON BORALMASAT !like JOHTOLAT but plural only
 +N+SgNomCmp:%> R ;
!+N+Sg+Gen:a%>X4 K ;
! +N+SgGenCmp:a%>X4 R ;	!Note! Same entry under GOADE-
! +N+Sg+Gen:a%>X4 Px3V ; !^P^
 +N+Ess:a%>n K ;
 +N+Ess:a%>n%> PxC ;
 +N:a DenominalAdjsV1 ;
! +N:a DenominalAdjsV2 ;		!not very plausible
 +N+Pl+Nom:a%>X4t K ;
 +N+Pl+Nom:a%>X5jd%> Px1C ; !^P^
 +N+Pl+Gen:a%>X5jd K ;
 +N+PlGenCmp:a%>X5jd R ;
 +N+Pl+Gen:a%>X5jd%> PxC ; !^P^
 +N+Pl+Acc:a%>X5jd K ;
 +N+Pl+Acc:a%>X5jd%> PxC ; !^P^
 +N+Pl+Ill:a%>X5jde K ;
 +N+Pl+Ill:a%>X5jdasa%> PxV ; !^P^
 +N+Pl+Loc:a%>X5jn K ;
 +N+Pl+Loc:a%>X5js K ; !SUB !SOUTH
 +N+Pl+Loc:a%>X5jn%> PxC ; !^P^
 +N+Pl+Com:a%>X5jgujn K ;
 +N+Pl+Com:a%>X5jd%> PxPlComC ; !^P^
 +N+Der1+Der/Dimin+N+Ess:a»X6žin K ;
 +N+Der1+Der/Dimin+N+Pl+Nom:a»X6žat K ;
 +N+Der1+Der/Dimin+N+Pl+Nom:a»X6žijddá%> Px1V ; !^P^
 +N+Der1+Der/Dimin+N+Pl+Gen:a»X6žijd K ;
 +N+Der1+Der/Dimin+N+PlGenCmp:a»X6žijd R ;
 +N+Der1+Der/Dimin+N+Pl+Acc:a»X6žijd K ;
 +N+Der1+Der/Dimin+N+Pl+Ill:a»X6žijdda K ;
 +N+Der1+Der/Dimin+N+Pl+Loc:a»X6žijn K ;
 +N+Der1+Der/Dimin+N+Pl+Loc:a»X6žijs K ; !SUB !SOUTH
 +N+Der1+Der/Dimin+N+Pl+Com:a»X6žijgujn K ;
!+N+Der1+Der/Dimin+N+Pl+Nom:a»X6žijddi%> PxV ; !^P^
 +N+Der1+Der/Dimin+N+Pl+Gen:a»X6žijddi%> PxV ; !^P^
 +N+Der1+Der/Dimin+N+Pl+Acc:a»X6žijddi%> PxV ; !^P^
 +N+Der1+Der/Dimin+N+Pl+Ill:a»X6žijddás%> PxC ; !^P^
 +N+Der1+Der/Dimin+N+Pl+Loc:a»X6žijnni%> PxV ; !^P^
 +N+Der1+Der/Dimin+N+Pl+Com:a»X6žijddi%> PxPlComV1 ; !^P^

LEXICON DURVAT !like LASIS but pl. only
 +N+SgNomCmp:%>X4X7 R ;
 +N+Ess:%>X4in K ;
 +N+Pl+Nom:%>Y5t K ;
 +N+Pl+Gen:%>Y5jd K ;
 +N+PlGenCmp:%>Y5jd R ;
 +N+Pl+Nom:%>Y5jd%> Px1C ; !^P^
 +N+Pl+Gen:%>Y5jd%> PxC ; !^P^
 +N+Pl+Acc:%>Y5jd K ;
 +N+Pl+Acc:%>Y5jd%> PxC ; !^P^
 +N+Pl+Ill:%>Y5jde K ;
 +N+Pl+Ill:%>Y5jdasa%> PxV ; !^P^
 +N+Pl+Loc:%>Y5jn K ;
 +N+Pl+Loc:%>Y5js K ; !SUB !SOUTH
 +N+Pl+Loc:%>Y5jn%> PxC ; !^P^
 +N+Pl+Com:%>Y5jgujn K ;
 +N+Pl+Com:%>Y5jd%> PxPlComC ; !^P^
 +N+Der1+Der/Dimin+N+Ess:»Y5žin K ;
 +N+Der1+Der/Dimin+N+Pl+Nom:»Y5žat K ;
 +N+Der1+Der/Dimin+N+Pl+Nom:»Y5žat K ;
 +N+Der1+Der/Dimin+N+Pl+Nom:»Y5žijddá%> Px1V ; !^P^
 +N+Der1+Der/Dimin+N+Pl+Gen:»Y5žijd K ;
 +N+Der1+Der/Dimin+N+PlGenCmp:»Y5žijd R ;
 +N+Der1+Der/Dimin+N+Pl+Acc:»Y5žijd K ;
 +N+Der1+Der/Dimin+N+Pl+Ill:»Y5žijdda K ;
 +N+Der1+Der/Dimin+N+Pl+Loc:»Y5žijn K ;
 +N+Der1+Der/Dimin+N+Pl+Loc:»Y5žijs K ; !SUB !SOUTH
 +N+Der1+Der/Dimin+N+Pl+Com:»Y5žijgujn K ;
!+N+Der1+Der/Dimin+N+Pl+Nom:»Y5žijddi%> PxV ; !^P^
 +N+Der1+Der/Dimin+N+Pl+Gen:»Y5žijddi%> PxV ; !^P^
 +N+Der1+Der/Dimin+N+Pl+Acc:»Y5žijddi%> PxV ; !^P^
 +N+Der1+Der/Dimin+N+Pl+Ill:»Y5žijddás%> PxC ; !^P^
 +N+Der1+Der/Dimin+N+Pl+Loc:»Y5žijnni%> PxV ; !^P^
 +N+Der1+Der/Dimin+N+Pl+Com:»Y5žijddi%> PxPlComV1 ; !^P^
 +N: DenominalAdjsV1 ;

LEXICON GIRKOSADDOT !LIKE SATTU but pl, only
 +N+Pl+Nom:%>Y5t K ;
 +N+Pl+Nom:%>Y6jd%> Px1C ; !^P^
 +N+Pl+Gen:%>Y6jd K ;
 +N+PlGenCmp:%>Y6jd R ;
 +N+Pl+Gen:%>Y6jd%> PxC ; !^P^
 +N+Pl+Acc:%>Y6jd K ;
 +N+Pl+Acc:%>Y6jd%> PxC ; !^P^
 +N+Pl+Ill:%>Y6jde K ;
 +N+Pl+Ill:%>Y6jdasa%> PxV ; !^P^
 +N+Pl+Loc:%>Y6jn K ;
 +N+Pl+Loc:%>Y6js K ; !SUB !SOUTH
 +N+Pl+Loc:%>Y6jn%> PxC ; !^P^
 +N+Pl+Com:%>Y6jgujn K ;
 +N+Pl+Com:%>Y6jd%> PxPlComC ; !^P^
 +N+SgNomCmp:%>X4X7 R ;
 +N+Ess:%>X4n K ;
 +N+Ess:%>X4n%> PxC ; !^P^
 +N: DenominalAdjsV1 ;
 +N+Der1+Der/Dimin+N+Ess:»Y5žin K ;
 +N+Der1+Der/Dimin+N+Pl+Nom:»Y5žat K ;
 +N+Der1+Der/Dimin+N+Pl+Nom:»Y5žat K ;
 +N+Der1+Der/Dimin+N+Pl+Nom:»Y5žijddá%> Px1V ; !^P^
 +N+Der1+Der/Dimin+N+Pl+Gen:»Y5žijd K ;
 +N+Der1+Der/Dimin+N+PlGenCmp:»Y5žijd R ;
 +N+Der1+Der/Dimin+N+Pl+Acc:»Y5žijd K ;
 +N+Der1+Der/Dimin+N+Pl+Ill:»Y5žijdda K ;
 +N+Der1+Der/Dimin+N+Pl+Loc:»Y5žijn K ;
 +N+Der1+Der/Dimin+N+Pl+Loc:»Y5žijs K ; !SUB !SOUTH
 +N+Der1+Der/Dimin+N+Pl+Com:»Y5žijgujn K ;
!+N+Der1+Der/Dimin+N+Pl+Nom:»Y5žijddi%> PxV ; !^P^
 +N+Der1+Der/Dimin+N+Pl+Gen:»Y5žijddi%> PxV ; !^P^
 +N+Der1+Der/Dimin+N+Pl+Acc:»Y5žijddi%> PxV ; !^P^
 +N+Der1+Der/Dimin+N+Pl+Ill:»Y5žijddás%> PxC ; !^P^
 +N+Der1+Der/Dimin+N+Pl+Loc:»Y5žijnni%> PxV ; !^P^
 +N+Der1+Der/Dimin+N+Pl+Com:»Y5žijddi%> PxPlComV1 ; !^P^

LEXICON VUOIGNAHAT   !Like DAIVVAS but only Pl. vuoiŋŋaš:vuoigŋahat
 +N+SgNomCmp:š%>X4X7 R ;
 +N+SgNomCmp:š%>X8 R ;
 +N+Ess:%>X4šin K ;
 +N+Pl+Nom:h%>X2at K ;
 +N+Pl+Nom:h%>X2ijddá%> Px1V ; !^P^
 +N+Pl+Gen:h%>X2ijd K ;
 +N+PlGenCmp:h%>X2ijd R ;
 +N+Pl+Acc:h%>X2ijd K ;
 +N+Pl+Ill:h%>X2ijdda K ;
 +N+Pl+Loc:h%>X2ijn K ;
 +N+Pl+Loc:h%>X2ijs K ; !SUB !SOUTH
 +N+Pl+Com:h%>X2ijgujn K ;
 +N+Pl+Gen:h%>X2ijddi%> PxV ; !^P^
 +N+Pl+Acc:h%>X2ijddi%> PxV ; !^P^
 +N+Pl+Ill:h%>X2ijddás%> PxC ; !^P^
 +N+Pl+Loc:h%>X2ijnni%> PxV ; !^P^
 +N+Pl+Com:h%>X2ijddi%> PxPlComV1 ; !^P^
 +N+Der1+Der/Dimin+N+Ess:h»X2ažža%>n K ;
 +N+Der1+Der/Dimin+N+Ess:h»X2ažža%>n%> PxC ; !^P^
 +N+Der1+Der/Dimin+N+Pl+Nom:h»X2ažža%>X4t K ;
 +N+Der1+Der/Dimin+N+Pl+Nom:h»X2ažža%>X5jd%> Px1C ; !^P^
 +N+Der1+Der/Dimin+N+Pl+Gen:h»X2ažža%>X5jd K ;
 +N+Der1+Der/Dimin+N+PlGenCmp:h»X2ažža%>X5jd R ;
 +N+Der1+Der/Dimin+N+Pl+Gen:h»X2ažža%>X5jd%> PxC ; !^P^
 +N+Der1+Der/Dimin+N+Pl+Acc:h»X2ažža%>X5jd K ;
 +N+Der1+Der/Dimin+N+Pl+Acc:h»X2ažža%>X5jd%> PxC ; !^P^
 +N+Der1+Der/Dimin+N+Pl+Ill:h»X2ažža%>X5jde K ;
 +N+Der1+Der/Dimin+N+Pl+Ill:h»X2ažža%>X5jdasa%> PxV ; !^P^
 +N+Der1+Der/Dimin+N+Pl+Loc:h»X2ažža%>X5jn K ;
 +N+Der1+Der/Dimin+N+Pl+Loc:h»X2ažža%>X5js K ; !SUB !SOUTH
 +N+Der1+Der/Dimin+N+Pl+Loc:h»X2ažža%>X5jn%> PxC ; !^P^
 +N+Der1+Der/Dimin+N+Pl+Com:h»X2ažža%>X5jgujn K ;
 +N+Der1+Der/Dimin+N+Pl+Com:h»X2ažža%>X5jd%> PxPlComC ; !^P^
 +N+Der1+Der2+Der/heapmi+A:š»X4W4#heapmi%> HEAPMI ;
 +Der1+Der2+Der/heapmi+A+Ess:š»X4W4#heapmi%>X1n K ;
 +Der1+Der2+Der/heapmi+A+Ess:š»X4W4#heapmi%>X7n K ; !SUB
 +Der1+Der2+Der/heapmi+A+Ess:š»X4W4#heapmi%>X1n%> PxC ; !^P^
 +Der1+Der2+Der/heapmi+A+Ess:š»X4W4#heapmi%>X7n%> PxC ; !^P^
 +N+Der1+Der2+Der/heapmi+A+Attr:š»X4W4#his ATTR ;
! +N+Der1+Der2+Der/heapmi+A:š»X4W4#his VUOHTA ; !moved to LEXICON VUOHTA
 +N:š%>X8 GEAHTES ;



LEXICON FIRSTCOMPOUND  ! This lexicon for errors only
 +N+Cmpnd:%> # ;         ! they are of the isolated vuođđo skuvlla type.
 +N+Sg+Nom:%> # ;





! Lexica for adjectives
! ---------------------


! Bisyllabic adjectives
! - - - - - - - - - - -



LEXICON BUORRE ! For this adj only
! Positive
 +A:%>X7 NomV "good A" ;
 +A:%>X1 EssV "good A" ;
 +A:%>X7 EssV ;
 +A:%>   GOAHTI-OBL "good A" ;
 +A+Sg+Nom:%> Px3V ; !^P^
 +A+Sg+Gen:%>X8 Px3V ; !^P^
 +A+Pl+Nom:%>X5jd%> Px1C ; !^P^
 VUOHTA ;         ! ... to A > N -vuohta derivation

! Comparative and superlative
 +A+Comp:%>X8b BUStem ;
 +A+Superl:%>X8muss BUOREMUS ;

! Derivation and compounding
! +A+Der1+Der2+Der/lágan:»X4lágan LAGAN ;
! +A+Der1+Der2+Der/lágan:»X7lágan LAGAN ;
 +A#:»X7# NAMAT ; ! comp-only adj. Here since buorre has no Attr
 +A#:»X7# ALIT ;  ! both comp and independent adj. Here for ditto reason. !^C^

LEXICON BUOROT !SUB, Southern dialect

+A+Comp+Sg+Nom:%>buorot K ; !SUB
+A+Comp+Sg+Acc:%>buorot K ; !SUB
+A+Comp+Sg+Gen:%>buorot K ; !SUB
+A+Comp+Attr:%>buorot K ;   !SUB


LEXICON ALKI ! Bisyll V-Adj, -es-Attr, no WeG.
 +A+Attr:%>W2s ATTR ;
 +A:%> LAIKI0 ;
 +A:%> BU/MUS ; ! no CG in comparative?
 VUOHTA ;         ! ... to A > N -vuohta derivation

LEXICON SEARRA !Bisyll. V-Adj's with s-Attr in WeG.
 +A+Attr:%>W1s ATTR ;
 +A:%> LAIKI0 ;
 +A:%>X4 BU/MUS ;
 VUOHTA ;         ! ... to A > N -vuohta derivation

LEXICON HOHPI !Bisyll. V-Adj's with s-Attr. in WeG & Adv.
 +A+Attr:%>X4s ATTR ; ! X4 => WeG, not W1 => no vow ch
 +A:%> LAIKI0 ;
 +A:%>X4 BU/MUS ;
 +A:%> ADVV ;
 VUOHTA ;         ! ... to A > N -vuohta derivation

LEXICON LAIKI !Bisyll. V-Adj's with es-Attr. in WeG & Adv.
 +A+Attr:%>W1s ATTR ;
 +A:%> LAIKI0 ;
 +A:%>X4 BU/MUS ;
 +A:%> ADVV ;
 VUOHTA ;         ! ... to A > N -vuohta derivation

LEXICON LODJI !bisyll V-Adj with -es and -is Attr in WeG
 +A+Attr:%>X4s ATTR ; ! #lojis
 +A+Attr:%>W1s ATTR ; ! #lojes
 +A:%> LAIKI0 ;
 +A:%>X4 BU/MUS ;
 +A:%> ADVV ;
 VUOHTA ;         ! ... to A > N -vuohta derivation
! LODJI combines HOHPI and LAIKI. Hohpi now redirected here

!LEXICON VEADDJI ! bisyll, s Attr, no CG
!K ; ne, det er JUHKKIS som er riktig leksikon.

LEXICON JUHKKIS !Bisyll. V-Adj. with s-Attr; no Adv.
 +A+Attr:%>s ATTR ;
 +A:%> LAIKI0 ;
! +A:%>X4 BU/MUS ; !no comparatives for these

LEXICON HAHTTI !Bisyll. V-Adj. no Adv.
 +A+Attr:%> ATTR ;
 +A:%> LAIKI0 ;
! +A:%>X4 BU/MUS ; !no comparatives for these


LEXICON NUORRA !Bisyll. V-Adj. w/CG, w/o Sep. Attr; no Adv.
 +A+Attr:%> ATTR ;
 +A:%> LAIKI0 ;
 +A:%>X4 BU/MUS ;

LEXICON RIEKTA ! Bisyll adj w/o obl sg forms, WeG Attr
 +A+Attr:a%> ATTR ;     ! riekta
 +A+Attr:e%>X4s ATTR ;  ! rievttes
 +A+Attr:e%>X9s ATTR ;  ! rivttes
 +A+Attr+Sg+Nom:a%> K ; ! riekta
 +A+Sg+Nom:a%> K ;
 +A+Ess:a%>n K ;
 +A:ás%> EABBO/EAMOS ;
 +A:as%> EABBO/EAMOS ; !SUB
 +A:a%>X4 BU/MUS ;
 +A:a%> ADVV ;
 +A+Sg+Nom:a%> PxV ; !^P^
 +A+Ess:a%>n%> PxC ; !^P^
 :a  VUOHTA ;         ! ... to A > N -vuohta derivation



LEXICON VIELG ! adj with -es -attrib. (cns final adj)
 +A+Attr:e%>Y9s ATTR ;
 +A:ad VIELGAT ;

LEXICON VIELGAT
 :%> EABBO/EAMOS ;
 :%> GAPPUS- ;
 :%> GAPPUS0 ;
 +SgNomCmp#:»X7# NAMAT ;
! GARRAS- ; ! GAPPUS- instead

LEXICON CAHKK
! Double set of attr forms here
 +A+Attr:ad%>is ATTR ;
 +A+Attr:e%>Y9s ATTR ;
 :ad JOHTIL ;

LEXICON JALGAT
 +A+Attr:%>a ATTR ;
 VIELG ;

LEXICON UHCC
 +A+Attr:a%>W1 ATTR ;
 +A:i%> LAIKI0 ;
 +A:i%>X4 BU/MUS ;


LEXICON JEAGOHEAPMI
 +A+Attr:%>is ATTR ;
 +A+Sg+Nom:%>in K ; !SUB
 +A+Pl+Nom:%>eame%>t K ; ! parallel form, -it also poss.
 +A+Comp+Sg+Nom:%>at K ;   ! parallel form
 +A:%>eapmi%> HEAPMI ;
 +A:%>eapme7%> HEAPMI ; !SUB
 +A+Ess:%>eapmi%>X1n K ;
 +A+Ess:%>eapmi%>X7n K ; !SUB
 +A+Ess:%>eapmi%>X1n%> PxC ; !^P^
 +A+Ess:%>eapmi%>X7n%> PxC ; !^P^
 +A+Sg+Nom+PxSg3:%>eapme%>s K ; !^P^ !parallel form
 +A+Sg+Gen:%>eame%> R ;
 +A+Sg+Gen:%>eami%> R ;
 +A+Pl+Gen:%>emi%>jd R ;
 +A+Sg+Gen+PxSg3:%>eame%>s K ; !^P^  !parallel form
 +A+Sg+Acc+PxSg3:%>eame%>s K ; !^P^  !parallel form
 +A:%> EABBO/EAMOS ;
! +A:%>is VUOHTA ; !moved to LEXICON VUOHTA
 +A+Der1+Der2+Der/huvva+V+IV:»uvva%> BOAHTIINCH ;
 +A+Der1+Der/huhtti+V+TV:»uhtti%> DIEHTIStem ;

LEXICON OATNI !only this adj
 +A:%> LAIKI0 ;
 +A:%>X4 BU/MUS ;
 +A:%> ADVV ;


! Consonant-final even-syllabic adjectives
! - - - - - - - - - - - - - - - - - - - -

LEXICON ISSORAS ! issoras and certain as-adj. also derivations, final -s
 +A:%> EABBO/EAMOS_CONT ;
 +A: VUOHTA ; !SUB = issorvuohta
 :ass DEARVVASLAS ;

LEXICON DABALAS ! -laš adjectives with short Adv/Comp forms
 +A:%> EABBO/EAMOS_CONT ; ! NOT-GG
 :ažž DEARVVASLAS ; ! NOT-KJ

LEXICON DEARVVASLAS ! -laš adjectives without short Adv/Comp forms.
 +A+Attr:%> ATTR ;
 +A: JOHTOLAT0 ;
 +A: VUOHTA ;
 +A:a%> ISSORASSA- ;
! word dearvvaslaš/dearvvašlaš not directed here, but to DABALAS
 
LEXICON STUORIBUS ! -buš comparatives
 +A+Comp+Attr:%> K ;
 +A+Comp: JOHTOLAT0 ;
 +A+Comp: VUOHTA ; !SUB
 +A+Comp+Ess:a%>n K ;
 +A+Comp:a%> EABBUCASE2 ;

! word dearvvaslaš/dearvvašlaš not directed here, but to DABALAS

LEXICON ASEHAS
 +A+Attr:%>is ATTR ;
 +A:%> EABBO/EAMOS_CONT ;
 +A:%>is VUOHTA ; !
 +A:ažž JOHTOLAT0 ;
 +A:ažža%> ISSORASSA- ;

LEXICON UNOHAS  ! for this word only
 +A+Attr:%>is ATTR ;
 +A:%> EABBO/EAMOS_CONT ;
 +A:is VUOHTA ; !moved to LEXICON VUOHTA
 +A:as JOHTOLAT0 ;
 +A:assa%> ISSORASSA- ;

LEXICON IPMAHA !Tris. Gradating C-adj:s, The Troms declension: imaš:ipmaha, gáđaš:gáhtaha
 +A:š%>X4 MALIS0 ;
 +A:š%>X4 R ;
 +A+Sg+Nom:h%>X2 PxC ; !^P^
 +A+Sg+Gen:h%>X2a K ;
 +A+Sg+Gen:h%>X2 K ; !SUB
 +A+SgGenCmp:h%>X2a R ; !compound also for these
 +A+SgGenCmp:h%>X2 R ; !SUB !compound also for these
 +A+Sg+Gen:h%>X2 PxC ; !^P^
 +A+Sg+Acc:h%>X2a K ;
 +A+Sg+Acc:h%>X2 K ; !SUB
 +A+Sg+Acc:h%>X2 PxC ; !^P^
 +A+Pl+Nom:h%>X2at K ;
 +A+Pl+Nom:h%>X2ak K ; !SUB
 +A+Sg+Ill:h%>X2asa%> PxV ; !^P^
 +A+Pl+Nom:h%>X2ijddá%> Px1V ; !^P^
 +A:h%>X2i MALLASI-/NUORABU- ;
 +A:h%>X2 EABBO/EAMOS_CONT ;






! Trisyllabic adjectives
! - - - - - - - - - - -

LEXICON MEAHTTUS ! meahttun-adj. with comp. and superl. forms -seabbo, -seamos etc.
 +A+Attr:n%> ATTR ;
 +A:s%> EABBO/EAMOS ;
 +A:m%> ADVC ; !Adverb form -meahttumit
 +A:m%> GAPPUS0 ;   ! NE and vuohta
 +A+Sg+Gen:m%>a K ; ! Stem vowel -a-, no short genitive
 +A+Sg+Gen:m%>a R ; ! Stem vowel -a-, no short genitive
 +A+Sg+Acc:m%>a K ;
 +A+Pl+Nom:m%>at K ;
 +A:m%>i MALLASI-/NUORABU- ;  ! obl
 +A+Sg+Nom:m%> PxC ; !^P^
 +A+Sg+Gen:m%> PxC ; !^P^
 +A+Sg+Acc:m%> PxC ; !^P^
 +A+Sg+Ill:m%>asa%> PxV ; !^P^
 +A+Sg+Gen:m%> K ;
 +A+Sg+Acc:m%> K ;
 +A+Pl+Nom:m%>iiddá%> Px1V ; !^P^
 +A+Pl+Nom:m%>at VUOHTA ;

LEXICON BEAKKAN !Trisyll. Non-gradating C-Adj. without Separate Attr.
 +A+Attr:%> ATTR ;
 +A:%> EABBO/EAMOS ;
 +A:%> GAPPUS0 ;   ! NE and vuohta
 +A+Sg+Gen:%>a K ; ! Stem vowel -a-, no short genitive
 +A+Sg+Acc:%>a K ;
 +A+Pl+Nom:%>at K ;
 +A:%>i MALLASI-/NUORABU- ;  ! obl
! +A:%> GAPPUS- ;
! +A:%> GARRAS- ; ! id to GAPPUS0
 +A+Sg+Nom:%> PxC ; !^P^
 +A+Sg+Gen:%> PxC ; !^P^
 +A+Sg+Acc:%> PxC ; !^P^
 +A+Sg+Ill:%>asa%> PxV ; !^P^
 +A+Sg+Gen:%> K ; ! ^NG^
 +A+Sg+Acc:%> K ;
 +A+Pl+Nom:%>iiddá%> Px1V ; !^P^
 +A+Pl+Nom:%>at VUOHTA ;

LEXICON JOHTIL !Trisyll. Non-gradating C-Adj. with is-Attr.
 +A+Attr:%>is ATTR ;
 +A:%> EABBO/EAMOS ;
 +A:%> GAPPUS0 ;    ! NE and vuohta
 +A:%> GAPPUS- ;    ! leads to MALLAS- and then to MALLASI-/NUORABU-
                  ! Has stem vowel -a- but also short genitive

LEXICON GUOHCA !Trisyll. Gradating V-Adj., no sep. Attr.
 +A+Attr:%>X4 ATTR ;
 +A:%> EABBO/EAMOS ;
 +A:%>X2 MALLAS- ;
 +A:%>X4 BOAZU-NE ;


LEXICON GARAS !Trisyll. Gradating C-Adj. with Bisyll. a-Attr. and final s
 +A+Attr:%> ATTR ;
 +A:s%>X2 EABBO/EAMOS ;
 +A:s%>X2 GAPPUS- ;
 +A:s%>X4 GAPPUS0 ;

LEXICON LINIS !Trisyll. Gradating C-Adj. with Bisyll. a-Attr. and final s
 +A+Attr:a%> ATTR ;
 +A:ás%>X2 EABBO/EAMOS ;
 +A:ás%>X2 GAPPUS- ;
 +A:is%>X4 GAPPUS0 ;

LEXICON SUVRRIS  !Trisyll. Gradating C-Adj. with Bisyll. weak grade a-Attr. and final s
 +A+Attr:a%>X4 ATTR ;
 +A+Der2+Der/at+Adv:ás%>X2it K ;
 +A:ás%>X2 EABBO/EAMOS_CONT ;
 +A:is%>X4 GAPPUS0 ; ! Nom and Ess
 +A:ás%>X2 GAPPUS- ;

LEXICON NANUS  !Trisyll. Gradating C-Adj. with Bisyll. weak grade u-Attr. and final s
 +A+Attr:%>X4 ATTR ;
 +A+Der2+Der/at+Adv:s%>X2it K ;
 +A:s%>X2 EABBO/EAMOS_CONT ;
 +A:s%>X4 GAPPUS0 ; ! Nom and Ess
 +A:s%>X2 GAPPUS- ;

LEXICON LOSSAT !Trisyll. Gradating C-Adj. with Bisyll. a-Attr. and final t
 +A+Attr:a%> ATTR ;
 +A:ad%>X2 EABBO/EAMOS ;
 +A+Comp+Sg+Nom:i%>X4b K ;
 +A+Comp+Attr:i%>X4b ATTRCONT ;
 +A+Comp+Sg+Gen:i%>X4bu K ;
 +A+Comp+Sg+Gen:i%>X4b K ; !SUB
 +A+Comp+Sg+Acc:i%>X4bu K ;
 +A+Comp+Sg+Acc:i%>X4b K ; !SUB
 +A+Comp+Pl+Nom:i%>X4but K ;
 +A+Comp+Ess:i%>X4bun K ;
 +A+Comp+Der1+Der/Dimin+A+Attr:i»X4buš%> ATTRCONT ;
 +A+Comp+Der1+Der/Dimin+A:i»X4bužž JOHTOLAT0 ;
 +A+Comp+Der1+Der/Dimin+A:i»X4bužža%> BUOREMUSSA- ;
 +A+Comp:i%>X4bu MALLASI-/NUORABU- ;
! +A+Comp+Sg+Nom:i%>X4bu%> PxSgV ; !^P^
! +A+Comp+Sg+Gen:i%>X4bu%> PxSgV ; !^P^
! +A+Comp+Sg+Acc:i%>X4bu%> PxSgV ; !^P^
 +A+Comp+Sg+Nom:i%>X4bu%> Px1V ; !^P^
 +A+Comp+Sg+Nom:i%>X4bu%> Px2V ; !^P^
 +A+Comp+Sg+Nom:i%>X4bu%> Px3V ; !^P^
 +A+Comp+Sg+Gen:i%>X4bu%> Px1V ; !^P^
 +A+Comp+Sg+Gen:i%>X4bu%> Px2V ; !^P^
 +A+Comp+Sg+Gen:i%>X4bu%> Px3V ; !^P^
 +A+Comp+Sg+Acc:i%>X4bu%> Px1V ; !^P^
 +A+Comp+Sg+Acc:i%>X4bu%> Px2V ; !^P^
 +A+Comp+Sg+Acc:i%>X4bu%> Px3V ; !^P^
 +A+Comp+Sg+Ill:i%>X4busa%> PxV ; !^P^
 +A+Comp+Pl+Nom:i%>X4buiddá%> Px1V ; !^P^
! +A+Superl:i%>X4muss BUOREMUS ; !Replaced to avoid adverb losimusat etc.
 +A+Superl+Attr:i%>X4mus%> K ; ! Attributive superlatives
 +A+Superl:i%>X4muss JOHTOLAT0 ;
! +A+Superl:i%>X4mus VUOHTA ; !XXX Really?
 +A+Superl+Ess:i%>X4mussa%>n K ;
 +A+Superl+Der2+Der/at+Adv:%>ad%>epmos%>it K ;
 +A+Superl+Der2+Der/at+Adv:%>ad%>amos%>it K ;
 +A+Superl+Sg+Nom:i%>X4mussa%> PxV ; !^P^
 +A+Superl+Ess:i%>X4mussa%>n%> PxC ; !^P^
 +A+Superl:i%>X4mussa%> EABBUCASE2 ;
 +A:ad%>X2 GAPPUS- ;
 +A:ad%> GAPPUS0 ;
 +A+Superl+Der2+Der/at+Adv:i%>X4musat K ;
 +A+Comp+Der2+Der/at+Adv:i%>X4but K ;


LEXICON CAVGAT !Trisyll. Gradating C-Adj. with Bisyll. a/es-Attr. and final t, both -but and -eappot comparatives
 +A+Attr:a%> ATTR ;
 +A+Attr:e%>Y9s ATTR ;
 +A:ad%>X2 EABBO/EAMOS ;
! +A:ga%> BU/MUS ; causes adv čavggat, replaced by next two:
 +A+Comp:ga%>b BUStem ;
 +A+Superl:ga%>muss BUOREMUS ;
 +A:ad%>X2 GAPPUS- ;
 +A:ad%> GAPPUS0 ;

LEXICON CIENAL !Trisyll. Gradating C-Adj. with Strong Grade is-Attr.
 +A+Attr:%>X2is ATTR ;
 +A:%>X2 EABBO/EAMOS ;
 +A:%>X2 GAPPUS- ;
 +A:%>X4 GAPPUS0 ;
! +A:%>X2 GARRAS- ; ! GARRAS- removed
! +A:%>X4 GARAS0 ; ! GARAS0 removed

LEXICON NJUORAS !Trisyll. Gradating C-Adj., with Strong Grade a-Attr.
 +A+Attr:%> ATTR ;
 :s GAPPUS ;

LEXICON DILDDAS ! ,-ld-(#=is) Trisyll Grad., facult is-Attr.
 +A+Attr:%>X4is ATTR ;
 GAPPUS ;

LEXICON VUOGAS ! Trisyll. adj. with gradation I-III and no sep. attr.
 +A+Attr:%>X4 ATTR ;
 +A:%>X4 GAPPUS0 ;
 +A:%>Y9 GAPPUS- ;
 +A:%>Y9 EABBO/EAMOS ;

LEXICON HEAHKAS ! ,-hkk-#=is heahkka Trisyll Grad., is-Attr & heahkka
 +A+Attr:%>X4sis ATTR ;
 GARAS ;

LEXICON EATTAS ! ,-dd-#=is Trisyll. Grad. C-Adj. with WeG is-Attr.
 +A+Attr:%>X4is ATTR ;
 +A:%>X2 EABBO/EAMOS ;
 +A:%>X2 GAPPUS- ;
 +A:%>X4 GAPPUS0 ;

LEXICON BOAKKAS ! ,-gg-#boagge9- Trisyll
 +A:%>X2 EABBO/EAMOS ;
 +A:%>X2 GAPPUS- ;
 +A:%>X4 GAPPUS0 ;
 +A+SgNomCmp#:»X7# NAMAT ;


LEXICON FARGAT ! :d#Ø Trisyll
 +A:%> EABBO/EAMOS ;
 +A:%> GAPPUS- ;
 +A:%> GAPPUS0 ;
 +A+SgNomCmp#:»X7# NAMAT ;


LEXICON GAPPUS ! -bbo- Trisyll
 +A+Attr:%>X4 ATTR ;
 +A:%>X2 EABBO/EAMOS ;
 +A:%>X2 GAPPUS- ;
 +A:%>X4 GAPPUS0 ;

LEXICON VATTIS ! Trisyll CG, -es/-is Attr
 +A+Attr:%>W1 ATTR ;
 +A+Attr:%>X4 ATTR ; !SUB
 +A:%>X2 EABBO/EAMOS ;
 +A:%>X2 GAPPUS- ;
 +A:%>X4 GAPPUS0 ;

LEXICON BIEKKUS ! ,-iggo-#=is Trisyll Grad, is-Attr,
 +A+Attr:%>X4is ATTR ;
 +A:%>X2 EABBO/EAMOS ;
 +A:%>X2 GAPPUS- ;
 +A:%>X4 GAPPUS0 ;

LEXICON LIEKKUS ! ,-iggo-(#=is)
 +A+Attr:%>X4 ATTR ;
 BIEKKUS ;

LEXICON GUOROS
! guoro9s,-u8rro- = guorus,-u8rro-#guoro9s
 +A+Attr:%>W1 ATTR ;
 +A+Ess:%>W1in K ;
 +A+Sg+Nom:%>W1 K ;
 +A:%>X2 GAPPUS- ;
 +A:%>X2 EABBO/EAMOS ;


LEXICON NUOLUS ! ,-u8llo-(#nuolo9s)
 +A+Attr:%>W1 ATTR ;
! GAPPUS ; renders in attr nuolus, norm is nuolos
 +A+Attr:%>X4 ATTR ; !SUB nuolus
 +A:%>X2 EABBO/EAMOS ;
 +A:%>X2 GAPPUS- ;
 +A:%>X4 GAPPUS0 ;


LEXICON GEARGGUS ! ,-ergo-#gearggo9s
 +A+Attr:%>W1 ATTR ;
 +A:%>X2 EABBO/EAMOS ;
 +A:%>X2 GAPPUS- ;
 +A:%>X4 GAPPUS0 ;

LEXICON VUDDJII !
! +A+Der2+Der/at+Adv:%>it K ; !these probably don´t form adverbs
 +A+Attr:%>Y5s ATTR ;
 +A:%>jW1 MALES ;
 +A:%>j GAPPUS0 ; ! also VUOHTA, but with j
        VUOHTA ;  ! VUOHTA, without j
 +A:%>Y5 FALLA- ;
! +A:%>Y5 BU/MUS ; ! Nickel: vanligvis ubøyelige

 LEXICON JIEDNAI
 +A+Der2+Der/at+Adv:%>jit K ;
 +A+Attr:%>Q3s ATTR ;
 +A:%>jW1 MALES ;
 +A:%>j GAPPUS0 ; ! VUOHTA j
        VUOHTA ;  ! VUOHTA, no j
 +A:%>Y5 FALLA- ;
! +A:%>Y5 BU/MUS ; !Replaced to prevent adv. form jiednát
 +A+Comp:%>Y5b BUStem ;
 +A+Superl:%>Y5muss BUOREMUS ;

LEXICON BOARIS ! As GAPPUS, but with different attr.
 +A+Attr:%>W1s ATTR ;
 +A:s%>X2 EABBO/EAMOS ;
 +A:s%>X2 GAPPUS- ;
 +A:s%>X4 GAPPUS0 ;


LEXICON AKTIIVA
 +A+Attr:%> ATTR ;
 +A:%> LAIKI0 ;
 +A:%>X4 BU/MUS ;

LEXICON BOREALA !AKTIIVA without comparatives
 +A+Attr:%> ATTR ;
 +A:%> LAIKI0 ;


LEXICON ALLAT
 +A+Attr:a%> ATTR ;
! +A+Comp:i%>X4b BUStem ; !Replaced to avoid adverb alibut etc.
 +A+Comp+Sg+Nom:i%>X4t K ;
 +A+Comp+Attr:i%>X4t K ;
 +A+Comp+Sg+Gen:i%>X4bu K ;
 +A+Comp+Sg+Gen:i%>X4b K ; !SUB
 +A+Comp+Sg+Acc:i%>X4bu K ;
 +A+Comp+Sg+Acc:i%>X4b K ; !SUB
 +A+Comp+Pl+Nom:i%>X4but K ;
 +A+Comp+Ess:i%>X4bun K ;
 +A+Comp+Der1+Der/Dimin+A+Attr:i»X4buš%> ATTRCONT ; 
 +A+Comp+Der1+Der/Dimin+A:i»X4bužž JOHTOLAT0 ;
! +A+Comp+Der1+Der/Dimin:i»X4bužž VUOHTA ; !XXX
 +A+Comp+Der1+Der/Dimin+A:i»X4bužža%> BUOREMUSSA- ;
 +A+Comp:i%>X4bu MALLASI-/NUORABU- ;
 +A+Comp+Der2+Der/at+Adv:ad%>eappo%>t K ;
 +A+Comp+Der2+Der/at+Adv:ag%>eappo%>t K ;
 +A+Comp+Der2+Der/at+Adv:ad%>abbo%>t K ;
 +A+Comp+Der2+Der/at+Adv:ag%>abbo%>t K ;
! +A+Comp+Sg+Nom:i%>X4bu%> PxSgV ; !^P^
! +A+Comp+Sg+Gen:i%>X4bu%> PxSgV ; !^P^
! +A+Comp+Sg+Acc:i%>X4bu%> PxSgV ; !^P^
 +A+Comp+Sg+Nom:i%>X4bu%> Px1V ; !^P^
 +A+Comp+Sg+Nom:i%>X4bu%> Px2V ; !^P^
 +A+Comp+Sg+Nom:i%>X4bu%> Px3V ; !^P^
 +A+Comp+Sg+Gen:i%>X4bu%> Px1V ; !^P^
 +A+Comp+Sg+Gen:i%>X4bu%> Px2V ; !^P^
 +A+Comp+Sg+Gen:i%>X4bu%> Px3V ; !^P^
 +A+Comp+Sg+Acc:i%>X4bu%> Px1V ; !^P^
 +A+Comp+Sg+Acc:i%>X4bu%> Px2V ; !^P^
 +A+Comp+Sg+Acc:i%>X4bu%> Px3V ; !^P^
 +A+Comp+Sg+Ill:i%>X4busa%> PxV ; !^P^
 +A+Comp+Pl+Nom:i%>X4buiddá%> Px1V ; !^P^
! +A+Superl:i%>X4muss BUOREMUS ; !!Replaced to avoid adverb alimusat etc.
 +A+Superl+Attr:i%>X4mus K ;
 +A+Superl:i%>X4muss JOHTOLAT0 ;
! +A+Superl:i%>X4mus VUOHTA ; !SUB
 +A+Superl+Ess:i%>X4mussa%>n K ;
 +A+Superl+Der2+Der/at+Adv:ad%>epmos%>it K ;
 +A+Superl+Der2+Der/at+Adv:ag%>epmos%>it K ;
 +A+Superl+Der2+Der/at+Adv:ad%>amos%>it K ;
 +A+Superl+Der2+Der/at+Adv:ag%>amos%>it K ;
 +A+Superl+Sg+Nom:i%>X4mussa%> PxV ; !^P^
 +A+Superl+Ess:i%>X4mussa%>n%> PxC ; !^P^
 +A+Superl:i%>X4mussa%> EABBUCASE2 ;
 +A:ad ALLAGA ;
 +A:ag ALLAGA ;
 +A:ad%> ADVC ;
 +A:ag%> ADVC ;
 +A+Superl+Der2+Der/at+Adv:i%>X4musat K ;
 +A+Comp+Der2+Der/at+Adv:i%>X4but K ;


LEXICON ALLAGA
 00:%>i MALLASI-/NUORABU- ; !^B^ doesn't work ...
! EABBO/EAMOS ; ! Comp her should only be -bu.
 :%> GAPPUS- ;
 :%> GAPPUS0 ;
 +SgNomCmp#:»X7# NAMAT ;





! Contracted adjectives
! - - - - - - - - - - -

LEXICON FIINNIS ! ,-dná-(:Ø)#fiinna
 +A+Attr:a%>X4 ATTR ;
! +A:%>X4 GAPPUS0 ; ! replaced
 +A:ás%>X2 EABBO/EAMOS_CONT-contracted ; ! NOT-GG
 +A:is%>X4 GAPPUS0 ; ! Nom and Ess
 +A:á%>Y5 BU/MUS ;
! +A:á%>Y5 FIIDNA- ; ! replaced
 +A:á%>Y5 FALLA- ;
 +A:á%>Y5s MALLAS- ;


 LEXICON DEAHTIS ! as fiinnis, but with StrGr in Attr
 +A+Attr:%>a ATTR ;
 +A:ás%>X2 EABBO/EAMOS_CONT-contracted ;  ! NOT-GG
 +A:is%>X4 GAPPUS0 ; ! Nom and Ess
 +A:á%>Y5 BU/MUS ;
 +A:á%>Y5 FALLA- ;
 +A:á%>Y5s MALLAS- ;

LEXICON SMAVIS ! as deahtis, but with even more Attr forms
! +A+Attr:i%>X4s ATTR ; !Smávislágán hardcoded, otherwise attr. is smávva
 +A+Comp:i%>X4b BUStem ; ! smávit
 +A+Superl:i%>X4muss BUOREMUS ; ! smávimus
 +A:ás%> ADVC ;
 : DEAHTIS ;

LEXICON STUORIS ! As fiinnis, but with different comparation
 +A+Attr:a%>X4 ATTR ; ! NOT-KJ
 +A:is%>X4 GAPPUS0 ;  ! Nom and Ess
 +A+Der2+Der/at+Adv:á%>Y5t K ;
 +A+Comp:i%>X4b BUStem ; ! stuorit NOT-KJ
 +A+Comp:á%>X4b BUStem ; ! stuorát NOT-GG
 +A+Superl:i%>X4muss BUOREMUS ; ! stuorimus  NOT-KJ
 +A+Superl:á%>X4muss BUOREMUS ; ! stuorámus NOT-GG
 +A:á%>Y5 FALLA- ;

LEXICON NJALGGAT
! ,-lgá-:Ø#njálgga = njálggis,-lgá-: Ø#njálgga =
! njálgga,-lgá-:Ø#njálgga (komp., superl. njálgá- = njálga3s-)
 +A+Attr:a%>X4 ATTR ;
 +A:ah%>X4 GAPPUS0 ;
 +A:ás%>X2 EABBO/EAMOS_CONT-contracted ;  ! NOT-GG
 +A:á%>Y5 BU/MUS ; ! NOT-KJ
 +A:á%>Y5 FALLA- ;

LEXICON CAPPIS
 +A+Attr:a%>X4 ATTR ;
 +A:is%>X4 GAPPUS0 ;  ! Nom and Ess
 +A:ás%>X2 EABBO/EAMOS_CONT-contracted ;  ! NOT-GG
 +A:á%>Y5 BU/MUS ;
! +A:á%>Y5 FIIDNA- ; ! replaced
  +A:á%>Y5 FALLA- ;

LEXICON VIISSIS  ! Contr, CG and -is -> -á, attr -es/-is
 +A+Attr:es%>X4 ATTR ;
 +A+Attr:is%>X4 ATTR ; ! ^NG^
 +A:is%>X4 GAPPUS0 ;  ! Nom and Ess
 +A+Comp:át SHORTCOMP ;
! THEN COMPARATIVE, here tentative
 +A:ás%>X2 EABBO/EAMOS_CONT-contracted ; ! NOT-GG
 +A:á%>Y5 BU/MUS ;  ! NOT-KJ
! +A:á%>Y5 FIIDNA- ; ! replaced
 +A:á%>Y5 FALLA- ; ! NOT-KJ
 +A:á%>Y5s MALLAS- ; ! NOT-GG
 
LEXICON RAHPIS  ! Contr, CG and -is -> -á, attr -es
 +A+Attr:es%>X4 ATTR ;
 +A:is%>X4 GAPPUS0 ;  ! Nom and Ess
 +A+Comp:át SHORTCOMP ;
 +A:á%>Y5 BU/MUS ;
 +A:á%>Y5 FALLA- ;



! ------------- !
! Special cases !
! ------------- !

LEXICON VEARA
 +Der3+Der/veara+A+Sg+Nom:»veara%> K ;
 +Der3+Der/veara+A+Attr:»veara%> K ;
 +Der3+Der/veara+A+Sg+Ess:»veara%>n K ;




! Final note on the adjective sublexica
!-------------------------------------

! todo: Rewrite the adj lexica so that the attr variation is kept separate
! from the otherwise uniform declension.



! --------------------------- !
! Sublexica for nominal stems !
! --------------------------- !



! Declension
! ----------


! Noun declension
! - - - - - - - -

LEXICON DEVNVCASE
 GOAHTI-NE ;
 :X2 GOAHTA- ; ! Px sublexicon
 :X3 GOAHTAI ; ! Ill sublexicon
 :X4 GOADI- ; ! weak grade abs decl
 :X5 GODII- ; ! weak gr dipth simpl
 :X6 GOADA- ; ! AG Px
 :X8 GOADE- ; ! SUB! Ditto (?)
 GOAHTE- ;	!SUB

LEXICON GOAHTI-NE !Bisyll. V-Nouns; Nominative Sg. and Essive
 NomV ;
 EssV ;

LEXICON NomV
 +Sg+Nom: K ;
 +Sg+Nom: Px3V ; !^P^
 +SgNomCmp: R ;
 +Der/viđá+Adv:»viđá K ;
! +Der/viđi+Adv:»viđi K ;


LEXICON EssV
 +Ess:n K ;
 +Ess:n%> PxC ; !^P^

LEXICON GOAHTI-OBL
 :X2 GOAHTA- ; ! Px sublexicon
 :X3 GOAHTAI ; ! Ill sublexicon
 :X4 GOADI- ; ! weak grade abs decl
 :X5 GODII- ; ! weak gr dipth simpl
 :X6 GOADA- ; ! AG Px
 :X8 GOADE- ; ! Ditto (?)


LEXICON GOAHTE-
! +Sg+Nom:X7 R ;
 +SgCmp:W3 R ; !SUB !Wild compounds. Check comment to next pointer (TO)
! +SgNomCmp: R ; ! No wild compounds, but Nom in the tag.I don't agree,
                 !  cause we don't know the case when there is second syllable deletion (TO)
 :X7 MALES ;

LEXICON GOAHTICMP
 +SgNomCmp:X7 R ;
 +SgCmp:W3 R ; !SUB

LEXICON GOAHTILONGCMP
 +SgNomCmp: R ;

LEXICON GOAHTILONGSHORTCMP
 +SgNomCmp: R ;
 +SgNomCmp:X7 R ;
 +SgCmp:W3 R ;		!SUB



LEXICON GOADE-
 +Sg+Gen: K ;   !^NG^ ! This escape hatch for X8 gives gieldda as Gen of gieldá.
 +SgGenCmp: R ; !Note! Same entry under GOADI-


LEXICON GOAHTA-
 +Sg+Nom: Px1V ; !^P^
 +Sg+Gen: Px1V ; !^P^
 +Sg+Acc: Px1V ; !^P^
 +Sg+Nom: Px2V ; !^P^
 +Sg+Ill:s%> PxC ; !^P^

LEXICON GOAHTAI
 +Sg+Ill:j K ;

LEXICON GOADI-
 +Sg+Gen: K ;
 +Sg+Acc: K ;
 +SgGenCmp: R ; !^NG^  !Note! Same entry under GOADE-
 +Sg+Gen: Px3V ; !^P^
 +Sg+Acc: Px3V ; !^P^
 +Sg+Loc:s K ;
 +Sg+Loc:n K ; !SUB !SOUTH
 +Sg+Loc:st%> PxC ; !^P^
 +Pl+Nom:t K ;
 +Pl+Nom:k K ; !SUB

LEXICON GODII-
 +Sg+Com:jn K ;
 +Sg+Com:jn%> PxC ; !^P^
 +Pl+Nom:jd%> Px1C ; !^P^
 +Pl+Gen:jd9 K ;
 +PlGenCmp:jd R ;
 +Pl+Gen:jd%> PxC ; !^P^
 +Pl+Acc:jd9 K ;
 +Pl+Acc:jd%> PxC ; !^P^
 +Pl+Ill:jde K ;
 +Pl+Ill:jdasa%> PxV ; !^P^
 +Pl+Loc:jn K ;
 +Pl+Loc:js K ; !SUB !SOUTH
 +Pl+Loc:jn%> PxC ; !^P^
 +Pl+Com:jgujn K ;
 +Pl+Com:jd%> PxPlComC ; !^P^

LEXICON GOADA-
 +Sg+Gen: Px2V ; !^P^
 +Sg+Acc: Px2V ; !^P^



LEXICON STAHTACASE
 GOAHTI-NE ;
 GOAHTA- ;
! :X3 GOAHTAI ; ! POINTED TO IN MOTHER LEXICA
 GOADI- ;
 GODII- ;
 GOADA- ;
 GOADE- ;
 MALES ;



LEXICON HEANDARAT-COMM ! this lexicon is differet from HEANDARAT in one
 +N:00 JOHTOLAT0 ;     ! respect: it does not have the Prop tag.
 +N:a%> JOHTOLAHKA- ;
 +N+Der1+Der/Dimin+N:a»X6ž DIMINC ;


LEXICON MALIS0
 +Sg+Nom: K ;
 +SgNomCmp:X7 R ;
 +Der/viđá+Adv:»X7#viđá K ;
! +Der/viđi+Adv:»X7#viđi K ;
 +Ess:in K ;
! +Ess:ini%> PxV ; !^P^ ! No +Px when 3-syll. Ess-form
! Almost id. to GAPPUS0.
! MALIS0 has no VUOHTA,
! GAPPUS0 has no Px Ess.

LEXICON MALLAS-
 +Sg+Nom:00 PxC ; !^P^
 +Sg+Gen:a K ;
 +Sg+Gen: K ; !SUB
 +SgGenCmp:a R ; !SUB !compound also for these
 +SgGenCmp: R ; !compound also for these
 +Sg+Gen: PxC ; !^P^
 +Sg+Acc:a K ;
 +Sg+Acc: K ; !SUB
 +Sg+Acc: PxC ; !^P^
 +Pl+Nom:at K ;
 +Pl+Nom:ak K ; !SUB
 +Sg+Ill:asa%> PxV ; !^P^
 +Pl+Nom:ijddá%> Px1V ; !^P^
 :i MALLASI-/NUORABU- ;


LEXICON MALLASI-/NUORABU-
 +Sg+Ill:j K ;
 +Sg+Loc:s K ;
 +Sg+Loc:n K ; !SUB !SOUTH
 +Sg+Com:jn K ;
 +Pl+Gen:jd K ;
 +PlGenCmp:jd R ;
 +Pl+Acc:jd K ;
 +Pl+Ill:jdda K ;
 +Pl+Loc:jn K ;
 +Pl+Loc:js K ; !SUB !SOUTH
 +Pl+Com:jgujn K ;
 +Sg+Loc:stti%> PxV ; !^P^
 +Sg+Com:jnni%> PxV ; !^P^
! +Pl+Nom:jddi%> PxV ; !^P^
 +Pl+Gen:jddi%> PxV ; !^P^
 +Pl+Acc:jddi%> PxV ; !^P^
 +Pl+Ill:jddás%> PxC ; !^P^
 +Pl+Loc:jnni%> PxV ; !^P^
 +Pl+Com:jddi%> PxPlComV1 ; !^P^



LEXICON EAMOSH  ! Deverbal nouns
 +Sg+Nom:X4 K ;
 +Sg+Nom:X7 R ;
 +N+Der/viđá+Adv:»X7#viđá K ;
! +N+Der/viđi+Adv:»X7#viđi K ;
 +Ess:X4in K ;
 +Sg+Gen:X2a K ;
 +Sg+Gen:X2 K ; !SUB
 +Sg+Acc:X2a K ;
 +Sg+Acc:X2 K ;
 +Pl+Nom:X2at K ;
 +Pl+Nom:X2ak K ; !SUB !Skániid dialect
 +Sg+Ill:X2ij K ;
 +Sg+Loc:X2is K ;
 +Sg+Loc:X2in K ; !SUB !SOUTH
 +Sg+Com:X2ijn K ;
 +Pl+Gen:X2ijd K ;
 +Pl+Acc:X2ijd K ;
 +Pl+Ill:X2ijdda K ;
 +Pl+Loc:X2ijn K ;
 +Pl+Com:X2ijgujn K ;
 +Sg+Nom:X2 PxC ; !^P^
 +Sg+Gen:X2 PxC ; !^P^
 +Sg+Acc:X2 PxC ; !^P^
 +Sg+Ill:X2asa%> PxV ; !^P^
 +Sg+Loc:X2istti%> PxV ; !^P^
 +Sg+Com:X2ijnni%> PxV ; !^P^
 +Pl+Nom:X2ijddá%> Px1V ; !^P^
 +Pl+Gen:X2ijddi%> PxV ; !^P^
 +Pl+Acc:X2ijddi%> PxV ; !^P^
 +Pl+Ill:X2ijddás%> PxC ; !^P^
 +Pl+Loc:X2ijnni%> PxV ; !^P^
 +Pl+Com:X2ijddi%> PxPlComV1 ; !^P^

LEXICON AMOSH
 +N: MALLAS- ;
 +N+Sg+Nom: K ;
 +N+SgNomCmp:X7 R ;
 +N+Der/viđá+Adv:»X7#viđá K ;
! +N+Der/viđi+Adv:»X7#viđi K ;
 +N+Ess:in K ;
 +N+Sg+Nom:00 PxC ; !^P^
 +N+Sg+Gen:a K ;
 +N+Sg+Gen: K ; !SUB
 +N+Sg+Gen: PxC ; !^P^
 +N+Sg+Acc:a K ;
 +N+Sg+Acc: K ;
 +N+Sg+Acc: PxC ; !^P^
 +N+Pl+Nom:at K ;
 +N+Pl+Nom:ak K ; !SUB !Skániid dialect
 +N+Sg+Ill:asa%> PxV ; !^P^
 +N+Pl+Nom:ijddá%> Px1V ; !^P^
 +N+Sg+Ill:ij K ;
 +N+Sg+Loc:is K ;
 +N+Sg+Loc:in K ; !SUB !SOUTH
 +N+Sg+Com:ijn K ;
 +N+Pl+Gen:ijd K ;
 +N+Pl+Acc:ijd K ;
 +N+Pl+Ill:ijdda K ;
 +N+Pl+Loc:ijn K ;
 +N+Pl+Loc:ijs K ; !SUB !SOUTH
 +N+Pl+Com:ijgujn K ;
 +N+Sg+Loc:istti%> PxV ; !^P^
 +N+Sg+Com:ijnni%> PxV ; !^P^
! +Pl+Nom:ijddi%> PxV ; !^P^
 +N+Pl+Gen:ijddi%> PxV ; !^P^
 +N+Pl+Acc:ijddi%> PxV ; !^P^
 +N+Pl+Ill:ijddás%> PxC ; !^P^
 +N+Pl+Loc:ijnni%> PxV ; !^P^
 +N+Pl+Com:ijddi%> PxPlComV1 ; !^P^



LEXICON BOAHTINLONGSHORT  ! Deverbal nouns
 +N+Sg+Nom:%> K ;
 +N+Sg+Nom:%> PxC ; !^P^
 +N+SgCmp:%>X7 R ;
 +N+SgCmp:%> R ;
 +N+Der/viđá+Adv:»X7#viđá K ;
! +N+Der/viđi+Adv:»X7#viđi K ;
 +N+Der/viđá+Adv:»#viđá K ;
! +N+Der/viđi+Adv:»#viđi K ;
 +N+SgNomCmp:X7# VEARA ;
 +N+SgNomCmp:# VEARA ;
 +N+Ess:%>in K ;   ! Dialects
 +N+Ess:%>en K ;   !Dialects
 +N+Ess:%>e K ;    ! Dialects
 +N+Sg+Gen:%>a K ;
 +N+Sg+Gen:%> K ;  ! ^NG^
 +N+Sg+Gen:%> PxC ; !^P^
 +N+SgGenCmp:%>a R ;
 +N+Sg+Acc:%>a K ;
!+Sg+Acc:%> K ; ! We suspect the Acc is never short
 +N+Sg+Acc:%> PxC ; !^P^
 +N+Pl+Nom:%>at K ;
 +N+Pl+Nom:%>ak K ; !SUB !Skániid dialect
 +N+Pl+Nom:%>ijddá%> Px1V ; !^P^
 +N+Sg+Ill:%>ij K ;
 +N+Sg+Ill:%>asa%> PxV ; !^P^
 +N+Sg+Loc:%>is K ;
 +N+Sg+Loc:%>in K ; !SUB !SOUTH
 +N+Sg+Com:%>ijn K ;
 +N+Pl+Gen:%>ijd K ;
 +N+PlGenCmp:%>ijd R ;
 +N+Pl+Acc:%>ijd K ;
 +N+Pl+Ill:%>ijdda K ;
 +N+Pl+Loc:%>ijn K ;
 +N+Pl+Loc:%>ijs K ; !SUB !SOUTH
 +N+Pl+Com:%>ijgujn K ;
 +N+Sg+Loc:%>istti%> PxV ; !^P^
 +N+Sg+Com:%>ijnni%> PxV ; !^P^
! +Pl+Nom:%>ijddi%> PxV ; !^P^
 +N+Pl+Gen:%>ijddi%> PxV ; !^P^
 +N+Pl+Acc:%>ijddi%> PxV ; !^P^
 +N+Pl+Ill:%>ijddás%> PxC ; !^P^
 +N+Pl+Loc:%>ijnni%> PxV ; !^P^
 +N+Pl+Com:%>ijddi%> PxPlComV1 ; !^P^

LEXICON BOAHTIN  ! Long compound-forms
 +N+Sg+Nom:%> K ;
 +N+SgCmp:%> R ;
 +N+Der/viđá+Adv:»#viđá K ;
! +N+Der/viđi+Adv:»#viđi K ;
 +N+SgNomCmp:# VEARA ;
 +N+Ess:%>in K ;   ! Dialects
 +N+Ess:%>en K ;   !Dialects
 +N+Ess:%>e K ;    ! Dialects
 +N+Sg+Gen:%>a K ;
 +N+SgGenCmp:%>a R ;
 +N+Sg+Gen:%> K ; ! ^NG^
 +N+Sg+Acc:%>a K ;
!+Sg+Acc:%> K ; ! We suspect the Acc is never short
 +N+Pl+Nom:%>at K ;
 +N+Pl+Nom:%>ak K ; !SUB !Skániid dialect
 +N+Sg+Ill:%>ij K ;
 +N+Sg+Loc:%>is K ;
 +N+Sg+Loc:%>in K ; !SUB !SOUTH
 +N+Sg+Com:%>ijn K ;
 +N+Pl+Gen:%>ijd K ;
 +N+PlGenCmp:%>ijd R ;
 +N+Pl+Acc:%>ijd K ;
 +N+Pl+Ill:%>ijdda K ;
 +N+Pl+Loc:%>ijn K ;
 +N+Pl+Loc:%>ijs K ; !SUB !SOUTH
 +N+Pl+Com:%>ijgujn K ;
 +N+Sg+Nom:%> PxC ; !^P^
 +N+Sg+Gen:%> PxC ; !^P^
 +N+Sg+Acc:%> PxC ; !^P^
 +N+Sg+Ill:%>asa%> PxV ; !^P^
 +N+Sg+Loc:%>istti%> PxV ; !^P^
 +N+Sg+Com:%>ijnni%> PxV ; !^P^
 +N+Pl+Nom:%>ijddá%> Px1V ; !^P^
! +Pl+Nom:%>ijddi%> PxV ; !^P^
 +N+Pl+Gen:%>ijddi%> PxV ; !^P^
 +N+Pl+Acc:%>ijddi%> PxV ; !^P^
 +N+Pl+Ill:%>ijddás%> PxC ; !^P^
 +N+Pl+Loc:%>ijnni%> PxV ; !^P^
 +N+Pl+Com:%>ijddi%> PxPlComV1 ; !^P^

LEXICON BOAHTINSHORT  ! Short compound-forms
 +N+Sg+Nom:%> K ;
 +N+SgCmp:%>X7 R ;
 +N+Der/viđá+Adv:»X7#viđá K ;
! +N+Der/viđi+Adv:»X7#viđi K ;
 +N+SgNomCmp:X7# VEARA ;
 +N+Ess:%>in K ;   ! Dialects
 +N+Ess:%>en K ;   !Dialects
 +N+Ess:%>e K ;    ! Dialects
 +N+Sg+Gen:%>a K ;
 +N+Sg+Gen:%> K ;  ! ^NG^
 +N+SgGenCmp:%>a R ;
 +N+Sg+Acc:%>a K ;
!+Sg+Acc:%> K ; ! We suspect the Acc is never short
 +N+Pl+Nom:%>at K ;
 +N+Pl+Nom:%>ak K ; !SUB !Skániid dialect
 +N+Sg+Ill:%>ij K ;
 +N+Sg+Loc:%>is K ;
 +N+Sg+Loc:%>in K ; !SUB !SOUTH
 +N+Sg+Com:%>ijn K ;
 +N+Pl+Gen:%>ijd K ;
 +N+PlGenCmp:%>ijd R ;
 +N+Pl+Acc:%>ijd K ;
 +N+Pl+Ill:%>ijdda K ;
 +N+Pl+Loc:%>ijn K ;
 +N+Pl+Loc:%>ijs K ; !SUB !SOUTH
 +N+Pl+Com:%>ijgujn K ;
 +N+Sg+Nom:%> PxC ; !^P^
 +N+Sg+Gen:%> PxC ; !^P^
 +N+Sg+Acc:%> PxC ; !^P^
 +N+Sg+Ill:%>asa%> PxV ; !^P^
 +N+Sg+Loc:%>istti%> PxV ; !^P^
 +N+Sg+Com:%>ijnni%> PxV ; !^P^
 +N+Pl+Nom:%>ijddá%> Px1V ; !^P^
! +Pl+Nom:%>ijddi%> PxV ; !^P^
 +N+Pl+Gen:%>ijddi%> PxV ; !^P^
 +N+Pl+Acc:%>ijddi%> PxV ; !^P^
 +N+Pl+Ill:%>ijddás%> PxC ; !^P^
 +N+Pl+Loc:%>ijnni%> PxV ; !^P^
 +N+Pl+Com:%>ijddi%> PxPlComV1 ; !^P^

LEXICON BOAHTALADDAN  ! No compound-forms, but reintroduced
 +N+Sg+Nom:%> K ;
 +N+SgCmp:%> R ;
 +N+Der/viđá+Adv:»#viđá K ;
! +N+Der/viđi+Adv:»#viđi K ;
 +N+SgNomCmp:# VEARA ;
 +N+Ess:%>in K ;
 +N+Ess:%>en K ;   !Dialects
 +N+Ess:%>e K ;
 +N+Sg+Gen:%>a K ;
 +N+SgGenCmp:%>a R ;
 +N+Sg+Gen:%> K ;	!SUB
 +N+Sg+Acc:%>a K ;
!+Sg+Acc:%> K ; ! We suspect the Acc is never short
 +N+Pl+Nom:%>at K ;
 +N+Sg+Ill:%>ij K ;
 +N+Sg+Loc:%>is K ;
 +N+Sg+Loc:%>in K ; !SUB !SOUTH
 +N+Sg+Com:%>ijn K ;
 +N+Pl+Gen:%>ijd K ;
 +N+PlGenCmp:%>ijd R ;
 +N+Pl+Acc:%>ijd K ;
 +N+Pl+Ill:%>ijdda K ;
 +N+Pl+Loc:%>ijn K ;
 +N+Pl+Loc:%>ijs K ; !SUB !SOUTH
 +N+Pl+Com:%>ijgujn K ;
 +N+Sg+Nom:%> PxC ; !^P^
 +N+Sg+Gen:%> PxC ; !^P^
 +N+Sg+Acc:%> PxC ; !^P^
 +N+Sg+Ill:%>asa%> PxV ; !^P^
 +N+Sg+Loc:%>istti%> PxV ; !^P^
 +N+Sg+Com:%>ijnni%> PxV ; !^P^
! +Pl+Nom:%>ijddi%> PxV ; !^P^
 +N+Pl+Gen:%>ijddi%> PxV ; !^P^
 +N+Pl+Acc:%>ijddi%> PxV ; !^P^
 +N+Pl+Ill:%>ijddás%> PxC ; !^P^
 +N+Pl+Loc:%>ijnni%> PxV ; !^P^
 +N+Pl+Com:%>ijddi%> PxPlComV1 ; !^P^

LEXICON BOAHTINLONGSHORTTV   !+SgCmp +DefSgGenCmp +DefPlGenCmp +SgLeft +SgNomLeft +SgGenLeft +PlGenLeft
 +N+Sg+Nom:%> K ;
 +N+Sg+Nom:%> PxC ; !^P^
 +N+SgCmp:%>X7 R ;
 +N+SgCmp:%> R ;
 +N+Der/viđá+Adv:»X7#viđá K ;
! +N+Der/viđi+Adv:»X7#viđi K ;
 +N+Der/viđá+Adv:»#viđá K ;
! +N+Der/viđi+Adv:»#viđi K ;
 +N+SgNomCmp:X7# VEARA ;
 +N+SgNomCmp:# VEARA ;
 +N+Ess:%>in K ;   ! Dialects
 +N+Ess:%>en K ;   !Dialects
 +N+Ess:%>e K ;    ! Dialects
 +N+Sg+Gen:%>a K ;
 +N+SgGenCmp:%>a R ;
 +N+Sg+Gen:%> K ;  ! ^NG^
 +N+Sg+Gen:%> PxC ; !^P^
 +N+Sg+Acc:%>a K ;
!+Sg+Acc:%> K ; ! We suspect the Acc is never short
 +N+Sg+Acc:%> PxC ; !^P^
 +N+Pl+Nom:%>at K ;
 +N+Pl+Nom:%>ak K ; !SUB !Skániid dialect
 +N+Pl+Nom:%>ijddá%> Px1V ; !^P^
 +N+Sg+Ill:%>ij K ;
 +N+Sg+Ill:%>asa%> PxV ; !^P^
 +N+Sg+Loc:%>is K ;
 +N+Sg+Loc:%>in K ; !SUB !SOUTH
 +N+Sg+Com:%>ijn K ;
 +N+Pl+Gen:%>ijd K ;
 +N+PlGenCmp:%>ijd R ;
 +N+Pl+Acc:%>ijd K ;
 +N+Pl+Ill:%>ijdda K ;
 +N+Pl+Loc:%>ijn K ;
 +N+Pl+Loc:%>ijs K ; !SUB !SOUTH
 +N+Pl+Com:%>ijgujn K ;
 +N+Sg+Loc:%>istti%> PxV ; !^P^
 +N+Sg+Com:%>ijnni%> PxV ; !^P^
! +Pl+Nom:%>ijddi%> PxV ; !^P^
 +N+Pl+Gen:%>ijddi%> PxV ; !^P^
 +N+Pl+Acc:%>ijddi%> PxV ; !^P^
 +N+Pl+Ill:%>ijddás%> PxC ; !^P^
 +N+Pl+Loc:%>ijnni%> PxV ; !^P^
 +N+Pl+Com:%>ijddi%> PxPlComV1 ; !^P^

LEXICON BOAHTINTV   !+SgCmp +DefSgGenCmp +DefPlGenCmp +SgLeft +SgNomLeft +SgGenLeft +PlGenLeft
 +N+Sg+Nom:%> K ;
 +N+SgCmp:%> R ;
 +N+Der/viđá+Adv:»#viđá K ;
! +N+Der/viđi+Adv:»#viđi K ;
 +N+SgNomCmp:# VEARA ;
 +N+Ess:%>in K ;   ! Dialects
 +N+Ess:%>en K ;   !Dialects
 +N+Ess:%>e K ;    ! Dialects
 +N+Sg+Gen:%>a K ;
 +N+SgGenCmp:%>a R ;
 +N+Sg+Gen:%> K ;  ! ^NG^
 +N+Sg+Acc:%>a K ;
!+Sg+Acc:%> K ; ! We suspect the Acc is never short
 +N+Pl+Nom:%>at K ;
 +N+Pl+Nom:%>ak K ; !SUB !Skániid dialect
 +N+Sg+Ill:%>ij K ;
 +N+Sg+Loc:%>is K ;
 +N+Sg+Loc:%>in K ; !SUB !SOUTH
 +N+Sg+Com:%>ijn K ;
 +N+Pl+Gen:%>ijd K ;
 +N+PlGenCmp:%>ijd R ;
 +N+Pl+Acc:%>ijd K ;
 +N+Pl+Ill:%>ijdda K ;
 +N+Pl+Loc:%>ijn K ;
 +N+Pl+Loc:%>ijs K ; !SUB !SOUTH
 +N+Pl+Com:%>ijgujn K ;
 +N+Sg+Nom:%> PxC ; !^P^
 +N+Sg+Gen:%> PxC ; !^P^
 +N+Sg+Acc:%> PxC ; !^P^
 +N+Sg+Ill:%>asa%> PxV ; !^P^
 +N+Sg+Loc:%>istti%> PxV ; !^P^
 +N+Sg+Com:%>ijnni%> PxV ; !^P^
 +N+Pl+Nom:%>ijddá%> Px1V ; !^P^
! +Pl+Nom:%>ijddi%> PxV ; !^P^
 +N+Pl+Gen:%>ijddi%> PxV ; !^P^
 +N+Pl+Acc:%>ijddi%> PxV ; !^P^
 +N+Pl+Ill:%>ijddás%> PxC ; !^P^
 +N+Pl+Loc:%>ijnni%> PxV ; !^P^
 +N+Pl+Com:%>ijddi%> PxPlComV1 ; !^P^

LEXICON BOAHTINSHORTTV   !+SgCmp +DefSgGenCmp +DefPlGenCmp +SgLeft +SgNomLeft +SgGenLeft +PlGenLeft
 +N+Sg+Nom:%> K ;
 +N+SgCmp:%>X7 R ;
 +N+Der/viđá+Adv:»X7#viđá K ;
! +N+Der/viđi+Adv:»X7#viđi K ;
 +N+SgNomCmp:X7# VEARA ;
 +N+Ess:%>in K ;   ! Dialects
 +N+Ess:%>en K ;   !Dialects
 +N+Ess:%>e K ;    ! Dialects
 +N+Sg+Gen:%>a K ;
 +N+SgGenCmp:%>a R ;
 +N+Sg+Gen:%> K ;  ! ^NG^
 +N+Sg+Acc:%>a K ;
!+Sg+Acc:%> K ; ! We suspect the Acc is never short
 +N+Pl+Nom:%>at K ;
 +N+Pl+Nom:%>ak K ; !SUB !Skániid dialect
 +N+Sg+Ill:%>ij K ;
 +N+Sg+Loc:%>is K ;
 +N+Sg+Loc:%>in K ; !SUB !SOUTH
 +N+Sg+Com:%>ijn K ;
 +N+Pl+Gen:%>ijd K ;
 +N+PlGenCmp:%>ijd R ;
 +N+Pl+Acc:%>ijd K ;
 +N+Pl+Ill:%>ijdda K ;
 +N+Pl+Loc:%>ijn K ;
 +N+Pl+Loc:%>ijs K ; !SUB !SOUTH
 +N+Pl+Com:%>ijgujn K ;
 +N+Sg+Nom:%> PxC ; !^P^
 +N+Sg+Gen:%> PxC ; !^P^
 +N+Sg+Acc:%> PxC ; !^P^
 +N+Sg+Ill:%>asa%> PxV ; !^P^
 +N+Sg+Loc:%>istti%> PxV ; !^P^
 +N+Sg+Com:%>ijnni%> PxV ; !^P^
 +N+Pl+Nom:%>ijddá%> Px1V ; !^P^
! +Pl+Nom:%>ijddi%> PxV ; !^P^
 +N+Pl+Gen:%>ijddi%> PxV ; !^P^
 +N+Pl+Acc:%>ijddi%> PxV ; !^P^
 +N+Pl+Ill:%>ijddás%> PxC ; !^P^
 +N+Pl+Loc:%>ijnni%> PxV ; !^P^
 +N+Pl+Com:%>ijddi%> PxPlComV1 ; !^P^

LEXICON BOAHTALADDANTV   !+SgCmp +DefSgGenCmp +DefPlGenCmp +SgLeft +SgNomLeft +SgGenLeft +PlGenLeft
 +N+Sg+Nom:%> K ;
 +N+SgCmp:%> R ;
 +N+Der/viđá+Adv:»#viđá K ;
! +N+Der/viđi+Adv:»#viđi K ;
 +N+SgNomCmp:# VEARA ;
 +N+Ess:%>in K ;
 +N+Ess:%>en K ;   !Dialects
 +N+Ess:%>e K ;
 +N+Sg+Gen:%>a K ;
 +N+SgGenCmp:a R ;
 +N+Sg+Gen:%> K ;	!SUB
 +N+Sg+Acc:%>a K ;
!+Sg+Acc:%> K ; ! We suspect the Acc is never short
 +N+Pl+Nom:%>at K ;
 +N+Sg+Ill:%>ij K ;
 +N+Sg+Loc:%>is K ;
 +N+Sg+Loc:%>in K ; !SUB !SOUTH
 +N+Sg+Com:%>ijn K ;
 +N+Pl+Gen:%>ijd K ;
 +N+PlGenCmp:%>ijd R ;
 +N+Pl+Acc:%>ijd K ;
 +N+Pl+Ill:%>ijdda K ;
 +N+Pl+Loc:%>ijn K ;
 +N+Pl+Loc:%>ijs K ; !SUB !SOUTH
 +N+Pl+Com:%>ijgujn K ;
 +N+Sg+Nom:%> PxC ; !^P^
 +N+Sg+Gen:%> PxC ; !^P^
 +N+Sg+Acc:%> PxC ; !^P^
 +N+Sg+Ill:%>asa%> PxV ; !^P^
 +N+Sg+Loc:%>istti%> PxV ; !^P^
 +N+Sg+Com:%>ijnni%> PxV ; !^P^
! +Pl+Nom:%>ijddi%> PxV ; !^P^
 +N+Pl+Gen:%>ijddi%> PxV ; !^P^
 +N+Pl+Acc:%>ijddi%> PxV ; !^P^
 +N+Pl+Ill:%>ijddás%> PxC ; !^P^
 +N+Pl+Loc:%>ijnni%> PxV ; !^P^
 +N+Pl+Com:%>ijddi%> PxPlComV1 ; !^P^

LEXICON IHTAMAT  !Actio plurals
 +N+SgCmp:%> R ;
 +N+Der/viđá+Adv:»#viđá K ;
! +N+Der/viđi+Adv:»#viđi K ;
 +N+SgNomCmp:# VEARA ;
 +N+Ess:%>in K ;
 +N+Ess:%>en K ;   !Dialects
! +N+Ess:%>e K ; !not for nouns
 +N+Pl+Nom:%>at K ;
 +N+Pl+Gen:%>ijd K ;
 +N+PlGenCmp:%>ijd R ;
 +N+Pl+Acc:%>ijd K ;
 +N+Pl+Ill:%>ijdda K ;
 +N+Pl+Loc:%>ijn K ;
 +N+Pl+Loc:%>ijs K ; !SUB !SOUTH
 +N+Pl+Com:%>ijgujn K ;
 +N+Pl+Nom:%>ijddá%> Px1V ; !^P^
! +Pl+Nom:%>ijddi%> PxV ; !^P^
 +N+Pl+Gen:%>ijddi%> PxV ; !^P^
 +N+Pl+Acc:%>ijddi%> PxV ; !^P^
 +N+Pl+Ill:%>ijddás%> PxC ; !^P^
 +N+Pl+Loc:%>ijnni%> PxV ; !^P^
 +N+Pl+Com:%>ijddi%> PxPlComV1 ; !^P^


LEXICON IHTALUDDAMAT  ! No compound-forms, plural only, cmp-forms reintroduced
 +N+Der/viđá+Adv:»#viđá K ;
! +N+Der/viđi+Adv:»#viđi K ;
 +N+SgNomCmp:# VEARA ;
 +N+SgCmp:%> R ;
 +N+Ess:%>in K ;
 +N+Ess:%>en K ;   !SDialects
! +N+Ess:%>e K ; !not for nouns
 +N+Pl+Nom:%>at K ;
 +N+Pl+Gen:%>ijd K ;
 +N+PlGenCmp:%>ijd R ;
 +N+Pl+Acc:%>ijd K ;
 +N+Pl+Ill:%>ijdda K ;
 +N+Pl+Loc:%>ijn K ;
 +N+Pl+Loc:%>ijs K ; !SUB !SOUTH
 +N+Pl+Com:%>ijgujn K ;
 +N+Pl+Nom:%>ijddá%> Px1V ; !^P^
! +Pl+Nom:%>ijddi%> PxV ; !^P^
 +N+Pl+Gen:%>ijddi%> PxV ; !^P^
 +N+Pl+Acc:%>ijddi%> PxV ; !^P^
 +N+Pl+Ill:%>ijddás%> PxC ; !^P^
 +N+Pl+Loc:%>ijnni%> PxV ; !^P^
 +N+Pl+Com:%>ijddi%> PxPlComV1 ; !^P^




LEXICON FALLA-
 BOHCCO ;
 BOHCCU ;

LEXICON BOAZU-NE
 +Sg+Nom: K ;
 +SgNomCmp:X7 R ;
 +Der/viđá+Adv:»X7viđá K ;
! +Der/viđi+Adv:»X7viđi K ;
 +Ess:n K ;
 +Ess:n%> PxC ; !^P^

LEXICON BOHCCO
 +Sg+Nom: PxV2 ; !^P^
 +Sg+Gen: K ;
 +Sg+Gen: PxV2 ; !^P^
 +SgGenCmp: R ; 		! Already in LEXICON BOAZU
 +Sg+Acc: K ;
 +Sg+Acc: PxV2 ; !^P^
 +Sg+Ill:s%> PxC ; !^P^
 +Sg+Loc:s K ;
 +Sg+Loc:n K ; !SUB !SOUTH
 +Sg+Loc:st%> PxC ; !^P^
 +Pl+Nom:t K ;
 +Pl+Nom:k K ; !SUB !Skániid dialect

LEXICON BOHCCU
 +Sg+Ill:j K ;
 +Sg+Com:jn K ;
 +Sg+Com:jn%> PxC ; !^P^
 +Pl+Gen:jd K ;
 +PlGenCmp:jd R ;
 +Pl+Nom:jd%> Px1C ; !^P^
 +Pl+Gen:jd%> PxC ; !^P^
 +Pl+Acc:jd K ;
 +Pl+Acc:jd%> PxC ; !^P^
 +Pl+Ill:jde K ;
 +Pl+Ill:jdasa%> PxV ; !^P^
 +Pl+Loc:jn K ;
 +Pl+Loc:js K ; !SUB !SOUTH
 +Pl+Loc:jn%> PxC ; !^P^
 +Pl+Com:jgujn K ;
 +Pl+Com:jd%> PxPlComC ; !^P^

!LEXICON SADDO ! From contr noun SATTU
! +Pl+Nom:t K ;

!LEXICON SADDU ! From contr noun SATTU
! +Pl+Nom:jd%> Px1C ; !^P^
! +Pl+Gen:jd K ;
! +PlGenCmp:jd R ;
! +Pl+Gen:jd%> PxC ; !^P^
! +Pl+Acc:jd K ;
! +Pl+Acc:jd%> PxC ; !^P^
! +Pl+Ill:jde K ;
! +Pl+Ill:jdasa%> PxV ; !^P^
! +Pl+Loc:jn K ;
! +Pl+Loc:js K ; !SUB !SOUTH
! +Pl+Loc:jn%> PxC ; !^P^
! +Pl+Com:jgujn K ;
! +Pl+Com:jd%> PxPlComC ; !^P^

!LEXICON SATTU- ! From contr noun SATTU
! +SgNomCmp:X7 R ;
! +Der/viđá+Adv:»X7viđá K ;
! +Der/viđi+Adv:»X7viđi K ;
! +Ess:n K ;
! +Ess:n%> PxC ; !^P^








! Adjective declension
! - - - - - - - - - -

LEXICON ATTR ! This is the normal lexicon for ATTR forms
 K ;                  ! Plain attributive
 Rreal ;
 VUOHTA ; !^NG^ ! Nielsen p. 212: vuottâ føiet til _nominativ_formen av adjektiver
! -:#%- ProperNoun ;   !Already i LEXICON R   !^C^
 #:»# NAMAT ; ! comp-only adj                       ! Added #
 #:»# ALIT ; ! both comp and independent adj !^C^ 

LEXICON ATTRCONT ! This lexicon is for forms with non-sub Attr, where we sub the rest.
 +Attr:%> K ;  ! Comp are also Attr.
 Rreal ;     !SUB
 #:»# NAMAT ; !SUB comp-only adj
 #:»# ALIT ;  !SUB both comp and independent adj !^C^




LEXICON LAIKI0    ! Directing adjectives ...
 DEVNVCASE ;      ! ... to bisyllabic nominal declension
 VUOHTA ;         ! ... to A > N -vuohta derivation



LEXICON JOHTOLAT
! +Der3+Der/geahtes+A+Attr:»#geahtes K ; !This is not right
 @C.NeedNoun@ HEANDARAT-COMM ;
! The flag is there because verbs are derived via +Der/us suffix to
! JOHTOLAT, and then pick up their +N tag in HEANDARAT-COMM, but not
! via +Der/geahtes.

LEXICON JOHTOLAT0
 +Sg+Nom:%> K ;
 +SgNomCmp:%> R ;			! test this
 +SgGenCmp:%> R ;
! +Sg+Nom:%>X7 R ;   ! removed since cons-final.
! +Sg+Gen:%> K ;
! +Sg+Acc:%> K ;
! This must be a typo!


LEXICON JOHTOLAHKA-
 +Sg+Nom:00 Px3V ; !^P^
 +Ess:n K ;
 +Ess:n%> PxC ; !^P^
 :X2 GOAHTA- ; ! Px sublexicon
 :X3 GOAHTAI ; ! Ill sublexicon
 +Sg+Gen:X4 K ;
 +Sg+Acc:X4 K ;
 +SgGenCmp:X4 R ; !SUB !Note! Same entry under GOADE-
 +Sg+Gen:X4 Px3V ; !^P^
 +Sg+Acc:X4 Px3V ; !^P^
 +Sg+Loc:X4s K ;
 +Sg+Loc:X4n K ; !SUB !SOUTH
 +Sg+Loc:X4st%> PxC ; !^P^
 +Pl+Nom:X4t K ;
 +Pl+Nom:X4k K ; !SUB
 :X5 GODII- ; ! weak gr dipth simpl
 :X6 GOADA- ; ! AG Px
 :X8 GOADE- ; !SUB  ! Ditto (?)



LEXICON ISSORASSA-
 +Sg+Nom: PxV ; !^P^ ! tentative.
 +Ess:n K ;
 +Ess:n%> PxC ; !^P^ ! tentative, check.
 :X4 BU/MUS ;
 LASJOBL ;


LEXICON EABBO/EAMOS
 ADVC ;
 EABBO/EAMOS_CONT ;

LEXICON EABBO/EAMOS_CONT
 +Comp:at SHORTCOMP ; !NOT-GG 
 +Comp:it SHORTCOMP ; !^NG^ !In use in Gg, not in Kj. Not generated
 +Comp:et SHORTCOMP ; !NOT-KJ
 +Comp:ut SHORTCOMP ; !^NG^ !In use in Kj, not in Gg. Not generated
 +Comp:eabbu EABBU ;  ! Parallel form. Not standard. NOT-KJ !SUB
 +Comp:eabbo EABBU ;  ! Parallel form. Standard. NOT-KJ
 +Comp:ab'bo EABBU ;  ! Parallel form. Standard. NOT-GG  
 +Comp:ab'bu EABBU ;  ! Parallel form. Not standard. NOT-GG !SUB
 +Superl:amos EAMOS ; ! NOT-GG 
 +Superl:eapmo7s EAMOS ; ! NOT-KJ
 +Superl:eapmus EAMOS ; !SUB

LEXICON EABBO/EAMOS_CONT-contracted ! NOT-GG
 +Comp:at SHORTCOMP ; ! NOT-GG 
 +Comp:it SHORTCOMP ; ! ^NG^ !In use in Gg, not in Kj. Not generated
 +Comp:et SHORTCOMP ; ! ^NG^  
 +Comp:ut SHORTCOMP ; ! ^NG^ !In use in Kj, not in Gg. Not generated
 +Comp:eabbu EABBU ;  ! Parallel form. Not standard. NOT-KJ !SUB !^NG^
 +Comp:eabbo EABBU ;  ! Parallel form. Standard. NOT-KJ !^NG^
 +Comp:ab'bo EABBU ;  ! Parallel form. Standard. NOT-GG 
 +Comp:ab'bu EABBU ;  ! Parallel form. Not standard. NOT-GG !SUB
 +Superl:amos EAMOS ; ! NOT-GG
 +Superl:eapmo7s EAMOS ; !^NG^
 +Superl:eapmus EAMOS ; !SUB !^NG^

LEXICON SHORTCOMP
 +Sg+Nom:%> K ; ! NOT-GG
 ATTRCONT ;


LEXICON EABBU
 +Der1+Der/Dimin+N+Sg+Nom:»X6ž K ;
 +Der1+Der/Dimin+N+Ess:»X6žin K ;
 +Der1+Der/Dimin+N+Sg+Nom:»X6ž%> PxC ; !^P^ !MARG
 +Der1+Der/Dimin+N+Sg+Gen:»X6ža K ;
 +Der1+Der/Dimin+N+Sg+Gen:»X6ž K ; !SUB
 +Der1+Der/Dimin+N+Sg+Gen:»X6ž%> PxC ; !^P^ !MARG
 +Der1+Der/Dimin+N+Sg+Acc:»X6ža K ;
 +Der1+Der/Dimin+N+Sg+Acc:»X6ž K ; !SUB
 +Der1+Der/Dimin+N+Sg+Acc:»X6ž%> PxC ; !^P^ !MARG
 +Der1+Der/Dimin+N+Pl+Nom:»X6žat K ;
 +Der1+Der/Dimin+N+Sg+Ill:»X6žasa%> PxV ; !^P^ !MARG
 +Der1+Der/Dimin+N+Pl+Nom:»X6žijddá%> Px1V ; !^P^ !MARG
 +Der1+Der/Dimin+N+Sg+Ill:»X6žij K ;
 +Der1+Der/Dimin+N+Sg+Loc:»X6žis K ;
 +Der1+Der/Dimin+N+Sg+Loc:»X6žin K ; !SUB !SOUTH
 +Der1+Der/Dimin+N+Sg+Com:»X6žijn K ;
 +Der1+Der/Dimin+N+Pl+Gen:»X6žijd K ;
 +Der1+Der/Dimin+N+PlGenCmp:»X6žijd R ;
 +Der1+Der/Dimin+N+Pl+Acc:»X6žijd K ;
 +Der1+Der/Dimin+N+Pl+Ill:»X6žijdda K ;
 +Der1+Der/Dimin+N+Pl+Loc:»X6žijn K ;
 +Der1+Der/Dimin+N+Pl+Loc:»X6žijs K ; !SUB !SOUTH
 +Der1+Der/Dimin+N+Pl+Com:»X6žijgujn K ;
 +Der1+Der/Dimin+N+Sg+Loc:»X6žistti%> PxV ; !^P^ !MARG
 +Der1+Der/Dimin+N+Sg+Com:»X6žijnni%> PxV ; !^P^ !MARG
! +Der1+Der/Dimin+N+Pl+Nom:»X6žijddi%> PxV ; !^P^ !MARG
 +Der1+Der/Dimin+N+Pl+Gen:»X6žijddi%> PxV ; !^P^ !MARG
 +Der1+Der/Dimin+N+Pl+Acc:»X6žijddi%> PxV ; !^P^ !MARG
 +Der1+Der/Dimin+N+Pl+Ill:»X6žijddás%> PxC ; !^P^ !MARG
 +Der1+Der/Dimin+N+Pl+Loc:»X6žijnni%> PxV ; !^P^ !MARG
 +Der1+Der/Dimin+N+Pl+Com:»X6žijddi%> PxPlComV1 ; !^P^ !MARG
 +Der1+Der/Dimin+A+Attr:»X6š%> ATTRCONT ;
! +Der1+Der/Dimin:»X6ž VUOHTA ;
 +Der1+Der/Dimin+A+Der2+Der/at+Adv:»X6žit K ;
! +Der2+Der/Dimin:»X6ž DIMINC ; !these line seems the same as above
! +Der2+Der/Dimin+Attr:»X6š ATTRCONT ; !these line seems the same as above
!! +Der2+Der/Dimin:»X6ž VUOHTA ; !these line seems the same as above
! +Der2+Der/Dimin+Der2+Der/at+Adv:»X6žit K ; !these line seems the same as above
 :%> EABBUCASE1 ;
 :%> EABBUCASE2 ;
 +Der2+Der/at+Adv:%>X8t K ;
 +Der2+Der/at+Adv:%>X7t K ; !SUB
 ATTR  ; !SUB

LEXICON EABBUCASE1
 +Sg+Nom:X1 K ; ! NOT-KJ
 +Sg+Nom:X7 K ; ! NOT-KJ
! +Sg+Nom:X1 Px3V ; !^P^ !MARG ! tent. reintro
! +Sg+Nom:X7 Px3V ; !^P^ !MARG ! tent. reintro
 +Sg+Nom: PxV ; !^P^ !MARG
 +Ess:X1n K ;
 +Ess:X7n K ;
 +Ess:X1n%> PxC ; !^P^ !MARG
 +Ess:X7n%> PxC ; !^P^ !MARG

LEXICON EABBUCASE2
 +Sg+Gen:X4 K ;
 +Sg+Gen:X8 K ;
! +Sg+Gen:X4 PxV ; !^P^ !MARG
! +Sg+Gen:X8 PxV ; !^P^ !MARG
 +Sg+Gen:X2 Px1V ; !^P^ !MARG
 +Sg+Gen:X6 Px2V ; !^P^ !MARG
 +Sg+Gen:X4 Px3V ; !^P^ !MARG
 +Sg+Acc:X4 K ;
 +Sg+Acc:X8 K ;
 +Sg+Acc:X2 Px1V ; !^P^ !MARG
 +Sg+Acc:X6 Px2V ; !^P^ !MARG
 +Sg+Acc:X4 Px3V ; !^P^ !MARG
! +Sg+Acc:X4 PxV ; !^P^ !MARG
! +Sg+Acc:X8 PxV ; !^P^ !MARG
 +Sg+Ill:X3j K ;
! +Sg+Ill:s%> PxC ; !^P^ !MARG
 +Sg+Ill:X2s%> PxC ; !^P^ !MARG
 +Sg+Loc:X4s K ;
 +Sg+Loc:X8s K ;
 +Sg+Loc:X4n K ; !SUB !SOUTH
 +Sg+Loc:X8n K ; !SUB !SOUTH
 +Sg+Loc:X4st%> PxC ; !^P^ !MARG
 +Sg+Loc:X8st%> PxC ; !^P^ !MARG
 +Sg+Com:X5jn K ;
 +Sg+Com:X5jn%> PxC ; !^P^ !MARG
 +Pl+Nom:X4t K ;
 +Pl+Nom:X4k K ; !SUB !Skániid dialect
 +Pl+Nom:X5jd%> Px1C ; !^P^ !MARG
 +Pl+Gen:X5jd K ;
! +PlGenCmp:X5jd R ;	!NOT PLAUSIBLE
 +Pl+Gen:X5jd%> PxC ; !^P^ !MARG
 +Pl+Acc:X5jd K ;
 +Pl+Acc:X5jd%> PxC ; !^P^ !MARG
 +Pl+Ill:X5jde K ;
 +Pl+Ill:X5jdasa%> PxV  ; !^P^ !MARG
 +Pl+Loc:X5jn K ;
 +Pl+Loc:X5jn%> PxC ; !^P^ !MARG
 +Pl+Com:X5jgujn K ;
 +Pl+Com:X5jd%> PxPlComC ; !^P^ !MARG

LEXICON BU/MUS
 +Comp:b BUStem ;
 +Superl:muss BUOREMUS ; 
 +Der2+Der/at+Adv:t K ;


LEXICON BUStem
 +Sg+Nom: K ;
 ATTRCONT ;
 +Sg+Gen:u K ;
 +Sg+Gen: K ; !SUB
 +Sg+Acc:u K ;
 +Sg+Acc: K ; !SUB
 +Pl+Nom:ut K ;
 +Ess:un K ;
 +Der1+Der/Dimin+A+Attr:»uš%> ATTRCONT ; 
 +Der1+Der/Dimin+A+Sg+Nom:»uš K ;
 +Der1+Der/Dimin+A:»užža%> BUOREMUSSA- ;
 +Sg+Ill:uj K ;
 +Sg+Loc:us K ;
 +Sg+Loc:un K ; !SUB !SOUTH
 +Sg+Com:ujn K ;
 +Pl+Gen:ujd K ;
 +PlGenCmp:ujd R ;
 +Pl+Acc:ujd K ;
 +Pl+Ill:ujdda K ;
 +Pl+Loc:ujn K ;
 +Pl+Loc:ujs K ; !SUB !SOUTH
 +Pl+Com:ujgujn K ;
 +Sg+Loc:ustti%> PxV ; !^P^ !MARG
 +Sg+Com:ujnni%> PxV ; !^P^ !MARG
! +Pl+Nom:ujddi%> PxV ; !^P^ !MARG
 +Pl+Gen:ujddi%> PxV ; !^P^ !MARG
 +Pl+Acc:ujddi%> PxV ; !^P^ !MARG
 +Pl+Ill:ujddás%> PxC ; !^P^ !MARG
 +Pl+Loc:ujnni%> PxV ; !^P^ !MARG
 +Pl+Com:ujddi%> PxPlComV1 ; !^P^ !MARG
 +Der2+Der/at+Adv:ut K ;
! +Sg+Nom:u%> PxSgV ; !^P^ !MARG
! +Sg+Gen:u%> PxSgV ; !^P^ !MARG
! +Sg+Acc:u%> PxSgV ; !^P^ !MARG
 +Sg+Nom:u%> Px1V ; !^P^ !MARG
 +Sg+Nom:u%> Px2V ; !^P^ !MARG
 +Sg+Nom:u%> Px3V ; !^P^ !MARG
 +Sg+Gen:u%> Px1V ; !^P^ !MARG
 +Sg+Gen:u%> Px2V ; !^P^ !MARG
 +Sg+Gen:u%> Px3V ; !^P^ !MARG
 +Sg+Acc:u%> Px1V ; !^P^ !MARG
 +Sg+Acc:u%> Px2V ; !^P^ !MARG
 +Sg+Acc:u%> Px3V ; !^P^ !MARG
 +Sg+Ill:usa%> PxV ; !^P^ !MARG
 +Pl+Nom:uiddá%> Px1V ; !^P^ !MARG

LEXICON EAMOS
! :%>X4 MALIS0 ;
! The 3 next lines are for MALIS0
! minus the pointer to Ess Px.
 +Sg+Nom:%>X4 K ;
! +SgNomCmp:%>X4X7 R ;
 +Ess:%>X4in K ;
! :%>X8 MALES ;	!no compound
  +Sg+Nom:%>X2 PxC ; !^P^ !MARG
 +Sg+Gen:%>X2a K ;
 +Sg+Gen:%>X2 K ; !SUB
 +Sg+Gen:%>X2 PxC ; !^P^ !MARG
 +Sg+Acc:%>X2a K ;
 +Sg+Acc:%>X2 K ; !SUB
 +Sg+Acc:%>X2 PxC ; !^P^ !MARG
 +Pl+Nom:%>X2at K ;
 +Sg+Ill:%>X2asa%> PxV ; !^P^ !MARG
 +Pl+Nom:%>X2ijddá%> Px1V ; !^P^ !MARG
 +Sg+Ill:%>X2ij K ;
 +Sg+Loc:%>X2is K ;
 +Sg+Loc:%>X2in K ; !SUB !SOUTH
 +Sg+Com:%>X2ijn K ;
 +Pl+Gen:%>X2ijd K ;
 +PlGenCmp:%>X2ijd R ;
 +Pl+Acc:%>X2ijd K ;
 +Pl+Ill:%>X2ijdda K ;
 +Pl+Loc:%>X2ijn K ;
 +Pl+Loc:%>X2ijs K ; !SUB !SOUTH
 +Pl+Com:%>X2ijgujn K ;
 +Sg+Loc:%>X2istti%> PxV ; !^P^ !MARG
 +Sg+Com:%>X2ijnni%> PxV ; !^P^ !MARG
! +Pl+Nom:%>X2ijddi%> PxV ; !^P^ !MARG
 +Pl+Gen:%>X2ijddi%> PxV ; !^P^ !MARG
 +Pl+Acc:%>X2ijddi%> PxV ; !^P^ !MARG
 +Pl+Ill:%>X2ijddás%> PxC ; !^P^ !MARG
 +Pl+Loc:%>X2ijnni%> PxV ; !^P^ !MARG
 +Pl+Com:%>X2ijddi%> PxPlComV1 ; !^P^ !MARG
! :X8 VUOHTA ;
 :%>X2 ADVC ;
 +Attr:%>X4 K ; ! Attributive superaltives
              ! Here and not in MALIS0 because
              ! also nouns go there.

!LEXICON VUDDJE- ! Nothing directed here anymore, but to FALLA-
! +Sg+Acc:%> K ;
! +Pl+Nom:%>t K ;
! +Attr:s K ;
! +Adv:t K ;

!LEXICON VUDDJI-  ! Nothing directed here anymore, but to FALLA-
! +Pl+Acc:%>jd K ;

LEXICON GAPPUS0
 +Sg+Nom: K ;
 +SgNomCmp:X7 R ; !SUB
 +SgNomCmp: R ;
 VUOHTA ;
 +Ess:in K ;

! Almost id. to MALIS0.
! MALIS0 has no VUOHTA,
! GAPPUS0 has no Px Ess., and
! shouldn't have either.

LEXICON GAPPUS-
 MALLAS- ; ! should be flipped with the rest.

! GOAL: Keep GAPPUS- and MALLAS- apart, because of
! the Px(1)V issue, but unify the rest.
! GAPPUS- and MALLAS- differ
! in the A and N treatment of
! Pl Nom Px (only 1st p. for A
! and all persons for N).
! Now that MALLASI- is deleted,
! GAPPUS- and MALLAS- are
! identical. We check by pointing
! GAPPUS- to MALLAS-. Look into this.
! and remove GAPPUS- for MALLAS-
! eventually.

LEXICON MEAHTTUN  ! Deverbal adjectives.
 +A+Attr:n%> ATTR ;
 +A:s%> EABBO/EAMOS ;
 +A:m%> GAPPUS0 ;   ! NE and vuohta
 +A+Sg+Gen:m%>a K ; ! Stem vowel -a-, no short genitive
 +A+Sg+Gen:m%>a R ; ! Stem vowel -a-, no short genitive
 +A+Sg+Acc:m%>a K ;
 +A+Pl+Nom:m%>at K ;
 +A:m%>i MALLASI-/NUORABU- ;  ! obl
 +A+Sg+Nom:m%> PxC ; !^P^
 +A+Sg+Gen:m%> PxC ; !^P^
 +A+Sg+Acc:m%> PxC ; !^P^
 +A+Sg+Ill:m%>asa%> PxV ; !^P^
 +A+Sg+Gen:m%> K ;
 +A+Sg+Acc:m%> K ;
 +A+Pl+Nom:m%>iiddá%> Px1V ; !^P^


!LEXICON FIIDNA-
! From contr adjs, all words that before were
! directed here are now directed to FALLA-, don't think we need this anymore
! +Sg+Gen:%> K ;
! +Sg+Acc:%> K ;
! +Sg+Ill:%>j K ;
! +Sg+Loc:%>s K ;
! +Sg+Com:%>jn K ;
! +Pl+Nom:%>t K ;
! +Pl+Gen:%>jd K ;
! +Pl+Gen:%>jd K ;
! +Pl+Acc:%>jd K ;
! +Pl+Ill:%>jde K ;
! +Pl+Loc:%>jn K ;
! +Pl+Com:%>jgujn K ;

LEXICON MALES
 +SgNomCmp: R ;


LEXICON GEAHTES
 +Der3+Der/geahtes+A+Attr:»#geahtes K ;
 +Der3+Der/geahtes+A+Attr:»#keahtes K ;

LEXICON OVDDIT ! Inherently comparative adjectives
 +A+Comp+Attr:%>b K ;
 +A+Comp:%>b BUStem ;
 +A+Superl:%>muss BUOREMUS ;

LEXICON MADDELEABBO ! Inherently comparative adjectives
 +A+Comp+Attr:%> K ;
 +A:%> EABBO/EAMOS_CONT ;










! Nominal derivation
! ------------------

! Noun derivation
! - - - - - - - -


LEXICON VUOHTA !+SgGenCmp +DefPlGenCmp
 +Der3+Der/vuohta+N:»#vuoh'ta@C.NeedNoun@ VUOHTAMORPH ;

LEXICON VUOHTAMORPH
! NomV ;
 +Sg+Nom:%> K ;
 +Sg+Nom:%> Px3V ; !^P^
 +SgNomCmp:%> R ; !SUB
 +Der/viđá+Adv:»viđá K ;
! +Der/viđi+Adv:»viđi K ;
 :%> EssV ;
 :%> GOAHTI-OBL ;
 :%> GOAHTE- ;
 +SgGenCmp:%>X4 R ;



LEXICON DenominalNounsV
 +Der1+Der/Dimin+N:»X6ž DIMINC ;
 +Der1+Der/Dimin+N+Der2+Der/Dimin+N:»X6žažž JOHTOLAT0 ;
 +Der1+Der/Dimin+N+Der2+Der/Dimin+N:»X6žažža%> JOHTOLAHKA- ;
! +Der1+Der/Dimin+N:»X6ž DIMINC ;
! This is what I want, do this at some point!
! +Der/laš+N:»lažž MUSH ;
! this one was removed bec. of +Der/laš+A in the DenominalAdjsV
! lexicon. But was there any good reason for the laš -> MUSH
! pointer in the first place?

LEXICON DenominalNounsC
 +Der1+Der/Dimin+N:»ažž DIMINV ;
 +Der1+Der/Dimin+N+Der2+Der/Dimin+N:»ačča»ž MALIS0 ;
 +Der1+Der/Dimin+N+Der2+Der/Dimin+N:»ačča»ž MALLAS- ;



LEXICON EAPMI
 +N+Sg+Nom:eapmi%> K ;
 +N+Sg+Nom:eapmi%> Px3V ; !^P^
 +N+SgCmp:%>an R ;
 +N+SgCmp+Der/viđá+Adv:»anviđá K ;
! +N+SgCmp+Der/viđi+Adv:»anviđi K ;
 +N+SgCmp:%>an VEARA ;
 +N+Ess:eapmi%>n K ;
 +N+Ess:eapmi%>n%> PxC ; !^P^
 +N+Ess:eame%>n K ;
 +N+Ess:eame%> K ;
 +N:eapmi%>X2 GOAHTA- ; ! Px sublexicon
 +N:eapmi%>X3 GOAHTAI ; ! Ill sublexicon
 +N+Sg+Gen:eapmi%>X4 K ;   
 +N+SgGenCmp:eapmi%>X4 R ;
 +N+Sg+Gen:%>an K ; !PP-frases  ^NG^
 +N+Sg+Acc:eapmi%>X4 K ;
 +N+Sg+Gen:eapmi%>X4 Px3V ; !^P^
 +N+Sg+Acc:eapmi%>X4 Px3V ; !^P^
 +N+Sg+Loc:eapmi%>X4s K ;
 +N+Sg+Loc:eapmi%>X4n K ; !SUB !SOUTH
 +N+Sg+Loc:eapmi%>X4st%> PxC ; !^P^
 +N+Pl+Nom:eapmi%>X4t K ;
 +N+Sg+Com:eapmi%>X5jn K ;
 +N+Sg+Com:eapmi%>X5jn%> PxC ; !^P^
 +N+Pl+Nom:eapmi%>X5jd%> Px1C ; !^P^
 +N+Pl+Gen:eapmi%>X5jd K ;
 +N+PlGenCmp:eapmi%>X5jd R ;
 +N+Pl+Gen:eapmi%>X5jd%> PxC ; !^P^
 +N+Pl+Acc:eapmi%>X5jd K ;
 +N+Pl+Acc:eapmi%>X5jd%> PxC ; !^P^
 +N+Pl+Ill:eapmi%>X5jde K ;
 +N+Pl+Ill:eapmi%>X5jdasa%> PxV ; !^P^
 +N+Pl+Loc:eapmi%>X5jn K ;
 +N+Pl+Loc:eapmi%>X5js K ; !SUB !SOUTH
 +N+Pl+Loc:eapmi%>X5jn%> PxC ; !^P^
 +N+Pl+Com:eapmi%>X5jgujn K ;
 +N+Pl+Com:eapmi%>X5jd%> PxPlComC ; !^P^
 +N:eapmi%>X6 GOADA- ; ! AG Px
 +N+Sg+Gen:eapmi%>X8 K ; ! Ditto (?) ^NG^

LEXICON MUITTASJEAPMI
 +N+Sg+Nom:eapmi%> K ;
 +N+Sg+Nom:eapmi%> Px3V ; !^P^
 +N+SgCmp:%>an R ;	!no compounds for these, but reintroduced
 +N+SgCmp+Der/viđá+Adv:»anviđá K ;
! +N+SgCmp+Der/viđi+Adv:»anviđi K ;
 +N+SgCmp:%>an VEARA ;
 +N+Ess:eapmi%>n K ;
 +N+Ess:eapmi%>n%> PxC ; !^P^
 +N+Ess:eame%>n K ;
 +N+Ess:eame%> K ;
 +N:eapmi%>X2 GOAHTA- ; ! Px sublexicon
 +N:eapmi%>X3 GOAHTAI ; ! Ill sublexicon
 +N+Sg+Gen:eapmi%>X4 K ;
 +N+SgGenCmp:eapmi%>X4 R ;
 +N+Sg+Gen:%>an K ; !PP-frases
 +N+Sg+Acc:eapmi%>X4 K ;
 +N+Sg+Gen:eapmi%>X4 Px3V ; !^P^
 +N+Sg+Acc:eapmi%>X4 Px3V ; !^P^
 +N+Sg+Loc:eapmi%>X4s K ;
 +N+Sg+Loc:eapmi%>X4n K ; !SUB !SOUTH
 +N+Sg+Loc:eapmi%>X4st%> PxC ; !^P^
 +N+Pl+Nom:eapmi%>X4t K ;
 +N+Sg+Com:eapmi%>X5jn K ;
 +N+Sg+Com:eapmi%>X5jn%> PxC ; !^P^
 +N+Pl+Nom:eapmi%>X5jd%> Px1C ; !^P^
 +N+Pl+Gen:eapmi%>X5jd K ;
 +N+PlGenCmp:eapmi%>X5jd R ; !^P^
 +N+Pl+Gen:eapmi%>X5jd%> PxC ; !^P^
 +N+Pl+Acc:eapmi%>X5jd K ;
 +N+Pl+Acc:eapmi%>X5jd%> PxC ; !^P^
 +N+Pl+Ill:eapmi%>X5jde K ;
 +N+Pl+Ill:eapmi%>X5jdasa%> PxV ; !^P^
 +N+Pl+Loc:eapmi%>X5jn K ;
 +N+Pl+Loc:eapmi%>X5js K ; !SUB !SOUTH
 +N+Pl+Loc:eapmi%>X5jn%> PxC ; !^P^
 +N+Pl+Com:eapmi%>X5jgujn K ;
 +N+Pl+Com:eapmi%>X5jd%> PxPlComC ; !^P^
 +N:eapmi%>X6 GOADA- ; ! AG Px
 +N+Sg+Gen:eapmi%>X8 K ; ! Ditto (?)

LEXICON EAPMITV  !+SgCmp +DefSgGenCmp +DefPlGenCmp +SgLeft +SgNomLeft +SgGenLeft +PlGenLeft
 +N+Sg+Nom:eapmi%> K ;
 +N+Sg+Nom:eapmi%> Px3V ; !^P^
 +N+SgCmp:%>an R ;
 +N+SgCmp+Der/viđá+Adv:»anviđá K ;
! +N+SgCmp+Der/viđi+Adv:»anviđi K ;
 +N+SgCmp:%>an VEARA ;
 +N+Ess:eapmi%>n K ;
 +N+Ess:eapmi%>n%> PxC ; !^P^
 +N+Ess:eame%>n K ;
 +N+Ess:eame%> K ;
 +N:eapmi%>X2 GOAHTA- ; ! Px sublexicon
 +N:eapmi%>X3 GOAHTAI ; ! Ill sublexicon
 +N+Sg+Gen:eapmi%>X4 K ;
 +N+SgGenCmp:eapmi%>X4 R ;
 +N+Sg+Gen:%>an K ; !PP-frases
 +N+Sg+Acc:eapmi%>X4 K ;
 +N+Sg+Gen:eapmi%>X4 Px3V ; !^P^
 +N+Sg+Acc:eapmi%>X4 Px3V ; !^P^
 +N+Sg+Loc:eapmi%>X4s K ;
 +N+Sg+Loc:eapmi%>X4n K ; !SUB !SOUTH
 +N+Sg+Loc:eapmi%>X4st%> PxC ; !^P^
 +N+Pl+Nom:eapmi%>X4t K ;
 +N+Sg+Com:eapmi%>X5jn K ;
 +N+Sg+Com:eapmi%>X5jn%> PxC ; !^P^
 +N+Pl+Nom:eapmi%>X5jd%> Px1C ; !^P^
 +N+Pl+Gen:eapmi%>X5jd K ;
 +N+PlGenCmp:eapmi%>X5jd R ;
 +N+Pl+Gen:eapmi%>X5jd%> PxC ; !^P^
 +N+Pl+Acc:eapmi%>X5jd K ;
 +N+Pl+Acc:eapmi%>X5jd%> PxC ; !^P^
 +N+Pl+Ill:eapmi%>X5jde K ;
 +N+Pl+Ill:eapmi%>X5jdasa%> PxV ; !^P^
 +N+Pl+Loc:eapmi%>X5jn K ;
 +N+Pl+Loc:eapmi%>X5js K ; !SUB !SOUTH
 +N+Pl+Loc:eapmi%>X5jn%> PxC ; !^P^
 +N+Pl+Com:eapmi%>X5jgujn K ;
 +N+Pl+Com:eapmi%>X5jd%> PxPlComC ; !^P^
 +N:eapmi%>X6 GOADA- ; ! AG Px
 +N+Sg+Gen:eapmi%>X8 K ; ! Ditto (?)

LEXICON MUITTASJEAPMITV  !+SgCmp +DefSgGenCmp +DefPlGenCmp +SgLeft +SgNomLeft +SgGenLeft +PlGenLeft
 +N+Sg+Nom:eapmi%> K ;
 +N+Sg+Nom:eapmi%> Px3V ;
 +N+SgCmp:%>an R ;
 +N+SgCmp+Der/viđá+Adv:»anviđá K ;
! +N+SgCmp+Der/viđi+Adv:»anviđi K ;
 +N+SgCmp:%>an VEARA ;
 +N+Ess:eapmi%>n K ;
 +N+Ess:eapmi%>n%> PxC ; !^P^
 +N+Ess:eame%>n K ;
 +N+Ess:eame%> K ;
 +N:eapmi%>X2 GOAHTA- ; ! Px sublexicon
 +N:eapmi%>X3 GOAHTAI ; ! Ill sublexicon
 +N+Sg+Gen:eapmi%>X4 K ;
 +N+SgGenCmp:eapmi%>X4 R ;
 +N+Sg+Gen:%>an K ; !PP-frases
 +N+Sg+Acc:eapmi%>X4 K ;
 +N+Sg+Gen:eapmi%>X4 Px3V ; !^P^
 +N+Sg+Acc:eapmi%>X4 Px3V ; !^P^
 +N+Sg+Loc:eapmi%>X4s K ;
 +N+Sg+Loc:eapmi%>X4n K ; !SUB !SOUTH
 +N+Sg+Loc:eapmi%>X4st%> PxC ; !^P^
 +N+Pl+Nom:eapmi%>X4t K ;
 +N+Sg+Com:eapmi%>X5jn K ;
 +N+Sg+Com:eapmi%>X5jn%> PxC ; !^P^
 +N+Pl+Nom:eapmi%>X5jd%> Px1C ; !^P^
 +N+Pl+Gen:eapmi%>X5jd K ;
 +N+PlGenCmp:eapmi%>X5jd R ;
 +N+Pl+Gen:eapmi%>X5jd%> PxC ; !^P^
 +N+Pl+Acc:eapmi%>X5jd K ;
 +N+Pl+Acc:eapmi%>X5jd%> PxC ; !^P^
 +N+Pl+Ill:eapmi%>X5jde K ;
 +N+Pl+Ill:eapmi%>X5jdasa%> PxV ; !^P^
 +N+Pl+Loc:eapmi%>X5jn K ;
 +N+Pl+Loc:eapmi%>X5js K ; !SUB !SOUTH
 +N+Pl+Loc:eapmi%>X5jn%> PxC ; !^P^
 +N+Pl+Com:eapmi%>X5jgujn K ;
 +N+Pl+Com:eapmi%>X5jd%> PxPlComC ; !^P^
 +N:eapmi%>X6 GOADA- ; ! AG Px
 +N+Sg+Gen:eapmi%>X8 K ; ! Ditto (?)


LEXICON UPMI  !+Last
 +N+Sg+Nom:upmi%> K ;
 +N+Sg+Nom:upmi%> Px3V ; !^P^
 +N+Ess:upmi%>n K ;
 +N+Ess:upmi%>n%> PxC ; !^P^
 +N:upmi%>X2 GOAHTA- ; ! Px sublexicon
 +N:upmi%>X3 GOAHTAI ; ! Ill sublexicon
 +N+Sg+Gen:upmi%>X4 K ;
 +N+Sg+Acc:upmi%>X4 K ;
 +N+Sg+Gen:upmi%>X4 Px3V ; !^P^
 +N+Sg+Acc:upmi%>X4 Px3V ; !^P^
 +N+Sg+Loc:upmi%>X4s K ;
 +N+Sg+Loc:upmi%>X4n K ; !SUB !SOUTH
 +N+Sg+Loc:upmi%>X4st%> PxC ; !^P^
 +N+Pl+Nom:upmi%>X4t K ;
 +N+Sg+Com:upmi%>X5jn K ;
 +N+Sg+Com:upmi%>X5jn%> PxC ; !^P^
 +N+Pl+Nom:upmi%>X5jd%> Px1C ; !^P^
 +N+Pl+Gen:upmi%>X5jd K ;
 +N+PlGenCmp:upmi%>X5jd R ;	!SUB
 +N+Pl+Gen:upmi%>X5jd%> PxC ; !^P^
 +N+Pl+Acc:upmi%>X5jd K ;
 +N+Pl+Acc:upmi%>X5jd%> PxC ; !^P^
 +N+Pl+Ill:upmi%>X5jde K ;
 +N+Pl+Ill:upmi%>X5jdasa%> PxV ; !^P^
 +N+Pl+Loc:upmi%>X5jn K ;
 +N+Pl+Loc:upmi%>X5js K ; !SUB !SOUTH
 +N+Pl+Loc:upmi%>X5jn%> PxC ; !^P^
 +N+Pl+Com:upmi%>X5jgujn K ;
 +N+Pl+Com:upmi%>X5jd%> PxPlComC ; !^P^
 +N:upmi%>X6 GOADA- ; ! AG Px
 +N+Sg+Gen:upmi%>X8 K ; ! ^NG^

LEXICON VUONAT !+SgNomCmp +SgGenCmp +PlGenCmp
 +Der1+Der/t+N+Sg+Nom:»t K ;
 +Der1+Der/t+N+SgNomCmp:»t R ;
 +Der1+Der/t+N+Ess:»gin K ;
 +Der1+Der/t+N+Sg+Nom:»g%> PxC ; !^P^
 +Der1+Der/t+N+Sg+Gen:»ga K ;
 +Der1+Der/t+N+SgGenCmp:»ga R ;
 +Der1+Der/t+N+Sg+Gen:»t K ; !SUB
 +Der1+Der/t+N+Sg+Gen:»g%> PxC ; !^P^
 +Der1+Der/t+N+Sg+Acc:»ga K ;
 +Der1+Der/t+N+Sg+Acc:»t K ; !SUB
 +Der1+Der/t+N+Sg+Acc:»g%> PxC ; !^P^
 +Der1+Der/t+N+Pl+Nom:»gat K ;
 +Der1+Der/t+N+Sg+Ill:»gasa%> PxV ; !^P^
 +Der1+Der/t+N+Pl+Nom:»gijddá%> Px1V ; !^P^
 +Der1+Der/t+N+Sg+Ill:»gij K ;
 +Der1+Der/t+N+Sg+Loc:»gis K ;
 +Der1+Der/t+N+Sg+Loc:»gin K ; !SUB !SOUTH
 +Der1+Der/t+N+Sg+Com:»gijn K ;
 +Der1+Der/t+N+Pl+Gen:»gijd K ;
 +Der1+Der/t+N+PlGenCmp:»gijd R ;
 +Der1+Der/t+N+Pl+Acc:»gijd K ;
 +Der1+Der/t+N+Pl+Ill:»gijdda K ;
 +Der1+Der/t+N+Pl+Loc:»gijn K ;
 +Der1+Der/t+N+Pl+Loc:»gijs K ; !SUB !SOUTH
 +Der1+Der/t+N+Pl+Com:»gijgujn K ;
 +Der1+Der/t+N+Sg+Loc:»gistti%> PxV ; !^P^
 +Der1+Der/t+N+Sg+Com:»gijnni%> PxV ; !^P^
! +Der1+Der/t+N+Pl+Nom:»gijddi%> PxV ; !^P^
 +Der1+Der/t+N+Pl+Gen:»gijddi%> PxV ; !^P^
 +Der1+Der/t+N+Pl+Acc:»gijddi%> PxV ; !^P^
 +Der1+Der/t+N+Pl+Ill:»gijddás%> PxC ; !^P^
 +Der1+Der/t+N+Pl+Loc:»gijnni%> PxV ; !^P^
 +Der1+Der/t+N+Pl+Com:»gijddi%> PxPlComV1 ; !^P^
 +Der1+Der/t+N+Ess:»hin K ;
 +Der1+Der/t+N+Sg+Nom:»h%> PxC ; !^P^
 +Der1+Der/t+N+Sg+Gen:»ha K ;
 +Der1+Der/t+N+SgGenCmp:»ha R ;
 +Der1+Der/t+N+Sg+Gen:»h%> PxC ; !^P^
 +Der1+Der/t+N+Sg+Acc:»ha K ;
 +Der1+Der/t+N+Sg+Acc:»h%> PxC ; !^P^
 +Der1+Der/t+N+Pl+Nom:»hat K ;
 +Der1+Der/t+N+Sg+Ill:»hasa%> PxV ; !^P^
 +Der1+Der/t+N+Pl+Nom:»hijddá%> Px1V ; !^P^
 +Der1+Der/t+N+Sg+Ill:»hij K ;
 +Der1+Der/t+N+Sg+Loc:»his K ;
 +Der1+Der/t+N+Sg+Loc:»hin K ; !SUB !SOUTH
 +Der1+Der/t+N+Sg+Com:»hijn K ;
 +Der1+Der/t+N+Pl+Gen:»hijd K ;
 +Der1+Der/t+N+PlGenCmp:»hijd R ;
 +Der1+Der/t+N+Pl+Acc:»hijd K ;
 +Der1+Der/t+N+Pl+Ill:»hijdda K ;
 +Der1+Der/t+N+Pl+Loc:»hijn K ;
 +Der1+Der/t+N+Pl+Loc:»hijs K ; !SUB !SOUTH
 +Der1+Der/t+N+Pl+Com:»hijgujn K ;
 +Der1+Der/t+N+Sg+Loc:»histti%> PxV ; !^P^
 +Der1+Der/t+N+Sg+Com:»hijnni%> PxV ; !^P^
! +Der1+Der/t+N+Pl+Nom:»hijddi%> PxV ; !^P^
 +Der1+Der/t+N+Pl+Gen:»hijddi%> PxV ; !^P^
 +Der1+Der/t+N+Pl+Acc:»hijddi%> PxV ; !^P^
 +Der1+Der/t+N+Pl+Ill:»hijddás%> PxC ; !^P^
 +Der1+Der/t+N+Pl+Loc:»hijnni%> PxV ; !^P^
 +Der1+Der/t+N+Pl+Com:»hijddi%> PxPlComV1 ; !^P^

LEXICON ACTORder !+SgNomCmp +SgGenCmp +PlGenCmp !Long compound-forms
 +N: GOAHTILONGCMP ;
 +N+Sg+Nom: K ;
 +N+Sg+Nom: Px3V ; !^P^
 +N+Der/viđá+Adv:»viđá K ;
! +N+Der/viđi+Adv:»viđi K ;
 +N: EssV ;
 +N:X2 GOAHTA- ; ! Px sublexicon
 +N:X3 GOAHTAI ; ! Ill sublexicon
 +N:X4 GOADI- ; ! weak grade abs decl
 +N:X5 GODII- ; ! weak gr dipth simpl
 +N:X6 GOADA- ; ! AG Px
! +N: DenominalAdjsV1Long ; !not plausible
! +N: DenominalAdjsV2 ; !not plausible
! +N: DenominalNounsV ; !not plausible

!LEXICON ACTORLONGSHORTder !+SgNomCmp +SgGenCmp +PlGenCmp !Sometimes long compound-forms not in use now
! +N: GOAHTILONGSHORTCMP ;
! +N+Sg+Nom: K ;
! +N+Sg+Nom: Px3V ; !^P^
! +N+Der/viđá+Adv:»X7viđá K ;
!! +N+Der/viđi+Adv:»X7viđi K ;
! +N: EssV ;
! +N: GOAHTI-OBL ;
! +N: DenominalAdjsV1Long ; !not plausible
! +N: DenominalAdjsV2 ; !not plausible
! +N: DenominalNounsV ; !not plausible


LEXICON ACTORTVder !+SgNomCmp +SgGenCmp +PlGenCmp +SgLeft +SgNomLeft +SgGenLeft +PlGenLeft
 +N+SgNomCmp: R ;
 +N+Sg+Nom: K ;
 +N+Sg+Nom: Px3V ; !^P^
 +N+Der/viđá+Adv:»viđá K ;
! +N+Der/viđi+Adv:»viđi K ;
 +N: EssV ;
 +N:X2 GOAHTA- ; ! Px sublexicon
 +N:X3 GOAHTAI ; ! Ill sublexicon
 +N:X4 GOADI- ; ! weak grade abs decl
 +N:X5 GODII- ; ! weak gr dipth simpl
 +N:X6 GOADA- ; ! AG Px
! +N: DenominalAdjsV1Long ; !not plausible
! +N: DenominalAdjsV2 ; !not plausible
! +N: DenominalNounsV ; !not plausible

!LEXICON ACTORLONGSHORTTVder not in use at the moment!+SgNomCmp +SgGenCmp +PlGenCmp +SgLeft +SgNomLeft +SgGenLeft +PlGenLeft
! +N+SgNomCmp: R ;
! +N+SgNomCmp:X7 R ;
! +N+SgCmp:W3 R ; !SUB
! +N+Sg+Nom: K ;
! +N+Sg+Nom: Px3V ; !^P^
! +N+Der/viđá+Adv:»X7viđá K ;
!! +N+Der/viđi+Adv:»X7viđi K ;
! +N: EssV ;
! +N: GOAHTI-OBL ;
!! +N: DenominalAdjsV1Long ; !not plausible
!! +N: DenominalAdjsV2 ; !not plausible
!! +N: DenominalNounsV ; !not plausible


! Adjective derivation
! - - - - - - - - - -


LEXICON LAS
 +Attr:%> ATTR ;  ! To capture the attributive forms before going to N lexica.
 VUOHTA ;
 MUSH ;

LEXICON LEXMUSH
 +N: MUSH ;

LEXICON MUSH  ! Deverbal nouns
 : JOHTOLAT0 ;
 :a MUSSHA ;
! +Der/viđi+Adv:»X7#viđi K ;
 +Der/viđá+Adv:»X7#viđá K ;

LEXICON MUSSHA
 +Sg+Nom:%> PxV ; !^P^
 +Ess:%>n K ;
 +Ess:%>n%> PxC ; !^P^
 :%> LASJOBL ;

LEXICON BUOREMUSS
 : BUOREMUS ;

LEXICON BUOREMUS
 +Attr:%> K ; ! Attributive superlatives
 +Sg+Nom:%> K ;
! JOHTOLAT0 ; !replaced to avoid compound
! VUOHTA ;
 :a%> BUOREMUSSA- ;

LEXICON BUOREMUSSA-
 +Ess:n K ;
 +Der2+Der/at+Adv:X8t K ;
 +Sg+Nom: PxV ; !^P^ !MARG
 +Ess:n%> PxC ; !^P^
 EABBUCASE2 ;

LEXICON LEXDIMINC
! +N:X4 DIMINC ;
 +N:%> DIMINC ;

LEXICON DIMINC
 MALIS0 ;
 MALLAS- ;

LEXICON DIMINV
 JOHTOLAT0 ;
 :a%> JOHTOLAHKA- ;

LEXICON HEAPMI
! +Der1+Der/Dimin+N:»X6ž DIMINC ; !no diminutives for these i think
 +Sg+Nom:X1 K ; !SUB
 +Sg+Nom:X7 K ;
! +Sg+Nom:X1 Px3V ; !^P^ ! tent. reintro
! +Sg+Nom:X7 Px3V ; !^P^ ! tent. reintro
 +Sg+Nom: PxV ; !^P^
 LASJOBL ;
 +Der2+Der/at+Adv:X8t K ;

LEXICON LAGAN
 +A+Attr:%> K ;
!:%> EABBO/EAMOS ;			!no comp.
! +A:%> GAPPUS- ; !REPLACED TO GET RID OF COMPOUND
! +A:%> GAPPUS0 ; !REPLACED TO GET RID OF COMPOUND
 +A+Sg+Nom:%> K ;
! +A+SgNomCmp:%>X7 R ;
 +A: VUOHTA ;
 +A+Ess:%>in K ;
 +A+Sg+Nom:00%> PxC ; !^P^
 +A+Sg+Gen:%>a K ;
 +A+Sg+Gen:%> K ; !SUB
 +A+SgGenCmp:%>a R ;
 +A+Sg+Gen:%> PxC ; !^P^
 +A+Sg+Acc:%>a K ;
 +A+Sg+Acc:%> K ;
 +A+Sg+Acc:%> PxC ; !^P^
 +A+Pl+Nom:%>at K ;
 +A+Sg+Ill:%>asa%> PxV ; !^P^
 +A+Pl+Nom:%>ijddá%> Px1V ; !^P^
 +A+Sg+Ill:%>ij K ;
 +A+Sg+Loc:%>is K ;
 +A+Sg+Loc:%>in K ; !SUB !SOUTH
 +A+Sg+Com:%>ijn K ;
 +A+Pl+Gen:%>ijd K ;
 +A+PlGenCmp:%>ijd R ;
 +A+Pl+Acc:%>ijd K ;
 +A+Pl+Ill:%>ijdda K ;
 +A+Pl+Loc:%>ijn K ;
 +A+Pl+Loc:%>ijs K ; !SUB !SOUTH
 +A+Pl+Com:%>ijgujn K ;
 +A+Sg+Loc:%>istti%> PxV ; !^P^
 +A+Sg+Com:%>ijnni%> PxV ; !^P^
! +A+Pl+Nom:%>ijddi%> PxV ; !^P^
 +A+Pl+Gen:%>ijddi%> PxV ; !^P^
 +A+Pl+Acc:%>ijddi%> PxV ; !^P^
 +A+Pl+Ill:%>ijddás%> PxC ; !^P^
 +A+Pl+Loc:%>ijnni%> PxV ; !^P^
 +A+Pl+Com:%>ijddi%> PxPlComV1 ; !^P^
 -:#- ProperNoun ;		 !^C^ ! Definitely circular x 35000.
! # AGADJECT ;          !delete, from nouns, not adjs
! +A tag added, since it now is pointed to directly from the adj
! file, and not from adjectival sublexica.

LEXICON AHKASAS
 +A+Attr:aš%> K ;
 +A+Sg+Nom:aš%> K ;
 +A+Sg+Nom:ažža%> PxV ; !^P^ ! tentative.
 +A+SgNomCmp:aš%> R ;
 +A+Ess:ažža%>n K ;
 +A+Ess:ažža%>n%> PxC ; !^P^
 +A:aš VUOHTA ;
! +A+Adv:ačča%>t K ; !adverbs for these? do not think so
 +A:ažža%> LASJOBL ;
! :ažž DEARVVASLAS ; !not here since these have no comp. forms

LEXICON ETNOLOGALAS	!like AHKASAS but with adverbs
 +A+Attr:aš%> K ;
 +A+Sg+Nom:aš%> K ;
 +A+Sg+Nom:ažža%> PxV ; !^P^ ! tentative.
 +A+SgNomCmp:aš%> R ;
 +A+Ess:ažža%>n K ;
 +A+Ess:ažža%>n%> PxC ; !^P^
 +A:aš VUOHTA ;
 +A+Der2+Der/at+Adv:ačča%>t K ;
 +A:ažža%> LASJOBL ;
! :ažž DEARVVASLAS ; !not here since these have no comp. forms


LEXICON SISKKALDAS
 +A+Attr:as%> K ;
 +A+Sg+Nom:as%> K ;
 +A+Sg+Nom:assa%> PxV ; !^P^ ! tentative.
 +A+SgNomCmp:as%> R ;
 +A+Ess:assa%>n K ;
 +A+Ess:assa%>n%> PxC ; !^P^
 +A:as VUOHTA ;
 +A+Der2+Der/at+Adv:asa%>t K ;
 +A:assa%> EABBUCASE2 ;	!not to LASJOBL
! :azz DEARVVASLAS ; !not here since these have no comp. forms


!LEXICON AttributeFormList - removed - it makes dublets
!!  garas+A+Attr:garra K "hard A" ;
!  galmmasA+Attr:galbma%> ATTR "cold A" ;
!  čáppat+A+Attr:čáppa%> ATTR "beautiful A" ;
!!  čáppis+A+Attr:čáppa K "beautiful A" ;
!!  fiinnis+A+Attr:fijnna K "fine A" ;
!! removed beacause lexicon FIINNA works




LEXICON DenominalAdjsV1
 +Der1+Der2+Der/heapmi+A:»W4heapmi%> HEAPMI ;
 +Der1+Der2+Der/heapmi+A+Ess:»W4heapmi%>X1n K ;
 +Der1+Der2+Der/heapmi+A+Ess:»W4heapmi%>X1n%> PxC ; !^P^
 +Der1+Der2+Der/heapmi+A+Ess:»W4heapmi%>X7n%> PxC ; !^P^
 +Der1+Der2+Der/heapmi+A+Sg+Nom:»W4hin K ;		!SUB
 +Der1+Der2+Der/heapmi+A+Attr:»W4his%> ATTR ;
! +Der1+Der2+Der/heapmi+A:»W4his VUOHTA ; !moved to LEXICON VUOHTA
 +Der1+Der2+Der/heapmi+A:»W4h EABBO/EAMOS_CONT ;
 +Der1+Der2+Der/huvva+V+IV:»W4huvva%> BOAHTIINCH ;
 +Der1+Der/huhtti+V+TV:»W4huhtti%> DIEHTIStem ;

LEXICON DenominalAdjsV1Long
 +Der1+Der2+Der/heapmi+A:»X4heapmi%> HEAPMI ;
 +Der1+Der2+Der/heapmi+A+Ess:»X4heapmi%>X1n K ;
 +Der1+Der2+Der/heapmi+A+Ess:»X4heapmi%>X7n K ; !SUB
 +Der1+Der2+Der/heapmi+A+Ess:»X4heapmi%>X1n%> PxC ; !^P^
 +Der1+Der2+Der/heapmi+A+Ess:»X4heapmi%>X7n%> PxC ; !^P^
 +Der1+Der2+Der/heapmi+A+Sg+Nom:»X4hin K ;		!SUB
 +Der1+Der2+Der/heapmi+A+Attr:»X4his%> ATTR ;
! +Der1+Der2+Der/heapmi+A:»X4his VUOHTA ; !moved to LEXICON VUOHTA
 +Der1+Der2+Der/heapmi+A:»X4h EABBO/EAMOS_CONT ;
 +Der1+Der2+Der/huvva+V+IV:»X4huvva%> BOAHTIINCH ;
 +Der1+Der/huhtti+V+TV:»X4huhtti%> DIEHTIStem ;

LEXICON DenominalAdjsV1Short
 +Der1+Der2+Der/heapmi+A:»X8heapmi%> HEAPMI ;
 +Der1+Der2+Der/heapmi+A+Ess:»X8heapmi%>X1n K ;
 +Der1+Der2+Der/heapmi+A+Ess:»X8heapmi%>X7n K ; !SUB
 +Der1+Der2+Der/heapmi+A+Ess:»X8heapmi%>X1n%> PxC ; !^P^
 +Der1+Der2+Der/heapmi+A+Ess:»X8heapmi%>X7n%> PxC ; !^P^
 +Der1+Der2+Der/heapmi+A+Sg+Nom:»X8hin K ;		!SUB
 +Der1+Der2+Der/heapmi+A+Attr:»X8his%> ATTR ;
! +Der1+Der2+Der/heapmi+A:»X8his VUOHTA ; !moved to LEXICON VUOHTA
 +Der1+Der2+Der/heapmi+A:»X8h EABBO/EAMOS_CONT ;
 +Der1+Der2+Der/huvva+V+IV:»X8huvva%> BOAHTIINCH ;
 +Der1+Der/huhtti+V+TV:»X8huhtti%> DIEHTIStem ;




LEXICON DenominalAdjsV2
 +Der1+Der/laš+A:»X6l EABBO/EAMOS_CONT ;		!WeG
 +Der1+Der/laš:»X6lažž DEARVVASLAS ;		!WeG
! +Der1+Der/laš+A:»X6l EABBO/EAMOS_CONT ; !double pointing

LEXICON DenominalAdjsC
 +Der1+Der/laš:»#l DABALAS ;
 +Der1+Der2+Der/heapmi+A:»W4#heapmi%> HEAPMI ;
 +Der1+Der2+Der/heapmi+A+Ess:»W4#heapmi%>X1n K ;
 +Der1+Der2+Der/heapmi+A+Ess:»W4#heapmi%>X7n K ; !SUB
 +Der1+Der2+Der/heapmi+A+Ess:»W4#heapmi%>X1n%> PxC ; !^P^
 +Der1+Der2+Der/heapmi+A+Ess:»W4#heapmi%>X7n%> PxC ; !^P^
 +Der1+Der2+Der/heapmi+A+Attr:»W4#his%> ATTR ;
! +Der1+Der2+Der/heapmi+A:»W4#his VUOHTA ; !moved to LEXICON VUOHTA

LEXICON DenominalAdjsCLong
 +Der1+Der/laš:»#l DABALAS ;
 +Der1+Der2+Der/heapmi+A:»#heapmi%> HEAPMI ;
 +Der1+Der2+Der/heapmi+A+Ess:»#heapmi%>X1n K ;
 +Der1+Der2+Der/heapmi+A+Ess:»#heapmi%>X7n K ; !SUB
 +Der1+Der2+Der/heapmi+A+Ess:»#heapmi%>X1n%> PxC ; !^P^
 +Der1+Der2+Der/heapmi+A+Ess:»#heapmi%>X7n%> PxC ; !^P^
 +Der1+Der2+Der/heapmi+A+Attr:»#his%> ATTR ;
! +Der1+Der2+Der/heapmi+A:»#his VUOHTA ; !moved to LEXICON VUOHTA

LEXICON DenominalAdjsCShort
 +Der1+Der/laš:»#l DABALAS ;
 +Der1+Der2+Der/heapmi+A:»X7#heapmi%> HEAPMI ;
 +Der1+Der2+Der/heapmi+A+Ess:»X7#heapmi%>X1n K ;
 +Der1+Der2+Der/heapmi+A+Ess:»X7#heapmi%>X7n K ; !SUB
 +Der1+Der2+Der/heapmi+A+Ess:»X7#heapmi%>X1n%> PxC ; !^P^
 +Der1+Der2+Der/heapmi+A+Ess:»X7#heapmi%>X7n%> PxC ; !^P^
 +Der1+Der2+Der/heapmi+A+Attr:»X7#his%> ATTR ;
! +Der1+Der2+Der/heapmi+A:»X7#his VUOHTA ; !moved to LEXICON VUOHTA


LEXICON DenominalAdjsV3 !+SgNomCmp +SgGenCmp +PlGenCmp !from Propernames
 +Der1+Der/laš+A+Attr:»X6lažž%> ATTR ;
 +Der1+Der/laš+A:»X6lažž JOHTOLAT0 ;
! +Der1+Der/laš+A:»X6lažž VUOHTA ;
 +Der1+Der/laš+A+Sg+Nom:»X6lažža%> PxV ; !^P^ ! tentative.
 +Der1+Der/laš+A+Ess:»X6lažža%>n K ;
 +Der1+Der/laš+A+Ess:»X6lažža%>n%> PxC ; !^P^ ! tentative, check.
 +Der1+Der/laš+A:»X6lažža%> LASJOBL ;


LEXICON DenominalAdjsC2 !+SgNomCmp +SgGenCmp +PlGenCmp	!from Propernames
 +Der1+Der/laš+A+Attr:»#lažž%> ATTR ;
 +Der1+Der/laš+A:»#lažž JOHTOLAT0 ;
! +Der1+Der/laš+A:»#lažž VUOHTA ;
 +Der1+Der/laš+A+Sg+Nom:»#lažža%> PxV ; !^P^ ! tentative.
 +Der1+Der/laš+A+Ess:»#lažža%>n K ;
 +Der1+Der/laš+A+Ess:»#lažža%>n%> PxC ; !^P^ ! tentative, check.
 +Der1+Der/laš+A:»#lažža%> LASJOBL ;

LEXICON DenominalAdjsV4 !+SgNomCmp +SgGenCmp +PlGenCmp  !from Propernames
 +Der1+Der/laš+A+Attr:»X6lažž%> ATTR ;
 +Der1+Der/laš+A:»X6lažž JOHTOLAT0 ;
! +Der1+Der/laš+A:»X6lažž VUOHTA ;
 +Der1+Der/laš+A+Sg+Nom:»X6lažža%> PxV ; !^P^ ! tentative.
 +Der1+Der/laš+A+Ess:»X6lažža%>n K ;
 +Der1+Der/laš+A+Ess:»X6lažža%>n%> PxC ; !^P^ ! tentative, check.
 +Der1+Der/laš+A:»X6lažža%> LASJOBL ;

LEXICON DenominalAdjsC3 !+SgNomCmp +SgGenCmp +PlGenCmp	 !from Propernames
 +Der1+Der/laš+A+Attr:»#lažž%> ATTR ;
 +Der1+Der/laš+A:»#lažž JOHTOLAT0 ;
! +Der1+Der/laš+A:»#lažž VUOHTA ;
 +Der1+Der/laš+A+Sg+Nom:»#lažža%> PxV ; !^P^ ! tentative.
 +Der1+Der/laš+A+Ess:»#lažža%>n K ;
 +Der1+Der/laš+A+Ess:»#lažža%>n%> PxC ; !^P^ ! tentative, check.
 +Der1+Der/laš+A:»#lažža%> LASJOBL ;

LEXICON LASJOBL
 +Sg+Gen:X4 K ;
 +Sg+Gen:X8 K ;
 +SgGenCmp:X4 R ;
 +SgGenCmp:X8 R ;
! +Sg+Gen:X4 PxV ; !^P^
! +Sg+Gen:X8 PxV ; !^P^
 +Sg+Gen:X2 Px1V ; !^P^
 +Sg+Gen:X6 Px2V ; !^P^
 +Sg+Gen:X4 Px3V ; !^P^
 +Sg+Acc:X4 K ;
 +Sg+Acc:X8 K ;
 +Sg+Acc:X2 Px1V ; !^P^
 +Sg+Acc:X6 Px2V ; !^P^
 +Sg+Acc:X4 Px3V ; !^P^
! +Sg+Acc:X4 PxV ; !^P^
! +Sg+Acc:X8 PxV ; !^P^
 +Sg+Ill:X3j K ;
! +Sg+Ill:s%> PxC ; !^P^
 +Sg+Ill:X2s%> PxC ; !^P^
 +Sg+Loc:X4s K ;
 +Sg+Loc:X8s K ;
 +Sg+Loc:X4n K ; !SUB !SOUTH
 +Sg+Loc:X8n K ; !SUB !SOUTH
 +Sg+Loc:X4st%> PxC ; !^P^
 +Sg+Loc:X8st%> PxC ; !^P^
 +Sg+Com:X5jn K ;
 +Sg+Com:X5jn%> PxC ; !^P^
 +Pl+Nom:X4t K ;
 +Pl+Nom:X4k K ; !SUB !Skániid dialect
 +Pl+Nom:X5jd%> Px1C ; !^P^
 +Pl+Gen:X5jd K ;
 +PlGenCmp:X5jd R ;
 +Pl+Gen:X5jd%> PxC ; !^P^
 +Pl+Acc:X5jd K ;
 +Pl+Acc:X5jd%> PxC ; !^P^
 +Pl+Ill:X5jde K ;
 +Pl+Ill:X5jdasa%> PxV  ; !^P^
 +Pl+Loc:X5jn K ;
 +Pl+Loc:X5jn%> PxC ; !^P^
 +Pl+Com:X5jgujn K ;
 +Pl+Com:X5jd%> PxPlComC ; !^P^

!LEXICON AGADJECT !Denominal Adj's with Deriv. -ag/og
! agat:agag BEAKKAN "aged A" ;


! Adverbs from adjectives

LEXICON ADVV
 +Der2+Der/at+Adv:Q7t K ;

LEXICON ADVC
 +Der2+Der/at+Adv:it K ;




! Adjectives from nouns

LEXICON AGAdj
 +A+Attr:%> K ;
! +A: VUOHTA ; pointer to VUOHTA in GAPPUS0
 +A:%> GAPPUS0 ;
 +A+Sg+Gen:%>a K ; ! Stem vowel -a-, no short genitive
 +A+Sg+Acc:%>a K ;
 +A+Pl+Nom:%>at K ;
 +A:%>i MALLASI-/NUORABU- ;  ! obl
 +A+Sg+Nom:%> PxC ; !^P^
 +A+Sg+Gen:%> PxC ; !^P^
 +A+SgGenCmp:%> R ;
 +A+Sg+Acc:%> PxC ; !^P^
 +A+Sg+Ill:%>asa%> PxV ; !^P^
 +A+Sg+Gen:%> K ; !SUB
 +A+Sg+Acc:%> K ; !SUB
 +A+Pl+Nom:%>iiddá%> Px1V ; !^P^






! ------------------- !
! Possessive suffixes !
! ------------------- !

LEXICON PxV
 :X2 Px1V ;
 :X2 Px2V ;
 :X1 Px3V ;

LEXICON PxV2
 : Px1V ;
 : Px2V ;
 : Px3V ;

LEXICON Px1V
 +PxSg1:n K ;
 +PxSg1:m9 K ; !SUB !SOUTH
 +PxDu1:me K ;
 +PxPl1:met K ;


LEXICON Px1C
 +PxSg1:an K ;
 +PxSg1:am9 K ; !SUB !SOUTH
 +PxDu1:eame K ;
 +PxPl1:eamet K ;

LEXICON Px2V
 +PxSg2:t K ;
 +PxDu2:de K ;
 +PxPl2:det K ;

LEXICON Px3V
 +PxSg3:s K ;
 +PxDu3:ska K ;
 +PxPl3:set K ;

!LEXICON PxSgV !Sg only
! +PxSg1:n K;
! +PxSg1:m9 K; !SUB !SOUTH
! +PxSg2:t K;
! +PxSg3:s K;

LEXICON PxA
! symposiaskka
 +PxSg1:n K ;
 +PxSg1:m9 K ; !SUB !SOUTH
 +PxSg2:t K ;
 +PxSg3:s K ;
 +PxDu1:me K ;
 +PxDu2:tte K ;
 +PxDu3:skka K ;
 +PxPl1:met K ;
 +PxPl2:ttet K ;
 +PxPl3:set K ;

LEXICON PxC
 +PxSg1:an K ;
 +PxSg1:am9 K ; !SUB !SOUTH
 +PxSg2:at K ;
 +PxSg3:is K ;
 +PxDu1:eame K ;
 +PxDu2:eatte K ;
 +PxDu3:easkka K ;
 +PxPl1:eamet K ;
 +PxPl2:eattet K ;
 +PxPl3:easet K ;

LEXICON PxPlComC
 +PxSg1:angujn K ;
 +PxSg2:atgujn K ;
 +PxSg3:isgujn K ;
 +PxDu1:eamegujn K ;
 +PxDu2:eattegujn K ;
 +PxDu3:easkkagujn K ;
 +PxPl1:eametgujn K ;
 +PxPl2:eattetgujn K ;
 +PxPl3:easetgujn K ;

LEXICON PxPlComV1
 :X2 PxPlCom12V ;
 :X1 PxPlCom3V ;

LEXICON PxPlCom12V
 +PxSg1:ngujn K ;
 +PxSg2:tgujn K ;
 +PxDu1:megujn K ;
 +PxDu2:degujn K ;
 +PxPl1:metgujn K ;
 +PxPl2:detgujn K ;

LEXICON PxPlCom3V
 +PxSg3:sgujn K ;
 +PxDu3:skagujn K ;
 +PxPl3:setgujn K ;













! ================ !
! Verb conjugation !
! ================ !



! --------------------------------- !
! Basic lexica for bisyllabic verbs !
! --------------------------------- !


! Modals
! ------

! These are treated separately because
!  modals do not participate in derivation

LEXICON GALGA
 +V+IV+Ind+Prs:%> PrsV ;
 +V+IV+Ind+Prt:%> PrtV ;
 +V+IV+Pot+Prs:%>Q7ž PotC ;
 +V+IV+Cond:%> CondV1 ;
 +V+IV:%> NominalFormsV1 ;
 +V+IV:%>X2 NominalFormsV4 ;
 +V+IV+Der3+Der/muš+N:»mušš@C.NeedNoun@ MUSH ;



LEXICON FERTE
 +V+IV+Ind+Prs:%>Y5 VSufDOHPPE ;
 +V+IV+Cond:%>Y5 CondV2 ;
 +V+IV+Pot+Prs:%>Y5ž PotC ;
 +V+IV+Ind:%>j CSufDOHPPE ;
 +V+IV+Ind+Prt:%>Y6 PrtV1 ;
 +V+IV:%> NominalFormsV4 ;
 +V+IV:%> NominalFormsV1 ;
 +V+IV+Der3+Der/muš+N:»mušš@C.NeedNoun@ MUSH ;


! Ordinary bisyllabic verbs
! -------------------------


LEXICON ARVI !Bisyllabic Impersonal Verbs!
 +V+IV: DeverbalVerbsARVI ;
 :%> ARVICnj ;

LEXICON ARVALADDA !Already derived words (except words ending -uššat)
 :%> ARVICnj ;


LEXICON DIEHTI      !Bisyllabic i-verbs with Personal Passive
 +V+TV:%> DIEHTIStem ;
 +V+TV: DeverbalVerbsDIEHTI ;

LEXICON BORRA      !Bisyllabic a- and u-verbs with Personal Passive
 +V+TV:%> DIEHTIStem ;
 +V+TV: DeverbalVerbsBORRA ;
 
LEXICON OAHPPA      !Like BORRA but without Deverbal verb -stuvva
 +V+TV:%> DIEHTIStem ;
 +V+TV+Der1+Der/st+V:»W4st MUITALStem ;
 +V+TV+Der1+Der/st+V+Der2+Der/alla+V:»W5stalla%> DIEHTALADDAStem ;
 +V+TV+Der1+Der/st+V+Der2+Der/adda+V:»W5stadda%> DIEHTALADDAStem ;
 +V+TV+Der1+Der/st+V+Der2+Der/alla+V:»W7stalla%> DIEHTALADDAStem ;
 +V+TV+Der1+Der/st+V+Der2+Der/adda+V:»W7stadda%> DIEHTALADDAStem ;
 +V+TV+Der1+Der/st+V+Der2+Der/ahtti+V+TV:»W4stahtti%> DIEHTIStem ;
 +V+TV+Der1+Der/st+V+Der2+Der/asti+V:»W4stas'ti%> DIEHTALADDAStem ;
 +V+TV+Der1+Der/st+V+Der2+Der/easti+V:»W4steas'ti%> DIEHTALADDAStem ;
 +V+TV+Der1+Der/l+V:»l MUITALStem ;
 +V+TV+Der1+Der/l+V+Der2+Der/adda+V:»W6ladda%> DIEHTALADDAStem ;
 +V+TV+Der1+Der/l+V+Der2+Der/adda+V:»X2ladda%> DIEHTALADDAStem ;
 +V+TV+Der1+Der/l+V+Der2+Der/ahtti+TV:»lahtti%> DIEHTIStem ;
 +V+TV+Der1+Der/l+V+Der2+Der/asti:»las'ti%> DIEHTALADDAStem ;
 +V+TV+Der1+Der/l+V+Der2+Der/easti:»leas'ti%> DIEHTALADDAStem ;
 +V+TV+Der1+Der/h+V+TV:»X4h MUITALStem ;
 +V+TV+Der1+Der/h+V+Der2+Der/alla+V:»Q4halla%> DIEHTALADDAStem ;
 +V+TV+Der1+Der/h+V+Der2+Der/adda+V:»Q4hadda%> DIEHTALADDAStem ;
 +V+TV+Der1+Der/h+V+Der2+Der/ahtti+V+TV:»X4hahtti%> DIEHTIStem ;
 +V+TV+Der1+Der/h+V+Der2+Der/asti+V:»X4has'ti%> DIEHTALADDAStem ;
 +V+TV+Der1+Der/h+V+Der2+Der/easti+V:»X4heas'ti%> DIEHTALADDAStem ;
 +V+TV+Der1+Der2+Der/halla+V:»X6halla%> BOAHTIINCH ;
 +V+TV+Der1+Der/d+V:»Q8d MUITALStem ;


LEXICON DEAKCU  !as BORRA for u-verbs with dim -astit, and a-verbs šith dim -istit that are hardcoded
 +V+TV:%> DIEHTIStem ;
 +V+TV: DeverbalVerbsBOLTU ;

LEXICON DIEHTISHORT      !Short actio compound-form
 +V+TV:%> DIEHTISHORTStem ;
 +V+TV: DeverbalVerbsDIEHTI ;

LEXICON DIEHTILONGSHORT      !Long and short actio compound-form
 +V+TV:%> DIEHTILONGSHORTStem ;
 +V+TV: DeverbalVerbsDIEHTI ;



LEXICON DIEHTALADDA   !Already derived words (except words ending -uššat and -httit) - no actio as first part of compounds
 +V+TV:%> DIEHTALADDAStem ;

LEXICON HAHTTIT   !Four-syll kausatives on -httit
 +V+TV:%> DIEHTIStem ;

LEXICON DAHTU ! As diehti, but -ut verbs, thus without short passive
 +V+TV:%>Y7j PASSIVE ;
 +V+TV+Der2+Der/PassL+V+Der3+Der/supmi+N+Sg+Ill:»Y7supmái K ;
 +V+TV:%> DIEHTIINCH ;
 +V+TV: DeverbalVerbsBORRA ;

LEXICON BOLTU ! As dáhtu but with dim -astit that are harcoded
 +V+TV:%>Y7j PASSIVE ;
 +V+TV+Der2+Der/PassL+V+Der3+Der/supmi+N+Sg+Ill:»Y7supmái K ;
 +V+TV:%> DIEHTIINCH ;
 +V+TV: DeverbalVerbsBOLTU ;

LEXICON ALLU ! -ut verbs, thus without short passive
 +V+IV:%>Y7j SG3PASS ;
 +V+IV:%> BOAHTIINCH ;
 +V+IV: DeverbalVerbsDIEVVA ;



LEXICON BOAHTI ! Bisyllabic i-verbs without Personal Passive but with Actor
 +V+IV:%> BOAHTIStem ;
 +V+IV: DeverbalVerbsBOAHTI ;

LEXICON BOAHTILONGSHORT !!Long and short actio compound-form
 +V+IV:%> BOAHTILONGSHORTStem ;
 +V+IV: DeverbalVerbsBOAHTI ;

LEXICON DIEVVA ! Bisyllabic a- and u-verbs without Personal Passive but with Actor
 +V+IV:%> BOAHTIStem ;
 +V+IV: DeverbalVerbsDIEVVA ;

LEXICON BOAZZU !as DIEVVA for u-verbs with dim -astit, that are hardcoded
 +V+IV:%> BOAHTIStem ;
 +V+IV: DeverbalVerbsBINDU ;


LEXICON BINDU !as DIEVVA (but without short passive) for u-verbs with dim -astit, that are hardcoded
 +V+IV:%>Y7j SG3PASS ;
 +V+IV+Der2+Der/PassL+V+Der3+Der/supmi+N+Sg+Ill:»Y7supmái K ;
 +V+IV:%> BOAHTIINCH ;
 +V+IV: DeverbalVerbsBINDU ;


LEXICON BOAHTALADDA !Already derived words (except words ending -uššat) - no actio as first part of compounds
 +V+IV:%> BOAHTALADDAStem ;

LEXICON MAHTI ! Bisyllabic Verbs without Personal Passive but with Acc obj.
 +V+TV:%> DIEHTIStem ;
 +V+TV: DeverbalVerbsBOAHTI ;
! This lexicon goes as BOAHTI except for the TV tag.
! The reason is that máhtit takes acc objects, but does not have passive.

LEXICON MAHTALADDA !Already derived words (except words ending -uššat)
 +V+TV:%> DIEHTALADDAStem ;

LEXICON RAIMMAHALLA     !passives on -hallat and INCHOATIVES on -stuvvat
 +V+IV:%> BOAHTIINCH ;

LEXICON UVVA     !passives -uvvat
 +V+IV:uvva%> BOAHTIINCH ;
 +V+IV+Der2+Der/ahtti+V+TV:»uhtti%> DIEHTIStem ;

LEXICON DOAROSTUVVA     !INCHOATIVES on -stuvvat
 +V+TV:%> DIEHTIINCH ;


!LEXICON CIELGA  ! Bisyllabic Verbs without Personal Passive and without Actor
!no words directed here at the moment
!+V+IV: SG3PASSV ;
!+V+IV+Der3+Der/goahti+V:»goah'ti%> BOAHTICnj ;
!+V+IV:%> BOAHTICnj ;
!+V+IV: DeverbalNounsDOHPPE- ;



! Intermediate lexica for even-syllable verbs
!  - - - - - - - - - - - - - - - - - - - - - -


LEXICON DIEHTIStem
 :Y7j PASSIVE ;
 +Der2+Der/PassL+V+Der3+Der/supmi+N+Sg+Ill:»Y7supmái K ;
 +Der/PassS+V:»Y7  OT-PASSIVE ;
 DIEHTIINCH ;

LEXICON DIEHTALADDAStem
 :Y7j PASSIVE ;
! +Der2+Der/PassL+V+Der3+Der/supmi+N+Sg+Ill:»Y7supmái K ; !not necessary here
 +Der/PassS+V:»Y7  OT-PASSIVE ;
 DIEHTALADDAINCH ;

LEXICON DIEHTISHORTStem
 :Y7j PASSIVE ;
 +Der2+Der/PassL+V+Der3+Der/supmi+N+Sg+Ill:»Y7supmái K ;
 +Der/PassS+V:»Y7  OT-PASSIVE ;
 DIEHTISHORTINCH ;

LEXICON DIEHTILONGSHORTStem
 :Y7j PASSIVE ;
 +Der2+Der/PassL+V+Der3+Der/supmi+N+Sg+Ill:»Y7supmái K ;
 +Der/PassS+V:»Y7 OT-PASSIVE ;
 DIEHTILONGSHORTINCH ;


LEXICON BOAHTIStem
 SG3PASSV ;
 BOAHTIINCH ;

LEXICON BOAHTALADDAStem
 SG3PASSV ;
 BOAHTALADDAINCH ;

LEXICON BOAHTILONGSHORTStem
 SG3PASSV ;
 DIEHTILONGSHORTINCH ;

LEXICON DIEHTIINCH
 DeverbalNounsDIEHTI ;
 +Der3+Der/goahti+V:»goah'ti%> BOAHTICnj " INCH" ;
 BOAHTICnj ;

LEXICON BOAHTIINCH
 DeverbalNounsBOAHTI ;
 +Der3+Der/goahti+V:»goah'ti%> BOAHTICnj " INCH" ;
 BOAHTICnj ;

LEXICON BOAHTALADDAINCH
 DeverbalNounsBOAHTALADDA ;
 +Der3+Der/goahti+V:»goah'ti%> BOAHTICnj " INCH" ;
 BOAHTICnj ;

LEXICON DIEHTALADDAINCH
 DeverbalNounsDIEHTALADDA ;
 +Der3+Der/goahti+V:»goah'ti%> BOAHTICnj " INCH" ;
 BOAHTICnj ;

LEXICON DIEHTISHORTINCH
DeverbalNounsDIEHTISHORT ;
 +Der3+Der/goahti+V:»goah'ti%> BOAHTICnj ;
 BOAHTICnj ;

LEXICON DIEHTILONGSHORTINCH
DeverbalNounsDIEHTILONGSHORT ;
 +Der3+Der/goahti+V:»goah'ti%> BOAHTICnj ;
 BOAHTICnj ;


LEXICON BOAHTICnj
 +Ind+Prs: PrsV ;
 +Ind+Prt: PrtV ;
 +Pot+Prs:Q7ž PotC ;
 +Cond: CondV1 ;
 +Imprt: ImprtVA ;
 NominalFormsV ;


LEXICON CondV1
 +Prs:X6š CondBOAHTI ;         ! General -š- forms
 +Prs:Q4l CondBOAHTI ;         !SUB !     -l- forms soappulin
 +Prs:X6l CondBOAHTI ;         !  ^NG^ ! -l- forms soppolin

LEXICON CondBOAHTI
 PrtC1 ;
 PrtC2 ;
 +ConNeg:e K ;

LEXICON ARVICnj
 +V+IV+Ind+Prs+Sg3:Q1 K ; ! Q1 because arvi is wrong
 +V+IV+Ind+Prt+Sg3:X4j K ; 
 +V+IV+Ind+Prs+ConNeg:Q6 K ;
 +V+IV+Cond+Prs+Sg3:X6šij K ;
 +V+IV+Cond+Prs+Sg3:X6lij K ;    !^NG^
 +V+IV+Cond+Prs+Sg3:Q4lij K ;    !SUB  
 +V+IV+Cond+Prs+ConNeg:X6še K ; 
 +V+IV+Cond+Prs+ConNeg:X6le K ;  !^NG^ ! X6 = i > á, 
 +V+IV+Cond+Prs+ConNeg:Q4le K ;  !SUB   !Q4 i > á "Stem Vowel shift i:á"

 +V+IV+Pot+Prs+Sg3:Q7ž K ;
 +V+IV+Pot+Prs+Sg3:Q7ža K ;      !^NG^
 +V+IV+Pot+Prs+ConNeg:Q7ž K ;
 +V+IV+Imprt+Sg3:Q3s # ; !Prs
 +V+IV+PrfPrc:X2n K ;
 +V+IV+Inf:t K ;
 +V+IV+Actio+Nom:n K ; !SUB
 +V+IV+Actio+Gen:n K ; !SUB ! (Re?)introducing?
 +V+IV+Actio+Gen:ma K ; !SUB
 +V+IV+Actio+Acc:n K ; !SUB ! (Re?)introducing?
 +V+IV+Actio+Acc:ma K ; !SUB
! +V+IV+Actio:n ACTIOCOMPOUNDS ; !SUB !!via BOAHTIN and EAPMI
 +V+IV+Actio+Ess:me K ; !SUB
 +V+IV+Actio+Ess:min K ; !SUB
 +V+IV+Actio+Ess:men K ; !SUB
 +V+IV+Actio+Loc:mis K ; !SUB
 +V+IV+Der3+Der/n+N+Ess:»min K ; !^NG^
 +V+IV+Der3+Der/n+N+Ess:»me K ;
 +V+IV+Der3+Der/n+N+Ess:»men K ;
 +V+IV+Der3+Der/n+N+SgCmp:»n R ;
 +V+IV+Der3+Der/n+N+Sg+Nom:»n K ;
 +V+IV+Der3+Der/n+N+Sg+Gen:»n K ;
 +V+IV+Der3+Der/n+N+Sg+Acc:»ma K ;
 +V+IV+Der3+Der/n+N+SgGenCmp:»ma R ;
 +V+IV+Der3+Der/n+N+Sg+Ill:»mij K ;
 +V+IV+Der3+Der/n+N+Sg+Loc:»mis K ;
 +V+IV+Der3+Der/n+N+Sg+Com:»mijn K ;
 +V+IV:X4 NominalFormsV7 ;
 +V+IV:Q6 NominalFormsV8 ;
 +V+IV:X6 NominalFormsV9 ;
 +V+IV: SG3PASSV ;
 +V+IV+Der3+Der/goahti+V:»goah'ti%> BOAHTICnj " INCH" ;
! Directly to this INCH, and not via the same path as the others, as arvi- does
! not get passive (& not deverbal nouns?). As a safety first -option, I do not add
! more than this one line now.




! Basic lexica for contracted verbs
! ---------------------------------

LEXICON BORGE !Contracted Impersonal Verbs
 +V+IV+Der3+Der/goahti+V:»goah'ti%> BOAHTICnj " INCH" ;
 +V+IV:%> ContrImpersonal ;
 +V+IV+Der1+Der/j+V:»j SG3PASS ;
! +V+IV:%> DOHPPEINCH ;  !replaced
 +V+IV: DeverbalVerbsBORGE ;
! +V+IV: DeverbalVerbsDOHPPE ;
! Here I have exchanged Pekka's original BORGE with DOHPPE. DeverbalVerbsBORGE
! was not defined, and since they are deverbal verbs, intransitive impersonal
! BORGE should behave like intransitive personal DOHPPE. TT 020108.
!LEXICON DeverbalVerbsBORGE now up and going. TO 020106

LEXICON BASSO ! Bisyllabic, inherently passive -ot verbs
 +V+IV: OT-PASSIVE-BASSO ;
 +V+IV+Der3+Der/n:»m@C.NeedNoun@ BOAHTALADDAN ;

LEXICON OT-PASSIVE-BASSO
! The first two entries from DOHPPE
! CIRROStem ; !replaced to avoid passive + actio
 +Der3+Der/muš+N:»mušš@C.NeedNoun@ MUSH ;
 +Der1+Der/meahttun:»X7#meahttu MEAHTTUN ; !SUB
 +Der1+Der/j:»j DeverbalNounsDOHPPEJ ;
! DOHPPEINCH ; !replaced to avoid passive + actio
 +Der3+Der/goahti+V:»goah'ti%> BOAHTICnj ; ! Der/goah0ti changed to Der/goahti, as 0 is bad in tag
 +Der3+Der/goahti+V:»šgoah'ti%> BOAHTICnj ; ! ditto
 :%>j jStemsDOHPPE ;
 +Ind+Prs:%>Y5 VSufDOHPPE ;
 +Cond:%>Y5 CondV2 ;
 +Pot+Prs:%>Y5ž PotC ;
 +Imprt:%>Y5 ImprtSg2 ; !Prs
 +Der3+Der/n+N+Ess:»Y5me K ;
 +Der3+Der/n+N+Ess:»Y5min K ;     !^NG^
 +Der3+Der/n+N+Ess:»Y5men K ;
 +Der3+Der/n+N+SgCmp:»Y5n R ;
 +Der3+Der/n+N+Sg+Nom:»Y5n K ;
 +Der3+Der/n+N+Sg+Gen:»Y5n K ;
 +Der3+Der/n+N+SgGenCmp:»Y5ma R ;
 +Der3+Der/n+N+Sg+Loc:»Y5mis K ;
 +Der3+Der/n+N+Sg+Com:»Y5mijn K ;
 +Der3+Der/n+N+Sg+Ill:»Y5mij K ;
 +Der3+Der/n+N+Sg+Acc:»Y5ma K ;
 :%>Y5 NominalFormsV2 ;
 :%>Y5 NominalFormsV4 ;
 +Inf:%>Y5t K ;
 +Actio+Nom:%>Y5n K ; !SUB
 +Actio+Gen:%>Y5n K ; !SUB ! (Re?)introducing?
 +Actio+Gen:%>Y5ma K ; !SUB
 +Actio+Acc:%>Y5n K ; !SUB ! (Re?)introducing?
 +Actio+Acc:%>Y5ma K ; !SUB
! +Actio:%>Y5n ACTIOCOMPOUNDS ; !SUB !!via BOAHTIN and EAPMI
 +Actio+Ess:%>Y5me K ; !SUB
 +Actio+Ess:%>Y5min K ; !SUB
 +Actio+Ess:%>Y5men K ; !SUB
 +Actio+Loc:%>Y5mis K ; !SUB
 :%>Y6 VjStemsDOHPPE ;
! The entry leading to PASSIVE in DOHPPE is omitted here.
! The next entries are the non-passive partS of the DeverbalVerbsDOHPPE entry.
 +Der1+Der/st+V:»st BASSO-MUITAL ;
 +Der1+Der/st+V+Der2+Der/alla+V:»stalla%> BOAHTIStem ;
 +Der1+Der/st+V+Der2+Der/adda+V:»stadda%> BOAHTIStem ;
 +Der1+Der/st+V+Der2+Der/asti+V:»stas'ti%> BOAHTIStem ;
 +Der1+Der/st+V+Der2+Der/easti+V:»steas'ti%> BOAHTIStem ;
 +Der1+Der/h+V+TV:»h BASSO-MUITAL ;
 +Der1+Der/h+V+Der2+Der/alla+V:»halla%> BOAHTIStem ;
 +Der1+Der/h+V+Der2+Der/adda+V:»hadda%> BOAHTIStem ;
 +Der1+Der/h+V+Der2+Der/asti+V:»has'ti%> BOAHTIStem ;
 +Der1+Der/h+V+Der2+Der/easti+V:»heas'ti%> BOAHTIStem ;
 +Der1+Der/d+V:»d BASSO-MUITAL ;

LEXICON OT-PASSIVE
! The first two entries from DOHPPE
! CIRROStem ; !replaced to avoid passive + actio
 +Der3+Der/muš+N:mušš@C.NeedNoun@ MUSH ;
 +Der1+Der/meahttun:»X7#meahttu MEAHTTUN ; !SUB
 +Der1+Der/j:j DeverbalNounsDOHPPEJ ;
! DOHPPEINCH ; !replaced to avoid passive + actio
 +Der3+Der/goahti+V:goah'ti%> BOAHTICnj ; ! Der/goah0ti changed to Der/goahti, as 0 is bad in tag
 +Der3+Der/goahti+V:šgoah'ti%> BOAHTICnj ; ! ditto
 :j jStemsDOHPPE ;
 +Ind+Prs:%>Y5 VSufDOHPPE ;
 +Cond:%>Y5 CondV2 ;
 +Pot+Prs:%>Y5ž PotC ;
 +Imprt:%>Y5 ImprtSg2 ; !Prs
 +Der3+Der/n+N+Ess:»Y5me K ;
 +Der3+Der/n+N+Ess:»Y5min K ;     !^NG^
 +Der3+Der/n+N+Ess:»Y5men K ;
 +Der3+Der/n+N+SgCmp:»Y5n R ;
 +Der3+Der/n+N+Sg+Nom:»Y5n K ;
 +Der3+Der/n+N+Sg+Gen:»Y5n K ;
 +Der3+Der/n+N+SgGenCmp:»Y5ma R ;
 +Der3+Der/n+N+Sg+Loc:»Y5mis K ;
 +Der3+Der/n+N+Sg+Com:»Y5mijn K ;
 +Der3+Der/n+N+Sg+Ill:»Y5mij K ;
 +Der3+Der/n+N+Sg+Acc:»Y5ma K ;
 :%>Y5 NominalFormsV2 ;
 :%>Y5 NominalFormsV4 ;
 +Inf:%>Y5t K ;
 +Actio+Nom:%>Y5n K ; !SUB
 +Actio+Gen:%>Y5n K ; !SUB ! (Re?)introducing?
 +Actio+Gen:%>Y5ma K ; !SUB
 +Actio+Acc:%>Y5n K ; !SUB ! (Re?)introducing?
 +Actio+Acc:%>Y5ma K ; !SUB
! +Actio:%>Y5n ACTIOCOMPOUNDS ; !SUB !!via BOAHTIN and EAPMI
 +Actio+Ess:%>Y5me K ; !SUB
 +Actio+Ess:%>Y5min K ; !SUB
 +Actio+Ess:%>Y5men K ; !SUB
 +Actio+Loc:%>Y5mis K ; !SUB
 :Y6 VjStemsDOHPPE ;
! The entry leading to PASSIVE in DOHPPE is omitted here.
! The next entries are the non-passive partS of the DeverbalVerbsDOHPPE entry.
 +Der1+Der/st+V:st BASSO-MUITAL ;
 +Der1+Der/st+V+Der2+Der/alla+V:stalla%> BOAHTIStem ;
 +Der1+Der/st+V+Der2+Der/adda+V:stadda%> BOAHTIStem ;
 +Der1+Der/st+V+Der2+Der/asti+V:stas'ti%> BOAHTIStem ;
 +Der1+Der/st+V+Der2+Der/easti+V:steas'ti%> BOAHTIStem ;
 +Der1+Der/h+V+TV:h BASSO-MUITAL ;
 +Der1+Der/h+V+Der2+Der/alla+V:halla%> BOAHTIStem ;
 +Der1+Der/h+V+Der2+Der/adda+V:hadda%> BOAHTIStem ;
 +Der1+Der/h+V+Der2+Der/asti+V:has'ti%> BOAHTIStem ;
 +Der1+Der/h+V+Der2+Der/easti+V:heas'ti%> BOAHTIStem ;
 +Der1+Der/d+V:d BASSO-MUITAL ;

LEXICON GILLE ! Contracted Verbs without Personal Passive
 +V+IV:%> CIRROStem ;
 +V+IV+Der1+Der/j+V:»j SG3PASS ;
 +V+IV:%> DOHPPEINCH ;
 +V+IV: DeverbalVerbsGILLE ;
 +V+IV:%> NominalFormsV9 ;


LEXICON CIRRO ! Inchoatives and essives on -á, -o, -e without Personal Passive - no actiocmps
 +V+IV:%> CIRROStem ;
 +V+IV+Der1+Der/j+V:»j SG3PASS ;
 +V+IV:%> DOHPPEINCH ;
 +V+IV: DeverbalVerbsGILLE ;
 +V+IV:%> NominalFormsV9 ;



LEXICON DOHPPE !Contracted Verbs with Personal Passive
 +V+TV:%> DOHPPEStem ;
 +V+TV+Der1+Der/j+V:»j PASSIVE ;
! +V+TV+Der2+Der/PassL+V+Der3+Der/supmi+N+Sg+Ill:»supmái K ; !just for evenstems
 +V+TV:%> DOHPPEINCH ;
 +V+TV: DeverbalVerbsDOHPPE ;
 +V+TV:%> NominalFormsV9 ;

LEXICON MUITA ! Inchoatives and essives on -á, -o, -e with Personal Passive  - no actiocmps
 +V+TV:%> CIRROStemTV ;
 +V+TV+Der1+Der/j+V:»j PASSIVE ;
! +V+TV+Der2+Der/PassL+V+Der3+Der/supmi+N+Sg+Ill:»supmái K ; !just for evenstems
 +V+TV:%> DOHPPEINCH ;
 +V+TV: DeverbalVerbsDOHPPE ;
 +V+TV:%> NominalFormsV9 ;



LEXICON MAHTA !Contracted Verbs without Personal Passive but with Acc obj.
 +V+TV+Der1+Der/j+V:»j SG3PASS ;
 +V+TV:%> DOHPPEINCH ;
 +V+TV: DeverbalVerbsGILLE ;
 +V+TV:%> NominalFormsV9 ;
! This lexicon goes as GILLE except for the TV tag.
! The reason is that máhttát takes acc objects, but does not have passive.




! Substems for contracted verbs
! - - - - - - - - - - - - - - -

LEXICON BASSO-MUITAL
 MUITALINCH ;
 DeverbalNounsC ;

LEXICON DOHPPEStem
 +Der1+Der/j:»j DeverbalNounsDOHPPEJTV ;
 DeverbalNounsDOHPPE- ;



LEXICON CIRROStem
 +Der1+Der/j:»j DeverbalNounsDOHPPEJ ;
 DeverbalNounsCIRRO- ;

LEXICON CIRROStemTV
 +Der1+Der/j:»j DeverbalNounsDOHPPEJTV ;
 DeverbalNounsCIRROTV- ;


LEXICON DOHPPEINCH
 +Der3+Der/goahti+V:»goah'ti%> BOAHTICnj ; ! Der/goah0ti changed to Der/goahti, as 0 is bad in tag
 +Der3+Der/goahti+V:»šgoah'ti%> BOAHTICnj ; ! ditto
 DOHPPECnj ;

LEXICON DOHPPECnj
 :j jStemsDOHPPE ;
 :Y5 VStemsDOHPPE ;
 :Y6 VjStemsDOHPPE ;
!removed "+Der/j" in front of ":»j"



LEXICON VStemsDOHPPE
 +Ind+Prs: VSufDOHPPE ;
 +Cond: CondV2 ;
 +Pot+Prs:ž PotC ;
 +Imprt: ImprtSg2 ; !Prs
 NominalFormsVC ;

LEXICON CondV2
 +Prs:š CondBOAHTI ;
 +Prs:l CondBOAHTI ; !^NG^


LEXICON VjStemsDOHPPE
 +Ind+Prt: PrtV1 ;

LEXICON jStemsDOHPPE
 +Ind: CSufDOHPPE ;
 ImprtC2 ;
 NominalFormsC2 ; !SUB

LEXICON VSufDOHPPE
 PrsV1 ;
 PrsV2 ;
 PrsV4 ;
 PrsV5 ;

LEXICON CSufDOHPPE
 +Prs: PrsC1 ;
 +Prt: PrtC1 ;



! Basic lexica for trisyllabic verbs
! ----------------------------------

LEXICON COASKKIT  ! Trisyllabic impersonals
 COASKKITCnj ;
 +V+IV: DeverbalVerbsCOASKKIT ;

LEXICON COASKKITCnj
 +V+IV+Der3+Der/goahti+V:»išgoah'ti%> BOAHTICnj " INCH" ;
 SG3PASS ;
 +V+IV+Ind+Prs+Sg3:%>a K ;
!+V+IV+Ind+Prs+Sg3:%> K ; !SUB Poetic form
 +V+IV+Ind+Prt+Sg3:%>ij K ;
 +V+IV+Ind+Prs+ConNeg:%> K ;
 +V+IV+Cond+Prs+Sg3:%>ivčči%>i K ;
 +V+IV+Cond+Prs+ConNeg:%>ivčče%> K ;
 +V+IV+Pot+Prs+Sg3:%>eažžá%> K ;        !^NG^
 +V+IV+Pot+Prs+Sg3:%>eaš K ;          !^NG^
 +V+IV+Pot+Prs+Sg3:%>eš K ;
 +V+IV+Pot+Prs+ConNeg:%>eačča%> K ;     !^NG^
 +V+IV+Pot+Prs+ConNeg:%>eaš K ;	      !^NG^
 +V+IV+Pot+Prs+ConNeg:%>eš K ;	      
 +V+IV+Imprt+Sg3:%>ehko%>s # ;
 +V+IV+Inf:%>it K ;
 +V+IV+Der2+Der/eapmi+Sg+Nom:»eapmi%> K ;
 +V+IV+Der2+Der/eapmi+Sg+Gen:»an K ;   !^NG^  !in PP-frases
 +V+IV+Der2+Der/eapmi+Sg+Gen:»eami%> K ;
 +V+IV+Der2+Der/eapmi+SgGenCmp:»eami%> R ; !^NG^
 +V+IV+Der2+Der/eapmi+SgGenCmp:»eame%> R ;
 +V+IV+Der2+Der/eapmi+Sg+Acc:»eame%> K ;   !^NG^
 +V+IV+Der2+Der/eapmi+Sg+Acc:»eami%> K ;
 +V+IV+Der2+Der/eapmi+Sg+Gen:»eame%> K ;
 +V+IV+Der2+Der/eapmi+SgCmp:»an R ;
 +V+IV+Der2+Der/eapmi+Sg+Ill:»eapmá%>i K ;
 +V+IV+Der2+Der/eapmi+Ess:»eame%> K ;
 +V+IV+Der2+Der/eapmi+Ess:»eami%> K ; !SUB
 +V+IV+Der2+Der/eapmi+Ess:»eami%>n K ;    !SUB
 +V+IV+Der2+Der/eapmi+Ess:»eame%>n K ;
 +V+IV+Der2+Der/eapmi+Sg+Loc:»eami%>s K ; !^NG^
 +V+IV+Der2+Der/eapmi+Sg+Loc:»eame%>s K ;
 +V+IV+Der2+Der/eapmi+Sg+Com:»emi%>jn K ;
 +Actio+Nom:%>eapmi%> K ; !SUB
 +Actio+Nom:%>eapme%> K ; !SUB
 +Actio+Nom:%>an K ; !SUB ! shortened (reintro)
 +Actio+Gen:%>eami%> K ; !SUB
 +Actio+Gen:%>eame%> K ; !SUB
 +Actio+Gen:%>an K ; !SUB ! shortened (reintro?)
 +Actio+Acc:%>eami%> K ; !SUB
 +Actio+Acc:%>eame%> K ; !SUB
 +Actio+Acc:%>an K ; !SUB ! shortened (reintro?)
! +Actio:%>an ACTIOCOMPOUNDS ; !SUB !!via BOAHTIN and EAPMI
 +Actio+Ess:%>eame%> K ; !SUB
 +Actio+Ess:%>eami%> K ; !SUB
 +Actio+Ess:%>eami%>n K ; !SUB
 +Actio+Ess:%>eame%>n K ; !SUB
 +Actio+Loc:%>eame%>s K ; !SUB
 +Actio+Loc:%>eami%>s K ; !SUB
 +V+IV+Ger:%>ettiin K ;
 +V+IV+Ger:%>ettiin%> PxC ;
 +V+IV+PrfPrc:%>an K ;
 +V+IV+VAbess:%>#keahttá K ; 
 +V+IV+VAbess:%>#keahttájin K ; 
 +V+IV+A+Attr:%>#keahtes K ;
 +V+IV+VAbess:%>#haga K ; ! ^NG^
 +V+IV+A+Attr:%>#ha K ; !SUB
 +V+IV+Sup:%>eažžat K ; ! Rare form !!!


LEXICON ARVVASJ  !Words ending -šit, -skit, smit, -idit, -ldit, -git and 5-syllables
 COASKKITCnj ;

LEXICON ARVIL !Trisyllabic Verbs ending -lit with Personal Passive
 COASKKITCnj ;
 +V+IV: DeverbalVerbsARVIL ;


LEXICON MUITAL !Trisyllabic Verbs with Personal Passive
 +V+TV:%> MUITALStem ;
 +V+TV: DeverbalVerbsMUITAL ;

LEXICON MUITTASJ !Words ending -šit, -skit, -ldit - no actiocmp
 +V+TV:%> MUITTASJStem ;
!directed here as well:
!Reciprocals on -dit
!Momentatives on -dit, -ádit, -ihit, -e7hit
!Frequentatives on -(u)hit
!Continuatives on -nit
!Inchoatives in -nit

LEXICON HALIID !Words ending -smit, -idit, -git - no actiocmp
 +V+TV:%> MUITTASJStem ;
 +V+Der2+Der/ahtti+V+TV:»ahtti%> DIEHTIStem ;

LEXICON BONJAT !!Cont/Freq on -dit, Continuatives on -(u)hit, Reciprocals, momentatives and frequentatives ending -alit - actio componds
 +V+TV:%> MUITALStem ;

LEXICON VUORDIL !Trisyllabic Verbs ending -lit, -rit with Personal Passive
 +V+TV:%> MUITALStem ;
 +V+TV: DeverbalVerbsVUORDIL ;

LEXICON MUITALStem
 PASSIVE ;
! +Der2+Der/PassL+V+Der3+Der/supmi+N+Sg+Ill:»supmái K ;  !not for unevenstems
 MUITALINCH ;
 DeverbalNounsCTV ;

LEXICON MUITTASJStem
 PASSIVE ;
! +Der2+Der/PassL+V+Der3+Der/supmi+N+Sg+Ill:»supmái K ; !not for unevenstems
 MUITALINCH ;
 DeverbalNounsMUITTASJTV ;


LEXICON MUITALINCH
 +Der3+Der/goahti+V:»išgoah'ti%> BOAHTICnj ;
 MUITALCnj ;

LEXICON MUITALCnj !Substems for Consonantal Verb Stems
 +Ind+Prs: PrsC ;
 +Ind+Prt: PrtC ;
 +Cond+Prs:ivčče%> CondC ;
 +Pot+Prs+Sg3:eaš K ; ! ^NG^
 +Pot+Prs+Sg3:eš K ;
 +Pot+Prs+ConNeg:eaš K ; ! ^NG^
 +Pot+Prs+ConNeg:eš K ;
! +Pot+Prs:eažža%> PrsV ; !replaced by individual pointers, because of ped. proj
 +Pot+Prs:eačča PrsV1 ; !1,2
 +Pot+Prs:eažžá PrsV2 ; ! ^NG^ !3
 +Pot+Prs:ežže PrsV3 ;
! +Pot+Prs:Q6 PrsV4 ;
 +Pot+Prs:eažža PrsV5 ;
 +Imprt: ImprtSg2 ;
 ImprtC ;
 NominalFormsC ;

LEXICON HURAIINCH
 +Der3+Der/goahti+V:d%>»išgoah'ti%> BOAHTICnj ;
 HURAICnj ;
 
LEXICON HURAICnj !Substems for Consonantal Verb Stems
 +Ind+Prs:d%> PrsC ;
 +Ind+Prt:d%> PrtC ;
 +Cond+Prs:d%>ivčče%> CondC ;
 +Pot+Prs+Sg3:d%>eaš K ; ! ^NG^
 +Pot+Prs+Sg3:d%>eš K ;
 +Pot+Prs+ConNeg:d%>eaš K ; ! ^NG^
 +Pot+Prs+ConNeg:d%>eš K ;
! +Pot+Prs:d%>eažža%> PrsV ; !replaced by individual pointers, because of ped. proj
 +Pot+Prs:d%>eačča PrsV1 ; !1,2
 +Pot+Prs:d%>eažžá PrsV2 ; ! ^NG^ !3
 +Pot+Prs:d%>ežže PrsV3 ;
! +Pot+Prs:d%>Q6 PrsV4 ;
 +Pot+Prs:d%>eažža PrsV5 ;
 +Imprt:d%> ImprtSg2 ;
 :d%> ImprtC ;
 +Inf:d%>it K ;
 +Sup:d%>eažžat K ; ! Rare form !!!
 +Actio+Nom:d%>eapmi%> K ;
 +Actio+Nom:d%>eapme%> K ; !SUB
 +Actio+Nom:d%>an K ; ! shortened (reintro)
 +Actio+Gen:d%>eami%> K ;
 +Actio+Gen:d%>eame%> K ; !SUB
 +Actio+Gen:d%>an K ; ! shortened (reintro?)
 +Actio+Acc:d%>eami%> K ;
 +Actio+Acc:d%>eame%> K ; !SUB
 +Actio+Acc:d%>an K ; ! shortened (reintro?)
! +Actio:d%>an ACTIOCOMPOUNDS ; !!via BOAHTIN and EAPMI
 +Actio+Ess:d%>eame%> K ;
 +Actio+Ess:d%>eami%> K ; !SUB
 +Actio+Ess:d%>eami%>n K ; !SUB
 +Actio+Ess:d%>eame%>n K ; !NOT-GG
 +Actio+Loc:d%>eame%>s K ;
 +Actio+Loc:d%>eami%>s K ;
 +Ger:d%>ettiin K ;
 +Ger:d%>ettiin%> PxC ;
 +PrfPrc:d%>an K ;
 +VAbess:d%>#keahttá K ;  
 +VAbess:d%>#keahttájin K ; 
 +VAbess+A+Attr:d%>#keahtes K ; !XXX Why # here? because of final-cons, (TO)
 +VAbess+A+Attr:d%>#ha K ; !SUB
 +VAbess:d%>#haga K ; !^NG^
 +VGen:%> K ;
 +PrsPrc:d%>eaddji@C.NeedNoun@ K ; !SUB
                            PRSPRCTOADJ ; !SUB


LEXICON CondC
 +ConNeg: K ;
 PrtV ;


LEXICON ALIST !Trisyllabic Verbs without Personal Passive
 +V+IV:%> ALISTStem ;
 +V+IV: DeverbalVerbsALIST ;

LEXICON BEAGASJ !Words ending -šit, -skit -ldit, transitives on -hit - no actiocmp
 +V+IV:%> BEAGASJStem ;
!directed here as well:
!Reciprocals on -dit
!Momentatives on -dit, -ádit, -ihit, -e7hit
!Frequentatives on -(u)hit
!Continuatives on -nit
!Inchoatives in -nit

LEXICON JORGGIID !Words ending -smit, -idit, -git - no actiocmp
 +V+IV:%> BEAGASJStem ;
 +V+IV+Der2+Der/ahtti+V:»ahtti%> DIEHTIStem ;
 
LEXICON HURAI !Words ending -aidit no actiocmp
 +V+IV: HURAIStem ;
 +V+IV+Der2+Der/ahtti+V:d»ahtti%> DIEHTIStem ;


LEXICON BALAT !!Cont/Freq on -dit, Continuatives on -(u)hit, Reciprocals, momentatives and frequentatives ending -alit - actio compounds
 +V+IV:%> ALISTStem ;

LEXICON SUOTNJAL !Trisyllabic Verbs ending -lit, -rit without Personal Passive
 +V+IV:%> ALISTStem ;
 +V+IV: DeverbalVerbsSUOTNJAL ;

LEXICON BOTNJAS !Trisyllabic Verbs ending -sit without Personal Passive
 +V+IV:%> MUITALINCH ;
 +V+IV: DeverbalVerbsBOTNJAS ;
 +V+IV: DeverbalNounsC ;

LEXICON LASSAN !Trisyllabic Verbs ending -nit without Personal Passive
 +V+IV:%> MUITALINCH ;
 +V+IV: DeverbalVerbsLASSAN ;
 +V+IV: DeverbalNounsC ;

LEXICON ALISTStem
 SG3PASS ;
 MUITALINCH ;
 DeverbalNounsC ;

LEXICON BEAGASJStem
 SG3PASS ;
 MUITALINCH ;
 DeverbalNounsMUITTASJ ;

LEXICON HURAIStem
 :d%> SG3PASS ;
 HURAIINCH ;
 :d%> DeverbalNounsMUITTASJ ;


LEXICON GEAGAT ! Trisyllabic Verbs without Personal Passive but with Acc obj.
 +V+TV:%> ALISTStem ;
 +V+TV: DeverbalVerbsALIST ;
! This lexicon goes as ALIST except for the TV tag.
! The reason is that geagadit takes acc objects, but does not have passive.

LEXICON BUOVVAL ! Trisyllabic Verbs ending -lit without Personal Passive but with Acc obj.
 +V+TV:%> ALISTStem ;
 +V+TV: DeverbalVerbsSUOTNJAL ;




! Passives and impersonals
! ------------------------


LEXICON SG3PASSV
!  :Y7j SG3PASSinfl ;
! +Der/PassS+V:»Y7 SG3PASSinfl ; !The j was doubled, try w/o (TH, r)
  +Der/PassS+V:»Y7 SG3PASSinfl ; !The j was needed, back again. (TT, r19658, NOW removed again 080908 TO, it is already in single pointers in SG3PASSinfl, and with j here we get forms like:joavgat+V+IV+Der/PassS+V+Inf	jovgojt)
 +Der2+Der/PassL+V:»Y7juvvo%> SG3PASSinfl ; ! Short and long, that is

LEXICON SG3PASS
 +Der2+Der/PassL+V:»uvvo%> SG3PASSinfl ;

LEXICON SG3PASSinfl
 +Actio+Acc:»Y5ma K ;  !SUB
 +Actio+Acc:»Y5n K ;   !SUB ! (Re?)introducing?
 +Actio+Ess:»Y5me K ;  !SUB
 +Actio+Ess:»Y5men K ; !SUB
 +Actio+Ess:»Y5min K ; !SUB
 +Actio+Gen:»Y5ma K ;  !SUB
 +Actio+Gen:»Y5n K ;   !SUB ! (Re?)introducing?
 +Actio+Loc:»Y5mis K ; !SUB
 +Actio+Nom:»Y5n K ;   !SUB
 +Cond+Prs+ConNeg:%>Y5le K ; ! ^NG^
 +Cond+Prs+ConNeg:%>Y5še K ;
 +Cond+Prs+Sg3:%>Y5lij K ;  ! ^NG^
 +Cond+Prs+Sg3:%>Y5šij K ;
 +Der3+Der/n+N+Ess:»Y5me K ;
 +Der3+Der/n+N+Ess:»Y5men K ;
 +Der3+Der/n+N+Ess:»Y5min K ;
 +Der3+Der/n+N+Sg+Acc:»Y5ma K ;
 +Der3+Der/n+N+Sg+Com:»Y5mijn K ;
 +Der3+Der/n+N+Sg+Gen:»Y5n K ;
 +Der3+Der/n+N+Sg+Ill:»Y5mij K ;
 +Der3+Der/n+N+Sg+Loc:»Y5mis K ;
 +Der3+Der/n+N+Sg+Nom:»Y5n K ;
 +Der3+Der/n+N+SgCmp:»Y5n R ;
 +Der3+Der/n+N+SgGenCmp:»Y5ma R ;
 +Imprt+ConNegII:jehko%> # ;
 +Imprt+Sg3:jehko%>s # ;
 +Ind+Prs+ConNeg:%>Y5 K ;
 +Ind+Prs+Sg3:%>Y5 K ;
 +Ind+Prt+Sg3:Y6j K ;
 +Inf:%>Y5t K ;
 +Pot+Prs+ConNeg:%>Y5ž K ;
 +Pot+Prs+Sg3:%>Y5ž K ;
 +Pot+Prs+Sg3:%>Y5ža K ;
!+PrfPrc:X2n K ; ! X2 gives i:á, e:á, u:0, comm. out. TT.
 +PrfPrc:%>Y5n K ;
 :%>Y5 NominalFormsV7 ;
 :%>Y5 NominalFormsV8 ;
 :%>Y5 NominalFormsV9 ;
! +Actio:n ACTIOCOMPOUNDS ; !SUB !!via BOAHTIN and EAPMI

LEXICON ContrImpersonal
 +Ind+Prs+Sg3:Q1 K ;
 +Ind+Prt+Sg3:j K ;
 +Ind+Prs+ConNeg: K ;
 +PrfPrc:n K ;
 +Cond+Prs+Sg3:šij K ;
 +Cond+Prs+Sg3:lij K ;  ! ^NG^
 +Cond+Prs+ConNeg:še K ;
 +Cond+Prs+ConNeg:le K ;  ! ^NG^
 +Pot+Prs+Sg3:ž K ;
 +Pot+Prs+Sg3:ža K ;
 +Pot+Prs+ConNeg:ž K ;
 +Imprt+Sg3:jehko%>s K ;
 +Imprt+ConNegII:jehko%> K ;
 +Inf:t K ;
 +Der3+Der/n+N+SgCmp:»n R ;
 +Der3+Der/n+N+Sg+Nom:»n K ;
 +Der3+Der/n+N+Sg+Gen:»n K ;
 +Der3+Der/n+N+SgGenCmp:»ma R ;
 +Der3+Der/n+N+Ess:»me K ;
 +Der3+Der/n+N+Ess:»min K ;
 +Der3+Der/n+N+Ess:»men K ;
 +Der3+Der/n+N+Sg+Acc:»ma K ;
 +Der3+Der/n+N+Sg+Ill:»mij K ;
 +Der3+Der/n+N+Sg+Loc:»mis K ;
 +Der3+Der/n+N+Sg+Com:»mijn K ;
 +Actio+Nom:n K ; !SUB
 +Actio+Gen:n K ; !SUB ! (Re?)introducing?
 +Actio+Gen:ma K ; !SUB
 +Actio+Acc:n K ; !SUB ! (Re?)introducing?
 +Actio+Acc:ma K ; !SUB
! +Actio:n ACTIOCOMPOUNDS ; !SUB !!via BOAHTIN and EAPMI
 +Actio+Ess:me K ; !SUB
 +Actio+Ess:min K ; !SUB
 +Actio+Ess:men K ; !SUB
 +Actio+Loc:mis K ; !SUB
 +PrfPrc:X2n K ;
 NominalFormsV7 ;
 NominalFormsV8 ;
 NominalFormsV9 ;

LEXICON PASSIVE
 !+Der2+Der/PassL+V:»uvvo%> DOHPPEINCH ; !replaced by individual pointers to avoid actio
+Der2+Der/PassL+V+Der3+Der/goahti+V:»uvvo»goah'ti%> BOAHTICnj ; ! Der/goah0ti changed to Der/goahti, as 0 is bad in tag
 +Der2+Der/PassL+V+Der3+Der/goahti+V:»uvvo»šgoah'ti%> BOAHTICnj ; ! ditto
 +Der2+Der/PassL+V:»uvvoj%> jStemsDOHPPE ;
 +Der2+Der/PassL+V+Ind+Prs:»uvvo%>Y5 VSufDOHPPE ;
 +Der2+Der/PassL+V+Cond:»uvvo%>Y5 CondV2 ;
 +Der2+Der/PassL+V+Pot+Prs:»uvvo%>Y5ž PotC ;
 +Der2+Der/PassL+V+Imprt:»uvvo%>Y5 ImprtSg2 ;
 +Der2+Der/PassL+V:»uvvo%>Y5 NominalFormsV2 ;
 +Der2+Der/PassL+V:»uvvo%>Y5 NominalFormsV4 ;
 +Der2+Der/PassL+V+Inf:»uvvo%>Y5t K ;
 +Der2+Der/PassL+V:»uvvo%>Y6 VjStemsDOHPPE ;
 +Der2+Der/PassL+V+Der1+Der/meahttun:»uvvo»meahttu MEAHTTUN ; !SUB
 +Der2+Der/PassL+V+PrfPrc:»un K ;  !SUB
! +Der2+Der/PassL+V+PrsPrc:»uvvi@C.NeedNoun@ K ; !SUB! XXX evaluate this (should be huvvojeaddji (TO))
! +Der2+Der/PassL+V+Der2+Actor:»uvvo»jeaddji¤»@C.NeedNoun@ ACTORder ; !SUB
 +Der2+Der/PassL+V+Der2+Actor:»uvvo»jeaddji¤» ACTORder ; !SUB ! no actor compound
 +Der2+Der/PassL+V+Der3+Der/upmi:»@C.NeedNoun@ UPMI ;
! +Der2+Der/PassL+V+Der3+Der/n+N+Ess:»uvvo»me K ; !doublet
! +Der2+Der/PassL+V+Der3+Der/n+N+Ess:»uvvo»min K ; !doublet
! +Der2+Der/PassL+V+Der3+Der/n+N+Ess:»uvvo»men K ; !doublet
!+Der2+Der/PassL+V+Der3+Der/n+N:»uvvo»m@C.NeedNoun@ BOAHTIN ; !replaced by ind. pointers
! +Der2+Der/PassL+V+Der3+Der/n+N+Sg+Nom:»uvvo»m@C.NeedNoun@ K ; !This is what causes disamb. problems
 +Der2+Der/PassL+V+Der3+Der/n+N+SgCmp:»uvvo»m@C.NeedNoun@ R ;
 +Der2+Der/PassL+V+Der3+Der/n+N+Der/viđá+Adv:»uvvo»m»@C.NeedNoun@#viđá K ;
! +Der2+Der/PassL+V+Der3+Der/n+N+Der/viđi+Adv:»uvvo»m»@C.NeedNoun@#viđi K ;
 +Der2+Der/PassL+V+Actio+Nom:%>n K ; !SUB
 +Der2+Der/PassL+V+Actio+Gen:%>n K ; !SUB ! (Re?)introducing?
 +Der2+Der/PassL+V+Actio+Gen:%>ma K ; !SUB
 +Der2+Der/PassL+V+Actio+Acc:%>n K ; !SUB ! (Re?)introducing?
 +Der2+Der/PassL+V+Actio+Acc:%>ma K ; !SUB
! +Der2+Der/PassL+V+Actio:%>n ACTIOCOMPOUNDS ; !SUB !!via BOAHTIN and EAPMI
 +Der2+Der/PassL+V+Actio+Ess:%>me K ; !SUB
 +Der2+Der/PassL+V+Actio+Ess:%>min K ; !SUB
 +Der2+Der/PassL+V+Actio+Ess:%>men K ; !SUB
 +Der2+Der/PassL+V+Actio+Loc:%>mis K ; !SUB
 +Der2+Der/PassL+V+Der3+Der/n+N+SgCmp:»uvvo»m@C.NeedNoun@# VEARA ;
 +Der2+Der/PassL+V+Der3+Der/n+N+Ess:»uvvo»m@C.NeedNoun@in K ;   ! Dialects
 +Der2+Der/PassL+V+Der3+Der/n+N+Ess:»uvvo»m@C.NeedNoun@en K ;   ! Dialects
 +Der2+Der/PassL+V+Der3+Der/n+N+Ess:»uvvo»m@C.NeedNoun@e K ;    ! Dialects
 +Der2+Der/PassL+V+Der3+Der/n+N+Sg+Gen:»uvvo»m@C.NeedNoun@a K ;
 +Der2+Der/PassL+V+Der3+Der/n+N+SgGenCmp:»uvvo»m@C.NeedNoun@a R ;
! +Der2+Der/PassL+V+Der3+Der/n+N+Sg+Gen:»uvvo»m@C.NeedNoun@ K ; !This is what causes disamb. problems
 +Der2+Der/PassL+V+Der3+Der/n+N+Sg+Acc:»uvvo»m@C.NeedNoun@a K ;
!+Der2+Der/PassL+V+Der3+Der/n+N+Sg+Acc:»uvvo»m@C.NeedNoun@ K ; ! We suspect the Acc is never short
 +Der2+Der/PassL+V+Der3+Der/n+N+Pl+Nom:»uvvo»m@C.NeedNoun@at K ;
 +Der2+Der/PassL+V+Der3+Der/n+N+Pl+Nom:»uvvo»m@C.NeedNoun@ak K ; !SUB !Skániid dialect
 +Der2+Der/PassL+V+Der3+Der/n+N+Sg+Ill:»uvvo»m@C.NeedNoun@ij K ;
 +Der2+Der/PassL+V+Der3+Der/n+N+Sg+Loc:»uvvo»m@C.NeedNoun@is K ;
 +Der2+Der/PassL+V+Der3+Der/n+N+Sg+Loc:»uvvo»m@C.NeedNoun@in K ; !SUB !SOUTH
 +Der2+Der/PassL+V+Der3+Der/n+N+Sg+Com:»uvvo»m@C.NeedNoun@ijn K ;
 +Der2+Der/PassL+V+Der3+Der/n+N+Pl+Gen:»uvvo»m@C.NeedNoun@ijd K ;
 +Der2+Der/PassL+V+Der3+Der/n+N+Pl+Gen:»uvvo»m@C.NeedNoun@ijd R ;
 +Der2+Der/PassL+V+Der3+Der/n+N+Pl+Acc:»uvvo»m@C.NeedNoun@ijd K ;
 +Der2+Der/PassL+V+Der3+Der/n+N+Pl+Ill:»uvvo»m@C.NeedNoun@ijdda K ;
 +Der2+Der/PassL+V+Der3+Der/n+N+Pl+Loc:»uvvo»m@C.NeedNoun@ijn K ;
 +Der2+Der/PassL+V+Der3+Der/n+N+Pl+Loc:»uvvo»m@C.NeedNoun@ijs K ; !SUB !SOUTH
 +Der2+Der/PassL+V+Der3+Der/n+N+Pl+Com:»uvvo»m@C.NeedNoun@ijgujn K ;
 +Der2+Der/PassL+V+Der3+Der/n+N+Sg+Nom:»uvvo»m@C.NeedNoun@%> PxC ; !^P^
 +Der2+Der/PassL+V+Der3+Der/n+N+Sg+Gen:»uvvo»m@C.NeedNoun@%> PxC ; !^P^
 +Der2+Der/PassL+V+Der3+Der/n+N+Sg+Acc:»uvvo»m@C.NeedNoun@%> PxC ; !^P^
 +Der2+Der/PassL+V+Der3+Der/n+N+Sg+Ill:»uvvo»m@C.NeedNoun@asa%> PxV ; !^P^
 +Der2+Der/PassL+V+Der3+Der/n+N+Sg+Loc:»uvvo»m@C.NeedNoun@istti%> PxV ; !^P^
 +Der2+Der/PassL+V+Der3+Der/n+N+Sg+Com:»uvvo»m@C.NeedNoun@ijnni%> PxV ; !^P^
 +Der2+Der/PassL+V+Der3+Der/n+N+Pl+Nom:»uvvo»m@C.NeedNoun@ijddá%> Px1V ; !^P^
! +Der2+Der/PassL+V+Der3+Der/n+Pl+Nom:»uvvo»m@C.NeedNoun@ijddi%> PxV ; !^P^
 +Der2+Der/PassL+V+Der3+Der/n+N+Pl+Gen:»uvvo»m@C.NeedNoun@ijddi%> PxV ; !^P^
 +Der2+Der/PassL+V+Der3+Der/n+N+Pl+Acc:»uvvo»m@C.NeedNoun@ijddi%> PxV ; !^P^
 +Der2+Der/PassL+V+Der3+Der/n+N+Pl+Ill:»uvvo»m@C.NeedNoun@ijddás%> PxC ; !^P^
 +Der2+Der/PassL+V+Der3+Der/n+N+Pl+Loc:»uvvo»m@C.NeedNoun@ijnni%> PxV ; !^P^
 +Der2+Der/PassL+V+Der3+Der/n+N+Pl+Com:»uvvo»m@C.NeedNoun@ijddi%> PxPlComV1 ; !^P^
 !this was commented out (to, 1.374),
     ! but reintroduced (tt, ik), since it is frequent. Actually, it was commented in by to in 1.4888.
     ! Then it was commented out again (1.531) (la, tt), as it gave rise to wrong analyses (Ptc as N).
     ! Then it was replaced by individual pointer to be able to comment out SgNom and short SgGen (15.10.07 TO LA)
     ! Keep an eye on this. XXX


! ----------------- !
! Finite declension !
! ----------------- !


! Present tense
! -------------

! Vocalic stems

LEXICON PotPrsV !Present Tense in Vocalic Verb Stems
 :Q4 PrsV1 ;
 :Q1 PrsV2 ; ! ^NG^
 :Q2 PrsV3 ;
 :Q6 PrsV4 ; ! ^NG^
 :X1 PrsV5 ;

LEXICON PrsV !Present Tense in Vocalic Verb Stems
 :Q4 PrsV1 ;
 :Q1 PrsV2 ;
 :Q2 PrsV3 ;
 :Q6 PrsV4 ;
 :X1 PrsV5 ;

LEXICON PrsV1 !Present Tense Endings for Vocalic Verb Stems
 +Sg1:n K ;
 +Sg2:t K ;

LEXICON PrsV2 !Present Tense Endings for Vocalic Verb Stems
 +Sg3: K ;    

LEXICON PrsV3 !Present Tense Endings for Vocalic Verb Stems
 +Du1: K ;
 +Pl3:t K ;

LEXICON PrsV4 !Present Tense Endings for Vocalic Verb Stems
 +ConNeg: K ;

LEXICON PrsV5 !Present Tense Endings for Vocalic Verb Stems
 +Du2:beahtti%> K ;
 +Du3:ba K ;
 +Pl1:t K ;
 +Pl2:behte%>t K ;



! Consonantal stems

LEXICON PotC !Present Tense in Consonantal Verb Stems
 PrsC1 ;
 PotC2 ;


LEXICON PrsC !Present Tense in Consonantal Verb Stems
 PrsC1 ;
 PrsC2 ;

LEXICON PrsC1 !Present Tense in Contr/Non-Contr Consonantal Verb Stems
 +Du1:e K ;  !SUB
 +Du1:edne%> K ;   !SUB
 +Du1:etne%> K ;
 +Pl3:it K ;

LEXICON PotC2 !Potential in Non-Contracted Consonantal Verb Stems
 +Sg1:an K ;
 +Sg2:at K ;
 +Sg3:a K ;	! NOT-KJ
 +Sg3: K ;     ! NOT-GG
 +Du2:eahppi%> K ;
 +Du3:eaba%> K ;
 +Pl1:it K ; ! mii muitalit !NOT-KJ
 +Pl1:at K ; ! mii muitalat !NOT-GG 
 +Pl2:ehpe%>t K ;
 +ConNeg: K ;


LEXICON PrsC2 !Present Tense in Non-Contracted Consonantal Verb Stems
 +Sg1:an K ;
 +Sg2:at K ;
 +Sg3:a K ;
!+Sg3: K ;     !SUB Poetic form
 +Du2:eahppi%> K ;
 +Du3:eaba%> K ;
 +Pl1:it K ; ! mii muitalit !NOT-KJ
 +Pl1:at K ; ! mii muitalat !NOT-GG 
 +Pl2:ehpe%>t K ;
 +ConNeg: K ;






! Past tense
! ----------


LEXICON PrtV !Preterite Endings for Vocalic Verb Stems
 :X5 PrtV1 ;
 :Q2 PrtV2 ;

LEXICON PrtV1 !Preterite Endings for Vocalic Weak Grade Verb Stems
 +Sg3:j K ;
 +Du1:jme K ;
 +Du2:jde K ;
 +Du3:jga K ;
 +Pl1:jmet K ;
 +Pl2:jdet K ;

LEXICON PrtV2 !Preterite Endings for Vocalic Strong Grade Verb Stems
 +Sg1:n K ;
 +Sg2:t K ;
 +Pl3: K ;



LEXICON PrtC !Preterite Endings for Consonantal Verb Stems
 PrtC1 ;
 PrtC2 ;

LEXICON PrtC1 !Preterite Endings for Consonantal Contr./Non-Contr. Verb Stems
 +Sg1:in K ;     
 +Sg1:edje%>n K ; !^NG^ 
 +Sg2:it K ;     
 +Sg2:edje%>t K ; !^NG^
 +Pl3:e K ;       !^NG^ 
 +Pl3:edje%> K ; 

LEXICON PrtC2 !Preterite Endings for Consonantal Non-Contr. Verb Stems
 +Sg3:ij K ;
 +Du1:eimme%> K ;
 +Du2:eidde%> K ;
 +Du3:eigga%> K ;
 +Pl1:eimme%>t K ;
 +Pl2:eidde%>t K ;


! Imperative mood
! ---------------

LEXICON ImprtVA         ! Imperative Forms for Vocalic Verb Stems
 ImprtVB ;    !Prs: ImprtVB ;
 :Q6 ImprtSg2 ; !Prs:Q6 ImprtSg2 ;

LEXICON ImprtVB         ! Imperative Forms for Vocalic Verb Stems
 ImprtV1 ;
 ImprtV2 ;	 

LEXICON ImprtV1         ! Imperative Forms for Vocalic Verb Stems
 +Sg1:Q3n ENDLEX ;       ! bohton
 +Sg3:Q3s ENDLEX ;       ! bohtos
 +Du2:Y1 ENDLEX ;        ! boahtti
 +Du3:Q3ska ENDLEX ;     ! bohtoska
 +Pl1:Q3t ENDLEX ;       ! bohtot       ! NOT-KJ
 +Pl1:Y2t ENDLEX ;       ! boahttut       ! NOT-GG 
 +Pl2:Y1t ENDLEX ;       ! boahttit     ! NOT-GG  
! +Pl1:Y3t ENDLEX ;      ! boahttut     ! This renders boahttet that are wrong
 +Pl2:Q2t ENDLEX ;       ! bohtet       ! NOT-KJ
 +Pl2:Y3t ENDLEX ;       ! boahttet     ! NOT-GG  !^NG^
 +Pl3:Q3set ENDLEX ;     ! bohtoset
 +ConNegII:Q3 ENDLEX ;

LEXICON ImprtV2 !Imperative Forms for Vocalic Verb Stems and Substems  
 +Du1:Y2 ENDLEX ;  
 +Pl1:Q3t ENDLEX ; !SUB ! bohtot, muitaletnot
 +Pl1:Y4t ENDLEX ; !SUB ! boahttut, muitaleatnot

LEXICON ImprtSg2 !Imperative Forms For Consonantal and Contracted Verb Stems
 +Sg2: ENDLEX ;
 +ConNeg: ENDLEX ;


LEXICON ImprtC          ! Imperative Substems for Consonantal Verb Stems - uneven syll.
 +Imprt:eah'ki%> ImprtVB ; !SUB
 +Imprt:eatni%> ImprtV2 ; !NOT-KJ
 +Imprt+Sg1:ehko%>n ENDLEX ;
 +Imprt+Sg3:ehko%>s ENDLEX ;
 +Imprt+Sg3:us ENDLEX ;      !^NG^
 +Imprt+Du2:eahkki%> ENDLEX ;
 +Imprt+Du3:ehko%>ska ENDLEX ;
 +Imprt+Pl1:ehko%>t ENDLEX ;	! NOT-GG
 +Imprt+Pl1:eatno%>t ENDLEX ;   ! NOT-KJ
 +Imprt+Pl2:ehke%>t ENDLEX ;
 +Imprt+Pl3:ehko%>set ENDLEX ;

LEXICON ImprtC2          ! Imperative Substems for Consonantal Verb Stems - contracts
 +Imprt:eah'ki%> ImprtVB ; !SUB
 +Imprt:eatni%> ImprtV2 ; ! NOT-KJ
 +Imprt+Sg1:ehko%>n ENDLEX ;
 +Imprt+Sg3:ehko%>s ENDLEX ;
 +Imprt+Sg3:us ENDLEX ;    !^NG^
 +Imprt+Du1:eahkku%> ENDLEX ; ! NOT-GG
 +Imprt+Du2:eahkki%> ENDLEX ;
 +Imprt+Du3:ehko%>ska ENDLEX ;
 +Imprt+Pl1:ehko%>t ENDLEX ; !NOT-KJ      !^NG^
 +Imprt+Pl1:edno%>t ENDLEX ; !NOT-KJ      
 +Imprt+Pl1:eahkko%>t ENDLEX ; !NOT-GG    
 +Imprt+Pl1:eatno%>t ENDLEX ; !NOT-GG     !^NG^
 +Imprt+Pl2:ehke%>t ENDLEX ;
 +Imprt+Pl3:ehko%>set ENDLEX ;


! Infinite forms
! --------------


! V- and C-final
! - - - - - - -

LEXICON NominalFormsV  ! Vowel-final stems
 :X1 NominalFormsV1 ;
 :X4 NominalFormsV2 ;
 :Q6 NominalFormsV3 ;	!^NG^
 :X2 NominalFormsV4 ;
 :Q3 NominalFormsV5 ;
 :Y1 NominalFormsV6 ; !SUB
! check whether V7 and V8 should
! be deleted as V3 doublets!
 :X6 NominalFormsV9 ; ! supine forms

LEXICON NominalFormsC  ! Cons-final stems
 NominalFormsC1 ;
 NominalFormsC2 ; !SUB


! Continuation lex
! - - - - - - - -

LEXICON NominalFormsVC
 NominalFormsV1 ;
 NominalFormsV2 ;
 NominalFormsV4 ;

LEXICON NominalFormsV1
 +Inf:t K ;
 +Actio+Nom:n K ;
 +Actio+Gen:n K ; ! (Re?)introducing?  !^NG^
 +Actio+Gen:ma K ;
 +Actio+Acc:n K ; ! (Re?)introducing? !^NG^
 +Actio+Acc:ma K ;
! +Actio:n ACTIOCOMPOUNDS ; !!via BOAHTIN and EAPMI
 +Actio+Ess:me K ;
 +Actio+Ess:min K ;  !^NG^
 +Actio+Ess:men K ;  !^NG^
 +Actio+Loc:mis K ;

LEXICON NominalFormsV2
 +Ger:dettiin K ;
 +Ger:dettiin%> PxC ;
 +Ger:din K ;            !^NG^
 +Ger:diin K ;           !^NG^
 +VAbess:keahttá K ; 
 +VAbess:keahttájin K ; 
 +VAbess:haga K ;     ! ^NG^
 +VAbess+A+Attr:keahtes K ;
 +VAbess+A+Attr:ha K ; !SUB
 +VGen: K ;

LEXICON NominalFormsV3	!^NG^
 +Ger:dettiin K ;	!^NG^
 +Ger:dettiin%> PxC ;	!^NG^
 +Ger:din K ;                 !^NG^
 +Ger:diin K ;                !^NG^
 +VAbess:keahttá K ;		!^NG^
 +VAbess:keahttájin K ;		!^NG^
 +VAbess:haga K ;            !^NG^
 +VAbess+A+Attr:keahtes K ;	!^NG^
 +VAbess+A+Attr:ha K ; !SUB

LEXICON NominalFormsV4
 +PrfPrc:n K ;

LEXICON NominalFormsV5
 +Imprt+ConNegII:00 # ; !Prs

LEXICON NominalFormsV6 !SUB
 +PrsPrc:¤@C.NeedNoun@ K ; !SUB
                       PRSPRCTOADJ ; !SUB ! Deriving adjective

LEXICON NominalFormsV7
 +Ger:dettiin K ;
 +Ger:din K ;       !^NG^
 +Ger:diin K ;      !^NG^
 +VAbess:keahttá K ;
 +VAbess:keahttájin K ;
 +VAbess:haga K ;   !^NG^
 +VAbess+A+Attr:keahtes K ;
 +VAbess+A+Attr:ha K ; !SUB

LEXICON NominalFormsV8
 +Ger:dettiin K ;
 +Ger:din K ;     !^NG^
 +Ger:diin K ;     !^NG^
 +VAbess:keahttá K ;
 +VAbess:keahttájin K ;
 +VAbess:haga K ;      !^NG^
 +VAbess+A+Attr:keahtes K ;
 +VAbess+A+Attr:ha K ; !SUB

LEXICON NominalFormsV9
 +Sup:žit K ; ! Rare form !!!

LEXICON NominalFormsC1
 +Inf:it K ;
 +Sup:eažžat K ; ! Rare form !!!
 +Actio+Nom:eapmi%> K ;
 +Actio+Nom:eapme%> K ; !SUB
 +Actio+Nom:an K ; ! shortened (reintro)
 +Actio+Gen:eami%> K ;
 +Actio+Gen:eame%> K ; !SUB
 +Actio+Gen:an K ; ! shortened (reintro?)
 +Actio+Acc:eami%> K ;
 +Actio+Acc:eame%> K ; !SUB
 +Actio+Acc:an K ; ! shortened (reintro?)
! +Actio:an ACTIOCOMPOUNDS ; !!via BOAHTIN and EAPMI
 +Actio+Ess:eame%> K ;
 +Actio+Ess:eami%> K ; !SUB
 +Actio+Ess:eami%>n K ; !SUB
 +Actio+Ess:eame%>n K ; !NOT-GG
 +Actio+Loc:eame%>s K ;
 +Actio+Loc:eami%>s K ;
 +Ger:ettiin K ;
 +Ger:ettiin%> PxC ;
 +PrfPrc:an K ;
 +VAbess:#keahttá K ;  
 +VAbess:#keahttájin K ; 
 +VAbess+A+Attr:#keahtes K ; !XXX Why # here? because of final-cons, (TO)
 +VAbess+A+Attr:#ha K ; !SUB
 +VAbess:#haga K ; !^NG^
 +VGen: K ;

LEXICON NominalFormsC2 !SUB
 +PrsPrc:eaddji@C.NeedNoun@ K ; !SUB
                            PRSPRCTOADJ ; !SUB



! ---------- !
! Derivation !
! ---------- !

LEXICON PRSPRCTOADJ !SUB ! This is for PrsPrc as Adj.
+A+Attr:%>eaddji # ; !SUB     !Can only be Attr.
!+A+Sg+Nom:%> # ; !SUB
!+A+Sg+Gen:%> # ; !SUB
!+A+Sg+Acc:%> # ; !SUB

!LEXICON DeverbalNounsV !nothing directed here right now
! DeverbalNounsBOAHTI ;
! DeverbalNounsDOHPPE- ;

LEXICON DeverbalNounsC
 DeverbalNounsMUITAL ;
 DeverbalNounsDOHPPEJ ;

LEXICON DeverbalNounsCTV
 DeverbalNounsMUITALTV ;
 DeverbalNounsDOHPPEJTV ;

LEXICON DeverbalNounsBOAHTI
! +Der2+Actor:¤»@C.NeedNoun@ ACTORder ;
 +Der2+Actor:¤» ACTORder ; ! no compound
! +Der2+Actor:¤»@C.NeedNoun@ DenominalNounsV ; !Not very usual
 +Der1+Der2+Der/las+A:»X2lass LAS ;
! +Der/hat:»X6hah'k JOHTOLAT ;  !Not very usual
 +Der3+Der/n:»m@C.NeedNoun@ BOAHTIN ;
 +Der3+Der/muš+N:»mušš@C.NeedNoun@ MUSH ;
 +Der1+Der/meahttun:»W8meahttu MEAHTTUN ;

LEXICON DeverbalNounsBOAHTALADDA
 +Der2+Actor:¤»@C.NeedNoun@ ACTORder ;
! +Der2+Actor:¤»@C.NeedNoun@ DenominalNounsV ; !Not very usual
 +Der1+Der2+Der/las+A:»X2lass LAS ;
 +Der3+Der/n:»m@C.NeedNoun@ BOAHTALADDAN ;
 +Der3+Der/muš+N:»mušš@C.NeedNoun@ MUSH ;
 +Der1+Der/meahttun:»W8meahttu MEAHTTUN ;

LEXICON DeverbalNounsDIEHTALADDA
 +Der2+Actor:¤»@C.NeedNoun@ ACTORTVder ;
! +Der2+Actor:¤»@C.NeedNoun@ DenominalNounsV ; !Not very usual
 +Der1+Der2+Der/las+A:»X2lass LAS ;
 +Der3+Der/n:»m@C.NeedNoun@ BOAHTALADDANTV ;
 +Der3+Der/muš+N:»mušš@C.NeedNoun@ MUSH ;
 +Der1+Der/meahttun:»W8meahttu MEAHTTUN ;

LEXICON DeverbalNounsDIEHTI
 +Der2+Actor:¤»@C.NeedNoun@ ACTORTVder ;
! +Der2+Actor:¤»@C.NeedNoun@ DenominalNounsV ; !Not very usual
 +Der1+Der2+Der/las+A:»X2lass LAS ;
 +Der3+Der/n:»m@C.NeedNoun@ BOAHTINTV ;
 +Der3+Der/muš+N:»mušš@C.NeedNoun@ MUSH ;
 +Der1+Der/meahttun:»W8meahttu MEAHTTUN ;


LEXICON DeverbalNounsDIEHTISHORT
 +Der2+Actor:¤»@C.NeedNoun@ ACTORTVder ;
! +Der2+Actor:¤»@C.NeedNoun@ DenominalNounsV ; !Not very usual
 +Der1+Der2+Der/las+A:»X2lass LAS ;
 +Der3+Der/n:»m@C.NeedNoun@ BOAHTINSHORTTV ;
 +Der3+Der/muš+N:»mušš@C.NeedNoun@ MUSH ;
 +Der1+Der/meahttun:»W8meahttu MEAHTTUN ;

LEXICON DeverbalNounsDIEHTILONGSHORT
 +Der2+Actor:¤»@C.NeedNoun@ ACTORTVder ;
! +Der2+Actor:¤»@C.NeedNoun@ DenominalNounsV ; !Not very usual
 +Der1+Der2+Der/las+A:»X2lass LAS ;
 +Der3+Der/n:»m@C.NeedNoun@ BOAHTINLONGSHORTTV ;
 +Der3+Der/muš+N:»mušš@C.NeedNoun@ MUSH ;
 +Der1+Der/meahttun:»W8meahttu MEAHTTUN ;

LEXICON DeverbalNounsDOHPPE-
 +Der3+Der/n:»m@C.NeedNoun@ BOAHTINTV ;
 +Der3+Der/muš+N:»mušš@C.NeedNoun@ MUSH ;
 +Der1+Der/meahttun:»X7meahttu MEAHTTUN ;
! +Der/hat:»hah'k JOHTOLAT ;  !Not very usual

LEXICON DeverbalNounsCIRRO-
 +Der3+Der/n:»m@C.NeedNoun@ BOAHTALADDAN ;
 +Der3+Der/muš+N:»mušš@C.NeedNoun@ MUSH ;
 +Der1+Der/meahttun:»X7meahttu MEAHTTUN ;
! +Der/hat:»hah'k JOHTOLAT ;  !Not very usual

LEXICON DeverbalNounsCIRROTV-
 +Der3+Der/n:»m@C.NeedNoun@ BOAHTALADDANTV ;
 +Der3+Der/muš+N:»mušš@C.NeedNoun@ MUSH ;
 +Der1+Der/meahttun:»X7meahttu MEAHTTUN ;
! +Der/hat:»hah'k JOHTOLAT ;  !Not very usual


LEXICON DeverbalNounsDOHPPEJ
! +Der2+Actor:»eaddji¤»@C.NeedNoun@ ACTORder ;
 +Der2+Actor:»eaddji¤» ACTORder ; ! no compound
! +Der2+Actor+Der2+Der/Dimin+N:»eaddjá»ž@C.NeedNoun@ DIMINC ; !Not very usual

LEXICON DeverbalNounsDOHPPEJTV
! +Der2+Actor:»eaddji¤»@C.NeedNoun@ ACTORTVder ;
 +Der2+Actor:»eaddji¤» ACTORTVder ; ! no compound
! +Der2+Actor+Der2+Der/Dimin+N:»eaddjá»ž@C.NeedNoun@ DIMINC ; !Not very usual

LEXICON DeverbalNounsMUITALTV
 +Der2+Der/eapmi:»@C.NeedNoun@ EAPMITV ;
 +Der3+Der/eamoš+N:»eapmo7š%>@C.NeedNoun@ EAMOSH ;
 +Der3+Der/amoš:»amo7š%>@C.NeedNoun@ AMOSH ;
 +Der1+Der/meahttun:»#meahttu MEAHTTUN ;
! +Der/us:»X1uss JOHTOLAT ;   !Not very usual

LEXICON DeverbalNounsMUITTASJTV
 +Der2+Der/eapmi:»@C.NeedNoun@ MUITTASJEAPMITV ;
 +Der3+Der/eamoš+N:»eapmo7š%>@C.NeedNoun@ EAMOSH ;
 +Der3+Der/amoš:»amo7š%>@C.NeedNoun@ AMOSH ;
 +Der1+Der/meahttun:»#meahttu MEAHTTUN ;
! +Der2+Actor:»eaddji¤»@C.NeedNoun@ ACTORTVder ;
  +Der2+Actor:»eaddji¤» ACTORTVder ; ! no compound
! +Der2+Actor+Der2+Der/Dimin+N:»eaddjá»ž@C.NeedNoun@ DIMINC ; !Not very usual

LEXICON DeverbalNounsMUITAL
 +Der2+Der/eapmi:»@C.NeedNoun@ EAPMI ;
 +Der3+Der/eamoš+N:»eapmo7š%>@C.NeedNoun@ EAMOSH ;
 +Der3+Der/amoš:»amo7š%>@C.NeedNoun@ AMOSH ;
 +Der1+Der/meahttun:»#meahttu MEAHTTUN ;
! +Der/us:»X1uss JOHTOLAT ;   !Not very usual

LEXICON DeverbalNounsMUITTASJ
 +Der2+Der/eapmi:»@C.NeedNoun@ MUITTASJEAPMI ;
 +Der3+Der/eamoš+N:»eapmo7š%>@C.NeedNoun@ EAMOSH ;
 +Der3+Der/amoš:»amo7š%>@C.NeedNoun@ AMOSH ;
 +Der1+Der/meahttun:»#meahttu MEAHTTUN ;
! +Der2+Actor:»eaddji¤»@C.NeedNoun@ ACTORder ;
  +Der2+Actor:»eaddji¤» ACTORder ; ! no compound
! +Der2+Actor+Der2+Der/Dimin+N:»eaddjá»ž@C.NeedNoun@ DIMINC ; !Not very usual


LEXICON DeverbalVerbsBOAHTI
 +Der1+Der/st+V:»W4st ALISTStem ;
 +Der1+Der/st+V+Der2+Der/alla+V:»W5stalla%> BOAHTALADDAStem ;
 +Der1+Der/st+V+Der2+Der/adda+V:»W5stadda%> BOAHTALADDAStem ;
 +Der1+Der/st+V+Der2+Der/alla+V:»W7stalla%> BOAHTALADDAStem ;
 +Der1+Der/st+V+Der2+Der/adda+V:»W7stadda%> BOAHTALADDAStem ;
 +Der1+Der/st+V+Der2+Der/ahtti+V+TV:»W4stahtti%> DIEHTIStem ;
 +Der1+Der/st+V+Der2+Der/asti+V:»W4stas'ti%> BOAHTALADDAStem ;
 +Der1+Der/st+V+Der2+Der/easti+V:»W4steas'ti%> BOAHTALADDAStem ;
 +Der1+Der/l+V:»l ALISTStem ;
 +Der1+Der/l+V+Der2+Der/adda+V:»W6ladda%> BOAHTALADDAStem ;
 +Der1+Der/l+V+Der2+Der/adda+V:»X2ladda%> BOAHTALADDAStem ;
 +Der1+Der/l+V+Der2+Der/ahtti+V+TV:»lahtti%> DIEHTIStem ;
 +Der1+Der/l+V+Der2+Der/asti+V:»las'ti%> BOAHTALADDAStem ;
 +Der1+Der/l+V+Der2+Der/easti+V:»leas'ti%> BOAHTALADDAStem ;
 +Der1+Der/h+V+TV:»X4h MUITALStem ;
 +Der1+Der/h+V+Der2+Der/alla+V:»Q4halla%> DIEHTALADDAStem ;
 +Der1+Der/h+V+Der2+Der/adda+V:»Q4hadda%> DIEHTALADDAStem ;
 +Der1+Der/h+V+Der2+Der/ahtti+V+TV:»X4hahtti%> DIEHTIStem ;
 +Der1+Der/h+V+Der2+Der/asti+V:»X4has'ti%> DIEHTALADDAStem ;
 +Der1+Der/h+V+Der2+Der/easti+V:»X4heas'ti%> DIEHTALADDAStem ;
 +Der1+Der2+Der/stuvva+V:»W7stuvva%> BOAHTIINCH ;
! +Der1+Der2+Der/halla+V+TV:»X6halla%> BOAHTIINCH ; !only transitives

LEXICON DeverbalVerbsDIEVVA
 +Der1+Der/st+V:»W4st ALISTStem ;
 +Der1+Der/st+V+Der2+Der/alla+V:»W5stalla%> BOAHTALADDAStem ;
 +Der1+Der/st+V+Der2+Der/adda+V:»W5stadda%> BOAHTALADDAStem ;
 +Der1+Der/st+V+Der2+Der/alla+V:»W7stalla%> BOAHTALADDAStem ;
 +Der1+Der/st+V+Der2+Der/adda+V:»W7stadda%> BOAHTALADDAStem ;
 +Der1+Der/st+V+Der2+Der/ahtti+V+TV:»W4stahtti%> DIEHTIStem ;
 +Der1+Der/st+V+Der2+Der/asti+V:»W4stas'ti%> BOAHTALADDAStem ;
 +Der1+Der/st+V+Der2+Der/easti+V:»W4steas'ti%> BOAHTALADDAStem ;
 +Der1+Der/l+V:»l ALISTStem ;
 +Der1+Der/l+V+Der2+Der/adda+V:»W6ladda%> BOAHTALADDAStem ;
 +Der1+Der/l+V+Der2+Der/adda+V:»X2ladda%> BOAHTALADDAStem ;
 +Der1+Der/l+V+Der2+Der/ahtti+V+TV:»lahtti%> DIEHTIStem ;
 +Der1+Der/l+V+Der2+Der/asti+V:»las'ti%> BOAHTALADDAStem ;
 +Der1+Der/l+V+Der2+Der/easti+V:»leas'ti%> BOAHTALADDAStem ;
 +Der1+Der/h+V+TV:»X4h MUITALStem ;
 +Der1+Der/h+V+Der2+Der/alla+V:»Q4halla%> DIEHTALADDAStem ;
 +Der1+Der/h+V+Der2+Der/adda+V:»Q4hadda%> DIEHTALADDAStem ;
 +Der1+Der/h+V+Der2+Der/ahtti+V+TV:»X4hahtti%> DIEHTIStem ;
 +Der1+Der/h+V+Der2+Der/asti+V:»X4has'ti%> DIEHTALADDAStem ;
 +Der1+Der/h+V+Der2+Der/easti+V:»X4heas'ti%> DIEHTALADDAStem ;
 +Der1+Der2+Der/stuvva+V:»W7stuvva%> BOAHTIINCH ;
! +Der1+Der2+Der/halla+V+TV:»X6halla%> BOAHTIINCH ; !only transitives
 +Der1+Der/d+V:»Q8d ALISTStem ;

LEXICON DeverbalVerbsBINDU
 +Der1+Der/l+V:»l ALISTStem ;
 +Der1+Der/l+V+Der2+Der/adda+V:»W6ladda%> BOAHTALADDAStem ;
 +Der1+Der/l+V+Der2+Der/adda+V:»X2ladda%> BOAHTALADDAStem ;
 +Der1+Der/l+V+Der2+Der/ahtti+V+TV:»lahtti%> DIEHTIStem ;
 +Der1+Der/l+V+Der2+Der/asti+V:»las'ti%> BOAHTALADDAStem ;
 +Der1+Der/l+V+Der2+Der/easti+V:»leas'ti%> BOAHTALADDAStem ;
 +Der1+Der/h+V+TV:»X4h MUITALStem ;
 +Der1+Der/h+V+Der2+Der/alla+V:»Q4halla%> DIEHTALADDAStem ;
 +Der1+Der/h+V+Der2+Der/adda+V:»Q4hadda%> DIEHTALADDAStem ;
 +Der1+Der/h+V+Der2+Der/ahtti+V+TV:»X4hahtti%> DIEHTIStem ;
 +Der1+Der/h+V+Der2+Der/asti+V:»X4has'ti%> DIEHTALADDAStem ;
 +Der1+Der/h+V+Der2+Der/easti+V:»X4heas'ti%> DIEHTALADDAStem ;
 +Der1+Der2+Der/stuvva+V:»W7stuvva%> BOAHTIINCH ;
! +Der1+Der2+Der/halla+TV+V:»X6halla%> BOAHTIINCH ; !only transitives
 +Der1+Der/d+V:»Q8d ALISTStem ;


LEXICON DeverbalVerbsBORRA
 +Der1+Der/st+V:»W4st MUITALStem ;
 +Der1+Der/st+V+Der2+Der/alla+V:»W5stalla%> DIEHTALADDAStem ;
 +Der1+Der/st+V+Der2+Der/adda+V:»W5stadda%> DIEHTALADDAStem ;
 +Der1+Der/st+V+Der2+Der/alla+V:»W7stalla%> DIEHTALADDAStem ;
 +Der1+Der/st+V+Der2+Der/adda+V:»W7stadda%> DIEHTALADDAStem ;
 +Der1+Der/st+V+Der2+Der/ahtti+V+TV:»W4stahtti%> DIEHTIStem ;
 +Der1+Der/st+V+Der2+Der/asti+V:»W4stas'ti%> DIEHTALADDAStem ;
 +Der1+Der/st+V+Der2+Der/easti+V:»W4steas'ti%> DIEHTALADDAStem ;
 +Der1+Der/l+V:»l MUITALStem ;
 +Der1+Der/l+V+Der2+Der/adda+V:»W6ladda%> DIEHTALADDAStem ;
 +Der1+Der/l+V+Der2+Der/adda+V:»X2ladda%> DIEHTALADDAStem ;
 +Der1+Der/l+V+Der2+Der/ahtti+TV:»lahtti%> DIEHTIStem ;
 +Der1+Der/l+V+Der2+Der/asti:»las'ti%> DIEHTALADDAStem ;
 +Der1+Der/l+V+Der2+Der/easti:»leas'ti%> DIEHTALADDAStem ;
 +Der1+Der/h+V+TV:»X4h MUITALStem ;
 +Der1+Der/h+V+Der2+Der/alla+V:»Q4halla%> DIEHTALADDAStem ;
 +Der1+Der/h+V+Der2+Der/adda+V:»Q4hadda%> DIEHTALADDAStem ;
 +Der1+Der/h+V+Der2+Der/ahtti+V+TV:»X4hahtti%> DIEHTIStem ;
 +Der1+Der/h+V+Der2+Der/asti+V:»X4has'ti%> DIEHTALADDAStem ;
 +Der1+Der/h+V+Der2+Der/easti+V:»X4heas'ti%> DIEHTALADDAStem ;
 +Der1+Der2+Der/stuvva+V:»W7stuvva%> BOAHTIINCH ;
 +Der1+Der2+Der/halla+V:»X6halla%> BOAHTIINCH ;
 +Der1+Der/d+V:»Q8d MUITALStem ;

LEXICON DeverbalVerbsBOLTU
 +Der1+Der/l+V:»l MUITALStem ;
 +Der1+Der/l+V+Der2+Der/adda+V:»W6ladda%> DIEHTALADDAStem ;
 +Der1+Der/l+V+Der2+Der/adda+V:»X2ladda%> DIEHTALADDAStem ;
 +Der1+Der/l+V+Der2+Der/ahtti+V+TV:»lahtti%> DIEHTIStem ;
 +Der1+Der/l+V+Der2+Der/asti+V:»las'ti%> DIEHTALADDAStem ;
 +Der1+Der/l+V+Der2+Der/easti+V:»leas'ti%> DIEHTALADDAStem ;
 +Der1+Der/h+V+TV:»X4h MUITALStem ;
 +Der1+Der/h+V+Der2+Der/alla+V:»Q4halla%> DIEHTALADDAStem ;
 +Der1+Der/h+V+Der2+Der/adda+V:»Q4hadda%> DIEHTALADDAStem ;
 +Der1+Der/h+V+Der2+Der/ahtti+V+TV:»X4hahtti%> DIEHTIStem ;
 +Der1+Der/h+V+Der2+Der/asti+V:»X4has'ti%> DIEHTALADDAStem ;
 +Der1+Der/h+V+Der2+Der/easti+V:»X4heas'ti%> DIEHTALADDAStem ;
 +Der1+Der2+Der/stuvva+V:»W7stuvva%> BOAHTIINCH ;
 +Der1+Der2+Der/halla+V:»X6halla%> BOAHTIINCH ;
 +Der1+Der/d+V:»Q8d MUITALStem ;


LEXICON DeverbalVerbsDIEHTI
 +Der1+Der/st+V:»W4st MUITALStem ;
 +Der1+Der/st+V+Der2+Der/alla+V:»W5stalla%> DIEHTALADDAStem ;
 +Der1+Der/st+V+Der2+Der/adda+V:»W5stadda%> DIEHTALADDAStem ;
 +Der1+Der/st+V+Der2+Der/alla+V:»W7stalla%> DIEHTALADDAStem ;
 +Der1+Der/st+V+Der2+Der/adda+V:»W7stadda%> DIEHTALADDAStem ;
 +Der1+Der/st+V+Der2+Der/ahtti+V+TV:»W4stahtti%> DIEHTIStem ;
 +Der1+Der/st+V+Der2+Der/asti+V:»W4stas'ti%> DIEHTALADDAStem ;
 +Der1+Der/st+V+Der2+Der/easti+V:»W4steas'ti%> DIEHTALADDAStem ;
 +Der1+Der/l+V:»l MUITALStem ;
 +Der1+Der/l+V+Der2+Der/adda+V:»W6ladda%> DIEHTALADDAStem ;
 +Der1+Der/l+V+Der2+Der/adda+V:»X2ladda%> DIEHTALADDAStem ;
 +Der1+Der/l+V+Der2+Der/ahtti+V+TV:»lahtti%> DIEHTIStem ;
 +Der1+Der/l+V+Der2+Der/asti+V:»las'ti%> DIEHTALADDAStem ;
 +Der1+Der/l+V+Der2+Der/easti+V:»leas'ti%> DIEHTALADDAStem ;
 +Der1+Der/h+V:»X4h MUITALStem ;
 +Der1+Der/h+V+Der2+Der/alla+V:»Q4halla%> DIEHTALADDAStem ;
 +Der1+Der/h+V+Der2+Der/adda+V:»Q4hadda%> DIEHTALADDAStem ;
 +Der1+Der/h+V+Der2+Der/ahtti+V+TV:»X4hahtti%> DIEHTIStem ;
 +Der1+Der/h+V+Der2+Der/asti+V:»X4has'ti%> DIEHTALADDAStem ;
 +Der1+Der/h+V+Der2+Der/easti+V:»X4heas'ti%> DIEHTALADDAStem ;
 +Der1+Der2+Der/stuvva+V:»W7stuvva%> BOAHTIINCH ;
 +Der1+Der2+Der/halla+V:»X6halla%> BOAHTIINCH ;

LEXICON DeverbalVerbsARVI
 +Der1+Der/st+V:»W4st COASKKITCnj ;
 +Der1+Der/st+V+Der2+Der/alla+V:»W5stalla%> ARVICnj ;
 +Der1+Der/st+V+Der2+Der/adda+V:»W5stadda%> ARVICnj ;
 +Der1+Der/st+V+Der2+Der/alla+V:»W7stalla%> ARVICnj ;
 +Der1+Der/st+V+Der2+Der/adda+V:»W7stadda%> ARVICnj ;
 +Der1+Der/st+V+Der2+Der/asti+V:»W4stas'ti%> ARVICnj ;
 +Der1+Der/st+V+Der2+Der/easti+V:»W4steas'ti%> ARVICnj ;
 +Der1+Der/l+V:»l COASKKITCnj ;
 +Der1+Der/l+V+Der2+Der/adda+V:»W6ladda%> ARVICnj ;
 +Der1+Der/l+V+Der2+Der/adda+V:»X2ladda%> ARVICnj ;
 +Der1+Der/l+V+Der2+Der/asti+V:»las'ti%> ARVICnj ;
 +Der1+Der/l+V+Der2+Der/easti+V:»leas'ti%> ARVICnj ;
 +Der1+Der2+Der/stuvva+V:»W7stuvva%> ARVICnj ;


LEXICON DeverbalVerbsDOHPPE
 +Der1+Der/st+V:»st MUITALStem ;
 +Der1+Der/st+V+Der2+Der/alla+V:»stalla%> DIEHTALADDAStem ;
 +Der1+Der/st+V+Der2+Der/adda+V:»stadda%> DIEHTALADDAStem ;
 +Der1+Der/st+V+Der2+Der/ahtti+V+TV:»stahtti%> DIEHTIStem ;
 +Der1+Der/st+V+Der2+Der/asti+V:»stas'ti%> DIEHTALADDAStem ;
 +Der1+Der/st+V+Der2+Der/easti+V:»steas'ti%> DIEHTALADDAStem ;
 +Der1+Der/h+V:»h MUITALStem ;
 +Der1+Der/h+V+Der2+Der/alla+V:»halla%> DIEHTALADDAStem ;
 +Der1+Der/h+V+Der2+Der/adda+V:»hadda%> DIEHTALADDAStem ;
 +Der1+Der/h+V+Der2+Der/ahtti+V+TV:»hahtti%> DIEHTIStem ;
 +Der1+Der/h+V+Der2+Der/asti+V:»has'ti%> DIEHTALADDAStem ;
 +Der1+Der/h+V+Der2+Der/easti+V:»heas'ti%> DIEHTALADDAStem ;
 +Der1+Der2+Der/stuvva+V:»stuvva%> BOAHTIINCH ;
 +Der1+Der2+Der/halla+V:»halla%> BOAHTIINCH ;
 +Der1+Der/d+V:»d MUITALStem ;

LEXICON DeverbalVerbsGILLE
 +Der1+Der/st+V:»st ALISTStem ;
 +Der1+Der/st+V+Der2+Der/alla+V:»stalla%> BOAHTALADDAStem ;
 +Der1+Der/st+V+Der2+Der/adda+V:»stadda%> BOAHTALADDAStem ;
 +Der1+Der/st+V+Der2+Der/ahtti+V+TV:»stahtti%> DIEHTIStem ;
 +Der1+Der/st+V+Der2+Der/asti+V:»stas'ti%> BOAHTALADDAStem ;
 +Der1+Der/st+V+Der2+Der/easti+V:»steas'ti%> BOAHTALADDAStem ;
 +Der1+Der/h+V:»h MUITALStem ;
 +Der1+Der/h+V+Der2+Der/alla+V:»halla%> DIEHTALADDAStem ;
 +Der1+Der/h+V+Der2+Der/adda+V:»hadda%> DIEHTALADDAStem ;
 +Der1+Der/h+V+Der2+Der/ahtti+V+TV:»hahtti%> DIEHTIStem ;
 +Der1+Der/h+V+Der2+Der/asti+V:»has'ti%> DIEHTALADDAStem ;
 +Der1+Der/h+V+Der2+Der/easti+V:»heas'ti%> DIEHTALADDAStem ;
 +Der1+Der2+Der/stuvva+V:»stuvva%> BOAHTIINCH ;
 +Der1+Der/d+V:»d ALISTStem ;

LEXICON DeverbalVerbsBORGE
 +Der1+Der/st+V:»st COASKKITCnj ;
 +Der1+Der/st+V+Der2+Der/alla+V:»stalla%> ARVICnj ;
 +Der1+Der/st+V+Der2+Der/adda+V:»stadda%> ARVICnj ;
 +Der1+Der/st+V+Der2+Der/asti+V:»stas'ti%> ARVICnj ;
 +Der1+Der/st+V+Der2+Der/easti+V:»steas'ti%> ARVICnj ;
 +Der1+Der2+Der/stuvva+V:»stuvva%> ARVICnj ;



LEXICON DeverbalVerbsMUITAL
 +Der2+Der/ahtti+V+TV:»ahtti%> DIEHTIStem ;
 +Der2+Der/alla+V:»X1alla%> DIEHTALADDAStem ;
 +Der2+Der/adda+V:»X1adda%> DIEHTALADDAStem ;
 +Der2+Der/asti+V:»as'ti%> DIEHTALADDAStem ;
 +Der2+Der/easti+V:»eas'ti%> DIEHTALADDAStem ;

LEXICON DeverbalVerbsVUORDIL
 +Der2+Der/ahtti+V+TV:»ahtti%> DIEHTIStem ;
 +Der2+Der/adda+V:»X1adda%> DIEHTALADDAStem ;
 +Der2+Der/asti+V:»as'ti%> DIEHTALADDAStem ;
 +Der2+Der/easti+V:»eas'ti%> DIEHTALADDAStem ;


LEXICON DeverbalVerbsALIST
 +Der2+Der/ahtti+V+TV:»ahtti%> DIEHTIStem ;
 +Der2+Der/alla+V:»X1alla%> BOAHTALADDAStem ;
 +Der2+Der/adda+V:»X1adda%> BOAHTALADDAStem ;
 +Der2+Der/asti+V:»as'ti%> BOAHTALADDAStem ;
 +Der2+Der/easti+V:»eas'ti%> BOAHTALADDAStem ;

LEXICON DeverbalVerbsSUOTNJAL
 +Der2+Der/ahtti+V+TV:»ahtti%> DIEHTIStem ;
 +Der2+Der/adda+V:»X1adda%> BOAHTALADDAStem ;
 +Der2+Der/asti+V:»as'ti%> BOAHTALADDAStem ;
 +Der2+Der/easti+V:»eas'ti%> BOAHTALADDAStem ;

LEXICON DeverbalVerbsBOTNJAS
 +Der2+Der/alla+V:»X1alla%> BOAHTALADDAStem ;
 +Der2+Der/adda+V:»X1adda%> BOAHTALADDAStem ;

LEXICON DeverbalVerbsLASSAN
 +Der2+Der/adda+V:»X1adda%> BOAHTALADDAStem ;

LEXICON DeverbalVerbsCOASKKIT
 +Der2+Der/alla+V:»X1alla%> ARVICnj ;
 +Der2+Der/adda+V:»X1adda%> ARVICnj ;
 +Der2+Der/asti+V:»as'ti%> ARVICnj ;
 +Der2+Der/easti+V:»eas'ti%> ARVICnj ;

LEXICON DeverbalVerbsARVIL
 +Der2+Der/adda+V:»X1adda%> ARVICnj ;
 +Der2+Der/asti+V:»as'ti%> ARVICnj ;
 +Der2+Der/easti+V:»eas'ti%> ARVICnj ;






! -------
! Clitics
! -------

LEXICON K
 ENDLEX ;
 +Qst:#go ENDLEX ;  	  !^C^ !I removed the Circ symbol from these two, as they are common.
 +Foc/naj+Qst:#naigo ENDLEX ;  !^C^
 +Qst+Foc/son:#goson ENDLEX ;  !^C^
 +Foc/ge:#ge ENDLEX ;	 !^C^ !Alternatively, the K lexicon may be done at PL as a compound lexicon
 +Foc/gen:#gen ENDLEX ;  !^C^ ! Also, the symbol should be ^L^ (large), rather than ^-C-^
 +Foc/ges:#ges ENDLEX ;  !^C^ ! Attested for 'muges'. Others?
 +Foc/gis:#gis ENDLEX ;  !^C^ ! Means same as ges and is maybe more common
 +Foc/naj:#nai ENDLEX ;	 !^C^
 +Foc/ba:#ba ENDLEX ;    !^C^
 +Foc/ban:#ban ENDLEX ;  !^C^
 +Foc/be:#be ENDLEX ;    !^C^
 +Foc/hal:#hal ENDLEX ;  !^C^  ! XXX Is this required?
 +Foc/han:#han ENDLEX ;  !^C^
 +Foc/bat:#bat ENDLEX ;  !^C^
 +Foc/son:#son ENDLEX ;  !^C^  ! makkárson
 +Foc/ba:#ba#hal ENDLEX ;    !^C^
 +Foc/be:#be#hal ENDLEX ;    !^C^
 +Foc/ba:#ba#han ENDLEX ;    !^C^
 +Foc/be:#be#han ENDLEX ;    !^C^
 +Foc/ba:#ba#son ENDLEX ;    !^C^
 +Foc/be:#be#son ENDLEX ;    !^C^


LEXICON K-son
! K ;
 +Foc/son:#son ENDLEX ; !^C^
 +Foc/hal:#hal ENDLEX ;  !^C^  ! XXX Is this required?
 +Foc/bat:#bat ENDLEX ;  !^C^
 +Foc/ba:#ba ENDLEX ;    !^C^
 +Foc/be:#be ENDLEX ;    !^C^
 +Foc/ba:#ba#hal ENDLEX ;    !^C^
 +Foc/be:#be#hal ENDLEX ;    !^C^
 +Foc/ba:#ba#han ENDLEX ;    !^C^
 +Foc/be:#be#han ENDLEX ;    !^C^
 +Foc/ba:#ba#son ENDLEX ;    !^C^
 +Foc/be:#be#son ENDLEX ;    !^C^
 ENDLEX ;
! This is a Continuation Class for Interrogative Pronouns and Adverbs like
! gii(son), gosa(son) etc.. These have now been added to the lexicon(s).
! I tentatively direct it to K, so that they have #son plus the K clitics.
!outcommented K, added bat and hal (TO), makkárhal, makkárbat

LEXICON ENDLEX
 @D.NeedNoun.ON@ # ;
! @D.Need3Part.ON@ # ; !3part
! This ENDLEX business in order to remove illegal compounds.
!Distributed under the terms of the GNU General Public License version 2 
! or any later version.

! ===== !
! Verbs !
! ===== !

! ToC
! ---

! Negative verbs
! Copula
! Stray forms+
! Main verbs

! -------------- !
! Negative verbs !
! -------------- !

LEXICON Negativeverb

ii+V+IV+Neg:0 negmood ;

LEXICON negmood
+Ind:0 negind ;
+Imprt:0 negimp ;
+Sup:0 negsup ;

LEXICON negind
+Sg1:%>in K ;
+Sg2:%>it K ;
+Sg3:%>ii K ;
+Du1:%>ean K ;
+Du2:eahkki%> K ; !SUB !Polmak dialect
+Du2:eahppi%> K ;
+Du3:eaba%> K ;
+Du3:eava%> K ; !SUB !Kárášjohka dialect
+Pl1:%>eat K ;
+Pl1:%>eap9 K ; !SUB !Skániid dialect
+Pl2:ehpe%>t K ;
+Pl3:%>eai K ;

LEXICON negimp
+Sg1:allo%>n K ;
+Sg2:ale%> K ;
+Sg3:allo%>s K ;
+Du1:al'lu%> K ;
+Du2:al'li%> K ;
+Du3:allo%>ska K ;
+Pl1:allo%>t K ;
+Pl2:alle%>t K ;
+Pl3:allo%>set K ;

LEXICON negsup
+Sg1:ama%>n K ;
+Sg2:ama%>t K ;
+Sg3:ama%>s K ;
+Du1:ama%>me K ;
+Du2:ama%>de K ;
+Du3:ama%>ska K ;
+Pl1:ama%>met K ;
+Pl2:ama%>det K ;
+Pl3:ama%>set K ;

! ------ !
! Copula !
! ------ !

LEXICON Copula ! Dividing into finite and infinite
leat+V+IV:l Finitecop ;
leat+V+IV:l Infinitecop ;

LEXICON Finitecop ! Removed %>, they blocked diphtsimpl
+Ind+Prs:0 Prscop ;
+Ind+Prs+ConNeg:%>eat K ;
+Ind+Prt:0 Prtcop ;
+Cond+Prs:ivčče%> CondC ; ! regular cond, pointer to 3syll paradigm
+Cond+Prs:ivččo%> PrtV ;  ! alternate cond, pointer to 2syll par !SUB
+Cond+Prs+Sg3:ivčče%> K ; ! special cond for Sg3 !SUB
+Pot+Prs+Sg3:%>eaš K ;    ! ^NG^ all Pot pointers copied from sme-lex
+Pot+Prs+Sg3:%>eš K ; 
+Pot+Prs+ConNeg:%>eaš K ; ! ^NG^
+Pot+Prs+ConNeg:%>eš K ; 
+Pot+Prs:eažža%> PotPrsV ;
+Pot+Prt:eažža%> PrtV ;
+Imprt:0 Impcop ;
+Imprt+ConNeg:eage%> K ;
+Imprt+ConNegII:ehko%> K ;

! The boundary marks in the following 4 lexica were removed, as result of
! the discussion.
LEXICON Prscop
+Sg1:%>ean K ;
+Sg2:%>eat K ;
+Sg3:%>ea K ;
+Du1:etne%> K ;
+Du1:edne%> K ; ! ^NG^
+Du2:eahppi%> K ;
+Du3:eaba%> K ;
+Pl1:%>eat K ;
+Pl2:ehpe%>t K ;
+Pl3:%>eat K ;

LEXICON Prtcop
+Sg1:edje%>n K ;
+Sg2:edje%>t K ;
+Sg3:%>ej K ;
+Sg3:%>eaj K ; ! ^NG^
+Du1:ejmme%> K ;
+Du2:ejdde%> K ;
+Du3:ejgga%> K ;
+Du3:eajgga%> K ; ! ^NG^
+Pl1:ejmme%>t K ;
+Pl2:ejdde%>t K ;
+Pl3:edje%> K ;

LEXICON Impcop
+Sg1:ehko%>n K ;
+Sg2:eage%> K ;
+Sg3:ehko%>s K ;
!+Sg3:%>eaj K ; !This is not right
+Du1:eadnu%> K ; ! NOT-KJ
+Du1:eahkku%> K ;	! NOT-GG
+Du2:eahkki%> K ;
+Du3:ehko%>ska K ;
+Pl1:ehko%>t K ;	! NOT-GG
+Pl1:eatno%>t K ; ! NOT-KJ
+Pl2:ehke%>t K ;
+Pl3:ehko%>set K ;

LEXICON Infinitecop
+Inf:eahki%>t K ; ! ^NG^
+Inf:eahke%>t K ; !SUB
+Inf:%>eat K ;
+Actio:eahki%>n K ;
+Actio+Ess:eame%>n K ;	! NOT-GG
+Actio+Ess:eame%> K ;		! NOT-KJ
+Actio+Ess:eahki%>me K ;		! ^NG^
+Actio+Loc:eame%>s K ;
+PrfPrc:%>ean K ; ! ^NG^
+PrfPrc:eama%>š K ;
+PrfPrc:eama%>šan K ; ! ^NG^

! ----------- !
! Stray forms !
! ----------- !

LEXICON STRAYFORMS

sorjankeahttá+V+IV+Abess:sorjan%>keahttá # ; ! Abess without verb.

! These forms added for the dictionary:

huraidit+V+IV+VGen:hurat K ;
huraidit+V+IV+Ind+Prs+ConNeg:hurat K ;
huraidit+V+IV+Imprt+Sg2:hurat K ;
háliidit+V+TV+VGen:hálit K ;
háliidit+V+TV+Ind+Prs+ConNeg:hálit K ;
háliidit+V+TV+Imprt+Sg2:hálit K ;

! ---------- !
! Main verbs !
! ---------- !

LEXICON VerbRoot
ábbut:ábbu ALLU ;
ábbut:ábbu ALLU ;
ábbut:ábbu ALLU ;
ábbut:ábbu ALLU ;
abmet:abme DOHPPE ;
abmet:abme DOHPPE ;
abmet:abme DOHPPE ;
abmet:abme DOHPPE ;
aborteret:abortere GILLE ; ! ^LOAN
aborteret:abortere GILLE ; ! ^LOAN
aborteret:abortere GILLE ; ! ^LOAN
aborteret:abortere GILLE ; ! ^LOAN
áddehaddat:áddehadda RAIMMAHALLA ;
áddehaddat:áddehadda RAIMMAHALLA ;
áddehaddat:áddehadda RAIMMAHALLA ;
áddehaddat:áddehadda RAIMMAHALLA ;
áddet:ádde DOHPPE ;
áddet:ádde DOHPPE ;
áddet:ádde DOHPPE ;
áddet:ádde DOHPPE ;
addit:addi DIEHTI ;
addit:addi DIEHTI ;
addit:addi DIEHTI ;
addit:addi DIEHTI ;
ageret:agere GILLE ; ! ^LOAN
ageret:agere GILLE ; ! ^LOAN
ageret:agere GILLE ; ! ^LOAN
ageret:agere GILLE ; ! ^LOAN
ahtanuššat:ahtanušša DIEVVA ;
ahtanuššat:ahtanušša DIEVVA ;
ahtanuššat:ahtanušša DIEVVA ;
ahtanuššat:ahtanušša DIEVVA ;
ái0bat:áj'ba DIEVVA ;
ái0bat:áj'ba DIEVVA ;
ái0bat:áj'ba DIEVVA ;
ái0bat:áj'ba DIEVVA ;
ái0cat:áj'ca BORRA ;
ái0cat:áj'ca BORRA ;
ái0cat:áj'ca BORRA ;
ái0cat:áj'ca BORRA ;
aiddostahttit:aiddo7stahtti HAHTTIT ;
aiddostahttit:aiddo7stahtti HAHTTIT ;
aiddostahttit:aiddo7stahtti HAHTTIT ;
aiddostahttit:aiddo7stahtti HAHTTIT ;
ái0dut:áj'du DAHTU ;
ái0dut:áj'du DAHTU ;
ái0dut:áj'du DAHTU ;
ái0dut:áj'du DAHTU ;
ái0tit:áj'ti DIEHTI ;
ái0tit:áj'ti DIEHTI ;
ái0tit:áj'ti DIEHTI ;
ái0tit:áj'ti DIEHTI ;
ájihit:ájih MUITAL ;
ájihit:ájih MUITAL ;
ájihit:ájih MUITAL ;
ájihit:ájih MUITAL ;
ákkastit:ákkast MUITAL ;
ákkastit:ákkast MUITAL ;
ákkastit:ákkast MUITAL ;
ákkastit:ákkast MUITAL ;
aksepteret:akseptere DOHPPE ; ! ^LOAN NOR
aksepteret:akseptere DOHPPE ; ! ^LOAN NOR
aksepteret:akseptere DOHPPE ; ! ^LOAN NOR
aksepteret:akseptere DOHPPE ; ! ^LOAN NOR
akšoneret:akšonere GILLE ; ! ^LOAN
akšoneret:akšonere GILLE ; ! ^LOAN
akšoneret:akšonere GILLE ; ! ^LOAN
akšoneret:akšonere GILLE ; ! ^LOAN
akšuneret:akšunere GILLE ; ! ^LOAN
akšuneret:akšunere GILLE ; ! ^LOAN
akšuneret:akšunere GILLE ; ! ^LOAN
akšuneret:akšunere GILLE ; ! ^LOAN
aktiviseret:aktivisere DOHPPE ; ! ^LOAN
aktiviseret:aktivisere DOHPPE ; ! ^LOAN
aktiviseret:aktivisere DOHPPE ; ! ^LOAN
aktiviseret:aktivisere DOHPPE ; ! ^LOAN
albmadit:albmad MUITTASJ ;
albmadit:albmad MUITTASJ ;
albmadit:albmad MUITTASJ ;
albmadit:albmad MUITTASJ ;
al0dat:al'da DIEVVA ;
al0dat:al'da DIEVVA ;
al0dat:al'da DIEVVA ;
al0dat:al'da DIEVVA ;
alfabetiseret:alfabetisere DOHPPE ; ! ^LOAN
alfabetiseret:alfabetisere DOHPPE ; ! ^LOAN
alfabetiseret:alfabetisere DOHPPE ; ! ^LOAN
alfabetiseret:alfabetisere DOHPPE ; ! ^LOAN
álggahit:álggah MUITAL ;
álggahit:álggah MUITAL ;
álggahit:álggah MUITAL ;
álggahit:álggah MUITAL ;
alidit:alid MUITAL ;
alidit:alid MUITAL ;
alidit:alid MUITAL ;
alidit:alid MUITAL ;
álkidahttit:álkidahtti HAHTTIT ;
álkidahttit:álkidahtti HAHTTIT ;
álkidahttit:álkidahtti HAHTTIT ;
álkidahttit:álkidahtti HAHTTIT ;
almmustahttit:almmustahtti HAHTTIT ;
almmustahttit:almmustahtti HAHTTIT ;
almmustahttit:almmustahtti HAHTTIT ;
almmustahttit:almmustahtti HAHTTIT ;
anašit:anaš MUITTASJ ;
anašit:anaš MUITTASJ ;
anašit:anaš MUITTASJ ;
anašit:anaš MUITTASJ ;
anonymiseret:anonymisere DOHPPE ; ! ^LOAN
anonymiseret:anonymisere DOHPPE ; ! ^LOAN
anonymiseret:anonymisere DOHPPE ; ! ^LOAN
anonymiseret:anonymisere DOHPPE ; ! ^LOAN
ánssášit:ánssáš MUITTASJ ;
ánssášit:ánssáš MUITTASJ ;
ánssášit:ánssáš MUITTASJ ;
ánssášit:ánssáš MUITTASJ ;
árbet:árbe DOHPPE ;
árbet:árbe DOHPPE ;
árbet:árbe DOHPPE ;
árbet:árbe DOHPPE ;
arkiveret:arkivere DOHPPE ; ! ^LOAN
arkiveret:arkivere DOHPPE ; ! ^LOAN
arkiveret:arkivere DOHPPE ; ! ^LOAN
arkiveret:arkivere DOHPPE ; ! ^LOAN
árpmihit:árpmih MUITAL ;
árpmihit:árpmih MUITAL ;
árpmihit:árpmih MUITAL ;
árpmihit:árpmih MUITAL ;
arrangeret:arrangere DOHPPE ; ! ^LOAN
arrangeret:arrangere DOHPPE ; ! ^LOAN
arrangeret:arrangere DOHPPE ; ! ^LOAN
arrangeret:arrangere DOHPPE ; ! ^LOAN
ar0vat:ar'va DIEVVA ;
ar0vat:ar'va DIEVVA ;
ar0vat:ar'va DIEVVA ;
ar0vat:ar'va DIEVVA ;
ásahallat:ásahalla DIEHTALADDA ;
ásahallat:ásahalla DIEHTALADDA ;
ásahallat:ásahalla DIEHTALADDA ;
ásahallat:ásahalla DIEHTALADDA ;
asfalteret:asfaltere DOHPPE ; ! ^LOAN
asfalteret:asfaltere DOHPPE ; ! ^LOAN
asfalteret:asfaltere DOHPPE ; ! ^LOAN
asfalteret:asfaltere DOHPPE ; ! ^LOAN
ássat:ássa DIEVVA ;
ássat:ássa DIEVVA ;
ássat:ássa DIEVVA ;
ássat:ássa DIEVVA ;
assimileret:assimilere DOHPPE ; ! ^LOAN
assimileret:assimilere DOHPPE ; ! ^LOAN
assimileret:assimilere DOHPPE ; ! ^LOAN
assimileret:assimilere DOHPPE ; ! ^LOAN
as0tat:as'ta BORRA ;
as0tat:as'ta BORRA ;
as0tat:as'ta BORRA ;
as0tat:as'ta BORRA ;
attesteret:attestere DOHPPE ; ! ^LOAN
attesteret:attestere DOHPPE ; ! ^LOAN
attesteret:attestere DOHPPE ; ! ^LOAN
attesteret:attestere DOHPPE ; ! ^LOAN
attestit:atte7st MUITAL ;
attestit:atte7st MUITAL ;
attestit:atte7st MUITAL ;
attestit:atte7st MUITAL ;
ávžžuhit:ávžžuh MUITAL ;
ávžžuhit:ávžžuh MUITAL ;
ávžžuhit:ávžžuh MUITAL ;
ávžžuhit:ávžžuh MUITAL ;
báddet:bádde DOHPPE ;
báddet:bádde DOHPPE ;
báddet:bádde DOHPPE ;
báddet:bádde DOHPPE ;
badjánit:badján LASSAN ;
badjánit:badján LASSAN ;
badjánit:badján LASSAN ;
badjánit:badján LASSAN ;
bagadallat:bagadalla DIEHTALADDA ;
bagadallat:bagadalla DIEHTALADDA ;
bagadallat:bagadalla DIEHTALADDA ;
bagadallat:bagadalla DIEHTALADDA ;
bágget:bágge DOHPPE ;
bágget:bágge DOHPPE ;
bágget:bágge DOHPPE ;
bágget:bágge DOHPPE ;
báh0cit:báh'ci BOAHTI ;
báh0cit:báh'ci BOAHTI ;
báh0cit:báh'ci BOAHTI ;
báh0cit:báh'ci BOAHTI ;
báhkadit:báhkad MUITAL ;
báhkadit:báhkad MUITAL ;
báhkadit:báhkad MUITAL ;
báhkadit:báhkad MUITAL ;
báhkkanit:báhkkan LASSAN ;
báhkkanit:báhkkan LASSAN ;
báhkkanit:báhkkan LASSAN ;
báhkkanit:báhkkan LASSAN ;
báibmat:bájbma BORRA ;
báibmat:bájbma BORRA ;
báibmat:bájbma BORRA ;
báibmat:bájbma BORRA ;
bai0kit:bajki DIEHTI ;
bai0kit:bajki DIEHTI ;
bai0kit:bajki DIEHTI ;
bai0kit:bajki DIEHTI ;
bái0tit:báj'ti BOAHTI ;
bái0tit:báj'ti BOAHTI ;
bái0tit:báj'ti BOAHTI ;
bái0tit:báj'ti BOAHTI ;
bal0dit:bal'di DIEHTI ;
bal0dit:bal'di DIEHTI ;
bal0dit:bal'di DIEHTI ;
bal0dit:bal'di DIEHTI ;
bál0gat:bál'ga DIEVVA ;
bál0gat:bál'ga DIEVVA ;
bál0gat:bál'ga DIEVVA ;
bál0gat:bál'ga DIEVVA ;
bálkásit:bálkás BOTNJAS ;
bálkásit:bálkás BOTNJAS ;
bálkásit:bálkás BOTNJAS ;
bálkásit:bálkás BOTNJAS ;
bálkestit:bálkest MUITAL ;
bálkestit:bálkest MUITAL ;
bálkestit:bálkest MUITAL ;
bálkestit:bálkest MUITAL ;
bál0kut:bál'ku BOLTU ;
bál0kut:bál'ku BOLTU ;
bál0kut:bál'ku BOLTU ;
bál0kut:bál'ku BOLTU ;
ballát:ballá CIRRO ;
ballát:ballá CIRRO ;
ballát:ballá CIRRO ;
ballát:ballá CIRRO ;
bal0lat:bal'la GILLE ; !SUB !XXXWhat is this?
bal0lat:bal'la GILLE ; !SUB !XXXWhat is this?
bal0lat:bal'la GILLE ; !SUB !XXXWhat is this?
bal0lat:bal'la GILLE ; !SUB !XXXWhat is this?
bállet:bálle FERTE ;
bállet:bálle FERTE ;
bállet:bálle FERTE ;
bállet:bálle FERTE ;
bálvalit:bálval VUORDIL ;
bálvalit:bálval VUORDIL ;
bálvalit:bálval VUORDIL ;
bálvalit:bálval VUORDIL ;
barberet:barbere DOHPPE ; ! ^LOAN
barberet:barbere DOHPPE ; ! ^LOAN
barberet:barbere DOHPPE ; ! ^LOAN
barberet:barbere DOHPPE ; ! ^LOAN
bar0dit:bar'di DIEHTI ;
bar0dit:bar'di DIEHTI ;
bar0dit:bar'di DIEHTI ;
bar0dit:bar'di DIEHTI ;
barggahit:barggah MUITAL ;
barggahit:barggah MUITAL ;
barggahit:barggah MUITAL ;
barggahit:barggah MUITAL ;
bárgidit:bárgid MUITAL ;
bárgidit:bárgid MUITAL ;
bárgidit:bárgid MUITAL ;
bárgidit:bárgid MUITAL ;
bártidit:bártid ALIST ;
bártidit:bártid ALIST ;
bártidit:bártid ALIST ;
bártidit:bártid ALIST ;
basadit:basad BALAT ;
basadit:basad BALAT ;
basadit:basad BALAT ;
basadit:basad BALAT ;
bassaladdat:bassaladda DIEHTALADDA ;
bassaladdat:bassaladda DIEHTALADDA ;
bassaladdat:bassaladda DIEHTALADDA ;
bassaladdat:bassaladda DIEHTALADDA ;
bassat:bassa BORRA ;
bassat:bassa BORRA ;
bassat:bassa BORRA ;
bassat:bassa BORRA ;
bassit:bassi DIEHTILONGSHORT ;
bassit:bassi DIEHTILONGSHORT ;
bassit:bassi DIEHTILONGSHORT ;
bassit:bassi DIEHTILONGSHORT ;
batnit:batni DIEHTI ;
batnit:batni DIEHTI ;
batnit:batni DIEHTI ;
batnit:batni DIEHTI ;
bávččagit:bávččag JORGGIID ;
bávččagit:bávččag JORGGIID ;
bávččagit:bávččag JORGGIID ;
bávččagit:bávččag JORGGIID ;
bávččastit:bávččast ALIST ;
bávččastit:bávččast ALIST ;
bávččastit:bávččast ALIST ;
bávččastit:bávččast ALIST ;
beah0kit:beah'ki BOAHTI ;
beah0kit:beah'ki BOAHTI ;
beah0kit:beah'ki BOAHTI ;
beah0kit:beah'ki BOAHTI ;
beahtahallat:beahtahalla RAIMMAHALLA ;
beahtahallat:beahtahalla RAIMMAHALLA ;
beahtahallat:beahtahalla RAIMMAHALLA ;
beahtahallat:beahtahalla RAIMMAHALLA ;
bearrat:bearra BORRA ;
bearrat:bearra BORRA ;
bearrat:bearra BORRA ;
bearrat:bearra BORRA ;
beasahit:beasah MUITAL ;
beasahit:beasah MUITAL ;
beasahit:beasah MUITAL ;
beasahit:beasah MUITAL ;
beaskidit:beaskid MUITAL ;
beaskidit:beaskid MUITAL ;
beaskidit:beaskid MUITAL ;
beaskidit:beaskid MUITAL ;
beroštit:berošt ALIST ;
beroštit:berošt ALIST ;
beroštit:berošt ALIST ;
beroštit:berošt ALIST ;
berret:berre GILLE ;
berret:berre GILLE ;
berret:berre GILLE ;
berret:berre GILLE ;
biđđit:biđđi DIEHTI ;
biđđit:biđđi DIEHTI ;
biđđit:biđđi DIEHTI ;
biđđit:biđđi DIEHTI ;
bieguhit:bieguh MUITAL ;
bieguhit:bieguh MUITAL ;
bieguhit:bieguh MUITAL ;
bieguhit:bieguh MUITAL ;
biekkadit:biekkad BONJAT ;
biekkadit:biekkad BONJAT ;
biekkadit:biekkad BONJAT ;
biekkadit:biekkad BONJAT ;
biekkahit:biekkah MUITAL ;
biekkahit:biekkah MUITAL ;
biekkahit:biekkah MUITAL ;
biekkahit:biekkah MUITAL ;
bierggastit:bierggast MUITAL ;
bierggastit:bierggast MUITAL ;
bierggastit:bierggast MUITAL ;
bierggastit:bierggast MUITAL ;
biev0lat:biev'la DIEVVA ;
biev0lat:biev'la DIEVVA ;
biev0lat:biev'la DIEVVA ;
biev0lat:biev'la DIEVVA ;
bih0cut:bih'cu ALLU ;
bih0cut:bih'cu ALLU ;
bih0cut:bih'cu ALLU ;
bih0cut:bih'cu ALLU ;
bih0tit:bih'ti BOAHTI ;
bih0tit:bih'ti BOAHTI ;
bih0tit:bih'ti BOAHTI ;
bih0tit:bih'ti BOAHTI ;
biidnašuvvat:biidnaš UVVA ;
biidnašuvvat:biidnaš UVVA ;
biidnašuvvat:biidnaš UVVA ;
biidnašuvvat:biidnaš UVVA ;
biinnidit:bijnnid MUITAL ;
biinnidit:bijnnid MUITAL ;
biinnidit:bijnnid MUITAL ;
biinnidit:bijnnid MUITAL ;
bilidit:bilid MUITAL ;
bilidit:bilid MUITAL ;
bilidit:bilid MUITAL ;
bilidit:bilid MUITAL ;
billahuvvat:billah UVVA ;
billahuvvat:billah UVVA ;
billahuvvat:billah UVVA ;
billahuvvat:billah UVVA ;
billašuvvat:billaš UVVA ;
billašuvvat:billaš UVVA ;
billašuvvat:billaš UVVA ;
billašuvvat:billaš UVVA ;
billistit:billist BONJAT ;
billistit:billist BONJAT ;
billistit:billist BONJAT ;
billistit:billist BONJAT ;
bir0cut:bir'cu ALLU ;
bir0cut:bir'cu ALLU ;
bir0cut:bir'cu ALLU ;
bir0cut:bir'cu ALLU ;
birget:birge GILLE ;
birget:birge GILLE ;
birget:birge GILLE ;
birget:birge GILLE ;
bissostit:bissost MUITAL ;
bissostit:bissost MUITAL ;
bissostit:bissost MUITAL ;
bissostit:bissost MUITAL ;
bivastuvvat:bivast UVVA ;
bivastuvvat:bivast UVVA ;
bivastuvvat:bivast UVVA ;
bivastuvvat:bivast UVVA ;
bivvat:bivva DIEVVA ;
bivvat:bivva DIEVVA ;
bivvat:bivva DIEVVA ;
bivvat:bivva DIEVVA ;
bláđet:bláđe GILLE ;
bláđet:bláđe GILLE ;
bláđet:bláđe GILLE ;
bláđet:bláđe GILLE ;
boah0tit:boah'ti BOAHTI ;
boah0tit:boah'ti BOAHTI ;
boah0tit:boah'ti BOAHTI ;
boah0tit:boah'ti BOAHTI ;
boarásmit:boarásm JORGGIID ;
boarásmit:boarásm JORGGIID ;
boarásmit:boarásm JORGGIID ;
boarásmit:boarásm JORGGIID ;
boarásmuvvat:boarásm UVVA ;
boarásmuvvat:boarásm UVVA ;
boarásmuvvat:boarásm UVVA ;
boarásmuvvat:boarásm UVVA ;
bohciidit:bohcijd JORGGIID ;
bohciidit:bohcijd JORGGIID ;
bohciidit:bohcijd JORGGIID ;
bohciidit:bohcijd JORGGIID ;
boh0kat:boh'ka BORRA ;
boh0kat:boh'ka BORRA ;
boh0kat:boh'ka BORRA ;
boh0kat:boh'ka BORRA ;
bohkosit:bohkos BOTNJAS ;
bohkosit:bohkos BOTNJAS ;
bohkosit:bohkos BOTNJAS ;
bohkosit:bohkos BOTNJAS ;
bohtanit:bohtan LASSAN ;
bohtanit:bohtan LASSAN ;
bohtanit:bohtan LASSAN ;
bohtanit:bohtan LASSAN ;
bok0tit:bok'ti DIEHTI ;
bok0tit:bok'ti DIEHTI ;
bok0tit:bok'ti DIEHTI ;
bok0tit:bok'ti DIEHTI ;
boltasit:boltas BOTNJAS ;
boltasit:boltas BOTNJAS ;
boltasit:boltas BOTNJAS ;
boltasit:boltas BOTNJAS ;
bor0dit:bor'di DIEHTI ;
bor0dit:bor'di DIEHTI ;
bor0dit:bor'di DIEHTI ;
bor0dit:bor'di DIEHTI ;
boret:bore DOHPPE ;
boret:bore DOHPPE ;
boret:bore DOHPPE ;
boret:bore DOHPPE ;
borggadit:borggad BONJAT ;
borggadit:borggad BONJAT ;
borggadit:borggad BONJAT ;
borggadit:borggad BONJAT ;
borggistit:borggist ALIST ;
borggistit:borggist ALIST ;
borggistit:borggist ALIST ;
borggistit:borggist ALIST ;
borgguhit:borgguh BONJAT ;
borgguhit:borgguh BONJAT ;
borgguhit:borgguh BONJAT ;
borgguhit:borgguh BONJAT ;
borjjastit:borjjast ALIST ;
borjjastit:borjjast ALIST ;
borjjastit:borjjast ALIST ;
borjjastit:borjjast ALIST ;
borralit:borral VUORDIL ;
borralit:borral VUORDIL ;
borralit:borral VUORDIL ;
borralit:borral VUORDIL ;
bossut:bossu BOLTU ;
bossut:bossu BOLTU ;
bossut:bossu BOLTU ;
bossut:bossu BOLTU ;
bos0tit:bos'ti DIEHTI ;
bos0tit:bos'ti DIEHTI ;
bos0tit:bos'ti DIEHTI ;
bos0tit:bos'ti DIEHTI ;
botkalit:botkal BONJAT ;
botkalit:botkal BONJAT ;
botkalit:botkal BONJAT ;
botkalit:botkal BONJAT ;
botkkodit:botkkod BONJAT ;
botkkodit:botkkod BONJAT ;
botkkodit:botkkod BONJAT ;
botkkodit:botkkod BONJAT ;
botkkuhit:botkkuh MUITTASJ ;
botkkuhit:botkkuh MUITTASJ ;
botkkuhit:botkkuh MUITTASJ ;
botkkuhit:botkkuh MUITTASJ ;
botnit:botni DIEHTI ;
botnit:botni DIEHTI ;
botnit:botni DIEHTI ;
botnit:botni DIEHTI ;
botnjat:botnja BORRA ;
botnjat:botnja BORRA ;
botnjat:botnja BORRA ;
botnjat:botnja BORRA ;
bovret:bovre DOHPPE ;
bovret:bovre DOHPPE ;
bovret:bovre DOHPPE ;
bovret:bovre DOHPPE ;
buđaldit:buđald BEAGASJ ;
buđaldit:buđald BEAGASJ ;
buđaldit:buđald BEAGASJ ;
buđaldit:buđald BEAGASJ ;
buhttet:buhtte DOHPPE ;
buhttet:buhtte DOHPPE ;
buhttet:buhtte DOHPPE ;
buhttet:buhtte DOHPPE ;
buk0tit:buk'ti DIEHTI ;
buk0tit:buk'ti DIEHTI ;
buk0tit:buk'ti DIEHTI ;
buk0tit:buk'ti DIEHTI ;
buođđut:buođđu BORRA ;
buođđut:buođđu BORRA ;
buođđut:buođđu BORRA ;
buođđut:buođđu BORRA ;
buoh0cat:buoh'ca BORRA ;
buoh0cat:buoh'ca BORRA ;
buoh0cat:buoh'ca BORRA ;
buoh0cat:buoh'ca BORRA ;
buoi0dut:buoj'du DIEVVA ;
buoi0dut:buoj'du DIEVVA ;
buoi0dut:buoj'du DIEVVA ;
buoi0dut:buoj'du DIEVVA ;
buokčalit:buokčal SUOTNJAL ;
buokčalit:buokčal SUOTNJAL ;
buokčalit:buokčal SUOTNJAL ;
buokčalit:buokčal SUOTNJAL ;
buolašit:buolaš MUITTASJ ;
buolašit:buolaš MUITTASJ ;
buolašit:buolaš MUITTASJ ;
buolašit:buolaš MUITTASJ ;
buol0lit:buolli BOAHTI ;
buol0lit:buolli BOAHTI ;
buol0lit:buolli BOAHTI ;
buol0lit:buolli BOAHTI ;
buorástahttit:buorástahtti HAHTTIT ;
buorástahttit:buorástahtti HAHTTIT ;
buorástahttit:buorástahtti HAHTTIT ;
buorástahttit:buorástahtti HAHTTIT ;
buorránit:buorrán LASSAN ;
buorránit:buorrán LASSAN ;
buorránit:buorrán LASSAN ;
buorránit:buorrán LASSAN ;
buozastit:buozast ALIST ;
buozastit:buozast ALIST ;
buozastit:buozast ALIST ;
buozastit:buozast ALIST ;
buvihit:buvih MUITAL ;
buvihit:buvih MUITAL ;
buvihit:buvih MUITAL ;
buvihit:buvih MUITAL ;
buvvánit:buvván LASSAN ;
buvvánit:buvván LASSAN ;
buvvánit:buvván LASSAN ;
buvvánit:buvván LASSAN ;
cábadit:cábad BONJAT ;
cábadit:cábad BONJAT ;
cábadit:cábad BONJAT ;
cábadit:cábad BONJAT ;
čađahit:čađah MUITAL ;
čađahit:čađah MUITAL ;
čađahit:čađah MUITAL ;
čađahit:čađah MUITAL ;
čáh0kat:čáh'ka DIEVVA ;
čáh0kat:čáh'ka DIEVVA ;
čáh0kat:čáh'ka DIEVVA ;
čáh0kat:čáh'ka DIEVVA ;
cah0kat:cah'ka DIEVVA ;
cah0kat:cah'ka DIEVVA ;
cah0kat:cah'ka DIEVVA ;
cah0kat:cah'ka DIEVVA ;
cahkkehit:cahkkeh MUITAL ;
cahkkehit:cahkkeh MUITAL ;
cahkkehit:cahkkeh MUITAL ;
cahkkehit:cahkkeh MUITAL ;
čájáhallat:čájáhalla DIEHTALADDA ;
čájáhallat:čájáhalla DIEHTALADDA ;
čájáhallat:čájáhalla DIEHTALADDA ;
čájáhallat:čájáhalla DIEHTALADDA ;
čájehit:čáje7h MUITAL ;
čájehit:čáje7h MUITAL ;
čájehit:čáje7h MUITAL ;
čájehit:čáje7h MUITAL ;
čákŋadit:čákŋad MUITAL ;
čákŋadit:čákŋad MUITAL ;
čákŋadit:čákŋad MUITAL ;
čákŋadit:čákŋad MUITAL ;
čákŋalit:čákŋal VUORDIL ;
čákŋalit:čákŋal VUORDIL ;
čákŋalit:čákŋal VUORDIL ;
čákŋalit:čákŋal VUORDIL ;
čálašit:čálaš MUITTASJ ;
čálašit:čálaš MUITTASJ ;
čálašit:čálaš MUITTASJ ;
čálašit:čálaš MUITTASJ ;
čálestit:čále7st MUITAL ;
čálestit:čále7st MUITAL ;
čálestit:čále7st MUITAL ;
čálestit:čále7st MUITAL ;
čal0gat:čal'ga DIEVVA ;
čal0gat:čal'ga DIEVVA ;
čal0gat:čal'ga DIEVVA ;
čal0gat:čal'ga DIEVVA ;
čáskadit:čáskad MUITAL ;
čáskadit:čáskad MUITAL ;
čáskadit:čáskad MUITAL ;
čáskadit:čáskad MUITAL ;
čás0kat:čás'ka DIEVVA ;
čás0kat:čás'ka DIEVVA ;
čás0kat:čás'ka DIEVVA ;
čás0kat:čás'ka DIEVVA ;
čavdet:čavde DOHPPE ;
čavdet:čavde DOHPPE ;
čavdet:čavde DOHPPE ;
čavdet:čavde DOHPPE ;
ceagganit:ceaggan LASSAN ;
ceagganit:ceaggan LASSAN ;
ceagganit:ceaggan LASSAN ;
ceagganit:ceaggan LASSAN ;
ceaggát:ceaggá CIRRO ;
ceaggát:ceaggá CIRRO ;
ceaggát:ceaggá CIRRO ;
ceaggát:ceaggá CIRRO ;
cegget:cegge DOHPPE ;
cegget:cegge DOHPPE ;
cegget:cegge DOHPPE ;
cegget:cegge DOHPPE ;
čiđđit:čiđđi BOAHTI ;
čiđđit:čiđđi BOAHTI ;
čiđđit:čiđđi BOAHTI ;
čiđđit:čiđđi BOAHTI ;
čiehkádit:čiehkád ALIST ;
čiehkádit:čiehkád ALIST ;
čiehkádit:čiehkád ALIST ;
čiehkádit:čiehkád ALIST ;
čieh0kat:čieh'ka BORRA ;
čieh0kat:čieh'ka BORRA ;
čieh0kat:čieh'ka BORRA ;
čieh0kat:čieh'ka BORRA ;
čielggadit:čielggad BONJAT ;
čielggadit:čielggad BONJAT ;
čielggadit:čielggad BONJAT ;
čielggadit:čielggad BONJAT ;
čierrut:čierru BORRA ;
čierrut:čierru BORRA ;
čierrut:čierru BORRA ;
čierrut:čierru BORRA ;
čilget:čilge DOHPPE ;
čilget:čilge DOHPPE ;
čilget:čilge DOHPPE ;
čilget:čilge DOHPPE ;
čiŋadit:čiŋad ALIST ;
čiŋadit:čiŋad ALIST ;
čiŋadit:čiŋad ALIST ;
čiŋadit:čiŋad ALIST ;
čiŋahit:čiŋah MUITAL ;
čiŋahit:čiŋah MUITAL ;
čiŋahit:čiŋah MUITAL ;
čiŋahit:čiŋah MUITAL ;
cir0gut:cir'gu BINDU ;
cir0gut:cir'gu BINDU ;
cir0gut:cir'gu BINDU ;
cir0gut:cir'gu BINDU ;
čiv0gat:čiv'ga DIEVVA ;
čiv0gat:čiv'ga DIEVVA ;
čiv0gat:čiv'ga DIEVVA ;
čiv0gat:čiv'ga DIEVVA ;
civ0kit:civ'ki BOAHTI ;
civ0kit:civ'ki BOAHTI ;
civ0kit:civ'ki BOAHTI ;
civ0kit:civ'ki BOAHTI ;
čoaggit:čoaggi DIEHTI ;
čoaggit:čoaggi DIEHTI ;
čoaggit:čoaggi DIEHTI ;
čoaggit:čoaggi DIEHTI ;
čoahkkimas0tit:čoahkkimas'ti BOAHTALADDA ;
čoahkkimas0tit:čoahkkimas'ti BOAHTALADDA ;
čoahkkimas0tit:čoahkkimas'ti BOAHTALADDA ;
čoahkkimas0tit:čoahkkimas'ti BOAHTALADDA ;
coahkkit:coahkki BOAHTI ;
coahkkit:coahkki BOAHTI ;
coahkkit:coahkki BOAHTI ;
coahkkit:coahkki BOAHTI ;
čoallut:čoallu DEAKCU ;
čoallut:čoallu DEAKCU ;
čoallut:čoallu DEAKCU ;
čoallut:čoallu DEAKCU ;
čoavdilit:čoavdil VUORDIL ;
čoavdilit:čoavdil VUORDIL ;
čoavdilit:čoavdil VUORDIL ;
čoavdilit:čoavdil VUORDIL ;
čohkánit:čohkán LASSAN ;
čohkánit:čohkán LASSAN ;
čohkánit:čohkán LASSAN ;
čohkánit:čohkán LASSAN ;
čoh0kat:čoh'ka BORRA ;
čoh0kat:čoh'ka BORRA ;
čoh0kat:čoh'ka BORRA ;
čoh0kat:čoh'ka BORRA ;
čohkkát:čohkká GILLE ;
čohkkát:čohkká GILLE ;
čohkkát:čohkká GILLE ;
čohkkát:čohkká GILLE ;
čohkkedit:čohkked ALIST ;
čohkkedit:čohkked ALIST ;
čohkkedit:čohkked ALIST ;
čohkkedit:čohkked ALIST ;
čohkohallat:čohkohalla BOAHTALADDA ;
čohkohallat:čohkohalla BOAHTALADDA ;
čohkohallat:čohkohalla BOAHTALADDA ;
čohkohallat:čohkohalla BOAHTALADDA ;
čolgadit:čolgad MUITTASJ ;
čolgadit:čolgad MUITTASJ ;
čolgadit:čolgad MUITTASJ ;
čolgadit:čolgad MUITTASJ ;
čol0gat:čol'ga BORRA ;
čol0gat:čol'ga BORRA ;
čol0gat:čol'ga BORRA ;
čol0gat:čol'ga BORRA ;
čorbmadit:čorbmad MUITTASJ ;
čorbmadit:čorbmad MUITTASJ ;
čorbmadit:čorbmad MUITTASJ ;
čorbmadit:čorbmad MUITTASJ ;
čorbmat:čorbma BORRA ;
čorbmat:čorbma BORRA ;
čorbmat:čorbma BORRA ;
čorbmat:čorbma BORRA ;
čugget:čugge DOHPPE ;
čugget:čugge DOHPPE ;
čugget:čugge DOHPPE ;
čugget:čugge DOHPPE ;
cuiget:cujge GILLE ;
cuiget:cujge GILLE ;
cuiget:cujge GILLE ;
cuiget:cujge GILLE ;
čuldet:čulde DOHPPE ;
čuldet:čulde DOHPPE ;
čuldet:čulde DOHPPE ;
čuldet:čulde DOHPPE ;
čuldot:čuldo BASSO ;
čuldot:čuldo BASSO ;
čuldot:čuldo BASSO ;
čuldot:čuldo BASSO ;
cum0mestit:cum'mest MUITAL ;
cum0mestit:cum'mest MUITAL ;
cum0mestit:cum'mest MUITAL ;
cum0mestit:cum'mest MUITAL ;
čuoččaldahttit:čuoččaldahtti HAHTTIT ; !SUB
čuoččaldahttit:čuoččaldahtti HAHTTIT ; !SUB
čuoččaldahttit:čuoččaldahtti HAHTTIT ; !SUB
čuoččaldahttit:čuoččaldahtti HAHTTIT ; !SUB
čuoggut:čuoggu DEAKCU ;
čuoggut:čuoggu DEAKCU ;
čuoggut:čuoggu DEAKCU ;
čuoggut:čuoggu DEAKCU ;
čuoh0cit:čuoh'ci BOAHTI ;
čuoh0cit:čuoh'ci BOAHTI ;
čuoh0cit:čuoh'ci BOAHTI ;
čuoh0cit:čuoh'ci BOAHTI ;
čuohpahit:čuohpah MUITAL ;
čuohpahit:čuohpah MUITAL ;
čuohpahit:čuohpah MUITAL ;
čuohpahit:čuohpah MUITAL ;
čuohppat:čuohppa BORRA ;
čuohppat:čuohppa BORRA ;
čuohppat:čuohppa BORRA ;
čuohppat:čuohppa BORRA ;
čuoibmut:čuojbmu DEAKCU ;
čuoibmut:čuojbmu DEAKCU ;
čuoibmut:čuojbmu DEAKCU ;
čuoibmut:čuojbmu DEAKCU ;
čuoigalit:čuojgal SUOTNJAL ;
čuoigalit:čuojgal SUOTNJAL ;
čuoigalit:čuojgal SUOTNJAL ;
čuoigalit:čuojgal SUOTNJAL ;
čuoi0gat:čuoj'ga DIEVVA ;
čuoi0gat:čuoj'ga DIEVVA ;
čuoi0gat:čuoj'ga DIEVVA ;
čuoi0gat:čuoj'ga DIEVVA ;
čuoiggadit:čuojggad BALAT ;
čuoiggadit:čuojggad BALAT ;
čuoiggadit:čuojggad BALAT ;
čuoiggadit:čuojggad BALAT ;
čuoiggahit:čuojggah MUITAL ;
čuoiggahit:čuojggah MUITAL ;
čuoiggahit:čuojggah MUITAL ;
čuoiggahit:čuojggah MUITAL ;
čuolastit:čuolast MUITAL ;
čuolastit:čuolast MUITAL ;
čuolastit:čuolast MUITAL ;
čuolastit:čuolast MUITAL ;
čuol0lat:čuolla BORRA ;
čuol0lat:čuolla BORRA ;
čuol0lat:čuolla BORRA ;
čuol0lat:čuolla BORRA ;
čuopmat:čuopma BORRA ;
čuopmat:čuopma BORRA ;
čuopmat:čuopma BORRA ;
čuopmat:čuopma BORRA ;
čuor0vut:čuor'vu DEAKCU ;
čuor0vut:čuor'vu DEAKCU ;
čuor0vut:čuor'vu DEAKCU ;
čuor0vut:čuor'vu DEAKCU ;
čuovvut:čuovvu DAHTU ;
čuovvut:čuovvu DAHTU ;
čuovvut:čuovvu DAHTU ;
čuovvut:čuovvu DAHTU ;
čuožžilit:čuožžil SUOTNJAL ;
čuožžilit:čuožžil SUOTNJAL ;
čuožžilit:čuožžil SUOTNJAL ;
čuožžilit:čuožžil SUOTNJAL ;
čurggodit:čurggod ALIST ;
čurggodit:čurggod ALIST ;
čurggodit:čurggod ALIST ;
čurggodit:čurggod ALIST ;
čurvet:čurve DOHPPE ;
čurvet:čurve DOHPPE ;
čurvet:čurve DOHPPE ;
čurvet:čurve DOHPPE ;
cuvket:cuvke DOHPPE ;
cuvket:cuvke DOHPPE ;
cuvket:cuvke DOHPPE ;
cuvket:cuvke DOHPPE ;
dádjadit:dádjad ALIST ;
dádjadit:dádjad ALIST ;
dádjadit:dádjad ALIST ;
dádjadit:dádjad ALIST ;
dadjalit:dadjal VUORDIL ;
dadjalit:dadjal VUORDIL ;
dadjalit:dadjal VUORDIL ;
dadjalit:dadjal VUORDIL ;
dad0jat:dad'ja BORRA ;
dad0jat:dad'ja BORRA ;
dad0jat:dad'ja BORRA ;
dad0jat:dad'ja BORRA ;
dagahit:dagah MUITAL ;
dagahit:dagah MUITAL ;
dagahit:dagah MUITAL ;
dagahit:dagah MUITAL ;
daguhit:daguh MUITTASJ ;
daguhit:daguh MUITTASJ ;
daguhit:daguh MUITTASJ ;
daguhit:daguh MUITTASJ ;
dah0kat:dah'ka BORRA ;
dah0kat:dah'ka BORRA ;
dah0kat:dah'ka BORRA ;
dah0kat:dah'ka BORRA ;
dáh0kut:dáh'ku DAHTU ;
dáh0kut:dáh'ku DAHTU ;
dáh0kut:dáh'ku DAHTU ;
dáh0kut:dáh'ku DAHTU ;
dáhpet:dáhpe DOHPPE ;
dáhpet:dáhpe DOHPPE ;
dáhpet:dáhpe DOHPPE ;
dáhpet:dáhpe DOHPPE ;
dáikkihit:dájkkih ALIST ;
dáikkihit:dájkkih ALIST ;
dáikkihit:dájkkih ALIST ;
dáikkihit:dájkkih ALIST ;
dájáskit:dájásk BEAGASJ ;
dájáskit:dájásk BEAGASJ ;
dájáskit:dájásk BEAGASJ ;
dájáskit:dájásk BEAGASJ ;
dállet:dálle DOHPPE ;
dállet:dálle DOHPPE ;
dállet:dálle DOHPPE ;
dállet:dálle DOHPPE ;
dánset:dánse DOHPPE ;
dánset:dánse DOHPPE ;
dánset:dánse DOHPPE ;
dánset:dánse DOHPPE ;
dán0sut:dán'su BOLTU ;
dán0sut:dán'su BOLTU ;
dán0sut:dán'su BOLTU ;
dán0sut:dán'su BOLTU ;
dápmat:dápma BORRA ;
dápmat:dápma BORRA ;
dápmat:dápma BORRA ;
dápmat:dápma BORRA ;
dárbbahit:dárbbah MUITTASJ ;
dárbbahit:dárbbah MUITTASJ ;
dárbbahit:dárbbah MUITTASJ ;
dárbbahit:dárbbah MUITTASJ ;
dár0jut:dár'ju DAHTU ;
dár0jut:dár'ju DAHTU ;
dár0jut:dár'ju DAHTU ;
dár0jut:dár'ju DAHTU ;
dárkilas0tit:dárkilas'ti DIEHTALADDA ;
dárkilas0tit:dárkilas'ti DIEHTALADDA ;
dárkilas0tit:dárkilas'ti DIEHTALADDA ;
dárkilas0tit:dárkilas'ti DIEHTALADDA ;
dárkkuhit:dárkkuh BONJAT ;
dárkkuhit:dárkkuh BONJAT ;
dárkkuhit:dárkkuh BONJAT ;
dárkkuhit:dárkkuh BONJAT ;
dárpmehuvvat:dárpme7h UVVA ;
dárpmehuvvat:dárpme7h UVVA ;
dárpmehuvvat:dárpme7h UVVA ;
dárpmehuvvat:dárpme7h UVVA ;
dárránit:dárrán LASSAN ;
dárránit:dárrán LASSAN ;
dárránit:dárrán LASSAN ;
dárránit:dárrán LASSAN ;
dárustit:dárust ALIST ;
dárustit:dárust ALIST ;
dárustit:dárust ALIST ;
dárustit:dárust ALIST ;
darvvihit:darvvih MUITAL ;
darvvihit:darvvih MUITAL ;
darvvihit:darvvih MUITAL ;
darvvihit:darvvih MUITAL ;
dássádallat:dássádalla DIEHTALADDA ;
dássádallat:dássádalla DIEHTALADDA ;
dássádallat:dássádalla DIEHTALADDA ;
dássádallat:dássádalla DIEHTALADDA ;
deaddelit:deadde7l VUORDIL ; !SUB
deaddelit:deadde7l VUORDIL ; !SUB
deaddelit:deadde7l VUORDIL ; !SUB
deaddelit:deadde7l VUORDIL ; !SUB
deai0vat:deaj'va BORRA ;
deai0vat:deaj'va BORRA ;
deai0vat:deaj'va BORRA ;
deai0vat:deaj'va BORRA ;
dearpalit:dearpal VUORDIL ;
dearpalit:dearpal VUORDIL ;
dearpalit:dearpal VUORDIL ;
dearpalit:dearpal VUORDIL ;
dearvvahit:dearvvah MUITAL ;
dearvvahit:dearvvah MUITAL ;
dearvvahit:dearvvah MUITAL ;
dearvvahit:dearvvah MUITAL ;
dearvvašnuvvat:dearvvašn UVVA ;
dearvvašnuvvat:dearvvašn UVVA ;
dearvvašnuvvat:dearvvašn UVVA ;
dearvvašnuvvat:dearvvašn UVVA ;
deattastit:deattast MUITAL ;
deattastit:deattast MUITAL ;
deattastit:deattast MUITAL ;
deattastit:deattast MUITAL ;
deav0dit:deav'di DIEHTI ;
deav0dit:deav'di DIEHTI ;
deav0dit:deav'di DIEHTI ;
deav0dit:deav'di DIEHTI ;
debatteret:debattere DOHPPE ; ! ^LOAN
debatteret:debattere DOHPPE ; ! ^LOAN
debatteret:debattere DOHPPE ; ! ^LOAN
debatteret:debattere DOHPPE ; ! ^LOAN
debuteret:debutere DOHPPE ; ! ^LOAN
debuteret:debutere DOHPPE ; ! ^LOAN
debuteret:debutere DOHPPE ; ! ^LOAN
debuteret:debutere DOHPPE ; ! ^LOAN
denet:dene GILLE ;
denet:dene GILLE ;
denet:dene GILLE ;
denet:dene GILLE ;
diđoštit:diđošt MUITAL ;
diđoštit:diđošt MUITAL ;
diđoštit:diđošt MUITAL ;
diđoštit:diđošt MUITAL ;
dieh0tit:dieh'ti MAHTI ;
dieh0tit:dieh'ti MAHTI ;
dieh0tit:dieh'ti MAHTI ;
dieh0tit:dieh'ti MAHTI ;
digaštallat:digaštalla DIEHTALADDA ;
digaštallat:digaštalla DIEHTALADDA ;
digaštallat:digaštalla DIEHTALADDA ;
digaštallat:digaštalla DIEHTALADDA ;
digitaliseret:digitalisere DOHPPE ; ! ^LOAN
digitaliseret:digitalisere DOHPPE ; ! ^LOAN
digitaliseret:digitalisere DOHPPE ; ! ^LOAN
digitaliseret:digitalisere DOHPPE ; ! ^LOAN
diktet:dikte GILLE ;
diktet:dikte GILLE ;
diktet:dikte GILLE ;
diktet:dikte GILLE ;
dinet:dine DOHPPE ;
dinet:dine DOHPPE ;
dinet:dine DOHPPE ;
dinet:dine DOHPPE ;
diŋgot:diŋgo DOHPPE ; 
diŋgot:diŋgo DOHPPE ; 
diŋgot:diŋgo DOHPPE ; 
diŋgot:diŋgo DOHPPE ; 
dišket:diške DOHPPE ;
dišket:diške DOHPPE ;
dišket:diške DOHPPE ;
dišket:diške DOHPPE ;
diskuteret:diskutere GILLE ; ! ^LOAN
diskuteret:diskutere GILLE ; ! ^LOAN
diskuteret:diskutere GILLE ; ! ^LOAN
diskuteret:diskutere GILLE ; ! ^LOAN
diš0kut:diš'ku BOLTU ;
diš0kut:diš'ku BOLTU ;
diš0kut:diš'ku BOLTU ;
diš0kut:diš'ku BOLTU ;
dispenseret:dispensere GILLE ; ! ^LOAN
dispenseret:dispensere GILLE ; ! ^LOAN
dispenseret:dispensere GILLE ; ! ^LOAN
dispenseret:dispensere GILLE ; ! ^LOAN
disponeret:disponere DOHPPE ; ! ^LOAN
disponeret:disponere DOHPPE ; ! ^LOAN
disponeret:disponere DOHPPE ; ! ^LOAN
disponeret:disponere DOHPPE ; ! ^LOAN
divodit:divod BONJAT ;
divodit:divod BONJAT ;
divodit:divod BONJAT ;
divodit:divod BONJAT ;
divrrašit:divrraš MUITTASJ ;
divrrašit:divrraš MUITTASJ ;
divrrašit:divrraš MUITTASJ ;
divrrašit:divrraš MUITTASJ ;
divrudit:divrud MUITAL ;
divrudit:divrud MUITAL ;
divrudit:divrud MUITAL ;
divrudit:divrud MUITAL ;
div0rut:div'ru ALLU ;
div0rut:div'ru ALLU ;
div0rut:div'ru ALLU ;
div0rut:div'ru ALLU ;
divuhit:divuh MUITAL ;
divuhit:divuh MUITAL ;
divuhit:divuh MUITAL ;
divuhit:divuh MUITAL ;
doah0put:doah'pu DEAKCU ;
doah0put:doah'pu DEAKCU ;
doah0put:doah'pu DEAKCU ;
doah0put:doah'pu DEAKCU ;
doaibmat:doajbma DIEVVA ;
doaibmat:doajbma DIEVVA ;
doaibmat:doajbma DIEVVA ;
doaibmat:doajbma DIEVVA ;
doaladit:doalad BONJAT ;
doaladit:doalad BONJAT ;
doaladit:doalad BONJAT ;
doaladit:doalad BONJAT ;
doallat:doalla BORRA ; ! Not III-II alternation
doallat:doalla BORRA ; ! Not III-II alternation
doallat:doalla BORRA ; ! Not III-II alternation
doallat:doalla BORRA ; ! Not III-II alternation
doapmat:doapma DIEVVA ;
doapmat:doapma DIEVVA ;
doapmat:doapma DIEVVA ;
doapmat:doapma DIEVVA ;
doarggistit:doarggist ALIST ;
doarggistit:doarggist ALIST ;
doarggistit:doarggist ALIST ;
doarggistit:doarggist ALIST ;
doarjalit:doarjal VUORDIL ;
doarjalit:doarjal VUORDIL ;
doarjalit:doarjal VUORDIL ;
doarjalit:doarjal VUORDIL ;
doarridit:doarrid MUITAL ;
doarridit:doarrid MUITAL ;
doarridit:doarrid MUITAL ;
doarridit:doarrid MUITAL ;
doaškalit:doaškal BONJAT ;
doaškalit:doaškal BONJAT ;
doaškalit:doaškal BONJAT ;
doaškalit:doaškal BONJAT ;
doaš0kut:doaš'ku DEAKCU ;
doaš0kut:doaš'ku DEAKCU ;
doaš0kut:doaš'ku DEAKCU ;
doaš0kut:doaš'ku DEAKCU ;
dod0jit:dod'ji DIEHTI ;
dod0jit:dod'ji DIEHTI ;
dod0jit:dod'ji DIEHTI ;
dod0jit:dod'ji DIEHTI ;
dohkket:dohkke GILLE ;
dohkket:dohkke GILLE ;
dohkket:dohkke GILLE ;
dohkket:dohkke GILLE ;
dohppehallat:dohppehalla RAIMMAHALLA ;
dohppehallat:dohppehalla RAIMMAHALLA ;
dohppehallat:dohppehalla RAIMMAHALLA ;
dohppehallat:dohppehalla RAIMMAHALLA ;
dohppehit:dohppeh MUITAL ;
dohppehit:dohppeh MUITAL ;
dohppehit:dohppeh MUITAL ;
dohppehit:dohppeh MUITAL ;
dohppestit:dohppest MUITAL ;
dohppestit:dohppest MUITAL ;
dohppestit:dohppest MUITAL ;
dohppestit:dohppest MUITAL ;
doi0dit:doj'di DIEHTI ;
doi0dit:doj'di DIEHTI ;
doi0dit:doj'di DIEHTI ;
doi0dit:doj'di DIEHTI ;
dokumenteret:dokumentere DOHPPE ; ! ^LOAN
dokumenteret:dokumentere DOHPPE ; ! ^LOAN
dokumenteret:dokumentere DOHPPE ; ! ^LOAN
dokumenteret:dokumentere DOHPPE ; ! ^LOAN
dolastaddat:dolastadda BOAHTALADDA ;
dolastaddat:dolastadda BOAHTALADDA ;
dolastaddat:dolastadda BOAHTALADDA ;
dolastaddat:dolastadda BOAHTALADDA ;
dolastallat:dolastalla BOAHTALADDA ;
dolastallat:dolastalla BOAHTALADDA ;
dolastallat:dolastalla BOAHTALADDA ;
dolastallat:dolastalla BOAHTALADDA ;
domineret:dominere DOHPPE ; ! ^LOAN
domineret:dominere DOHPPE ; ! ^LOAN
domineret:dominere DOHPPE ; ! ^LOAN
domineret:dominere DOHPPE ; ! ^LOAN
doneret:donere DOHPPE ; ! ^LOAN
doneret:donere DOHPPE ; ! ^LOAN
doneret:donere DOHPPE ; ! ^LOAN
doneret:donere DOHPPE ; ! ^LOAN
dorjet:dorje DOHPPE ;
dorjet:dorje DOHPPE ;
dorjet:dorje DOHPPE ;
dorjet:dorje DOHPPE ;
dov0dat:dov'da BORRA ;
dov0dat:dov'da BORRA ;
dov0dat:dov'da BORRA ;
dov0dat:dov'da BORRA ;
dovddahit:dovddah MUITAL ;
dovddahit:dovddah MUITAL ;
dovddahit:dovddah MUITAL ;
dovddahit:dovddah MUITAL ;
dovddiidahttit:dovddiidahtti HAHTTIT ;
dovddiidahttit:dovddiidahtti HAHTTIT ;
dovddiidahttit:dovddiidahtti HAHTTIT ;
dovddiidahttit:dovddiidahtti HAHTTIT ;
dramatiseret:dramatisere DOHPPE ; ! ^LOAN
dramatiseret:dramatisere DOHPPE ; ! ^LOAN
dramatiseret:dramatisere DOHPPE ; ! ^LOAN
dramatiseret:dramatisere DOHPPE ; ! ^LOAN
duhppet:duhppe DOHPPE ;
duhppet:duhppe DOHPPE ;
duhppet:duhppe DOHPPE ;
duhppet:duhppe DOHPPE ;
duhtadit:duhtad MUITAL ;
duhtadit:duhtad MUITAL ;
duhtadit:duhtad MUITAL ;
duhtadit:duhtad MUITAL ;
duktet:dukte DOHPPE ;
duktet:dukte DOHPPE ;
duktet:dukte DOHPPE ;
duktet:dukte DOHPPE ;
duldehit:duldeh MUITAL ;
duldehit:duldeh MUITAL ;
duldehit:duldeh MUITAL ;
duldehit:duldeh MUITAL ;
duldet:dulde GILLE ;
duldet:dulde GILLE ;
duldet:dulde GILLE ;
duldet:dulde GILLE ;
dulvadit:dulvad MUITAL ;
dulvadit:dulvad MUITAL ;
dulvadit:dulvad MUITAL ;
dulvadit:dulvad MUITAL ;
dul0vat:dul'va DIEVVA ;
dul0vat:dul'va DIEVVA ;
dul0vat:dul'va DIEVVA ;
dul0vat:dul'va DIEVVA ;
duogŋat:duogŋa BORRA ;
duogŋat:duogŋa BORRA ;
duogŋat:duogŋa BORRA ;
duogŋat:duogŋa BORRA ;
duoguštit:duogušt MUITAL ;
duoguštit:duogušt MUITAL ;
duoguštit:duogušt MUITAL ;
duoguštit:duogušt MUITAL ;
duohččat:duohčča BORRA ;
duohččat:duohčča BORRA ;
duohččat:duohčča BORRA ;
duohččat:duohčča BORRA ;
duol0dat:duol'da DIEVVA ;
duol0dat:duol'da DIEVVA ;
duol0dat:duol'da DIEVVA ;
duol0dat:duol'da DIEVVA ;
duolddadit:duolddad BONJAT ;
duolddadit:duolddad BONJAT ;
duolddadit:duolddad BONJAT ;
duolddadit:duolddad BONJAT ;
duolddahit:duolddah MUITAL ;
duolddahit:duolddah MUITAL ;
duolddahit:duolddah MUITAL ;
duolddahit:duolddah MUITAL ;
duos0tut:duos'tu DEAKCU ;
duos0tut:duos'tu DEAKCU ;
duos0tut:duos'tu DEAKCU ;
duos0tut:duos'tu DEAKCU ;
duppalas0tit:duppalas'ti DIEHTALADDA ;
duppalas0tit:duppalas'ti DIEHTALADDA ;
duppalas0tit:duppalas'ti DIEHTALADDA ;
duppalas0tit:duppalas'ti DIEHTALADDA ;
durddidit:durddid MUITAL ;
durddidit:durddid MUITAL ;
durddidit:durddid MUITAL ;
durddidit:durddid MUITAL ;
dustet:duste DOHPPE ;
dustet:duste DOHPPE ;
dustet:duste DOHPPE ;
dustet:duste DOHPPE ;
eahpidit:eahpid MUITAL ;
eahpidit:eahpid MUITAL ;
eahpidit:eahpid MUITAL ;
eahpidit:eahpid MUITAL ;
ealihit:ealih MUITAL ;
ealihit:ealih MUITAL ;
ealihit:ealih MUITAL ;
ealihit:ealih MUITAL ;
eallit:ealli BOAHTILONGSHORT ;
eallit:ealli BOAHTILONGSHORT ;
eallit:ealli BOAHTILONGSHORT ;
eallit:ealli BOAHTILONGSHORT ;
earránit:earrán LASSAN ;
earránit:earrán LASSAN ;
earránit:earrán LASSAN ;
earránit:earrán LASSAN ;
effektiviseret:effektivisere DOHPPE ; ! ^LOAN
effektiviseret:effektivisere DOHPPE ; ! ^LOAN
effektiviseret:effektivisere DOHPPE ; ! ^LOAN
effektiviseret:effektivisere DOHPPE ; ! ^LOAN
eksamineret:eksaminere DOHPPE ; ! ^LOAN NOR
eksamineret:eksaminere DOHPPE ; ! ^LOAN NOR
eksamineret:eksaminere DOHPPE ; ! ^LOAN NOR
eksamineret:eksaminere DOHPPE ; ! ^LOAN NOR
eksporteret:eksportere DOHPPE ; ! ^LOAN NOR
eksporteret:eksportere DOHPPE ; ! ^LOAN NOR
eksporteret:eksportere DOHPPE ; ! ^LOAN NOR
eksporteret:eksportere DOHPPE ; ! ^LOAN NOR
erret:erre DOHPPE ;
erret:erre DOHPPE ;
erret:erre DOHPPE ;
erret:erre DOHPPE ;
evangeliseret:evangelisere DOHPPE ; ! ^LOAN
evangeliseret:evangelisere DOHPPE ; ! ^LOAN
evangeliseret:evangelisere DOHPPE ; ! ^LOAN
evangeliseret:evangelisere DOHPPE ; ! ^LOAN
fáhtet:fáhte DOHPPE ;
fáhtet:fáhte DOHPPE ;
fáhtet:fáhte DOHPPE ;
fáhtet:fáhte DOHPPE ;
fái0put:fáj'pu BOLTU ;
fái0put:fáj'pu BOLTU ;
fái0put:fáj'pu BOLTU ;
fái0put:fáj'pu BOLTU ;
faktureret:fakturere DOHPPE ; ! ^LOAN
faktureret:fakturere DOHPPE ; ! ^LOAN
faktureret:fakturere DOHPPE ; ! ^LOAN
faktureret:fakturere DOHPPE ; ! ^LOAN
falástallat:falástalla BOAHTALADDA ;
falástallat:falástalla BOAHTALADDA ;
falástallat:falástalla BOAHTALADDA ;
falástallat:falástalla BOAHTALADDA ;
faláštallat:faláštalla BOAHTALADDA ;
faláštallat:faláštalla BOAHTALADDA ;
faláštallat:faláštalla BOAHTALADDA ;
faláštallat:faláštalla BOAHTALADDA ;
fal0lehit:fal'leh MUITAL ;
fal0lehit:fal'leh MUITAL ;
fal0lehit:fal'leh MUITAL ;
fal0lehit:fal'leh MUITAL ;
fámohuhttit:fámo7huhtti HAHTTIT ;
fámohuhttit:fámo7huhtti HAHTTIT ;
fámohuhttit:fámo7huhtti HAHTTIT ;
fámohuhttit:fámo7huhtti HAHTTIT ;
fanahit:fanah MUITAL ;
fanahit:fanah MUITAL ;
fanahit:fanah MUITAL ;
fanahit:fanah MUITAL ;
fanahit:fanah MUITAL ;
fanahit:fanah MUITAL ;
fanahit:fanah MUITAL ;
fanahit:fanah MUITAL ;
faŋuhit:faŋuh BONJAT ;
faŋuhit:faŋuh BONJAT ;
faŋuhit:faŋuh BONJAT ;
faŋuhit:faŋuh BONJAT ;
fantaseret:fantasere GILLE ; ! ^LOAN NOR
fantaseret:fantasere GILLE ; ! ^LOAN NOR
fantaseret:fantasere GILLE ; ! ^LOAN NOR
fantaseret:fantasere GILLE ; ! ^LOAN NOR
fápmudit:fápmud MUITAL ;
fápmudit:fápmud MUITAL ;
fápmudit:fápmud MUITAL ;
fápmudit:fápmud MUITAL ;
fárret:fárre GILLE ;
fárret:fárre GILLE ;
fárret:fárre GILLE ;
fárret:fárre GILLE ;
fas0kut:fas'ku BOLTU ;
fas0kut:fas'ku BOLTU ;
fas0kut:fas'ku BOLTU ;
fas0kut:fas'ku BOLTU ;
fávlánit:fávlán LASSAN ;
fávlánit:fávlán LASSAN ;
fávlánit:fávlán LASSAN ;
fávlánit:fávlán LASSAN ;
fearrat:fearra BORRA ;
fearrat:fearra BORRA ;
fearrat:fearra BORRA ;
fearrat:fearra BORRA ;
feret:fere GILLE ;
feret:fere GILLE ;
feret:fere GILLE ;
feret:fere GILLE ;
fertet:ferte FERTE ;
fertet:ferte FERTE ;
fertet:ferte FERTE ;
fertet:ferte FERTE ;
fierbmut:fierbmu DEAKCU ;
fierbmut:fierbmu DEAKCU ;
fierbmut:fierbmu DEAKCU ;
fierbmut:fierbmu DEAKCU ;
fierpmástallat:fierpmástalla DIEHTALADDA ;
fierpmástallat:fierpmástalla DIEHTALADDA ;
fierpmástallat:fierpmástalla DIEHTALADDA ;
fierpmástallat:fierpmástalla DIEHTALADDA ;
fierrut:fierru DEAKCU ;
fierrut:fierru DEAKCU ;
fierrut:fierru DEAKCU ;
fierrut:fierru DEAKCU ;
fiilet:fijle DOHPPE ;
fiilet:fijle DOHPPE ;
fiilet:fijle DOHPPE ;
fiilet:fijle DOHPPE ;
fileteret:filetere DOHPPE ; ! ^LOAN
fileteret:filetere DOHPPE ; ! ^LOAN
fileteret:filetere DOHPPE ; ! ^LOAN
fileteret:filetere DOHPPE ; ! ^LOAN
fillet:fille DOHPPE ;
fillet:fille DOHPPE ;
fillet:fille DOHPPE ;
fillet:fille DOHPPE ;
fir0restit:fir'rest MUITAL ;
fir0restit:fir'rest MUITAL ;
fir0restit:fir'rest MUITAL ;
fir0restit:fir'rest MUITAL ;
fitnat:fitna DIEVVA ;
fitnat:fitna DIEVVA ;
fitnat:fitna DIEVVA ;
fitnat:fitna DIEVVA ;
flirtet:flirte DOHPPE ; ! ^LOAN
flirtet:flirte DOHPPE ; ! ^LOAN
flirtet:flirte DOHPPE ; ! ^LOAN
flirtet:flirte DOHPPE ; ! ^LOAN
formuleret:formulere DOHPPE ; ! ^LOAN
formuleret:formulere DOHPPE ; ! ^LOAN
formuleret:formulere DOHPPE ; ! ^LOAN
formuleret:formulere DOHPPE ; ! ^LOAN
fuobmát:fuobmá DOHPPE ;
fuobmát:fuobmá DOHPPE ;
fuobmát:fuobmá DOHPPE ;
fuobmát:fuobmá DOHPPE ;
fuomášit:fuomáš MUITTASJ ;
fuomášit:fuomáš MUITTASJ ;
fuomášit:fuomáš MUITTASJ ;
fuomášit:fuomáš MUITTASJ ;
gáđaštit:gáđašt MUITAL ;
gáđaštit:gáđašt MUITAL ;
gáđaštit:gáđašt MUITAL ;
gáđaštit:gáđašt MUITAL ;
gádjalit:gádjal VUORDIL ;
gádjalit:gádjal VUORDIL ;
gádjalit:gádjal VUORDIL ;
gádjalit:gádjal VUORDIL ;
gah0čat:gah'ča BORRA ;
gah0čat:gah'ča BORRA ;
gah0čat:gah'ča BORRA ;
gah0čat:gah'ča BORRA ;
gahččat:gahčča DIEVVA ;
gahččat:gahčča DIEVVA ;
gahččat:gahčča DIEVVA ;
gahččat:gahčča DIEVVA ;
gáhččat:gáhčča DIEVVA ;
gáhččat:gáhčča DIEVVA ;
gáhččat:gáhčča DIEVVA ;
gáhččat:gáhčča DIEVVA ;
gáhkket:gáhkke DOHPPE ;
gáhkket:gáhkke DOHPPE ;
gáhkket:gáhkke DOHPPE ;
gáhkket:gáhkke DOHPPE ;
gáh0tat:gáh'ta BORRA ;
gáh0tat:gáh'ta BORRA ;
gáh0tat:gáh'ta BORRA ;
gáh0tat:gáh'ta BORRA ;
gaikánit:gajkán LASSAN ;
gaikánit:gajkán LASSAN ;
gaikánit:gajkán LASSAN ;
gaikánit:gajkán LASSAN ;
gaikkihit:gajkkih MUITTASJ ;
gaikkihit:gajkkih MUITTASJ ;
gaikkihit:gajkkih MUITTASJ ;
gaikkihit:gajkkih MUITTASJ ;
gak0cut:gak'cu ALLU ;
gak0cut:gak'cu ALLU ;
gak0cut:gak'cu ALLU ;
gak0cut:gak'cu ALLU ;
galbmot:galbmo BASSO ;
galbmot:galbmo BASSO ;
galbmot:galbmo BASSO ;
galbmot:galbmo BASSO ;
gál0gat:gál'ga BORRA ;
gál0gat:gál'ga BORRA ;
gál0gat:gál'ga BORRA ;
gál0gat:gál'ga BORRA ;
galjidit:galjid MUITAL ;
galjidit:galjid MUITAL ;
galjidit:galjid MUITAL ;
galjidit:galjid MUITAL ;
gal0kat:gal'ka DIEVVA ;
gal0kat:gal'ka DIEVVA ;
gal0kat:gal'ka DIEVVA ;
gal0kat:gal'ka DIEVVA ;
gal0lánit:gal'lán LASSAN ;
gal0lánit:gal'lán LASSAN ;
gal0lánit:gal'lán LASSAN ;
gal0lánit:gal'lán LASSAN ;
gal0ledit:gal'led MUITAL ;
gal0ledit:gal'led MUITAL ;
gal0ledit:gal'led MUITAL ;
gal0ledit:gal'led MUITAL ;
gal0lehit:gal'leh MUITAL ;
gal0lehit:gal'leh MUITAL ;
gal0lehit:gal'leh MUITAL ;
gal0lehit:gal'leh MUITAL ;
gallet:galle DOHPPE ;
gallet:galle DOHPPE ;
gallet:galle DOHPPE ;
gallet:galle DOHPPE ;
gál0lit:gálli BOAHTI ;
gál0lit:gálli BOAHTI ;
gál0lit:gálli BOAHTI ;
gál0lit:gálli BOAHTI ;
galmmihit:galmmih MUITAL ;
galmmihit:galmmih MUITAL ;
galmmihit:galmmih MUITAL ;
galmmihit:galmmih MUITAL ;
gánnáhit:gánnáh ALIST ;
gánnáhit:gánnáh ALIST ;
gánnáhit:gánnáh ALIST ;
gánnáhit:gánnáh ALIST ;
garahit:garah MUITAL ;
garahit:garah MUITAL ;
garahit:garah MUITAL ;
garahit:garah MUITAL ;
gárgidit:gárgid ALIST ;
gárgidit:gárgid ALIST ;
gárgidit:gárgid ALIST ;
gárgidit:gárgid ALIST ;
gárrat:gárra BORRA ;
gárrat:gárra BORRA ;
gárrat:gárra BORRA ;
gárrat:gárra BORRA ;
gár0tat:gár'ta DIEVVA ;
gár0tat:gár'ta DIEVVA ;
gár0tat:gár'ta DIEVVA ;
gár0tat:gár'ta DIEVVA ;
garvilit:garvil VUORDIL ;
garvilit:garvil VUORDIL ;
garvilit:garvil VUORDIL ;
garvilit:garvil VUORDIL ;
gárvodit:gárvod ALIST ;
gárvodit:gárvod ALIST ;
gárvodit:gárvod ALIST ;
gárvodit:gárvod ALIST ;
gárvvohit:gárvvo7h MUITAL ;
gárvvohit:gárvvo7h MUITAL ;
gárvvohit:gárvvo7h MUITAL ;
gárvvohit:gárvvo7h MUITAL ;
gáržudit:gáržud MUITAL ;
gáržudit:gáržud MUITAL ;
gáržudit:gáržud MUITAL ;
gáržudit:gáržud MUITAL ;
gaskkalduhttit:gaskkalduhtti HAHTTIT ;
gaskkalduhttit:gaskkalduhtti HAHTTIT ;
gaskkalduhttit:gaskkalduhtti HAHTTIT ;
gaskkalduhttit:gaskkalduhtti HAHTTIT ;
gaskkalduvvat:gaskkald UVVA ;
gaskkalduvvat:gaskkald UVVA ;
gaskkalduvvat:gaskkald UVVA ;
gaskkalduvvat:gaskkald UVVA ;
gásttašit:gásttaš MUITTASJ ;
gásttašit:gásttaš MUITTASJ ;
gásttašit:gásttaš MUITTASJ ;
gásttašit:gásttaš MUITTASJ ;
gávastit:gávast ALIST ;
gávastit:gávast ALIST ;
gávastit:gávast ALIST ;
gávastit:gávast ALIST ;
gávdnat:gávdna BORRA ;
gávdnat:gávdna BORRA ;
gávdnat:gávdna BORRA ;
gávdnat:gávdna BORRA ;
gávdnot:gávdno BASSO ;
gávdnot:gávdno BASSO ;
gávdnot:gávdno BASSO ;
gávdnot:gávdno BASSO ;
gávnnadit:gávnnad BONJAT ;
gávnnadit:gávnnad BONJAT ;
gávnnadit:gávnnad BONJAT ;
gávnnadit:gávnnad BONJAT ;
gávnnahaddat:gávnnahadda RAIMMAHALLA ;
gávnnahaddat:gávnnahadda RAIMMAHALLA ;
gávnnahaddat:gávnnahadda RAIMMAHALLA ;
gávnnahaddat:gávnnahadda RAIMMAHALLA ;
gávnnahit:gávnnah MUITAL ;
gávnnahit:gávnnah MUITAL ;
gávnnahit:gávnnah MUITAL ;
gávnnahit:gávnnah MUITAL ;
gávppahit:gávppah MUITTASJ ;
gávppahit:gávppah MUITTASJ ;
gávppahit:gávppah MUITTASJ ;
gávppahit:gávppah MUITTASJ ;
gazzat:gazza BORRA ;
gazzat:gazza BORRA ;
gazzat:gazza BORRA ;
gazzat:gazza BORRA ;
geahčadit:geahčad BONJAT ;
geahčadit:geahčad BONJAT ;
geahčadit:geahčad BONJAT ;
geahčadit:geahčad BONJAT ;
geahčastit:geahčast MUITAL ;
geahčastit:geahčast MUITAL ;
geahčastit:geahčast MUITAL ;
geahčastit:geahčast MUITAL ;
geahččalit:geahččal VUORDIL ;
geahččalit:geahččal VUORDIL ;
geahččalit:geahččal VUORDIL ;
geahččalit:geahččal VUORDIL ;
geai0dit:geaj'di DIEHTI ;
geai0dit:geaj'di DIEHTI ;
geai0dit:geaj'di DIEHTI ;
geai0dit:geaj'di DIEHTI ;
geal0dit:geal'di DIEHTI ;
geal0dit:geal'di DIEHTI ;
geal0dit:geal'di DIEHTI ;
geal0dit:geal'di DIEHTI ;
geardduhit:geardduh BONJAT ;
geardduhit:geardduh BONJAT ;
geardduhit:geardduh BONJAT ;
geardduhit:geardduh BONJAT ;
gearjidit:gearjid MUITAL ;
gearjidit:gearjid MUITAL ;
gearjidit:gearjid MUITAL ;
gearjidit:gearjid MUITAL ;
geassádit:geassád ALIST ;
geassádit:geassád ALIST ;
geassádit:geassád ALIST ;
geassádit:geassád ALIST ;
geavahit:geavah MUITAL ;
geavahit:geavah MUITAL ;
geavahit:geavah MUITAL ;
geavahit:geavah MUITAL ;
geavvadit:geavvad MUITAL ;
geavvadit:geavvad MUITAL ;
geavvadit:geavvad MUITAL ;
geavvadit:geavvad MUITAL ;
geavvat:geavva DIEVVA ;
geavvat:geavva DIEVVA ;
geavvat:geavva DIEVVA ;
geavvat:geavva DIEVVA ;
geažuhit:geažuh MUITAL ;
geažuhit:geažuh MUITAL ;
geažuhit:geažuh MUITAL ;
geažuhit:geažuh MUITAL ;
gefot:gefo BASSO ;
gefot:gefo BASSO ;
gefot:gefo BASSO ;
gefot:gefo BASSO ;
gerget:gerge DOHPPE ;
gerget:gerge DOHPPE ;
gerget:gerge DOHPPE ;
gerget:gerge DOHPPE ;
gevret:gevre DOHPPE ;
gevret:gevre DOHPPE ;
gevret:gevre DOHPPE ;
gevret:gevre DOHPPE ;
giddanit:giddan LASSAN ;
giddanit:giddan LASSAN ;
giddanit:giddan LASSAN ;
giddanit:giddan LASSAN ;
giddet:gidde DOHPPE ;
giddet:gidde DOHPPE ;
giddet:gidde DOHPPE ;
giddet:gidde DOHPPE ;
giebahuhttit:giebahuhtti HAHTTIT ;
giebahuhttit:giebahuhtti HAHTTIT ;
giebahuhttit:giebahuhtti HAHTTIT ;
giebahuhttit:giebahuhtti HAHTTIT ;
giehtaguššat:giehtagušša BORRA ;
giehtaguššat:giehtagušša BORRA ;
giehtaguššat:giehtagušša BORRA ;
giehtaguššat:giehtagušša BORRA ;
gielistit:gielist MUITAL ;
gielistit:gielist MUITAL ;
gielistit:gielist MUITAL ;
gielistit:gielist MUITAL ;
gier0dat:gier'da BORRA ;
gier0dat:gier'da BORRA ;
gier0dat:gier'da BORRA ;
gier0dat:gier'da BORRA ;
gievrudit:gievrud MUITAL ;
gievrudit:gievrud MUITAL ;
gievrudit:gievrud MUITAL ;
gievrudit:gievrud MUITAL ;
gii0tit:gij'ti DIEHTI ;
gii0tit:gij'ti DIEHTI ;
gii0tit:gij'ti DIEHTI ;
gii0tit:gij'ti DIEHTI ;
giktalit:giktal VUORDIL ;
giktalit:giktal VUORDIL ;
giktalit:giktal VUORDIL ;
giktalit:giktal VUORDIL ;
gik0tit:gik'ti DIEHTI ;
gik0tit:gik'ti DIEHTI ;
gik0tit:gik'ti DIEHTI ;
gik0tit:gik'ti DIEHTI ;
gillet:gille GILLE ;
gillet:gille GILLE ;
gillet:gille GILLE ;
gillet:gille GILLE ;
gilvalit:gilval SUOTNJAL ;
gilvalit:gilval SUOTNJAL ;
gilvalit:gilval SUOTNJAL ;
gilvalit:gilval SUOTNJAL ;
gilvvohallat:gilvvohalla RAIMMAHALLA ;
gilvvohallat:gilvvohalla RAIMMAHALLA ;
gilvvohallat:gilvvohalla RAIMMAHALLA ;
gilvvohallat:gilvvohalla RAIMMAHALLA ;
girdilit:girdil SUOTNJAL ;
girdilit:girdil SUOTNJAL ;
girdilit:girdil SUOTNJAL ;
girdilit:girdil SUOTNJAL ;
gir0dit:gir'di BOAHTI ;
gir0dit:gir'di BOAHTI ;
gir0dit:gir'di BOAHTI ;
gir0dit:gir'di BOAHTI ;
girdnut:girdnu DAHTU ;
girdnut:girdnu DAHTU ;
girdnut:girdnu DAHTU ;
girdnut:girdnu DAHTU ;
girjet:girje GILLE ;
girjet:girje GILLE ;
girjet:girje GILLE ;
girjet:girje GILLE ;
girkostallat:girkostalla BOAHTALADDA ;
girkostallat:girkostalla BOAHTALADDA ;
girkostallat:girkostalla BOAHTALADDA ;
girkostallat:girkostalla BOAHTALADDA ;
goah0cat:goah'ca BORRA ;
goah0cat:goah'ca BORRA ;
goah0cat:goah'ca BORRA ;
goah0cat:goah'ca BORRA ;
goaikkihit:goajkkih BEAGASJ ;
goaikkihit:goajkkih BEAGASJ ;
goaikkihit:goajkkih BEAGASJ ;
goaikkihit:goajkkih BEAGASJ ;
goai0kut:goaj'ku DIEVVA ;
goai0kut:goaj'ku DIEVVA ;
goai0kut:goaj'ku DIEVVA ;
goai0kut:goaj'ku DIEVVA ;
goallostit:goallo7st MUITAL ;
goallostit:goallo7st MUITAL ;
goallostit:goallo7st MUITAL ;
goallostit:goallo7st MUITAL ;
goal0lut:goallu DIEVVA ;
goal0lut:goallu DIEVVA ;
goal0lut:goallu DIEVVA ;
goal0lut:goallu DIEVVA ;
goaridit:goarid MUITAL ;
goaridit:goarid MUITAL ;
goaridit:goarid MUITAL ;
goaridit:goarid MUITAL ;
goar0jut:goar'ju DIEVVA ;
goar0jut:goar'ju DIEVVA ;
goar0jut:goar'ju DIEVVA ;
goar0jut:goar'ju DIEVVA ;
goarrut:goarru BORRA ;
goarrut:goarru BORRA ;
goarrut:goarru BORRA ;
goarrut:goarru BORRA ;
goastadit:goastad MUITAL ;
goastadit:goastad MUITAL ;
goastadit:goastad MUITAL ;
goastadit:goastad MUITAL ;
goas0tat:goas'ta DIEVVA ;
goas0tat:goas'ta DIEVVA ;
goas0tat:goas'ta DIEVVA ;
goas0tat:goas'ta DIEVVA ;
goasttidit:goasttid MUITAL ;
goasttidit:goasttid MUITAL ;
goasttidit:goasttid MUITAL ;
goasttidit:goasttid MUITAL ;
goazastit:goazast MUITAL ;
goazastit:goazast MUITAL ;
goazastit:goazast MUITAL ;
goazastit:goazast MUITAL ;
gođđat:gođđa DIEVVA ;
gođđat:gođđa DIEVVA ;
gođđat:gođđa DIEVVA ;
gođđat:gođđa DIEVVA ;
goddit:goddi DIEHTI ;
goddit:goddi DIEHTI ;
goddit:goddi DIEHTI ;
goddit:goddi DIEHTI ;
goh0cit:goh'ci DIEHTI ;
goh0cit:goh'ci DIEHTI ;
goh0cit:goh'ci DIEHTI ;
goh0cit:goh'ci DIEHTI ;
goh0pat:goh'pa BORRA ;
goh0pat:goh'pa BORRA ;
goh0pat:goh'pa BORRA ;
goh0pat:goh'pa BORRA ;
goi0kat:goj'ka DIEVVA ;
goi0kat:goj'ka DIEVVA ;
goi0kat:goj'ka DIEVVA ;
goi0kat:goj'ka DIEVVA ;
gok0čat:gok'ča BORRA ;
gok0čat:gok'ča BORRA ;
gok0čat:gok'ča BORRA ;
gok0čat:gok'ča BORRA ;
golgadit:golgad MUITAL ;
golgadit:golgad MUITAL ;
golgadit:golgad MUITAL ;
golgadit:golgad MUITAL ;
gorgŋet:gorgŋe GILLE ;
gorgŋet:gorgŋe GILLE ;
gorgŋet:gorgŋe GILLE ;
gorgŋet:gorgŋe GILLE ;
gosádit:gosád BEAGASJ ;
gosádit:gosád BEAGASJ ;
gosádit:gosád BEAGASJ ;
gosádit:gosád BEAGASJ ;
gossat:gossa DIEVVA ;
gossat:gossa DIEVVA ;
gossat:gossa DIEVVA ;
gossat:gossa DIEVVA ;
govdet:govde DOHPPE ;
govdet:govde DOHPPE ;
govdet:govde DOHPPE ;
govdet:govde DOHPPE ;
gov0dut:gov'du ALLU ;
gov0dut:gov'du ALLU ;
gov0dut:gov'du ALLU ;
gov0dut:gov'du ALLU ;
govket:govke DOHPPE ;
govket:govke DOHPPE ;
govket:govke DOHPPE ;
govket:govke DOHPPE ;
govssahallat:govssahalla RAIMMAHALLA ;
govssahallat:govssahalla RAIMMAHALLA ;
govssahallat:govssahalla RAIMMAHALLA ;
govssahallat:govssahalla RAIMMAHALLA ;
govvet:govve DOHPPE ;
govvet:govve DOHPPE ;
govvet:govve DOHPPE ;
govvet:govve DOHPPE ;
graderet:gradere DOHPPE ; ! ^LOAN
graderet:gradere DOHPPE ; ! ^LOAN
graderet:gradere DOHPPE ; ! ^LOAN
graderet:gradere DOHPPE ; ! ^LOAN
guhkidit:guhkid MUITAL ;
guhkidit:guhkid MUITAL ;
guhkidit:guhkid MUITAL ;
guhkidit:guhkid MUITAL ;
guitet:gujte DOHPPE ;
guitet:gujte DOHPPE ;
guitet:gujte DOHPPE ;
guitet:gujte DOHPPE ;
gulahit:gulah MUITAL ;
gulahit:gulah MUITAL ;
gulahit:gulah MUITAL ;
gulahit:gulah MUITAL ;
gullat:gulla BORRA ; ! changed from gul'lat, TT.
gullat:gulla BORRA ; ! changed from gul'lat, TT.
gullat:gulla BORRA ; ! changed from gul'lat, TT.
gullat:gulla BORRA ; ! changed from gul'lat, TT.
gullot:gullo BASSO ;
gullot:gullo BASSO ;
gullot:gullo BASSO ;
gullot:gullo BASSO ;
gumppostit:gumppo7st MUITAL ; !SUB
gumppostit:gumppo7st MUITAL ; !SUB
gumppostit:gumppo7st MUITAL ; !SUB
gumppostit:gumppo7st MUITAL ; !SUB
guođahit:guođah MUITAL ;
guođahit:guođah MUITAL ;
guođahit:guođah MUITAL ;
guođahit:guođah MUITAL ;
guođohit:guođo7h MUITAL ;
guođohit:guođo7h MUITAL ;
guođohit:guođo7h MUITAL ;
guođohit:guođo7h MUITAL ;
guohcagit:guohcag JORGGIID ;
guohcagit:guohcag JORGGIID ;
guohcagit:guohcag JORGGIID ;
guohcagit:guohcag JORGGIID ;
guohpput:guohppu DIEVVA ;
guohpput:guohppu DIEVVA ;
guohpput:guohppu DIEVVA ;
guohpput:guohppu DIEVVA ;
guoh0tut:guoh'tu DIEHTILONGSHORT ;
guoh0tut:guoh'tu DIEHTILONGSHORT ;
guoh0tut:guoh'tu DIEHTILONGSHORT ;
guoh0tut:guoh'tu DIEHTILONGSHORT ;
guoimmuhit:guojmmuh MUITAL ;
guoimmuhit:guojmmuh MUITAL ;
guoimmuhit:guojmmuh MUITAL ;
guoimmuhit:guojmmuh MUITAL ;
guolástit:guolást ALIST ;
guolástit:guolást ALIST ;
guolástit:guolást ALIST ;
guolástit:guolást ALIST ;
guolehuvvat:guole7h UVVA ;
guolehuvvat:guole7h UVVA ;
guolehuvvat:guole7h UVVA ;
guolehuvvat:guole7h UVVA ;
guorahaddat:guorahadda DIEHTALADDA ;
guorahaddat:guorahadda DIEHTALADDA ;
guorahaddat:guorahadda DIEHTALADDA ;
guorahaddat:guorahadda DIEHTALADDA ;
guorahallat:guorahalla DIEHTALADDA ;
guorahallat:guorahalla DIEHTALADDA ;
guorahallat:guorahalla DIEHTALADDA ;
guorahallat:guorahalla DIEHTALADDA ;
guorranit:guorran LASSAN ;
guorranit:guorran LASSAN ;
guorranit:guorran LASSAN ;
guorranit:guorran LASSAN ;
guorrasit:guorras BOTNJAS ;
guorrasit:guorras BOTNJAS ;
guorrasit:guorras BOTNJAS ;
guorrasit:guorras BOTNJAS ;
guorrat:guorra BORRA ;
guorrat:guorra BORRA ;
guorrat:guorra BORRA ;
guorrat:guorra BORRA ;
guor0sat:guor'sa DIEVVA ;
guor0sat:guor'sa DIEVVA ;
guor0sat:guor'sa DIEVVA ;
guor0sat:guor'sa DIEVVA ;
guovdilas0tit:guovdilas'ti DIEHTALADDA ;
guovdilas0tit:guovdilas'ti DIEHTALADDA ;
guovdilas0tit:guovdilas'ti DIEHTALADDA ;
guovdilas0tit:guovdilas'ti DIEHTALADDA ;
guovllastit:guovllast MUITAL ;
guovllastit:guovllast MUITAL ;
guovllastit:guovllast MUITAL ;
guovllastit:guovllast MUITAL ;
gur0put:gur'pu DAHTU ;
gur0put:gur'pu DAHTU ;
gur0put:gur'pu DAHTU ;
gur0put:gur'pu DAHTU ;
gurret:gurre DOHPPE ;
gurret:gurre DOHPPE ;
gurret:gurre DOHPPE ;
gurret:gurre DOHPPE ;
gužžat:gužža BORRA ;
gužžat:gužža BORRA ;
gužžat:gužža BORRA ;
gužžat:gužža BORRA ;
hak0sit:hak'si DIEHTI ;
hak0sit:hak'si DIEHTI ;
hak0sit:hak'si DIEHTI ;
hak0sit:hak'si DIEHTI ;
haksot:hakso BASSO ;
haksot:hakso BASSO ;
haksot:hakso BASSO ;
haksot:hakso BASSO ;
hálahit:hálah MUITAL ;
hálahit:hálah MUITAL ;
hálahit:hálah MUITAL ;
hálahit:hálah MUITAL ;
hálbbidit:hálbbid MUITAL ;
hálbbidit:hálbbid MUITAL ;
hálbbidit:hálbbid MUITAL ;
hálbbidit:hálbbid MUITAL ;
háldet:hálde DOHPPE ;
háldet:hálde DOHPPE ;
háldet:hálde DOHPPE ;
háldet:hálde DOHPPE ;
háliidit:hálijd HALIID ;
háliidit:hálijd HALIID ;
háliidit:hálijd HALIID ;
háliidit:hálijd HALIID ;
hál0lanit:hál'lan LASSAN ;
hál0lanit:hál'lan LASSAN ;
hál0lanit:hál'lan LASSAN ;
hál0lanit:hál'lan LASSAN ;
hállat:hálla BORRA ;
hállat:hálla BORRA ;
hállat:hálla BORRA ;
hállat:hálla BORRA ;
hám0sut:hám'su BOLTU ;
hám0sut:hám'su BOLTU ;
hám0sut:hám'su BOLTU ;
hám0sut:hám'su BOLTU ;
harcet:harce DOHPPE ;
harcet:harce DOHPPE ;
harcet:harce DOHPPE ;
harcet:harce DOHPPE ;
hárjehallat:hárjehalla HAHTTIT ;
hárjehallat:hárjehalla HAHTTIT ;
hárjehallat:hárjehalla HAHTTIT ;
hárjehallat:hárjehalla HAHTTIT ;
harmoniseret:harmonisere DOHPPE ; ! ^LOAN
harmoniseret:harmonisere DOHPPE ; ! ^LOAN
harmoniseret:harmonisere DOHPPE ; ! ^LOAN
harmoniseret:harmonisere DOHPPE ; ! ^LOAN
harrat:harra DIEVVA ;
harrat:harra DIEVVA ;
harrat:harra DIEVVA ;
harrat:harra DIEVVA ;
hástalit:hástal BONJAT ;
hástalit:hástal BONJAT ;
hástalit:hástal BONJAT ;
hástalit:hástal BONJAT ;
hávdádit:hávdád MUITTASJ ;
hávdádit:hávdád MUITTASJ ;
hávdádit:hávdád MUITTASJ ;
hávdádit:hávdád MUITTASJ ;
heaittihit:heajttih MUITAL ;
heaittihit:heajttih MUITAL ;
heaittihit:heajttih MUITAL ;
heaittihit:heajttih MUITAL ;
heal0bat:heal'ba DIEVVA ;
heal0bat:heal'ba DIEVVA ;
heal0bat:heal'ba DIEVVA ;
heal0bat:heal'ba DIEVVA ;
healkkehit:healkke7h ALIST ;
healkkehit:healkke7h ALIST ;
healkkehit:healkke7h ALIST ;
healkkehit:healkke7h ALIST ;
heaŋgát:heaŋgá CIRRO ;
heaŋgát:heaŋgá CIRRO ;
heaŋgát:heaŋgá CIRRO ;
heaŋgát:heaŋgá CIRRO ;
heaŋ0gut:heaŋ'gu DEAKCU ;
heaŋ0gut:heaŋ'gu DEAKCU ;
heaŋ0gut:heaŋ'gu DEAKCU ;
heaŋ0gut:heaŋ'gu DEAKCU ;
heavahit:heavah MUITAL ;
heavahit:heavah MUITAL ;
heavahit:heavah MUITAL ;
heavahit:heavah MUITAL ;
heavvalas0tit:heavvalas'ti DIEHTALADDA ;
heavvalas0tit:heavvalas'ti DIEHTALADDA ;
heavvalas0tit:heavvalas'ti DIEHTALADDA ;
heavvalas0tit:heavvalas'ti DIEHTALADDA ;
heavvanit:heavvan LASSAN ;
heavvanit:heavvan LASSAN ;
heavvanit:heavvan LASSAN ;
heavvanit:heavvan LASSAN ;
hedjonit:hedjon LASSAN ;
hedjonit:hedjon LASSAN ;
hedjonit:hedjon LASSAN ;
hedjonit:hedjon LASSAN ;
heivehallat:heivehalla DIEHTALADDA ;
heivehallat:heivehalla DIEHTALADDA ;
heivehallat:heivehalla DIEHTALADDA ;
heivehallat:heivehalla DIEHTALADDA ;
heivehit:heiveh MUITAL ;
heivehit:heiveh MUITAL ;
heivehit:heiveh MUITAL ;
heivehit:heiveh MUITAL ;
heŋget:heŋge DOHPPE ;
heŋget:heŋge DOHPPE ;
heŋget:heŋge DOHPPE ;
heŋget:heŋge DOHPPE ;
hervet:herve DOHPPE ;
hervet:herve DOHPPE ;
hervet:herve DOHPPE ;
hervet:herve DOHPPE ;
hirpmástuhttit:hirpmástuhtti HAHTTIT ;
hirpmástuhttit:hirpmástuhtti HAHTTIT ;
hirpmástuhttit:hirpmástuhtti HAHTTIT ;
hirpmástuhttit:hirpmástuhtti HAHTTIT ;
hoal0lat:hoalla BORRA ;
hoal0lat:hoalla BORRA ;
hoal0lat:hoalla BORRA ;
hoal0lat:hoalla BORRA ;
hoavridit:hoavrid ALIST ;
hoavridit:hoavrid ALIST ;
hoavridit:hoavrid ALIST ;
hoavridit:hoavrid ALIST ;
huhccalit:huhccal BONJAT ;
huhccalit:huhccal BONJAT ;
huhccalit:huhccal BONJAT ;
huhccalit:huhccal BONJAT ;
hui0kit:huj'ki BOAHTI ;
hui0kit:huj'ki BOAHTI ;
hui0kit:huj'ki BOAHTI ;
hui0kit:huj'ki BOAHTI ;
hukset:hukse DOHPPE ;
hukset:hukse DOHPPE ;
hukset:hukse DOHPPE ;
hukset:hukse DOHPPE ;
hupmat:hupma BORRA ;
hupmat:hupma BORRA ;
hupmat:hupma BORRA ;
hupmat:hupma BORRA ;
huškkastit:huškkast MUITAL ;
huškkastit:huškkast MUITAL ;
huškkastit:huškkast MUITAL ;
huškkastit:huškkast MUITAL ;
identifiseret:identifisere DOHPPE ; ! ^LOAN NOR
identifiseret:identifisere DOHPPE ; ! ^LOAN NOR
identifiseret:identifisere DOHPPE ; ! ^LOAN NOR
identifiseret:identifisere DOHPPE ; ! ^LOAN NOR
idjadit:idjad ALIST ;
idjadit:idjad ALIST ;
idjadit:idjad ALIST ;
idjadit:idjad ALIST ;
ijastallat:ijastalla BOAHTALADDA ;
ijastallat:ijastalla BOAHTALADDA ;
ijastallat:ijastalla BOAHTALADDA ;
ijastallat:ijastalla BOAHTALADDA ;
illástit:illást MUITAL ;
illástit:illást MUITAL ;
illástit:illást MUITAL ;
illástit:illást MUITAL ;
illudahttit:illudahtti HAHTTIT ;
illudahttit:illudahtti HAHTTIT ;
illudahttit:illudahtti HAHTTIT ;
illudahttit:illudahtti HAHTTIT ;
imaštallat:imaštalla DIEHTALADDA ;
imaštallat:imaštalla DIEHTALADDA ;
imaštallat:imaštalla DIEHTALADDA ;
imaštallat:imaštalla DIEHTALADDA ;
imaštit:imašt MUITAL ;
imaštit:imašt MUITAL ;
imaštit:imašt MUITAL ;
imaštit:imašt MUITAL ;
imponeret:imponere DOHPPE ; ! ^LOAN
imponeret:imponere DOHPPE ; ! ^LOAN
imponeret:imponere DOHPPE ; ! ^LOAN
imponeret:imponere DOHPPE ; ! ^LOAN
importeret:importere DOHPPE ; ! ^LOAN
importeret:importere DOHPPE ; ! ^LOAN
importeret:importere DOHPPE ; ! ^LOAN
importeret:importere DOHPPE ; ! ^LOAN
indikeret:indikere DOHPPE ; ! ^LOAN
indikeret:indikere DOHPPE ; ! ^LOAN
indikeret:indikere DOHPPE ; ! ^LOAN
indikeret:indikere DOHPPE ; ! ^LOAN
internašunaliseret:internašunalisere DOHPPE ; ! ^LOAN
internašunaliseret:internašunalisere DOHPPE ; ! ^LOAN
internašunaliseret:internašunalisere DOHPPE ; ! ^LOAN
internašunaliseret:internašunalisere DOHPPE ; ! ^LOAN
involveret:involvere DOHPPE ; ! ^LOAN
involveret:involvere DOHPPE ; ! ^LOAN
involveret:involvere DOHPPE ; ! ^LOAN
involveret:involvere DOHPPE ; ! ^LOAN
ironiseret:ironisere DOHPPE ; ! ^LOAN
ironiseret:ironisere DOHPPE ; ! ^LOAN
ironiseret:ironisere DOHPPE ; ! ^LOAN
ironiseret:ironisere DOHPPE ; ! ^LOAN
irriteret:irritere DOHPPE ; ! ^LOAN
irriteret:irritere DOHPPE ; ! ^LOAN
irriteret:irritere DOHPPE ; ! ^LOAN
irriteret:irritere DOHPPE ; ! ^LOAN
ivdnet:ivdne DOHPPE ;
ivdnet:ivdne DOHPPE ;
ivdnet:ivdne DOHPPE ;
ivdnet:ivdne DOHPPE ;
jáddadit:jáddad MUITAL ;
jáddadit:jáddad MUITAL ;
jáddadit:jáddad MUITAL ;
jáddadit:jáddad MUITAL ;
jáddat:jádda DIEVVA ;
jáddat:jádda DIEVVA ;
jáddat:jádda DIEVVA ;
jáddat:jádda DIEVVA ;
jalget:jalge DOHPPE ;
jalget:jalge DOHPPE ;
jalget:jalge DOHPPE ;
jalget:jalge DOHPPE ;
jal0lošit:jal'loš BEAGASJ ;
jal0lošit:jal'loš BEAGASJ ;
jal0lošit:jal'loš BEAGASJ ;
jal0lošit:jal'loš BEAGASJ ;
jámálgit:jámálg JORGGIID ;
jámálgit:jámálg JORGGIID ;
jámálgit:jámálg JORGGIID ;
jámálgit:jámálg JORGGIID ;
jarrut:jarru ALLU ;
jarrut:jarru ALLU ;
jarrut:jarru ALLU ;
jarrut:jarru ALLU ;
jávkadit:jávkad MUITAL ;
jávkadit:jávkad MUITAL ;
jávkadit:jávkad MUITAL ;
jávkadit:jávkad MUITAL ;
jáv0kat:jáv'ka DIEVVA ;
jáv0kat:jáv'ka DIEVVA ;
jáv0kat:jáv'ka DIEVVA ;
jáv0kat:jáv'ka DIEVVA ;
jeah0kit:jeah'ki DIEHTI ;
jeah0kit:jeah'ki DIEHTI ;
jeah0kit:jeah'ki DIEHTI ;
jeah0kit:jeah'ki DIEHTI ;
jearahallat:jearahalla HAHTTIT ;
jearahallat:jearahalla HAHTTIT ;
jearahallat:jearahalla HAHTTIT ;
jearahallat:jearahalla HAHTTIT ;
jearralit:jearral VUORDIL ;
jearralit:jearral VUORDIL ;
jearralit:jearral VUORDIL ;
jearralit:jearral VUORDIL ;
jearrat:jearra BORRA ;
jearrat:jearra BORRA ;
jearrat:jearra BORRA ;
jearrat:jearra BORRA ;
jeđđet:jeđđe DOHPPE ;
jeđđet:jeđđe DOHPPE ;
jeđđet:jeđđe DOHPPE ;
jeđđet:jeđđe DOHPPE ;
jiekŋut:jiekŋu DIEVVA ;
jiekŋut:jiekŋu DIEVVA ;
jiekŋut:jiekŋu DIEVVA ;
jiekŋut:jiekŋu DIEVVA ;
jienastit:jienast MUITAL ;
jienastit:jienast MUITAL ;
jienastit:jienast MUITAL ;
jienastit:jienast MUITAL ;
joav0dat:joav'da DIEVVA ;
joav0dat:joav'da DIEVVA ;
joav0dat:joav'da DIEVVA ;
joav0dat:joav'da DIEVVA ;
jođašit:jođaš BEAGASJ ;
jođašit:jođaš BEAGASJ ;
jođašit:jođaš BEAGASJ ;
jođašit:jođaš BEAGASJ ;
johtalit:johtal BALAT ;
johtalit:johtal BALAT ;
johtalit:johtal BALAT ;
johtalit:johtal BALAT ;
johttát:johttá CIRRO ;
johttát:johttá CIRRO ;
johttát:johttá CIRRO ;
johttát:johttá CIRRO ;
jok0sat:jok'sa BORRA ;
jok0sat:jok'sa BORRA ;
jok0sat:jok'sa BORRA ;
jok0sat:jok'sa BORRA ;
jolggadit:jolggad ALIST ;
jolggadit:jolggad ALIST ;
jolggadit:jolggad ALIST ;
jolggadit:jolggad ALIST ;
joradit:jorad BALAT ;
joradit:jorad BALAT ;
joradit:jorad BALAT ;
joradit:jorad BALAT ;
jorahit:jorah MUITAL ;
jorahit:jorah MUITAL ;
jorahit:jorah MUITAL ;
jorahit:jorah MUITAL ;
jorbet:jorbe DOHPPE ;
jorbet:jorbe DOHPPE ;
jorbet:jorbe DOHPPE ;
jorbet:jorbe DOHPPE ;
jugahit:jugah MUITAL ;
jugahit:jugah MUITAL ;
jugahit:jugah MUITAL ;
jugahit:jugah MUITAL ;
juh0kat:juh'ka DEAKCU ;
juh0kat:juh'ka DEAKCU ;
juh0kat:juh'ka DEAKCU ;
juh0kat:juh'ka DEAKCU ;
juk0sat:juk'sa BORRA ;
juk0sat:juk'sa BORRA ;
juk0sat:juk'sa BORRA ;
juk0sat:juk'sa BORRA ;
julggaštit:julggašt MUITAL ;
julggaštit:julggašt MUITAL ;
julggaštit:julggašt MUITAL ;
julggaštit:julggašt MUITAL ;
juoh0kit:juoh'ki DIEHTI ;
juoh0kit:juoh'ki DIEHTI ;
juoh0kit:juoh'ki DIEHTI ;
juoh0kit:juoh'ki DIEHTI ;
juoi0gat:juoj'ga DIEVVA ;
juoi0gat:juoj'ga DIEVVA ;
juoi0gat:juoj'ga DIEVVA ;
juoi0gat:juoj'ga DIEVVA ;
juoiggastit:juojggast ALIST ;
juoiggastit:juojggast ALIST ;
juoiggastit:juojggast ALIST ;
juoiggastit:juojggast ALIST ;
juollut:juollu DIEVVA ;
juollut:juollu DIEVVA ;
juollut:juollu DIEVVA ;
juollut:juollu DIEVVA ;
juoŋastit:juoŋast MUITAL ;
juoŋastit:juoŋast MUITAL ;
juoŋastit:juoŋast MUITAL ;
juoŋastit:juoŋast MUITAL ;
jupmat:jupma DIEVVA ;
jupmat:jupma DIEVVA ;
jupmat:jupma DIEVVA ;
jupmat:jupma DIEVVA ;
jurddahit:jurddah ALIST ;
jurddahit:jurddah ALIST ;
jurddahit:jurddah ALIST ;
jurddahit:jurddah ALIST ;
jurrat:jurra DIEVVA ;
jurrat:jurra DIEVVA ;
jurrat:jurra DIEVVA ;
jurrat:jurra DIEVVA ;
justeret:justere DOHPPE ; ! ^LOAN
justeret:justere DOHPPE ; ! ^LOAN
justeret:justere DOHPPE ; ! ^LOAN
justeret:justere DOHPPE ; ! ^LOAN
karakteriseret:karakterisere DOHPPE ; ! ^LOAN NOR
karakteriseret:karakterisere DOHPPE ; ! ^LOAN NOR
karakteriseret:karakterisere DOHPPE ; ! ^LOAN NOR
karakteriseret:karakterisere DOHPPE ; ! ^LOAN NOR
kåseret:kåsere GILLE ; ! ^LOAN
kåseret:kåsere GILLE ; ! ^LOAN
kåseret:kåsere GILLE ; ! ^LOAN
kåseret:kåsere GILLE ; ! ^LOAN
katalogiseret:katalogisere DOHPPE ; ! ^LOAN
katalogiseret:katalogisere DOHPPE ; ! ^LOAN
katalogiseret:katalogisere DOHPPE ; ! ^LOAN
katalogiseret:katalogisere DOHPPE ; ! ^LOAN
klareret:klarere DOHPPE ; ! ^LOAN
klareret:klarere DOHPPE ; ! ^LOAN
klareret:klarere DOHPPE ; ! ^LOAN
klareret:klarere DOHPPE ; ! ^LOAN
klassifiseret:klassifisere DOHPPE ; ! ^LOAN NOR
klassifiseret:klassifisere DOHPPE ; ! ^LOAN NOR
klassifiseret:klassifisere DOHPPE ; ! ^LOAN NOR
klassifiseret:klassifisere DOHPPE ; ! ^LOAN NOR
kollektiviseret:kollektivisere DOHPPE ; ! ^LOAN
kollektiviseret:kollektivisere DOHPPE ; ! ^LOAN
kollektiviseret:kollektivisere DOHPPE ; ! ^LOAN
kollektiviseret:kollektivisere DOHPPE ; ! ^LOAN
kombineret:kombinere DOHPPE ; ! ^LOAN
kombineret:kombinere DOHPPE ; ! ^LOAN
kombineret:kombinere DOHPPE ; ! ^LOAN
kombineret:kombinere DOHPPE ; ! ^LOAN
kommuniseret:kommunisere DOHPPE ; ! ^LOAN NOR
kommuniseret:kommunisere DOHPPE ; ! ^LOAN NOR
kommuniseret:kommunisere DOHPPE ; ! ^LOAN NOR
kommuniseret:kommunisere DOHPPE ; ! ^LOAN NOR
konsolideret:konsolidere DOHPPE ; ! ^LOAN
konsolideret:konsolidere DOHPPE ; ! ^LOAN
konsolideret:konsolidere DOHPPE ; ! ^LOAN
konsolideret:konsolidere DOHPPE ; ! ^LOAN
konstateret:konstatere GILLE ; ! ^LOAN
konstateret:konstatere GILLE ; ! ^LOAN
konstateret:konstatere GILLE ; ! ^LOAN
konstateret:konstatere GILLE ; ! ^LOAN
konverteret:konvertere DOHPPE ; ! ^LOAN
konverteret:konvertere DOHPPE ; ! ^LOAN
konverteret:konvertere DOHPPE ; ! ^LOAN
konverteret:konvertere DOHPPE ; ! ^LOAN
korrigeret:korrigere DOHPPE ; ! ^LOAN
korrigeret:korrigere DOHPPE ; ! ^LOAN
korrigeret:korrigere DOHPPE ; ! ^LOAN
korrigeret:korrigere DOHPPE ; ! ^LOAN
kriminaliseret:kriminalisere DOHPPE ; ! ^LOAN
kriminaliseret:kriminalisere DOHPPE ; ! ^LOAN
kriminaliseret:kriminalisere DOHPPE ; ! ^LOAN
kriminaliseret:kriminalisere DOHPPE ; ! ^LOAN
kultiveret:kultivere DOHPPE ; ! ^LOAN
kultiveret:kultivere DOHPPE ; ! ^LOAN
kultiveret:kultivere DOHPPE ; ! ^LOAN
kultiveret:kultivere DOHPPE ; ! ^LOAN
kvalifiseret:kvalifisere DOHPPE ; ! ^LOAN NOR
kvalifiseret:kvalifisere DOHPPE ; ! ^LOAN NOR
kvalifiseret:kvalifisere DOHPPE ; ! ^LOAN NOR
kvalifiseret:kvalifisere DOHPPE ; ! ^LOAN NOR
kvoteret:kvotere DOHPPE ; ! ^LOAN
kvoteret:kvotere DOHPPE ; ! ^LOAN
kvoteret:kvotere DOHPPE ; ! ^LOAN
kvoteret:kvotere DOHPPE ; ! ^LOAN
láddat:ládda DIEVVA ;
láddat:ládda DIEVVA ;
láddat:ládda DIEVVA ;
láddat:ládda DIEVVA ;
láddet:ládde DOHPPE ;
láddet:ládde DOHPPE ;
láddet:ládde DOHPPE ;
láddet:ládde DOHPPE ;
lagahit:lagah MUITAL ;
lagahit:lagah MUITAL ;
lagahit:lagah MUITAL ;
lagahit:lagah MUITAL ;
lágastit:lágast ALIST ;
lágastit:lágast ALIST ;
lágastit:lágast ALIST ;
lágastit:lágast ALIST ;
láh0čit:láh'či DIEHTI ;
láh0čit:láh'či DIEHTI ;
láh0čit:láh'či DIEHTI ;
láh0čit:láh'či DIEHTI ;
lahkanit:lahkan LASSAN ;
lahkanit:lahkan LASSAN ;
lahkanit:lahkan LASSAN ;
lahkanit:lahkan LASSAN ;
láhppit:láhppi DIEHTI ;
láhppit:láhppi DIEHTI ;
láhppit:láhppi DIEHTI ;
láhppit:láhppi DIEHTI ;
láhppot:láhppo BASSO ;
láhppot:láhppo BASSO ;
láhppot:láhppo BASSO ;
láhppot:láhppo BASSO ;
láhttet:láhtte GILLE ;
láhttet:láhtte GILLE ;
láhttet:láhtte GILLE ;
láhttet:láhtte GILLE ;
lahttudit:lahttud MUITAL ;
lahttudit:lahttud MUITAL ;
lahttudit:lahttud MUITAL ;
lahttudit:lahttud MUITAL ;
lái0but:láj'bu DAHTU ;
lái0but:láj'bu DAHTU ;
lái0but:láj'bu DAHTU ;
lái0but:láj'bu DAHTU ;
láidet:lájde DOHPPE ;
láidet:lájde DOHPPE ;
láidet:lájde DOHPPE ;
láidet:lájde DOHPPE ;
láigohit:lájgoh MUITAL ;
láigohit:lájgoh MUITAL ;
láigohit:lájgoh MUITAL ;
láigohit:lájgoh MUITAL ;
láikošit:lájkoš BEAGASJ ;
láikošit:lájkoš BEAGASJ ;
láikošit:lájkoš BEAGASJ ;
láikošit:lájkoš BEAGASJ ;
láittastuvvat:láittast UVVA ;
láittastuvvat:láittast UVVA ;
láittastuvvat:láittast UVVA ;
láittastuvvat:láittast UVVA ;
lák0tat:lák'ta DIEVVA ;
lák0tat:lák'ta DIEVVA ;
lák0tat:lák'ta DIEVVA ;
lák0tat:lák'ta DIEVVA ;
lál0lit:lálli DIEHTI ;
lál0lit:lálli DIEHTI ;
lál0lit:lálli DIEHTI ;
lál0lit:lálli DIEHTI ;
lamineret:laminere DOHPPE ; ! ^LOAN
lamineret:laminere DOHPPE ; ! ^LOAN
lamineret:laminere DOHPPE ; ! ^LOAN
lamineret:laminere DOHPPE ; ! ^LOAN
lanseret:lansere DOHPPE ; ! ^LOAN
lanseret:lansere DOHPPE ; ! ^LOAN
lanseret:lansere DOHPPE ; ! ^LOAN
lanseret:lansere DOHPPE ; ! ^LOAN
lassánit:lassán LASSAN ;
lassánit:lassán LASSAN ;
lassánit:lassán LASSAN ;
lassánit:lassán LASSAN ;
lávdadit:lávdad MUITAL ;
lávdadit:lávdad MUITAL ;
lávdadit:lávdad MUITAL ;
lávdadit:lávdad MUITAL ;
láv0dat:láv'da DIEVVA ;
láv0dat:láv'da DIEVVA ;
láv0dat:láv'da DIEVVA ;
láv0dat:láv'da DIEVVA ;
lávggodit:lávggod BONJAT ;
lávggodit:lávggod BONJAT ;
lávggodit:lávggod BONJAT ;
lávggodit:lávggod BONJAT ;
láv0gut:láv'gu DAHTU ;
láv0gut:láv'gu DAHTU ;
láv0gut:láv'gu DAHTU ;
láv0gut:láv'gu DAHTU ;
lávket:lávke GILLE ;
lávket:lávke GILLE ;
lávket:lávke GILLE ;
lávket:lávke GILLE ;
láv0kut:láv'ku BOLTU ;
láv0kut:láv'ku BOLTU ;
láv0kut:láv'ku BOLTU ;
láv0kut:láv'ku BOLTU ;
lávlestit:lávlest MUITAL ;
lávlestit:lávlest MUITAL ;
lávlestit:lávlest MUITAL ;
lávlestit:lávlest MUITAL ;
láv0lut:láv'lu BOLTU ;
láv0lut:láv'lu BOLTU ;
láv0lut:láv'lu BOLTU ;
láv0lut:láv'lu BOLTU ;
leabbát:leabbá CIRRO ;
leabbát:leabbá CIRRO ;
leabbát:leabbá CIRRO ;
leabbát:leabbá CIRRO ;
leahkkasit:leahkkas BOTNJAS ;
leahkkasit:leahkkas BOTNJAS ;
leahkkasit:leahkkas BOTNJAS ;
leahkkasit:leahkkas BOTNJAS ;
leaikkastallat:leaikkastalla BOAHTALADDA ;
leaikkastallat:leaikkastalla BOAHTALADDA ;
leaikkastallat:leaikkastalla BOAHTALADDA ;
leaikkastallat:leaikkastalla BOAHTALADDA ;
leavvat:leavva DIEVVA ;
leavvat:leavva DIEVVA ;
leavvat:leavva DIEVVA ;
leavvat:leavva DIEVVA ;
leveret:levere DOHPPE ; ! ^LOAN NOR
leveret:levere DOHPPE ; ! ^LOAN NOR
leveret:levere DOHPPE ; ! ^LOAN NOR
leveret:levere DOHPPE ; ! ^LOAN NOR
liegganit:lieggan LASSAN ;
liegganit:lieggan LASSAN ;
liegganit:lieggan LASSAN ;
liegganit:lieggan LASSAN ;
liekkadit:liekkad BONJAT ;
liekkadit:liekkad BONJAT ;
liekkadit:liekkad BONJAT ;
liekkadit:liekkad BONJAT ;
ligget:ligge DOHPPE ;
ligget:ligge DOHPPE ;
ligget:ligge DOHPPE ;
ligget:ligge DOHPPE ;
lihkostuvvat:lihko7st UVVA ;
lihkostuvvat:lihko7st UVVA ;
lihkostuvvat:lihko7st UVVA ;
lihkostuvvat:lihko7st UVVA ;
liibmet:lijbme DOHPPE ;
liibmet:lijbme DOHPPE ;
liibmet:lijbme DOHPPE ;
liibmet:lijbme DOHPPE ;
liigudit:lijgud MUITAL ;
liigudit:lijgud MUITAL ;
liigudit:lijgud MUITAL ;
liigudit:lijgud MUITAL ;
lissat:lissa DIEVVA ;
lissat:lissa DIEVVA ;
lissat:lissa DIEVVA ;
lissat:lissa DIEVVA ;
livvadit:livvad ALIST ;
livvadit:livvad ALIST ;
livvadit:livvad ALIST ;
livvadit:livvad ALIST ;
livvut:livvu ALLU ;
livvut:livvu ALLU ;
livvut:livvu ALLU ;
livvut:livvu ALLU ;
loaiddastit:loajddast ALIST ;
loaiddastit:loajddast ALIST ;
loaiddastit:loajddast ALIST ;
loaiddastit:loajddast ALIST ;
loavkidit:loavkid MUITAL ;
loavkidit:loavkid MUITAL ;
loavkidit:loavkid MUITAL ;
loavkidit:loavkid MUITAL ;
logadit:logad BONJAT ;
logadit:logad BONJAT ;
logadit:logad BONJAT ;
logadit:logad BONJAT ;
logahallat:logahalla DIEHTALADDA ;
logahallat:logahalla DIEHTALADDA ;
logahallat:logahalla DIEHTALADDA ;
logahallat:logahalla DIEHTALADDA ;
lohkkot:lohkko BASSO ;
lohkkot:lohkko BASSO ;
lohkkot:lohkko BASSO ;
lohkkot:lohkko BASSO ;
lohpidit:lohpid MUITAL ;
lohpidit:lohpid MUITAL ;
lohpidit:lohpid MUITAL ;
lohpidit:lohpid MUITAL ;
loktet:lokte DOHPPE ;
loktet:lokte DOHPPE ;
loktet:lokte DOHPPE ;
loktet:lokte DOHPPE ;
lonet:lone DOHPPE ;
lonet:lone DOHPPE ;
lonet:lone DOHPPE ;
lonet:lone DOHPPE ;
lonistit:lonist MUITAL ;
lonistit:lonist MUITAL ;
lonistit:lonist MUITAL ;
lonistit:lonist MUITAL ;
lubmet:lubme GILLE ;
lubmet:lubme GILLE ;
lubmet:lubme GILLE ;
lubmet:lubme GILLE ;
luddet:ludde DOHPPE ;
luddet:ludde DOHPPE ;
luddet:ludde DOHPPE ;
luddet:ludde DOHPPE ;
luistet:lujste GILLE ;
luistet:lujste GILLE ;
luistet:lujste GILLE ;
luistet:lujste GILLE ;
luoddut:luoddu DEAKCU ;
luoddut:luoddu DEAKCU ;
luoddut:luoddu DEAKCU ;
luoddut:luoddu DEAKCU ;
luoi0kat:luoj'ka BORRA ;
luoi0kat:luoj'ka BORRA ;
luoi0kat:luoj'ka BORRA ;
luoi0kat:luoj'ka BORRA ;
luoikkahit:luojkkah MUITAL ;
luoikkahit:luojkkah MUITAL ;
luoikkahit:luojkkah MUITAL ;
luoikkahit:luojkkah MUITAL ;
luovvanit:luovvan LASSAN ;
luovvanit:luovvan LASSAN ;
luovvanit:luovvan LASSAN ;
luovvanit:luovvan LASSAN ;
luvdet:luvde DOHPPE ;
luvdet:luvde DOHPPE ;
luvdet:luvde DOHPPE ;
luvdet:luvde DOHPPE ;
máhcahit:máhcah MUITAL ;
máhcahit:máhcah MUITAL ;
máhcahit:máhcah MUITAL ;
máhcahit:máhcah MUITAL ;
máhcastit:máhcast ALIST ;
máhcastit:máhcast ALIST ;
máhcastit:máhcast ALIST ;
máhcastit:máhcast ALIST ;
máhttit:máhtti MAHTALADDA ;
máhttit:máhtti MAHTALADDA ;
máhttit:máhtti MAHTALADDA ;
máhttit:máhtti MAHTALADDA ;
máinnustit:májnnust MUITAL ;
máinnustit:májnnust MUITAL ;
máinnustit:májnnust MUITAL ;
máinnustit:májnnust MUITAL ;
máis0tit:májs'ti DIEHTI ;
máis0tit:májs'ti DIEHTI ;
máis0tit:májs'ti DIEHTI ;
máis0tit:májs'ti DIEHTI ;
máizat:májza DIEVVA ;
máizat:májza DIEVVA ;
máizat:májza DIEVVA ;
máizat:májza DIEVVA ;
mák0sit:mák'si DIEHTI ;
mák0sit:mák'si DIEHTI ;
mák0sit:mák'si DIEHTI ;
mák0sit:mák'si DIEHTI ;
málestit:mále7st MUITAL ;
málestit:mále7st MUITAL ;
málestit:mále7st MUITAL ;
málestit:mále7st MUITAL ;
málet:mále DOHPPE ;
málet:mále DOHPPE ;
málet:mále DOHPPE ;
málet:mále DOHPPE ;
málistit:málist MUITAL ;
málistit:málist MUITAL ;
málistit:málist MUITAL ;
málistit:málist MUITAL ;
manahit:manah MUITAL ;
manahit:manah MUITAL ;
manahit:manah MUITAL ;
manahit:manah MUITAL ;
maŋidit:maŋid MUITAL ;
maŋidit:maŋid MUITAL ;
maŋidit:maŋid MUITAL ;
maŋidit:maŋid MUITAL ;
maŋŋánit:maŋŋán LASSAN ;
maŋŋánit:maŋŋán LASSAN ;
maŋŋánit:maŋŋán LASSAN ;
maŋŋánit:maŋŋán LASSAN ;
manipuleret:manipulere DOHPPE ; ! ^LOAN
manipuleret:manipulere DOHPPE ; ! ^LOAN
manipuleret:manipulere DOHPPE ; ! ^LOAN
manipuleret:manipulere DOHPPE ; ! ^LOAN
már0fut:már'fu DAHTU ;
már0fut:már'fu DAHTU ;
már0fut:már'fu DAHTU ;
már0fut:már'fu DAHTU ;
marginaliseret:marginalisere DOHPPE ; ! ^LOAN
marginaliseret:marginalisere DOHPPE ; ! ^LOAN
marginaliseret:marginalisere DOHPPE ; ! ^LOAN
marginaliseret:marginalisere DOHPPE ; ! ^LOAN
markeret:markere DOHPPE ; ! ^LOAN
markeret:markere DOHPPE ; ! ^LOAN
markeret:markere DOHPPE ; ! ^LOAN
markeret:markere DOHPPE ; ! ^LOAN
mas0sit:mas'si DIEHTI ;
mas0sit:mas'si DIEHTI ;
mas0sit:mas'si DIEHTI ;
mas0sit:mas'si DIEHTI ;
mastadit:mastad MUITAL ;
mastadit:mastad MUITAL ;
mastadit:mastad MUITAL ;
mastadit:mastad MUITAL ;
mas0tat:mas'ta DIEVVA ;
mas0tat:mas'ta DIEVVA ;
mas0tat:mas'ta DIEVVA ;
mas0tat:mas'ta DIEVVA ;
mávssihit:mávssih MUITAL ;
mávssihit:mávssih MUITAL ;
mávssihit:mávssih MUITAL ;
mávssihit:mávssih MUITAL ;
meaddit:meaddi BOAHTI ;
meaddit:meaddi BOAHTI ;
meaddit:meaddi BOAHTI ;
meaddit:meaddi BOAHTI ;
meal0lut:meal'lu BOAZZU ;
meal0lut:meal'lu BOAZZU ;
meal0lut:meal'lu BOAZZU ;
meal0lut:meal'lu BOAZZU ;
meal0tit:meal'ti BOAHTI ;
meal0tit:meal'ti BOAHTI ;
meal0tit:meal'ti BOAHTI ;
meal0tit:meal'ti BOAHTI ;
mear0kut:mear'ku DEAKCU ;
mear0kut:mear'ku DEAKCU ;
mear0kut:mear'ku DEAKCU ;
mear0kut:mear'ku DEAKCU ;
mearrat:mearra BORRA ;
mearrat:mearra BORRA ;
mearrat:mearra BORRA ;
mearrat:mearra BORRA ;
medicineret:medicinere DOHPPE ; ! ^LOAN SW
medicineret:medicinere DOHPPE ; ! ^LOAN SW
medicineret:medicinere DOHPPE ; ! ^LOAN SW
medicineret:medicinere DOHPPE ; ! ^LOAN SW
menestuvvat:menest UVVA ;
menestuvvat:menest UVVA ;
menestuvvat:menest UVVA ;
menestuvvat:menest UVVA ;
merket:merke DOHPPE ;
merket:merke DOHPPE ;
merket:merke DOHPPE ;
merket:merke DOHPPE ;
merkot:merko DOHPPE ;
merkot:merko DOHPPE ;
merkot:merko DOHPPE ;
merkot:merko DOHPPE ;
merret:merre DOHPPE ;
merret:merre DOHPPE ;
merret:merre DOHPPE ;
merret:merre DOHPPE ;
miei0gat:miej'ga DIEVVA ;
miei0gat:miej'ga DIEVVA ;
miei0gat:miej'ga DIEVVA ;
miei0gat:miej'ga DIEVVA ;
mies0kat:mies'ka DIEVVA ;
mies0kat:mies'ka DIEVVA ;
mies0kat:mies'ka DIEVVA ;
mies0kat:mies'ka DIEVVA ;
mihtidit:mihtid MUITAL ;
mihtidit:mihtid MUITAL ;
mihtidit:mihtid MUITAL ;
mihtidit:mihtid MUITAL ;
millet:mille DOHPPE ;
millet:mille DOHPPE ;
millet:mille DOHPPE ;
millet:mille DOHPPE ;
minimaliseret:minimalisere DOHPPE ; ! ^LOAN
minimaliseret:minimalisere DOHPPE ; ! ^LOAN
minimaliseret:minimalisere DOHPPE ; ! ^LOAN
minimaliseret:minimalisere DOHPPE ; ! ^LOAN
mišuneret:mišunere GILLE ; ! ^LOAN
mišuneret:mišunere GILLE ; ! ^LOAN
mišuneret:mišunere GILLE ; ! ^LOAN
mišuneret:mišunere GILLE ; ! ^LOAN
moai0tit:moaj'ti DIEHTI ;
moai0tit:moaj'ti DIEHTI ;
moai0tit:moaj'ti DIEHTI ;
moai0tit:moaj'ti DIEHTI ;
moar0dit:moar'di DIEHTI ;
moar0dit:moar'di DIEHTI ;
moar0dit:moar'di DIEHTI ;
moar0dit:moar'di DIEHTI ;
mobiliseret:mobilisere DOHPPE ; ! ^LOAN
mobiliseret:mobilisere DOHPPE ; ! ^LOAN
mobiliseret:mobilisere DOHPPE ; ! ^LOAN
mobiliseret:mobilisere DOHPPE ; ! ^LOAN
moddját:moddjá CIRRO ;
moddját:moddjá CIRRO ;
moddját:moddjá CIRRO ;
moddját:moddjá CIRRO ;
modereret:moderere DOHPPE ; ! ^LOAN
modereret:moderere DOHPPE ; ! ^LOAN
modereret:moderere DOHPPE ; ! ^LOAN
modereret:moderere DOHPPE ; ! ^LOAN
mohkastit:mohkast MUITAL ;
mohkastit:mohkast MUITAL ;
mohkastit:mohkast MUITAL ;
mohkastit:mohkast MUITAL ;
moivet:mojve DOHPPE ;
moivet:mojve DOHPPE ;
moivet:mojve DOHPPE ;
moivet:mojve DOHPPE ;
moivváskit:mojvvásk BEAGASJ ;
moivváskit:mojvvásk BEAGASJ ;
moivváskit:mojvvásk BEAGASJ ;
moivváskit:mojvvásk BEAGASJ ;
mojohallat:mojohalla BOAHTALADDA ;
mojohallat:mojohalla BOAHTALADDA ;
mojohallat:mojohalla BOAHTALADDA ;
mojohallat:mojohalla BOAHTALADDA ;
mollet:molle DOHPPE ;
mollet:molle DOHPPE ;
mollet:molle DOHPPE ;
mollet:molle DOHPPE ;
molssodit:molssod BONJAT ;
molssodit:molssod BONJAT ;
molssodit:molssod BONJAT ;
molssodit:molssod BONJAT ;
monopoliseret:monopolisere DOHPPE ; ! ^LOAN
monopoliseret:monopolisere DOHPPE ; ! ^LOAN
monopoliseret:monopolisere DOHPPE ; ! ^LOAN
monopoliseret:monopolisere DOHPPE ; ! ^LOAN
monteret:montere DOHPPE ; ! ^LOAN
monteret:montere DOHPPE ; ! ^LOAN
monteret:montere DOHPPE ; ! ^LOAN
monteret:montere DOHPPE ; ! ^LOAN
moraliseret:moralisere DOHPPE ; ! ^LOAN
moraliseret:moralisere DOHPPE ; ! ^LOAN
moraliseret:moralisere DOHPPE ; ! ^LOAN
moraliseret:moralisere DOHPPE ; ! ^LOAN
moraštit:morašt MUITAL ;
moraštit:morašt MUITAL ;
moraštit:morašt MUITAL ;
moraštit:morašt MUITAL ;
morihit:morih BEAGASJ ;
morihit:morih BEAGASJ ;
morihit:morih BEAGASJ ;
morihit:morih BEAGASJ ;
movttidahttit:movttidahtti HAHTTIT ; !SUB
movttidahttit:movttidahtti HAHTTIT ; !SUB
movttidahttit:movttidahtti HAHTTIT ; !SUB
movttidahttit:movttidahtti HAHTTIT ; !SUB
movttiidahttit:movttiidahtti HAHTTIT ;
movttiidahttit:movttiidahtti HAHTTIT ;
movttiidahttit:movttiidahtti HAHTTIT ;
movttiidahttit:movttiidahtti HAHTTIT ;
muitalit:mujtal VUORDIL ;
muitalit:mujtal VUORDIL ;
muitalit:mujtal VUORDIL ;
muitalit:mujtal VUORDIL ;
mur0dit:mur'di BOAHTI ;
mur0dit:mur'di BOAHTI ;
mur0dit:mur'di BOAHTI ;
mur0dit:mur'di BOAHTI ;
murjet:murje GILLE ;
murjet:murje GILLE ;
murjet:murje GILLE ;
murjet:murje GILLE ;
murret:murre GILLE ;
murret:murre GILLE ;
murret:murre GILLE ;
murret:murre GILLE ;
náitalit:nájtal SUOTNJAL ;
náitalit:nájtal SUOTNJAL ;
náitalit:nájtal SUOTNJAL ;
náitalit:nájtal SUOTNJAL ;
namahit:namah MUITAL ;
namahit:namah MUITAL ;
namahit:namah MUITAL ;
namahit:namah MUITAL ;
namuhas0tit:namuhas'ti DIEHTALADDA ;
namuhas0tit:namuhas'ti DIEHTALADDA ;
namuhas0tit:namuhas'ti DIEHTALADDA ;
namuhas0tit:namuhas'ti DIEHTALADDA ;
návlet:návle DOHPPE ;
návlet:návle DOHPPE ;
návlet:návle DOHPPE ;
návlet:návle DOHPPE ;
neas0kit:neas'ki DIEHTISHORT ;
neas0kit:neas'ki DIEHTISHORT ;
neas0kit:neas'ki DIEHTISHORT ;
neas0kit:neas'ki DIEHTISHORT ;
neavttašit:neavttaš MUITTASJ ;
neavttašit:neavttaš MUITTASJ ;
neavttašit:neavttaš MUITTASJ ;
neavttašit:neavttaš MUITTASJ ;
niegadit:niegad MUITAL ;
niegadit:niegad MUITAL ;
niegadit:niegad MUITAL ;
niegadit:niegad MUITAL ;
nihttit:nihtti DIEHTI ;
nihttit:nihtti DIEHTI ;
nihttit:nihtti DIEHTI ;
nihttit:nihtti DIEHTI ;
nik0tit:nik'ti DIEHTI ;
nik0tit:nik'ti DIEHTI ;
nik0tit:nik'ti DIEHTI ;
nik0tit:nik'ti DIEHTI ;
nisttihit:nisttih MUITAL ;
nisttihit:nisttih MUITAL ;
nisttihit:nisttih MUITAL ;
nisttihit:nisttih MUITAL ;
nivkalit:nivkal BONJAT ;
nivkalit:nivkal BONJAT ;
nivkalit:nivkal BONJAT ;
nivkalit:nivkal BONJAT ;
niv0kut:niv'ku DAHTU ;
niv0kut:niv'ku DAHTU ;
niv0kut:niv'ku DAHTU ;
niv0kut:niv'ku DAHTU ;
njáh0kat:njáh'ka DIEVVA ;
njáh0kat:njáh'ka DIEVVA ;
njáh0kat:njáh'ka DIEVVA ;
njáh0kat:njáh'ka DIEVVA ;
njaláhas0tit:njaláhas'ti BOAHTALADDA ;
njaláhas0tit:njaláhas'ti BOAHTALADDA ;
njaláhas0tit:njaláhas'ti BOAHTALADDA ;
njaláhas0tit:njaláhas'ti BOAHTALADDA ;
njaŋgát:njaŋgá CIRRO ;
njaŋgát:njaŋgá CIRRO ;
njaŋgát:njaŋgá CIRRO ;
njaŋgát:njaŋgá CIRRO ;
njárbudit:njárbud MUITAL ;
njárbudit:njárbud MUITAL ;
njárbudit:njárbud MUITAL ;
njárbudit:njárbud MUITAL ;
njáv0kat:njáv'ka BORRA ;
njáv0kat:njáv'ka BORRA ;
njáv0kat:njáv'ka BORRA ;
njáv0kat:njáv'ka BORRA ;
njávkkadit:njávkkad BONJAT ;
njávkkadit:njávkkad BONJAT ;
njávkkadit:njávkkad BONJAT ;
njávkkadit:njávkkad BONJAT ;
njeai0dit:njeaj'di DIEHTI ;
njeai0dit:njeaj'di DIEHTI ;
njeai0dit:njeaj'di DIEHTI ;
njeai0dit:njeaj'di DIEHTI ;
njielastit:njielast MUITAL ;
njielastit:njielast MUITAL ;
njielastit:njielast MUITAL ;
njielastit:njielast MUITAL ;
njiv0lut:njiv'lu ALLU ;
njiv0lut:njiv'lu ALLU ;
njiv0lut:njiv'lu ALLU ;
njiv0lut:njiv'lu ALLU ;
njoal0lut:njoal'lu BORRA ;
njoal0lut:njoal'lu BORRA ;
njoal0lut:njoal'lu BORRA ;
njoal0lut:njoal'lu BORRA ;
njoarostit:njoaro7st MUITAL ;
njoarostit:njoaro7st MUITAL ;
njoarostit:njoaro7st MUITAL ;
njoarostit:njoaro7st MUITAL ;
njorret:njorre DOHPPE ;
njorret:njorre DOHPPE ;
njorret:njorre DOHPPE ;
njorret:njorre DOHPPE ;
njuiket:njujke DOHPPE ;
njuiket:njujke DOHPPE ;
njuiket:njujke DOHPPE ;
njuiket:njujke DOHPPE ;
njuikkodit:njujkkod BALAT ;
njuikkodit:njujkkod BALAT ;
njuikkodit:njujkkod BALAT ;
njuikkodit:njujkkod BALAT ;
njui0kut:njuj'ku BOLTU ;
njui0kut:njuj'ku BOLTU ;
njui0kut:njuj'ku BOLTU ;
njui0kut:njuj'ku BOLTU ;
njuos0kat:njuos'ka DIEVVA ;
njuos0kat:njuos'ka DIEVVA ;
njuos0kat:njuos'ka DIEVVA ;
njuos0kat:njuos'ka DIEVVA ;
njuovadit:njuovad BONJAT ;
njuovadit:njuovad BONJAT ;
njuovadit:njuovad BONJAT ;
njuovadit:njuovad BONJAT ;
noas0tit:noas'ti DIEHTI ;
noas0tit:noas'ti DIEHTI ;
noas0tit:noas'ti DIEHTI ;
noas0tit:noas'ti DIEHTI ;
nollát:nollá CIRRO ;
nollát:nollá CIRRO ;
nollát:nollá CIRRO ;
nollát:nollá CIRRO ;
nomineret:nominere DOHPPE ; ! ^LOAN
nomineret:nominere DOHPPE ; ! ^LOAN
nomineret:nominere DOHPPE ; ! ^LOAN
nomineret:nominere DOHPPE ; ! ^LOAN
normaliseret:normalisere DOHPPE ; ! ^LOAN
normaliseret:normalisere DOHPPE ; ! ^LOAN
normaliseret:normalisere DOHPPE ; ! ^LOAN
normaliseret:normalisere DOHPPE ; ! ^LOAN
nuoladit:nuolad MUITAL ;
nuoladit:nuolad MUITAL ;
nuoladit:nuolad MUITAL ;
nuoladit:nuolad MUITAL ;
nuolahit:nuolah MUITAL ;
nuolahit:nuolah MUITAL ;
nuolahit:nuolah MUITAL ;
nuolahit:nuolah MUITAL ;
nuossat:nuossa DIEVVA ;
nuossat:nuossa DIEVVA ;
nuossat:nuossa DIEVVA ;
nuossat:nuossa DIEVVA ;
nuppástuvvat:nuppást UVVA ;
nuppástuvvat:nuppást UVVA ;
nuppástuvvat:nuppást UVVA ;
nuppástuvvat:nuppást UVVA ;
oađđit:oađđi BOAHTI ;
oađđit:oađđi BOAHTI ;
oađđit:oađđi BOAHTI ;
oađđit:oađđi BOAHTI ;
oaffaruššat:oaffarušša BORRA ;
oaffaruššat:oaffarušša BORRA ;
oaffaruššat:oaffarušša BORRA ;
oaffaruššat:oaffarušša BORRA ;
oaggut:oaggu BORRA ;
oaggut:oaggu BORRA ;
oaggut:oaggu BORRA ;
oaggut:oaggu BORRA ;
oaguhit:oaguh MUITAL ;
oaguhit:oaguh MUITAL ;
oaguhit:oaguh MUITAL ;
oaguhit:oaguh MUITAL ;
oahpadit:oahpad BONJAT ;
oahpadit:oahpad BONJAT ;
oahpadit:oahpad BONJAT ;
oahpadit:oahpad BONJAT ;
oaidnit:oajdni DIEHTI ;
oaidnit:oajdni DIEHTI ;
oaidnit:oajdni DIEHTI ;
oaidnit:oajdni DIEHTI ;
oaivvildit:oajvvild MUITTASJ ;
oaivvildit:oajvvild MUITTASJ ;
oaivvildit:oajvvild MUITTASJ ;
oaivvildit:oajvvild MUITTASJ ;
oamastit:oamast MUITAL ;
oamastit:oamast MUITAL ;
oamastit:oamast MUITAL ;
oamastit:oamast MUITAL ;
oastalit:oastal VUORDIL ;
oastalit:oastal VUORDIL ;
oastalit:oastal VUORDIL ;
oastalit:oastal VUORDIL ;
oas0tit:oas'ti DIEHTI ;
oas0tit:oas'ti DIEHTI ;
oas0tit:oas'ti DIEHTI ;
oas0tit:oas'ti DIEHTI ;
oasttihit:oasttih MUITAL ;
oasttihit:oasttih MUITAL ;
oasttihit:oasttih MUITAL ;
oasttihit:oasttih MUITAL ;
oazistit:oazist MUITAL ;
oazistit:oazist MUITAL ;
oazistit:oazist MUITAL ;
oazistit:oazist MUITAL ;
oažžut:oažžu BORRA ;
oažžut:oažžu BORRA ;
oažžut:oažžu BORRA ;
oažžut:oažžu BORRA ;
obduseret:obdusere DOHPPE ; ! ^LOAN NOR
obduseret:obdusere DOHPPE ; ! ^LOAN NOR
obduseret:obdusere DOHPPE ; ! ^LOAN NOR
obduseret:obdusere DOHPPE ; ! ^LOAN NOR
observeret:observere DOHPPE ; ! ^LOAN
observeret:observere DOHPPE ; ! ^LOAN
observeret:observere DOHPPE ; ! ^LOAN
observeret:observere DOHPPE ; ! ^LOAN
ođastit:ođast MUITAL ;
ođastit:ođast MUITAL ;
ođastit:ođast MUITAL ;
ođastit:ođast MUITAL ;
oh0cat:oh'ca BORRA ;
oh0cat:oh'ca BORRA ;
oh0cat:oh'ca BORRA ;
oh0cat:oh'ca BORRA ;
oi0dit:oj'di DIEHTI ;
oi0dit:oj'di DIEHTI ;
oi0dit:oj'di DIEHTI ;
oi0dit:oj'di DIEHTI ;
oidnot:oidno BASSO ;
oidnot:oidno BASSO ;
oidnot:oidno BASSO ;
oidnot:oidno BASSO ;
okkuperet:okkupere DOHPPE ;  ! ^LOAN NOR
okkuperet:okkupere DOHPPE ;  ! ^LOAN NOR
okkuperet:okkupere DOHPPE ;  ! ^LOAN NOR
okkuperet:okkupere DOHPPE ;  ! ^LOAN NOR
ollašuhttit:ol'lašuhtti HAHTTIT ;
ollašuhttit:ol'lašuhtti HAHTTIT ;
ollašuhttit:ol'lašuhtti HAHTTIT ;
ollašuhttit:ol'lašuhtti HAHTTIT ;
ollet:olle GILLE ;
ollet:olle GILLE ;
ollet:olle GILLE ;
ollet:olle GILLE ;
onaneret:onanere GILLE ; ! ^LOAN
onaneret:onanere GILLE ; ! ^LOAN
onaneret:onanere GILLE ; ! ^LOAN
onaneret:onanere GILLE ; ! ^LOAN
oppastit:oppast ALIST ;
oppastit:oppast ALIST ;
oppastit:oppast ALIST ;
oppastit:oppast ALIST ;
ordineret:ordinere DOHPPE ; ! ^LOAN
ordineret:ordinere DOHPPE ; ! ^LOAN
ordineret:ordinere DOHPPE ; ! ^LOAN
ordineret:ordinere DOHPPE ; ! ^LOAN
ordnet:ordne DOHPPE ;
ordnet:ordne DOHPPE ;
ordnet:ordne DOHPPE ;
ordnet:ordne DOHPPE ;
orustahttit:orustahtti HAHTTIT ;
orustahttit:orustahtti HAHTTIT ;
orustahttit:orustahtti HAHTTIT ;
orustahttit:orustahtti HAHTTIT ;
oskkildit:oskkild MUITTASJ ;
oskkildit:oskkild MUITTASJ ;
oskkildit:oskkild MUITTASJ ;
oskkildit:oskkild MUITTASJ ;
ovddidit:ovddid MUITAL ;
ovddidit:ovddid MUITAL ;
ovddidit:ovddid MUITAL ;
ovddidit:ovddid MUITAL ;
ovttaiduhttit:ovttaiduhtti HAHTTIT ;
ovttaiduhttit:ovttaiduhtti HAHTTIT ;
ovttaiduhttit:ovttaiduhtti HAHTTIT ;
ovttaiduhttit:ovttaiduhtti HAHTTIT ;
parkeret:parkere DOHPPE ; ! ^LOAN
parkeret:parkere DOHPPE ; ! ^LOAN
parkeret:parkere DOHPPE ; ! ^LOAN
parkeret:parkere DOHPPE ; ! ^LOAN
patenteret:patentere DOHPPE ; ! ^LOAN
patenteret:patentere DOHPPE ; ! ^LOAN
patenteret:patentere DOHPPE ; ! ^LOAN
patenteret:patentere DOHPPE ; ! ^LOAN
patineret:patinere DOHPPE ; ! ^LOAN
patineret:patinere DOHPPE ; ! ^LOAN
patineret:patinere DOHPPE ; ! ^LOAN
patineret:patinere DOHPPE ; ! ^LOAN
penšoneret:penšonere DOHPPE ; ! ^LOAN
penšoneret:penšonere DOHPPE ; ! ^LOAN
penšoneret:penšonere DOHPPE ; ! ^LOAN
penšoneret:penšonere DOHPPE ; ! ^LOAN
penšuneret:penšunere DOHPPE ; ! ^LOAN
penšuneret:penšunere DOHPPE ; ! ^LOAN
penšuneret:penšunere DOHPPE ; ! ^LOAN
penšuneret:penšunere DOHPPE ; ! ^LOAN
permitteret:permittere DOHPPE ; ! ^LOAN
permitteret:permittere DOHPPE ; ! ^LOAN
permitteret:permittere DOHPPE ; ! ^LOAN
permitteret:permittere DOHPPE ; ! ^LOAN
plomberet:plombere DOHPPE ; ! ^LOAN
plomberet:plombere DOHPPE ; ! ^LOAN
plomberet:plombere DOHPPE ; ! ^LOAN
plomberet:plombere DOHPPE ; ! ^LOAN
polariseret:polarisere DOHPPE ; ! ^LOAN
polariseret:polarisere DOHPPE ; ! ^LOAN
polariseret:polarisere DOHPPE ; ! ^LOAN
polariseret:polarisere DOHPPE ; ! ^LOAN
populariseret:popularisere DOHPPE ; ! ^LOAN
populariseret:popularisere DOHPPE ; ! ^LOAN
populariseret:popularisere DOHPPE ; ! ^LOAN
populariseret:popularisere DOHPPE ; ! ^LOAN
portretteret:portrettere DOHPPE ; ! ^LOAN NOR
portretteret:portrettere DOHPPE ; ! ^LOAN NOR
portretteret:portrettere DOHPPE ; ! ^LOAN NOR
portretteret:portrettere DOHPPE ; ! ^LOAN NOR
poseret:posere GILLE ; ! ^LOAN
poseret:posere GILLE ; ! ^LOAN
poseret:posere GILLE ; ! ^LOAN
poseret:posere GILLE ; ! ^LOAN
praktiseret:praktisere DOHPPE ; ! ^LOAN
praktiseret:praktisere DOHPPE ; ! ^LOAN
praktiseret:praktisere DOHPPE ; ! ^LOAN
praktiseret:praktisere DOHPPE ; ! ^LOAN
prentet:prente DOHPPE ;
prentet:prente DOHPPE ;
prentet:prente DOHPPE ;
prentet:prente DOHPPE ;
presenteret:presentere DOHPPE ; ! ^LOAN
presenteret:presentere DOHPPE ; ! ^LOAN
presenteret:presentere DOHPPE ; ! ^LOAN
presenteret:presentere DOHPPE ; ! ^LOAN
presiseret:presisere DOHPPE ; ! ^LOAN
presiseret:presisere DOHPPE ; ! ^LOAN
presiseret:presisere DOHPPE ; ! ^LOAN
presiseret:presisere DOHPPE ; ! ^LOAN
privatiseret:privatisere DOHPPE ; ! ^LOAN
privatiseret:privatisere DOHPPE ; ! ^LOAN
privatiseret:privatisere DOHPPE ; ! ^LOAN
privatiseret:privatisere DOHPPE ; ! ^LOAN
produseret:produsere DOHPPE ; ! ^LOAN NOR
produseret:produsere DOHPPE ; ! ^LOAN NOR
produseret:produsere DOHPPE ; ! ^LOAN NOR
produseret:produsere DOHPPE ; ! ^LOAN NOR
profešonaliseret:profešonalisere DOHPPE ; ! ^LOAN
profešonaliseret:profešonalisere DOHPPE ; ! ^LOAN
profešonaliseret:profešonalisere DOHPPE ; ! ^LOAN
profešonaliseret:profešonalisere DOHPPE ; ! ^LOAN
prosederet:prosedere DOHPPE ; ! ^LOAN NOR
prosederet:prosedere DOHPPE ; ! ^LOAN NOR
prosederet:prosedere DOHPPE ; ! ^LOAN NOR
prosederet:prosedere DOHPPE ; ! ^LOAN NOR
prošekteret:prošektere DOHPPE ; ! ^LOAN
prošekteret:prošektere DOHPPE ; ! ^LOAN
prošekteret:prošektere DOHPPE ; ! ^LOAN
prošekteret:prošektere DOHPPE ; ! ^LOAN
prosesseret:prosessere DOHPPE ; ! ^LOAN NOR
prosesseret:prosessere DOHPPE ; ! ^LOAN NOR
prosesseret:prosessere DOHPPE ; ! ^LOAN NOR
prosesseret:prosessere DOHPPE ; ! ^LOAN NOR
provoseret:provosere DOHPPE ; ! ^LOAN
provoseret:provosere DOHPPE ; ! ^LOAN
provoseret:provosere DOHPPE ; ! ^LOAN
provoseret:provosere DOHPPE ; ! ^LOAN
ráfáiduhttit:ráfáiduhtti HAHTTIT ;
ráfáiduhttit:ráfáiduhtti HAHTTIT ;
ráfáiduhttit:ráfáiduhtti HAHTTIT ;
ráfáiduhttit:ráfáiduhtti HAHTTIT ;
ráfehuhttit:ráfe7huhtti HAHTTIT ;
ráfehuhttit:ráfe7huhtti HAHTTIT ;
ráfehuhttit:ráfe7huhtti HAHTTIT ;
ráfehuhttit:ráfe7huhtti HAHTTIT ;
rah0čat:rah'ča DIEVVA ;
rah0čat:rah'ča DIEVVA ;
rah0čat:rah'ča DIEVVA ;
rah0čat:rah'ča DIEVVA ;
ráhkadit:ráhkad MUITAL ;
ráhkadit:ráhkad MUITAL ;
ráhkadit:ráhkad MUITAL ;
ráhkadit:ráhkad MUITAL ;
rah0kat:rah'ka BORRA ;
rah0kat:rah'ka BORRA ;
rah0kat:rah'ka BORRA ;
rah0kat:rah'ka BORRA ;
ráhket:ráhke DOHPPE ;
ráhket:ráhke DOHPPE ;
ráhket:ráhke DOHPPE ;
ráhket:ráhke DOHPPE ;
ráhkkanit:ráhkkan LASSAN ;
ráhkkanit:ráhkkan LASSAN ;
ráhkkanit:ráhkkan LASSAN ;
ráhkkanit:ráhkkan LASSAN ;
rahtasit:rahtas BOTNJAS ;
rahtasit:rahtas BOTNJAS ;
rahtasit:rahtas BOTNJAS ;
rahtasit:rahtas BOTNJAS ;
ráigánit:rájgán LASSAN ;
ráigánit:rájgán LASSAN ;
ráigánit:rájgán LASSAN ;
ráigánit:rájgán LASSAN ;
rái0gat:ráj'ga BORRA ;
rái0gat:ráj'ga BORRA ;
rái0gat:ráj'ga BORRA ;
rái0gat:ráj'ga BORRA ;
ráŋggáštit:ráŋggášt MUITAL ;
ráŋggáštit:ráŋggášt MUITAL ;
ráŋggáštit:ráŋggášt MUITAL ;
ráŋggáštit:ráŋggášt MUITAL ;
raporteret:raportere DOHPPE ; ! ^LOAN NOR
raporteret:raportere DOHPPE ; ! ^LOAN NOR
raporteret:raportere DOHPPE ; ! ^LOAN NOR
raporteret:raportere DOHPPE ; ! ^LOAN NOR
rapporteret:rapportere DOHPPE ;
rapporteret:rapportere DOHPPE ;
rapporteret:rapportere DOHPPE ;
rapporteret:rapportere DOHPPE ;
raseret:rasere DOHPPE ; ! ^LOAN
raseret:rasere DOHPPE ; ! ^LOAN
raseret:rasere DOHPPE ; ! ^LOAN
raseret:rasere DOHPPE ; ! ^LOAN
rašonaliseret:rašonalisere DOHPPE ; ! ^LOAN
rašonaliseret:rašonalisere DOHPPE ; ! ^LOAN
rašonaliseret:rašonalisere DOHPPE ; ! ^LOAN
rašonaliseret:rašonalisere DOHPPE ; ! ^LOAN
rasttildit:rasttild MUITTASJ ;
rasttildit:rasttild MUITTASJ ;
rasttildit:rasttild MUITTASJ ;
rasttildit:rasttild MUITTASJ ;
ratifiseret:ratifisere DOHPPE ; ! ^LOAN NOR
ratifiseret:ratifisere DOHPPE ; ! ^LOAN NOR
ratifiseret:ratifisere DOHPPE ; ! ^LOAN NOR
ratifiseret:ratifisere DOHPPE ; ! ^LOAN NOR
ráv0dat:ráv'da BORRA ;
ráv0dat:ráv'da BORRA ;
ráv0dat:ráv'da BORRA ;
ráv0dat:ráv'da BORRA ;
rav0kit:rav'ki BOAHTI ;
rav0kit:rav'ki BOAHTI ;
rav0kit:rav'ki BOAHTI ;
rav0kit:rav'ki BOAHTI ;
rávvet:rávve DOHPPE ;
rávvet:rávve DOHPPE ;
rávvet:rávve DOHPPE ;
rávvet:rávve DOHPPE ;
reakčanit:reakčan LASSAN ;
reakčanit:reakčan LASSAN ;
reakčanit:reakčan LASSAN ;
reakčanit:reakčan LASSAN ;
reaš0kit:reaš'ki BOAHTI ;
reaš0kit:reaš'ki BOAHTI ;
reaš0kit:reaš'ki BOAHTI ;
reaš0kit:reaš'ki BOAHTI ;
redigeret:redigere DOHPPE ; ! ^LOAN
redigeret:redigere DOHPPE ; ! ^LOAN
redigeret:redigere DOHPPE ; ! ^LOAN
redigeret:redigere DOHPPE ; ! ^LOAN
refereret:referere DOHPPE ; ! ^LOAN
refereret:referere DOHPPE ; ! ^LOAN
refereret:referere DOHPPE ; ! ^LOAN
refereret:referere DOHPPE ; ! ^LOAN
regisseret:regissere DOHPPE ; ! ^LOAN
regisseret:regissere DOHPPE ; ! ^LOAN
regisseret:regissere DOHPPE ; ! ^LOAN
regisseret:regissere DOHPPE ; ! ^LOAN
rehabiliteret:rehabilitere DOHPPE ; ! ^LOAN
rehabiliteret:rehabilitere DOHPPE ; ! ^LOAN
rehabiliteret:rehabilitere DOHPPE ; ! ^LOAN
rehabiliteret:rehabilitere DOHPPE ; ! ^LOAN
rehkenas0tit:rehkenas'ti DIEHTALADDA ;
rehkenas0tit:rehkenas'ti DIEHTALADDA ;
rehkenas0tit:rehkenas'ti DIEHTALADDA ;
rehkenas0tit:rehkenas'ti DIEHTALADDA ;
reidet:rejde DOHPPE ;
reidet:rejde DOHPPE ;
reidet:rejde DOHPPE ;
reidet:rejde DOHPPE ;
reŋgot:reŋgo DOHPPE ;
reŋgot:reŋgo DOHPPE ;
reŋgot:reŋgo DOHPPE ;
reŋgot:reŋgo DOHPPE ;
repeteret:repetere DOHPPE ; ! ^LOAN
repeteret:repetere DOHPPE ; ! ^LOAN
repeteret:repetere DOHPPE ; ! ^LOAN
repeteret:repetere DOHPPE ; ! ^LOAN
resirkuleret:resirkulere DOHPPE ; ! ^LOAN NOR
resirkuleret:resirkulere DOHPPE ; ! ^LOAN NOR
resirkuleret:resirkulere DOHPPE ; ! ^LOAN NOR
resirkuleret:resirkulere DOHPPE ; ! ^LOAN NOR
resulteret:resultere GILLE ; ! ^LOAN
resulteret:resultere GILLE ; ! ^LOAN
resulteret:resultere GILLE ; ! ^LOAN
resulteret:resultere GILLE ; ! ^LOAN
revideret:revidere DOHPPE ; ! ^LOAN
revideret:revidere DOHPPE ; ! ^LOAN
revideret:revidere DOHPPE ; ! ^LOAN
revideret:revidere DOHPPE ; ! ^LOAN
ribadit:ribad BONJAT ;
ribadit:ribad BONJAT ;
ribadit:ribad BONJAT ;
ribadit:ribad BONJAT ;
ribahit:ribah MUITAL ;
ribahit:ribah MUITAL ;
ribahit:ribah MUITAL ;
ribahit:ribah MUITAL ;
riedjadit:riedjad ALIST ;
riedjadit:riedjad ALIST ;
riedjadit:riedjad ALIST ;
riedjadit:riedjad ALIST ;
ried0jat:ried'ja DIEVVA ;
ried0jat:ried'ja DIEVVA ;
ried0jat:ried'ja DIEVVA ;
ried0jat:ried'ja DIEVVA ;
riegádit:riegád ALIST ;
riegádit:riegád ALIST ;
riegádit:riegád ALIST ;
riegádit:riegád ALIST ;
riessat:riessa BORRA ;
riessat:riessa BORRA ;
riessat:riessa BORRA ;
riessat:riessa BORRA ;
riessut:riessu BORRA ;
riessut:riessu BORRA ;
riessut:riessu BORRA ;
riessut:riessu BORRA ;
rievdadit:rievdad MUITAL ;
rievdadit:rievdad MUITAL ;
rievdadit:rievdad MUITAL ;
rievdadit:rievdad MUITAL ;
rigeret:rigere DOHPPE ;
rigeret:rigere DOHPPE ;
rigeret:rigere DOHPPE ;
rigeret:rigere DOHPPE ;
riggudit:riggud MUITAL ;
riggudit:riggud MUITAL ;
riggudit:riggud MUITAL ;
riggudit:riggud MUITAL ;
rihkkuhit:rihkkuh MUITAL ;
rihkkuhit:rihkkuh MUITAL ;
rihkkuhit:rihkkuh MUITAL ;
rihkkuhit:rihkkuh MUITAL ;
rihkustit:rihkust MUITAL ;
rihkustit:rihkust MUITAL ;
rihkustit:rihkust MUITAL ;
rihkustit:rihkust MUITAL ;
rihttet:rihtte DOHPPE ;
rihttet:rihtte DOHPPE ;
rihttet:rihtte DOHPPE ;
rihttet:rihtte DOHPPE ;
riidet:rijde GILLE ;
riidet:rijde GILLE ;
riidet:rijde GILLE ;
riidet:rijde GILLE ;
riŋget:riŋge DOHPPE ;
riŋget:riŋge DOHPPE ;
riŋget:riŋge DOHPPE ;
riŋget:riŋge DOHPPE ;
risikeret:risikere DOHPPE ; ! ^LOAN NOR
risikeret:risikere DOHPPE ; ! ^LOAN NOR
risikeret:risikere DOHPPE ; ! ^LOAN NOR
risikeret:risikere DOHPPE ; ! ^LOAN NOR
risset:risse DOHPPE ;
risset:risse DOHPPE ;
risset:risse DOHPPE ;
risset:risse DOHPPE ;
riššudit:riššud ALIST ;
riššudit:riššud ALIST ;
riššudit:riššud ALIST ;
riššudit:riššud ALIST ;
roahkkasit:roahkkas BOTNJAS ;
roahkkasit:roahkkas BOTNJAS ;
roahkkasit:roahkkas BOTNJAS ;
roahkkasit:roahkkas BOTNJAS ;
roakčanit:roakčan LASSAN ;
roakčanit:roakčan LASSAN ;
roakčanit:roakčan LASSAN ;
roakčanit:roakčan LASSAN ;
roaŋ0gut:roaŋ'gu BORRA ;
roaŋ0gut:roaŋ'gu BORRA ;
roaŋ0gut:roaŋ'gu BORRA ;
roaŋ0gut:roaŋ'gu BORRA ;
roasmmohuvvat:roasmmo7h UVVA ;
roasmmohuvvat:roasmmo7h UVVA ;
roasmmohuvvat:roasmmo7h UVVA ;
roasmmohuvvat:roasmmo7h UVVA ;
rocket:rocke DOHPPE ; ! ^LOAN
rocket:rocke DOHPPE ; ! ^LOAN
rocket:rocke DOHPPE ; ! ^LOAN
rocket:rocke DOHPPE ; ! ^LOAN
roggat:rogga BORRA ;
roggat:rogga BORRA ;
roggat:rogga BORRA ;
roggat:rogga BORRA ;
rohcošit:rohcoš BEAGASJ ;
rohcošit:rohcoš BEAGASJ ;
rohcošit:rohcoš BEAGASJ ;
rohcošit:rohcoš BEAGASJ ;
rohkadallat:rohkadalla DIEHTALADDA ;
rohkadallat:rohkadalla DIEHTALADDA ;
rohkadallat:rohkadalla DIEHTALADDA ;
rohkadallat:rohkadalla DIEHTALADDA ;
rohkkáhit:rohkkáh MUITAL ;
rohkkáhit:rohkkáh MUITAL ;
rohkkáhit:rohkkáh MUITAL ;
rohkkáhit:rohkkáh MUITAL ;
roh0kut:roh'ku ALLU ;
roh0kut:roh'ku ALLU ;
roh0kut:roh'ku ALLU ;
roh0kut:roh'ku ALLU ;
rohttet:rohtte DOHPPE ;
rohttet:rohtte DOHPPE ;
rohttet:rohtte DOHPPE ;
rohttet:rohtte DOHPPE ;
romantiseret:romantisere DOHPPE ; ! ^LOAN
romantiseret:romantisere DOHPPE ; ! ^LOAN
romantiseret:romantisere DOHPPE ; ! ^LOAN
romantiseret:romantisere DOHPPE ; ! ^LOAN
ruđahuvvat:ruđah UVVA ;
ruđahuvvat:ruđah UVVA ;
ruđahuvvat:ruđah UVVA ;
ruđahuvvat:ruđah UVVA ;
ruhtadit:ruhtad MUITAL ;
ruhtadit:ruhtad MUITAL ;
ruhtadit:ruhtad MUITAL ;
ruhtadit:ruhtad MUITAL ;
runiidit:runijd JORGGIID ;
runiidit:runijd JORGGIID ;
runiidit:runijd JORGGIID ;
runiidit:runijd JORGGIID ;
ruoh0čat:ruoh'ča DIEVVA ;
ruoh0čat:ruoh'ča DIEVVA ;
ruoh0čat:ruoh'ča DIEVVA ;
ruoh0čat:ruoh'ča DIEVVA ;
ruohtastit:ruohtast ALIST ;
ruohtastit:ruohtast ALIST ;
ruohtastit:ruohtast ALIST ;
ruohtastit:ruohtast ALIST ;
ruohttat:ruohtta DIEVVA ;
ruohttat:ruohtta DIEVVA ;
ruohttat:ruohtta DIEVVA ;
ruohttat:ruohtta DIEVVA ;
ruoidnat:ruojdna DIEVVA ;
ruoidnat:ruojdna DIEVVA ;
ruoidnat:ruojdna DIEVVA ;
ruoidnat:ruojdna DIEVVA ;
ruoš0kit:ruoš'ki BOAHTI ;
ruoš0kit:ruoš'ki BOAHTI ;
ruoš0kit:ruoš'ki BOAHTI ;
ruoš0kit:ruoš'ki BOAHTI ;
ruvgalit:ruvgal VUORDIL ;
ruvgalit:ruvgal VUORDIL ;
ruvgalit:ruvgal VUORDIL ;
ruvgalit:ruvgal VUORDIL ;
ruvjet:ruvje DOHPPE ;
ruvjet:ruvje DOHPPE ;
ruvjet:ruvje DOHPPE ;
ruvjet:ruvje DOHPPE ;
saboteret:sabotere DOHPPE ; ! ^LOAN
saboteret:sabotere DOHPPE ; ! ^LOAN
saboteret:sabotere DOHPPE ; ! ^LOAN
saboteret:sabotere DOHPPE ; ! ^LOAN
sáddet:sádde DOHPPE ;
sáddet:sádde DOHPPE ;
sáddet:sádde DOHPPE ;
sáddet:sádde DOHPPE ;
ságaškuššat:ságaškušša BORRA ;
ságaškuššat:ságaškušša BORRA ;
ságaškuššat:ságaškušša BORRA ;
ságaškuššat:ságaškušša BORRA ;
sáh0cut:sáh'cu DAHTU ;
sáh0cut:sáh'cu DAHTU ;
sáh0cut:sáh'cu DAHTU ;
sáh0cut:sáh'cu DAHTU ;
sáhtašit:sáhtaš MUITTASJ ;
sáhtašit:sáhtaš MUITTASJ ;
sáhtašit:sáhtaš MUITTASJ ;
sáhtašit:sáhtaš MUITTASJ ;
sajáiduhttit:sajáiduhtti HAHTTIT ;
sajáiduhttit:sajáiduhtti HAHTTIT ;
sajáiduhttit:sajáiduhtti HAHTTIT ;
sajáiduhttit:sajáiduhtti HAHTTIT ;
sajáiduvvat:sajáid UVVA ;
sajáiduvvat:sajáid UVVA ;
sajáiduvvat:sajáid UVVA ;
sajáiduvvat:sajáid UVVA ;
sakŋidit:sakŋid ALIST ;
sakŋidit:sakŋid ALIST ;
sakŋidit:sakŋid ALIST ;
sakŋidit:sakŋid ALIST ;
šállošit:šálloš MUITTASJ ;
šállošit:šálloš MUITTASJ ;
šállošit:šálloš MUITTASJ ;
šállošit:šálloš MUITTASJ ;
sáltet:sálte DOHPPE ;
sáltet:sálte DOHPPE ;
sáltet:sálte DOHPPE ;
sáltet:sálte DOHPPE ;
sámástit:sámást ALIST ;
sámástit:sámást ALIST ;
sámástit:sámást ALIST ;
sámástit:sámást ALIST ;
sárdnut:sárdnu BOLTU ;
sárdnut:sárdnu BOLTU ;
sárdnut:sárdnu BOLTU ;
sárdnut:sárdnu BOLTU ;
savkalit:savkal BONJAT ;
savkalit:savkal BONJAT ;
savkalit:savkal BONJAT ;
savkalit:savkal BONJAT ;
sávvat:sávva BORRA ;
sávvat:sávva BORRA ;
sávvat:sávva BORRA ;
sávvat:sávva BORRA ;
seailluhit:seajlluh MUITAL ;
seailluhit:seajlluh MUITAL ;
seailluhit:seajlluh MUITAL ;
seailluhit:seajlluh MUITAL ;
seal0gat:seal'ga DIEVVA ;
seal0gat:seal'ga DIEVVA ;
seal0gat:seal'ga DIEVVA ;
seal0gat:seal'ga DIEVVA ;
seas0tit:seas'ti DIEHTI ;
seas0tit:seas'ti DIEHTI ;
seas0tit:seas'ti DIEHTI ;
seas0tit:seas'ti DIEHTI ;
seavvit:seavvi DIEHTI ;
seavvit:seavvi DIEHTI ;
seavvit:seavvi DIEHTI ;
seavvit:seavvi DIEHTI ;
sehkket:sehkke DOHPPE ;
sehkket:sehkke DOHPPE ;
sehkket:sehkke DOHPPE ;
sehkket:sehkke DOHPPE ;
sementeret:sementere DOHPPE ; ! ^LOAN NOR
sementeret:sementere DOHPPE ; ! ^LOAN NOR
sementeret:sementere DOHPPE ; ! ^LOAN NOR
sementeret:sementere DOHPPE ; ! ^LOAN NOR
sensureret:sensurere DOHPPE ; ! ^LOAN NOR
sensureret:sensurere DOHPPE ; ! ^LOAN NOR
sensureret:sensurere DOHPPE ; ! ^LOAN NOR
sensureret:sensurere DOHPPE ; ! ^LOAN NOR
šieđđaluvvat:šieđđal UVVA ;
šieđđaluvvat:šieđđal UVVA ;
šieđđaluvvat:šieđđal UVVA ;
šieđđaluvvat:šieđđal UVVA ;
šiehtadallat:šiehtadalla BOAHTALADDA ;
šiehtadallat:šiehtadalla BOAHTALADDA ;
šiehtadallat:šiehtadalla BOAHTALADDA ;
šiehtadallat:šiehtadalla BOAHTALADDA ;
šiehtadit:šiehtad MUITTASJ ;
šiehtadit:šiehtad MUITTASJ ;
šiehtadit:šiehtad MUITTASJ ;
šiehtadit:šiehtad MUITTASJ ;
šiggut:šiggu BOLTU ;
šiggut:šiggu BOLTU ;
šiggut:šiggu BOLTU ;
šiggut:šiggu BOLTU ;
sihkkelas0tit:sihkkelas'ti BOAHTALADDA ;
sihkkelas0tit:sihkkelas'ti BOAHTALADDA ;
sihkkelas0tit:sihkkelas'ti BOAHTALADDA ;
sihkkelas0tit:sihkkelas'ti BOAHTALADDA ;
šii0tit:šij'ti DIEHTI ;
šii0tit:šij'ti DIEHTI ;
šii0tit:šij'ti DIEHTI ;
šii0tit:šij'ti DIEHTI ;
sillet:sille DOHPPE ;
sillet:sille DOHPPE ;
sillet:sille DOHPPE ;
sillet:sille DOHPPE ;
simuleret:simulere DOHPPE ; ! ^LOAN
simuleret:simulere DOHPPE ; ! ^LOAN
simuleret:simulere DOHPPE ; ! ^LOAN
simuleret:simulere DOHPPE ; ! ^LOAN
sir0dit:sir'di DIEHTI ;
sir0dit:sir'di DIEHTI ;
sir0dit:sir'di DIEHTI ;
sir0dit:sir'di DIEHTI ;
siteret:sitere DOHPPE ; ! ^LOAN NOR
siteret:sitere DOHPPE ; ! ^LOAN NOR
siteret:sitere DOHPPE ; ! ^LOAN NOR
siteret:sitere DOHPPE ; ! ^LOAN NOR
skád0jat:skád'ja BORRA ;
skád0jat:skád'ja BORRA ;
skád0jat:skád'ja BORRA ;
skád0jat:skád'ja BORRA ;
skál0lat:skálla DIEVVA ;
skál0lat:skálla DIEVVA ;
skál0lat:skálla DIEVVA ;
skál0lat:skálla DIEVVA ;
skierbmut:skierbmu DIEVVA ;
skierbmut:skierbmu DIEVVA ;
skierbmut:skierbmu DIEVVA ;
skierbmut:skierbmu DIEVVA ;
skirvehit:skirveh MUITAL ;
skirvehit:skirveh MUITAL ;
skirvehit:skirveh MUITAL ;
skirvehit:skirveh MUITAL ;
skoađastit:skoađast MUITAL ;
skoađastit:skoađast MUITAL ;
skoađastit:skoađast MUITAL ;
skoađastit:skoađast MUITAL ;
šláttardit:šláttard ALIST ;
šláttardit:šláttard ALIST ;
šláttardit:šláttard ALIST ;
šláttardit:šláttard ALIST ;
šliipet:šlijpe DOHPPE ;
šliipet:šlijpe DOHPPE ;
šliipet:šlijpe DOHPPE ;
šliipet:šlijpe DOHPPE ;
šlivget:šlivge DOHPPE ;
šlivget:šlivge DOHPPE ;
šlivget:šlivge DOHPPE ;
šlivget:šlivge DOHPPE ;
šliv0gut:šliv'gu BOLTU ;
šliv0gut:šliv'gu BOLTU ;
šliv0gut:šliv'gu BOLTU ;
šliv0gut:šliv'gu BOLTU ;
šlun0dut:šlun'du ALLU ;
šlun0dut:šlun'du ALLU ;
šlun0dut:šlun'du ALLU ;
šlun0dut:šlun'du ALLU ;
smirezas0tit:smirezas'ti BOAHTALADDA ;
smirezas0tit:smirezas'ti BOAHTALADDA ;
smirezas0tit:smirezas'ti BOAHTALADDA ;
smirezas0tit:smirezas'ti BOAHTALADDA ;
šnjir0gut:šnjir'gu ALLU ;
šnjir0gut:šnjir'gu ALLU ;
šnjir0gut:šnjir'gu ALLU ;
šnjir0gut:šnjir'gu ALLU ;
snoallat:snoalla DIEVVA ;
snoallat:snoalla DIEVVA ;
snoallat:snoalla DIEVVA ;
snoallat:snoalla DIEVVA ;
snuoggat:snuogga BORRA ;
snuoggat:snuogga BORRA ;
snuoggat:snuogga BORRA ;
snuoggat:snuogga BORRA ;
soabahit:soabah MUITAL ;
soabahit:soabah MUITAL ;
soabahit:soabah MUITAL ;
soabahit:soabah MUITAL ;
soaibmat:soajbma BORRA ;
soaibmat:soajbma BORRA ;
soaibmat:soajbma BORRA ;
soaibmat:soajbma BORRA ;
sod0jat:sod'ja DIEVVA ;
sod0jat:sod'ja DIEVVA ;
sod0jat:sod'ja DIEVVA ;
sod0jat:sod'ja DIEVVA ;
sojahit:sojah MUITAL ;
sojahit:sojah MUITAL ;
sojahit:sojah MUITAL ;
sojahit:sojah MUITAL ;
sorrat:sorra BORRA ;
sorrat:sorra BORRA ;
sorrat:sorra BORRA ;
sorrat:sorra BORRA ;
sorrot:sorro BASSO ;
sorrot:sorro BASSO ;
sorrot:sorro BASSO ;
sorrot:sorro BASSO ;
spanderet:spandere DOHPPE ; ! ^LOAN
spanderet:spandere DOHPPE ; ! ^LOAN
spanderet:spandere DOHPPE ; ! ^LOAN
spanderet:spandere DOHPPE ; ! ^LOAN
spár0kat:spár'ka DIEVVA ;
spár0kat:spár'ka DIEVVA ;
spár0kat:spár'ka DIEVVA ;
spár0kat:spár'ka DIEVVA ;
spežžet:spežže DOHPPE ;
spežžet:spežže DOHPPE ;
spežžet:spežže DOHPPE ;
spežžet:spežže DOHPPE ;
spiehkastit:spiehkast ALIST ;
spiehkastit:spiehkast ALIST ;
spiehkastit:spiehkast ALIST ;
spiehkastit:spiehkast ALIST ;
stabiliseret:stabilisere DOHPPE ; ! ^LOAN
stabiliseret:stabilisere DOHPPE ; ! ^LOAN
stabiliseret:stabilisere DOHPPE ; ! ^LOAN
stabiliseret:stabilisere DOHPPE ; ! ^LOAN
stargadit:stargad MUITAL ;
stargadit:stargad MUITAL ;
stargadit:stargad MUITAL ;
stargadit:stargad MUITAL ;
stávet:stáve DOHPPE ;
stávet:stáve DOHPPE ;
stávet:stáve DOHPPE ;
stávet:stáve DOHPPE ;
steiket:stejke DOHPPE ;
steiket:stejke DOHPPE ;
steiket:stejke DOHPPE ;
steiket:stejke DOHPPE ;
stellet:stelle DOHPPE ;
stellet:stelle DOHPPE ;
stellet:stelle DOHPPE ;
stellet:stelle DOHPPE ;
steŋget:steŋge DOHPPE ;
steŋget:steŋge DOHPPE ;
steŋget:steŋge DOHPPE ;
steŋget:steŋge DOHPPE ;
stensileret:stensilere DOHPPE ; ! ^LOAN NOR
stensileret:stensilere DOHPPE ; ! ^LOAN NOR
stensileret:stensilere DOHPPE ; ! ^LOAN NOR
stensileret:stensilere DOHPPE ; ! ^LOAN NOR
steriliseret:sterilisere DOHPPE ;
steriliseret:sterilisere DOHPPE ;
steriliseret:sterilisere DOHPPE ;
steriliseret:sterilisere DOHPPE ;
stigmatiseret:stigmatisere DOHPPE ; ! ^LOAN
stigmatiseret:stigmatisere DOHPPE ; ! ^LOAN
stigmatiseret:stigmatisere DOHPPE ; ! ^LOAN
stigmatiseret:stigmatisere DOHPPE ; ! ^LOAN
stir0dut:stir'du ALLU ;
stir0dut:stir'du ALLU ;
stir0dut:stir'du ALLU ;
stir0dut:stir'du ALLU ;
stuibmidit:stujbmid ALIST ;
stuibmidit:stujbmid ALIST ;
stuibmidit:stujbmid ALIST ;
stuibmidit:stujbmid ALIST ;
stunžet:stunže DOHPPE ;
stunžet:stunže DOHPPE ;
stunžet:stunže DOHPPE ;
stunžet:stunže DOHPPE ;
stuoridit:stuorid MUITAL ;
stuoridit:stuorid MUITAL ;
stuoridit:stuorid MUITAL ;
stuoridit:stuorid MUITAL ;
stuorrut:stuorru DIEVVA ;
stuorrut:stuorru DIEVVA ;
stuorrut:stuorru DIEVVA ;
stuorrut:stuorru DIEVVA ;
suddadit:suddad MUITAL ;
suddadit:suddad MUITAL ;
suddadit:suddad MUITAL ;
suddadit:suddad MUITAL ;
šuddidit:šuddid ALIST ;
šuddidit:šuddid ALIST ;
šuddidit:šuddid ALIST ;
šuddidit:šuddid ALIST ;
suddjet:suddje DOHPPE ;
suddjet:suddje DOHPPE ;
suddjet:suddje DOHPPE ;
suddjet:suddje DOHPPE ;
sugadit:sugad BALAT ;
sugadit:sugad BALAT ;
sugadit:sugad BALAT ;
sugadit:sugad BALAT ;
suidnet:sujdne GILLE ;
suidnet:sujdne GILLE ;
suidnet:sujdne GILLE ;
suidnet:sujdne GILLE ;
sui0tit:suj'ti DIEHTI ;
sui0tit:suj'ti DIEHTI ;
sui0tit:suj'ti DIEHTI ;
sui0tit:suj'ti DIEHTI ;
suođđat:suođđa DIEVVA ;
suođđat:suođđa DIEVVA ;
suođđat:suođđa DIEVVA ;
suođđat:suođđa DIEVVA ;
šuohkkit:šuohkki BOAHTI ;
šuohkkit:šuohkki BOAHTI ;
šuohkkit:šuohkki BOAHTI ;
šuohkkit:šuohkki BOAHTI ;
suohkudit:suohkud MUITAL ;
suohkudit:suohkud MUITAL ;
suohkudit:suohkud MUITAL ;
suohkudit:suohkud MUITAL ;
suohtastallat:suohtastalla BOAHTALADDA ;
suohtastallat:suohtastalla BOAHTALADDA ;
suohtastallat:suohtastalla BOAHTALADDA ;
suohtastallat:suohtastalla BOAHTALADDA ;
suokkardit:suokkard MUITAL ;
suokkardit:suokkard MUITAL ;
suokkardit:suokkard MUITAL ;
suokkardit:suokkard MUITAL ;
suoládit:suolád MUITTASJ ;
suoládit:suolád MUITTASJ ;
suoládit:suolád MUITTASJ ;
suoládit:suolád MUITTASJ ;
suolbmudit:suolbmud MUITAL ;
suolbmudit:suolbmud MUITAL ;
suolbmudit:suolbmud MUITAL ;
suolbmudit:suolbmud MUITAL ;
suonjardit:suonjard ALIST ;
suonjardit:suonjard ALIST ;
suonjardit:suonjard ALIST ;
suonjardit:suonjard ALIST ;
suorggahit:suorggah MUITAL ;
suorggahit:suorggah MUITAL ;
suorggahit:suorggah MUITAL ;
suorggahit:suorggah MUITAL ;
suos0kat:suos'ka BORRA ;
suos0kat:suos'ka BORRA ;
suos0kat:suos'ka BORRA ;
suos0kat:suos'ka BORRA ;
suovganit:suovgan LASSAN ;
suovganit:suovgan LASSAN ;
suovganit:suovgan LASSAN ;
suovganit:suovgan LASSAN ;
suspenderet:suspendere DOHPPE ; ! ^LOAN
suspenderet:suspendere DOHPPE ; ! ^LOAN
suspenderet:suspendere DOHPPE ; ! ^LOAN
suspenderet:suspendere DOHPPE ; ! ^LOAN
sustilit:sustil VUORDIL ;
sustilit:sustil VUORDIL ;
sustilit:sustil VUORDIL ;
sustilit:sustil VUORDIL ;
suv0rut:suv'ru ALLU ;
suv0rut:suv'ru ALLU ;
suv0rut:suv'ru ALLU ;
suv0rut:suv'ru ALLU ;
sveiset:svejse DOHPPE ;
sveiset:svejse DOHPPE ;
sveiset:svejse DOHPPE ;
sveiset:svejse DOHPPE ;
symboliseret:symbolisere GILLE ;
symboliseret:symbolisere GILLE ;
symboliseret:symbolisere GILLE ;
symboliseret:symbolisere GILLE ;
táhpet:táhpe DOHPPE ;
táhpet:táhpe DOHPPE ;
táhpet:táhpe DOHPPE ;
táhpet:táhpe DOHPPE ;
tatoveret:tatovere DOHPPE ; ! ^LOAN NOR
tatoveret:tatovere DOHPPE ; ! ^LOAN NOR
tatoveret:tatovere DOHPPE ; ! ^LOAN NOR
tatoveret:tatovere DOHPPE ; ! ^LOAN NOR
telefoneret:telefonere DOHPPE ; ! ^LOAN
telefoneret:telefonere DOHPPE ; ! ^LOAN
telefoneret:telefonere DOHPPE ; ! ^LOAN
telefoneret:telefonere DOHPPE ; ! ^LOAN
terroriseret:terrorisere DOHPPE ; ! ^LOAN
terroriseret:terrorisere DOHPPE ; ! ^LOAN
terroriseret:terrorisere DOHPPE ; ! ^LOAN
terroriseret:terrorisere DOHPPE ; ! ^LOAN
testamenteret:testamentere DOHPPE ; ! ^LOAN
testamenteret:testamentere DOHPPE ; ! ^LOAN
testamenteret:testamentere DOHPPE ; ! ^LOAN
testamenteret:testamentere DOHPPE ; ! ^LOAN
tevdnet:tevdne DOHPPE ;
tevdnet:tevdne DOHPPE ;
tevdnet:tevdne DOHPPE ;
tevdnet:tevdne DOHPPE ;
turneret:turnere DOHPPE ; ! ^LOAN
turneret:turnere DOHPPE ; ! ^LOAN
turneret:turnere DOHPPE ; ! ^LOAN
turneret:turnere DOHPPE ; ! ^LOAN
udnot:udno DOHPPE ;
udnot:udno DOHPPE ;
udnot:udno DOHPPE ;
udnot:udno DOHPPE ;
uhcidit:uhcid MUITAL ;
uhcidit:uhcid MUITAL ;
uhcidit:uhcid MUITAL ;
uhcidit:uhcid MUITAL ;
uhkidit:uhkid MUITAL ;
uhkidit:uhkid MUITAL ;
uhkidit:uhkid MUITAL ;
uhkidit:uhkid MUITAL ;
unnidit:unnid MUITAL ;
unnidit:unnid MUITAL ;
unnidit:unnid MUITAL ;
unnidit:unnid MUITAL ;
urbaniseret:urbanisere DOHPPE ; ! ^LOAN
urbaniseret:urbanisere DOHPPE ; ! ^LOAN
urbaniseret:urbanisere DOHPPE ; ! ^LOAN
urbaniseret:urbanisere DOHPPE ; ! ^LOAN
váccašit:váccaš BEAGASJ ;
váccašit:váccaš BEAGASJ ;
váccašit:váccaš BEAGASJ ;
váccašit:váccaš BEAGASJ ;
váccihit:váccih MUITAL ;
váccihit:váccih MUITAL ;
váccihit:váccih MUITAL ;
váccihit:váccih MUITAL ;
vádjolit:vádjol SUOTNJAL ;
vádjolit:vádjol SUOTNJAL ;
vádjolit:vádjol SUOTNJAL ;
vádjolit:vádjol SUOTNJAL ;
váfistit:váfist MUITAL ;
váfistit:váfist MUITAL ;
váfistit:váfist MUITAL ;
váfistit:váfist MUITAL ;
vahágahttit:vahágahtti HAHTTIT ;
vahágahttit:vahágahtti HAHTTIT ;
vahágahttit:vahágahtti HAHTTIT ;
vahágahttit:vahágahtti HAHTTIT ;
váillahit:vájllah MUITAL ;
váillahit:vájllah MUITAL ;
váillahit:vájllah MUITAL ;
váillahit:vájllah MUITAL ;
vái0lut:váj'lu ALLU ;
vái0lut:váj'lu ALLU ;
vái0lut:váj'lu ALLU ;
vái0lut:váj'lu ALLU ;
váivašuvvat:váivaš UVVA ;
váivašuvvat:váivaš UVVA ;
váivašuvvat:váivaš UVVA ;
váivašuvvat:váivaš UVVA ;
vaksineret:vaksinere DOHPPE ; ! ^LOAN
vaksineret:vaksinere DOHPPE ; ! ^LOAN
vaksineret:vaksinere DOHPPE ; ! ^LOAN
vaksineret:vaksinere DOHPPE ; ! ^LOAN
vák0šut:vák'šu DAHTU ;
vák0šut:vák'šu DAHTU ;
vák0šut:vák'šu DAHTU ;
vák0šut:vák'šu DAHTU ;
valástallat:valástalla BOAHTALADDA ;
valástallat:valástalla BOAHTALADDA ;
valástallat:valástalla BOAHTALADDA ;
valástallat:valástalla BOAHTALADDA ;
valáštallat:valáštalla BOAHTALADDA ;
valáštallat:valáštalla BOAHTALADDA ;
valáštallat:valáštalla BOAHTALADDA ;
valáštallat:valáštalla BOAHTALADDA ;
válbmanit:válbman LASSAN ;
válbmanit:válbman LASSAN ;
válbmanit:válbman LASSAN ;
válbmanit:válbman LASSAN ;
válddahit:válddah MUITAL ;
válddahit:válddah MUITAL ;
válddahit:válddah MUITAL ;
válddahit:válddah MUITAL ;
vál0dit:vál'di DIEHTI ;
vál0dit:vál'di DIEHTI ;
vál0dit:vál'di DIEHTI ;
vál0dit:vál'di DIEHTI ;
válljet:vállje DOHPPE ;
válljet:vállje DOHPPE ;
válljet:vállje DOHPPE ;
válljet:vállje DOHPPE ;
var0dit:var'di BOAHTI ;
var0dit:var'di BOAHTI ;
var0dit:var'di BOAHTI ;
var0dit:var'di BOAHTI ;
vástidit:vástid MUITAL ;
vástidit:vástid MUITAL ;
vástidit:vástid MUITAL ;
vástidit:vástid MUITAL ;
vavdadit:vavdad MUITAL ;
vavdadit:vavdad MUITAL ;
vavdadit:vavdad MUITAL ;
vavdadit:vavdad MUITAL ;
vázzilit:vázzil SUOTNJAL ;
vázzilit:vázzil SUOTNJAL ;
vázzilit:vázzil SUOTNJAL ;
vázzilit:vázzil SUOTNJAL ;
veaddit:veaddi DIEHTI ;
veaddit:veaddi DIEHTI ;
veaddit:veaddi DIEHTI ;
veaddit:veaddi DIEHTI ;
veallánit:veallán LASSAN ;
veallánit:veallán LASSAN ;
veallánit:veallán LASSAN ;
veallánit:veallán LASSAN ;
veallát:veallá CIRRO ;
veallát:veallá CIRRO ;
veallát:veallá CIRRO ;
veallát:veallá CIRRO ;
veardidit:veardid MUITAL ;
veardidit:veardid MUITAL ;
veardidit:veardid MUITAL ;
veardidit:veardid MUITAL ;
vearránit:vearrán LASSAN ;
vearránit:vearrán LASSAN ;
vearránit:vearrán LASSAN ;
vearránit:vearrán LASSAN ;
vearuhit:vearuh MUITAL ;
vearuhit:vearuh MUITAL ;
vearuhit:vearuh MUITAL ;
vearuhit:vearuh MUITAL ;
vel0ledit:vel'led ALIST ;
vel0ledit:vel'led ALIST ;
vel0ledit:vel'led ALIST ;
vel0ledit:vel'led ALIST ;
viehkalit:viehkal SUOTNJAL ;
viehkalit:viehkal SUOTNJAL ;
viehkalit:viehkal SUOTNJAL ;
viehkalit:viehkal SUOTNJAL ;
vieh0kat:vieh'ka DIEVVA ;
vieh0kat:vieh'ka DIEVVA ;
vieh0kat:vieh'ka DIEVVA ;
vieh0kat:vieh'ka DIEVVA ;
viessat:viessa DIEVVA ;
viessat:viessa DIEVVA ;
viessat:viessa DIEVVA ;
viessat:viessa DIEVVA ;
vihkkedallat:vihkkedalla DIEHTALADDA ;
vihkkedallat:vihkkedalla DIEHTALADDA ;
vihkkedallat:vihkkedalla DIEHTALADDA ;
vihkkedallat:vihkkedalla DIEHTALADDA ;
viiddidit:vijddid MUITAL ;
viiddidit:vijddid MUITAL ;
viiddidit:vijddid MUITAL ;
viiddidit:vijddid MUITAL ;
vizardit:vizard ALIST ;
vizardit:vizard ALIST ;
vizardit:vizard ALIST ;
vizardit:vizard ALIST ;
vuođđudit:vuođđud MUITAL ;
vuođđudit:vuođđud MUITAL ;
vuođđudit:vuođđud MUITAL ;
vuođđudit:vuođđud MUITAL ;
vuod0jat:vuod'ja DIEVVA ;
vuod0jat:vuod'ja DIEVVA ;
vuod0jat:vuod'ja DIEVVA ;
vuod0jat:vuod'ja DIEVVA ;
vuodjudit:vuodjud MUITAL ;
vuodjudit:vuodjud MUITAL ;
vuodjudit:vuodjud MUITAL ;
vuodjudit:vuodjud MUITAL ;
vuod0jut:vuod'ju BOAHTILONGSHORT ;
vuod0jut:vuod'ju BOAHTILONGSHORT ;
vuod0jut:vuod'ju BOAHTILONGSHORT ;
vuod0jut:vuod'ju BOAHTILONGSHORT ;
vuođuštit:vuođust MUITAL ;
vuođuštit:vuođust MUITAL ;
vuođuštit:vuođust MUITAL ;
vuođuštit:vuođust MUITAL ;
vuohttut:vuohttu BORRA ;
vuohttut:vuohttu BORRA ;
vuohttut:vuohttu BORRA ;
vuohttut:vuohttu BORRA ;
vuoi0dat:vuoj'da BORRA ;
vuoi0dat:vuoj'da BORRA ;
vuoi0dat:vuoj'da BORRA ;
vuoi0dat:vuoj'da BORRA ;
vuoigŋat:vuojgŋa DIEHTI ;
vuoigŋat:vuojgŋa DIEHTI ;
vuoigŋat:vuojgŋa DIEHTI ;
vuoigŋat:vuojgŋa DIEHTI ;
vuoiŋŋastit:vuojŋŋast ALIST ;
vuoiŋŋastit:vuojŋŋast ALIST ;
vuoiŋŋastit:vuojŋŋast ALIST ;
vuoiŋŋastit:vuojŋŋast ALIST ;
vuoi0tit:vuoj'ti DIEHTI ;
vuoi0tit:vuoj'ti DIEHTI ;
vuoi0tit:vuoj'ti DIEHTI ;
vuoi0tit:vuoj'ti DIEHTI ;
vuoittáhallat:vuoittáhalla RAIMMAHALLA ;
vuoittáhallat:vuoittáhalla RAIMMAHALLA ;
vuoittáhallat:vuoittáhalla RAIMMAHALLA ;
vuoittáhallat:vuoittáhalla RAIMMAHALLA ;
vuojašit:vuojaš BEAGASJ ;
vuojašit:vuojaš BEAGASJ ;
vuojašit:vuojaš BEAGASJ ;
vuojašit:vuojaš BEAGASJ ;
vuojihit:vuojih MUITAL ;
vuojihit:vuojih MUITAL ;
vuojihit:vuojih MUITAL ;
vuojihit:vuojih MUITAL ;
vuolidit:vuolid MUITAL ;
vuolidit:vuolid MUITAL ;
vuolidit:vuolid MUITAL ;
vuolidit:vuolid MUITAL ;
vuolildit:vuolild MUITTASJ ;
vuolildit:vuolild MUITTASJ ;
vuolildit:vuolild MUITTASJ ;
vuolildit:vuolild MUITTASJ ;
vuollánit:vuollán LASSAN ;
vuollánit:vuollán LASSAN ;
vuollánit:vuollán LASSAN ;
vuollánit:vuollán LASSAN ;
vuollat:vuolla BORRA ;
vuollat:vuolla BORRA ;
vuollat:vuolla BORRA ;
vuollat:vuolla BORRA ;
vuor0dit:vuor'di DIEHTI ;
vuor0dit:vuor'di DIEHTI ;
vuor0dit:vuor'di DIEHTI ;
vuor0dit:vuor'di DIEHTI ;
vuosehit:vuose7h MUITAL ;
vuosehit:vuose7h MUITAL ;
vuosehit:vuose7h MUITAL ;
vuosehit:vuose7h MUITAL ;
vuoš0šat:vuoš'ša DIEHTALADDA ;
vuoš0šat:vuoš'ša DIEHTALADDA ;
vuoš0šat:vuoš'ša DIEHTALADDA ;
vuoš0šat:vuoš'ša DIEHTALADDA ;
vuosttaldit:vuosttald MUITTASJ ;
vuosttaldit:vuosttald MUITTASJ ;
vuosttaldit:vuosttald MUITTASJ ;
vuosttaldit:vuosttald MUITTASJ ;
vuosttildit:vuosttild MUITTASJ ;
vuosttildit:vuosttild MUITTASJ ;
vuosttildit:vuosttild MUITTASJ ;
vuosttildit:vuosttild MUITTASJ ;
vuovdalit:vuovdal VUORDIL ;
vuovdalit:vuovdal VUORDIL ;
vuovdalit:vuovdal VUORDIL ;
vuovdalit:vuovdal VUORDIL ;
vuov0dit:vuov'di DIEHTI ;
vuov0dit:vuov'di DIEHTI ;
vuov0dit:vuov'di DIEHTI ;
vuov0dit:vuov'di DIEHTI ;
vuovssadit:vuovssad BALAT ;
vuovssadit:vuovssad BALAT ;
vuovssadit:vuovssad BALAT ;
vuovssadit:vuovssad BALAT ;
vurderet:vurdere DOHPPE ; ! ^LOAN NOR
vurderet:vurdere DOHPPE ; ! ^LOAN NOR
vurderet:vurdere DOHPPE ; ! ^LOAN NOR
vurderet:vurdere DOHPPE ; ! ^LOAN NOR
vurdet:vurde DOHPPE ;
vurdet:vurde DOHPPE ;
vurdet:vurde DOHPPE ;
vurdet:vurde DOHPPE ;
!Distributed under the terms of the GNU General Public License version 2
! or any later version.
 ! ========================================================================== !
!                     North Sámi noun lexicon                                !
! ========================================================================== !

! This is a lexicon to be used with aspell spell checker only.
! Target is to use as many sublexicons as possible with as many variables
! as possible to create aspell affix file.
LEXICON AspellAffix

!BISYLLABIC
! GOAHTI lexicon has consonant gradation and dipthtong simplification
! Cases: -i, -á, -u, -a, -e, and -o endings
! Obsolete because GOAHTI has same endings as GADDI ??
!buohkki GOAHTI ;
!buohkká GOAHTI ;
!duohkku GOAHTI ;
!fuohkka GOAHTI ;
!fuohkke GOAHTI ;
!buohkko GOAHTI ;
! GADDI lexicon has comparative forms
! Cases: -i, -á, -u, -a, -e, and -o endings
buohkki GADDI ;
cuohkká GADDI ;
duohkku GADDI ;
fuohkka GADDI ;
guohkke GADDI ;
huohkko GADDI ;
! IIJA non-gradating w/ a-ill
guohkkinymiija IIJA ; ! other case endings?
! STAHTA non-gradating w/ a/i-ill/
buohkkistáhta STAHTA ;

!TRISYLLABIC
! SEAMU gradating trisyllabic
! Cases: -i, -a, and -u endings
jea0lu:jeallum8 SEAMU ;
kuo0mi:kuopmán8 SEAMU ;
muo0mu:muopmum8 SEAMU ;
nea0na:neatnag8 SEAMU ;
! MALIS gradating w/ consonant endings
! Cases: -is, -uš, and -ir endings
buoh0pis:buoh'pis MALIS ;
duoh0puš:duoh'puš MALIS ;
goah0pir:goah'pir MALIS ;
! Cases: -is, -uš, and -ir endings

!CONTRACTED
! SUOLU contracted
! Cases: -u ending only?
suo00zu:suohccu SUOLU ;
! FALIS contracted
! Cases: -is only?
fálggis:fál'gis FALIS ;

!MISC
! LEXDIMINC diminutives
beanáš:beanáž LEXDIMINC ;

! Add more and correct these.

!LEXICON GuessNoun
! GOAHTI ;
! GOAHTI ;
! STAHTA ;
! IIJA ;
! ACCRA ;
! MATTAR ;
! MALIS ;
! BEANA ;
! SEAMU ;
! NIILLAS ;
! BOAZU ;
! SUOLU ;
! SATTU ;
! GISTTA ;-
! FALIS ;
! LASIS ;
! GADDI ;
! !OLLUVUOHTA ;
! MAGASH ;
! EGEZHAGAT ;
! GARGIA ;
! BUFFALO ;

LEXICON NounSecond
! some stray affixes, look at these
! Trying them without the initial hyphen
bea0lis:beallis LASIS ; !+Last +CmpOnly +SgLeft +SgNomLeft +PlGenLeft
čor0gi:čor'gi GOAHTI ; !+Last +CmpOnly +SgLeft +SgNomLeft  +PlGenLeft
giel At ; !+Last +CmpOnly +SgLeft +SgNomLeft +SgGenLeft +PlGenLeft
miese#beas0ka:miese#beas'ka GOAHTI ; !+Last
nammasaš:nammas AHKASAS ; !+Last +CmpOnly +SgNomLeft +SgGenLeft +PlGenLeft
niehkki:niehkki AIGI ; !+Last +CmpOnly
sahán:sahám BOAHTIN ; !+Last +CmpOnly
sis#muotkun:sis#muotkum BOAHTIN ;
!čiegahas:čiegahass JOHTOLAT ; !Especially with numerals, moved to LEXICON SAS

! Yes, this is what they used to look like.
! We remove these obsolete ones if we like the hyphenless ones.
!-bea0lis:-beallis LASIS ;
!-čor0gi:-čor'gi GOAHTI ;
!-giel At ;
!-miese#beas0ka:-miese#beas'ka GOAHTI ;
!-nammasaš:-nammasažž JOHTOLAT ;
!-niehkki:-niehkki AIGI ;
!-sahán:-sahám BOAHTIN ; !+SgCmp +SgLeft +SgNomLeft +SgGenLeft +PlGenLeft
!-sis#muotkun:-sis#muotkum BOAHTIN ; !+SgCmp +SgLeft +SgNomLeft +SgGenLeft +PlGenLeft


!LEXICON NOUNONLYAFTERNUMBER
!čiegahas:čiegahass JOHTOLAT ;

!LEXICON NOUNALSOAFTERNUMBER
!# ;

! bahá: Seamma subst ferte lea guokte geardde. Čiegahas ii gávdno okto.
! molssueaktu: Vqldit miellahtutut eret NounRoot:as, ja geavahit 121.

LEXICON NounRoot
bii0la:bij'la GOAHTI ;
bii0la:bij'la GOAHTI ;
bii0la:bij'la GOAHTI ;
bii0la:bij'la GOAHTI ;
bii0la:bij'la GOAHTI ;
bii0la:bij'la GOAHTI ;
bii0la:bij'la GOAHTI ;
bii0la:bij'la GOAHTI ;
bii0la:bij'la GOAHTI ;
bii0la:bij'la GOAHTI ;
bii0la:bij'la GOAHTI ;
viessu GOAHTI ; !+SgNomCmp +SgGenCmp +PlGenCmp
viessu GOAHTI ; !+SgNomCmp +SgGenCmp +PlGenCmp
viessu GOAHTI ; !+SgNomCmp +SgGenCmp +PlGenCmp
viessu GOAHTI ; !+SgNomCmp +SgGenCmp +PlGenCmp
viessu GOAHTI ; !+SgNomCmp +SgGenCmp +PlGenCmp
viessu GOAHTI ; !+SgNomCmp +SgGenCmp +PlGenCmp
viessu GOAHTI ; !+SgNomCmp +SgGenCmp +PlGenCmp
viessu GOAHTI ; !+SgNomCmp +SgGenCmp +PlGenCmp
viessu GOAHTI ; !+SgNomCmp +SgGenCmp +PlGenCmp
viessu GOAHTI ; !+SgNomCmp +SgGenCmp +PlGenCmp
viessu GOAHTI ; !+SgNomCmp +SgGenCmp +PlGenCmp
áv0ki:áv'ki AIGI ;
áv0ki:áv'ki AIGI ;
áv0ki:áv'ki AIGI ;
áv0ki:áv'ki AIGI ;
áv0ki:áv'ki AIGI ;
áv0ki:áv'ki AIGI ;
áv0ki:áv'ki AIGI ;
áv0ki:áv'ki AIGI ;
áv0ki:áv'ki AIGI ;
áv0ki:áv'ki AIGI ;
áv0ki:áv'ki AIGI ;
ád0ji:ád'ji GOAHTI ;
ád0ji:ád'ji GOAHTI ;
ád0ji:ád'ji GOAHTI ;
ád0ji:ád'ji GOAHTI ;
ád0ji:ád'ji GOAHTI ;
ád0ji:ád'ji GOAHTI ;
ád0ji:ád'ji GOAHTI ;
ád0ji:ád'ji GOAHTI ;
ád0ji:ád'ji GOAHTI ;
ád0ji:ád'ji GOAHTI ;
ád0ji:ád'ji GOAHTI ;
áhčči ALBMI ; !+SgNomCmp +SgGenCmp +PlGenCmp
áhčči ALBMI ; !+SgNomCmp +SgGenCmp +PlGenCmp
áhčči ALBMI ; !+SgNomCmp +SgGenCmp +PlGenCmp
áhčči ALBMI ; !+SgNomCmp +SgGenCmp +PlGenCmp
áhčči ALBMI ; !+SgNomCmp +SgGenCmp +PlGenCmp
áhčči ALBMI ; !+SgNomCmp +SgGenCmp +PlGenCmp
áhčči ALBMI ; !+SgNomCmp +SgGenCmp +PlGenCmp
áhčči ALBMI ; !+SgNomCmp +SgGenCmp +PlGenCmp
áhčči ALBMI ; !+SgNomCmp +SgGenCmp +PlGenCmp
áhčči ALBMI ; !+SgNomCmp +SgGenCmp +PlGenCmp
áhčči ALBMI ; !+SgNomCmp +SgGenCmp +PlGenCmp
áh0pu:áh'pu ALBMI ;
áh0pu:áh'pu ALBMI ;
áh0pu:áh'pu ALBMI ;
áh0pu:áh'pu ALBMI ;
áh0pu:áh'pu ALBMI ;
áh0pu:áh'pu ALBMI ;
áh0pu:áh'pu ALBMI ;
áh0pu:áh'pu ALBMI ;
áh0pu:áh'pu ALBMI ;
áh0pu:áh'pu ALBMI ;
áh0pu:áh'pu ALBMI ;
ái0di:áj'di AIGI ;
ái0di:áj'di AIGI ;
ái0di:áj'di AIGI ;
ái0di:áj'di AIGI ;
ái0di:áj'di AIGI ;
ái0di:áj'di AIGI ;
ái0di:áj'di AIGI ;
ái0di:áj'di AIGI ;
ái0di:áj'di AIGI ;
ái0di:áj'di AIGI ;
ái0di:áj'di AIGI ;
ái0gi:áj'gi AIGI ; !+SgNomCmp +SgGenCmp +PlGenCmp +SgLeft +SgNomLeft +SgGenLeft +PlGenLeft
ái0gi:áj'gi AIGI ; !+SgNomCmp +SgGenCmp +PlGenCmp +SgLeft +SgNomLeft +SgGenLeft +PlGenLeft
ái0gi:áj'gi AIGI ; !+SgNomCmp +SgGenCmp +PlGenCmp +SgLeft +SgNomLeft +SgGenLeft +PlGenLeft
ái0gi:áj'gi AIGI ; !+SgNomCmp +SgGenCmp +PlGenCmp +SgLeft +SgNomLeft +SgGenLeft +PlGenLeft
ái0gi:áj'gi AIGI ; !+SgNomCmp +SgGenCmp +PlGenCmp +SgLeft +SgNomLeft +SgGenLeft +PlGenLeft
ái0gi:áj'gi AIGI ; !+SgNomCmp +SgGenCmp +PlGenCmp +SgLeft +SgNomLeft +SgGenLeft +PlGenLeft
ái0gi:áj'gi AIGI ; !+SgNomCmp +SgGenCmp +PlGenCmp +SgLeft +SgNomLeft +SgGenLeft +PlGenLeft
ái0gi:áj'gi AIGI ; !+SgNomCmp +SgGenCmp +PlGenCmp +SgLeft +SgNomLeft +SgGenLeft +PlGenLeft
ái0gi:áj'gi AIGI ; !+SgNomCmp +SgGenCmp +PlGenCmp +SgLeft +SgNomLeft +SgGenLeft +PlGenLeft
ái0gi:áj'gi AIGI ; !+SgNomCmp +SgGenCmp +PlGenCmp +SgLeft +SgNomLeft +SgGenLeft +PlGenLeft
ái0gi:áj'gi AIGI ; !+SgNomCmp +SgGenCmp +PlGenCmp +SgLeft +SgNomLeft +SgGenLeft +PlGenLeft
áirras:áj'ras MATTAR ; !+SgNomCmp +SgGenCmp +PlGenCmp
áirras:áj'ras MATTAR ; !+SgNomCmp +SgGenCmp +PlGenCmp
áirras:áj'ras MATTAR ; !+SgNomCmp +SgGenCmp +PlGenCmp
áirras:áj'ras MATTAR ; !+SgNomCmp +SgGenCmp +PlGenCmp
áirras:áj'ras MATTAR ; !+SgNomCmp +SgGenCmp +PlGenCmp
áirras:áj'ras MATTAR ; !+SgNomCmp +SgGenCmp +PlGenCmp
áirras:áj'ras MATTAR ; !+SgNomCmp +SgGenCmp +PlGenCmp
áirras:áj'ras MATTAR ; !+SgNomCmp +SgGenCmp +PlGenCmp
áirras:áj'ras MATTAR ; !+SgNomCmp +SgGenCmp +PlGenCmp
áirras:áj'ras MATTAR ; !+SgNomCmp +SgGenCmp +PlGenCmp
áirras:áj'ras MATTAR ; !+SgNomCmp +SgGenCmp +PlGenCmp
ái0ti:áj'ti AIGI ;
ái0ti:áj'ti AIGI ;
ái0ti:áj'ti AIGI ;
ái0ti:áj'ti AIGI ;
ái0ti:áj'ti AIGI ;
ái0ti:áj'ti AIGI ;
ái0ti:áj'ti AIGI ;
ái0ti:áj'ti AIGI ;
ái0ti:áj'ti AIGI ;
ái0ti:áj'ti AIGI ;
ái0ti:áj'ti AIGI ;
áitta:áj'tag8 SEAMU ;
áitta:áj'tag8 SEAMU ;
áitta:áj'tag8 SEAMU ;
áitta:áj'tag8 SEAMU ;
áitta:áj'tag8 SEAMU ;
áitta:áj'tag8 SEAMU ;
áitta:áj'tag8 SEAMU ;
áitta:áj'tag8 SEAMU ;
áitta:áj'tag8 SEAMU ;
áitta:áj'tag8 SEAMU ;
áitta:áj'tag8 SEAMU ;
á00ja:ád'jag8 SEAMU ;
á00ja:ád'jag8 SEAMU ;
á00ja:ád'jag8 SEAMU ;
á00ja:ád'jag8 SEAMU ;
á00ja:ád'jag8 SEAMU ;
á00ja:ád'jag8 SEAMU ;
á00ja:ád'jag8 SEAMU ;
á00ja:ád'jag8 SEAMU ;
á00ja:ád'jag8 SEAMU ;
á00ja:ád'jag8 SEAMU ;
á00ja:ád'jag8 SEAMU ;
a0las:allas MALIS "fat N" ;
a0las:allas MALIS "fat N" ;
a0las:allas MALIS "fat N" ;
a0las:allas MALIS "fat N" ;
a0las:allas MALIS "fat N" ;
a0las:allas MALIS "fat N" ;
a0las:allas MALIS "fat N" ;
a0las:allas MALIS "fat N" ;
a0las:allas MALIS "fat N" ;
a0las:allas MALIS "fat N" ;
a0las:allas MALIS "fat N" ;
álbmot:álbmog GAHPIR ; !+SgNomCmp +SgGenCmp +PlGenCmp
álbmot:álbmog GAHPIR ; !+SgNomCmp +SgGenCmp +PlGenCmp
álbmot:álbmog GAHPIR ; !+SgNomCmp +SgGenCmp +PlGenCmp
álbmot:álbmog GAHPIR ; !+SgNomCmp +SgGenCmp +PlGenCmp
álbmot:álbmog GAHPIR ; !+SgNomCmp +SgGenCmp +PlGenCmp
álbmot:álbmog GAHPIR ; !+SgNomCmp +SgGenCmp +PlGenCmp
álbmot:álbmog GAHPIR ; !+SgNomCmp +SgGenCmp +PlGenCmp
álbmot:álbmog GAHPIR ; !+SgNomCmp +SgGenCmp +PlGenCmp
álbmot:álbmog GAHPIR ; !+SgNomCmp +SgGenCmp +PlGenCmp
álbmot:álbmog GAHPIR ; !+SgNomCmp +SgGenCmp +PlGenCmp
álbmot:álbmog GAHPIR ; !+SgNomCmp +SgGenCmp +PlGenCmp
alfa GARGIA ;
alfa GARGIA ;
alfa GARGIA ;
alfa GARGIA ;
alfa GARGIA ;
alfa GARGIA ;
alfa GARGIA ;
alfa GARGIA ;
alfa GARGIA ;
alfa GARGIA ;
alfa GARGIA ;
ál0gu:ál'gu AIGI ; !+SgNomCmp +DefSgGenCmp +DefPlGenCmp +SgLeft +SgNomLeft +SgGenLeft +PlGenLeft
ál0gu:ál'gu AIGI ; !+SgNomCmp +DefSgGenCmp +DefPlGenCmp +SgLeft +SgNomLeft +SgGenLeft +PlGenLeft
ál0gu:ál'gu AIGI ; !+SgNomCmp +DefSgGenCmp +DefPlGenCmp +SgLeft +SgNomLeft +SgGenLeft +PlGenLeft
ál0gu:ál'gu AIGI ; !+SgNomCmp +DefSgGenCmp +DefPlGenCmp +SgLeft +SgNomLeft +SgGenLeft +PlGenLeft
ál0gu:ál'gu AIGI ; !+SgNomCmp +DefSgGenCmp +DefPlGenCmp +SgLeft +SgNomLeft +SgGenLeft +PlGenLeft
ál0gu:ál'gu AIGI ; !+SgNomCmp +DefSgGenCmp +DefPlGenCmp +SgLeft +SgNomLeft +SgGenLeft +PlGenLeft
ál0gu:ál'gu AIGI ; !+SgNomCmp +DefSgGenCmp +DefPlGenCmp +SgLeft +SgNomLeft +SgGenLeft +PlGenLeft
ál0gu:ál'gu AIGI ; !+SgNomCmp +DefSgGenCmp +DefPlGenCmp +SgLeft +SgNomLeft +SgGenLeft +PlGenLeft
ál0gu:ál'gu AIGI ; !+SgNomCmp +DefSgGenCmp +DefPlGenCmp +SgLeft +SgNomLeft +SgGenLeft +PlGenLeft
ál0gu:ál'gu AIGI ; !+SgNomCmp +DefSgGenCmp +DefPlGenCmp +SgLeft +SgNomLeft +SgGenLeft +PlGenLeft
ál0gu:ál'gu AIGI ; !+SgNomCmp +DefSgGenCmp +DefPlGenCmp +SgLeft +SgNomLeft +SgGenLeft +PlGenLeft
almmái:albmáj FALIS "male N" ; !+SgNomCmp +SgGenCmp +PlGenCmp
almmái:albmáj FALIS "male N" ; !+SgNomCmp +SgGenCmp +PlGenCmp
almmái:albmáj FALIS "male N" ; !+SgNomCmp +SgGenCmp +PlGenCmp
almmái:albmáj FALIS "male N" ; !+SgNomCmp +SgGenCmp +PlGenCmp
almmái:albmáj FALIS "male N" ; !+SgNomCmp +SgGenCmp +PlGenCmp
almmái:albmáj FALIS "male N" ; !+SgNomCmp +SgGenCmp +PlGenCmp
almmái:albmáj FALIS "male N" ; !+SgNomCmp +SgGenCmp +PlGenCmp
almmái:albmáj FALIS "male N" ; !+SgNomCmp +SgGenCmp +PlGenCmp
almmái:albmáj FALIS "male N" ; !+SgNomCmp +SgGenCmp +PlGenCmp
almmái:albmáj FALIS "male N" ; !+SgNomCmp +SgGenCmp +PlGenCmp
almmái:albmáj FALIS "male N" ; !+SgNomCmp +SgGenCmp +PlGenCmp
alternatii0va:alternatij'va GOAHTI ;
alternatii0va:alternatij'va GOAHTI ;
alternatii0va:alternatij'va GOAHTI ;
alternatii0va:alternatij'va GOAHTI ;
alternatii0va:alternatij'va GOAHTI ;
alternatii0va:alternatij'va GOAHTI ;
alternatii0va:alternatij'va GOAHTI ;
alternatii0va:alternatij'va GOAHTI ;
alternatii0va:alternatij'va GOAHTI ;
alternatii0va:alternatij'va GOAHTI ;
alternatii0va:alternatij'va GOAHTI ;
ámadad0ju:ámadad'ju GOAHTI ;
ámadad0ju:ámadad'ju GOAHTI ;
ámadad0ju:ámadad'ju GOAHTI ;
ámadad0ju:ámadad'ju GOAHTI ;
ámadad0ju:ámadad'ju GOAHTI ;
ámadad0ju:ámadad'ju GOAHTI ;
ámadad0ju:ámadad'ju GOAHTI ;
ámadad0ju:ámadad'ju GOAHTI ;
ámadad0ju:ámadad'ju GOAHTI ;
ámadad0ju:ámadad'ju GOAHTI ;
ámadad0ju:ámadad'ju GOAHTI ;
animašuvdna:animašu TELEFON ;
animašuvdna:animašu TELEFON ;
animašuvdna:animašu TELEFON ;
animašuvdna:animašu TELEFON ;
animašuvdna:animašu TELEFON ;
animašuvdna:animašu TELEFON ;
animašuvdna:animašu TELEFON ;
animašuvdna:animašu TELEFON ;
animašuvdna:animašu TELEFON ;
animašuvdna:animašu TELEFON ;
animašuvdna:animašu TELEFON ;
án0su:án'su GOAHTI ;
án0su:án'su GOAHTI ;
án0su:án'su GOAHTI ;
án0su:án'su GOAHTI ;
án0su:án'su GOAHTI ;
án0su:án'su GOAHTI ;
án0su:án'su GOAHTI ;
án0su:án'su GOAHTI ;
án0su:án'su GOAHTI ;
án0su:án'su GOAHTI ;
án0su:án'su GOAHTI ;
antologiija IIJA ;
antologiija IIJA ;
antologiija IIJA ;
antologiija IIJA ;
antologiija IIJA ;
antologiija IIJA ;
antologiija IIJA ;
antologiija IIJA ;
antologiija IIJA ;
antologiija IIJA ;
antologiija IIJA ;
árbbolaš:árbbolažž JOHTOLAT ; !+SgNomCmp +SgGenCmp +PlGenCmp
árbbolaš:árbbolažž JOHTOLAT ; !+SgNomCmp +SgGenCmp +PlGenCmp
árbbolaš:árbbolažž JOHTOLAT ; !+SgNomCmp +SgGenCmp +PlGenCmp
árbbolaš:árbbolažž JOHTOLAT ; !+SgNomCmp +SgGenCmp +PlGenCmp
árbbolaš:árbbolažž JOHTOLAT ; !+SgNomCmp +SgGenCmp +PlGenCmp
árbbolaš:árbbolažž JOHTOLAT ; !+SgNomCmp +SgGenCmp +PlGenCmp
árbbolaš:árbbolažž JOHTOLAT ; !+SgNomCmp +SgGenCmp +PlGenCmp
árbbolaš:árbbolažž JOHTOLAT ; !+SgNomCmp +SgGenCmp +PlGenCmp
árbbolaš:árbbolažž JOHTOLAT ; !+SgNomCmp +SgGenCmp +PlGenCmp
árbbolaš:árbbolažž JOHTOLAT ; !+SgNomCmp +SgGenCmp +PlGenCmp
árbbolaš:árbbolažž JOHTOLAT ; !+SgNomCmp +SgGenCmp +PlGenCmp
ár0bi:ár'bi AIGI ;
ár0bi:ár'bi AIGI ;
ár0bi:ár'bi AIGI ;
ár0bi:ár'bi AIGI ;
ár0bi:ár'bi AIGI ;
ár0bi:ár'bi AIGI ;
ár0bi:ár'bi AIGI ;
ár0bi:ár'bi AIGI ;
ár0bi:ár'bi AIGI ;
ár0bi:ár'bi AIGI ;
ár0bi:ár'bi AIGI ;
arkiteak0ta:arkiteak'ta GOAHTI ; !+SgNomCmp +SgGenCmp +PlGenCmp
arkiteak0ta:arkiteak'ta GOAHTI ; !+SgNomCmp +SgGenCmp +PlGenCmp
arkiteak0ta:arkiteak'ta GOAHTI ; !+SgNomCmp +SgGenCmp +PlGenCmp
arkiteak0ta:arkiteak'ta GOAHTI ; !+SgNomCmp +SgGenCmp +PlGenCmp
arkiteak0ta:arkiteak'ta GOAHTI ; !+SgNomCmp +SgGenCmp +PlGenCmp
arkiteak0ta:arkiteak'ta GOAHTI ; !+SgNomCmp +SgGenCmp +PlGenCmp
arkiteak0ta:arkiteak'ta GOAHTI ; !+SgNomCmp +SgGenCmp +PlGenCmp
arkiteak0ta:arkiteak'ta GOAHTI ; !+SgNomCmp +SgGenCmp +PlGenCmp
arkiteak0ta:arkiteak'ta GOAHTI ; !+SgNomCmp +SgGenCmp +PlGenCmp
arkiteak0ta:arkiteak'ta GOAHTI ; !+SgNomCmp +SgGenCmp +PlGenCmp
arkiteak0ta:arkiteak'ta GOAHTI ; !+SgNomCmp +SgGenCmp +PlGenCmp
ár0pu:ár'pu GOAHTI ;
ár0pu:ár'pu GOAHTI ;
ár0pu:ár'pu GOAHTI ;
ár0pu:ár'pu GOAHTI ;
ár0pu:ár'pu GOAHTI ;
ár0pu:ár'pu GOAHTI ;
ár0pu:ár'pu GOAHTI ;
ár0pu:ár'pu GOAHTI ;
ár0pu:ár'pu GOAHTI ;
ár0pu:ár'pu GOAHTI ;
ár0pu:ár'pu GOAHTI ;
árru GOAHTI ;
árru GOAHTI ;
árru GOAHTI ;
árru GOAHTI ;
árru GOAHTI ;
árru GOAHTI ;
árru GOAHTI ;
árru GOAHTI ;
árru GOAHTI ;
árru GOAHTI ;
árru GOAHTI ;
ar0vi:ar'vi GOAHTI ; !+SgNomCmp +SgGenCmp +PlGenCmp
ar0vi:ar'vi GOAHTI ; !+SgNomCmp +SgGenCmp +PlGenCmp
ar0vi:ar'vi GOAHTI ; !+SgNomCmp +SgGenCmp +PlGenCmp
ar0vi:ar'vi GOAHTI ; !+SgNomCmp +SgGenCmp +PlGenCmp
ar0vi:ar'vi GOAHTI ; !+SgNomCmp +SgGenCmp +PlGenCmp
ar0vi:ar'vi GOAHTI ; !+SgNomCmp +SgGenCmp +PlGenCmp
ar0vi:ar'vi GOAHTI ; !+SgNomCmp +SgGenCmp +PlGenCmp
ar0vi:ar'vi GOAHTI ; !+SgNomCmp +SgGenCmp +PlGenCmp
ar0vi:ar'vi GOAHTI ; !+SgNomCmp +SgGenCmp +PlGenCmp
ar0vi:ar'vi GOAHTI ; !+SgNomCmp +SgGenCmp +PlGenCmp
ar0vi:ar'vi GOAHTI ; !+SgNomCmp +SgGenCmp +PlGenCmp
áššáskuhttin:áššáskuhttim BOAHTIN ; !+SgCmp +SgLeft +SgNomLeft +SgGenLeft +PlGenLeft
áššáskuhttin:áššáskuhttim BOAHTIN ; !+SgCmp +SgLeft +SgNomLeft +SgGenLeft +PlGenLeft
áššáskuhttin:áššáskuhttim BOAHTIN ; !+SgCmp +SgLeft +SgNomLeft +SgGenLeft +PlGenLeft
áššáskuhttin:áššáskuhttim BOAHTIN ; !+SgCmp +SgLeft +SgNomLeft +SgGenLeft +PlGenLeft
áššáskuhttin:áššáskuhttim BOAHTIN ; !+SgCmp +SgLeft +SgNomLeft +SgGenLeft +PlGenLeft
áššáskuhttin:áššáskuhttim BOAHTIN ; !+SgCmp +SgLeft +SgNomLeft +SgGenLeft +PlGenLeft
áššáskuhttin:áššáskuhttim BOAHTIN ; !+SgCmp +SgLeft +SgNomLeft +SgGenLeft +PlGenLeft
áššáskuhttin:áššáskuhttim BOAHTIN ; !+SgCmp +SgLeft +SgNomLeft +SgGenLeft +PlGenLeft
áššáskuhttin:áššáskuhttim BOAHTIN ; !+SgCmp +SgLeft +SgNomLeft +SgGenLeft +PlGenLeft
áššáskuhttin:áššáskuhttim BOAHTIN ; !+SgCmp +SgLeft +SgNomLeft +SgGenLeft +PlGenLeft
áššáskuhttin:áššáskuhttim BOAHTIN ; !+SgCmp +SgLeft +SgNomLeft +SgGenLeft +PlGenLeft
áš0ši:áš'ši GOAHTI ;
áš0ši:áš'ši GOAHTI ;
áš0ši:áš'ši GOAHTI ;
áš0ši:áš'ši GOAHTI ;
áš0ši:áš'ši GOAHTI ;
áš0ši:áš'ši GOAHTI ;
áš0ši:áš'ši GOAHTI ;
áš0ši:áš'ši GOAHTI ;
áš0ši:áš'ši GOAHTI ;
áš0ši:áš'ši GOAHTI ;
áš0ši:áš'ši GOAHTI ;
attáldat:attáldah'k JOHTOLAT ;
attáldat:attáldah'k JOHTOLAT ;
attáldat:attáldah'k JOHTOLAT ;
attáldat:attáldah'k JOHTOLAT ;
attáldat:attáldah'k JOHTOLAT ;
attáldat:attáldah'k JOHTOLAT ;
attáldat:attáldah'k JOHTOLAT ;
attáldat:attáldah'k JOHTOLAT ;
attáldat:attáldah'k JOHTOLAT ;
attáldat:attáldah'k JOHTOLAT ;
attáldat:attáldah'k JOHTOLAT ;
avádat:avádah'k JOHTOLAT ;
avádat:avádah'k JOHTOLAT ;
avádat:avádah'k JOHTOLAT ;
avádat:avádah'k JOHTOLAT ;
avádat:avádah'k JOHTOLAT ;
avádat:avádah'k JOHTOLAT ;
avádat:avádah'k JOHTOLAT ;
avádat:avádah'k JOHTOLAT ;
avádat:avádah'k JOHTOLAT ;
avádat:avádah'k JOHTOLAT ;
avádat:avádah'k JOHTOLAT ;
avii0sa:avij'sa GOAHTI ; !+SgNomCmp +DefSgGenCmp +PlGenCmp
avii0sa:avij'sa GOAHTI ; !+SgNomCmp +DefSgGenCmp +PlGenCmp
avii0sa:avij'sa GOAHTI ; !+SgNomCmp +DefSgGenCmp +PlGenCmp
avii0sa:avij'sa GOAHTI ; !+SgNomCmp +DefSgGenCmp +PlGenCmp
avii0sa:avij'sa GOAHTI ; !+SgNomCmp +DefSgGenCmp +PlGenCmp
avii0sa:avij'sa GOAHTI ; !+SgNomCmp +DefSgGenCmp +PlGenCmp
avii0sa:avij'sa GOAHTI ; !+SgNomCmp +DefSgGenCmp +PlGenCmp
avii0sa:avij'sa GOAHTI ; !+SgNomCmp +DefSgGenCmp +PlGenCmp
avii0sa:avij'sa GOAHTI ; !+SgNomCmp +DefSgGenCmp +PlGenCmp
avii0sa:avij'sa GOAHTI ; !+SgNomCmp +DefSgGenCmp +PlGenCmp
avii0sa:avij'sa GOAHTI ; !+SgNomCmp +DefSgGenCmp +PlGenCmp
ávvu ALBMILONGSHORT ;
ávvu ALBMILONGSHORT ;
ávvu ALBMILONGSHORT ;
ávvu ALBMILONGSHORT ;
ávvu ALBMILONGSHORT ;
ávvu ALBMILONGSHORT ;
ávvu ALBMILONGSHORT ;
ávvu ALBMILONGSHORT ;
ávvu ALBMILONGSHORT ;
ávvu ALBMILONGSHORT ;
ávvu ALBMILONGSHORT ;
báddi AIGI ;
báddi AIGI ;
báddi AIGI ;
báddi AIGI ;
báddi AIGI ;
báddi AIGI ;
báddi AIGI ;
báddi AIGI ;
báddi AIGI ;
báddi AIGI ;
báddi AIGI ;
bád0ji:bád'ji GOAHTI ;
bád0ji:bád'ji GOAHTI ;
bád0ji:bád'ji GOAHTI ;
bád0ji:bád'ji GOAHTI ;
bád0ji:bád'ji GOAHTI ;
bád0ji:bád'ji GOAHTI ;
bád0ji:bád'ji GOAHTI ;
bád0ji:bád'ji GOAHTI ;
bád0ji:bád'ji GOAHTI ;
bád0ji:bád'ji GOAHTI ;
bád0ji:bád'ji GOAHTI ;
bággu GOAHTI ;
bággu GOAHTI ;
bággu GOAHTI ;
bággu GOAHTI ;
bággu GOAHTI ;
bággu GOAHTI ;
bággu GOAHTI ;
bággu GOAHTI ;
bággu GOAHTI ;
bággu GOAHTI ;
bággu GOAHTI ;
báhkin GAHPIRLONGSHORT ; !+SgNomCmp +SgGenCmp +PlGenCmp
báhkin GAHPIRLONGSHORT ; !+SgNomCmp +SgGenCmp +PlGenCmp
báhkin GAHPIRLONGSHORT ; !+SgNomCmp +SgGenCmp +PlGenCmp
báhkin GAHPIRLONGSHORT ; !+SgNomCmp +SgGenCmp +PlGenCmp
báhkin GAHPIRLONGSHORT ; !+SgNomCmp +SgGenCmp +PlGenCmp
báhkin GAHPIRLONGSHORT ; !+SgNomCmp +SgGenCmp +PlGenCmp
báhkin GAHPIRLONGSHORT ; !+SgNomCmp +SgGenCmp +PlGenCmp
báhkin GAHPIRLONGSHORT ; !+SgNomCmp +SgGenCmp +PlGenCmp
báhkin GAHPIRLONGSHORT ; !+SgNomCmp +SgGenCmp +PlGenCmp
báhkin GAHPIRLONGSHORT ; !+SgNomCmp +SgGenCmp +PlGenCmp
báhkin GAHPIRLONGSHORT ; !+SgNomCmp +SgGenCmp +PlGenCmp
báhkinvuoh0ta:báhkinvuoh'ta LUONDU ; !+SgGenCmp +DefPlGenCmp
báhkinvuoh0ta:báhkinvuoh'ta LUONDU ; !+SgGenCmp +DefPlGenCmp
báhkinvuoh0ta:báhkinvuoh'ta LUONDU ; !+SgGenCmp +DefPlGenCmp
báhkinvuoh0ta:báhkinvuoh'ta LUONDU ; !+SgGenCmp +DefPlGenCmp
báhkinvuoh0ta:báhkinvuoh'ta LUONDU ; !+SgGenCmp +DefPlGenCmp
báhkinvuoh0ta:báhkinvuoh'ta LUONDU ; !+SgGenCmp +DefPlGenCmp
báhkinvuoh0ta:báhkinvuoh'ta LUONDU ; !+SgGenCmp +DefPlGenCmp
báhkinvuoh0ta:báhkinvuoh'ta LUONDU ; !+SgGenCmp +DefPlGenCmp
báhkinvuoh0ta:báhkinvuoh'ta LUONDU ; !+SgGenCmp +DefPlGenCmp
báhkinvuoh0ta:báhkinvuoh'ta LUONDU ; !+SgGenCmp +DefPlGenCmp
báhkinvuoh0ta:báhkinvuoh'ta LUONDU ; !+SgGenCmp +DefPlGenCmp
báhkki GOAHTI ;
báhkki GOAHTI ;
báhkki GOAHTI ;
báhkki GOAHTI ;
báhkki GOAHTI ;
báhkki GOAHTI ;
báhkki GOAHTI ;
báhkki GOAHTI ;
báhkki GOAHTI ;
báhkki GOAHTI ;
báhkki GOAHTI ;
báhppa GOAHTI ; !+SgNomCmp +SgGenCmp +PlGenCmp
báhppa GOAHTI ; !+SgNomCmp +SgGenCmp +PlGenCmp
báhppa GOAHTI ; !+SgNomCmp +SgGenCmp +PlGenCmp
báhppa GOAHTI ; !+SgNomCmp +SgGenCmp +PlGenCmp
báhppa GOAHTI ; !+SgNomCmp +SgGenCmp +PlGenCmp
báhppa GOAHTI ; !+SgNomCmp +SgGenCmp +PlGenCmp
báhppa GOAHTI ; !+SgNomCmp +SgGenCmp +PlGenCmp
báhppa GOAHTI ; !+SgNomCmp +SgGenCmp +PlGenCmp
báhppa GOAHTI ; !+SgNomCmp +SgGenCmp +PlGenCmp
báhppa GOAHTI ; !+SgNomCmp +SgGenCmp +PlGenCmp
báhppa GOAHTI ; !+SgNomCmp +SgGenCmp +PlGenCmp
bajoš:bajož LEXDIMINC ;
bajoš:bajož LEXDIMINC ;
bajoš:bajož LEXDIMINC ;
bajoš:bajož LEXDIMINC ;
bajoš:bajož LEXDIMINC ;
bajoš:bajož LEXDIMINC ;
bajoš:bajož LEXDIMINC ;
bajoš:bajož LEXDIMINC ;
bajoš:bajož LEXDIMINC ;
bajoš:bajož LEXDIMINC ;
bajoš:bajož LEXDIMINC ;
balddonas:balddonass JOHTOLAT ; !+SgNomCmp +SgGenCmp +PlGenCmp
balddonas:balddonass JOHTOLAT ; !+SgNomCmp +SgGenCmp +PlGenCmp
balddonas:balddonass JOHTOLAT ; !+SgNomCmp +SgGenCmp +PlGenCmp
balddonas:balddonass JOHTOLAT ; !+SgNomCmp +SgGenCmp +PlGenCmp
balddonas:balddonass JOHTOLAT ; !+SgNomCmp +SgGenCmp +PlGenCmp
balddonas:balddonass JOHTOLAT ; !+SgNomCmp +SgGenCmp +PlGenCmp
balddonas:balddonass JOHTOLAT ; !+SgNomCmp +SgGenCmp +PlGenCmp
balddonas:balddonass JOHTOLAT ; !+SgNomCmp +SgGenCmp +PlGenCmp
balddonas:balddonass JOHTOLAT ; !+SgNomCmp +SgGenCmp +PlGenCmp
balddonas:balddonass JOHTOLAT ; !+SgNomCmp +SgGenCmp +PlGenCmp
balddonas:balddonass JOHTOLAT ; !+SgNomCmp +SgGenCmp +PlGenCmp
balddus:bal'dus MALISLONG ;
balddus:bal'dus MALISLONG ;
balddus:bal'dus MALISLONG ;
balddus:bal'dus MALISLONG ;
balddus:bal'dus MALISLONG ;
balddus:bal'dus MALISLONG ;
balddus:bal'dus MALISLONG ;
balddus:bal'dus MALISLONG ;
balddus:bal'dus MALISLONG ;
balddus:bal'dus MALISLONG ;
balddus:bal'dus MALISLONG ;
bálggis:bál'gis LASIS ; !+SgNomCmp +SgGenCmp +PlGenCmp
bálggis:bál'gis LASIS ; !+SgNomCmp +SgGenCmp +PlGenCmp
bálggis:bál'gis LASIS ; !+SgNomCmp +SgGenCmp +PlGenCmp
bálggis:bál'gis LASIS ; !+SgNomCmp +SgGenCmp +PlGenCmp
bálggis:bál'gis LASIS ; !+SgNomCmp +SgGenCmp +PlGenCmp
bálggis:bál'gis LASIS ; !+SgNomCmp +SgGenCmp +PlGenCmp
bálggis:bál'gis LASIS ; !+SgNomCmp +SgGenCmp +PlGenCmp
bálggis:bál'gis LASIS ; !+SgNomCmp +SgGenCmp +PlGenCmp
bálggis:bál'gis LASIS ; !+SgNomCmp +SgGenCmp +PlGenCmp
bálggis:bál'gis LASIS ; !+SgNomCmp +SgGenCmp +PlGenCmp
bálggis:bál'gis LASIS ; !+SgNomCmp +SgGenCmp +PlGenCmp
bál0ká:bál'ká ALBMILONG ;
bál0ká:bál'ká ALBMILONG ;
bál0ká:bál'ká ALBMILONG ;
bál0ká:bál'ká ALBMILONG ;
bál0ká:bál'ká ALBMILONG ;
bál0ká:bál'ká ALBMILONG ;
bál0ká:bál'ká ALBMILONG ;
bál0ká:bál'ká ALBMILONG ;
bál0ká:bál'ká ALBMILONG ;
bál0ká:bál'ká ALBMILONG ;
bál0ká:bál'ká ALBMILONG ;
bálvaleapmi:bálval EAPMI ; !+SgCmp +SgLeft +SgNomLeft +SgGenLeft +PlGenLeft
bálvaleapmi:bálval EAPMI ; !+SgCmp +SgLeft +SgNomLeft +SgGenLeft +PlGenLeft
bálvaleapmi:bálval EAPMI ; !+SgCmp +SgLeft +SgNomLeft +SgGenLeft +PlGenLeft
bálvaleapmi:bálval EAPMI ; !+SgCmp +SgLeft +SgNomLeft +SgGenLeft +PlGenLeft
bálvaleapmi:bálval EAPMI ; !+SgCmp +SgLeft +SgNomLeft +SgGenLeft +PlGenLeft
bálvaleapmi:bálval EAPMI ; !+SgCmp +SgLeft +SgNomLeft +SgGenLeft +PlGenLeft
bálvaleapmi:bálval EAPMI ; !+SgCmp +SgLeft +SgNomLeft +SgGenLeft +PlGenLeft
bálvaleapmi:bálval EAPMI ; !+SgCmp +SgLeft +SgNomLeft +SgGenLeft +PlGenLeft
bálvaleapmi:bálval EAPMI ; !+SgCmp +SgLeft +SgNomLeft +SgGenLeft +PlGenLeft
bálvaleapmi:bálval EAPMI ; !+SgCmp +SgLeft +SgNomLeft +SgGenLeft +PlGenLeft
bálvaleapmi:bálval EAPMI ; !+SgCmp +SgLeft +SgNomLeft +SgGenLeft +PlGenLeft
bálvalus:bálvaluss JOHTOLAT ;
bálvalus:bálvaluss JOHTOLAT ;
bálvalus:bálvaluss JOHTOLAT ;
bálvalus:bálvaluss JOHTOLAT ;
bálvalus:bálvaluss JOHTOLAT ;
bálvalus:bálvaluss JOHTOLAT ;
bálvalus:bálvaluss JOHTOLAT ;
bálvalus:bálvaluss JOHTOLAT ;
bálvalus:bálvaluss JOHTOLAT ;
bálvalus:bálvaluss JOHTOLAT ;
bálvalus:bálvaluss JOHTOLAT ;
bál0vá:bál'vá ALBMILONG ; !+SgNomCmp +SgGenCmp +PlGenCmp
bál0vá:bál'vá ALBMILONG ; !+SgNomCmp +SgGenCmp +PlGenCmp
bál0vá:bál'vá ALBMILONG ; !+SgNomCmp +SgGenCmp +PlGenCmp
bál0vá:bál'vá ALBMILONG ; !+SgNomCmp +SgGenCmp +PlGenCmp
bál0vá:bál'vá ALBMILONG ; !+SgNomCmp +SgGenCmp +PlGenCmp
bál0vá:bál'vá ALBMILONG ; !+SgNomCmp +SgGenCmp +PlGenCmp
bál0vá:bál'vá ALBMILONG ; !+SgNomCmp +SgGenCmp +PlGenCmp
bál0vá:bál'vá ALBMILONG ; !+SgNomCmp +SgGenCmp +PlGenCmp
bál0vá:bál'vá ALBMILONG ; !+SgNomCmp +SgGenCmp +PlGenCmp
bál0vá:bál'vá ALBMILONG ; !+SgNomCmp +SgGenCmp +PlGenCmp
bál0vá:bál'vá ALBMILONG ; !+SgNomCmp +SgGenCmp +PlGenCmp
bar0gu:bar'gu ALBMI ;
bar0gu:bar'gu ALBMI ;
bar0gu:bar'gu ALBMI ;
bar0gu:bar'gu ALBMI ;
bar0gu:bar'gu ALBMI ;
bar0gu:bar'gu ALBMI ;
bar0gu:bar'gu ALBMI ;
bar0gu:bar'gu ALBMI ;
bar0gu:bar'gu ALBMI ;
bar0gu:bar'gu ALBMI ;
bar0gu:bar'gu ALBMI ;
bárra:bárra GOAHTI ; !+SgNomCmp +SgGenCmp +PlGenCmp
bárra:bárra GOAHTI ; !+SgNomCmp +SgGenCmp +PlGenCmp
bárra:bárra GOAHTI ; !+SgNomCmp +SgGenCmp +PlGenCmp
bárra:bárra GOAHTI ; !+SgNomCmp +SgGenCmp +PlGenCmp
bárra:bárra GOAHTI ; !+SgNomCmp +SgGenCmp +PlGenCmp
bárra:bárra GOAHTI ; !+SgNomCmp +SgGenCmp +PlGenCmp
bárra:bárra GOAHTI ; !+SgNomCmp +SgGenCmp +PlGenCmp
bárra:bárra GOAHTI ; !+SgNomCmp +SgGenCmp +PlGenCmp
bárra:bárra GOAHTI ; !+SgNomCmp +SgGenCmp +PlGenCmp
bárra:bárra GOAHTI ; !+SgNomCmp +SgGenCmp +PlGenCmp
bárra:bárra GOAHTI ; !+SgNomCmp +SgGenCmp +PlGenCmp
bar0ta:bar'ta GOAHTI ;
bar0ta:bar'ta GOAHTI ;
bar0ta:bar'ta GOAHTI ;
bar0ta:bar'ta GOAHTI ;
bar0ta:bar'ta GOAHTI ;
bar0ta:bar'ta GOAHTI ;
bar0ta:bar'ta GOAHTI ;
bar0ta:bar'ta GOAHTI ;
bar0ta:bar'ta GOAHTI ;
bar0ta:bar'ta GOAHTI ;
bar0ta:bar'ta GOAHTI ;
basttat:bas'ta BUVSSAT ;
basttat:bas'ta BUVSSAT ;
basttat:bas'ta BUVSSAT ;
basttat:bas'ta BUVSSAT ;
basttat:bas'ta BUVSSAT ;
basttat:bas'ta BUVSSAT ;
basttat:bas'ta BUVSSAT ;
basttat:bas'ta BUVSSAT ;
basttat:bas'ta BUVSSAT ;
basttat:bas'ta BUVSSAT ;
basttat:bas'ta BUVSSAT ;
bázahus:bázahuss JOHTOLAT ;
bázahus:bázahuss JOHTOLAT ;
bázahus:bázahuss JOHTOLAT ;
bázahus:bázahuss JOHTOLAT ;
bázahus:bázahuss JOHTOLAT ;
bázahus:bázahuss JOHTOLAT ;
bázahus:bázahuss JOHTOLAT ;
bázahus:bázahuss JOHTOLAT ;
bázahus:bázahuss JOHTOLAT ;
bázahus:bázahuss JOHTOLAT ;
bázahus:bázahuss JOHTOLAT ;
beah0ci:beah'ci AIGI "pine N" ; !+SgNomCmp +SgGenCmp +DefPlGenCmp
beah0ci:beah'ci AIGI "pine N" ; !+SgNomCmp +SgGenCmp +DefPlGenCmp
beah0ci:beah'ci AIGI "pine N" ; !+SgNomCmp +SgGenCmp +DefPlGenCmp
beah0ci:beah'ci AIGI "pine N" ; !+SgNomCmp +SgGenCmp +DefPlGenCmp
beah0ci:beah'ci AIGI "pine N" ; !+SgNomCmp +SgGenCmp +DefPlGenCmp
beah0ci:beah'ci AIGI "pine N" ; !+SgNomCmp +SgGenCmp +DefPlGenCmp
beah0ci:beah'ci AIGI "pine N" ; !+SgNomCmp +SgGenCmp +DefPlGenCmp
beah0ci:beah'ci AIGI "pine N" ; !+SgNomCmp +SgGenCmp +DefPlGenCmp
beah0ci:beah'ci AIGI "pine N" ; !+SgNomCmp +SgGenCmp +DefPlGenCmp
beah0ci:beah'ci AIGI "pine N" ; !+SgNomCmp +SgGenCmp +DefPlGenCmp
beah0ci:beah'ci AIGI "pine N" ; !+SgNomCmp +SgGenCmp +DefPlGenCmp
beaivvadat:beaivvadah'k JOHTOLAT ; !+SgNomCmp +SgGenCmp +PlGenCmp
beaivvadat:beaivvadah'k JOHTOLAT ; !+SgNomCmp +SgGenCmp +PlGenCmp
beaivvadat:beaivvadah'k JOHTOLAT ; !+SgNomCmp +SgGenCmp +PlGenCmp
beaivvadat:beaivvadah'k JOHTOLAT ; !+SgNomCmp +SgGenCmp +PlGenCmp
beaivvadat:beaivvadah'k JOHTOLAT ; !+SgNomCmp +SgGenCmp +PlGenCmp
beaivvadat:beaivvadah'k JOHTOLAT ; !+SgNomCmp +SgGenCmp +PlGenCmp
beaivvadat:beaivvadah'k JOHTOLAT ; !+SgNomCmp +SgGenCmp +PlGenCmp
beaivvadat:beaivvadah'k JOHTOLAT ; !+SgNomCmp +SgGenCmp +PlGenCmp
beaivvadat:beaivvadah'k JOHTOLAT ; !+SgNomCmp +SgGenCmp +PlGenCmp
beaivvadat:beaivvadah'k JOHTOLAT ; !+SgNomCmp +SgGenCmp +PlGenCmp
beaivvadat:beaivvadah'k JOHTOLAT ; !+SgNomCmp +SgGenCmp +PlGenCmp
beaivváš:beaivváž LEXDIMINC ; !+SgNomCmp +SgGenCmp
beaivváš:beaivváž LEXDIMINC ; !+SgNomCmp +SgGenCmp
beaivváš:beaivváž LEXDIMINC ; !+SgNomCmp +SgGenCmp
beaivváš:beaivváž LEXDIMINC ; !+SgNomCmp +SgGenCmp
beaivváš:beaivváž LEXDIMINC ; !+SgNomCmp +SgGenCmp
beaivváš:beaivváž LEXDIMINC ; !+SgNomCmp +SgGenCmp
beaivváš:beaivváž LEXDIMINC ; !+SgNomCmp +SgGenCmp
beaivváš:beaivváž LEXDIMINC ; !+SgNomCmp +SgGenCmp
beaivváš:beaivváž LEXDIMINC ; !+SgNomCmp +SgGenCmp
beaivváš:beaivváž LEXDIMINC ; !+SgNomCmp +SgGenCmp
beaivváš:beaivváž LEXDIMINC ; !+SgNomCmp +SgGenCmp
bea0na:beatnag8 BEANA ; !+SgNomCmp +SgGenCmp +PlGenCmp
bea0na:beatnag8 BEANA ; !+SgNomCmp +SgGenCmp +PlGenCmp
bea0na:beatnag8 BEANA ; !+SgNomCmp +SgGenCmp +PlGenCmp
bea0na:beatnag8 BEANA ; !+SgNomCmp +SgGenCmp +PlGenCmp
bea0na:beatnag8 BEANA ; !+SgNomCmp +SgGenCmp +PlGenCmp
bea0na:beatnag8 BEANA ; !+SgNomCmp +SgGenCmp +PlGenCmp
bea0na:beatnag8 BEANA ; !+SgNomCmp +SgGenCmp +PlGenCmp
bea0na:beatnag8 BEANA ; !+SgNomCmp +SgGenCmp +PlGenCmp
bea0na:beatnag8 BEANA ; !+SgNomCmp +SgGenCmp +PlGenCmp
bea0na:beatnag8 BEANA ; !+SgNomCmp +SgGenCmp +PlGenCmp
bea0na:beatnag8 BEANA ; !+SgNomCmp +SgGenCmp +PlGenCmp
bea0ral:bearral MALIS ;
bea0ral:bearral MALIS ;
bea0ral:bearral MALIS ;
bea0ral:bearral MALIS ;
bea0ral:bearral MALIS ;
bea0ral:bearral MALIS ;
bea0ral:bearral MALIS ;
bea0ral:bearral MALIS ;
bea0ral:bearral MALIS ;
bea0ral:bearral MALIS ;
bea0ral:bearral MALIS ;
bea0raš:bearra DAIVVAS ; !+SgNomCmp +SgGenCmp +PlGenCmp
bea0raš:bearra DAIVVAS ; !+SgNomCmp +SgGenCmp +PlGenCmp
bea0raš:bearra DAIVVAS ; !+SgNomCmp +SgGenCmp +PlGenCmp
bea0raš:bearra DAIVVAS ; !+SgNomCmp +SgGenCmp +PlGenCmp
bea0raš:bearra DAIVVAS ; !+SgNomCmp +SgGenCmp +PlGenCmp
bea0raš:bearra DAIVVAS ; !+SgNomCmp +SgGenCmp +PlGenCmp
bea0raš:bearra DAIVVAS ; !+SgNomCmp +SgGenCmp +PlGenCmp
bea0raš:bearra DAIVVAS ; !+SgNomCmp +SgGenCmp +PlGenCmp
bea0raš:bearra DAIVVAS ; !+SgNomCmp +SgGenCmp +PlGenCmp
bea0raš:bearra DAIVVAS ; !+SgNomCmp +SgGenCmp +PlGenCmp
bea0raš:bearra DAIVVAS ; !+SgNomCmp +SgGenCmp +PlGenCmp
bellodat:bellodah'k JOHTOLAT ; !+SgNomCmp +DefSgGenCmp +PlGenCmp
bellodat:bellodah'k JOHTOLAT ; !+SgNomCmp +DefSgGenCmp +PlGenCmp
bellodat:bellodah'k JOHTOLAT ; !+SgNomCmp +DefSgGenCmp +PlGenCmp
bellodat:bellodah'k JOHTOLAT ; !+SgNomCmp +DefSgGenCmp +PlGenCmp
bellodat:bellodah'k JOHTOLAT ; !+SgNomCmp +DefSgGenCmp +PlGenCmp
bellodat:bellodah'k JOHTOLAT ; !+SgNomCmp +DefSgGenCmp +PlGenCmp
bellodat:bellodah'k JOHTOLAT ; !+SgNomCmp +DefSgGenCmp +PlGenCmp
bellodat:bellodah'k JOHTOLAT ; !+SgNomCmp +DefSgGenCmp +PlGenCmp
bellodat:bellodah'k JOHTOLAT ; !+SgNomCmp +DefSgGenCmp +PlGenCmp
bellodat:bellodah'k JOHTOLAT ; !+SgNomCmp +DefSgGenCmp +PlGenCmp
bellodat:bellodah'k JOHTOLAT ; !+SgNomCmp +DefSgGenCmp +PlGenCmp
biebman:biebmam BOAHTIN ; !+SgCmp +SgLeft +SgNomLeft +SgGenLeft +PlGenLeft
biebman:biebmam BOAHTIN ; !+SgCmp +SgLeft +SgNomLeft +SgGenLeft +PlGenLeft
biebman:biebmam BOAHTIN ; !+SgCmp +SgLeft +SgNomLeft +SgGenLeft +PlGenLeft
biebman:biebmam BOAHTIN ; !+SgCmp +SgLeft +SgNomLeft +SgGenLeft +PlGenLeft
biebman:biebmam BOAHTIN ; !+SgCmp +SgLeft +SgNomLeft +SgGenLeft +PlGenLeft
biebman:biebmam BOAHTIN ; !+SgCmp +SgLeft +SgNomLeft +SgGenLeft +PlGenLeft
biebman:biebmam BOAHTIN ; !+SgCmp +SgLeft +SgNomLeft +SgGenLeft +PlGenLeft
biebman:biebmam BOAHTIN ; !+SgCmp +SgLeft +SgNomLeft +SgGenLeft +PlGenLeft
biebman:biebmam BOAHTIN ; !+SgCmp +SgLeft +SgNomLeft +SgGenLeft +PlGenLeft
biebman:biebmam BOAHTIN ; !+SgCmp +SgLeft +SgNomLeft +SgGenLeft +PlGenLeft
biebman:biebmam BOAHTIN ; !+SgCmp +SgLeft +SgNomLeft +SgGenLeft +PlGenLeft
biegga GOAHTI ; !+SgNomCmp +SgGenCmp +PlGenCmp
biegga GOAHTI ; !+SgNomCmp +SgGenCmp +PlGenCmp
biegga GOAHTI ; !+SgNomCmp +SgGenCmp +PlGenCmp
biegga GOAHTI ; !+SgNomCmp +SgGenCmp +PlGenCmp
biegga GOAHTI ; !+SgNomCmp +SgGenCmp +PlGenCmp
biegga GOAHTI ; !+SgNomCmp +SgGenCmp +PlGenCmp
biegga GOAHTI ; !+SgNomCmp +SgGenCmp +PlGenCmp
biegga GOAHTI ; !+SgNomCmp +SgGenCmp +PlGenCmp
biegga GOAHTI ; !+SgNomCmp +SgGenCmp +PlGenCmp
biegga GOAHTI ; !+SgNomCmp +SgGenCmp +PlGenCmp
biegga GOAHTI ; !+SgNomCmp +SgGenCmp +PlGenCmp
biev0la:biev'la GOAHTI ; !+SgNomCmp +SgGenCmp +DefPlGenCmp
biev0la:biev'la GOAHTI ; !+SgNomCmp +SgGenCmp +DefPlGenCmp
biev0la:biev'la GOAHTI ; !+SgNomCmp +SgGenCmp +DefPlGenCmp
biev0la:biev'la GOAHTI ; !+SgNomCmp +SgGenCmp +DefPlGenCmp
biev0la:biev'la GOAHTI ; !+SgNomCmp +SgGenCmp +DefPlGenCmp
biev0la:biev'la GOAHTI ; !+SgNomCmp +SgGenCmp +DefPlGenCmp
biev0la:biev'la GOAHTI ; !+SgNomCmp +SgGenCmp +DefPlGenCmp
biev0la:biev'la GOAHTI ; !+SgNomCmp +SgGenCmp +DefPlGenCmp
biev0la:biev'la GOAHTI ; !+SgNomCmp +SgGenCmp +DefPlGenCmp
biev0la:biev'la GOAHTI ; !+SgNomCmp +SgGenCmp +DefPlGenCmp
biev0la:biev'la GOAHTI ; !+SgNomCmp +SgGenCmp +DefPlGenCmp
bihkka GOAHTI ; !+SgNomCmp +DefSgGenCmp
bihkka GOAHTI ; !+SgNomCmp +DefSgGenCmp
bihkka GOAHTI ; !+SgNomCmp +DefSgGenCmp
bihkka GOAHTI ; !+SgNomCmp +DefSgGenCmp
bihkka GOAHTI ; !+SgNomCmp +DefSgGenCmp
bihkka GOAHTI ; !+SgNomCmp +DefSgGenCmp
bihkka GOAHTI ; !+SgNomCmp +DefSgGenCmp
bihkka GOAHTI ; !+SgNomCmp +DefSgGenCmp
bihkka GOAHTI ; !+SgNomCmp +DefSgGenCmp
bihkka GOAHTI ; !+SgNomCmp +DefSgGenCmp
bihkka GOAHTI ; !+SgNomCmp +DefSgGenCmp
bii0gá:bij'gá ALBMILONG ; !+SgNomCmp +SgGenCmp +PlGenCmp
bii0gá:bij'gá ALBMILONG ; !+SgNomCmp +SgGenCmp +PlGenCmp
bii0gá:bij'gá ALBMILONG ; !+SgNomCmp +SgGenCmp +PlGenCmp
bii0gá:bij'gá ALBMILONG ; !+SgNomCmp +SgGenCmp +PlGenCmp
bii0gá:bij'gá ALBMILONG ; !+SgNomCmp +SgGenCmp +PlGenCmp
bii0gá:bij'gá ALBMILONG ; !+SgNomCmp +SgGenCmp +PlGenCmp
bii0gá:bij'gá ALBMILONG ; !+SgNomCmp +SgGenCmp +PlGenCmp
bii0gá:bij'gá ALBMILONG ; !+SgNomCmp +SgGenCmp +PlGenCmp
bii0gá:bij'gá ALBMILONG ; !+SgNomCmp +SgGenCmp +PlGenCmp
bii0gá:bij'gá ALBMILONG ; !+SgNomCmp +SgGenCmp +PlGenCmp
bii0gá:bij'gá ALBMILONG ; !+SgNomCmp +SgGenCmp +PlGenCmp
bil0da:bil'da GOAHTI ;
bil0da:bil'da GOAHTI ;
bil0da:bil'da GOAHTI ;
bil0da:bil'da GOAHTI ;
bil0da:bil'da GOAHTI ;
bil0da:bil'da GOAHTI ;
bil0da:bil'da GOAHTI ;
bil0da:bil'da GOAHTI ;
bil0da:bil'da GOAHTI ;
bil0da:bil'da GOAHTI ;
bil0da:bil'da GOAHTI ;
bil0ku:bil'ku GOAHTI ;
bil0ku:bil'ku GOAHTI ;
bil0ku:bil'ku GOAHTI ;
bil0ku:bil'ku GOAHTI ;
bil0ku:bil'ku GOAHTI ;
bil0ku:bil'ku GOAHTI ;
bil0ku:bil'ku GOAHTI ;
bil0ku:bil'ku GOAHTI ;
bil0ku:bil'ku GOAHTI ;
bil0ku:bil'ku GOAHTI ;
bil0ku:bil'ku GOAHTI ;
billeahtta GOAHTI ; !SUB
billeahtta GOAHTI ; !SUB
billeahtta GOAHTI ; !SUB
billeahtta GOAHTI ; !SUB
billeahtta GOAHTI ; !SUB
billeahtta GOAHTI ; !SUB
billeahtta GOAHTI ; !SUB
billeahtta GOAHTI ; !SUB
billeahtta GOAHTI ; !SUB
billeahtta GOAHTI ; !SUB
billeahtta GOAHTI ; !SUB
biru GOAHTI ; !SUB !+SgNomCmp +SgGenCmp +PlGenCmp
biru GOAHTI ; !SUB !+SgNomCmp +SgGenCmp +PlGenCmp
biru GOAHTI ; !SUB !+SgNomCmp +SgGenCmp +PlGenCmp
biru GOAHTI ; !SUB !+SgNomCmp +SgGenCmp +PlGenCmp
biru GOAHTI ; !SUB !+SgNomCmp +SgGenCmp +PlGenCmp
biru GOAHTI ; !SUB !+SgNomCmp +SgGenCmp +PlGenCmp
biru GOAHTI ; !SUB !+SgNomCmp +SgGenCmp +PlGenCmp
biru GOAHTI ; !SUB !+SgNomCmp +SgGenCmp +PlGenCmp
biru GOAHTI ; !SUB !+SgNomCmp +SgGenCmp +PlGenCmp
biru GOAHTI ; !SUB !+SgNomCmp +SgGenCmp +PlGenCmp
biru GOAHTI ; !SUB !+SgNomCmp +SgGenCmp +PlGenCmp
bis0ma:bis'ma GOAHTI ; !+SgNomCmp +SgGenCmp +PlGenCmp
bis0ma:bis'ma GOAHTI ; !+SgNomCmp +SgGenCmp +PlGenCmp
bis0ma:bis'ma GOAHTI ; !+SgNomCmp +SgGenCmp +PlGenCmp
bis0ma:bis'ma GOAHTI ; !+SgNomCmp +SgGenCmp +PlGenCmp
bis0ma:bis'ma GOAHTI ; !+SgNomCmp +SgGenCmp +PlGenCmp
bis0ma:bis'ma GOAHTI ; !+SgNomCmp +SgGenCmp +PlGenCmp
bis0ma:bis'ma GOAHTI ; !+SgNomCmp +SgGenCmp +PlGenCmp
bis0ma:bis'ma GOAHTI ; !+SgNomCmp +SgGenCmp +PlGenCmp
bis0ma:bis'ma GOAHTI ; !+SgNomCmp +SgGenCmp +PlGenCmp
bis0ma:bis'ma GOAHTI ; !+SgNomCmp +SgGenCmp +PlGenCmp
bis0ma:bis'ma GOAHTI ; !+SgNomCmp +SgGenCmp +PlGenCmp
bivttas:bik'tas MALIS ;
bivttas:bik'tas MALIS ;
bivttas:bik'tas MALIS ;
bivttas:bik'tas MALIS ;
bivttas:bik'tas MALIS ;
bivttas:bik'tas MALIS ;
bivttas:bik'tas MALIS ;
bivttas:bik'tas MALIS ;
bivttas:bik'tas MALIS ;
bivttas:bik'tas MALIS ;
bivttas:bik'tas MALIS ;
boa00đa:boah'tag8 SEAMU ;
boa00đa:boah'tag8 SEAMU ;
boa00đa:boah'tag8 SEAMU ;
boa00đa:boah'tag8 SEAMU ;
boa00đa:boah'tag8 SEAMU ;
boa00đa:boah'tag8 SEAMU ;
boa00đa:boah'tag8 SEAMU ;
boa00đa:boah'tag8 SEAMU ;
boa00đa:boah'tag8 SEAMU ;
boa00đa:boah'tag8 SEAMU ;
boa00đa:boah'tag8 SEAMU ;
boa00đus:boah'tus MALISLONG "share N" ;
boa00đus:boah'tus MALISLONG "share N" ;
boa00đus:boah'tus MALISLONG "share N" ;
boa00đus:boah'tus MALISLONG "share N" ;
boa00đus:boah'tus MALISLONG "share N" ;
boa00đus:boah'tus MALISLONG "share N" ;
boa00đus:boah'tus MALISLONG "share N" ;
boa00đus:boah'tus MALISLONG "share N" ;
boa00đus:boah'tus MALISLONG "share N" ;
boa00đus:boah'tus MALISLONG "share N" ;
boa00đus:boah'tus MALISLONG "share N" ;
boaldin:boaldim BOAHTINLONGSHORT ; !+SgCmp
boaldin:boaldim BOAHTINLONGSHORT ; !+SgCmp
boaldin:boaldim BOAHTINLONGSHORT ; !+SgCmp
boaldin:boaldim BOAHTINLONGSHORT ; !+SgCmp
boaldin:boaldim BOAHTINLONGSHORT ; !+SgCmp
boaldin:boaldim BOAHTINLONGSHORT ; !+SgCmp
boaldin:boaldim BOAHTINLONGSHORT ; !+SgCmp
boaldin:boaldim BOAHTINLONGSHORT ; !+SgCmp
boaldin:boaldim BOAHTINLONGSHORT ; !+SgCmp
boaldin:boaldim BOAHTINLONGSHORT ; !+SgCmp
boaldin:boaldim BOAHTINLONGSHORT ; !+SgCmp
boal0ga:boal'ga GOAHTI ; !+SgNomCmp +SgGenCmp +PlGenCmp
boal0ga:boal'ga GOAHTI ; !+SgNomCmp +SgGenCmp +PlGenCmp
boal0ga:boal'ga GOAHTI ; !+SgNomCmp +SgGenCmp +PlGenCmp
boal0ga:boal'ga GOAHTI ; !+SgNomCmp +SgGenCmp +PlGenCmp
boal0ga:boal'ga GOAHTI ; !+SgNomCmp +SgGenCmp +PlGenCmp
boal0ga:boal'ga GOAHTI ; !+SgNomCmp +SgGenCmp +PlGenCmp
boal0ga:boal'ga GOAHTI ; !+SgNomCmp +SgGenCmp +PlGenCmp
boal0ga:boal'ga GOAHTI ; !+SgNomCmp +SgGenCmp +PlGenCmp
boal0ga:boal'ga GOAHTI ; !+SgNomCmp +SgGenCmp +PlGenCmp
boal0ga:boal'ga GOAHTI ; !+SgNomCmp +SgGenCmp +PlGenCmp
boal0ga:boal'ga GOAHTI ; !+SgNomCmp +SgGenCmp +PlGenCmp
boan0da:boan'da GOAHTI ; !+SgNomCmp +SgGenCmp +PlGenCmp
boan0da:boan'da GOAHTI ; !+SgNomCmp +SgGenCmp +PlGenCmp
boan0da:boan'da GOAHTI ; !+SgNomCmp +SgGenCmp +PlGenCmp
boan0da:boan'da GOAHTI ; !+SgNomCmp +SgGenCmp +PlGenCmp
boan0da:boan'da GOAHTI ; !+SgNomCmp +SgGenCmp +PlGenCmp
boan0da:boan'da GOAHTI ; !+SgNomCmp +SgGenCmp +PlGenCmp
boan0da:boan'da GOAHTI ; !+SgNomCmp +SgGenCmp +PlGenCmp
boan0da:boan'da GOAHTI ; !+SgNomCmp +SgGenCmp +PlGenCmp
boan0da:boan'da GOAHTI ; !+SgNomCmp +SgGenCmp +PlGenCmp
boan0da:boan'da GOAHTI ; !+SgNomCmp +SgGenCmp +PlGenCmp
boan0da:boan'da GOAHTI ; !+SgNomCmp +SgGenCmp +PlGenCmp
boa0ra:boarrag8 SEAMU ;
boa0ra:boarrag8 SEAMU ;
boa0ra:boarrag8 SEAMU ;
boa0ra:boarrag8 SEAMU ;
boa0ra:boarrag8 SEAMU ;
boa0ra:boarrag8 SEAMU ;
boa0ra:boarrag8 SEAMU ;
boa0ra:boarrag8 SEAMU ;
boa0ra:boarrag8 SEAMU ;
boa0ra:boarrag8 SEAMU ;
boa0ra:boarrag8 SEAMU ;
boddu GOAHTI ; !+SgNomCmp +SgGenCmp +PlGenCmp
boddu GOAHTI ; !+SgNomCmp +SgGenCmp +PlGenCmp
boddu GOAHTI ; !+SgNomCmp +SgGenCmp +PlGenCmp
boddu GOAHTI ; !+SgNomCmp +SgGenCmp +PlGenCmp
boddu GOAHTI ; !+SgNomCmp +SgGenCmp +PlGenCmp
boddu GOAHTI ; !+SgNomCmp +SgGenCmp +PlGenCmp
boddu GOAHTI ; !+SgNomCmp +SgGenCmp +PlGenCmp
boddu GOAHTI ; !+SgNomCmp +SgGenCmp +PlGenCmp
boddu GOAHTI ; !+SgNomCmp +SgGenCmp +PlGenCmp
boddu GOAHTI ; !+SgNomCmp +SgGenCmp +PlGenCmp
boddu GOAHTI ; !+SgNomCmp +SgGenCmp +PlGenCmp
bom0ba:bom'ba GOAHTI ;
bom0ba:bom'ba GOAHTI ;
bom0ba:bom'ba GOAHTI ;
bom0ba:bom'ba GOAHTI ;
bom0ba:bom'ba GOAHTI ;
bom0ba:bom'ba GOAHTI ;
bom0ba:bom'ba GOAHTI ;
bom0ba:bom'ba GOAHTI ;
bom0ba:bom'ba GOAHTI ;
bom0ba:bom'ba GOAHTI ;
bom0ba:bom'ba GOAHTI ;
bo0nus:botnus MALISLONG ;
bo0nus:botnus MALISLONG ;
bo0nus:botnus MALISLONG ;
bo0nus:botnus MALISLONG ;
bo0nus:botnus MALISLONG ;
bo0nus:botnus MALISLONG ;
bo0nus:botnus MALISLONG ;
bo0nus:botnus MALISLONG ;
bo0nus:botnus MALISLONG ;
bo0nus:botnus MALISLONG ;
bo0nus:botnus MALISLONG ;
borramuš:borramušš LEXMUSH ;
borramuš:borramušš LEXMUSH ;
borramuš:borramušš LEXMUSH ;
borramuš:borramušš LEXMUSH ;
borramuš:borramušš LEXMUSH ;
borramuš:borramušš LEXMUSH ;
borramuš:borramušš LEXMUSH ;
borramuš:borramušš LEXMUSH ;
borramuš:borramušš LEXMUSH ;
borramuš:borramušš LEXMUSH ;
borramuš:borramušš LEXMUSH ;
buddestat:buddestah'k JOHTOLAT ;
buddestat:buddestah'k JOHTOLAT ;
buddestat:buddestah'k JOHTOLAT ;
buddestat:buddestah'k JOHTOLAT ;
buddestat:buddestah'k JOHTOLAT ;
buddestat:buddestah'k JOHTOLAT ;
buddestat:buddestah'k JOHTOLAT ;
buddestat:buddestah'k JOHTOLAT ;
buddestat:buddestah'k JOHTOLAT ;
buddestat:buddestah'k JOHTOLAT ;
buddestat:buddestah'k JOHTOLAT ;
buđet:buđeh GAHPIR ; !+SgNomCmp +SgGenCmp +DefPlGenCmp
buđet:buđeh GAHPIR ; !+SgNomCmp +SgGenCmp +DefPlGenCmp
buđet:buđeh GAHPIR ; !+SgNomCmp +SgGenCmp +DefPlGenCmp
buđet:buđeh GAHPIR ; !+SgNomCmp +SgGenCmp +DefPlGenCmp
buđet:buđeh GAHPIR ; !+SgNomCmp +SgGenCmp +DefPlGenCmp
buđet:buđeh GAHPIR ; !+SgNomCmp +SgGenCmp +DefPlGenCmp
buđet:buđeh GAHPIR ; !+SgNomCmp +SgGenCmp +DefPlGenCmp
buđet:buđeh GAHPIR ; !+SgNomCmp +SgGenCmp +DefPlGenCmp
buđet:buđeh GAHPIR ; !+SgNomCmp +SgGenCmp +DefPlGenCmp
buđet:buđeh GAHPIR ; !+SgNomCmp +SgGenCmp +DefPlGenCmp
buđet:buđeh GAHPIR ; !+SgNomCmp +SgGenCmp +DefPlGenCmp
buhtadus:buhtaduss JOHTOLAT ; !+SgNomCmp +DefSgGenCmp +DefPlGenCmp +SgLeft +SgNomLeft +SgGenLeft +PlGenLeft
buhtadus:buhtaduss JOHTOLAT ; !+SgNomCmp +DefSgGenCmp +DefPlGenCmp +SgLeft +SgNomLeft +SgGenLeft +PlGenLeft
buhtadus:buhtaduss JOHTOLAT ; !+SgNomCmp +DefSgGenCmp +DefPlGenCmp +SgLeft +SgNomLeft +SgGenLeft +PlGenLeft
buhtadus:buhtaduss JOHTOLAT ; !+SgNomCmp +DefSgGenCmp +DefPlGenCmp +SgLeft +SgNomLeft +SgGenLeft +PlGenLeft
buhtadus:buhtaduss JOHTOLAT ; !+SgNomCmp +DefSgGenCmp +DefPlGenCmp +SgLeft +SgNomLeft +SgGenLeft +PlGenLeft
buhtadus:buhtaduss JOHTOLAT ; !+SgNomCmp +DefSgGenCmp +DefPlGenCmp +SgLeft +SgNomLeft +SgGenLeft +PlGenLeft
buhtadus:buhtaduss JOHTOLAT ; !+SgNomCmp +DefSgGenCmp +DefPlGenCmp +SgLeft +SgNomLeft +SgGenLeft +PlGenLeft
buhtadus:buhtaduss JOHTOLAT ; !+SgNomCmp +DefSgGenCmp +DefPlGenCmp +SgLeft +SgNomLeft +SgGenLeft +PlGenLeft
buhtadus:buhtaduss JOHTOLAT ; !+SgNomCmp +DefSgGenCmp +DefPlGenCmp +SgLeft +SgNomLeft +SgGenLeft +PlGenLeft
buhtadus:buhtaduss JOHTOLAT ; !+SgNomCmp +DefSgGenCmp +DefPlGenCmp +SgLeft +SgNomLeft +SgGenLeft +PlGenLeft
buhtadus:buhtaduss JOHTOLAT ; !+SgNomCmp +DefSgGenCmp +DefPlGenCmp +SgLeft +SgNomLeft +SgGenLeft +PlGenLeft
buhtisteapmi:buhtist EAPMI ; !+SgCmp +SgLeft +SgNomLeft +SgGenLeft +PlGenLeft
buhtisteapmi:buhtist EAPMI ; !+SgCmp +SgLeft +SgNomLeft +SgGenLeft +PlGenLeft
buhtisteapmi:buhtist EAPMI ; !+SgCmp +SgLeft +SgNomLeft +SgGenLeft +PlGenLeft
buhtisteapmi:buhtist EAPMI ; !+SgCmp +SgLeft +SgNomLeft +SgGenLeft +PlGenLeft
buhtisteapmi:buhtist EAPMI ; !+SgCmp +SgLeft +SgNomLeft +SgGenLeft +PlGenLeft
buhtisteapmi:buhtist EAPMI ; !+SgCmp +SgLeft +SgNomLeft +SgGenLeft +PlGenLeft
buhtisteapmi:buhtist EAPMI ; !+SgCmp +SgLeft +SgNomLeft +SgGenLeft +PlGenLeft
buhtisteapmi:buhtist EAPMI ; !+SgCmp +SgLeft +SgNomLeft +SgGenLeft +PlGenLeft
buhtisteapmi:buhtist EAPMI ; !+SgCmp +SgLeft +SgNomLeft +SgGenLeft +PlGenLeft
buhtisteapmi:buhtist EAPMI ; !+SgCmp +SgLeft +SgNomLeft +SgGenLeft +PlGenLeft
buhtisteapmi:buhtist EAPMI ; !+SgCmp +SgLeft +SgNomLeft +SgGenLeft +PlGenLeft
buoidda:buoj'dag8 BEANA ; !+SgNomCmp +SgGenCmp +PlGenCmp
buoidda:buoj'dag8 BEANA ; !+SgNomCmp +SgGenCmp +PlGenCmp
buoidda:buoj'dag8 BEANA ; !+SgNomCmp +SgGenCmp +PlGenCmp
buoidda:buoj'dag8 BEANA ; !+SgNomCmp +SgGenCmp +PlGenCmp
buoidda:buoj'dag8 BEANA ; !+SgNomCmp +SgGenCmp +PlGenCmp
buoidda:buoj'dag8 BEANA ; !+SgNomCmp +SgGenCmp +PlGenCmp
buoidda:buoj'dag8 BEANA ; !+SgNomCmp +SgGenCmp +PlGenCmp
buoidda:buoj'dag8 BEANA ; !+SgNomCmp +SgGenCmp +PlGenCmp
buoidda:buoj'dag8 BEANA ; !+SgNomCmp +SgGenCmp +PlGenCmp
buoidda:buoj'dag8 BEANA ; !+SgNomCmp +SgGenCmp +PlGenCmp
buoidda:buoj'dag8 BEANA ; !+SgNomCmp +SgGenCmp +PlGenCmp
buollin:buollim BOAHTIN ; !+SgCmp
buollin:buollim BOAHTIN ; !+SgCmp
buollin:buollim BOAHTIN ; !+SgCmp
buollin:buollim BOAHTIN ; !+SgCmp
buollin:buollim BOAHTIN ; !+SgCmp
buollin:buollim BOAHTIN ; !+SgCmp
buollin:buollim BOAHTIN ; !+SgCmp
buollin:buollim BOAHTIN ; !+SgCmp
buollin:buollim BOAHTIN ; !+SgCmp
buollin:buollim BOAHTIN ; !+SgCmp
buollin:buollim BOAHTIN ; !+SgCmp
buorrevuoh0ta:buorrevuoh'ta LUONDU ; !+SgGenCmp +DefPlGenCmp
buorrevuoh0ta:buorrevuoh'ta LUONDU ; !+SgGenCmp +DefPlGenCmp
buorrevuoh0ta:buorrevuoh'ta LUONDU ; !+SgGenCmp +DefPlGenCmp
buorrevuoh0ta:buorrevuoh'ta LUONDU ; !+SgGenCmp +DefPlGenCmp
buorrevuoh0ta:buorrevuoh'ta LUONDU ; !+SgGenCmp +DefPlGenCmp
buorrevuoh0ta:buorrevuoh'ta LUONDU ; !+SgGenCmp +DefPlGenCmp
buorrevuoh0ta:buorrevuoh'ta LUONDU ; !+SgGenCmp +DefPlGenCmp
buorrevuoh0ta:buorrevuoh'ta LUONDU ; !+SgGenCmp +DefPlGenCmp
buorrevuoh0ta:buorrevuoh'ta LUONDU ; !+SgGenCmp +DefPlGenCmp
buorrevuoh0ta:buorrevuoh'ta LUONDU ; !+SgGenCmp +DefPlGenCmp
buorrevuoh0ta:buorrevuoh'ta LUONDU ; !+SgGenCmp +DefPlGenCmp
buv0da:buv'da GOAHTI ; !+SgNomCmp +DefSgGenCmp +PlGenCmp
buv0da:buv'da GOAHTI ; !+SgNomCmp +DefSgGenCmp +PlGenCmp
buv0da:buv'da GOAHTI ; !+SgNomCmp +DefSgGenCmp +PlGenCmp
buv0da:buv'da GOAHTI ; !+SgNomCmp +DefSgGenCmp +PlGenCmp
buv0da:buv'da GOAHTI ; !+SgNomCmp +DefSgGenCmp +PlGenCmp
buv0da:buv'da GOAHTI ; !+SgNomCmp +DefSgGenCmp +PlGenCmp
buv0da:buv'da GOAHTI ; !+SgNomCmp +DefSgGenCmp +PlGenCmp
buv0da:buv'da GOAHTI ; !+SgNomCmp +DefSgGenCmp +PlGenCmp
buv0da:buv'da GOAHTI ; !+SgNomCmp +DefSgGenCmp +PlGenCmp
buv0da:buv'da GOAHTI ; !+SgNomCmp +DefSgGenCmp +PlGenCmp
buv0da:buv'da GOAHTI ; !+SgNomCmp +DefSgGenCmp +PlGenCmp
buvssat:buk'sa BUVSSAT ;
buvssat:buk'sa BUVSSAT ;
buvssat:buk'sa BUVSSAT ;
buvssat:buk'sa BUVSSAT ;
buvssat:buk'sa BUVSSAT ;
buvssat:buk'sa BUVSSAT ;
buvssat:buk'sa BUVSSAT ;
buvssat:buk'sa BUVSSAT ;
buvssat:buk'sa BUVSSAT ;
buvssat:buk'sa BUVSSAT ;
buvssat:buk'sa BUVSSAT ;
buvttadeapmi:buvttad EAPMI ; !+SgCmp +SgLeft +SgNomLeft +SgGenLeft +PlGenLeft
buvttadeapmi:buvttad EAPMI ; !+SgCmp +SgLeft +SgNomLeft +SgGenLeft +PlGenLeft
buvttadeapmi:buvttad EAPMI ; !+SgCmp +SgLeft +SgNomLeft +SgGenLeft +PlGenLeft
buvttadeapmi:buvttad EAPMI ; !+SgCmp +SgLeft +SgNomLeft +SgGenLeft +PlGenLeft
buvttadeapmi:buvttad EAPMI ; !+SgCmp +SgLeft +SgNomLeft +SgGenLeft +PlGenLeft
buvttadeapmi:buvttad EAPMI ; !+SgCmp +SgLeft +SgNomLeft +SgGenLeft +PlGenLeft
buvttadeapmi:buvttad EAPMI ; !+SgCmp +SgLeft +SgNomLeft +SgGenLeft +PlGenLeft
buvttadeapmi:buvttad EAPMI ; !+SgCmp +SgLeft +SgNomLeft +SgGenLeft +PlGenLeft
buvttadeapmi:buvttad EAPMI ; !+SgCmp +SgLeft +SgNomLeft +SgGenLeft +PlGenLeft
buvttadeapmi:buvttad EAPMI ; !+SgCmp +SgLeft +SgNomLeft +SgGenLeft +PlGenLeft
buvttadeapmi:buvttad EAPMI ; !+SgCmp +SgLeft +SgNomLeft +SgGenLeft +PlGenLeft
buvtta:buk'tag8 SEAMU ;
buvtta:buk'tag8 SEAMU ;
buvtta:buk'tag8 SEAMU ;
buvtta:buk'tag8 SEAMU ;
buvtta:buk'tag8 SEAMU ;
buvtta:buk'tag8 SEAMU ;
buvtta:buk'tag8 SEAMU ;
buvtta:buk'tag8 SEAMU ;
buvtta:buk'tag8 SEAMU ;
buvtta:buk'tag8 SEAMU ;
buvtta:buk'tag8 SEAMU ;
čájáhus:čájáhuss JOHTOLAT ;
čájáhus:čájáhuss JOHTOLAT ;
čájáhus:čájáhuss JOHTOLAT ;
čájáhus:čájáhuss JOHTOLAT ;
čájáhus:čájáhuss JOHTOLAT ;
čájáhus:čájáhuss JOHTOLAT ;
čájáhus:čájáhuss JOHTOLAT ;
čájáhus:čájáhuss JOHTOLAT ;
čájáhus:čájáhuss JOHTOLAT ;
čájáhus:čájáhuss JOHTOLAT ;
čájáhus:čájáhuss JOHTOLAT ;
čájálmas:čájálmass JOHTOLAT ;
čájálmas:čájálmass JOHTOLAT ;
čájálmas:čájálmass JOHTOLAT ;
čájálmas:čájálmass JOHTOLAT ;
čájálmas:čájálmass JOHTOLAT ;
čájálmas:čájálmass JOHTOLAT ;
čájálmas:čájálmass JOHTOLAT ;
čájálmas:čájálmass JOHTOLAT ;
čájálmas:čájálmass JOHTOLAT ;
čájálmas:čájálmass JOHTOLAT ;
čájálmas:čájálmass JOHTOLAT ;
čear0da:čear'da GOAHTI ; !+SgNomCmp +DefSgGenCmp +PlGenCmp
čear0da:čear'da GOAHTI ; !+SgNomCmp +DefSgGenCmp +PlGenCmp
čear0da:čear'da GOAHTI ; !+SgNomCmp +DefSgGenCmp +PlGenCmp
čear0da:čear'da GOAHTI ; !+SgNomCmp +DefSgGenCmp +PlGenCmp
čear0da:čear'da GOAHTI ; !+SgNomCmp +DefSgGenCmp +PlGenCmp
čear0da:čear'da GOAHTI ; !+SgNomCmp +DefSgGenCmp +PlGenCmp
čear0da:čear'da GOAHTI ; !+SgNomCmp +DefSgGenCmp +PlGenCmp
čear0da:čear'da GOAHTI ; !+SgNomCmp +DefSgGenCmp +PlGenCmp
čear0da:čear'da GOAHTI ; !+SgNomCmp +DefSgGenCmp +PlGenCmp
čear0da:čear'da GOAHTI ; !+SgNomCmp +DefSgGenCmp +PlGenCmp
čear0da:čear'da GOAHTI ; !+SgNomCmp +DefSgGenCmp +PlGenCmp
čear0ga:čear'ga GOAHTI ;
čear0ga:čear'ga GOAHTI ;
čear0ga:čear'ga GOAHTI ;
čear0ga:čear'ga GOAHTI ;
čear0ga:čear'ga GOAHTI ;
čear0ga:čear'ga GOAHTI ;
čear0ga:čear'ga GOAHTI ;
čear0ga:čear'ga GOAHTI ;
čear0ga:čear'ga GOAHTI ;
čear0ga:čear'ga GOAHTI ;
čear0ga:čear'ga GOAHTI ;
čie00gar:čieh'kar MALIS ;
čie00gar:čieh'kar MALIS ;
čie00gar:čieh'kar MALIS ;
čie00gar:čieh'kar MALIS ;
čie00gar:čieh'kar MALIS ;
čie00gar:čieh'kar MALIS ;
čie00gar:čieh'kar MALIS ;
čie00gar:čieh'kar MALIS ;
čie00gar:čieh'kar MALIS ;
čie00gar:čieh'kar MALIS ;
čie00gar:čieh'kar MALIS ;
čiekčan:čiekčam BOAHTIN ; !+SgCmp +SgLeft +SgNomLeft +SgGenLeft +PlGenLeft
čiekčan:čiekčam BOAHTIN ; !+SgCmp +SgLeft +SgNomLeft +SgGenLeft +PlGenLeft
čiekčan:čiekčam BOAHTIN ; !+SgCmp +SgLeft +SgNomLeft +SgGenLeft +PlGenLeft
čiekčan:čiekčam BOAHTIN ; !+SgCmp +SgLeft +SgNomLeft +SgGenLeft +PlGenLeft
čiekčan:čiekčam BOAHTIN ; !+SgCmp +SgLeft +SgNomLeft +SgGenLeft +PlGenLeft
čiekčan:čiekčam BOAHTIN ; !+SgCmp +SgLeft +SgNomLeft +SgGenLeft +PlGenLeft
čiekčan:čiekčam BOAHTIN ; !+SgCmp +SgLeft +SgNomLeft +SgGenLeft +PlGenLeft
čiekčan:čiekčam BOAHTIN ; !+SgCmp +SgLeft +SgNomLeft +SgGenLeft +PlGenLeft
čiekčan:čiekčam BOAHTIN ; !+SgCmp +SgLeft +SgNomLeft +SgGenLeft +PlGenLeft
čiekčan:čiekčam BOAHTIN ; !+SgCmp +SgLeft +SgNomLeft +SgGenLeft +PlGenLeft
čiekčan:čiekčam BOAHTIN ; !+SgCmp +SgLeft +SgNomLeft +SgGenLeft +PlGenLeft
čiek0čá:čiek'čá ALBMILONG ; !+SgNomCmp +SgGenCmp +PlGenCmp
čiek0čá:čiek'čá ALBMILONG ; !+SgNomCmp +SgGenCmp +PlGenCmp
čiek0čá:čiek'čá ALBMILONG ; !+SgNomCmp +SgGenCmp +PlGenCmp
čiek0čá:čiek'čá ALBMILONG ; !+SgNomCmp +SgGenCmp +PlGenCmp
čiek0čá:čiek'čá ALBMILONG ; !+SgNomCmp +SgGenCmp +PlGenCmp
čiek0čá:čiek'čá ALBMILONG ; !+SgNomCmp +SgGenCmp +PlGenCmp
čiek0čá:čiek'čá ALBMILONG ; !+SgNomCmp +SgGenCmp +PlGenCmp
čiek0čá:čiek'čá ALBMILONG ; !+SgNomCmp +SgGenCmp +PlGenCmp
čiek0čá:čiek'čá ALBMILONG ; !+SgNomCmp +SgGenCmp +PlGenCmp
čiek0čá:čiek'čá ALBMILONG ; !+SgNomCmp +SgGenCmp +PlGenCmp
čiek0čá:čiek'čá ALBMILONG ; !+SgNomCmp +SgGenCmp +PlGenCmp
čielggadeapmi:čielggad EAPMI ; !+SgCmp +SgLeft +SgNomLeft +SgGenLeft +PlGenLeft
čielggadeapmi:čielggad EAPMI ; !+SgCmp +SgLeft +SgNomLeft +SgGenLeft +PlGenLeft
čielggadeapmi:čielggad EAPMI ; !+SgCmp +SgLeft +SgNomLeft +SgGenLeft +PlGenLeft
čielggadeapmi:čielggad EAPMI ; !+SgCmp +SgLeft +SgNomLeft +SgGenLeft +PlGenLeft
čielggadeapmi:čielggad EAPMI ; !+SgCmp +SgLeft +SgNomLeft +SgGenLeft +PlGenLeft
čielggadeapmi:čielggad EAPMI ; !+SgCmp +SgLeft +SgNomLeft +SgGenLeft +PlGenLeft
čielggadeapmi:čielggad EAPMI ; !+SgCmp +SgLeft +SgNomLeft +SgGenLeft +PlGenLeft
čielggadeapmi:čielggad EAPMI ; !+SgCmp +SgLeft +SgNomLeft +SgGenLeft +PlGenLeft
čielggadeapmi:čielggad EAPMI ; !+SgCmp +SgLeft +SgNomLeft +SgGenLeft +PlGenLeft
čielggadeapmi:čielggad EAPMI ; !+SgCmp +SgLeft +SgNomLeft +SgGenLeft +PlGenLeft
čielggadeapmi:čielggad EAPMI ; !+SgCmp +SgLeft +SgNomLeft +SgGenLeft +PlGenLeft
čilgehus:čilgehuss JOHTOLAT ;
čilgehus:čilgehuss JOHTOLAT ;
čilgehus:čilgehuss JOHTOLAT ;
čilgehus:čilgehuss JOHTOLAT ;
čilgehus:čilgehuss JOHTOLAT ;
čilgehus:čilgehuss JOHTOLAT ;
čilgehus:čilgehuss JOHTOLAT ;
čilgehus:čilgehuss JOHTOLAT ;
čilgehus:čilgehuss JOHTOLAT ;
čilgehus:čilgehuss JOHTOLAT ;
čilgehus:čilgehuss JOHTOLAT ;
čiv0ga:čiv'ga GOAHTI ; !+SgNomCmp +SgGenCmp +PlGenCmp
čiv0ga:čiv'ga GOAHTI ; !+SgNomCmp +SgGenCmp +PlGenCmp
čiv0ga:čiv'ga GOAHTI ; !+SgNomCmp +SgGenCmp +PlGenCmp
čiv0ga:čiv'ga GOAHTI ; !+SgNomCmp +SgGenCmp +PlGenCmp
čiv0ga:čiv'ga GOAHTI ; !+SgNomCmp +SgGenCmp +PlGenCmp
čiv0ga:čiv'ga GOAHTI ; !+SgNomCmp +SgGenCmp +PlGenCmp
čiv0ga:čiv'ga GOAHTI ; !+SgNomCmp +SgGenCmp +PlGenCmp
čiv0ga:čiv'ga GOAHTI ; !+SgNomCmp +SgGenCmp +PlGenCmp
čiv0ga:čiv'ga GOAHTI ; !+SgNomCmp +SgGenCmp +PlGenCmp
čiv0ga:čiv'ga GOAHTI ; !+SgNomCmp +SgGenCmp +PlGenCmp
čiv0ga:čiv'ga GOAHTI ; !+SgNomCmp +SgGenCmp +PlGenCmp
čoavdda:čoav'dag8 SEAMU ;
čoavdda:čoav'dag8 SEAMU ;
čoavdda:čoav'dag8 SEAMU ;
čoavdda:čoav'dag8 SEAMU ;
čoavdda:čoav'dag8 SEAMU ;
čoavdda:čoav'dag8 SEAMU ;
čoavdda:čoav'dag8 SEAMU ;
čoavdda:čoav'dag8 SEAMU ;
čoavdda:čoav'dag8 SEAMU ;
čoavdda:čoav'dag8 SEAMU ;
čoavdda:čoav'dag8 SEAMU ;
čoavddus:čoav'dus MALISLONG ;
čoavddus:čoav'dus MALISLONG ;
čoavddus:čoav'dus MALISLONG ;
čoavddus:čoav'dus MALISLONG ;
čoavddus:čoav'dus MALISLONG ;
čoavddus:čoav'dus MALISLONG ;
čoavddus:čoav'dus MALISLONG ;
čoavddus:čoav'dus MALISLONG ;
čoavddus:čoav'dus MALISLONG ;
čoavddus:čoav'dus MALISLONG ;
čoavddus:čoav'dus MALISLONG ;
čo0ra:čorrag8 SEAMU ;
čo0ra:čorrag8 SEAMU ;
čo0ra:čorrag8 SEAMU ;
čo0ra:čorrag8 SEAMU ;
čo0ra:čorrag8 SEAMU ;
čo0ra:čorrag8 SEAMU ;
čo0ra:čorrag8 SEAMU ;
čo0ra:čorrag8 SEAMU ;
čo0ra:čorrag8 SEAMU ;
čo0ra:čorrag8 SEAMU ;
čo0ra:čorrag8 SEAMU ;
čuoh0ti:čuoh'ti ALBMI ; ! imprecise number
čuoh0ti:čuoh'ti ALBMI ; ! imprecise number
čuoh0ti:čuoh'ti ALBMI ; ! imprecise number
čuoh0ti:čuoh'ti ALBMI ; ! imprecise number
čuoh0ti:čuoh'ti ALBMI ; ! imprecise number
čuoh0ti:čuoh'ti ALBMI ; ! imprecise number
čuoh0ti:čuoh'ti ALBMI ; ! imprecise number
čuoh0ti:čuoh'ti ALBMI ; ! imprecise number
čuoh0ti:čuoh'ti ALBMI ; ! imprecise number
čuoh0ti:čuoh'ti ALBMI ; ! imprecise number
čuoh0ti:čuoh'ti ALBMI ; ! imprecise number
čuoigan:čuoigam BOAHTIN ; !+SgCmp
čuoigan:čuoigam BOAHTIN ; !+SgCmp
čuoigan:čuoigam BOAHTIN ; !+SgCmp
čuoigan:čuoigam BOAHTIN ; !+SgCmp
čuoigan:čuoigam BOAHTIN ; !+SgCmp
čuoigan:čuoigam BOAHTIN ; !+SgCmp
čuoigan:čuoigam BOAHTIN ; !+SgCmp
čuoigan:čuoigam BOAHTIN ; !+SgCmp
čuoigan:čuoigam BOAHTIN ; !+SgCmp
čuoigan:čuoigam BOAHTIN ; !+SgCmp
čuoigan:čuoigam BOAHTIN ; !+SgCmp
čuojanas:čuojanass JOHTOLAT ;
čuojanas:čuojanass JOHTOLAT ;
čuojanas:čuojanass JOHTOLAT ;
čuojanas:čuojanass JOHTOLAT ;
čuojanas:čuojanass JOHTOLAT ;
čuojanas:čuojanass JOHTOLAT ;
čuojanas:čuojanass JOHTOLAT ;
čuojanas:čuojanass JOHTOLAT ;
čuojanas:čuojanass JOHTOLAT ;
čuojanas:čuojanass JOHTOLAT ;
čuojanas:čuojanass JOHTOLAT ;
čuol0da:čuol'da GOAHTI ;
čuol0da:čuol'da GOAHTI ;
čuol0da:čuol'da GOAHTI ;
čuol0da:čuol'da GOAHTI ;
čuol0da:čuol'da GOAHTI ;
čuol0da:čuol'da GOAHTI ;
čuol0da:čuol'da GOAHTI ;
čuol0da:čuol'da GOAHTI ;
čuol0da:čuol'da GOAHTI ;
čuol0da:čuol'da GOAHTI ;
čuol0da:čuol'da GOAHTI ;
čuoldin:čuoldim BOAHTIN ; !+SgCmp +SgLeft +SgNomLeft +SgGenLeft +PlGenLeft
čuoldin:čuoldim BOAHTIN ; !+SgCmp +SgLeft +SgNomLeft +SgGenLeft +PlGenLeft
čuoldin:čuoldim BOAHTIN ; !+SgCmp +SgLeft +SgNomLeft +SgGenLeft +PlGenLeft
čuoldin:čuoldim BOAHTIN ; !+SgCmp +SgLeft +SgNomLeft +SgGenLeft +PlGenLeft
čuoldin:čuoldim BOAHTIN ; !+SgCmp +SgLeft +SgNomLeft +SgGenLeft +PlGenLeft
čuoldin:čuoldim BOAHTIN ; !+SgCmp +SgLeft +SgNomLeft +SgGenLeft +PlGenLeft
čuoldin:čuoldim BOAHTIN ; !+SgCmp +SgLeft +SgNomLeft +SgGenLeft +PlGenLeft
čuoldin:čuoldim BOAHTIN ; !+SgCmp +SgLeft +SgNomLeft +SgGenLeft +PlGenLeft
čuoldin:čuoldim BOAHTIN ; !+SgCmp +SgLeft +SgNomLeft +SgGenLeft +PlGenLeft
čuoldin:čuoldim BOAHTIN ; !+SgCmp +SgLeft +SgNomLeft +SgGenLeft +PlGenLeft
čuoldin:čuoldim BOAHTIN ; !+SgCmp +SgLeft +SgNomLeft +SgGenLeft +PlGenLeft
čuov0ga:čuov'ga GOAHTI ;
čuov0ga:čuov'ga GOAHTI ;
čuov0ga:čuov'ga GOAHTI ;
čuov0ga:čuov'ga GOAHTI ;
čuov0ga:čuov'ga GOAHTI ;
čuov0ga:čuov'ga GOAHTI ;
čuov0ga:čuov'ga GOAHTI ;
čuov0ga:čuov'ga GOAHTI ;
čuov0ga:čuov'ga GOAHTI ;
čuov0ga:čuov'ga GOAHTI ;
čuov0ga:čuov'ga GOAHTI ;
čuov0vu:čuov'vu¤ ALBMILONG ; !+SgNomCmp +SgGenCmp +PlGenCmp
čuov0vu:čuov'vu¤ ALBMILONG ; !+SgNomCmp +SgGenCmp +PlGenCmp
čuov0vu:čuov'vu¤ ALBMILONG ; !+SgNomCmp +SgGenCmp +PlGenCmp
čuov0vu:čuov'vu¤ ALBMILONG ; !+SgNomCmp +SgGenCmp +PlGenCmp
čuov0vu:čuov'vu¤ ALBMILONG ; !+SgNomCmp +SgGenCmp +PlGenCmp
čuov0vu:čuov'vu¤ ALBMILONG ; !+SgNomCmp +SgGenCmp +PlGenCmp
čuov0vu:čuov'vu¤ ALBMILONG ; !+SgNomCmp +SgGenCmp +PlGenCmp
čuov0vu:čuov'vu¤ ALBMILONG ; !+SgNomCmp +SgGenCmp +PlGenCmp
čuov0vu:čuov'vu¤ ALBMILONG ; !+SgNomCmp +SgGenCmp +PlGenCmp
čuov0vu:čuov'vu¤ ALBMILONG ; !+SgNomCmp +SgGenCmp +PlGenCmp
čuov0vu:čuov'vu¤ ALBMILONG ; !+SgNomCmp +SgGenCmp +PlGenCmp
čuv0la:čuv'la GOAHTI ;
čuv0la:čuv'la GOAHTI ;
čuv0la:čuv'la GOAHTI ;
čuv0la:čuv'la GOAHTI ;
čuv0la:čuv'la GOAHTI ;
čuv0la:čuv'la GOAHTI ;
čuv0la:čuv'la GOAHTI ;
čuv0la:čuv'la GOAHTI ;
čuv0la:čuv'la GOAHTI ;
čuv0la:čuv'la GOAHTI ;
čuv0la:čuv'la GOAHTI ;
dahkamuš:dahkamušš LEXMUSH ;
dahkamuš:dahkamušš LEXMUSH ;
dahkamuš:dahkamušš LEXMUSH ;
dahkamuš:dahkamušš LEXMUSH ;
dahkamuš:dahkamušš LEXMUSH ;
dahkamuš:dahkamušš LEXMUSH ;
dahkamuš:dahkamušš LEXMUSH ;
dahkamuš:dahkamušš LEXMUSH ;
dahkamuš:dahkamušš LEXMUSH ;
dahkamuš:dahkamušš LEXMUSH ;
dahkamuš:dahkamušš LEXMUSH ;
dah0ku:dah'ku ALBMILONG ; !+SgNomCmp +DefSgGenCmp +DefPlGenCmp +SgLeft +SgNomLeft +SgGenLeft +PlGenLeft
dah0ku:dah'ku ALBMILONG ; !+SgNomCmp +DefSgGenCmp +DefPlGenCmp +SgLeft +SgNomLeft +SgGenLeft +PlGenLeft
dah0ku:dah'ku ALBMILONG ; !+SgNomCmp +DefSgGenCmp +DefPlGenCmp +SgLeft +SgNomLeft +SgGenLeft +PlGenLeft
dah0ku:dah'ku ALBMILONG ; !+SgNomCmp +DefSgGenCmp +DefPlGenCmp +SgLeft +SgNomLeft +SgGenLeft +PlGenLeft
dah0ku:dah'ku ALBMILONG ; !+SgNomCmp +DefSgGenCmp +DefPlGenCmp +SgLeft +SgNomLeft +SgGenLeft +PlGenLeft
dah0ku:dah'ku ALBMILONG ; !+SgNomCmp +DefSgGenCmp +DefPlGenCmp +SgLeft +SgNomLeft +SgGenLeft +PlGenLeft
dah0ku:dah'ku ALBMILONG ; !+SgNomCmp +DefSgGenCmp +DefPlGenCmp +SgLeft +SgNomLeft +SgGenLeft +PlGenLeft
dah0ku:dah'ku ALBMILONG ; !+SgNomCmp +DefSgGenCmp +DefPlGenCmp +SgLeft +SgNomLeft +SgGenLeft +PlGenLeft
dah0ku:dah'ku ALBMILONG ; !+SgNomCmp +DefSgGenCmp +DefPlGenCmp +SgLeft +SgNomLeft +SgGenLeft +PlGenLeft
dah0ku:dah'ku ALBMILONG ; !+SgNomCmp +DefSgGenCmp +DefPlGenCmp +SgLeft +SgNomLeft +SgGenLeft +PlGenLeft
dah0ku:dah'ku ALBMILONG ; !+SgNomCmp +DefSgGenCmp +DefPlGenCmp +SgLeft +SgNomLeft +SgGenLeft +PlGenLeft
dáh0pi:dáh'pi GOAHTI ;
dáh0pi:dáh'pi GOAHTI ;
dáh0pi:dáh'pi GOAHTI ;
dáh0pi:dáh'pi GOAHTI ;
dáh0pi:dáh'pi GOAHTI ;
dáh0pi:dáh'pi GOAHTI ;
dáh0pi:dáh'pi GOAHTI ;
dáh0pi:dáh'pi GOAHTI ;
dáh0pi:dáh'pi GOAHTI ;
dáh0pi:dáh'pi GOAHTI ;
dáh0pi:dáh'pi GOAHTI ;
dáiddár GAHPIRLONG ; !+SgNomCmp +SgGenCmp +PlGenCmp
dáiddár GAHPIRLONG ; !+SgNomCmp +SgGenCmp +PlGenCmp
dáiddár GAHPIRLONG ; !+SgNomCmp +SgGenCmp +PlGenCmp
dáiddár GAHPIRLONG ; !+SgNomCmp +SgGenCmp +PlGenCmp
dáiddár GAHPIRLONG ; !+SgNomCmp +SgGenCmp +PlGenCmp
dáiddár GAHPIRLONG ; !+SgNomCmp +SgGenCmp +PlGenCmp
dáiddár GAHPIRLONG ; !+SgNomCmp +SgGenCmp +PlGenCmp
dáiddár GAHPIRLONG ; !+SgNomCmp +SgGenCmp +PlGenCmp
dáiddár GAHPIRLONG ; !+SgNomCmp +SgGenCmp +PlGenCmp
dáiddár GAHPIRLONG ; !+SgNomCmp +SgGenCmp +PlGenCmp
dáiddár GAHPIRLONG ; !+SgNomCmp +SgGenCmp +PlGenCmp
dáidda:dáj'dag8 SEAMU ;
dáidda:dáj'dag8 SEAMU ;
dáidda:dáj'dag8 SEAMU ;
dáidda:dáj'dag8 SEAMU ;
dáidda:dáj'dag8 SEAMU ;
dáidda:dáj'dag8 SEAMU ;
dáidda:dáj'dag8 SEAMU ;
dáidda:dáj'dag8 SEAMU ;
dáidda:dáj'dag8 SEAMU ;
dáidda:dáj'dag8 SEAMU ;
dáidda:dáj'dag8 SEAMU ;
dál0ki:dál'ki GOAHTI ; !+SgNomCmp +SgGenCmp +PlGenCmp
dál0ki:dál'ki GOAHTI ; !+SgNomCmp +SgGenCmp +PlGenCmp
dál0ki:dál'ki GOAHTI ; !+SgNomCmp +SgGenCmp +PlGenCmp
dál0ki:dál'ki GOAHTI ; !+SgNomCmp +SgGenCmp +PlGenCmp
dál0ki:dál'ki GOAHTI ; !+SgNomCmp +SgGenCmp +PlGenCmp
dál0ki:dál'ki GOAHTI ; !+SgNomCmp +SgGenCmp +PlGenCmp
dál0ki:dál'ki GOAHTI ; !+SgNomCmp +SgGenCmp +PlGenCmp
dál0ki:dál'ki GOAHTI ; !+SgNomCmp +SgGenCmp +PlGenCmp
dál0ki:dál'ki GOAHTI ; !+SgNomCmp +SgGenCmp +PlGenCmp
dál0ki:dál'ki GOAHTI ; !+SgNomCmp +SgGenCmp +PlGenCmp
dál0ki:dál'ki GOAHTI ; !+SgNomCmp +SgGenCmp +PlGenCmp
dálkkas:dál'kas MALIS ;
dálkkas:dál'kas MALIS ;
dálkkas:dál'kas MALIS ;
dálkkas:dál'kas MALIS ;
dálkkas:dál'kas MALIS ;
dálkkas:dál'kas MALIS ;
dálkkas:dál'kas MALIS ;
dálkkas:dál'kas MALIS ;
dálkkas:dál'kas MALIS ;
dálkkas:dál'kas MALIS ;
dálkkas:dál'kas MALIS ;
dálkkodeapmi:dálkkod EAPMI ; !+SgCmp +SgLeft +SgNomLeft +SgGenLeft +PlGenLeft
dálkkodeapmi:dálkkod EAPMI ; !+SgCmp +SgLeft +SgNomLeft +SgGenLeft +PlGenLeft
dálkkodeapmi:dálkkod EAPMI ; !+SgCmp +SgLeft +SgNomLeft +SgGenLeft +PlGenLeft
dálkkodeapmi:dálkkod EAPMI ; !+SgCmp +SgLeft +SgNomLeft +SgGenLeft +PlGenLeft
dálkkodeapmi:dálkkod EAPMI ; !+SgCmp +SgLeft +SgNomLeft +SgGenLeft +PlGenLeft
dálkkodeapmi:dálkkod EAPMI ; !+SgCmp +SgLeft +SgNomLeft +SgGenLeft +PlGenLeft
dálkkodeapmi:dálkkod EAPMI ; !+SgCmp +SgLeft +SgNomLeft +SgGenLeft +PlGenLeft
dálkkodeapmi:dálkkod EAPMI ; !+SgCmp +SgLeft +SgNomLeft +SgGenLeft +PlGenLeft
dálkkodeapmi:dálkkod EAPMI ; !+SgCmp +SgLeft +SgNomLeft +SgGenLeft +PlGenLeft
dálkkodeapmi:dálkkod EAPMI ; !+SgCmp +SgLeft +SgNomLeft +SgGenLeft +PlGenLeft
dálkkodeapmi:dálkkod EAPMI ; !+SgCmp +SgLeft +SgNomLeft +SgGenLeft +PlGenLeft
dál0vi:dál'vi AIGI ; !+SgNomCmp +SgGenCmp +PlGenCmp
dál0vi:dál'vi AIGI ; !+SgNomCmp +SgGenCmp +PlGenCmp
dál0vi:dál'vi AIGI ; !+SgNomCmp +SgGenCmp +PlGenCmp
dál0vi:dál'vi AIGI ; !+SgNomCmp +SgGenCmp +PlGenCmp
dál0vi:dál'vi AIGI ; !+SgNomCmp +SgGenCmp +PlGenCmp
dál0vi:dál'vi AIGI ; !+SgNomCmp +SgGenCmp +PlGenCmp
dál0vi:dál'vi AIGI ; !+SgNomCmp +SgGenCmp +PlGenCmp
dál0vi:dál'vi AIGI ; !+SgNomCmp +SgGenCmp +PlGenCmp
dál0vi:dál'vi AIGI ; !+SgNomCmp +SgGenCmp +PlGenCmp
dál0vi:dál'vi AIGI ; !+SgNomCmp +SgGenCmp +PlGenCmp
dál0vi:dál'vi AIGI ; !+SgNomCmp +SgGenCmp +PlGenCmp
dár0bu:dár'bu ALBMI ;
dár0bu:dár'bu ALBMI ;
dár0bu:dár'bu ALBMI ;
dár0bu:dár'bu ALBMI ;
dár0bu:dár'bu ALBMI ;
dár0bu:dár'bu ALBMI ;
dár0bu:dár'bu ALBMI ;
dár0bu:dár'bu ALBMI ;
dár0bu:dár'bu ALBMI ;
dár0bu:dár'bu ALBMI ;
dár0bu:dár'bu ALBMI ;
dáv0da:dáv'da GOAHTI ;
dáv0da:dáv'da GOAHTI ;
dáv0da:dáv'da GOAHTI ;
dáv0da:dáv'da GOAHTI ;
dáv0da:dáv'da GOAHTI ;
dáv0da:dáv'da GOAHTI ;
dáv0da:dáv'da GOAHTI ;
dáv0da:dáv'da GOAHTI ;
dáv0da:dáv'da GOAHTI ;
dáv0da:dáv'da GOAHTI ;
dáv0da:dáv'da GOAHTI ;
davvi GADDILONGSHORT "north N" ;
davvi GADDILONGSHORT "north N" ;
davvi GADDILONGSHORT "north N" ;
davvi GADDILONGSHORT "north N" ;
davvi GADDILONGSHORT "north N" ;
davvi GADDILONGSHORT "north N" ;
davvi GADDILONGSHORT "north N" ;
davvi GADDILONGSHORT "north N" ;
davvi GADDILONGSHORT "north N" ;
davvi GADDILONGSHORT "north N" ;
davvi GADDILONGSHORT "north N" ;
dáža GOAHTI ; !+SgNomCmp +SgGenCmp +PlGenCmp
dáža GOAHTI ; !+SgNomCmp +SgGenCmp +PlGenCmp
dáža GOAHTI ; !+SgNomCmp +SgGenCmp +PlGenCmp
dáža GOAHTI ; !+SgNomCmp +SgGenCmp +PlGenCmp
dáža GOAHTI ; !+SgNomCmp +SgGenCmp +PlGenCmp
dáža GOAHTI ; !+SgNomCmp +SgGenCmp +PlGenCmp
dáža GOAHTI ; !+SgNomCmp +SgGenCmp +PlGenCmp
dáža GOAHTI ; !+SgNomCmp +SgGenCmp +PlGenCmp
dáža GOAHTI ; !+SgNomCmp +SgGenCmp +PlGenCmp
dáža GOAHTI ; !+SgNomCmp +SgGenCmp +PlGenCmp
dáža GOAHTI ; !+SgNomCmp +SgGenCmp +PlGenCmp
dearvvuoh0ta:dearvvuoh'ta LUONDU ; !+SgGenCmp +DefPlGenCmp !Also used in sg.
dearvvuoh0ta:dearvvuoh'ta LUONDU ; !+SgGenCmp +DefPlGenCmp !Also used in sg.
dearvvuoh0ta:dearvvuoh'ta LUONDU ; !+SgGenCmp +DefPlGenCmp !Also used in sg.
dearvvuoh0ta:dearvvuoh'ta LUONDU ; !+SgGenCmp +DefPlGenCmp !Also used in sg.
dearvvuoh0ta:dearvvuoh'ta LUONDU ; !+SgGenCmp +DefPlGenCmp !Also used in sg.
dearvvuoh0ta:dearvvuoh'ta LUONDU ; !+SgGenCmp +DefPlGenCmp !Also used in sg.
dearvvuoh0ta:dearvvuoh'ta LUONDU ; !+SgGenCmp +DefPlGenCmp !Also used in sg.
dearvvuoh0ta:dearvvuoh'ta LUONDU ; !+SgGenCmp +DefPlGenCmp !Also used in sg.
dearvvuoh0ta:dearvvuoh'ta LUONDU ; !+SgGenCmp +DefPlGenCmp !Also used in sg.
dearvvuoh0ta:dearvvuoh'ta LUONDU ; !+SgGenCmp +DefPlGenCmp !Also used in sg.
dearvvuoh0ta:dearvvuoh'ta LUONDU ; !+SgGenCmp +DefPlGenCmp !Also used in sg.
departemean0ta:departemean'ta GOAHTI ; !+SgNomCmp +DefSgGenCmp +PlGenCmp
departemean0ta:departemean'ta GOAHTI ; !+SgNomCmp +DefSgGenCmp +PlGenCmp
departemean0ta:departemean'ta GOAHTI ; !+SgNomCmp +DefSgGenCmp +PlGenCmp
departemean0ta:departemean'ta GOAHTI ; !+SgNomCmp +DefSgGenCmp +PlGenCmp
departemean0ta:departemean'ta GOAHTI ; !+SgNomCmp +DefSgGenCmp +PlGenCmp
departemean0ta:departemean'ta GOAHTI ; !+SgNomCmp +DefSgGenCmp +PlGenCmp
departemean0ta:departemean'ta GOAHTI ; !+SgNomCmp +DefSgGenCmp +PlGenCmp
departemean0ta:departemean'ta GOAHTI ; !+SgNomCmp +DefSgGenCmp +PlGenCmp
departemean0ta:departemean'ta GOAHTI ; !+SgNomCmp +DefSgGenCmp +PlGenCmp
departemean0ta:departemean'ta GOAHTI ; !+SgNomCmp +DefSgGenCmp +PlGenCmp
departemean0ta:departemean'ta GOAHTI ; !+SgNomCmp +DefSgGenCmp +PlGenCmp
diddi GOAHTI ; !+SgNomCmp +SgGenCmp +PlGenCmp
diddi GOAHTI ; !+SgNomCmp +SgGenCmp +PlGenCmp
diddi GOAHTI ; !+SgNomCmp +SgGenCmp +PlGenCmp
diddi GOAHTI ; !+SgNomCmp +SgGenCmp +PlGenCmp
diddi GOAHTI ; !+SgNomCmp +SgGenCmp +PlGenCmp
diddi GOAHTI ; !+SgNomCmp +SgGenCmp +PlGenCmp
diddi GOAHTI ; !+SgNomCmp +SgGenCmp +PlGenCmp
diddi GOAHTI ; !+SgNomCmp +SgGenCmp +PlGenCmp
diddi GOAHTI ; !+SgNomCmp +SgGenCmp +PlGenCmp
diddi GOAHTI ; !+SgNomCmp +SgGenCmp +PlGenCmp
diddi GOAHTI ; !+SgNomCmp +SgGenCmp +PlGenCmp
dieđáhus:dieđáhuss JOHTOLAT ;
dieđáhus:dieđáhuss JOHTOLAT ;
dieđáhus:dieđáhuss JOHTOLAT ;
dieđáhus:dieđáhuss JOHTOLAT ;
dieđáhus:dieđáhuss JOHTOLAT ;
dieđáhus:dieđáhuss JOHTOLAT ;
dieđáhus:dieđáhuss JOHTOLAT ;
dieđáhus:dieđáhuss JOHTOLAT ;
dieđáhus:dieđáhuss JOHTOLAT ;
dieđáhus:dieđáhuss JOHTOLAT ;
dieđáhus:dieđáhuss JOHTOLAT ;
die00đa:dieh'tag8 SEAMU ;
die00đa:dieh'tag8 SEAMU ;
die00đa:dieh'tag8 SEAMU ;
die00đa:dieh'tag8 SEAMU ;
die00đa:dieh'tag8 SEAMU ;
die00đa:dieh'tag8 SEAMU ;
die00đa:dieh'tag8 SEAMU ;
die00đa:dieh'tag8 SEAMU ;
die00đa:dieh'tag8 SEAMU ;
die00đa:dieh'tag8 SEAMU ;
die00đa:dieh'tag8 SEAMU ;
die0nas:dietnas MALIS ;
die0nas:dietnas MALIS ;
die0nas:dietnas MALIS ;
die0nas:dietnas MALIS ;
die0nas:dietnas MALIS ;
die0nas:dietnas MALIS ;
die0nas:dietnas MALIS ;
die0nas:dietnas MALIS ;
die0nas:dietnas MALIS ;
die0nas:dietnas MALIS ;
die0nas:dietnas MALIS ;
diev0du:diev'du ALBMI ; !+SgNomCmp +SgGenCmp +PlGenCmp
diev0du:diev'du ALBMI ; !+SgNomCmp +SgGenCmp +PlGenCmp
diev0du:diev'du ALBMI ; !+SgNomCmp +SgGenCmp +PlGenCmp
diev0du:diev'du ALBMI ; !+SgNomCmp +SgGenCmp +PlGenCmp
diev0du:diev'du ALBMI ; !+SgNomCmp +SgGenCmp +PlGenCmp
diev0du:diev'du ALBMI ; !+SgNomCmp +SgGenCmp +PlGenCmp
diev0du:diev'du ALBMI ; !+SgNomCmp +SgGenCmp +PlGenCmp
diev0du:diev'du ALBMI ; !+SgNomCmp +SgGenCmp +PlGenCmp
diev0du:diev'du ALBMI ; !+SgNomCmp +SgGenCmp +PlGenCmp
diev0du:diev'du ALBMI ; !+SgNomCmp +SgGenCmp +PlGenCmp
diev0du:diev'du ALBMI ; !+SgNomCmp +SgGenCmp +PlGenCmp
dihkki GOAHTI ; !+SgNomCmp +SgGenCmp +PlGenCmp
dihkki GOAHTI ; !+SgNomCmp +SgGenCmp +PlGenCmp
dihkki GOAHTI ; !+SgNomCmp +SgGenCmp +PlGenCmp
dihkki GOAHTI ; !+SgNomCmp +SgGenCmp +PlGenCmp
dihkki GOAHTI ; !+SgNomCmp +SgGenCmp +PlGenCmp
dihkki GOAHTI ; !+SgNomCmp +SgGenCmp +PlGenCmp
dihkki GOAHTI ; !+SgNomCmp +SgGenCmp +PlGenCmp
dihkki GOAHTI ; !+SgNomCmp +SgGenCmp +PlGenCmp
dihkki GOAHTI ; !+SgNomCmp +SgGenCmp +PlGenCmp
dihkki GOAHTI ; !+SgNomCmp +SgGenCmp +PlGenCmp
dihkki GOAHTI ; !+SgNomCmp +SgGenCmp +PlGenCmp
dik0ta:dik'ta GOAHTI ;
dik0ta:dik'ta GOAHTI ;
dik0ta:dik'ta GOAHTI ;
dik0ta:dik'ta GOAHTI ;
dik0ta:dik'ta GOAHTI ;
dik0ta:dik'ta GOAHTI ;
dik0ta:dik'ta GOAHTI ;
dik0ta:dik'ta GOAHTI ;
dik0ta:dik'ta GOAHTI ;
dik0ta:dik'ta GOAHTI ;
dik0ta:dik'ta GOAHTI ;
diktatuv0ra:diktatu KULTUR ;  !+SgNomCmp +DefSgGenCmp +PlGenCmp !^LOAN
diktatuv0ra:diktatu KULTUR ;  !+SgNomCmp +DefSgGenCmp +PlGenCmp !^LOAN
diktatuv0ra:diktatu KULTUR ;  !+SgNomCmp +DefSgGenCmp +PlGenCmp !^LOAN
diktatuv0ra:diktatu KULTUR ;  !+SgNomCmp +DefSgGenCmp +PlGenCmp !^LOAN
diktatuv0ra:diktatu KULTUR ;  !+SgNomCmp +DefSgGenCmp +PlGenCmp !^LOAN
diktatuv0ra:diktatu KULTUR ;  !+SgNomCmp +DefSgGenCmp +PlGenCmp !^LOAN
diktatuv0ra:diktatu KULTUR ;  !+SgNomCmp +DefSgGenCmp +PlGenCmp !^LOAN
diktatuv0ra:diktatu KULTUR ;  !+SgNomCmp +DefSgGenCmp +PlGenCmp !^LOAN
diktatuv0ra:diktatu KULTUR ;  !+SgNomCmp +DefSgGenCmp +PlGenCmp !^LOAN
diktatuv0ra:diktatu KULTUR ;  !+SgNomCmp +DefSgGenCmp +PlGenCmp !^LOAN
diktatuv0ra:diktatu KULTUR ;  !+SgNomCmp +DefSgGenCmp +PlGenCmp !^LOAN
dispensašuvdna:dispensašu TELEFON ;
dispensašuvdna:dispensašu TELEFON ;
dispensašuvdna:dispensašu TELEFON ;
dispensašuvdna:dispensašu TELEFON ;
dispensašuvdna:dispensašu TELEFON ;
dispensašuvdna:dispensašu TELEFON ;
dispensašuvdna:dispensašu TELEFON ;
dispensašuvdna:dispensašu TELEFON ;
dispensašuvdna:dispensašu TELEFON ;
dispensašuvdna:dispensašu TELEFON ;
dispensašuvdna:dispensašu TELEFON ;
doa00ba:doah'pag8 SEAMU ;
doa00ba:doah'pag8 SEAMU ;
doa00ba:doah'pag8 SEAMU ;
doa00ba:doah'pag8 SEAMU ;
doa00ba:doah'pag8 SEAMU ;
doa00ba:doah'pag8 SEAMU ;
doa00ba:doah'pag8 SEAMU ;
doa00ba:doah'pag8 SEAMU ;
doa00ba:doah'pag8 SEAMU ;
doa00ba:doah'pag8 SEAMU ;
doa00ba:doah'pag8 SEAMU ;
doaimmahat:doaimmahah'k JOHTOLAT ; !+SgNomCmp +DefSgGenCmp +PlGenCmp
doaimmahat:doaimmahah'k JOHTOLAT ; !+SgNomCmp +DefSgGenCmp +PlGenCmp
doaimmahat:doaimmahah'k JOHTOLAT ; !+SgNomCmp +DefSgGenCmp +PlGenCmp
doaimmahat:doaimmahah'k JOHTOLAT ; !+SgNomCmp +DefSgGenCmp +PlGenCmp
doaimmahat:doaimmahah'k JOHTOLAT ; !+SgNomCmp +DefSgGenCmp +PlGenCmp
doaimmahat:doaimmahah'k JOHTOLAT ; !+SgNomCmp +DefSgGenCmp +PlGenCmp
doaimmahat:doaimmahah'k JOHTOLAT ; !+SgNomCmp +DefSgGenCmp +PlGenCmp
doaimmahat:doaimmahah'k JOHTOLAT ; !+SgNomCmp +DefSgGenCmp +PlGenCmp
doaimmahat:doaimmahah'k JOHTOLAT ; !+SgNomCmp +DefSgGenCmp +PlGenCmp
doaimmahat:doaimmahah'k JOHTOLAT ; !+SgNomCmp +DefSgGenCmp +PlGenCmp
doaimmahat:doaimmahah'k JOHTOLAT ; !+SgNomCmp +DefSgGenCmp +PlGenCmp
doallan:doallam BOAHTIN ; !+SgCmp +SgLeft +SgNomLeft +SgGenLeft +PlGenLeft
doallan:doallam BOAHTIN ; !+SgCmp +SgLeft +SgNomLeft +SgGenLeft +PlGenLeft
doallan:doallam BOAHTIN ; !+SgCmp +SgLeft +SgNomLeft +SgGenLeft +PlGenLeft
doallan:doallam BOAHTIN ; !+SgCmp +SgLeft +SgNomLeft +SgGenLeft +PlGenLeft
doallan:doallam BOAHTIN ; !+SgCmp +SgLeft +SgNomLeft +SgGenLeft +PlGenLeft
doallan:doallam BOAHTIN ; !+SgCmp +SgLeft +SgNomLeft +SgGenLeft +PlGenLeft
doallan:doallam BOAHTIN ; !+SgCmp +SgLeft +SgNomLeft +SgGenLeft +PlGenLeft
doallan:doallam BOAHTIN ; !+SgCmp +SgLeft +SgNomLeft +SgGenLeft +PlGenLeft
doallan:doallam BOAHTIN ; !+SgCmp +SgLeft +SgNomLeft +SgGenLeft +PlGenLeft
doallan:doallam BOAHTIN ; !+SgCmp +SgLeft +SgNomLeft +SgGenLeft +PlGenLeft
doallan:doallam BOAHTIN ; !+SgCmp +SgLeft +SgNomLeft +SgGenLeft +PlGenLeft
doalli GOAHTI ;
doalli GOAHTI ;
doalli GOAHTI ;
doalli GOAHTI ;
doalli GOAHTI ;
doalli GOAHTI ;
doalli GOAHTI ;
doalli GOAHTI ;
doalli GOAHTI ;
doalli GOAHTI ;
doalli GOAHTI ;
doalut:doallu BUVSSAT ;
doalut:doallu BUVSSAT ;
doalut:doallu BUVSSAT ;
doalut:doallu BUVSSAT ;
doalut:doallu BUVSSAT ;
doalut:doallu BUVSSAT ;
doalut:doallu BUVSSAT ;
doalut:doallu BUVSSAT ;
doalut:doallu BUVSSAT ;
doalut:doallu BUVSSAT ;
doalut:doallu BUVSSAT ;
dohkká ALBMILONG ; !+SgNomCmp +SgGenCmp +PlGenCmp
dohkká ALBMILONG ; !+SgNomCmp +SgGenCmp +PlGenCmp
dohkká ALBMILONG ; !+SgNomCmp +SgGenCmp +PlGenCmp
dohkká ALBMILONG ; !+SgNomCmp +SgGenCmp +PlGenCmp
dohkká ALBMILONG ; !+SgNomCmp +SgGenCmp +PlGenCmp
dohkká ALBMILONG ; !+SgNomCmp +SgGenCmp +PlGenCmp
dohkká ALBMILONG ; !+SgNomCmp +SgGenCmp +PlGenCmp
dohkká ALBMILONG ; !+SgNomCmp +SgGenCmp +PlGenCmp
dohkká ALBMILONG ; !+SgNomCmp +SgGenCmp +PlGenCmp
dohkká ALBMILONG ; !+SgNomCmp +SgGenCmp +PlGenCmp
dohkká ALBMILONG ; !+SgNomCmp +SgGenCmp +PlGenCmp
dovdan:dovdam BOAHTIN ; !+SgCmp +SgLeft +SgNomLeft +SgGenLeft +PlGenLeft
dovdan:dovdam BOAHTIN ; !+SgCmp +SgLeft +SgNomLeft +SgGenLeft +PlGenLeft
dovdan:dovdam BOAHTIN ; !+SgCmp +SgLeft +SgNomLeft +SgGenLeft +PlGenLeft
dovdan:dovdam BOAHTIN ; !+SgCmp +SgLeft +SgNomLeft +SgGenLeft +PlGenLeft
dovdan:dovdam BOAHTIN ; !+SgCmp +SgLeft +SgNomLeft +SgGenLeft +PlGenLeft
dovdan:dovdam BOAHTIN ; !+SgCmp +SgLeft +SgNomLeft +SgGenLeft +PlGenLeft
dovdan:dovdam BOAHTIN ; !+SgCmp +SgLeft +SgNomLeft +SgGenLeft +PlGenLeft
dovdan:dovdam BOAHTIN ; !+SgCmp +SgLeft +SgNomLeft +SgGenLeft +PlGenLeft
dovdan:dovdam BOAHTIN ; !+SgCmp +SgLeft +SgNomLeft +SgGenLeft +PlGenLeft
dovdan:dovdam BOAHTIN ; !+SgCmp +SgLeft +SgNomLeft +SgGenLeft +PlGenLeft
dovdan:dovdam BOAHTIN ; !+SgCmp +SgLeft +SgNomLeft +SgGenLeft +PlGenLeft
dovdda:dov'dag8 SEAMU ;
dovdda:dov'dag8 SEAMU ;
dovdda:dov'dag8 SEAMU ;
dovdda:dov'dag8 SEAMU ;
dovdda:dov'dag8 SEAMU ;
dovdda:dov'dag8 SEAMU ;
dovdda:dov'dag8 SEAMU ;
dovdda:dov'dag8 SEAMU ;
dovdda:dov'dag8 SEAMU ;
dovdda:dov'dag8 SEAMU ;
dovdda:dov'dag8 SEAMU ;
dronnet:dronneg GAHPIR ; !+SgNomCmp +SgGenCmp +PlGenCmp
dronnet:dronneg GAHPIR ; !+SgNomCmp +SgGenCmp +PlGenCmp
dronnet:dronneg GAHPIR ; !+SgNomCmp +SgGenCmp +PlGenCmp
dronnet:dronneg GAHPIR ; !+SgNomCmp +SgGenCmp +PlGenCmp
dronnet:dronneg GAHPIR ; !+SgNomCmp +SgGenCmp +PlGenCmp
dronnet:dronneg GAHPIR ; !+SgNomCmp +SgGenCmp +PlGenCmp
dronnet:dronneg GAHPIR ; !+SgNomCmp +SgGenCmp +PlGenCmp
dronnet:dronneg GAHPIR ; !+SgNomCmp +SgGenCmp +PlGenCmp
dronnet:dronneg GAHPIR ; !+SgNomCmp +SgGenCmp +PlGenCmp
dronnet:dronneg GAHPIR ; !+SgNomCmp +SgGenCmp +PlGenCmp
dronnet:dronneg GAHPIR ; !+SgNomCmp +SgGenCmp +PlGenCmp
duhkoras:duhkorass JOHTOLAT ;
duhkoras:duhkorass JOHTOLAT ;
duhkoras:duhkorass JOHTOLAT ;
duhkoras:duhkorass JOHTOLAT ;
duhkoras:duhkorass JOHTOLAT ;
duhkoras:duhkorass JOHTOLAT ;
duhkoras:duhkorass JOHTOLAT ;
duhkoras:duhkorass JOHTOLAT ;
duhkoras:duhkorass JOHTOLAT ;
duhkoras:duhkorass JOHTOLAT ;
duhkoras:duhkorass JOHTOLAT ;
duhpát:duhpáh GAHPIRLONG ;
duhpát:duhpáh GAHPIRLONG ;
duhpát:duhpáh GAHPIRLONG ;
duhpát:duhpáh GAHPIRLONG ;
duhpát:duhpáh GAHPIRLONG ;
duhpát:duhpáh GAHPIRLONG ;
duhpát:duhpáh GAHPIRLONG ;
duhpát:duhpáh GAHPIRLONG ;
duhpát:duhpáh GAHPIRLONG ;
duhpát:duhpáh GAHPIRLONG ;
duhpát:duhpáh GAHPIRLONG ;
duk0ta:duk'ta GOAHTI ;
duk0ta:duk'ta GOAHTI ;
duk0ta:duk'ta GOAHTI ;
duk0ta:duk'ta GOAHTI ;
duk0ta:duk'ta GOAHTI ;
duk0ta:duk'ta GOAHTI ;
duk0ta:duk'ta GOAHTI ;
duk0ta:duk'ta GOAHTI ;
duk0ta:duk'ta GOAHTI ;
duk0ta:duk'ta GOAHTI ;
duk0ta:duk'ta GOAHTI ;
dul0ka:dul'ka GOAHTI ; !+SgNomCmp +SgGenCmp +PlGenCmp
dul0ka:dul'ka GOAHTI ; !+SgNomCmp +SgGenCmp +PlGenCmp
dul0ka:dul'ka GOAHTI ; !+SgNomCmp +SgGenCmp +PlGenCmp
dul0ka:dul'ka GOAHTI ; !+SgNomCmp +SgGenCmp +PlGenCmp
dul0ka:dul'ka GOAHTI ; !+SgNomCmp +SgGenCmp +PlGenCmp
dul0ka:dul'ka GOAHTI ; !+SgNomCmp +SgGenCmp +PlGenCmp
dul0ka:dul'ka GOAHTI ; !+SgNomCmp +SgGenCmp +PlGenCmp
dul0ka:dul'ka GOAHTI ; !+SgNomCmp +SgGenCmp +PlGenCmp
dul0ka:dul'ka GOAHTI ; !+SgNomCmp +SgGenCmp +PlGenCmp
dul0ka:dul'ka GOAHTI ; !+SgNomCmp +SgGenCmp +PlGenCmp
dul0ka:dul'ka GOAHTI ; !+SgNomCmp +SgGenCmp +PlGenCmp
dulkon:dulkom BOAHTIN ; !+SgCmp +SgLeft +SgNomLeft +SgGenLeft +PlGenLeft
dulkon:dulkom BOAHTIN ; !+SgCmp +SgLeft +SgNomLeft +SgGenLeft +PlGenLeft
dulkon:dulkom BOAHTIN ; !+SgCmp +SgLeft +SgNomLeft +SgGenLeft +PlGenLeft
dulkon:dulkom BOAHTIN ; !+SgCmp +SgLeft +SgNomLeft +SgGenLeft +PlGenLeft
dulkon:dulkom BOAHTIN ; !+SgCmp +SgLeft +SgNomLeft +SgGenLeft +PlGenLeft
dulkon:dulkom BOAHTIN ; !+SgCmp +SgLeft +SgNomLeft +SgGenLeft +PlGenLeft
dulkon:dulkom BOAHTIN ; !+SgCmp +SgLeft +SgNomLeft +SgGenLeft +PlGenLeft
dulkon:dulkom BOAHTIN ; !+SgCmp +SgLeft +SgNomLeft +SgGenLeft +PlGenLeft
dulkon:dulkom BOAHTIN ; !+SgCmp +SgLeft +SgNomLeft +SgGenLeft +PlGenLeft
dulkon:dulkom BOAHTIN ; !+SgCmp +SgLeft +SgNomLeft +SgGenLeft +PlGenLeft
dulkon:dulkom BOAHTIN ; !+SgCmp +SgLeft +SgNomLeft +SgGenLeft +PlGenLeft
dul0vi:dul'vi GADDISHORT ; !+SgNomCmp +SgGenCmp +PlGenCmp
dul0vi:dul'vi GADDISHORT ; !+SgNomCmp +SgGenCmp +PlGenCmp
dul0vi:dul'vi GADDISHORT ; !+SgNomCmp +SgGenCmp +PlGenCmp
dul0vi:dul'vi GADDISHORT ; !+SgNomCmp +SgGenCmp +PlGenCmp
dul0vi:dul'vi GADDISHORT ; !+SgNomCmp +SgGenCmp +PlGenCmp
dul0vi:dul'vi GADDISHORT ; !+SgNomCmp +SgGenCmp +PlGenCmp
dul0vi:dul'vi GADDISHORT ; !+SgNomCmp +SgGenCmp +PlGenCmp
dul0vi:dul'vi GADDISHORT ; !+SgNomCmp +SgGenCmp +PlGenCmp
dul0vi:dul'vi GADDISHORT ; !+SgNomCmp +SgGenCmp +PlGenCmp
dul0vi:dul'vi GADDISHORT ; !+SgNomCmp +SgGenCmp +PlGenCmp
dul0vi:dul'vi GADDISHORT ; !+SgNomCmp +SgGenCmp +PlGenCmp
duogáš:duogáž LEXDIMINC ;
duogáš:duogáž LEXDIMINC ;
duogáš:duogáž LEXDIMINC ;
duogáš:duogáž LEXDIMINC ;
duogáš:duogáž LEXDIMINC ;
duogáš:duogáž LEXDIMINC ;
duogáš:duogáž LEXDIMINC ;
duogáš:duogáž LEXDIMINC ;
duogáš:duogáž LEXDIMINC ;
duogáš:duogáž LEXDIMINC ;
duogáš:duogáž LEXDIMINC ;
duohtavuoh0ta:duohtavuoh'ta LUONDU ; !+SgGenCmp +DefPlGenCmp
duohtavuoh0ta:duohtavuoh'ta LUONDU ; !+SgGenCmp +DefPlGenCmp
duohtavuoh0ta:duohtavuoh'ta LUONDU ; !+SgGenCmp +DefPlGenCmp
duohtavuoh0ta:duohtavuoh'ta LUONDU ; !+SgGenCmp +DefPlGenCmp
duohtavuoh0ta:duohtavuoh'ta LUONDU ; !+SgGenCmp +DefPlGenCmp
duohtavuoh0ta:duohtavuoh'ta LUONDU ; !+SgGenCmp +DefPlGenCmp
duohtavuoh0ta:duohtavuoh'ta LUONDU ; !+SgGenCmp +DefPlGenCmp
duohtavuoh0ta:duohtavuoh'ta LUONDU ; !+SgGenCmp +DefPlGenCmp
duohtavuoh0ta:duohtavuoh'ta LUONDU ; !+SgGenCmp +DefPlGenCmp
duohtavuoh0ta:duohtavuoh'ta LUONDU ; !+SgGenCmp +DefPlGenCmp
duohtavuoh0ta:duohtavuoh'ta LUONDU ; !+SgGenCmp +DefPlGenCmp
duojár GAHPIRLONG ; !+SgNomCmp +SgGenCmp +PlGenCmp
duojár GAHPIRLONG ; !+SgNomCmp +SgGenCmp +PlGenCmp
duojár GAHPIRLONG ; !+SgNomCmp +SgGenCmp +PlGenCmp
duojár GAHPIRLONG ; !+SgNomCmp +SgGenCmp +PlGenCmp
duojár GAHPIRLONG ; !+SgNomCmp +SgGenCmp +PlGenCmp
duojár GAHPIRLONG ; !+SgNomCmp +SgGenCmp +PlGenCmp
duojár GAHPIRLONG ; !+SgNomCmp +SgGenCmp +PlGenCmp
duojár GAHPIRLONG ; !+SgNomCmp +SgGenCmp +PlGenCmp
duojár GAHPIRLONG ; !+SgNomCmp +SgGenCmp +PlGenCmp
duojár GAHPIRLONG ; !+SgNomCmp +SgGenCmp +PlGenCmp
duojár GAHPIRLONG ; !+SgNomCmp +SgGenCmp +PlGenCmp
duokŋas:duogŋas MALIS ;
duokŋas:duogŋas MALIS ;
duokŋas:duogŋas MALIS ;
duokŋas:duogŋas MALIS ;
duokŋas:duogŋas MALIS ;
duokŋas:duogŋas MALIS ;
duokŋas:duogŋas MALIS ;
duokŋas:duogŋas MALIS ;
duokŋas:duogŋas MALIS ;
duokŋas:duogŋas MALIS ;
duokŋas:duogŋas MALIS ;
duopmár GAHPIRLONG ; !+SgNomCmp +SgGenCmp +PlGenCmp
duopmár GAHPIRLONG ; !+SgNomCmp +SgGenCmp +PlGenCmp
duopmár GAHPIRLONG ; !+SgNomCmp +SgGenCmp +PlGenCmp
duopmár GAHPIRLONG ; !+SgNomCmp +SgGenCmp +PlGenCmp
duopmár GAHPIRLONG ; !+SgNomCmp +SgGenCmp +PlGenCmp
duopmár GAHPIRLONG ; !+SgNomCmp +SgGenCmp +PlGenCmp
duopmár GAHPIRLONG ; !+SgNomCmp +SgGenCmp +PlGenCmp
duopmár GAHPIRLONG ; !+SgNomCmp +SgGenCmp +PlGenCmp
duopmár GAHPIRLONG ; !+SgNomCmp +SgGenCmp +PlGenCmp
duopmár GAHPIRLONG ; !+SgNomCmp +SgGenCmp +PlGenCmp
duopmár GAHPIRLONG ; !+SgNomCmp +SgGenCmp +PlGenCmp
duopmu GOAHTI ;
duopmu GOAHTI ;
duopmu GOAHTI ;
duopmu GOAHTI ;
duopmu GOAHTI ;
duopmu GOAHTI ;
duopmu GOAHTI ;
duopmu GOAHTI ;
duopmu GOAHTI ;
duopmu GOAHTI ;
duopmu GOAHTI ;
duor0ga:duor'ga GOAHTI ;
duor0ga:duor'ga GOAHTI ;
duor0ga:duor'ga GOAHTI ;
duor0ga:duor'ga GOAHTI ;
duor0ga:duor'ga GOAHTI ;
duor0ga:duor'ga GOAHTI ;
duor0ga:duor'ga GOAHTI ;
duor0ga:duor'ga GOAHTI ;
duor0ga:duor'ga GOAHTI ;
duor0ga:duor'ga GOAHTI ;
duor0ga:duor'ga GOAHTI ;
eadni EADNI ; !+SgNomCmp +SgGenCmp +PlGenCmp
eadni EADNI ; !+SgNomCmp +SgGenCmp +PlGenCmp
eadni EADNI ; !+SgNomCmp +SgGenCmp +PlGenCmp
eadni EADNI ; !+SgNomCmp +SgGenCmp +PlGenCmp
eadni EADNI ; !+SgNomCmp +SgGenCmp +PlGenCmp
eadni EADNI ; !+SgNomCmp +SgGenCmp +PlGenCmp
eadni EADNI ; !+SgNomCmp +SgGenCmp +PlGenCmp
eadni EADNI ; !+SgNomCmp +SgGenCmp +PlGenCmp
eadni EADNI ; !+SgNomCmp +SgGenCmp +PlGenCmp
eadni EADNI ; !+SgNomCmp +SgGenCmp +PlGenCmp
eadni EADNI ; !+SgNomCmp +SgGenCmp +PlGenCmp
eahket:eahkeb GAHPIR ; !+SgNomCmp +SgGenCmp +PlGenCmp !SUB
eahket:eahkeb GAHPIR ; !+SgNomCmp +SgGenCmp +PlGenCmp !SUB
eahket:eahkeb GAHPIR ; !+SgNomCmp +SgGenCmp +PlGenCmp !SUB
eahket:eahkeb GAHPIR ; !+SgNomCmp +SgGenCmp +PlGenCmp !SUB
eahket:eahkeb GAHPIR ; !+SgNomCmp +SgGenCmp +PlGenCmp !SUB
eahket:eahkeb GAHPIR ; !+SgNomCmp +SgGenCmp +PlGenCmp !SUB
eahket:eahkeb GAHPIR ; !+SgNomCmp +SgGenCmp +PlGenCmp !SUB
eahket:eahkeb GAHPIR ; !+SgNomCmp +SgGenCmp +PlGenCmp !SUB
eahket:eahkeb GAHPIR ; !+SgNomCmp +SgGenCmp +PlGenCmp !SUB
eahket:eahkeb GAHPIR ; !+SgNomCmp +SgGenCmp +PlGenCmp !SUB
eahket:eahkeb GAHPIR ; !+SgNomCmp +SgGenCmp +PlGenCmp !SUB
eahpáraš:eahpáražž JOHTOLAT ; !+SgNomCmp +SgGenCmp +PlGenCmp
eahpáraš:eahpáražž JOHTOLAT ; !+SgNomCmp +SgGenCmp +PlGenCmp
eahpáraš:eahpáražž JOHTOLAT ; !+SgNomCmp +SgGenCmp +PlGenCmp
eahpáraš:eahpáražž JOHTOLAT ; !+SgNomCmp +SgGenCmp +PlGenCmp
eahpáraš:eahpáražž JOHTOLAT ; !+SgNomCmp +SgGenCmp +PlGenCmp
eahpáraš:eahpáražž JOHTOLAT ; !+SgNomCmp +SgGenCmp +PlGenCmp
eahpáraš:eahpáražž JOHTOLAT ; !+SgNomCmp +SgGenCmp +PlGenCmp
eahpáraš:eahpáražž JOHTOLAT ; !+SgNomCmp +SgGenCmp +PlGenCmp
eahpáraš:eahpáražž JOHTOLAT ; !+SgNomCmp +SgGenCmp +PlGenCmp
eahpáraš:eahpáražž JOHTOLAT ; !+SgNomCmp +SgGenCmp +PlGenCmp
eahpáraš:eahpáražž JOHTOLAT ; !+SgNomCmp +SgGenCmp +PlGenCmp
eaiggát:eaiggád GAHPIRLONG ; !+SgNomCmp +SgGenCmp +PlGenCmp
eaiggát:eaiggád GAHPIRLONG ; !+SgNomCmp +SgGenCmp +PlGenCmp
eaiggát:eaiggád GAHPIRLONG ; !+SgNomCmp +SgGenCmp +PlGenCmp
eaiggát:eaiggád GAHPIRLONG ; !+SgNomCmp +SgGenCmp +PlGenCmp
eaiggát:eaiggád GAHPIRLONG ; !+SgNomCmp +SgGenCmp +PlGenCmp
eaiggát:eaiggád GAHPIRLONG ; !+SgNomCmp +SgGenCmp +PlGenCmp
eaiggát:eaiggád GAHPIRLONG ; !+SgNomCmp +SgGenCmp +PlGenCmp
eaiggát:eaiggád GAHPIRLONG ; !+SgNomCmp +SgGenCmp +PlGenCmp
eaiggát:eaiggád GAHPIRLONG ; !+SgNomCmp +SgGenCmp +PlGenCmp
eaiggát:eaiggád GAHPIRLONG ; !+SgNomCmp +SgGenCmp +PlGenCmp
eaiggát:eaiggád GAHPIRLONG ; !+SgNomCmp +SgGenCmp +PlGenCmp
eal0ga:eal'ga GOAHTI ; !+SgNomCmp +SgGenCmp +PlGenCmp
eal0ga:eal'ga GOAHTI ; !+SgNomCmp +SgGenCmp +PlGenCmp
eal0ga:eal'ga GOAHTI ; !+SgNomCmp +SgGenCmp +PlGenCmp
eal0ga:eal'ga GOAHTI ; !+SgNomCmp +SgGenCmp +PlGenCmp
eal0ga:eal'ga GOAHTI ; !+SgNomCmp +SgGenCmp +PlGenCmp
eal0ga:eal'ga GOAHTI ; !+SgNomCmp +SgGenCmp +PlGenCmp
eal0ga:eal'ga GOAHTI ; !+SgNomCmp +SgGenCmp +PlGenCmp
eal0ga:eal'ga GOAHTI ; !+SgNomCmp +SgGenCmp +PlGenCmp
eal0ga:eal'ga GOAHTI ; !+SgNomCmp +SgGenCmp +PlGenCmp
eal0ga:eal'ga GOAHTI ; !+SgNomCmp +SgGenCmp +PlGenCmp
eal0ga:eal'ga GOAHTI ; !+SgNomCmp +SgGenCmp +PlGenCmp
ea0na:eatnam8 SEAMU ; !+SgNomCmp +SgGenCmp +PlGenCmp
ea0na:eatnam8 SEAMU ; !+SgNomCmp +SgGenCmp +PlGenCmp
ea0na:eatnam8 SEAMU ; !+SgNomCmp +SgGenCmp +PlGenCmp
ea0na:eatnam8 SEAMU ; !+SgNomCmp +SgGenCmp +PlGenCmp
ea0na:eatnam8 SEAMU ; !+SgNomCmp +SgGenCmp +PlGenCmp
ea0na:eatnam8 SEAMU ; !+SgNomCmp +SgGenCmp +PlGenCmp
ea0na:eatnam8 SEAMU ; !+SgNomCmp +SgGenCmp +PlGenCmp
ea0na:eatnam8 SEAMU ; !+SgNomCmp +SgGenCmp +PlGenCmp
ea0na:eatnam8 SEAMU ; !+SgNomCmp +SgGenCmp +PlGenCmp
ea0na:eatnam8 SEAMU ; !+SgNomCmp +SgGenCmp +PlGenCmp
ea0na:eatnam8 SEAMU ; !+SgNomCmp +SgGenCmp +PlGenCmp
earán GAHPIRLONG ;
earán GAHPIRLONG ;
earán GAHPIRLONG ;
earán GAHPIRLONG ;
earán GAHPIRLONG ;
earán GAHPIRLONG ;
earán GAHPIRLONG ;
earán GAHPIRLONG ;
earán GAHPIRLONG ;
earán GAHPIRLONG ;
earán GAHPIRLONG ;
earráneapmi:earrán EAPMI ; !+SgCmp
earráneapmi:earrán EAPMI ; !+SgCmp
earráneapmi:earrán EAPMI ; !+SgCmp
earráneapmi:earrán EAPMI ; !+SgCmp
earráneapmi:earrán EAPMI ; !+SgCmp
earráneapmi:earrán EAPMI ; !+SgCmp
earráneapmi:earrán EAPMI ; !+SgCmp
earráneapmi:earrán EAPMI ; !+SgCmp
earráneapmi:earrán EAPMI ; !+SgCmp
earráneapmi:earrán EAPMI ; !+SgCmp
earráneapmi:earrán EAPMI ; !+SgCmp
eatnan:eatnam GAHPIR ;
eatnan:eatnam GAHPIR ;
eatnan:eatnam GAHPIR ;
eatnan:eatnam GAHPIR ;
eatnan:eatnam GAHPIR ;
eatnan:eatnam GAHPIR ;
eatnan:eatnam GAHPIR ;
eatnan:eatnam GAHPIR ;
eatnan:eatnam GAHPIR ;
eatnan:eatnam GAHPIR ;
eatnan:eatnam GAHPIR ;
ekonoma GOAHTI ; !+SgNomCmp +SgGenCmp +PlGenCmp
ekonoma GOAHTI ; !+SgNomCmp +SgGenCmp +PlGenCmp
ekonoma GOAHTI ; !+SgNomCmp +SgGenCmp +PlGenCmp
ekonoma GOAHTI ; !+SgNomCmp +SgGenCmp +PlGenCmp
ekonoma GOAHTI ; !+SgNomCmp +SgGenCmp +PlGenCmp
ekonoma GOAHTI ; !+SgNomCmp +SgGenCmp +PlGenCmp
ekonoma GOAHTI ; !+SgNomCmp +SgGenCmp +PlGenCmp
ekonoma GOAHTI ; !+SgNomCmp +SgGenCmp +PlGenCmp
ekonoma GOAHTI ; !+SgNomCmp +SgGenCmp +PlGenCmp
ekonoma GOAHTI ; !+SgNomCmp +SgGenCmp +PlGenCmp
ekonoma GOAHTI ; !+SgNomCmp +SgGenCmp +PlGenCmp
eŋgel GAHPIR ; !+SgNomCmp +SgGenCmp +PlGenCmp
eŋgel GAHPIR ; !+SgNomCmp +SgGenCmp +PlGenCmp
eŋgel GAHPIR ; !+SgNomCmp +SgGenCmp +PlGenCmp
eŋgel GAHPIR ; !+SgNomCmp +SgGenCmp +PlGenCmp
eŋgel GAHPIR ; !+SgNomCmp +SgGenCmp +PlGenCmp
eŋgel GAHPIR ; !+SgNomCmp +SgGenCmp +PlGenCmp
eŋgel GAHPIR ; !+SgNomCmp +SgGenCmp +PlGenCmp
eŋgel GAHPIR ; !+SgNomCmp +SgGenCmp +PlGenCmp
eŋgel GAHPIR ; !+SgNomCmp +SgGenCmp +PlGenCmp
eŋgel GAHPIR ; !+SgNomCmp +SgGenCmp +PlGenCmp
eŋgel GAHPIR ; !+SgNomCmp +SgGenCmp +PlGenCmp
erohus:erohuss JOHTOLAT ; !+SgNomCmp +DefSgGenCmp +DefPlGenCmp +SgLeft +SgNomLeft +PlGenLeft
erohus:erohuss JOHTOLAT ; !+SgNomCmp +DefSgGenCmp +DefPlGenCmp +SgLeft +SgNomLeft +PlGenLeft
erohus:erohuss JOHTOLAT ; !+SgNomCmp +DefSgGenCmp +DefPlGenCmp +SgLeft +SgNomLeft +PlGenLeft
erohus:erohuss JOHTOLAT ; !+SgNomCmp +DefSgGenCmp +DefPlGenCmp +SgLeft +SgNomLeft +PlGenLeft
erohus:erohuss JOHTOLAT ; !+SgNomCmp +DefSgGenCmp +DefPlGenCmp +SgLeft +SgNomLeft +PlGenLeft
erohus:erohuss JOHTOLAT ; !+SgNomCmp +DefSgGenCmp +DefPlGenCmp +SgLeft +SgNomLeft +PlGenLeft
erohus:erohuss JOHTOLAT ; !+SgNomCmp +DefSgGenCmp +DefPlGenCmp +SgLeft +SgNomLeft +PlGenLeft
erohus:erohuss JOHTOLAT ; !+SgNomCmp +DefSgGenCmp +DefPlGenCmp +SgLeft +SgNomLeft +PlGenLeft
erohus:erohuss JOHTOLAT ; !+SgNomCmp +DefSgGenCmp +DefPlGenCmp +SgLeft +SgNomLeft +PlGenLeft
erohus:erohuss JOHTOLAT ; !+SgNomCmp +DefSgGenCmp +DefPlGenCmp +SgLeft +SgNomLeft +PlGenLeft
erohus:erohuss JOHTOLAT ; !+SgNomCmp +DefSgGenCmp +DefPlGenCmp +SgLeft +SgNomLeft +PlGenLeft
evttohus:evttohuss JOHTOLAT ;
evttohus:evttohuss JOHTOLAT ;
evttohus:evttohuss JOHTOLAT ;
evttohus:evttohuss JOHTOLAT ;
evttohus:evttohuss JOHTOLAT ;
evttohus:evttohuss JOHTOLAT ;
evttohus:evttohuss JOHTOLAT ;
evttohus:evttohuss JOHTOLAT ;
evttohus:evttohuss JOHTOLAT ;
evttohus:evttohuss JOHTOLAT ;
evttohus:evttohuss JOHTOLAT ;
fáddá ALBMILONG ;
fáddá ALBMILONG ;
fáddá ALBMILONG ;
fáddá ALBMILONG ;
fáddá ALBMILONG ;
fáddá ALBMILONG ;
fáddá ALBMILONG ;
fáddá ALBMILONG ;
fáddá ALBMILONG ;
fáddá ALBMILONG ;
fáddá ALBMILONG ;
fádda GOAHTI ;
fádda GOAHTI ;
fádda GOAHTI ;
fádda GOAHTI ;
fádda GOAHTI ;
fádda GOAHTI ;
fádda GOAHTI ;
fádda GOAHTI ;
fádda GOAHTI ;
fádda GOAHTI ;
fádda GOAHTI ;
fága GOAHTI ;
fága GOAHTI ;
fága GOAHTI ;
fága GOAHTI ;
fága GOAHTI ;
fága GOAHTI ;
fága GOAHTI ;
fága GOAHTI ;
fága GOAHTI ;
fága GOAHTI ;
fága GOAHTI ;
fák0ta:fák'ta GOAHTI ; !+SgNomCmp +SgGenCmp +PlGenCmp
fák0ta:fák'ta GOAHTI ; !+SgNomCmp +SgGenCmp +PlGenCmp
fák0ta:fák'ta GOAHTI ; !+SgNomCmp +SgGenCmp +PlGenCmp
fák0ta:fák'ta GOAHTI ; !+SgNomCmp +SgGenCmp +PlGenCmp
fák0ta:fák'ta GOAHTI ; !+SgNomCmp +SgGenCmp +PlGenCmp
fák0ta:fák'ta GOAHTI ; !+SgNomCmp +SgGenCmp +PlGenCmp
fák0ta:fák'ta GOAHTI ; !+SgNomCmp +SgGenCmp +PlGenCmp
fák0ta:fák'ta GOAHTI ; !+SgNomCmp +SgGenCmp +PlGenCmp
fák0ta:fák'ta GOAHTI ; !+SgNomCmp +SgGenCmp +PlGenCmp
fák0ta:fák'ta GOAHTI ; !+SgNomCmp +SgGenCmp +PlGenCmp
fák0ta:fák'ta GOAHTI ; !+SgNomCmp +SgGenCmp +PlGenCmp
fálaldat:fálaldah'k JOHTOLAT ;
fálaldat:fálaldah'k JOHTOLAT ;
fálaldat:fálaldah'k JOHTOLAT ;
fálaldat:fálaldah'k JOHTOLAT ;
fálaldat:fálaldah'k JOHTOLAT ;
fálaldat:fálaldah'k JOHTOLAT ;
fálaldat:fálaldah'k JOHTOLAT ;
fálaldat:fálaldah'k JOHTOLAT ;
fálaldat:fálaldah'k JOHTOLAT ;
fálaldat:fálaldah'k JOHTOLAT ;
fálaldat:fálaldah'k JOHTOLAT ;
fal0leheapmi:fal'leh EAPMI ; !+SgCmp +SgLeft +SgNomLeft +SgGenLeft +PlGenLeft
fal0leheapmi:fal'leh EAPMI ; !+SgCmp +SgLeft +SgNomLeft +SgGenLeft +PlGenLeft
fal0leheapmi:fal'leh EAPMI ; !+SgCmp +SgLeft +SgNomLeft +SgGenLeft +PlGenLeft
fal0leheapmi:fal'leh EAPMI ; !+SgCmp +SgLeft +SgNomLeft +SgGenLeft +PlGenLeft
fal0leheapmi:fal'leh EAPMI ; !+SgCmp +SgLeft +SgNomLeft +SgGenLeft +PlGenLeft
fal0leheapmi:fal'leh EAPMI ; !+SgCmp +SgLeft +SgNomLeft +SgGenLeft +PlGenLeft
fal0leheapmi:fal'leh EAPMI ; !+SgCmp +SgLeft +SgNomLeft +SgGenLeft +PlGenLeft
fal0leheapmi:fal'leh EAPMI ; !+SgCmp +SgLeft +SgNomLeft +SgGenLeft +PlGenLeft
fal0leheapmi:fal'leh EAPMI ; !+SgCmp +SgLeft +SgNomLeft +SgGenLeft +PlGenLeft
fal0leheapmi:fal'leh EAPMI ; !+SgCmp +SgLeft +SgNomLeft +SgGenLeft +PlGenLeft
fal0leheapmi:fal'leh EAPMI ; !+SgCmp +SgLeft +SgNomLeft +SgGenLeft +PlGenLeft
fállu GOAHTI ; !+SgNomCmp +DefSgGenCmp +DefPlGenCmp +SgLeft +SgNomLeft +SgGenLeft +PlGenLeft
fállu GOAHTI ; !+SgNomCmp +DefSgGenCmp +DefPlGenCmp +SgLeft +SgNomLeft +SgGenLeft +PlGenLeft
fállu GOAHTI ; !+SgNomCmp +DefSgGenCmp +DefPlGenCmp +SgLeft +SgNomLeft +SgGenLeft +PlGenLeft
fállu GOAHTI ; !+SgNomCmp +DefSgGenCmp +DefPlGenCmp +SgLeft +SgNomLeft +SgGenLeft +PlGenLeft
fállu GOAHTI ; !+SgNomCmp +DefSgGenCmp +DefPlGenCmp +SgLeft +SgNomLeft +SgGenLeft +PlGenLeft
fállu GOAHTI ; !+SgNomCmp +DefSgGenCmp +DefPlGenCmp +SgLeft +SgNomLeft +SgGenLeft +PlGenLeft
fállu GOAHTI ; !+SgNomCmp +DefSgGenCmp +DefPlGenCmp +SgLeft +SgNomLeft +SgGenLeft +PlGenLeft
fállu GOAHTI ; !+SgNomCmp +DefSgGenCmp +DefPlGenCmp +SgLeft +SgNomLeft +SgGenLeft +PlGenLeft
fállu GOAHTI ; !+SgNomCmp +DefSgGenCmp +DefPlGenCmp +SgLeft +SgNomLeft +SgGenLeft +PlGenLeft
fállu GOAHTI ; !+SgNomCmp +DefSgGenCmp +DefPlGenCmp +SgLeft +SgNomLeft +SgGenLeft +PlGenLeft
fállu GOAHTI ; !+SgNomCmp +DefSgGenCmp +DefPlGenCmp +SgLeft +SgNomLeft +SgGenLeft +PlGenLeft
fáŋ0ga:fáŋ'ga GOAHTI ; !+SgNomCmp +SgGenCmp +PlGenCmp
fáŋ0ga:fáŋ'ga GOAHTI ; !+SgNomCmp +SgGenCmp +PlGenCmp
fáŋ0ga:fáŋ'ga GOAHTI ; !+SgNomCmp +SgGenCmp +PlGenCmp
fáŋ0ga:fáŋ'ga GOAHTI ; !+SgNomCmp +SgGenCmp +PlGenCmp
fáŋ0ga:fáŋ'ga GOAHTI ; !+SgNomCmp +SgGenCmp +PlGenCmp
fáŋ0ga:fáŋ'ga GOAHTI ; !+SgNomCmp +SgGenCmp +PlGenCmp
fáŋ0ga:fáŋ'ga GOAHTI ; !+SgNomCmp +SgGenCmp +PlGenCmp
fáŋ0ga:fáŋ'ga GOAHTI ; !+SgNomCmp +SgGenCmp +PlGenCmp
fáŋ0ga:fáŋ'ga GOAHTI ; !+SgNomCmp +SgGenCmp +PlGenCmp
fáŋ0ga:fáŋ'ga GOAHTI ; !+SgNomCmp +SgGenCmp +PlGenCmp
fáŋ0ga:fáŋ'ga GOAHTI ; !+SgNomCmp +SgGenCmp +PlGenCmp
fáttar:fáddar MATTAR ; !+SgNomCmp +SgGenCmp +PlGenCmp
fáttar:fáddar MATTAR ; !+SgNomCmp +SgGenCmp +PlGenCmp
fáttar:fáddar MATTAR ; !+SgNomCmp +SgGenCmp +PlGenCmp
fáttar:fáddar MATTAR ; !+SgNomCmp +SgGenCmp +PlGenCmp
fáttar:fáddar MATTAR ; !+SgNomCmp +SgGenCmp +PlGenCmp
fáttar:fáddar MATTAR ; !+SgNomCmp +SgGenCmp +PlGenCmp
fáttar:fáddar MATTAR ; !+SgNomCmp +SgGenCmp +PlGenCmp
fáttar:fáddar MATTAR ; !+SgNomCmp +SgGenCmp +PlGenCmp
fáttar:fáddar MATTAR ; !+SgNomCmp +SgGenCmp +PlGenCmp
fáttar:fáddar MATTAR ; !+SgNomCmp +SgGenCmp +PlGenCmp
fáttar:fáddar MATTAR ; !+SgNomCmp +SgGenCmp +PlGenCmp
favorihtta GOAHTI ; !^LOAN
favorihtta GOAHTI ; !^LOAN
favorihtta GOAHTI ; !^LOAN
favorihtta GOAHTI ; !^LOAN
favorihtta GOAHTI ; !^LOAN
favorihtta GOAHTI ; !^LOAN
favorihtta GOAHTI ; !^LOAN
favorihtta GOAHTI ; !^LOAN
favorihtta GOAHTI ; !^LOAN
favorihtta GOAHTI ; !^LOAN
favorihtta GOAHTI ; !^LOAN
feas0ta:feas'ta GOAHTI ;
feas0ta:feas'ta GOAHTI ;
feas0ta:feas'ta GOAHTI ;
feas0ta:feas'ta GOAHTI ;
feas0ta:feas'ta GOAHTI ;
feas0ta:feas'ta GOAHTI ;
feas0ta:feas'ta GOAHTI ;
feas0ta:feas'ta GOAHTI ;
feas0ta:feas'ta GOAHTI ;
feas0ta:feas'ta GOAHTI ;
feas0ta:feas'ta GOAHTI ;
festivála:festivál SOSIAL ; !+SgNomCmp +SgGenCmp +PlGenCmp
festivála:festivál SOSIAL ; !+SgNomCmp +SgGenCmp +PlGenCmp
festivála:festivál SOSIAL ; !+SgNomCmp +SgGenCmp +PlGenCmp
festivála:festivál SOSIAL ; !+SgNomCmp +SgGenCmp +PlGenCmp
festivála:festivál SOSIAL ; !+SgNomCmp +SgGenCmp +PlGenCmp
festivála:festivál SOSIAL ; !+SgNomCmp +SgGenCmp +PlGenCmp
festivála:festivál SOSIAL ; !+SgNomCmp +SgGenCmp +PlGenCmp
festivála:festivál SOSIAL ; !+SgNomCmp +SgGenCmp +PlGenCmp
festivála:festivál SOSIAL ; !+SgNomCmp +SgGenCmp +PlGenCmp
festivála:festivál SOSIAL ; !+SgNomCmp +SgGenCmp +PlGenCmp
festivála:festivál SOSIAL ; !+SgNomCmp +SgGenCmp +PlGenCmp
fierpmádat:fierpmádah'k JOHTOLAT ; !+SgNomCmp +DefSgGenCmp +PlGenCmp
fierpmádat:fierpmádah'k JOHTOLAT ; !+SgNomCmp +DefSgGenCmp +PlGenCmp
fierpmádat:fierpmádah'k JOHTOLAT ; !+SgNomCmp +DefSgGenCmp +PlGenCmp
fierpmádat:fierpmádah'k JOHTOLAT ; !+SgNomCmp +DefSgGenCmp +PlGenCmp
fierpmádat:fierpmádah'k JOHTOLAT ; !+SgNomCmp +DefSgGenCmp +PlGenCmp
fierpmádat:fierpmádah'k JOHTOLAT ; !+SgNomCmp +DefSgGenCmp +PlGenCmp
fierpmádat:fierpmádah'k JOHTOLAT ; !+SgNomCmp +DefSgGenCmp +PlGenCmp
fierpmádat:fierpmádah'k JOHTOLAT ; !+SgNomCmp +DefSgGenCmp +PlGenCmp
fierpmádat:fierpmádah'k JOHTOLAT ; !+SgNomCmp +DefSgGenCmp +PlGenCmp
fierpmádat:fierpmádah'k JOHTOLAT ; !+SgNomCmp +DefSgGenCmp +PlGenCmp
fierpmádat:fierpmádah'k JOHTOLAT ; !+SgNomCmp +DefSgGenCmp +PlGenCmp
fierra GOAHTI ;
fierra GOAHTI ;
fierra GOAHTI ;
fierra GOAHTI ;
fierra GOAHTI ;
fierra GOAHTI ;
fierra GOAHTI ;
fierra GOAHTI ;
fierra GOAHTI ;
fierra GOAHTI ;
fierra GOAHTI ;
fiev0ru:fiev'ru GOAHTI ;
fiev0ru:fiev'ru GOAHTI ;
fiev0ru:fiev'ru GOAHTI ;
fiev0ru:fiev'ru GOAHTI ;
fiev0ru:fiev'ru GOAHTI ;
fiev0ru:fiev'ru GOAHTI ;
fiev0ru:fiev'ru GOAHTI ;
fiev0ru:fiev'ru GOAHTI ;
fiev0ru:fiev'ru GOAHTI ;
fiev0ru:fiev'ru GOAHTI ;
fiev0ru:fiev'ru GOAHTI ;
filbma GOAHTI ;
filbma GOAHTI ;
filbma GOAHTI ;
filbma GOAHTI ;
filbma GOAHTI ;
filbma GOAHTI ;
filbma GOAHTI ;
filbma GOAHTI ;
filbma GOAHTI ;
filbma GOAHTI ;
filbma GOAHTI ;
fulkkežat:fulkkež MAGASH ; !+SgNomCmp +PlGenCmp !(pl.r.)
fulkkežat:fulkkež MAGASH ; !+SgNomCmp +PlGenCmp !(pl.r.)
fulkkežat:fulkkež MAGASH ; !+SgNomCmp +PlGenCmp !(pl.r.)
fulkkežat:fulkkež MAGASH ; !+SgNomCmp +PlGenCmp !(pl.r.)
fulkkežat:fulkkež MAGASH ; !+SgNomCmp +PlGenCmp !(pl.r.)
fulkkežat:fulkkež MAGASH ; !+SgNomCmp +PlGenCmp !(pl.r.)
fulkkežat:fulkkež MAGASH ; !+SgNomCmp +PlGenCmp !(pl.r.)
fulkkežat:fulkkež MAGASH ; !+SgNomCmp +PlGenCmp !(pl.r.)
fulkkežat:fulkkež MAGASH ; !+SgNomCmp +PlGenCmp !(pl.r.)
fulkkežat:fulkkež MAGASH ; !+SgNomCmp +PlGenCmp !(pl.r.)
fulkkežat:fulkkež MAGASH ; !+SgNomCmp +PlGenCmp !(pl.r.)
fuolaheapmi:fuolah EAPMI ; !+SgCmp +SgLeft +SgNomLeft +SgGenLeft +PlGenLeft
fuolaheapmi:fuolah EAPMI ; !+SgCmp +SgLeft +SgNomLeft +SgGenLeft +PlGenLeft
fuolaheapmi:fuolah EAPMI ; !+SgCmp +SgLeft +SgNomLeft +SgGenLeft +PlGenLeft
fuolaheapmi:fuolah EAPMI ; !+SgCmp +SgLeft +SgNomLeft +SgGenLeft +PlGenLeft
fuolaheapmi:fuolah EAPMI ; !+SgCmp +SgLeft +SgNomLeft +SgGenLeft +PlGenLeft
fuolaheapmi:fuolah EAPMI ; !+SgCmp +SgLeft +SgNomLeft +SgGenLeft +PlGenLeft
fuolaheapmi:fuolah EAPMI ; !+SgCmp +SgLeft +SgNomLeft +SgGenLeft +PlGenLeft
fuolaheapmi:fuolah EAPMI ; !+SgCmp +SgLeft +SgNomLeft +SgGenLeft +PlGenLeft
fuolaheapmi:fuolah EAPMI ; !+SgCmp +SgLeft +SgNomLeft +SgGenLeft +PlGenLeft
fuolaheapmi:fuolah EAPMI ; !+SgCmp +SgLeft +SgNomLeft +SgGenLeft +PlGenLeft
fuolaheapmi:fuolah EAPMI ; !+SgCmp +SgLeft +SgNomLeft +SgGenLeft +PlGenLeft
fuol0ki:fuol'ki GOAHTI ; !+SgNomCmp +SgGenCmp +PlGenCmp
fuol0ki:fuol'ki GOAHTI ; !+SgNomCmp +SgGenCmp +PlGenCmp
fuol0ki:fuol'ki GOAHTI ; !+SgNomCmp +SgGenCmp +PlGenCmp
fuol0ki:fuol'ki GOAHTI ; !+SgNomCmp +SgGenCmp +PlGenCmp
fuol0ki:fuol'ki GOAHTI ; !+SgNomCmp +SgGenCmp +PlGenCmp
fuol0ki:fuol'ki GOAHTI ; !+SgNomCmp +SgGenCmp +PlGenCmp
fuol0ki:fuol'ki GOAHTI ; !+SgNomCmp +SgGenCmp +PlGenCmp
fuol0ki:fuol'ki GOAHTI ; !+SgNomCmp +SgGenCmp +PlGenCmp
fuol0ki:fuol'ki GOAHTI ; !+SgNomCmp +SgGenCmp +PlGenCmp
fuol0ki:fuol'ki GOAHTI ; !+SgNomCmp +SgGenCmp +PlGenCmp
fuol0ki:fuol'ki GOAHTI ; !+SgNomCmp +SgGenCmp +PlGenCmp
fuollameahttunvuoh0ta:fuollameahttunvuoh'ta LUONDU ; !+SgGenCmp +DefPlGenCmp
fuollameahttunvuoh0ta:fuollameahttunvuoh'ta LUONDU ; !+SgGenCmp +DefPlGenCmp
fuollameahttunvuoh0ta:fuollameahttunvuoh'ta LUONDU ; !+SgGenCmp +DefPlGenCmp
fuollameahttunvuoh0ta:fuollameahttunvuoh'ta LUONDU ; !+SgGenCmp +DefPlGenCmp
fuollameahttunvuoh0ta:fuollameahttunvuoh'ta LUONDU ; !+SgGenCmp +DefPlGenCmp
fuollameahttunvuoh0ta:fuollameahttunvuoh'ta LUONDU ; !+SgGenCmp +DefPlGenCmp
fuollameahttunvuoh0ta:fuollameahttunvuoh'ta LUONDU ; !+SgGenCmp +DefPlGenCmp
fuollameahttunvuoh0ta:fuollameahttunvuoh'ta LUONDU ; !+SgGenCmp +DefPlGenCmp
fuollameahttunvuoh0ta:fuollameahttunvuoh'ta LUONDU ; !+SgGenCmp +DefPlGenCmp
fuollameahttunvuoh0ta:fuollameahttunvuoh'ta LUONDU ; !+SgGenCmp +DefPlGenCmp
fuollameahttunvuoh0ta:fuollameahttunvuoh'ta LUONDU ; !+SgGenCmp +DefPlGenCmp
fuolla GOAHTI ; !+SgNomCmp +DefSgGenCmp
fuolla GOAHTI ; !+SgNomCmp +DefSgGenCmp
fuolla GOAHTI ; !+SgNomCmp +DefSgGenCmp
fuolla GOAHTI ; !+SgNomCmp +DefSgGenCmp
fuolla GOAHTI ; !+SgNomCmp +DefSgGenCmp
fuolla GOAHTI ; !+SgNomCmp +DefSgGenCmp
fuolla GOAHTI ; !+SgNomCmp +DefSgGenCmp
fuolla GOAHTI ; !+SgNomCmp +DefSgGenCmp
fuolla GOAHTI ; !+SgNomCmp +DefSgGenCmp
fuolla GOAHTI ; !+SgNomCmp +DefSgGenCmp
fuolla GOAHTI ; !+SgNomCmp +DefSgGenCmp
fuomášupmi:fuomáš UPMI ; !+Last
fuomášupmi:fuomáš UPMI ; !+Last
fuomášupmi:fuomáš UPMI ; !+Last
fuomášupmi:fuomáš UPMI ; !+Last
fuomášupmi:fuomáš UPMI ; !+Last
fuomášupmi:fuomáš UPMI ; !+Last
fuomášupmi:fuomáš UPMI ; !+Last
fuomášupmi:fuomáš UPMI ; !+Last
fuomášupmi:fuomáš UPMI ; !+Last
fuomášupmi:fuomáš UPMI ; !+Last
fuomášupmi:fuomáš UPMI ; !+Last
fyl0ka:fyl'ka GOAHTI ; !+SgNomCmp +SgGenCmp +PlGenCmp
fyl0ka:fyl'ka GOAHTI ; !+SgNomCmp +SgGenCmp +PlGenCmp
fyl0ka:fyl'ka GOAHTI ; !+SgNomCmp +SgGenCmp +PlGenCmp
fyl0ka:fyl'ka GOAHTI ; !+SgNomCmp +SgGenCmp +PlGenCmp
fyl0ka:fyl'ka GOAHTI ; !+SgNomCmp +SgGenCmp +PlGenCmp
fyl0ka:fyl'ka GOAHTI ; !+SgNomCmp +SgGenCmp +PlGenCmp
fyl0ka:fyl'ka GOAHTI ; !+SgNomCmp +SgGenCmp +PlGenCmp
fyl0ka:fyl'ka GOAHTI ; !+SgNomCmp +SgGenCmp +PlGenCmp
fyl0ka:fyl'ka GOAHTI ; !+SgNomCmp +SgGenCmp +PlGenCmp
fyl0ka:fyl'ka GOAHTI ; !+SgNomCmp +SgGenCmp +PlGenCmp
fyl0ka:fyl'ka GOAHTI ; !+SgNomCmp +SgGenCmp +PlGenCmp
gágga GOAHTI ;
gágga GOAHTI ;
gágga GOAHTI ;
gágga GOAHTI ;
gágga GOAHTI ;
gágga GOAHTI ;
gágga GOAHTI ;
gágga GOAHTI ;
gágga GOAHTI ;
gágga GOAHTI ;
gágga GOAHTI ;
gáhta STAHTA ;
gáhta STAHTA ;
gáhta STAHTA ;
gáhta STAHTA ;
gáhta STAHTA ;
gáhta STAHTA ;
gáhta STAHTA ;
gáhta STAHTA ;
gáhta STAHTA ;
gáhta STAHTA ;
gáhta STAHTA ;
gái0ca:gáj'ca GOAHTI ; !+SgNomCmp +SgGenCmp +PlGenCmp
gái0ca:gáj'ca GOAHTI ; !+SgNomCmp +SgGenCmp +PlGenCmp
gái0ca:gáj'ca GOAHTI ; !+SgNomCmp +SgGenCmp +PlGenCmp
gái0ca:gáj'ca GOAHTI ; !+SgNomCmp +SgGenCmp +PlGenCmp
gái0ca:gáj'ca GOAHTI ; !+SgNomCmp +SgGenCmp +PlGenCmp
gái0ca:gáj'ca GOAHTI ; !+SgNomCmp +SgGenCmp +PlGenCmp
gái0ca:gáj'ca GOAHTI ; !+SgNomCmp +SgGenCmp +PlGenCmp
gái0ca:gáj'ca GOAHTI ; !+SgNomCmp +SgGenCmp +PlGenCmp
gái0ca:gáj'ca GOAHTI ; !+SgNomCmp +SgGenCmp +PlGenCmp
gái0ca:gáj'ca GOAHTI ; !+SgNomCmp +SgGenCmp +PlGenCmp
gái0ca:gáj'ca GOAHTI ; !+SgNomCmp +SgGenCmp +PlGenCmp
gal0ba:gal'ba GOAHTI ;
gal0ba:gal'ba GOAHTI ;
gal0ba:gal'ba GOAHTI ;
gal0ba:gal'ba GOAHTI ;
gal0ba:gal'ba GOAHTI ;
gal0ba:gal'ba GOAHTI ;
gal0ba:gal'ba GOAHTI ;
gal0ba:gal'ba GOAHTI ;
gal0ba:gal'ba GOAHTI ;
gal0ba:gal'ba GOAHTI ;
gal0ba:gal'ba GOAHTI ;
gáldu:gáldu GOAHTI ;
gáldu:gáldu GOAHTI ;
gáldu:gáldu GOAHTI ;
gáldu:gáldu GOAHTI ;
gáldu:gáldu GOAHTI ;
gáldu:gáldu GOAHTI ;
gáldu:gáldu GOAHTI ;
gáldu:gáldu GOAHTI ;
gáldu:gáldu GOAHTI ;
gáldu:gáldu GOAHTI ;
gáldu:gáldu GOAHTI ;
gál0ga:gál'ga GOAHTI ;
gál0ga:gál'ga GOAHTI ;
gál0ga:gál'ga GOAHTI ;
gál0ga:gál'ga GOAHTI ;
gál0ga:gál'ga GOAHTI ;
gál0ga:gál'ga GOAHTI ;
gál0ga:gál'ga GOAHTI ;
gál0ga:gál'ga GOAHTI ;
gál0ga:gál'ga GOAHTI ;
gál0ga:gál'ga GOAHTI ;
gál0ga:gál'ga GOAHTI ;
galleriija IIJA ; !+SgNomCmp +DefSgGenCmp +PlGenCmp
galleriija IIJA ; !+SgNomCmp +DefSgGenCmp +PlGenCmp
galleriija IIJA ; !+SgNomCmp +DefSgGenCmp +PlGenCmp
galleriija IIJA ; !+SgNomCmp +DefSgGenCmp +PlGenCmp
galleriija IIJA ; !+SgNomCmp +DefSgGenCmp +PlGenCmp
galleriija IIJA ; !+SgNomCmp +DefSgGenCmp +PlGenCmp
galleriija IIJA ; !+SgNomCmp +DefSgGenCmp +PlGenCmp
galleriija IIJA ; !+SgNomCmp +DefSgGenCmp +PlGenCmp
galleriija IIJA ; !+SgNomCmp +DefSgGenCmp +PlGenCmp
galleriija IIJA ; !+SgNomCmp +DefSgGenCmp +PlGenCmp
galleriija IIJA ; !+SgNomCmp +DefSgGenCmp +PlGenCmp
gállu GOAHTI ; !+SgNomCmp +SgGenCmp +DefPlGenCmp
gállu GOAHTI ; !+SgNomCmp +SgGenCmp +DefPlGenCmp
gállu GOAHTI ; !+SgNomCmp +SgGenCmp +DefPlGenCmp
gállu GOAHTI ; !+SgNomCmp +SgGenCmp +DefPlGenCmp
gállu GOAHTI ; !+SgNomCmp +SgGenCmp +DefPlGenCmp
gállu GOAHTI ; !+SgNomCmp +SgGenCmp +DefPlGenCmp
gállu GOAHTI ; !+SgNomCmp +SgGenCmp +DefPlGenCmp
gállu GOAHTI ; !+SgNomCmp +SgGenCmp +DefPlGenCmp
gállu GOAHTI ; !+SgNomCmp +SgGenCmp +DefPlGenCmp
gállu GOAHTI ; !+SgNomCmp +SgGenCmp +DefPlGenCmp
gállu GOAHTI ; !+SgNomCmp +SgGenCmp +DefPlGenCmp
gál0va:gál'va GOAHTI ; !+SgNomCmp +SgGenCmp +DefPlGenCmp
gál0va:gál'va GOAHTI ; !+SgNomCmp +SgGenCmp +DefPlGenCmp
gál0va:gál'va GOAHTI ; !+SgNomCmp +SgGenCmp +DefPlGenCmp
gál0va:gál'va GOAHTI ; !+SgNomCmp +SgGenCmp +DefPlGenCmp
gál0va:gál'va GOAHTI ; !+SgNomCmp +SgGenCmp +DefPlGenCmp
gál0va:gál'va GOAHTI ; !+SgNomCmp +SgGenCmp +DefPlGenCmp
gál0va:gál'va GOAHTI ; !+SgNomCmp +SgGenCmp +DefPlGenCmp
gál0va:gál'va GOAHTI ; !+SgNomCmp +SgGenCmp +DefPlGenCmp
gál0va:gál'va GOAHTI ; !+SgNomCmp +SgGenCmp +DefPlGenCmp
gál0va:gál'va GOAHTI ; !+SgNomCmp +SgGenCmp +DefPlGenCmp
gál0va:gál'va GOAHTI ; !+SgNomCmp +SgGenCmp +DefPlGenCmp
gán0da:gán'da GOAHTI ; !+SgNomCmp +SgGenCmp +PlGenCmp
gán0da:gán'da GOAHTI ; !+SgNomCmp +SgGenCmp +PlGenCmp
gán0da:gán'da GOAHTI ; !+SgNomCmp +SgGenCmp +PlGenCmp
gán0da:gán'da GOAHTI ; !+SgNomCmp +SgGenCmp +PlGenCmp
gán0da:gán'da GOAHTI ; !+SgNomCmp +SgGenCmp +PlGenCmp
gán0da:gán'da GOAHTI ; !+SgNomCmp +SgGenCmp +PlGenCmp
gán0da:gán'da GOAHTI ; !+SgNomCmp +SgGenCmp +PlGenCmp
gán0da:gán'da GOAHTI ; !+SgNomCmp +SgGenCmp +PlGenCmp
gán0da:gán'da GOAHTI ; !+SgNomCmp +SgGenCmp +PlGenCmp
gán0da:gán'da GOAHTI ; !+SgNomCmp +SgGenCmp +PlGenCmp
gán0da:gán'da GOAHTI ; !+SgNomCmp +SgGenCmp +PlGenCmp
gárbbis:gár'bis LASIS ;
gárbbis:gár'bis LASIS ;
gárbbis:gár'bis LASIS ;
gárbbis:gár'bis LASIS ;
gárbbis:gár'bis LASIS ;
gárbbis:gár'bis LASIS ;
gárbbis:gár'bis LASIS ;
gárbbis:gár'bis LASIS ;
gárbbis:gár'bis LASIS ;
gárbbis:gár'bis LASIS ;
gárbbis:gár'bis LASIS ;
gár0ta:gár'ta GOAHTI ;
gár0ta:gár'ta GOAHTI ;
gár0ta:gár'ta GOAHTI ;
gár0ta:gár'ta GOAHTI ;
gár0ta:gár'ta GOAHTI ;
gár0ta:gár'ta GOAHTI ;
gár0ta:gár'ta GOAHTI ;
gár0ta:gár'ta GOAHTI ;
gár0ta:gár'ta GOAHTI ;
gár0ta:gár'ta GOAHTI ;
gár0ta:gár'ta GOAHTI ;
gár0vu:gár'vu GOAHTI ;
gár0vu:gár'vu GOAHTI ;
gár0vu:gár'vu GOAHTI ;
gár0vu:gár'vu GOAHTI ;
gár0vu:gár'vu GOAHTI ;
gár0vu:gár'vu GOAHTI ;
gár0vu:gár'vu GOAHTI ;
gár0vu:gár'vu GOAHTI ;
gár0vu:gár'vu GOAHTI ;
gár0vu:gár'vu GOAHTI ;
gár0vu:gár'vu GOAHTI ;
gaskavuoh0ta:gaskavuoh'ta LUONDU ; !+SgGenCmp +DefPlGenCmp
gaskavuoh0ta:gaskavuoh'ta LUONDU ; !+SgGenCmp +DefPlGenCmp
gaskavuoh0ta:gaskavuoh'ta LUONDU ; !+SgGenCmp +DefPlGenCmp
gaskavuoh0ta:gaskavuoh'ta LUONDU ; !+SgGenCmp +DefPlGenCmp
gaskavuoh0ta:gaskavuoh'ta LUONDU ; !+SgGenCmp +DefPlGenCmp
gaskavuoh0ta:gaskavuoh'ta LUONDU ; !+SgGenCmp +DefPlGenCmp
gaskavuoh0ta:gaskavuoh'ta LUONDU ; !+SgGenCmp +DefPlGenCmp
gaskavuoh0ta:gaskavuoh'ta LUONDU ; !+SgGenCmp +DefPlGenCmp
gaskavuoh0ta:gaskavuoh'ta LUONDU ; !+SgGenCmp +DefPlGenCmp
gaskavuoh0ta:gaskavuoh'ta LUONDU ; !+SgGenCmp +DefPlGenCmp
gaskavuoh0ta:gaskavuoh'ta LUONDU ; !+SgGenCmp +DefPlGenCmp
gav0ja:gav'ja GOAHTI ;
gav0ja:gav'ja GOAHTI ;
gav0ja:gav'ja GOAHTI ;
gav0ja:gav'ja GOAHTI ;
gav0ja:gav'ja GOAHTI ;
gav0ja:gav'ja GOAHTI ;
gav0ja:gav'ja GOAHTI ;
gav0ja:gav'ja GOAHTI ;
gav0ja:gav'ja GOAHTI ;
gav0ja:gav'ja GOAHTI ;
gav0ja:gav'ja GOAHTI ;
gávnnit:gávdni BUVSSAT ; !+SgNomCmp +DefPlGenCmp !(pl.)
gávnnit:gávdni BUVSSAT ; !+SgNomCmp +DefPlGenCmp !(pl.)
gávnnit:gávdni BUVSSAT ; !+SgNomCmp +DefPlGenCmp !(pl.)
gávnnit:gávdni BUVSSAT ; !+SgNomCmp +DefPlGenCmp !(pl.)
gávnnit:gávdni BUVSSAT ; !+SgNomCmp +DefPlGenCmp !(pl.)
gávnnit:gávdni BUVSSAT ; !+SgNomCmp +DefPlGenCmp !(pl.)
gávnnit:gávdni BUVSSAT ; !+SgNomCmp +DefPlGenCmp !(pl.)
gávnnit:gávdni BUVSSAT ; !+SgNomCmp +DefPlGenCmp !(pl.)
gávnnit:gávdni BUVSSAT ; !+SgNomCmp +DefPlGenCmp !(pl.)
gávnnit:gávdni BUVSSAT ; !+SgNomCmp +DefPlGenCmp !(pl.)
gávnnit:gávdni BUVSSAT ; !+SgNomCmp +DefPlGenCmp !(pl.)
gávpot:gávpog GAHPIR ; !+SgNomCmp +SgGenCmp +PlGenCmp
gávpot:gávpog GAHPIR ; !+SgNomCmp +SgGenCmp +PlGenCmp
gávpot:gávpog GAHPIR ; !+SgNomCmp +SgGenCmp +PlGenCmp
gávpot:gávpog GAHPIR ; !+SgNomCmp +SgGenCmp +PlGenCmp
gávpot:gávpog GAHPIR ; !+SgNomCmp +SgGenCmp +PlGenCmp
gávpot:gávpog GAHPIR ; !+SgNomCmp +SgGenCmp +PlGenCmp
gávpot:gávpog GAHPIR ; !+SgNomCmp +SgGenCmp +PlGenCmp
gávpot:gávpog GAHPIR ; !+SgNomCmp +SgGenCmp +PlGenCmp
gávpot:gávpog GAHPIR ; !+SgNomCmp +SgGenCmp +PlGenCmp
gávpot:gávpog GAHPIR ; !+SgNomCmp +SgGenCmp +PlGenCmp
gávpot:gávpog GAHPIR ; !+SgNomCmp +SgGenCmp +PlGenCmp
gávppálaš:gávppálažž JOHTOLAT ; !+SgNomCmp +SgGenCmp +PlGenCmp
gávppálaš:gávppálažž JOHTOLAT ; !+SgNomCmp +SgGenCmp +PlGenCmp
gávppálaš:gávppálažž JOHTOLAT ; !+SgNomCmp +SgGenCmp +PlGenCmp
gávppálaš:gávppálažž JOHTOLAT ; !+SgNomCmp +SgGenCmp +PlGenCmp
gávppálaš:gávppálažž JOHTOLAT ; !+SgNomCmp +SgGenCmp +PlGenCmp
gávppálaš:gávppálažž JOHTOLAT ; !+SgNomCmp +SgGenCmp +PlGenCmp
gávppálaš:gávppálažž JOHTOLAT ; !+SgNomCmp +SgGenCmp +PlGenCmp
gávppálaš:gávppálažž JOHTOLAT ; !+SgNomCmp +SgGenCmp +PlGenCmp
gávppálaš:gávppálažž JOHTOLAT ; !+SgNomCmp +SgGenCmp +PlGenCmp
gávppálaš:gávppálažž JOHTOLAT ; !+SgNomCmp +SgGenCmp +PlGenCmp
gávppálaš:gávppálažž JOHTOLAT ; !+SgNomCmp +SgGenCmp +PlGenCmp
gávttehas:gávttehass JOHTOLAT ; !+SgNomCmp +SgGenCmp +PlGenCmp
gávttehas:gávttehass JOHTOLAT ; !+SgNomCmp +SgGenCmp +PlGenCmp
gávttehas:gávttehass JOHTOLAT ; !+SgNomCmp +SgGenCmp +PlGenCmp
gávttehas:gávttehass JOHTOLAT ; !+SgNomCmp +SgGenCmp +PlGenCmp
gávttehas:gávttehass JOHTOLAT ; !+SgNomCmp +SgGenCmp +PlGenCmp
gávttehas:gávttehass JOHTOLAT ; !+SgNomCmp +SgGenCmp +PlGenCmp
gávttehas:gávttehass JOHTOLAT ; !+SgNomCmp +SgGenCmp +PlGenCmp
gávttehas:gávttehass JOHTOLAT ; !+SgNomCmp +SgGenCmp +PlGenCmp
gávttehas:gávttehass JOHTOLAT ; !+SgNomCmp +SgGenCmp +PlGenCmp
gávttehas:gávttehass JOHTOLAT ; !+SgNomCmp +SgGenCmp +PlGenCmp
gávttehas:gávttehass JOHTOLAT ; !+SgNomCmp +SgGenCmp +PlGenCmp
gažaldat:gažaldah'k JOHTOLAT ;
gažaldat:gažaldah'k JOHTOLAT ;
gažaldat:gažaldah'k JOHTOLAT ;
gažaldat:gažaldah'k JOHTOLAT ;
gažaldat:gažaldah'k JOHTOLAT ;
gažaldat:gažaldah'k JOHTOLAT ;
gažaldat:gažaldah'k JOHTOLAT ;
gažaldat:gažaldah'k JOHTOLAT ;
gažaldat:gažaldah'k JOHTOLAT ;
gažaldat:gažaldah'k JOHTOLAT ;
gažaldat:gažaldah'k JOHTOLAT ;
geađ0gi:geađ'gi AIGI ;
geađ0gi:geađ'gi AIGI ;
geađ0gi:geađ'gi AIGI ;
geađ0gi:geađ'gi AIGI ;
geađ0gi:geađ'gi AIGI ;
geađ0gi:geađ'gi AIGI ;
geađ0gi:geađ'gi AIGI ;
geađ0gi:geađ'gi AIGI ;
geađ0gi:geađ'gi AIGI ;
geađ0gi:geađ'gi AIGI ;
geađ0gi:geađ'gi AIGI ;
geafi ALBMILONG ; !+SgNomCmp +SgGenCmp +PlGenCmp
geafi ALBMILONG ; !+SgNomCmp +SgGenCmp +PlGenCmp
geafi ALBMILONG ; !+SgNomCmp +SgGenCmp +PlGenCmp
geafi ALBMILONG ; !+SgNomCmp +SgGenCmp +PlGenCmp
geafi ALBMILONG ; !+SgNomCmp +SgGenCmp +PlGenCmp
geafi ALBMILONG ; !+SgNomCmp +SgGenCmp +PlGenCmp
geafi ALBMILONG ; !+SgNomCmp +SgGenCmp +PlGenCmp
geafi ALBMILONG ; !+SgNomCmp +SgGenCmp +PlGenCmp
geafi ALBMILONG ; !+SgNomCmp +SgGenCmp +PlGenCmp
geafi ALBMILONG ; !+SgNomCmp +SgGenCmp +PlGenCmp
geafi ALBMILONG ; !+SgNomCmp +SgGenCmp +PlGenCmp
geah0či:geah'či AIGI ; !+SgNomCmp +DefSgGenCmp +DefPlGenCmp +SgLeft +SgNomLeft +SgGenLeft +PlGenLeft
geah0či:geah'či AIGI ; !+SgNomCmp +DefSgGenCmp +DefPlGenCmp +SgLeft +SgNomLeft +SgGenLeft +PlGenLeft
geah0či:geah'či AIGI ; !+SgNomCmp +DefSgGenCmp +DefPlGenCmp +SgLeft +SgNomLeft +SgGenLeft +PlGenLeft
geah0či:geah'či AIGI ; !+SgNomCmp +DefSgGenCmp +DefPlGenCmp +SgLeft +SgNomLeft +SgGenLeft +PlGenLeft
geah0či:geah'či AIGI ; !+SgNomCmp +DefSgGenCmp +DefPlGenCmp +SgLeft +SgNomLeft +SgGenLeft +PlGenLeft
geah0či:geah'či AIGI ; !+SgNomCmp +DefSgGenCmp +DefPlGenCmp +SgLeft +SgNomLeft +SgGenLeft +PlGenLeft
geah0či:geah'či AIGI ; !+SgNomCmp +DefSgGenCmp +DefPlGenCmp +SgLeft +SgNomLeft +SgGenLeft +PlGenLeft
geah0či:geah'či AIGI ; !+SgNomCmp +DefSgGenCmp +DefPlGenCmp +SgLeft +SgNomLeft +SgGenLeft +PlGenLeft
geah0či:geah'či AIGI ; !+SgNomCmp +DefSgGenCmp +DefPlGenCmp +SgLeft +SgNomLeft +SgGenLeft +PlGenLeft
geah0či:geah'či AIGI ; !+SgNomCmp +DefSgGenCmp +DefPlGenCmp +SgLeft +SgNomLeft +SgGenLeft +PlGenLeft
geah0či:geah'či AIGI ; !+SgNomCmp +DefSgGenCmp +DefPlGenCmp +SgLeft +SgNomLeft +SgGenLeft +PlGenLeft
geardun:geardum BOAHTIN ; !+SgCmp +SgLeft +SgNomLeft +SgGenLeft +PlGenLeft
geardun:geardum BOAHTIN ; !+SgCmp +SgLeft +SgNomLeft +SgGenLeft +PlGenLeft
geardun:geardum BOAHTIN ; !+SgCmp +SgLeft +SgNomLeft +SgGenLeft +PlGenLeft
geardun:geardum BOAHTIN ; !+SgCmp +SgLeft +SgNomLeft +SgGenLeft +PlGenLeft
geardun:geardum BOAHTIN ; !+SgCmp +SgLeft +SgNomLeft +SgGenLeft +PlGenLeft
geardun:geardum BOAHTIN ; !+SgCmp +SgLeft +SgNomLeft +SgGenLeft +PlGenLeft
geardun:geardum BOAHTIN ; !+SgCmp +SgLeft +SgNomLeft +SgGenLeft +PlGenLeft
geardun:geardum BOAHTIN ; !+SgCmp +SgLeft +SgNomLeft +SgGenLeft +PlGenLeft
geardun:geardum BOAHTIN ; !+SgCmp +SgLeft +SgNomLeft +SgGenLeft +PlGenLeft
geardun:geardum BOAHTIN ; !+SgCmp +SgLeft +SgNomLeft +SgGenLeft +PlGenLeft
geardun:geardum BOAHTIN ; !+SgCmp +SgLeft +SgNomLeft +SgGenLeft +PlGenLeft
geassi AIGI ; !+SgNomCmp +SgGenCmp +PlGenCmp
geassi AIGI ; !+SgNomCmp +SgGenCmp +PlGenCmp
geassi AIGI ; !+SgNomCmp +SgGenCmp +PlGenCmp
geassi AIGI ; !+SgNomCmp +SgGenCmp +PlGenCmp
geassi AIGI ; !+SgNomCmp +SgGenCmp +PlGenCmp
geassi AIGI ; !+SgNomCmp +SgGenCmp +PlGenCmp
geassi AIGI ; !+SgNomCmp +SgGenCmp +PlGenCmp
geassi AIGI ; !+SgNomCmp +SgGenCmp +PlGenCmp
geassi AIGI ; !+SgNomCmp +SgGenCmp +PlGenCmp
geassi AIGI ; !+SgNomCmp +SgGenCmp +PlGenCmp
geassi AIGI ; !+SgNomCmp +SgGenCmp +PlGenCmp
geavaheapmi:geavah EAPMI ; !+SgCmp +SgLeft +SgNomLeft +SgGenLeft +PlGenLeft
geavaheapmi:geavah EAPMI ; !+SgCmp +SgLeft +SgNomLeft +SgGenLeft +PlGenLeft
geavaheapmi:geavah EAPMI ; !+SgCmp +SgLeft +SgNomLeft +SgGenLeft +PlGenLeft
geavaheapmi:geavah EAPMI ; !+SgCmp +SgLeft +SgNomLeft +SgGenLeft +PlGenLeft
geavaheapmi:geavah EAPMI ; !+SgCmp +SgLeft +SgNomLeft +SgGenLeft +PlGenLeft
geavaheapmi:geavah EAPMI ; !+SgCmp +SgLeft +SgNomLeft +SgGenLeft +PlGenLeft
geavaheapmi:geavah EAPMI ; !+SgCmp +SgLeft +SgNomLeft +SgGenLeft +PlGenLeft
geavaheapmi:geavah EAPMI ; !+SgCmp +SgLeft +SgNomLeft +SgGenLeft +PlGenLeft
geavaheapmi:geavah EAPMI ; !+SgCmp +SgLeft +SgNomLeft +SgGenLeft +PlGenLeft
geavaheapmi:geavah EAPMI ; !+SgCmp +SgLeft +SgNomLeft +SgGenLeft +PlGenLeft
geavaheapmi:geavah EAPMI ; !+SgCmp +SgLeft +SgNomLeft +SgGenLeft +PlGenLeft
geav0ja:geav'ja GOAHTI ;
geav0ja:geav'ja GOAHTI ;
geav0ja:geav'ja GOAHTI ;
geav0ja:geav'ja GOAHTI ;
geav0ja:geav'ja GOAHTI ;
geav0ja:geav'ja GOAHTI ;
geav0ja:geav'ja GOAHTI ;
geav0ja:geav'ja GOAHTI ;
geav0ja:geav'ja GOAHTI ;
geav0ja:geav'ja GOAHTI ;
geav0ja:geav'ja GOAHTI ;
gelbbolašvuoh0ta:gelbbolašvuoh'ta LUONDU ; !+SgGenCmp +DefPlGenCmp
gelbbolašvuoh0ta:gelbbolašvuoh'ta LUONDU ; !+SgGenCmp +DefPlGenCmp
gelbbolašvuoh0ta:gelbbolašvuoh'ta LUONDU ; !+SgGenCmp +DefPlGenCmp
gelbbolašvuoh0ta:gelbbolašvuoh'ta LUONDU ; !+SgGenCmp +DefPlGenCmp
gelbbolašvuoh0ta:gelbbolašvuoh'ta LUONDU ; !+SgGenCmp +DefPlGenCmp
gelbbolašvuoh0ta:gelbbolašvuoh'ta LUONDU ; !+SgGenCmp +DefPlGenCmp
gelbbolašvuoh0ta:gelbbolašvuoh'ta LUONDU ; !+SgGenCmp +DefPlGenCmp
gelbbolašvuoh0ta:gelbbolašvuoh'ta LUONDU ; !+SgGenCmp +DefPlGenCmp
gelbbolašvuoh0ta:gelbbolašvuoh'ta LUONDU ; !+SgGenCmp +DefPlGenCmp
gelbbolašvuoh0ta:gelbbolašvuoh'ta LUONDU ; !+SgGenCmp +DefPlGenCmp
gelbbolašvuoh0ta:gelbbolašvuoh'ta LUONDU ; !+SgGenCmp +DefPlGenCmp
gena GOAHTI ;
gena GOAHTI ;
gena GOAHTI ;
gena GOAHTI ;
gena GOAHTI ;
gena GOAHTI ;
gena GOAHTI ;
gena GOAHTI ;
gena GOAHTI ;
gena GOAHTI ;
gena GOAHTI ;
giddagas:giddagass JOHTOLAT ; !+SgNomCmp +DefSgGenCmp +PlGenCmp
giddagas:giddagass JOHTOLAT ; !+SgNomCmp +DefSgGenCmp +PlGenCmp
giddagas:giddagass JOHTOLAT ; !+SgNomCmp +DefSgGenCmp +PlGenCmp
giddagas:giddagass JOHTOLAT ; !+SgNomCmp +DefSgGenCmp +PlGenCmp
giddagas:giddagass JOHTOLAT ; !+SgNomCmp +DefSgGenCmp +PlGenCmp
giddagas:giddagass JOHTOLAT ; !+SgNomCmp +DefSgGenCmp +PlGenCmp
giddagas:giddagass JOHTOLAT ; !+SgNomCmp +DefSgGenCmp +PlGenCmp
giddagas:giddagass JOHTOLAT ; !+SgNomCmp +DefSgGenCmp +PlGenCmp
giddagas:giddagass JOHTOLAT ; !+SgNomCmp +DefSgGenCmp +PlGenCmp
giddagas:giddagass JOHTOLAT ; !+SgNomCmp +DefSgGenCmp +PlGenCmp
giddagas:giddagass JOHTOLAT ; !+SgNomCmp +DefSgGenCmp +PlGenCmp
gieđahallan:gieđahallam BOAHTALADDAN ; !+SgCmp +SgLeft +SgNomLeft +SgGenLeft +PlGenLeft
gieđahallan:gieđahallam BOAHTALADDAN ; !+SgCmp +SgLeft +SgNomLeft +SgGenLeft +PlGenLeft
gieđahallan:gieđahallam BOAHTALADDAN ; !+SgCmp +SgLeft +SgNomLeft +SgGenLeft +PlGenLeft
gieđahallan:gieđahallam BOAHTALADDAN ; !+SgCmp +SgLeft +SgNomLeft +SgGenLeft +PlGenLeft
gieđahallan:gieđahallam BOAHTALADDAN ; !+SgCmp +SgLeft +SgNomLeft +SgGenLeft +PlGenLeft
gieđahallan:gieđahallam BOAHTALADDAN ; !+SgCmp +SgLeft +SgNomLeft +SgGenLeft +PlGenLeft
gieđahallan:gieđahallam BOAHTALADDAN ; !+SgCmp +SgLeft +SgNomLeft +SgGenLeft +PlGenLeft
gieđahallan:gieđahallam BOAHTALADDAN ; !+SgCmp +SgLeft +SgNomLeft +SgGenLeft +PlGenLeft
gieđahallan:gieđahallam BOAHTALADDAN ; !+SgCmp +SgLeft +SgNomLeft +SgGenLeft +PlGenLeft
gieđahallan:gieđahallam BOAHTALADDAN ; !+SgCmp +SgLeft +SgNomLeft +SgGenLeft +PlGenLeft
gieđahallan:gieđahallam BOAHTALADDAN ; !+SgCmp +SgLeft +SgNomLeft +SgGenLeft +PlGenLeft
gieh0pa:gieh'pa GOAHTI ;
gieh0pa:gieh'pa GOAHTI ;
gieh0pa:gieh'pa GOAHTI ;
gieh0pa:gieh'pa GOAHTI ;
gieh0pa:gieh'pa GOAHTI ;
gieh0pa:gieh'pa GOAHTI ;
gieh0pa:gieh'pa GOAHTI ;
gieh0pa:gieh'pa GOAHTI ;
gieh0pa:gieh'pa GOAHTI ;
gieh0pa:gieh'pa GOAHTI ;
gieh0pa:gieh'pa GOAHTI ;
gieldda:giel'dag8 SEAMU ;
gieldda:giel'dag8 SEAMU ;
gieldda:giel'dag8 SEAMU ;
gieldda:giel'dag8 SEAMU ;
gieldda:giel'dag8 SEAMU ;
gieldda:giel'dag8 SEAMU ;
gieldda:giel'dag8 SEAMU ;
gieldda:giel'dag8 SEAMU ;
gieldda:giel'dag8 SEAMU ;
gieldda:giel'dag8 SEAMU ;
gieldda:giel'dag8 SEAMU ;
gielddus:giel'dus MALISLONG ;
gielddus:giel'dus MALISLONG ;
gielddus:giel'dus MALISLONG ;
gielddus:giel'dus MALISLONG ;
gielddus:giel'dus MALISLONG ;
gielddus:giel'dus MALISLONG ;
gielddus:giel'dus MALISLONG ;
gielddus:giel'dus MALISLONG ;
gielddus:giel'dus MALISLONG ;
gielddus:giel'dus MALISLONG ;
gielddus:giel'dus MALISLONG ;
giittus:gij'tus MALIS ;
giittus:gij'tus MALIS ;
giittus:gij'tus MALIS ;
giittus:gij'tus MALIS ;
giittus:gij'tus MALIS ;
giittus:gij'tus MALIS ;
giittus:gij'tus MALIS ;
giittus:gij'tus MALIS ;
giittus:gij'tus MALIS ;
giittus:gij'tus MALIS ;
giittus:gij'tus MALIS ;
gii0tu:gij'tu GOAHTI ;
gii0tu:gij'tu GOAHTI ;
gii0tu:gij'tu GOAHTI ;
gii0tu:gij'tu GOAHTI ;
gii0tu:gij'tu GOAHTI ;
gii0tu:gij'tu GOAHTI ;
gii0tu:gij'tu GOAHTI ;
gii0tu:gij'tu GOAHTI ;
gii0tu:gij'tu GOAHTI ;
gii0tu:gij'tu GOAHTI ;
gii0tu:gij'tu GOAHTI ;
gik0si:gik'si GOAHTI ;
gik0si:gik'si GOAHTI ;
gik0si:gik'si GOAHTI ;
gik0si:gik'si GOAHTI ;
gik0si:gik'si GOAHTI ;
gik0si:gik'si GOAHTI ;
gik0si:gik'si GOAHTI ;
gik0si:gik'si GOAHTI ;
gik0si:gik'si GOAHTI ;
gik0si:gik'si GOAHTI ;
gik0si:gik'si GOAHTI ;
gilli ALBMILONG ; !+SgNomCmp +SgGenCmp +PlGenCmp
gilli ALBMILONG ; !+SgNomCmp +SgGenCmp +PlGenCmp
gilli ALBMILONG ; !+SgNomCmp +SgGenCmp +PlGenCmp
gilli ALBMILONG ; !+SgNomCmp +SgGenCmp +PlGenCmp
gilli ALBMILONG ; !+SgNomCmp +SgGenCmp +PlGenCmp
gilli ALBMILONG ; !+SgNomCmp +SgGenCmp +PlGenCmp
gilli ALBMILONG ; !+SgNomCmp +SgGenCmp +PlGenCmp
gilli ALBMILONG ; !+SgNomCmp +SgGenCmp +PlGenCmp
gilli ALBMILONG ; !+SgNomCmp +SgGenCmp +PlGenCmp
gilli ALBMILONG ; !+SgNomCmp +SgGenCmp +PlGenCmp
gilli ALBMILONG ; !+SgNomCmp +SgGenCmp +PlGenCmp
gil0vu:gil'vu GOAHTI ;
gil0vu:gil'vu GOAHTI ;
gil0vu:gil'vu GOAHTI ;
gil0vu:gil'vu GOAHTI ;
gil0vu:gil'vu GOAHTI ;
gil0vu:gil'vu GOAHTI ;
gil0vu:gil'vu GOAHTI ;
gil0vu:gil'vu GOAHTI ;
gil0vu:gil'vu GOAHTI ;
gil0vu:gil'vu GOAHTI ;
gil0vu:gil'vu GOAHTI ;
girku:girku GOAHTI ; !+SgNomCmp +DefSgGenCmp +PlGenCmp
girku:girku GOAHTI ; !+SgNomCmp +DefSgGenCmp +PlGenCmp
girku:girku GOAHTI ; !+SgNomCmp +DefSgGenCmp +PlGenCmp
girku:girku GOAHTI ; !+SgNomCmp +DefSgGenCmp +PlGenCmp
girku:girku GOAHTI ; !+SgNomCmp +DefSgGenCmp +PlGenCmp
girku:girku GOAHTI ; !+SgNomCmp +DefSgGenCmp +PlGenCmp
girku:girku GOAHTI ; !+SgNomCmp +DefSgGenCmp +PlGenCmp
girku:girku GOAHTI ; !+SgNomCmp +DefSgGenCmp +PlGenCmp
girku:girku GOAHTI ; !+SgNomCmp +DefSgGenCmp +PlGenCmp
girku:girku GOAHTI ; !+SgNomCmp +DefSgGenCmp +PlGenCmp
girku:girku GOAHTI ; !+SgNomCmp +DefSgGenCmp +PlGenCmp
gissel GAHPIR ; !+SgNomCmp +SgGenCmp +PlGenCmp !^LOAN
gissel GAHPIR ; !+SgNomCmp +SgGenCmp +PlGenCmp !^LOAN
gissel GAHPIR ; !+SgNomCmp +SgGenCmp +PlGenCmp !^LOAN
gissel GAHPIR ; !+SgNomCmp +SgGenCmp +PlGenCmp !^LOAN
gissel GAHPIR ; !+SgNomCmp +SgGenCmp +PlGenCmp !^LOAN
gissel GAHPIR ; !+SgNomCmp +SgGenCmp +PlGenCmp !^LOAN
gissel GAHPIR ; !+SgNomCmp +SgGenCmp +PlGenCmp !^LOAN
gissel GAHPIR ; !+SgNomCmp +SgGenCmp +PlGenCmp !^LOAN
gissel GAHPIR ; !+SgNomCmp +SgGenCmp +PlGenCmp !^LOAN
gissel GAHPIR ; !+SgNomCmp +SgGenCmp +PlGenCmp !^LOAN
gissel GAHPIR ; !+SgNomCmp +SgGenCmp +PlGenCmp !^LOAN
givrodat:givrodah'k JOHTOLAT ; !+SgNomCmp +DefSgGenCmp +DefPlGenCmp +SgLeft +SgNomLeft +SgGenLeft +PlGenLeft
givrodat:givrodah'k JOHTOLAT ; !+SgNomCmp +DefSgGenCmp +DefPlGenCmp +SgLeft +SgNomLeft +SgGenLeft +PlGenLeft
givrodat:givrodah'k JOHTOLAT ; !+SgNomCmp +DefSgGenCmp +DefPlGenCmp +SgLeft +SgNomLeft +SgGenLeft +PlGenLeft
givrodat:givrodah'k JOHTOLAT ; !+SgNomCmp +DefSgGenCmp +DefPlGenCmp +SgLeft +SgNomLeft +SgGenLeft +PlGenLeft
givrodat:givrodah'k JOHTOLAT ; !+SgNomCmp +DefSgGenCmp +DefPlGenCmp +SgLeft +SgNomLeft +SgGenLeft +PlGenLeft
givrodat:givrodah'k JOHTOLAT ; !+SgNomCmp +DefSgGenCmp +DefPlGenCmp +SgLeft +SgNomLeft +SgGenLeft +PlGenLeft
givrodat:givrodah'k JOHTOLAT ; !+SgNomCmp +DefSgGenCmp +DefPlGenCmp +SgLeft +SgNomLeft +SgGenLeft +PlGenLeft
givrodat:givrodah'k JOHTOLAT ; !+SgNomCmp +DefSgGenCmp +DefPlGenCmp +SgLeft +SgNomLeft +SgGenLeft +PlGenLeft
givrodat:givrodah'k JOHTOLAT ; !+SgNomCmp +DefSgGenCmp +DefPlGenCmp +SgLeft +SgNomLeft +SgGenLeft +PlGenLeft
givrodat:givrodah'k JOHTOLAT ; !+SgNomCmp +DefSgGenCmp +DefPlGenCmp +SgLeft +SgNomLeft +SgGenLeft +PlGenLeft
givrodat:givrodah'k JOHTOLAT ; !+SgNomCmp +DefSgGenCmp +DefPlGenCmp +SgLeft +SgNomLeft +SgGenLeft +PlGenLeft
givssideapmi:givssid EAPMI ; !+SgCmp +SgLeft +SgNomLeft +SgGenLeft +PlGenLeft
givssideapmi:givssid EAPMI ; !+SgCmp +SgLeft +SgNomLeft +SgGenLeft +PlGenLeft
givssideapmi:givssid EAPMI ; !+SgCmp +SgLeft +SgNomLeft +SgGenLeft +PlGenLeft
givssideapmi:givssid EAPMI ; !+SgCmp +SgLeft +SgNomLeft +SgGenLeft +PlGenLeft
givssideapmi:givssid EAPMI ; !+SgCmp +SgLeft +SgNomLeft +SgGenLeft +PlGenLeft
givssideapmi:givssid EAPMI ; !+SgCmp +SgLeft +SgNomLeft +SgGenLeft +PlGenLeft
givssideapmi:givssid EAPMI ; !+SgCmp +SgLeft +SgNomLeft +SgGenLeft +PlGenLeft
givssideapmi:givssid EAPMI ; !+SgCmp +SgLeft +SgNomLeft +SgGenLeft +PlGenLeft
givssideapmi:givssid EAPMI ; !+SgCmp +SgLeft +SgNomLeft +SgGenLeft +PlGenLeft
givssideapmi:givssid EAPMI ; !+SgCmp +SgLeft +SgNomLeft +SgGenLeft +PlGenLeft
givssideapmi:givssid EAPMI ; !+SgCmp +SgLeft +SgNomLeft +SgGenLeft +PlGenLeft
goah0ca:goah'ca GOAHTI ;
goah0ca:goah'ca GOAHTI ;
goah0ca:goah'ca GOAHTI ;
goah0ca:goah'ca GOAHTI ;
goah0ca:goah'ca GOAHTI ;
goah0ca:goah'ca GOAHTI ;
goah0ca:goah'ca GOAHTI ;
goah0ca:goah'ca GOAHTI ;
goah0ca:goah'ca GOAHTI ;
goah0ca:goah'ca GOAHTI ;
goah0ca:goah'ca GOAHTI ;
goal0ki:goal'ki GOAHTI ; !+SgNomCmp +SgGenCmp +PlGenCmp
goal0ki:goal'ki GOAHTI ; !+SgNomCmp +SgGenCmp +PlGenCmp
goal0ki:goal'ki GOAHTI ; !+SgNomCmp +SgGenCmp +PlGenCmp
goal0ki:goal'ki GOAHTI ; !+SgNomCmp +SgGenCmp +PlGenCmp
goal0ki:goal'ki GOAHTI ; !+SgNomCmp +SgGenCmp +PlGenCmp
goal0ki:goal'ki GOAHTI ; !+SgNomCmp +SgGenCmp +PlGenCmp
goal0ki:goal'ki GOAHTI ; !+SgNomCmp +SgGenCmp +PlGenCmp
goal0ki:goal'ki GOAHTI ; !+SgNomCmp +SgGenCmp +PlGenCmp
goal0ki:goal'ki GOAHTI ; !+SgNomCmp +SgGenCmp +PlGenCmp
goal0ki:goal'ki GOAHTI ; !+SgNomCmp +SgGenCmp +PlGenCmp
goal0ki:goal'ki GOAHTI ; !+SgNomCmp +SgGenCmp +PlGenCmp
goarádus:goaráduss JOHTOLAT ; !+SgNomCmp +DefSgGenCmp +DefPlGenCmp +SgLeft +SgNomLeft +SgGenLeft +PlGenLeft
goarádus:goaráduss JOHTOLAT ; !+SgNomCmp +DefSgGenCmp +DefPlGenCmp +SgLeft +SgNomLeft +SgGenLeft +PlGenLeft
goarádus:goaráduss JOHTOLAT ; !+SgNomCmp +DefSgGenCmp +DefPlGenCmp +SgLeft +SgNomLeft +SgGenLeft +PlGenLeft
goarádus:goaráduss JOHTOLAT ; !+SgNomCmp +DefSgGenCmp +DefPlGenCmp +SgLeft +SgNomLeft +SgGenLeft +PlGenLeft
goarádus:goaráduss JOHTOLAT ; !+SgNomCmp +DefSgGenCmp +DefPlGenCmp +SgLeft +SgNomLeft +SgGenLeft +PlGenLeft
goarádus:goaráduss JOHTOLAT ; !+SgNomCmp +DefSgGenCmp +DefPlGenCmp +SgLeft +SgNomLeft +SgGenLeft +PlGenLeft
goarádus:goaráduss JOHTOLAT ; !+SgNomCmp +DefSgGenCmp +DefPlGenCmp +SgLeft +SgNomLeft +SgGenLeft +PlGenLeft
goarádus:goaráduss JOHTOLAT ; !+SgNomCmp +DefSgGenCmp +DefPlGenCmp +SgLeft +SgNomLeft +SgGenLeft +PlGenLeft
goarádus:goaráduss JOHTOLAT ; !+SgNomCmp +DefSgGenCmp +DefPlGenCmp +SgLeft +SgNomLeft +SgGenLeft +PlGenLeft
goarádus:goaráduss JOHTOLAT ; !+SgNomCmp +DefSgGenCmp +DefPlGenCmp +SgLeft +SgNomLeft +SgGenLeft +PlGenLeft
goarádus:goaráduss JOHTOLAT ; !+SgNomCmp +DefSgGenCmp +DefPlGenCmp +SgLeft +SgNomLeft +SgGenLeft +PlGenLeft
goas0ki:goas'ki GOAHTI ; !+SgNomCmp +SgGenCmp +PlGenCmp
goas0ki:goas'ki GOAHTI ; !+SgNomCmp +SgGenCmp +PlGenCmp
goas0ki:goas'ki GOAHTI ; !+SgNomCmp +SgGenCmp +PlGenCmp
goas0ki:goas'ki GOAHTI ; !+SgNomCmp +SgGenCmp +PlGenCmp
goas0ki:goas'ki GOAHTI ; !+SgNomCmp +SgGenCmp +PlGenCmp
goas0ki:goas'ki GOAHTI ; !+SgNomCmp +SgGenCmp +PlGenCmp
goas0ki:goas'ki GOAHTI ; !+SgNomCmp +SgGenCmp +PlGenCmp
goas0ki:goas'ki GOAHTI ; !+SgNomCmp +SgGenCmp +PlGenCmp
goas0ki:goas'ki GOAHTI ; !+SgNomCmp +SgGenCmp +PlGenCmp
goas0ki:goas'ki GOAHTI ; !+SgNomCmp +SgGenCmp +PlGenCmp
goas0ki:goas'ki GOAHTI ; !+SgNomCmp +SgGenCmp +PlGenCmp
gođđan:gođđam BOAHTIN ; !+SgCmp
gođđan:gođđam BOAHTIN ; !+SgCmp
gođđan:gođđam BOAHTIN ; !+SgCmp
gođđan:gođđam BOAHTIN ; !+SgCmp
gođđan:gođđam BOAHTIN ; !+SgCmp
gođđan:gođđam BOAHTIN ; !+SgCmp
gođđan:gođđam BOAHTIN ; !+SgCmp
gođđan:gođđam BOAHTIN ; !+SgCmp
gođđan:gođđam BOAHTIN ; !+SgCmp
gođđan:gođđam BOAHTIN ; !+SgCmp
gođđan:gođđam BOAHTIN ; !+SgCmp
goddi AIGI ; !+SgNomCmp +SgGenCmp +PlGenCmp
goddi AIGI ; !+SgNomCmp +SgGenCmp +PlGenCmp
goddi AIGI ; !+SgNomCmp +SgGenCmp +PlGenCmp
goddi AIGI ; !+SgNomCmp +SgGenCmp +PlGenCmp
goddi AIGI ; !+SgNomCmp +SgGenCmp +PlGenCmp
goddi AIGI ; !+SgNomCmp +SgGenCmp +PlGenCmp
goddi AIGI ; !+SgNomCmp +SgGenCmp +PlGenCmp
goddi AIGI ; !+SgNomCmp +SgGenCmp +PlGenCmp
goddi AIGI ; !+SgNomCmp +SgGenCmp +PlGenCmp
goddi AIGI ; !+SgNomCmp +SgGenCmp +PlGenCmp
goddi AIGI ; !+SgNomCmp +SgGenCmp +PlGenCmp
gohppi AIGI ; !+SgNomCmp +SgGenCmp +PlGenCmp
gohppi AIGI ; !+SgNomCmp +SgGenCmp +PlGenCmp
gohppi AIGI ; !+SgNomCmp +SgGenCmp +PlGenCmp
gohppi AIGI ; !+SgNomCmp +SgGenCmp +PlGenCmp
gohppi AIGI ; !+SgNomCmp +SgGenCmp +PlGenCmp
gohppi AIGI ; !+SgNomCmp +SgGenCmp +PlGenCmp
gohppi AIGI ; !+SgNomCmp +SgGenCmp +PlGenCmp
gohppi AIGI ; !+SgNomCmp +SgGenCmp +PlGenCmp
gohppi AIGI ; !+SgNomCmp +SgGenCmp +PlGenCmp
gohppi AIGI ; !+SgNomCmp +SgGenCmp +PlGenCmp
gohppi AIGI ; !+SgNomCmp +SgGenCmp +PlGenCmp
goldin:goldim BOAHTIN ; !+SgCmp +SgLeft +SgNomLeft +SgGenLeft +PlGenLeft
goldin:goldim BOAHTIN ; !+SgCmp +SgLeft +SgNomLeft +SgGenLeft +PlGenLeft
goldin:goldim BOAHTIN ; !+SgCmp +SgLeft +SgNomLeft +SgGenLeft +PlGenLeft
goldin:goldim BOAHTIN ; !+SgCmp +SgLeft +SgNomLeft +SgGenLeft +PlGenLeft
goldin:goldim BOAHTIN ; !+SgCmp +SgLeft +SgNomLeft +SgGenLeft +PlGenLeft
goldin:goldim BOAHTIN ; !+SgCmp +SgLeft +SgNomLeft +SgGenLeft +PlGenLeft
goldin:goldim BOAHTIN ; !+SgCmp +SgLeft +SgNomLeft +SgGenLeft +PlGenLeft
goldin:goldim BOAHTIN ; !+SgCmp +SgLeft +SgNomLeft +SgGenLeft +PlGenLeft
goldin:goldim BOAHTIN ; !+SgCmp +SgLeft +SgNomLeft +SgGenLeft +PlGenLeft
goldin:goldim BOAHTIN ; !+SgCmp +SgLeft +SgNomLeft +SgGenLeft +PlGenLeft
goldin:goldim BOAHTIN ; !+SgCmp +SgLeft +SgNomLeft +SgGenLeft +PlGenLeft
golgadeapmi:golgad EAPMI ; !+SgCmp +SgLeft +SgNomLeft +SgGenLeft +PlGenLeft
golgadeapmi:golgad EAPMI ; !+SgCmp +SgLeft +SgNomLeft +SgGenLeft +PlGenLeft
golgadeapmi:golgad EAPMI ; !+SgCmp +SgLeft +SgNomLeft +SgGenLeft +PlGenLeft
golgadeapmi:golgad EAPMI ; !+SgCmp +SgLeft +SgNomLeft +SgGenLeft +PlGenLeft
golgadeapmi:golgad EAPMI ; !+SgCmp +SgLeft +SgNomLeft +SgGenLeft +PlGenLeft
golgadeapmi:golgad EAPMI ; !+SgCmp +SgLeft +SgNomLeft +SgGenLeft +PlGenLeft
golgadeapmi:golgad EAPMI ; !+SgCmp +SgLeft +SgNomLeft +SgGenLeft +PlGenLeft
golgadeapmi:golgad EAPMI ; !+SgCmp +SgLeft +SgNomLeft +SgGenLeft +PlGenLeft
golgadeapmi:golgad EAPMI ; !+SgCmp +SgLeft +SgNomLeft +SgGenLeft +PlGenLeft
golgadeapmi:golgad EAPMI ; !+SgCmp +SgLeft +SgNomLeft +SgGenLeft +PlGenLeft
golgadeapmi:golgad EAPMI ; !+SgCmp +SgLeft +SgNomLeft +SgGenLeft +PlGenLeft
gol0li:gol'li GOAHTI ;
gol0li:gol'li GOAHTI ;
gol0li:gol'li GOAHTI ;
gol0li:gol'li GOAHTI ;
gol0li:gol'li GOAHTI ;
gol0li:gol'li GOAHTI ;
gol0li:gol'li GOAHTI ;
gol0li:gol'li GOAHTI ;
gol0li:gol'li GOAHTI ;
gol0li:gol'li GOAHTI ;
gol0li:gol'li GOAHTI ;
gonagas:gonagass JOHTOLAT ; !+SgNomCmp +SgGenCmp +PlGenCmp
gonagas:gonagass JOHTOLAT ; !+SgNomCmp +SgGenCmp +PlGenCmp
gonagas:gonagass JOHTOLAT ; !+SgNomCmp +SgGenCmp +PlGenCmp
gonagas:gonagass JOHTOLAT ; !+SgNomCmp +SgGenCmp +PlGenCmp
gonagas:gonagass JOHTOLAT ; !+SgNomCmp +SgGenCmp +PlGenCmp
gonagas:gonagass JOHTOLAT ; !+SgNomCmp +SgGenCmp +PlGenCmp
gonagas:gonagass JOHTOLAT ; !+SgNomCmp +SgGenCmp +PlGenCmp
gonagas:gonagass JOHTOLAT ; !+SgNomCmp +SgGenCmp +PlGenCmp
gonagas:gonagass JOHTOLAT ; !+SgNomCmp +SgGenCmp +PlGenCmp
gonagas:gonagass JOHTOLAT ; !+SgNomCmp +SgGenCmp +PlGenCmp
gonagas:gonagass JOHTOLAT ; !+SgNomCmp +SgGenCmp +PlGenCmp
gorut:gorud GAHPIRLONGSHORT ;
gorut:gorud GAHPIRLONGSHORT ;
gorut:gorud GAHPIRLONGSHORT ;
gorut:gorud GAHPIRLONGSHORT ;
gorut:gorud GAHPIRLONGSHORT ;
gorut:gorud GAHPIRLONGSHORT ;
gorut:gorud GAHPIRLONGSHORT ;
gorut:gorud GAHPIRLONGSHORT ;
gorut:gorud GAHPIRLONGSHORT ;
gorut:gorud GAHPIRLONGSHORT ;
gorut:gorud GAHPIRLONGSHORT ;
govvádus:govváduss JOHTOLAT ; !+SgNomCmp +DefSgGenCmp +DefPlGenCmp +SgLeft +SgNomLeft +SgGenLeft +PlGenLeft
govvádus:govváduss JOHTOLAT ; !+SgNomCmp +DefSgGenCmp +DefPlGenCmp +SgLeft +SgNomLeft +SgGenLeft +PlGenLeft
govvádus:govváduss JOHTOLAT ; !+SgNomCmp +DefSgGenCmp +DefPlGenCmp +SgLeft +SgNomLeft +SgGenLeft +PlGenLeft
govvádus:govváduss JOHTOLAT ; !+SgNomCmp +DefSgGenCmp +DefPlGenCmp +SgLeft +SgNomLeft +SgGenLeft +PlGenLeft
govvádus:govváduss JOHTOLAT ; !+SgNomCmp +DefSgGenCmp +DefPlGenCmp +SgLeft +SgNomLeft +SgGenLeft +PlGenLeft
govvádus:govváduss JOHTOLAT ; !+SgNomCmp +DefSgGenCmp +DefPlGenCmp +SgLeft +SgNomLeft +SgGenLeft +PlGenLeft
govvádus:govváduss JOHTOLAT ; !+SgNomCmp +DefSgGenCmp +DefPlGenCmp +SgLeft +SgNomLeft +SgGenLeft +PlGenLeft
govvádus:govváduss JOHTOLAT ; !+SgNomCmp +DefSgGenCmp +DefPlGenCmp +SgLeft +SgNomLeft +SgGenLeft +PlGenLeft
govvádus:govváduss JOHTOLAT ; !+SgNomCmp +DefSgGenCmp +DefPlGenCmp +SgLeft +SgNomLeft +SgGenLeft +PlGenLeft
govvádus:govváduss JOHTOLAT ; !+SgNomCmp +DefSgGenCmp +DefPlGenCmp +SgLeft +SgNomLeft +SgGenLeft +PlGenLeft
govvádus:govváduss JOHTOLAT ; !+SgNomCmp +DefSgGenCmp +DefPlGenCmp +SgLeft +SgNomLeft +SgGenLeft +PlGenLeft
govva GOAHTI ;
govva GOAHTI ;
govva GOAHTI ;
govva GOAHTI ;
govva GOAHTI ;
govva GOAHTI ;
govva GOAHTI ;
govva GOAHTI ;
govva GOAHTI ;
govva GOAHTI ;
govva GOAHTI ;
govven:govvem BOAHTIN ; !+SgCmp +SgLeft +SgNomLeft +SgGenLeft +PlGenLeft
govven:govvem BOAHTIN ; !+SgCmp +SgLeft +SgNomLeft +SgGenLeft +PlGenLeft
govven:govvem BOAHTIN ; !+SgCmp +SgLeft +SgNomLeft +SgGenLeft +PlGenLeft
govven:govvem BOAHTIN ; !+SgCmp +SgLeft +SgNomLeft +SgGenLeft +PlGenLeft
govven:govvem BOAHTIN ; !+SgCmp +SgLeft +SgNomLeft +SgGenLeft +PlGenLeft
govven:govvem BOAHTIN ; !+SgCmp +SgLeft +SgNomLeft +SgGenLeft +PlGenLeft
govven:govvem BOAHTIN ; !+SgCmp +SgLeft +SgNomLeft +SgGenLeft +PlGenLeft
govven:govvem BOAHTIN ; !+SgCmp +SgLeft +SgNomLeft +SgGenLeft +PlGenLeft
govven:govvem BOAHTIN ; !+SgCmp +SgLeft +SgNomLeft +SgGenLeft +PlGenLeft
govven:govvem BOAHTIN ; !+SgCmp +SgLeft +SgNomLeft +SgGenLeft +PlGenLeft
govven:govvem BOAHTIN ; !+SgCmp +SgLeft +SgNomLeft +SgGenLeft +PlGenLeft
gudni ALBMI ;
gudni ALBMI ;
gudni ALBMI ;
gudni ALBMI ;
gudni ALBMI ;
gudni ALBMI ;
gudni ALBMI ;
gudni ALBMI ;
gudni ALBMI ;
gudni ALBMI ;
gudni ALBMI ;
gulaskuddan:gulaskuddam BOAHTIN ; !+SgCmp +SgLeft +SgNomLeft +SgGenLeft +PlGenLeft
gulaskuddan:gulaskuddam BOAHTIN ; !+SgCmp +SgLeft +SgNomLeft +SgGenLeft +PlGenLeft
gulaskuddan:gulaskuddam BOAHTIN ; !+SgCmp +SgLeft +SgNomLeft +SgGenLeft +PlGenLeft
gulaskuddan:gulaskuddam BOAHTIN ; !+SgCmp +SgLeft +SgNomLeft +SgGenLeft +PlGenLeft
gulaskuddan:gulaskuddam BOAHTIN ; !+SgCmp +SgLeft +SgNomLeft +SgGenLeft +PlGenLeft
gulaskuddan:gulaskuddam BOAHTIN ; !+SgCmp +SgLeft +SgNomLeft +SgGenLeft +PlGenLeft
gulaskuddan:gulaskuddam BOAHTIN ; !+SgCmp +SgLeft +SgNomLeft +SgGenLeft +PlGenLeft
gulaskuddan:gulaskuddam BOAHTIN ; !+SgCmp +SgLeft +SgNomLeft +SgGenLeft +PlGenLeft
gulaskuddan:gulaskuddam BOAHTIN ; !+SgCmp +SgLeft +SgNomLeft +SgGenLeft +PlGenLeft
gulaskuddan:gulaskuddam BOAHTIN ; !+SgCmp +SgLeft +SgNomLeft +SgGenLeft +PlGenLeft
gulaskuddan:gulaskuddam BOAHTIN ; !+SgCmp +SgLeft +SgNomLeft +SgGenLeft +PlGenLeft
gullu ALBMILONG ; !+SgNomCmp +DefSgGenCmp
gullu ALBMILONG ; !+SgNomCmp +DefSgGenCmp
gullu ALBMILONG ; !+SgNomCmp +DefSgGenCmp
gullu ALBMILONG ; !+SgNomCmp +DefSgGenCmp
gullu ALBMILONG ; !+SgNomCmp +DefSgGenCmp
gullu ALBMILONG ; !+SgNomCmp +DefSgGenCmp
gullu ALBMILONG ; !+SgNomCmp +DefSgGenCmp
gullu ALBMILONG ; !+SgNomCmp +DefSgGenCmp
gullu ALBMILONG ; !+SgNomCmp +DefSgGenCmp
gullu ALBMILONG ; !+SgNomCmp +DefSgGenCmp
gullu ALBMILONG ; !+SgNomCmp +DefSgGenCmp
gum0pe:gum'pe GOAHTI ; !+SgNomCmp +SgGenCmp +PlGenCmp
gum0pe:gum'pe GOAHTI ; !+SgNomCmp +SgGenCmp +PlGenCmp
gum0pe:gum'pe GOAHTI ; !+SgNomCmp +SgGenCmp +PlGenCmp
gum0pe:gum'pe GOAHTI ; !+SgNomCmp +SgGenCmp +PlGenCmp
gum0pe:gum'pe GOAHTI ; !+SgNomCmp +SgGenCmp +PlGenCmp
gum0pe:gum'pe GOAHTI ; !+SgNomCmp +SgGenCmp +PlGenCmp
gum0pe:gum'pe GOAHTI ; !+SgNomCmp +SgGenCmp +PlGenCmp
gum0pe:gum'pe GOAHTI ; !+SgNomCmp +SgGenCmp +PlGenCmp
gum0pe:gum'pe GOAHTI ; !+SgNomCmp +SgGenCmp +PlGenCmp
gum0pe:gum'pe GOAHTI ; !+SgNomCmp +SgGenCmp +PlGenCmp
gum0pe:gum'pe GOAHTI ; !+SgNomCmp +SgGenCmp +PlGenCmp
guoddá ALBMILONG ;
guoddá ALBMILONG ;
guoddá ALBMILONG ;
guoddá ALBMILONG ;
guoddá ALBMILONG ;
guoddá ALBMILONG ;
guoddá ALBMILONG ;
guoddá ALBMILONG ;
guoddá ALBMILONG ;
guoddá ALBMILONG ;
guoddá ALBMILONG ;
guolli AIGI "fish N" ; !+SgNomCmp +SgGenCmp +PlGenCmp
guolli AIGI "fish N" ; !+SgNomCmp +SgGenCmp +PlGenCmp
guolli AIGI "fish N" ; !+SgNomCmp +SgGenCmp +PlGenCmp
guolli AIGI "fish N" ; !+SgNomCmp +SgGenCmp +PlGenCmp
guolli AIGI "fish N" ; !+SgNomCmp +SgGenCmp +PlGenCmp
guolli AIGI "fish N" ; !+SgNomCmp +SgGenCmp +PlGenCmp
guolli AIGI "fish N" ; !+SgNomCmp +SgGenCmp +PlGenCmp
guolli AIGI "fish N" ; !+SgNomCmp +SgGenCmp +PlGenCmp
guolli AIGI "fish N" ; !+SgNomCmp +SgGenCmp +PlGenCmp
guolli AIGI "fish N" ; !+SgNomCmp +SgGenCmp +PlGenCmp
guolli AIGI "fish N" ; !+SgNomCmp +SgGenCmp +PlGenCmp
guorbmi GOAHTI ;
guorbmi GOAHTI ;
guorbmi GOAHTI ;
guorbmi GOAHTI ;
guorbmi GOAHTI ;
guorbmi GOAHTI ;
guorbmi GOAHTI ;
guorbmi GOAHTI ;
guorbmi GOAHTI ;
guorbmi GOAHTI ;
guorbmi GOAHTI ;
guos0si:guos'si GOAHTI ; !+SgNomCmp +SgGenCmp +PlGenCmp
guos0si:guos'si GOAHTI ; !+SgNomCmp +SgGenCmp +PlGenCmp
guos0si:guos'si GOAHTI ; !+SgNomCmp +SgGenCmp +PlGenCmp
guos0si:guos'si GOAHTI ; !+SgNomCmp +SgGenCmp +PlGenCmp
guos0si:guos'si GOAHTI ; !+SgNomCmp +SgGenCmp +PlGenCmp
guos0si:guos'si GOAHTI ; !+SgNomCmp +SgGenCmp +PlGenCmp
guos0si:guos'si GOAHTI ; !+SgNomCmp +SgGenCmp +PlGenCmp
guos0si:guos'si GOAHTI ; !+SgNomCmp +SgGenCmp +PlGenCmp
guos0si:guos'si GOAHTI ; !+SgNomCmp +SgGenCmp +PlGenCmp
guos0si:guos'si GOAHTI ; !+SgNomCmp +SgGenCmp +PlGenCmp
guos0si:guos'si GOAHTI ; !+SgNomCmp +SgGenCmp +PlGenCmp
guovddáš:guovddáž LEXDIMINC ; !+SgNomCmp +SgGenCmp +PlGenCmp
guovddáš:guovddáž LEXDIMINC ; !+SgNomCmp +SgGenCmp +PlGenCmp
guovddáš:guovddáž LEXDIMINC ; !+SgNomCmp +SgGenCmp +PlGenCmp
guovddáš:guovddáž LEXDIMINC ; !+SgNomCmp +SgGenCmp +PlGenCmp
guovddáš:guovddáž LEXDIMINC ; !+SgNomCmp +SgGenCmp +PlGenCmp
guovddáš:guovddáž LEXDIMINC ; !+SgNomCmp +SgGenCmp +PlGenCmp
guovddáš:guovddáž LEXDIMINC ; !+SgNomCmp +SgGenCmp +PlGenCmp
guovddáš:guovddáž LEXDIMINC ; !+SgNomCmp +SgGenCmp +PlGenCmp
guovddáš:guovddáž LEXDIMINC ; !+SgNomCmp +SgGenCmp +PlGenCmp
guovddáš:guovddáž LEXDIMINC ; !+SgNomCmp +SgGenCmp +PlGenCmp
guovddáš:guovddáž LEXDIMINC ; !+SgNomCmp +SgGenCmp +PlGenCmp
guov0ža:guov'ža GOAHTI ; !+SgNomCmp +SgGenCmp +PlGenCmp
guov0ža:guov'ža GOAHTI ; !+SgNomCmp +SgGenCmp +PlGenCmp
guov0ža:guov'ža GOAHTI ; !+SgNomCmp +SgGenCmp +PlGenCmp
guov0ža:guov'ža GOAHTI ; !+SgNomCmp +SgGenCmp +PlGenCmp
guov0ža:guov'ža GOAHTI ; !+SgNomCmp +SgGenCmp +PlGenCmp
guov0ža:guov'ža GOAHTI ; !+SgNomCmp +SgGenCmp +PlGenCmp
guov0ža:guov'ža GOAHTI ; !+SgNomCmp +SgGenCmp +PlGenCmp
guov0ža:guov'ža GOAHTI ; !+SgNomCmp +SgGenCmp +PlGenCmp
guov0ža:guov'ža GOAHTI ; !+SgNomCmp +SgGenCmp +PlGenCmp
guov0ža:guov'ža GOAHTI ; !+SgNomCmp +SgGenCmp +PlGenCmp
guov0ža:guov'ža GOAHTI ; !+SgNomCmp +SgGenCmp +PlGenCmp
gutna GOAHTI ;
gutna GOAHTI ;
gutna GOAHTI ;
gutna GOAHTI ;
gutna GOAHTI ;
gutna GOAHTI ;
gutna GOAHTI ;
gutna GOAHTI ;
gutna GOAHTI ;
gutna GOAHTI ;
gutna GOAHTI ;
hábmen:hábmem BOAHTIN ; !+SgCmp +SgLeft +SgNomLeft +SgGenLeft +PlGenLeft
hábmen:hábmem BOAHTIN ; !+SgCmp +SgLeft +SgNomLeft +SgGenLeft +PlGenLeft
hábmen:hábmem BOAHTIN ; !+SgCmp +SgLeft +SgNomLeft +SgGenLeft +PlGenLeft
hábmen:hábmem BOAHTIN ; !+SgCmp +SgLeft +SgNomLeft +SgGenLeft +PlGenLeft
hábmen:hábmem BOAHTIN ; !+SgCmp +SgLeft +SgNomLeft +SgGenLeft +PlGenLeft
hábmen:hábmem BOAHTIN ; !+SgCmp +SgLeft +SgNomLeft +SgGenLeft +PlGenLeft
hábmen:hábmem BOAHTIN ; !+SgCmp +SgLeft +SgNomLeft +SgGenLeft +PlGenLeft
hábmen:hábmem BOAHTIN ; !+SgCmp +SgLeft +SgNomLeft +SgGenLeft +PlGenLeft
hábmen:hábmem BOAHTIN ; !+SgCmp +SgLeft +SgNomLeft +SgGenLeft +PlGenLeft
hábmen:hábmem BOAHTIN ; !+SgCmp +SgLeft +SgNomLeft +SgGenLeft +PlGenLeft
hábmen:hábmem BOAHTIN ; !+SgCmp +SgLeft +SgNomLeft +SgGenLeft +PlGenLeft
haddi AIGI ;
haddi AIGI ;
haddi AIGI ;
haddi AIGI ;
haddi AIGI ;
haddi AIGI ;
haddi AIGI ;
haddi AIGI ;
haddi AIGI ;
haddi AIGI ;
haddi AIGI ;
hálddahus:hálddahuss JOHTOLAT ; !+SgNomCmp +DefSgGenCmp +PlGenCmp
hálddahus:hálddahuss JOHTOLAT ; !+SgNomCmp +DefSgGenCmp +PlGenCmp
hálddahus:hálddahuss JOHTOLAT ; !+SgNomCmp +DefSgGenCmp +PlGenCmp
hálddahus:hálddahuss JOHTOLAT ; !+SgNomCmp +DefSgGenCmp +PlGenCmp
hálddahus:hálddahuss JOHTOLAT ; !+SgNomCmp +DefSgGenCmp +PlGenCmp
hálddahus:hálddahuss JOHTOLAT ; !+SgNomCmp +DefSgGenCmp +PlGenCmp
hálddahus:hálddahuss JOHTOLAT ; !+SgNomCmp +DefSgGenCmp +PlGenCmp
hálddahus:hálddahuss JOHTOLAT ; !+SgNomCmp +DefSgGenCmp +PlGenCmp
hálddahus:hálddahuss JOHTOLAT ; !+SgNomCmp +DefSgGenCmp +PlGenCmp
hálddahus:hálddahuss JOHTOLAT ; !+SgNomCmp +DefSgGenCmp +PlGenCmp
hálddahus:hálddahuss JOHTOLAT ; !+SgNomCmp +DefSgGenCmp +PlGenCmp
hálddašeapmi:hálddaš EAPMI ; !+SgCmp +SgLeft +SgNomLeft +SgGenLeft +PlGenLeft
hálddašeapmi:hálddaš EAPMI ; !+SgCmp +SgLeft +SgNomLeft +SgGenLeft +PlGenLeft
hálddašeapmi:hálddaš EAPMI ; !+SgCmp +SgLeft +SgNomLeft +SgGenLeft +PlGenLeft
hálddašeapmi:hálddaš EAPMI ; !+SgCmp +SgLeft +SgNomLeft +SgGenLeft +PlGenLeft
hálddašeapmi:hálddaš EAPMI ; !+SgCmp +SgLeft +SgNomLeft +SgGenLeft +PlGenLeft
hálddašeapmi:hálddaš EAPMI ; !+SgCmp +SgLeft +SgNomLeft +SgGenLeft +PlGenLeft
hálddašeapmi:hálddaš EAPMI ; !+SgCmp +SgLeft +SgNomLeft +SgGenLeft +PlGenLeft
hálddašeapmi:hálddaš EAPMI ; !+SgCmp +SgLeft +SgNomLeft +SgGenLeft +PlGenLeft
hálddašeapmi:hálddaš EAPMI ; !+SgCmp +SgLeft +SgNomLeft +SgGenLeft +PlGenLeft
hálddašeapmi:hálddaš EAPMI ; !+SgCmp +SgLeft +SgNomLeft +SgGenLeft +PlGenLeft
hálddašeapmi:hálddaš EAPMI ; !+SgCmp +SgLeft +SgNomLeft +SgGenLeft +PlGenLeft
hállu ALBMI ;
hállu ALBMI ;
hállu ALBMI ;
hállu ALBMI ;
hállu ALBMI ;
hállu ALBMI ;
hállu ALBMI ;
hállu ALBMI ;
hállu ALBMI ;
hállu ALBMI ;
hállu ALBMI ;
hápma GOAHTI ; !+SgNomCmp +SgGenCmp +PlGenCmp
hápma GOAHTI ; !+SgNomCmp +SgGenCmp +PlGenCmp
hápma GOAHTI ; !+SgNomCmp +SgGenCmp +PlGenCmp
hápma GOAHTI ; !+SgNomCmp +SgGenCmp +PlGenCmp
hápma GOAHTI ; !+SgNomCmp +SgGenCmp +PlGenCmp
hápma GOAHTI ; !+SgNomCmp +SgGenCmp +PlGenCmp
hápma GOAHTI ; !+SgNomCmp +SgGenCmp +PlGenCmp
hápma GOAHTI ; !+SgNomCmp +SgGenCmp +PlGenCmp
hápma GOAHTI ; !+SgNomCmp +SgGenCmp +PlGenCmp
hápma GOAHTI ; !+SgNomCmp +SgGenCmp +PlGenCmp
hápma GOAHTI ; !+SgNomCmp +SgGenCmp +PlGenCmp
hástalus:hástaluss JOHTOLAT ;
hástalus:hástaluss JOHTOLAT ;
hástalus:hástaluss JOHTOLAT ;
hástalus:hástaluss JOHTOLAT ;
hástalus:hástaluss JOHTOLAT ;
hástalus:hástaluss JOHTOLAT ;
hástalus:hástaluss JOHTOLAT ;
hástalus:hástaluss JOHTOLAT ;
hástalus:hástaluss JOHTOLAT ;
hástalus:hástaluss JOHTOLAT ;
hástalus:hástaluss JOHTOLAT ;
hávdádeapmi:hávdád EAPMI ; !+SgCmp +SgLeft +SgNomLeft +SgGenLeft +PlGenLeft
hávdádeapmi:hávdád EAPMI ; !+SgCmp +SgLeft +SgNomLeft +SgGenLeft +PlGenLeft
hávdádeapmi:hávdád EAPMI ; !+SgCmp +SgLeft +SgNomLeft +SgGenLeft +PlGenLeft
hávdádeapmi:hávdád EAPMI ; !+SgCmp +SgLeft +SgNomLeft +SgGenLeft +PlGenLeft
hávdádeapmi:hávdád EAPMI ; !+SgCmp +SgLeft +SgNomLeft +SgGenLeft +PlGenLeft
hávdádeapmi:hávdád EAPMI ; !+SgCmp +SgLeft +SgNomLeft +SgGenLeft +PlGenLeft
hávdádeapmi:hávdád EAPMI ; !+SgCmp +SgLeft +SgNomLeft +SgGenLeft +PlGenLeft
hávdádeapmi:hávdád EAPMI ; !+SgCmp +SgLeft +SgNomLeft +SgGenLeft +PlGenLeft
hávdádeapmi:hávdád EAPMI ; !+SgCmp +SgLeft +SgNomLeft +SgGenLeft +PlGenLeft
hávdádeapmi:hávdád EAPMI ; !+SgCmp +SgLeft +SgNomLeft +SgGenLeft +PlGenLeft
hávdádeapmi:hávdád EAPMI ; !+SgCmp +SgLeft +SgNomLeft +SgGenLeft +PlGenLeft
háv0di:háv'di GOAHTI ; !+SgNomCmp +DefSgGenCmp +DefPlGenCmp +SgLeft +SgNomLeft +SgGenLeft +PlGenLeft
háv0di:háv'di GOAHTI ; !+SgNomCmp +DefSgGenCmp +DefPlGenCmp +SgLeft +SgNomLeft +SgGenLeft +PlGenLeft
háv0di:háv'di GOAHTI ; !+SgNomCmp +DefSgGenCmp +DefPlGenCmp +SgLeft +SgNomLeft +SgGenLeft +PlGenLeft
háv0di:háv'di GOAHTI ; !+SgNomCmp +DefSgGenCmp +DefPlGenCmp +SgLeft +SgNomLeft +SgGenLeft +PlGenLeft
háv0di:háv'di GOAHTI ; !+SgNomCmp +DefSgGenCmp +DefPlGenCmp +SgLeft +SgNomLeft +SgGenLeft +PlGenLeft
háv0di:háv'di GOAHTI ; !+SgNomCmp +DefSgGenCmp +DefPlGenCmp +SgLeft +SgNomLeft +SgGenLeft +PlGenLeft
háv0di:háv'di GOAHTI ; !+SgNomCmp +DefSgGenCmp +DefPlGenCmp +SgLeft +SgNomLeft +SgGenLeft +PlGenLeft
háv0di:háv'di GOAHTI ; !+SgNomCmp +DefSgGenCmp +DefPlGenCmp +SgLeft +SgNomLeft +SgGenLeft +PlGenLeft
háv0di:háv'di GOAHTI ; !+SgNomCmp +DefSgGenCmp +DefPlGenCmp +SgLeft +SgNomLeft +SgGenLeft +PlGenLeft
háv0di:háv'di GOAHTI ; !+SgNomCmp +DefSgGenCmp +DefPlGenCmp +SgLeft +SgNomLeft +SgGenLeft +PlGenLeft
háv0di:háv'di GOAHTI ; !+SgNomCmp +DefSgGenCmp +DefPlGenCmp +SgLeft +SgNomLeft +SgGenLeft +PlGenLeft
hávkka:háv'kag8 SEAMU ;
hávkka:háv'kag8 SEAMU ;
hávkka:háv'kag8 SEAMU ;
hávkka:háv'kag8 SEAMU ;
hávkka:háv'kag8 SEAMU ;
hávkka:háv'kag8 SEAMU ;
hávkka:háv'kag8 SEAMU ;
hávkka:háv'kag8 SEAMU ;
hávkka:háv'kag8 SEAMU ;
hávkka:háv'kag8 SEAMU ;
hávkka:háv'kag8 SEAMU ;
heahpat:heahpad GAHPIR ;
heahpat:heahpad GAHPIR ;
heahpat:heahpad GAHPIR ;
heahpat:heahpad GAHPIR ;
heahpat:heahpad GAHPIR ;
heahpat:heahpad GAHPIR ;
heahpat:heahpad GAHPIR ;
heahpat:heahpad GAHPIR ;
heahpat:heahpad GAHPIR ;
heahpat:heahpad GAHPIR ;
heahpat:heahpad GAHPIR ;
heah0ti:heah'ti AIGI ; !+SgNomCmp +DefSgGenCmp +DefPlGenCmp +SgLeft +SgNomLeft +SgGenLeft +PlGenLeft
heah0ti:heah'ti AIGI ; !+SgNomCmp +DefSgGenCmp +DefPlGenCmp +SgLeft +SgNomLeft +SgGenLeft +PlGenLeft
heah0ti:heah'ti AIGI ; !+SgNomCmp +DefSgGenCmp +DefPlGenCmp +SgLeft +SgNomLeft +SgGenLeft +PlGenLeft
heah0ti:heah'ti AIGI ; !+SgNomCmp +DefSgGenCmp +DefPlGenCmp +SgLeft +SgNomLeft +SgGenLeft +PlGenLeft
heah0ti:heah'ti AIGI ; !+SgNomCmp +DefSgGenCmp +DefPlGenCmp +SgLeft +SgNomLeft +SgGenLeft +PlGenLeft
heah0ti:heah'ti AIGI ; !+SgNomCmp +DefSgGenCmp +DefPlGenCmp +SgLeft +SgNomLeft +SgGenLeft +PlGenLeft
heah0ti:heah'ti AIGI ; !+SgNomCmp +DefSgGenCmp +DefPlGenCmp +SgLeft +SgNomLeft +SgGenLeft +PlGenLeft
heah0ti:heah'ti AIGI ; !+SgNomCmp +DefSgGenCmp +DefPlGenCmp +SgLeft +SgNomLeft +SgGenLeft +PlGenLeft
heah0ti:heah'ti AIGI ; !+SgNomCmp +DefSgGenCmp +DefPlGenCmp +SgLeft +SgNomLeft +SgGenLeft +PlGenLeft
heah0ti:heah'ti AIGI ; !+SgNomCmp +DefSgGenCmp +DefPlGenCmp +SgLeft +SgNomLeft +SgGenLeft +PlGenLeft
heah0ti:heah'ti AIGI ; !+SgNomCmp +DefSgGenCmp +DefPlGenCmp +SgLeft +SgNomLeft +SgGenLeft +PlGenLeft
hear0gi:hear'gi AIGI ; !+SgNomCmp +SgGenCmp +PlGenCmp
hear0gi:hear'gi AIGI ; !+SgNomCmp +SgGenCmp +PlGenCmp
hear0gi:hear'gi AIGI ; !+SgNomCmp +SgGenCmp +PlGenCmp
hear0gi:hear'gi AIGI ; !+SgNomCmp +SgGenCmp +PlGenCmp
hear0gi:hear'gi AIGI ; !+SgNomCmp +SgGenCmp +PlGenCmp
hear0gi:hear'gi AIGI ; !+SgNomCmp +SgGenCmp +PlGenCmp
hear0gi:hear'gi AIGI ; !+SgNomCmp +SgGenCmp +PlGenCmp
hear0gi:hear'gi AIGI ; !+SgNomCmp +SgGenCmp +PlGenCmp
hear0gi:hear'gi AIGI ; !+SgNomCmp +SgGenCmp +PlGenCmp
hear0gi:hear'gi AIGI ; !+SgNomCmp +SgGenCmp +PlGenCmp
hear0gi:hear'gi AIGI ; !+SgNomCmp +SgGenCmp +PlGenCmp
hermetihkka GOAHTI ;
hermetihkka GOAHTI ;
hermetihkka GOAHTI ;
hermetihkka GOAHTI ;
hermetihkka GOAHTI ;
hermetihkka GOAHTI ;
hermetihkka GOAHTI ;
hermetihkka GOAHTI ;
hermetihkka GOAHTI ;
hermetihkka GOAHTI ;
hermetihkka GOAHTI ;
herven:hervem BOAHTIN ; !+SgCmp +SgLeft +SgNomLeft +SgGenLeft +PlGenLeft
herven:hervem BOAHTIN ; !+SgCmp +SgLeft +SgNomLeft +SgGenLeft +PlGenLeft
herven:hervem BOAHTIN ; !+SgCmp +SgLeft +SgNomLeft +SgGenLeft +PlGenLeft
herven:hervem BOAHTIN ; !+SgCmp +SgLeft +SgNomLeft +SgGenLeft +PlGenLeft
herven:hervem BOAHTIN ; !+SgCmp +SgLeft +SgNomLeft +SgGenLeft +PlGenLeft
herven:hervem BOAHTIN ; !+SgCmp +SgLeft +SgNomLeft +SgGenLeft +PlGenLeft
herven:hervem BOAHTIN ; !+SgCmp +SgLeft +SgNomLeft +SgGenLeft +PlGenLeft
herven:hervem BOAHTIN ; !+SgCmp +SgLeft +SgNomLeft +SgGenLeft +PlGenLeft
herven:hervem BOAHTIN ; !+SgCmp +SgLeft +SgNomLeft +SgGenLeft +PlGenLeft
herven:hervem BOAHTIN ; !+SgCmp +SgLeft +SgNomLeft +SgGenLeft +PlGenLeft
herven:hervem BOAHTIN ; !+SgCmp +SgLeft +SgNomLeft +SgGenLeft +PlGenLeft
histor0já:histor'já ALBMILONG ;
histor0já:histor'já ALBMILONG ;
histor0já:histor'já ALBMILONG ;
histor0já:histor'já ALBMILONG ;
histor0já:histor'já ALBMILONG ;
histor0já:histor'já ALBMILONG ;
histor0já:histor'já ALBMILONG ;
histor0já:histor'já ALBMILONG ;
histor0já:histor'já ALBMILONG ;
histor0já:histor'já ALBMILONG ;
histor0já:histor'já ALBMILONG ;
hoahkan:hoahkam BOAHTIN ; !+SgCmp
hoahkan:hoahkam BOAHTIN ; !+SgCmp
hoahkan:hoahkam BOAHTIN ; !+SgCmp
hoahkan:hoahkam BOAHTIN ; !+SgCmp
hoahkan:hoahkam BOAHTIN ; !+SgCmp
hoahkan:hoahkam BOAHTIN ; !+SgCmp
hoahkan:hoahkam BOAHTIN ; !+SgCmp
hoahkan:hoahkam BOAHTIN ; !+SgCmp
hoahkan:hoahkam BOAHTIN ; !+SgCmp
hoahkan:hoahkam BOAHTIN ; !+SgCmp
hoahkan:hoahkam BOAHTIN ; !+SgCmp
hoahppu AIGI ;
hoahppu AIGI ;
hoahppu AIGI ;
hoahppu AIGI ;
hoahppu AIGI ;
hoahppu AIGI ;
hoahppu AIGI ;
hoahppu AIGI ;
hoahppu AIGI ;
hoahppu AIGI ;
hoahppu AIGI ;
homofii0la:homofij'la GOAHTI ; !+SgNomCmp +SgGenCmp +PlGenCmp !^LOAN
homofii0la:homofij'la GOAHTI ; !+SgNomCmp +SgGenCmp +PlGenCmp !^LOAN
homofii0la:homofij'la GOAHTI ; !+SgNomCmp +SgGenCmp +PlGenCmp !^LOAN
homofii0la:homofij'la GOAHTI ; !+SgNomCmp +SgGenCmp +PlGenCmp !^LOAN
homofii0la:homofij'la GOAHTI ; !+SgNomCmp +SgGenCmp +PlGenCmp !^LOAN
homofii0la:homofij'la GOAHTI ; !+SgNomCmp +SgGenCmp +PlGenCmp !^LOAN
homofii0la:homofij'la GOAHTI ; !+SgNomCmp +SgGenCmp +PlGenCmp !^LOAN
homofii0la:homofij'la GOAHTI ; !+SgNomCmp +SgGenCmp +PlGenCmp !^LOAN
homofii0la:homofij'la GOAHTI ; !+SgNomCmp +SgGenCmp +PlGenCmp !^LOAN
homofii0la:homofij'la GOAHTI ; !+SgNomCmp +SgGenCmp +PlGenCmp !^LOAN
homofii0la:homofij'la GOAHTI ; !+SgNomCmp +SgGenCmp +PlGenCmp !^LOAN
hoteal0la:hoteal'la GOAHTI ; !+SgNomCmp +SgGenCmp +PlGenCmp
hoteal0la:hoteal'la GOAHTI ; !+SgNomCmp +SgGenCmp +PlGenCmp
hoteal0la:hoteal'la GOAHTI ; !+SgNomCmp +SgGenCmp +PlGenCmp
hoteal0la:hoteal'la GOAHTI ; !+SgNomCmp +SgGenCmp +PlGenCmp
hoteal0la:hoteal'la GOAHTI ; !+SgNomCmp +SgGenCmp +PlGenCmp
hoteal0la:hoteal'la GOAHTI ; !+SgNomCmp +SgGenCmp +PlGenCmp
hoteal0la:hoteal'la GOAHTI ; !+SgNomCmp +SgGenCmp +PlGenCmp
hoteal0la:hoteal'la GOAHTI ; !+SgNomCmp +SgGenCmp +PlGenCmp
hoteal0la:hoteal'la GOAHTI ; !+SgNomCmp +SgGenCmp +PlGenCmp
hoteal0la:hoteal'la GOAHTI ; !+SgNomCmp +SgGenCmp +PlGenCmp
hoteal0la:hoteal'la GOAHTI ; !+SgNomCmp +SgGenCmp +PlGenCmp
hutkáivuoh0ta:hutkáivuoh'ta LUONDU ; !+SgGenCmp +DefPlGenCmp
hutkáivuoh0ta:hutkáivuoh'ta LUONDU ; !+SgGenCmp +DefPlGenCmp
hutkáivuoh0ta:hutkáivuoh'ta LUONDU ; !+SgGenCmp +DefPlGenCmp
hutkáivuoh0ta:hutkáivuoh'ta LUONDU ; !+SgGenCmp +DefPlGenCmp
hutkáivuoh0ta:hutkáivuoh'ta LUONDU ; !+SgGenCmp +DefPlGenCmp
hutkáivuoh0ta:hutkáivuoh'ta LUONDU ; !+SgGenCmp +DefPlGenCmp
hutkáivuoh0ta:hutkáivuoh'ta LUONDU ; !+SgGenCmp +DefPlGenCmp
hutkáivuoh0ta:hutkáivuoh'ta LUONDU ; !+SgGenCmp +DefPlGenCmp
hutkáivuoh0ta:hutkáivuoh'ta LUONDU ; !+SgGenCmp +DefPlGenCmp
hutkáivuoh0ta:hutkáivuoh'ta LUONDU ; !+SgGenCmp +DefPlGenCmp
hutkáivuoh0ta:hutkáivuoh'ta LUONDU ; !+SgGenCmp +DefPlGenCmp
identitehta STAHTA ;
identitehta STAHTA ;
identitehta STAHTA ;
identitehta STAHTA ;
identitehta STAHTA ;
identitehta STAHTA ;
identitehta STAHTA ;
identitehta STAHTA ;
identitehta STAHTA ;
identitehta STAHTA ;
identitehta STAHTA ;
idola GOAHTI ; !+SgNomCmp +DefSgGenCmp +DefPlGenCmp !^LOAN
idola GOAHTI ; !+SgNomCmp +DefSgGenCmp +DefPlGenCmp !^LOAN
idola GOAHTI ; !+SgNomCmp +DefSgGenCmp +DefPlGenCmp !^LOAN
idola GOAHTI ; !+SgNomCmp +DefSgGenCmp +DefPlGenCmp !^LOAN
idola GOAHTI ; !+SgNomCmp +DefSgGenCmp +DefPlGenCmp !^LOAN
idola GOAHTI ; !+SgNomCmp +DefSgGenCmp +DefPlGenCmp !^LOAN
idola GOAHTI ; !+SgNomCmp +DefSgGenCmp +DefPlGenCmp !^LOAN
idola GOAHTI ; !+SgNomCmp +DefSgGenCmp +DefPlGenCmp !^LOAN
idola GOAHTI ; !+SgNomCmp +DefSgGenCmp +DefPlGenCmp !^LOAN
idola GOAHTI ; !+SgNomCmp +DefSgGenCmp +DefPlGenCmp !^LOAN
idola GOAHTI ; !+SgNomCmp +DefSgGenCmp +DefPlGenCmp !^LOAN
illu ALBMILONG ;
illu ALBMILONG ;
illu ALBMILONG ;
illu ALBMILONG ;
illu ALBMILONG ;
illu ALBMILONG ;
illu ALBMILONG ;
illu ALBMILONG ;
illu ALBMILONG ;
illu ALBMILONG ;
illu ALBMILONG ;
inšenev0ra:inšenev'ra GOAHTI ; !+SgNomCmp +SgGenCmp +PlGenCmp
inšenev0ra:inšenev'ra GOAHTI ; !+SgNomCmp +SgGenCmp +PlGenCmp
inšenev0ra:inšenev'ra GOAHTI ; !+SgNomCmp +SgGenCmp +PlGenCmp
inšenev0ra:inšenev'ra GOAHTI ; !+SgNomCmp +SgGenCmp +PlGenCmp
inšenev0ra:inšenev'ra GOAHTI ; !+SgNomCmp +SgGenCmp +PlGenCmp
inšenev0ra:inšenev'ra GOAHTI ; !+SgNomCmp +SgGenCmp +PlGenCmp
inšenev0ra:inšenev'ra GOAHTI ; !+SgNomCmp +SgGenCmp +PlGenCmp
inšenev0ra:inšenev'ra GOAHTI ; !+SgNomCmp +SgGenCmp +PlGenCmp
inšenev0ra:inšenev'ra GOAHTI ; !+SgNomCmp +SgGenCmp +PlGenCmp
inšenev0ra:inšenev'ra GOAHTI ; !+SgNomCmp +SgGenCmp +PlGenCmp
inšenev0ra:inšenev'ra GOAHTI ; !+SgNomCmp +SgGenCmp +PlGenCmp
internáhtta GOAHTI ; !+SgNomCmp +DefSgGenCmp +PlGenCmp
internáhtta GOAHTI ; !+SgNomCmp +DefSgGenCmp +PlGenCmp
internáhtta GOAHTI ; !+SgNomCmp +DefSgGenCmp +PlGenCmp
internáhtta GOAHTI ; !+SgNomCmp +DefSgGenCmp +PlGenCmp
internáhtta GOAHTI ; !+SgNomCmp +DefSgGenCmp +PlGenCmp
internáhtta GOAHTI ; !+SgNomCmp +DefSgGenCmp +PlGenCmp
internáhtta GOAHTI ; !+SgNomCmp +DefSgGenCmp +PlGenCmp
internáhtta GOAHTI ; !+SgNomCmp +DefSgGenCmp +PlGenCmp
internáhtta GOAHTI ; !+SgNomCmp +DefSgGenCmp +PlGenCmp
internáhtta GOAHTI ; !+SgNomCmp +DefSgGenCmp +PlGenCmp
internáhtta GOAHTI ; !+SgNomCmp +DefSgGenCmp +PlGenCmp
ipmil GAHPIRLONG ; !+SgNomCmp +SgGenCmp +PlGenCmp
ipmil GAHPIRLONG ; !+SgNomCmp +SgGenCmp +PlGenCmp
ipmil GAHPIRLONG ; !+SgNomCmp +SgGenCmp +PlGenCmp
ipmil GAHPIRLONG ; !+SgNomCmp +SgGenCmp +PlGenCmp
ipmil GAHPIRLONG ; !+SgNomCmp +SgGenCmp +PlGenCmp
ipmil GAHPIRLONG ; !+SgNomCmp +SgGenCmp +PlGenCmp
ipmil GAHPIRLONG ; !+SgNomCmp +SgGenCmp +PlGenCmp
ipmil GAHPIRLONG ; !+SgNomCmp +SgGenCmp +PlGenCmp
ipmil GAHPIRLONG ; !+SgNomCmp +SgGenCmp +PlGenCmp
ipmil GAHPIRLONG ; !+SgNomCmp +SgGenCmp +PlGenCmp
ipmil GAHPIRLONG ; !+SgNomCmp +SgGenCmp +PlGenCmp
iskan:iskam BOAHTIN ; !+SgCmp +SgLeft +SgNomLeft +SgGenLeft +PlGenLeft
iskan:iskam BOAHTIN ; !+SgCmp +SgLeft +SgNomLeft +SgGenLeft +PlGenLeft
iskan:iskam BOAHTIN ; !+SgCmp +SgLeft +SgNomLeft +SgGenLeft +PlGenLeft
iskan:iskam BOAHTIN ; !+SgCmp +SgLeft +SgNomLeft +SgGenLeft +PlGenLeft
iskan:iskam BOAHTIN ; !+SgCmp +SgLeft +SgNomLeft +SgGenLeft +PlGenLeft
iskan:iskam BOAHTIN ; !+SgCmp +SgLeft +SgNomLeft +SgGenLeft +PlGenLeft
iskan:iskam BOAHTIN ; !+SgCmp +SgLeft +SgNomLeft +SgGenLeft +PlGenLeft
iskan:iskam BOAHTIN ; !+SgCmp +SgLeft +SgNomLeft +SgGenLeft +PlGenLeft
iskan:iskam BOAHTIN ; !+SgCmp +SgLeft +SgNomLeft +SgGenLeft +PlGenLeft
iskan:iskam BOAHTIN ; !+SgCmp +SgLeft +SgNomLeft +SgGenLeft +PlGenLeft
iskan:iskam BOAHTIN ; !+SgCmp +SgLeft +SgNomLeft +SgGenLeft +PlGenLeft
iskkadeapmi:iskkad EAPMI ; !+SgCmp +SgLeft +SgNomLeft +SgGenLeft +PlGenLeft
iskkadeapmi:iskkad EAPMI ; !+SgCmp +SgLeft +SgNomLeft +SgGenLeft +PlGenLeft
iskkadeapmi:iskkad EAPMI ; !+SgCmp +SgLeft +SgNomLeft +SgGenLeft +PlGenLeft
iskkadeapmi:iskkad EAPMI ; !+SgCmp +SgLeft +SgNomLeft +SgGenLeft +PlGenLeft
iskkadeapmi:iskkad EAPMI ; !+SgCmp +SgLeft +SgNomLeft +SgGenLeft +PlGenLeft
iskkadeapmi:iskkad EAPMI ; !+SgCmp +SgLeft +SgNomLeft +SgGenLeft +PlGenLeft
iskkadeapmi:iskkad EAPMI ; !+SgCmp +SgLeft +SgNomLeft +SgGenLeft +PlGenLeft
iskkadeapmi:iskkad EAPMI ; !+SgCmp +SgLeft +SgNomLeft +SgGenLeft +PlGenLeft
iskkadeapmi:iskkad EAPMI ; !+SgCmp +SgLeft +SgNomLeft +SgGenLeft +PlGenLeft
iskkadeapmi:iskkad EAPMI ; !+SgCmp +SgLeft +SgNomLeft +SgGenLeft +PlGenLeft
iskkadeapmi:iskkad EAPMI ; !+SgCmp +SgLeft +SgNomLeft +SgGenLeft +PlGenLeft
jah0ki:jah'ki ALBMI ; !+SgNomCmp +SgGenCmp +PlGenCmp
jah0ki:jah'ki ALBMI ; !+SgNomCmp +SgGenCmp +PlGenCmp
jah0ki:jah'ki ALBMI ; !+SgNomCmp +SgGenCmp +PlGenCmp
jah0ki:jah'ki ALBMI ; !+SgNomCmp +SgGenCmp +PlGenCmp
jah0ki:jah'ki ALBMI ; !+SgNomCmp +SgGenCmp +PlGenCmp
jah0ki:jah'ki ALBMI ; !+SgNomCmp +SgGenCmp +PlGenCmp
jah0ki:jah'ki ALBMI ; !+SgNomCmp +SgGenCmp +PlGenCmp
jah0ki:jah'ki ALBMI ; !+SgNomCmp +SgGenCmp +PlGenCmp
jah0ki:jah'ki ALBMI ; !+SgNomCmp +SgGenCmp +PlGenCmp
jah0ki:jah'ki ALBMI ; !+SgNomCmp +SgGenCmp +PlGenCmp
jah0ki:jah'ki ALBMI ; !+SgNomCmp +SgGenCmp +PlGenCmp
jáhkka GOAHTI ;
jáhkka GOAHTI ;
jáhkka GOAHTI ;
jáhkka GOAHTI ;
jáhkka GOAHTI ;
jáhkka GOAHTI ;
jáhkka GOAHTI ;
jáhkka GOAHTI ;
jáhkka GOAHTI ;
jáhkka GOAHTI ;
jáhkka GOAHTI ;
jápmin:jápmim BOAHTIN ; !+SgCmp
jápmin:jápmim BOAHTIN ; !+SgCmp
jápmin:jápmim BOAHTIN ; !+SgCmp
jápmin:jápmim BOAHTIN ; !+SgCmp
jápmin:jápmim BOAHTIN ; !+SgCmp
jápmin:jápmim BOAHTIN ; !+SgCmp
jápmin:jápmim BOAHTIN ; !+SgCmp
jápmin:jápmim BOAHTIN ; !+SgCmp
jápmin:jápmim BOAHTIN ; !+SgCmp
jápmin:jápmim BOAHTIN ; !+SgCmp
jápmin:jápmim BOAHTIN ; !+SgCmp
jáv0ri:jáv'ri AIGI ;
jáv0ri:jáv'ri AIGI ;
jáv0ri:jáv'ri AIGI ;
jáv0ri:jáv'ri AIGI ;
jáv0ri:jáv'ri AIGI ;
jáv0ri:jáv'ri AIGI ;
jáv0ri:jáv'ri AIGI ;
jáv0ri:jáv'ri AIGI ;
jáv0ri:jáv'ri AIGI ;
jáv0ri:jáv'ri AIGI ;
jáv0ri:jáv'ri AIGI ;
jeaggi AIGI ; !+SgNomCmp +SgGenCmp +PlGenCmp
jeaggi AIGI ; !+SgNomCmp +SgGenCmp +PlGenCmp
jeaggi AIGI ; !+SgNomCmp +SgGenCmp +PlGenCmp
jeaggi AIGI ; !+SgNomCmp +SgGenCmp +PlGenCmp
jeaggi AIGI ; !+SgNomCmp +SgGenCmp +PlGenCmp
jeaggi AIGI ; !+SgNomCmp +SgGenCmp +PlGenCmp
jeaggi AIGI ; !+SgNomCmp +SgGenCmp +PlGenCmp
jeaggi AIGI ; !+SgNomCmp +SgGenCmp +PlGenCmp
jeaggi AIGI ; !+SgNomCmp +SgGenCmp +PlGenCmp
jeaggi AIGI ; !+SgNomCmp +SgGenCmp +PlGenCmp
jeaggi AIGI ; !+SgNomCmp +SgGenCmp +PlGenCmp
jearahallan:jearahallam BOAHTIN ; !+SgCmp +SgLeft +SgNomLeft +SgGenLeft +PlGenLeft
jearahallan:jearahallam BOAHTIN ; !+SgCmp +SgLeft +SgNomLeft +SgGenLeft +PlGenLeft
jearahallan:jearahallam BOAHTIN ; !+SgCmp +SgLeft +SgNomLeft +SgGenLeft +PlGenLeft
jearahallan:jearahallam BOAHTIN ; !+SgCmp +SgLeft +SgNomLeft +SgGenLeft +PlGenLeft
jearahallan:jearahallam BOAHTIN ; !+SgCmp +SgLeft +SgNomLeft +SgGenLeft +PlGenLeft
jearahallan:jearahallam BOAHTIN ; !+SgCmp +SgLeft +SgNomLeft +SgGenLeft +PlGenLeft
jearahallan:jearahallam BOAHTIN ; !+SgCmp +SgLeft +SgNomLeft +SgGenLeft +PlGenLeft
jearahallan:jearahallam BOAHTIN ; !+SgCmp +SgLeft +SgNomLeft +SgGenLeft +PlGenLeft
jearahallan:jearahallam BOAHTIN ; !+SgCmp +SgLeft +SgNomLeft +SgGenLeft +PlGenLeft
jearahallan:jearahallam BOAHTIN ; !+SgCmp +SgLeft +SgNomLeft +SgGenLeft +PlGenLeft
jearahallan:jearahallam BOAHTIN ; !+SgCmp +SgLeft +SgNomLeft +SgGenLeft +PlGenLeft
jearaldat:jearaldah'k JOHTOLAT ;
jearaldat:jearaldah'k JOHTOLAT ;
jearaldat:jearaldah'k JOHTOLAT ;
jearaldat:jearaldah'k JOHTOLAT ;
jearaldat:jearaldah'k JOHTOLAT ;
jearaldat:jearaldah'k JOHTOLAT ;
jearaldat:jearaldah'k JOHTOLAT ;
jearaldat:jearaldah'k JOHTOLAT ;
jearaldat:jearaldah'k JOHTOLAT ;
jearaldat:jearaldah'k JOHTOLAT ;
jearaldat:jearaldah'k JOHTOLAT ;
jeđđehus:jeđđehuss JOHTOLAT ;
jeđđehus:jeđđehuss JOHTOLAT ;
jeđđehus:jeđđehuss JOHTOLAT ;
jeđđehus:jeđđehuss JOHTOLAT ;
jeđđehus:jeđđehuss JOHTOLAT ;
jeđđehus:jeđđehuss JOHTOLAT ;
jeđđehus:jeđđehuss JOHTOLAT ;
jeđđehus:jeđđehuss JOHTOLAT ;
jeđđehus:jeđđehuss JOHTOLAT ;
jeđđehus:jeđđehuss JOHTOLAT ;
jeđđehus:jeđđehuss JOHTOLAT ;
jiekŋa GOAHTI ; !+SgNomCmp +SgGenCmp +PlGenCmp
jiekŋa GOAHTI ; !+SgNomCmp +SgGenCmp +PlGenCmp
jiekŋa GOAHTI ; !+SgNomCmp +SgGenCmp +PlGenCmp
jiekŋa GOAHTI ; !+SgNomCmp +SgGenCmp +PlGenCmp
jiekŋa GOAHTI ; !+SgNomCmp +SgGenCmp +PlGenCmp
jiekŋa GOAHTI ; !+SgNomCmp +SgGenCmp +PlGenCmp
jiekŋa GOAHTI ; !+SgNomCmp +SgGenCmp +PlGenCmp
jiekŋa GOAHTI ; !+SgNomCmp +SgGenCmp +PlGenCmp
jiekŋa GOAHTI ; !+SgNomCmp +SgGenCmp +PlGenCmp
jiekŋa GOAHTI ; !+SgNomCmp +SgGenCmp +PlGenCmp
jiekŋa GOAHTI ; !+SgNomCmp +SgGenCmp +PlGenCmp
jienasteapmi:jienast EAPMI ; !+SgCmp +SgLeft +SgNomLeft +SgGenLeft +PlGenLeft
jienasteapmi:jienast EAPMI ; !+SgCmp +SgLeft +SgNomLeft +SgGenLeft +PlGenLeft
jienasteapmi:jienast EAPMI ; !+SgCmp +SgLeft +SgNomLeft +SgGenLeft +PlGenLeft
jienasteapmi:jienast EAPMI ; !+SgCmp +SgLeft +SgNomLeft +SgGenLeft +PlGenLeft
jienasteapmi:jienast EAPMI ; !+SgCmp +SgLeft +SgNomLeft +SgGenLeft +PlGenLeft
jienasteapmi:jienast EAPMI ; !+SgCmp +SgLeft +SgNomLeft +SgGenLeft +PlGenLeft
jienasteapmi:jienast EAPMI ; !+SgCmp +SgLeft +SgNomLeft +SgGenLeft +PlGenLeft
jienasteapmi:jienast EAPMI ; !+SgCmp +SgLeft +SgNomLeft +SgGenLeft +PlGenLeft
jienasteapmi:jienast EAPMI ; !+SgCmp +SgLeft +SgNomLeft +SgGenLeft +PlGenLeft
jienasteapmi:jienast EAPMI ; !+SgCmp +SgLeft +SgNomLeft +SgGenLeft +PlGenLeft
jienasteapmi:jienast EAPMI ; !+SgCmp +SgLeft +SgNomLeft +SgGenLeft +PlGenLeft
joatkka:joat'kag8 SEAMU ;
joatkka:joat'kag8 SEAMU ;
joatkka:joat'kag8 SEAMU ;
joatkka:joat'kag8 SEAMU ;
joatkka:joat'kag8 SEAMU ;
joatkka:joat'kag8 SEAMU ;
joatkka:joat'kag8 SEAMU ;
joatkka:joat'kag8 SEAMU ;
joatkka:joat'kag8 SEAMU ;
joatkka:joat'kag8 SEAMU ;
joatkka:joat'kag8 SEAMU ;
johtin:johtim BOAHTIN ; !+SgCmp
johtin:johtim BOAHTIN ; !+SgCmp
johtin:johtim BOAHTIN ; !+SgCmp
johtin:johtim BOAHTIN ; !+SgCmp
johtin:johtim BOAHTIN ; !+SgCmp
johtin:johtim BOAHTIN ; !+SgCmp
johtin:johtim BOAHTIN ; !+SgCmp
johtin:johtim BOAHTIN ; !+SgCmp
johtin:johtim BOAHTIN ; !+SgCmp
johtin:johtim BOAHTIN ; !+SgCmp
johtin:johtim BOAHTIN ; !+SgCmp
jorggáldat:jorggáldah'k JOHTOLAT ;
jorggáldat:jorggáldah'k JOHTOLAT ;
jorggáldat:jorggáldah'k JOHTOLAT ;
jorggáldat:jorggáldah'k JOHTOLAT ;
jorggáldat:jorggáldah'k JOHTOLAT ;
jorggáldat:jorggáldah'k JOHTOLAT ;
jorggáldat:jorggáldah'k JOHTOLAT ;
jorggáldat:jorggáldah'k JOHTOLAT ;
jorggáldat:jorggáldah'k JOHTOLAT ;
jorggáldat:jorggáldah'k JOHTOLAT ;
jorggáldat:jorggáldah'k JOHTOLAT ;
journalis0ta:journalis'ta GOAHTI ; !+SgNomCmp +SgGenCmp +PlGenCmp
journalis0ta:journalis'ta GOAHTI ; !+SgNomCmp +SgGenCmp +PlGenCmp
journalis0ta:journalis'ta GOAHTI ; !+SgNomCmp +SgGenCmp +PlGenCmp
journalis0ta:journalis'ta GOAHTI ; !+SgNomCmp +SgGenCmp +PlGenCmp
journalis0ta:journalis'ta GOAHTI ; !+SgNomCmp +SgGenCmp +PlGenCmp
journalis0ta:journalis'ta GOAHTI ; !+SgNomCmp +SgGenCmp +PlGenCmp
journalis0ta:journalis'ta GOAHTI ; !+SgNomCmp +SgGenCmp +PlGenCmp
journalis0ta:journalis'ta GOAHTI ; !+SgNomCmp +SgGenCmp +PlGenCmp
journalis0ta:journalis'ta GOAHTI ; !+SgNomCmp +SgGenCmp +PlGenCmp
journalis0ta:journalis'ta GOAHTI ; !+SgNomCmp +SgGenCmp +PlGenCmp
journalis0ta:journalis'ta GOAHTI ; !+SgNomCmp +SgGenCmp +PlGenCmp
journalistihkka GOAHTI ;
journalistihkka GOAHTI ;
journalistihkka GOAHTI ;
journalistihkka GOAHTI ;
journalistihkka GOAHTI ;
journalistihkka GOAHTI ;
journalistihkka GOAHTI ;
journalistihkka GOAHTI ;
journalistihkka GOAHTI ;
journalistihkka GOAHTI ;
journalistihkka GOAHTI ;
juhkamuš:juhkamušš LEXMUSH ;
juhkamuš:juhkamušš LEXMUSH ;
juhkamuš:juhkamušš LEXMUSH ;
juhkamuš:juhkamušš LEXMUSH ;
juhkamuš:juhkamušš LEXMUSH ;
juhkamuš:juhkamušš LEXMUSH ;
juhkamuš:juhkamušš LEXMUSH ;
juhkamuš:juhkamušš LEXMUSH ;
juhkamuš:juhkamušš LEXMUSH ;
juhkamuš:juhkamušš LEXMUSH ;
juhkamuš:juhkamušš LEXMUSH ;
juohkin:juohkim BOAHTIN ; !+SgCmp +SgLeft +SgNomLeft +SgGenLeft +PlGenLeft
juohkin:juohkim BOAHTIN ; !+SgCmp +SgLeft +SgNomLeft +SgGenLeft +PlGenLeft
juohkin:juohkim BOAHTIN ; !+SgCmp +SgLeft +SgNomLeft +SgGenLeft +PlGenLeft
juohkin:juohkim BOAHTIN ; !+SgCmp +SgLeft +SgNomLeft +SgGenLeft +PlGenLeft
juohkin:juohkim BOAHTIN ; !+SgCmp +SgLeft +SgNomLeft +SgGenLeft +PlGenLeft
juohkin:juohkim BOAHTIN ; !+SgCmp +SgLeft +SgNomLeft +SgGenLeft +PlGenLeft
juohkin:juohkim BOAHTIN ; !+SgCmp +SgLeft +SgNomLeft +SgGenLeft +PlGenLeft
juohkin:juohkim BOAHTIN ; !+SgCmp +SgLeft +SgNomLeft +SgGenLeft +PlGenLeft
juohkin:juohkim BOAHTIN ; !+SgCmp +SgLeft +SgNomLeft +SgGenLeft +PlGenLeft
juohkin:juohkim BOAHTIN ; !+SgCmp +SgLeft +SgNomLeft +SgGenLeft +PlGenLeft
juohkin:juohkim BOAHTIN ; !+SgCmp +SgLeft +SgNomLeft +SgGenLeft +PlGenLeft
juovllat:juov'la BUVSSAT ; !+SgNomCmp +PlGenCmp !(pl.)
juovllat:juov'la BUVSSAT ; !+SgNomCmp +PlGenCmp !(pl.)
juovllat:juov'la BUVSSAT ; !+SgNomCmp +PlGenCmp !(pl.)
juovllat:juov'la BUVSSAT ; !+SgNomCmp +PlGenCmp !(pl.)
juovllat:juov'la BUVSSAT ; !+SgNomCmp +PlGenCmp !(pl.)
juovllat:juov'la BUVSSAT ; !+SgNomCmp +PlGenCmp !(pl.)
juovllat:juov'la BUVSSAT ; !+SgNomCmp +PlGenCmp !(pl.)
juovllat:juov'la BUVSSAT ; !+SgNomCmp +PlGenCmp !(pl.)
juovllat:juov'la BUVSSAT ; !+SgNomCmp +PlGenCmp !(pl.)
juovllat:juov'la BUVSSAT ; !+SgNomCmp +PlGenCmp !(pl.)
juovllat:juov'la BUVSSAT ; !+SgNomCmp +PlGenCmp !(pl.)
jurdda:jur'dag8 SEAMU ;
jurdda:jur'dag8 SEAMU ;
jurdda:jur'dag8 SEAMU ;
jurdda:jur'dag8 SEAMU ;
jurdda:jur'dag8 SEAMU ;
jurdda:jur'dag8 SEAMU ;
jurdda:jur'dag8 SEAMU ;
jurdda:jur'dag8 SEAMU ;
jurdda:jur'dag8 SEAMU ;
jurdda:jur'dag8 SEAMU ;
jurdda:jur'dag8 SEAMU ;
juris0ta:juris'ta GOAHTI ; !+SgNomCmp +SgGenCmp +PlGenCmp
juris0ta:juris'ta GOAHTI ; !+SgNomCmp +SgGenCmp +PlGenCmp
juris0ta:juris'ta GOAHTI ; !+SgNomCmp +SgGenCmp +PlGenCmp
juris0ta:juris'ta GOAHTI ; !+SgNomCmp +SgGenCmp +PlGenCmp
juris0ta:juris'ta GOAHTI ; !+SgNomCmp +SgGenCmp +PlGenCmp
juris0ta:juris'ta GOAHTI ; !+SgNomCmp +SgGenCmp +PlGenCmp
juris0ta:juris'ta GOAHTI ; !+SgNomCmp +SgGenCmp +PlGenCmp
juris0ta:juris'ta GOAHTI ; !+SgNomCmp +SgGenCmp +PlGenCmp
juris0ta:juris'ta GOAHTI ; !+SgNomCmp +SgGenCmp +PlGenCmp
juris0ta:juris'ta GOAHTI ; !+SgNomCmp +SgGenCmp +PlGenCmp
juris0ta:juris'ta GOAHTI ; !+SgNomCmp +SgGenCmp +PlGenCmp
kanála:kanál SOSIAL ;
kanála:kanál SOSIAL ;
kanála:kanál SOSIAL ;
kanála:kanál SOSIAL ;
kanála:kanál SOSIAL ;
kanála:kanál SOSIAL ;
kanála:kanál SOSIAL ;
kanála:kanál SOSIAL ;
kanála:kanál SOSIAL ;
kanála:kanál SOSIAL ;
kanála:kanál SOSIAL ;
kantuv0ra:k KANTUR ; !+SgNomCmp +DefSgGenCmp +PlGenCmp
kantuv0ra:k KANTUR ; !+SgNomCmp +DefSgGenCmp +PlGenCmp
kantuv0ra:k KANTUR ; !+SgNomCmp +DefSgGenCmp +PlGenCmp
kantuv0ra:k KANTUR ; !+SgNomCmp +DefSgGenCmp +PlGenCmp
kantuv0ra:k KANTUR ; !+SgNomCmp +DefSgGenCmp +PlGenCmp
kantuv0ra:k KANTUR ; !+SgNomCmp +DefSgGenCmp +PlGenCmp
kantuv0ra:k KANTUR ; !+SgNomCmp +DefSgGenCmp +PlGenCmp
kantuv0ra:k KANTUR ; !+SgNomCmp +DefSgGenCmp +PlGenCmp
kantuv0ra:k KANTUR ; !+SgNomCmp +DefSgGenCmp +PlGenCmp
kantuv0ra:k KANTUR ; !+SgNomCmp +DefSgGenCmp +PlGenCmp
kantuv0ra:k KANTUR ; !+SgNomCmp +DefSgGenCmp +PlGenCmp
kár0ta:kár'ta GOAHTI ;
kár0ta:kár'ta GOAHTI ;
kár0ta:kár'ta GOAHTI ;
kár0ta:kár'ta GOAHTI ;
kár0ta:kár'ta GOAHTI ;
kár0ta:kár'ta GOAHTI ;
kár0ta:kár'ta GOAHTI ;
kár0ta:kár'ta GOAHTI ;
kár0ta:kár'ta GOAHTI ;
kár0ta:kár'ta GOAHTI ;
kár0ta:kár'ta GOAHTI ;
katekehta STAHTA ;
katekehta STAHTA ;
katekehta STAHTA ;
katekehta STAHTA ;
katekehta STAHTA ;
katekehta STAHTA ;
katekehta STAHTA ;
katekehta STAHTA ;
katekehta STAHTA ;
katekehta STAHTA ;
katekehta STAHTA ;
kino GARGIA ; !+SgNomCmp +SgGenCmp +PlGenCmp
kino GARGIA ; !+SgNomCmp +SgGenCmp +PlGenCmp
kino GARGIA ; !+SgNomCmp +SgGenCmp +PlGenCmp
kino GARGIA ; !+SgNomCmp +SgGenCmp +PlGenCmp
kino GARGIA ; !+SgNomCmp +SgGenCmp +PlGenCmp
kino GARGIA ; !+SgNomCmp +SgGenCmp +PlGenCmp
kino GARGIA ; !+SgNomCmp +SgGenCmp +PlGenCmp
kino GARGIA ; !+SgNomCmp +SgGenCmp +PlGenCmp
kino GARGIA ; !+SgNomCmp +SgGenCmp +PlGenCmp
kino GARGIA ; !+SgNomCmp +SgGenCmp +PlGenCmp
kino GARGIA ; !+SgNomCmp +SgGenCmp +PlGenCmp
klinihkka GOAHTI ; !+SgNomCmp +DefSgGenCmp +PlGenCmp
klinihkka GOAHTI ; !+SgNomCmp +DefSgGenCmp +PlGenCmp
klinihkka GOAHTI ; !+SgNomCmp +DefSgGenCmp +PlGenCmp
klinihkka GOAHTI ; !+SgNomCmp +DefSgGenCmp +PlGenCmp
klinihkka GOAHTI ; !+SgNomCmp +DefSgGenCmp +PlGenCmp
klinihkka GOAHTI ; !+SgNomCmp +DefSgGenCmp +PlGenCmp
klinihkka GOAHTI ; !+SgNomCmp +DefSgGenCmp +PlGenCmp
klinihkka GOAHTI ; !+SgNomCmp +DefSgGenCmp +PlGenCmp
klinihkka GOAHTI ; !+SgNomCmp +DefSgGenCmp +PlGenCmp
klinihkka GOAHTI ; !+SgNomCmp +DefSgGenCmp +PlGenCmp
klinihkka GOAHTI ; !+SgNomCmp +DefSgGenCmp +PlGenCmp
koar0ta:koar'ta GOAHTI ;
koar0ta:koar'ta GOAHTI ;
koar0ta:koar'ta GOAHTI ;
koar0ta:koar'ta GOAHTI ;
koar0ta:koar'ta GOAHTI ;
koar0ta:koar'ta GOAHTI ;
koar0ta:koar'ta GOAHTI ;
koar0ta:koar'ta GOAHTI ;
koar0ta:koar'ta GOAHTI ;
koar0ta:koar'ta GOAHTI ;
koar0ta:koar'ta GOAHTI ;
koloniija IIJA ; !+SgNomCmp +DefSgGenCmp +PlGenCmp
koloniija IIJA ; !+SgNomCmp +DefSgGenCmp +PlGenCmp
koloniija IIJA ; !+SgNomCmp +DefSgGenCmp +PlGenCmp
koloniija IIJA ; !+SgNomCmp +DefSgGenCmp +PlGenCmp
koloniija IIJA ; !+SgNomCmp +DefSgGenCmp +PlGenCmp
koloniija IIJA ; !+SgNomCmp +DefSgGenCmp +PlGenCmp
koloniija IIJA ; !+SgNomCmp +DefSgGenCmp +PlGenCmp
koloniija IIJA ; !+SgNomCmp +DefSgGenCmp +PlGenCmp
koloniija IIJA ; !+SgNomCmp +DefSgGenCmp +PlGenCmp
koloniija IIJA ; !+SgNomCmp +DefSgGenCmp +PlGenCmp
koloniija IIJA ; !+SgNomCmp +DefSgGenCmp +PlGenCmp
komedia STAHTA ; !SUB
komedia STAHTA ; !SUB
komedia STAHTA ; !SUB
komedia STAHTA ; !SUB
komedia STAHTA ; !SUB
komedia STAHTA ; !SUB
komedia STAHTA ; !SUB
komedia STAHTA ; !SUB
komedia STAHTA ; !SUB
komedia STAHTA ; !SUB
komedia STAHTA ; !SUB
komediija IIJA ; !^LOAN
komediija IIJA ; !^LOAN
komediija IIJA ; !^LOAN
komediija IIJA ; !^LOAN
komediija IIJA ; !^LOAN
komediija IIJA ; !^LOAN
komediija IIJA ; !^LOAN
komediija IIJA ; !^LOAN
komediija IIJA ; !^LOAN
komediija IIJA ; !^LOAN
komediija IIJA ; !^LOAN
komihkka GOAHTI ;
komihkka GOAHTI ;
komihkka GOAHTI ;
komihkka GOAHTI ;
komihkka GOAHTI ;
komihkka GOAHTI ;
komihkka GOAHTI ;
komihkka GOAHTI ;
komihkka GOAHTI ;
komihkka GOAHTI ;
komihkka GOAHTI ;
kommunis0ma:kommunis'ma GOAHTI ;
kommunis0ma:kommunis'ma GOAHTI ;
kommunis0ma:kommunis'ma GOAHTI ;
kommunis0ma:kommunis'ma GOAHTI ;
kommunis0ma:kommunis'ma GOAHTI ;
kommunis0ma:kommunis'ma GOAHTI ;
kommunis0ma:kommunis'ma GOAHTI ;
kommunis0ma:kommunis'ma GOAHTI ;
kommunis0ma:kommunis'ma GOAHTI ;
kommunis0ma:kommunis'ma GOAHTI ;
kommunis0ma:kommunis'ma GOAHTI ;
konferán0sa:konferán'sa GOAHTI ;
konferán0sa:konferán'sa GOAHTI ;
konferán0sa:konferán'sa GOAHTI ;
konferán0sa:konferán'sa GOAHTI ;
konferán0sa:konferán'sa GOAHTI ;
konferán0sa:konferán'sa GOAHTI ;
konferán0sa:konferán'sa GOAHTI ;
konferán0sa:konferán'sa GOAHTI ;
konferán0sa:konferán'sa GOAHTI ;
konferán0sa:konferán'sa GOAHTI ;
konferán0sa:konferán'sa GOAHTI ;
konsear0ta:konsear'ta GOAHTI ;
konsear0ta:konsear'ta GOAHTI ;
konsear0ta:konsear'ta GOAHTI ;
konsear0ta:konsear'ta GOAHTI ;
konsear0ta:konsear'ta GOAHTI ;
konsear0ta:konsear'ta GOAHTI ;
konsear0ta:konsear'ta GOAHTI ;
konsear0ta:konsear'ta GOAHTI ;
konsear0ta:konsear'ta GOAHTI ;
konsear0ta:konsear'ta GOAHTI ;
konsear0ta:konsear'ta GOAHTI ;
konsulean0ta:konsulean'ta GOAHTI ; !+SgNomCmp +SgGenCmp +PlGenCmp
konsulean0ta:konsulean'ta GOAHTI ; !+SgNomCmp +SgGenCmp +PlGenCmp
konsulean0ta:konsulean'ta GOAHTI ; !+SgNomCmp +SgGenCmp +PlGenCmp
konsulean0ta:konsulean'ta GOAHTI ; !+SgNomCmp +SgGenCmp +PlGenCmp
konsulean0ta:konsulean'ta GOAHTI ; !+SgNomCmp +SgGenCmp +PlGenCmp
konsulean0ta:konsulean'ta GOAHTI ; !+SgNomCmp +SgGenCmp +PlGenCmp
konsulean0ta:konsulean'ta GOAHTI ; !+SgNomCmp +SgGenCmp +PlGenCmp
konsulean0ta:konsulean'ta GOAHTI ; !+SgNomCmp +SgGenCmp +PlGenCmp
konsulean0ta:konsulean'ta GOAHTI ; !+SgNomCmp +SgGenCmp +PlGenCmp
konsulean0ta:konsulean'ta GOAHTI ; !+SgNomCmp +SgGenCmp +PlGenCmp
konsulean0ta:konsulean'ta GOAHTI ; !+SgNomCmp +SgGenCmp +PlGenCmp
konvenšuvdna:konvenšu TELEFON ;
konvenšuvdna:konvenšu TELEFON ;
konvenšuvdna:konvenšu TELEFON ;
konvenšuvdna:konvenšu TELEFON ;
konvenšuvdna:konvenšu TELEFON ;
konvenšuvdna:konvenšu TELEFON ;
konvenšuvdna:konvenšu TELEFON ;
konvenšuvdna:konvenšu TELEFON ;
konvenšuvdna:konvenšu TELEFON ;
konvenšuvdna:konvenšu TELEFON ;
konvenšuvdna:konvenšu TELEFON ;
kultuv0ra:kultu KULTUR ;
kultuv0ra:kultu KULTUR ;
kultuv0ra:kultu KULTUR ;
kultuv0ra:kultu KULTUR ;
kultuv0ra:kultu KULTUR ;
kultuv0ra:kultu KULTUR ;
kultuv0ra:kultu KULTUR ;
kultuv0ra:kultu KULTUR ;
kultuv0ra:kultu KULTUR ;
kultuv0ra:kultu KULTUR ;
kultuv0ra:kultu KULTUR ;
laboratoriija IIJA ;  !SUB !+SgNomCmp +DefSgGenCmp +PlGenCmp !^LOAN
laboratoriija IIJA ;  !SUB !+SgNomCmp +DefSgGenCmp +PlGenCmp !^LOAN
laboratoriija IIJA ;  !SUB !+SgNomCmp +DefSgGenCmp +PlGenCmp !^LOAN
laboratoriija IIJA ;  !SUB !+SgNomCmp +DefSgGenCmp +PlGenCmp !^LOAN
laboratoriija IIJA ;  !SUB !+SgNomCmp +DefSgGenCmp +PlGenCmp !^LOAN
laboratoriija IIJA ;  !SUB !+SgNomCmp +DefSgGenCmp +PlGenCmp !^LOAN
laboratoriija IIJA ;  !SUB !+SgNomCmp +DefSgGenCmp +PlGenCmp !^LOAN
laboratoriija IIJA ;  !SUB !+SgNomCmp +DefSgGenCmp +PlGenCmp !^LOAN
laboratoriija IIJA ;  !SUB !+SgNomCmp +DefSgGenCmp +PlGenCmp !^LOAN
laboratoriija IIJA ;  !SUB !+SgNomCmp +DefSgGenCmp +PlGenCmp !^LOAN
laboratoriija IIJA ;  !SUB !+SgNomCmp +DefSgGenCmp +PlGenCmp !^LOAN
la0đas:lađđas MALIS ;
la0đas:lađđas MALIS ;
la0đas:lađđas MALIS ;
la0đas:lađđas MALIS ;
la0đas:lađđas MALIS ;
la0đas:lađđas MALIS ;
la0đas:lađđas MALIS ;
la0đas:lađđas MALIS ;
la0đas:lađđas MALIS ;
la0đas:lađđas MALIS ;
la0đas:lađđas MALIS ;
lad0ju:lad'ju GOAHTI ;
lad0ju:lad'ju GOAHTI ;
lad0ju:lad'ju GOAHTI ;
lad0ju:lad'ju GOAHTI ;
lad0ju:lad'ju GOAHTI ;
lad0ju:lad'ju GOAHTI ;
lad0ju:lad'ju GOAHTI ;
lad0ju:lad'ju GOAHTI ;
lad0ju:lad'ju GOAHTI ;
lad0ju:lad'ju GOAHTI ;
lad0ju:lad'ju GOAHTI ;
lága GOAHTI ; ! In dict XXX
lága GOAHTI ; ! In dict XXX
lága GOAHTI ; ! In dict XXX
lága GOAHTI ; ! In dict XXX
lága GOAHTI ; ! In dict XXX
lága GOAHTI ; ! In dict XXX
lága GOAHTI ; ! In dict XXX
lága GOAHTI ; ! In dict XXX
lága GOAHTI ; ! In dict XXX
lága GOAHTI ; ! In dict XXX
lága GOAHTI ; ! In dict XXX
láhtti:láhtti¤ GOAHTI ;
láhtti:láhtti¤ GOAHTI ;
láhtti:láhtti¤ GOAHTI ;
láhtti:láhtti¤ GOAHTI ;
láhtti:láhtti¤ GOAHTI ;
láhtti:láhtti¤ GOAHTI ;
láhtti:láhtti¤ GOAHTI ;
láhtti:láhtti¤ GOAHTI ;
láhtti:láhtti¤ GOAHTI ;
láhtti:láhtti¤ GOAHTI ;
láhtti:láhtti¤ GOAHTI ;
láhttu GOAHTI ;
láhttu GOAHTI ;
láhttu GOAHTI ;
láhttu GOAHTI ;
láhttu GOAHTI ;
láhttu GOAHTI ;
láhttu GOAHTI ;
láhttu GOAHTI ;
láhttu GOAHTI ;
láhttu GOAHTI ;
láhttu GOAHTI ;
lái0bi:láj'bi GOAHTI ;
lái0bi:láj'bi GOAHTI ;
lái0bi:láj'bi GOAHTI ;
lái0bi:láj'bi GOAHTI ;
lái0bi:láj'bi GOAHTI ;
lái0bi:láj'bi GOAHTI ;
lái0bi:láj'bi GOAHTI ;
lái0bi:láj'bi GOAHTI ;
lái0bi:láj'bi GOAHTI ;
lái0bi:láj'bi GOAHTI ;
lái0bi:láj'bi GOAHTI ;
lái0gu:láj'gu GOAHTI ;
lái0gu:láj'gu GOAHTI ;
lái0gu:láj'gu GOAHTI ;
lái0gu:láj'gu GOAHTI ;
lái0gu:láj'gu GOAHTI ;
lái0gu:láj'gu GOAHTI ;
lái0gu:láj'gu GOAHTI ;
lái0gu:láj'gu GOAHTI ;
lái0gu:láj'gu GOAHTI ;
lái0gu:láj'gu GOAHTI ;
lái0gu:láj'gu GOAHTI ;
lái0vi:láj'vi ALBMI ;
lái0vi:láj'vi ALBMI ;
lái0vi:láj'vi ALBMI ;
lái0vi:láj'vi ALBMI ;
lái0vi:láj'vi ALBMI ;
lái0vi:láj'vi ALBMI ;
lái0vi:láj'vi ALBMI ;
lái0vi:láj'vi ALBMI ;
lái0vi:láj'vi ALBMI ;
lái0vi:láj'vi ALBMI ;
lái0vi:láj'vi ALBMI ;
lasáhus:lasáhuss JOHTOLAT ;
lasáhus:lasáhuss JOHTOLAT ;
lasáhus:lasáhuss JOHTOLAT ;
lasáhus:lasáhuss JOHTOLAT ;
lasáhus:lasáhuss JOHTOLAT ;
lasáhus:lasáhuss JOHTOLAT ;
lasáhus:lasáhuss JOHTOLAT ;
lasáhus:lasáhuss JOHTOLAT ;
lasáhus:lasáhuss JOHTOLAT ;
lasáhus:lasáhuss JOHTOLAT ;
lasáhus:lasáhuss JOHTOLAT ;
lávlla:láv'lag8 SEAMU ;
lávlla:láv'lag8 SEAMU ;
lávlla:láv'lag8 SEAMU ;
lávlla:láv'lag8 SEAMU ;
lávlla:láv'lag8 SEAMU ;
lávlla:láv'lag8 SEAMU ;
lávlla:láv'lag8 SEAMU ;
lávlla:láv'lag8 SEAMU ;
lávlla:láv'lag8 SEAMU ;
lávlla:láv'lag8 SEAMU ;
lávlla:láv'lag8 SEAMU ;
láv0lu:láv'lu GOAHTI ;
láv0lu:láv'lu GOAHTI ;
láv0lu:láv'lu GOAHTI ;
láv0lu:láv'lu GOAHTI ;
láv0lu:láv'lu GOAHTI ;
láv0lu:láv'lu GOAHTI ;
láv0lu:láv'lu GOAHTI ;
láv0lu:láv'lu GOAHTI ;
láv0lu:láv'lu GOAHTI ;
láv0lu:láv'lu GOAHTI ;
láv0lu:láv'lu GOAHTI ;
lávvu GOAHTI ;
lávvu GOAHTI ;
lávvu GOAHTI ;
lávvu GOAHTI ;
lávvu GOAHTI ;
lávvu GOAHTI ;
lávvu GOAHTI ;
lávvu GOAHTI ;
lávvu GOAHTI ;
lávvu GOAHTI ;
lávvu GOAHTI ;
leah0ki:leah'ki GOAHTI ; !+SgNomCmp +SgGenCmp +PlGenCmp
leah0ki:leah'ki GOAHTI ; !+SgNomCmp +SgGenCmp +PlGenCmp
leah0ki:leah'ki GOAHTI ; !+SgNomCmp +SgGenCmp +PlGenCmp
leah0ki:leah'ki GOAHTI ; !+SgNomCmp +SgGenCmp +PlGenCmp
leah0ki:leah'ki GOAHTI ; !+SgNomCmp +SgGenCmp +PlGenCmp
leah0ki:leah'ki GOAHTI ; !+SgNomCmp +SgGenCmp +PlGenCmp
leah0ki:leah'ki GOAHTI ; !+SgNomCmp +SgGenCmp +PlGenCmp
leah0ki:leah'ki GOAHTI ; !+SgNomCmp +SgGenCmp +PlGenCmp
leah0ki:leah'ki GOAHTI ; !+SgNomCmp +SgGenCmp +PlGenCmp
leah0ki:leah'ki GOAHTI ; !+SgNomCmp +SgGenCmp +PlGenCmp
leah0ki:leah'ki GOAHTI ; !+SgNomCmp +SgGenCmp +PlGenCmp
leai0ka:leaj'ka GOAHTI ;
leai0ka:leaj'ka GOAHTI ;
leai0ka:leaj'ka GOAHTI ;
leai0ka:leaj'ka GOAHTI ;
leai0ka:leaj'ka GOAHTI ;
leai0ka:leaj'ka GOAHTI ;
leai0ka:leaj'ka GOAHTI ;
leai0ka:leaj'ka GOAHTI ;
leai0ka:leaj'ka GOAHTI ;
leai0ka:leaj'ka GOAHTI ;
leai0ka:leaj'ka GOAHTI ;
leŋ0ge:leŋ'ge GOAHTI ;
leŋ0ge:leŋ'ge GOAHTI ;
leŋ0ge:leŋ'ge GOAHTI ;
leŋ0ge:leŋ'ge GOAHTI ;
leŋ0ge:leŋ'ge GOAHTI ;
leŋ0ge:leŋ'ge GOAHTI ;
leŋ0ge:leŋ'ge GOAHTI ;
leŋ0ge:leŋ'ge GOAHTI ;
leŋ0ge:leŋ'ge GOAHTI ;
leŋ0ge:leŋ'ge GOAHTI ;
leŋ0ge:leŋ'ge GOAHTI ;
lighter GAHPIR ;
lighter GAHPIR ;
lighter GAHPIR ;
lighter GAHPIR ;
lighter GAHPIR ;
lighter GAHPIR ;
lighter GAHPIR ;
lighter GAHPIR ;
lighter GAHPIR ;
lighter GAHPIR ;
lighter GAHPIR ;
lihkadeapmi:lihkad EAPMI ; !+SgCmp
lihkadeapmi:lihkad EAPMI ; !+SgCmp
lihkadeapmi:lihkad EAPMI ; !+SgCmp
lihkadeapmi:lihkad EAPMI ; !+SgCmp
lihkadeapmi:lihkad EAPMI ; !+SgCmp
lihkadeapmi:lihkad EAPMI ; !+SgCmp
lihkadeapmi:lihkad EAPMI ; !+SgCmp
lihkadeapmi:lihkad EAPMI ; !+SgCmp
lihkadeapmi:lihkad EAPMI ; !+SgCmp
lihkadeapmi:lihkad EAPMI ; !+SgCmp
lihkadeapmi:lihkad EAPMI ; !+SgCmp
lihkku ALBMI ;
lihkku ALBMI ;
lihkku ALBMI ;
lihkku ALBMI ;
lihkku ALBMI ;
lihkku ALBMI ;
lihkku ALBMI ;
lihkku ALBMI ;
lihkku ALBMI ;
lihkku ALBMI ;
lihkku ALBMI ;
lihkohisvuoh0ta:lihko7hisvuoh'ta LUONDU ; !+SgGenCmp +DefPlGenCmp
lihkohisvuoh0ta:lihko7hisvuoh'ta LUONDU ; !+SgGenCmp +DefPlGenCmp
lihkohisvuoh0ta:lihko7hisvuoh'ta LUONDU ; !+SgGenCmp +DefPlGenCmp
lihkohisvuoh0ta:lihko7hisvuoh'ta LUONDU ; !+SgGenCmp +DefPlGenCmp
lihkohisvuoh0ta:lihko7hisvuoh'ta LUONDU ; !+SgGenCmp +DefPlGenCmp
lihkohisvuoh0ta:lihko7hisvuoh'ta LUONDU ; !+SgGenCmp +DefPlGenCmp
lihkohisvuoh0ta:lihko7hisvuoh'ta LUONDU ; !+SgGenCmp +DefPlGenCmp
lihkohisvuoh0ta:lihko7hisvuoh'ta LUONDU ; !+SgGenCmp +DefPlGenCmp
lihkohisvuoh0ta:lihko7hisvuoh'ta LUONDU ; !+SgGenCmp +DefPlGenCmp
lihkohisvuoh0ta:lihko7hisvuoh'ta LUONDU ; !+SgGenCmp +DefPlGenCmp
lihkohisvuoh0ta:lihko7hisvuoh'ta LUONDU ; !+SgGenCmp +DefPlGenCmp
lihkuhisvuoh0ta:lihkuhisvuoh'ta LUONDU ; !+SgGenCmp +DefPlGenCmp
lihkuhisvuoh0ta:lihkuhisvuoh'ta LUONDU ; !+SgGenCmp +DefPlGenCmp
lihkuhisvuoh0ta:lihkuhisvuoh'ta LUONDU ; !+SgGenCmp +DefPlGenCmp
lihkuhisvuoh0ta:lihkuhisvuoh'ta LUONDU ; !+SgGenCmp +DefPlGenCmp
lihkuhisvuoh0ta:lihkuhisvuoh'ta LUONDU ; !+SgGenCmp +DefPlGenCmp
lihkuhisvuoh0ta:lihkuhisvuoh'ta LUONDU ; !+SgGenCmp +DefPlGenCmp
lihkuhisvuoh0ta:lihkuhisvuoh'ta LUONDU ; !+SgGenCmp +DefPlGenCmp
lihkuhisvuoh0ta:lihkuhisvuoh'ta LUONDU ; !+SgGenCmp +DefPlGenCmp
lihkuhisvuoh0ta:lihkuhisvuoh'ta LUONDU ; !+SgGenCmp +DefPlGenCmp
lihkuhisvuoh0ta:lihkuhisvuoh'ta LUONDU ; !+SgGenCmp +DefPlGenCmp
lihkuhisvuoh0ta:lihkuhisvuoh'ta LUONDU ; !+SgGenCmp +DefPlGenCmp
likviditehta STAHTA ;
likviditehta STAHTA ;
likviditehta STAHTA ;
likviditehta STAHTA ;
likviditehta STAHTA ;
likviditehta STAHTA ;
likviditehta STAHTA ;
likviditehta STAHTA ;
likviditehta STAHTA ;
likviditehta STAHTA ;
likviditehta STAHTA ;
loadda GOAHTI ;
loadda GOAHTI ;
loadda GOAHTI ;
loadda GOAHTI ;
loadda GOAHTI ;
loadda GOAHTI ;
loadda GOAHTI ;
loadda GOAHTI ;
loadda GOAHTI ;
loadda GOAHTI ;
loadda GOAHTI ;
loatna GOAHTI ;
loatna GOAHTI ;
loatna GOAHTI ;
loatna GOAHTI ;
loatna GOAHTI ;
loatna GOAHTI ;
loatna GOAHTI ;
loatna GOAHTI ;
loatna GOAHTI ;
loatna GOAHTI ;
loatna GOAHTI ;
loddi AIGI ; !+SgNomCmp +SgGenCmp +PlGenCmp
loddi AIGI ; !+SgNomCmp +SgGenCmp +PlGenCmp
loddi AIGI ; !+SgNomCmp +SgGenCmp +PlGenCmp
loddi AIGI ; !+SgNomCmp +SgGenCmp +PlGenCmp
loddi AIGI ; !+SgNomCmp +SgGenCmp +PlGenCmp
loddi AIGI ; !+SgNomCmp +SgGenCmp +PlGenCmp
loddi AIGI ; !+SgNomCmp +SgGenCmp +PlGenCmp
loddi AIGI ; !+SgNomCmp +SgGenCmp +PlGenCmp
loddi AIGI ; !+SgNomCmp +SgGenCmp +PlGenCmp
loddi AIGI ; !+SgNomCmp +SgGenCmp +PlGenCmp
loddi AIGI ; !+SgNomCmp +SgGenCmp +PlGenCmp
lo00gus:loh'kus MALISLONG ;
lo00gus:loh'kus MALISLONG ;
lo00gus:loh'kus MALISLONG ;
lo00gus:loh'kus MALISLONG ;
lo00gus:loh'kus MALISLONG ;
lo00gus:loh'kus MALISLONG ;
lo00gus:loh'kus MALISLONG ;
lo00gus:loh'kus MALISLONG ;
lo00gus:loh'kus MALISLONG ;
lo00gus:loh'kus MALISLONG ;
lo00gus:loh'kus MALISLONG ;
lohkan:lohkam BOAHTIN ; !+SgCmp +SgLeft +SgNomLeft +SgGenLeft +PlGenLeft
lohkan:lohkam BOAHTIN ; !+SgCmp +SgLeft +SgNomLeft +SgGenLeft +PlGenLeft
lohkan:lohkam BOAHTIN ; !+SgCmp +SgLeft +SgNomLeft +SgGenLeft +PlGenLeft
lohkan:lohkam BOAHTIN ; !+SgCmp +SgLeft +SgNomLeft +SgGenLeft +PlGenLeft
lohkan:lohkam BOAHTIN ; !+SgCmp +SgLeft +SgNomLeft +SgGenLeft +PlGenLeft
lohkan:lohkam BOAHTIN ; !+SgCmp +SgLeft +SgNomLeft +SgGenLeft +PlGenLeft
lohkan:lohkam BOAHTIN ; !+SgCmp +SgLeft +SgNomLeft +SgGenLeft +PlGenLeft
lohkan:lohkam BOAHTIN ; !+SgCmp +SgLeft +SgNomLeft +SgGenLeft +PlGenLeft
lohkan:lohkam BOAHTIN ; !+SgCmp +SgLeft +SgNomLeft +SgGenLeft +PlGenLeft
lohkan:lohkam BOAHTIN ; !+SgCmp +SgLeft +SgNomLeft +SgGenLeft +PlGenLeft
lohkan:lohkam BOAHTIN ; !+SgCmp +SgLeft +SgNomLeft +SgGenLeft +PlGenLeft
lohkki GOAHTI ;
lohkki GOAHTI ;
lohkki GOAHTI ;
lohkki GOAHTI ;
lohkki GOAHTI ;
lohkki GOAHTI ;
lohkki GOAHTI ;
lohkki GOAHTI ;
lohkki GOAHTI ;
lohkki GOAHTI ;
lohkki GOAHTI ;
lok0ta:lok'ta GOAHTI ;
lok0ta:lok'ta GOAHTI ;
lok0ta:lok'ta GOAHTI ;
lok0ta:lok'ta GOAHTI ;
lok0ta:lok'ta GOAHTI ;
lok0ta:lok'ta GOAHTI ;
lok0ta:lok'ta GOAHTI ;
lok0ta:lok'ta GOAHTI ;
lok0ta:lok'ta GOAHTI ;
lok0ta:lok'ta GOAHTI ;
lok0ta:lok'ta GOAHTI ;
luhkkár GAHPIRLONG ; !+SgNomCmp +SgGenCmp +PlGenCmp
luhkkár GAHPIRLONG ; !+SgNomCmp +SgGenCmp +PlGenCmp
luhkkár GAHPIRLONG ; !+SgNomCmp +SgGenCmp +PlGenCmp
luhkkár GAHPIRLONG ; !+SgNomCmp +SgGenCmp +PlGenCmp
luhkkár GAHPIRLONG ; !+SgNomCmp +SgGenCmp +PlGenCmp
luhkkár GAHPIRLONG ; !+SgNomCmp +SgGenCmp +PlGenCmp
luhkkár GAHPIRLONG ; !+SgNomCmp +SgGenCmp +PlGenCmp
luhkkár GAHPIRLONG ; !+SgNomCmp +SgGenCmp +PlGenCmp
luhkkár GAHPIRLONG ; !+SgNomCmp +SgGenCmp +PlGenCmp
luhkkár GAHPIRLONG ; !+SgNomCmp +SgGenCmp +PlGenCmp
luhkkár GAHPIRLONG ; !+SgNomCmp +SgGenCmp +PlGenCmp
luis0te:lujs'te GOAHTI ;
luis0te:lujs'te GOAHTI ;
luis0te:lujs'te GOAHTI ;
luis0te:lujs'te GOAHTI ;
luis0te:lujs'te GOAHTI ;
luis0te:lujs'te GOAHTI ;
luis0te:lujs'te GOAHTI ;
luis0te:lujs'te GOAHTI ;
luis0te:lujs'te GOAHTI ;
luis0te:lujs'te GOAHTI ;
luis0te:lujs'te GOAHTI ;
lulli LULLILONG ;
lulli LULLILONG ;
lulli LULLILONG ;
lulli LULLILONG ;
lulli LULLILONG ;
lulli LULLILONG ;
lulli LULLILONG ;
lulli LULLILONG ;
lulli LULLILONG ;
lulli LULLILONG ;
lulli LULLILONG ;
lun0ta:lun'ta GOAHTI ; !+SgNomCmp +SgGenCmp +PlGenCmp
lun0ta:lun'ta GOAHTI ; !+SgNomCmp +SgGenCmp +PlGenCmp
lun0ta:lun'ta GOAHTI ; !+SgNomCmp +SgGenCmp +PlGenCmp
lun0ta:lun'ta GOAHTI ; !+SgNomCmp +SgGenCmp +PlGenCmp
lun0ta:lun'ta GOAHTI ; !+SgNomCmp +SgGenCmp +PlGenCmp
lun0ta:lun'ta GOAHTI ; !+SgNomCmp +SgGenCmp +PlGenCmp
lun0ta:lun'ta GOAHTI ; !+SgNomCmp +SgGenCmp +PlGenCmp
lun0ta:lun'ta GOAHTI ; !+SgNomCmp +SgGenCmp +PlGenCmp
lun0ta:lun'ta GOAHTI ; !+SgNomCmp +SgGenCmp +PlGenCmp
lun0ta:lun'ta GOAHTI ; !+SgNomCmp +SgGenCmp +PlGenCmp
lun0ta:lun'ta GOAHTI ; !+SgNomCmp +SgGenCmp +PlGenCmp
luoh0ti:luoh'ti GOAHTI ;
luoh0ti:luoh'ti GOAHTI ;
luoh0ti:luoh'ti GOAHTI ;
luoh0ti:luoh'ti GOAHTI ;
luoh0ti:luoh'ti GOAHTI ;
luoh0ti:luoh'ti GOAHTI ;
luoh0ti:luoh'ti GOAHTI ;
luoh0ti:luoh'ti GOAHTI ;
luoh0ti:luoh'ti GOAHTI ;
luoh0ti:luoh'ti GOAHTI ;
luoh0ti:luoh'ti GOAHTI ;
luopmu GOAHTI ; !+SgNomCmp +SgGenCmp +PlGenCmp
luopmu GOAHTI ; !+SgNomCmp +SgGenCmp +PlGenCmp
luopmu GOAHTI ; !+SgNomCmp +SgGenCmp +PlGenCmp
luopmu GOAHTI ; !+SgNomCmp +SgGenCmp +PlGenCmp
luopmu GOAHTI ; !+SgNomCmp +SgGenCmp +PlGenCmp
luopmu GOAHTI ; !+SgNomCmp +SgGenCmp +PlGenCmp
luopmu GOAHTI ; !+SgNomCmp +SgGenCmp +PlGenCmp
luopmu GOAHTI ; !+SgNomCmp +SgGenCmp +PlGenCmp
luopmu GOAHTI ; !+SgNomCmp +SgGenCmp +PlGenCmp
luopmu GOAHTI ; !+SgNomCmp +SgGenCmp +PlGenCmp
luopmu GOAHTI ; !+SgNomCmp +SgGenCmp +PlGenCmp
luossa GOAHTI ; !+SgNomCmp +SgGenCmp +PlGenCmp
luossa GOAHTI ; !+SgNomCmp +SgGenCmp +PlGenCmp
luossa GOAHTI ; !+SgNomCmp +SgGenCmp +PlGenCmp
luossa GOAHTI ; !+SgNomCmp +SgGenCmp +PlGenCmp
luossa GOAHTI ; !+SgNomCmp +SgGenCmp +PlGenCmp
luossa GOAHTI ; !+SgNomCmp +SgGenCmp +PlGenCmp
luossa GOAHTI ; !+SgNomCmp +SgGenCmp +PlGenCmp
luossa GOAHTI ; !+SgNomCmp +SgGenCmp +PlGenCmp
luossa GOAHTI ; !+SgNomCmp +SgGenCmp +PlGenCmp
luossa GOAHTI ; !+SgNomCmp +SgGenCmp +PlGenCmp
luossa GOAHTI ; !+SgNomCmp +SgGenCmp +PlGenCmp
lyrihkka GOAHTI ;
lyrihkka GOAHTI ;
lyrihkka GOAHTI ;
lyrihkka GOAHTI ;
lyrihkka GOAHTI ;
lyrihkka GOAHTI ;
lyrihkka GOAHTI ;
lyrihkka GOAHTI ;
lyrihkka GOAHTI ;
lyrihkka GOAHTI ;
lyrihkka GOAHTI ;
máddi OARJI ; !+None
máddi OARJI ; !+None
máddi OARJI ; !+None
máddi OARJI ; !+None
máddi OARJI ; !+None
máddi OARJI ; !+None
máddi OARJI ; !+None
máddi OARJI ; !+None
máddi OARJI ; !+None
máddi OARJI ; !+None
máddi OARJI ; !+None
máđii:máđi MADII ;
máđii:máđi MADII ;
máđii:máđi MADII ;
máđii:máđi MADII ;
máđii:máđi MADII ;
máđii:máđi MADII ;
máđii:máđi MADII ;
máđii:máđi MADII ;
máđii:máđi MADII ;
máđii:máđi MADII ;
máđii:máđi MADII ;
máinnas:májdnas MALIS ;
máinnas:májdnas MALIS ;
máinnas:májdnas MALIS ;
máinnas:májdnas MALIS ;
máinnas:májdnas MALIS ;
máinnas:májdnas MALIS ;
máinnas:májdnas MALIS ;
máinnas:májdnas MALIS ;
máinnas:májdnas MALIS ;
máinnas:májdnas MALIS ;
máinnas:májdnas MALIS ;
máistta:máis'tag8 SEAMU ;
máistta:máis'tag8 SEAMU ;
máistta:máis'tag8 SEAMU ;
máistta:máis'tag8 SEAMU ;
máistta:máis'tag8 SEAMU ;
máistta:máis'tag8 SEAMU ;
máistta:máis'tag8 SEAMU ;
máistta:máis'tag8 SEAMU ;
máistta:máis'tag8 SEAMU ;
máistta:máis'tag8 SEAMU ;
máistta:máis'tag8 SEAMU ;
mállásat:mállis BADJOSAT ;
mállásat:mállis BADJOSAT ;
mállásat:mállis BADJOSAT ;
mállásat:mállis BADJOSAT ;
mállásat:mállis BADJOSAT ;
mállásat:mállis BADJOSAT ;
mállásat:mállis BADJOSAT ;
mállásat:mállis BADJOSAT ;
mállásat:mállis BADJOSAT ;
mállásat:mállis BADJOSAT ;
mállásat:mállis BADJOSAT ;
málli GOAHTI ;
málli GOAHTI ;
málli GOAHTI ;
málli GOAHTI ;
málli GOAHTI ;
málli GOAHTI ;
málli GOAHTI ;
málli GOAHTI ;
málli GOAHTI ;
málli GOAHTI ;
málli GOAHTI ;
mánná ALBMILONG ; !+SgNomCmp +SgGenCmp +PlGenCmp
mánná ALBMILONG ; !+SgNomCmp +SgGenCmp +PlGenCmp
mánná ALBMILONG ; !+SgNomCmp +SgGenCmp +PlGenCmp
mánná ALBMILONG ; !+SgNomCmp +SgGenCmp +PlGenCmp
mánná ALBMILONG ; !+SgNomCmp +SgGenCmp +PlGenCmp
mánná ALBMILONG ; !+SgNomCmp +SgGenCmp +PlGenCmp
mánná ALBMILONG ; !+SgNomCmp +SgGenCmp +PlGenCmp
mánná ALBMILONG ; !+SgNomCmp +SgGenCmp +PlGenCmp
mánná ALBMILONG ; !+SgNomCmp +SgGenCmp +PlGenCmp
mánná ALBMILONG ; !+SgNomCmp +SgGenCmp +PlGenCmp
mánná ALBMILONG ; !+SgNomCmp +SgGenCmp +PlGenCmp
már0fi:már'fi GOAHTI ;
már0fi:már'fi GOAHTI ;
már0fi:már'fi GOAHTI ;
már0fi:már'fi GOAHTI ;
már0fi:már'fi GOAHTI ;
már0fi:már'fi GOAHTI ;
már0fi:már'fi GOAHTI ;
már0fi:már'fi GOAHTI ;
már0fi:már'fi GOAHTI ;
már0fi:már'fi GOAHTI ;
már0fi:már'fi GOAHTI ;
mát0ki:mát'ki GOAHTI ;
mát0ki:mát'ki GOAHTI ;
mát0ki:mát'ki GOAHTI ;
mát0ki:mát'ki GOAHTI ;
mát0ki:mát'ki GOAHTI ;
mát0ki:mát'ki GOAHTI ;
mát0ki:mát'ki GOAHTI ;
mát0ki:mát'ki GOAHTI ;
mát0ki:mát'ki GOAHTI ;
mát0ki:mát'ki GOAHTI ;
mát0ki:mát'ki GOAHTI ;
meahcástallan:meahcástallam BOAHTALADDAN ; !+SgCmp
meahcástallan:meahcástallam BOAHTALADDAN ; !+SgCmp
meahcástallan:meahcástallam BOAHTALADDAN ; !+SgCmp
meahcástallan:meahcástallam BOAHTALADDAN ; !+SgCmp
meahcástallan:meahcástallam BOAHTALADDAN ; !+SgCmp
meahcástallan:meahcástallam BOAHTALADDAN ; !+SgCmp
meahcástallan:meahcástallam BOAHTALADDAN ; !+SgCmp
meahcástallan:meahcástallam BOAHTALADDAN ; !+SgCmp
meahcástallan:meahcástallam BOAHTALADDAN ; !+SgCmp
meahcástallan:meahcástallam BOAHTALADDAN ; !+SgCmp
meahcástallan:meahcástallam BOAHTALADDAN ; !+SgCmp
meahcci ALBMI ; !+SgNomCmp +SgGenCmp +DefPlGenCmp
meahcci ALBMI ; !+SgNomCmp +SgGenCmp +DefPlGenCmp
meahcci ALBMI ; !+SgNomCmp +SgGenCmp +DefPlGenCmp
meahcci ALBMI ; !+SgNomCmp +SgGenCmp +DefPlGenCmp
meahcci ALBMI ; !+SgNomCmp +SgGenCmp +DefPlGenCmp
meahcci ALBMI ; !+SgNomCmp +SgGenCmp +DefPlGenCmp
meahcci ALBMI ; !+SgNomCmp +SgGenCmp +DefPlGenCmp
meahcci ALBMI ; !+SgNomCmp +SgGenCmp +DefPlGenCmp
meahcci ALBMI ; !+SgNomCmp +SgGenCmp +DefPlGenCmp
meahcci ALBMI ; !+SgNomCmp +SgGenCmp +DefPlGenCmp
meahcci ALBMI ; !+SgNomCmp +SgGenCmp +DefPlGenCmp
mearrádus:mearráduss JOHTOLAT ;
mearrádus:mearráduss JOHTOLAT ;
mearrádus:mearráduss JOHTOLAT ;
mearrádus:mearráduss JOHTOLAT ;
mearrádus:mearráduss JOHTOLAT ;
mearrádus:mearráduss JOHTOLAT ;
mearrádus:mearráduss JOHTOLAT ;
mearrádus:mearráduss JOHTOLAT ;
mearrádus:mearráduss JOHTOLAT ;
mearrádus:mearráduss JOHTOLAT ;
mearrádus:mearráduss JOHTOLAT ;
meašttir:meaš'tir MALISLONG ; !+SgNomCmp +SgGenCmp +PlGenCmp
meašttir:meaš'tir MALISLONG ; !+SgNomCmp +SgGenCmp +PlGenCmp
meašttir:meaš'tir MALISLONG ; !+SgNomCmp +SgGenCmp +PlGenCmp
meašttir:meaš'tir MALISLONG ; !+SgNomCmp +SgGenCmp +PlGenCmp
meašttir:meaš'tir MALISLONG ; !+SgNomCmp +SgGenCmp +PlGenCmp
meašttir:meaš'tir MALISLONG ; !+SgNomCmp +SgGenCmp +PlGenCmp
meašttir:meaš'tir MALISLONG ; !+SgNomCmp +SgGenCmp +PlGenCmp
meašttir:meaš'tir MALISLONG ; !+SgNomCmp +SgGenCmp +PlGenCmp
meašttir:meaš'tir MALISLONG ; !+SgNomCmp +SgGenCmp +PlGenCmp
meašttir:meaš'tir MALISLONG ; !+SgNomCmp +SgGenCmp +PlGenCmp
meašttir:meaš'tir MALISLONG ; !+SgNomCmp +SgGenCmp +PlGenCmp
media GARGIA ;
media GARGIA ;
media GARGIA ;
media GARGIA ;
media GARGIA ;
media GARGIA ;
media GARGIA ;
media GARGIA ;
media GARGIA ;
media GARGIA ;
media GARGIA ;
mediija IIJA ;
mediija IIJA ;
mediija IIJA ;
mediija IIJA ;
mediija IIJA ;
mediija IIJA ;
mediija IIJA ;
mediija IIJA ;
mediija IIJA ;
mediija IIJA ;
mediija IIJA ;
medija IIJA ; !SUB
medija IIJA ; !SUB
medija IIJA ; !SUB
medija IIJA ; !SUB
medija IIJA ; !SUB
medija IIJA ; !SUB
medija IIJA ; !SUB
medija IIJA ; !SUB
medija IIJA ; !SUB
medija IIJA ; !SUB
medija IIJA ; !SUB
mehter GAHPIR ;
mehter GAHPIR ;
mehter GAHPIR ;
mehter GAHPIR ;
mehter GAHPIR ;
mehter GAHPIR ;
mehter GAHPIR ;
mehter GAHPIR ;
mehter GAHPIR ;
mehter GAHPIR ;
mehter GAHPIR ;
mekanihkkár GAHPIRLONG ; !+SgNomCmp +SgGenCmp +PlGenCmp
mekanihkkár GAHPIRLONG ; !+SgNomCmp +SgGenCmp +PlGenCmp
mekanihkkár GAHPIRLONG ; !+SgNomCmp +SgGenCmp +PlGenCmp
mekanihkkár GAHPIRLONG ; !+SgNomCmp +SgGenCmp +PlGenCmp
mekanihkkár GAHPIRLONG ; !+SgNomCmp +SgGenCmp +PlGenCmp
mekanihkkár GAHPIRLONG ; !+SgNomCmp +SgGenCmp +PlGenCmp
mekanihkkár GAHPIRLONG ; !+SgNomCmp +SgGenCmp +PlGenCmp
mekanihkkár GAHPIRLONG ; !+SgNomCmp +SgGenCmp +PlGenCmp
mekanihkkár GAHPIRLONG ; !+SgNomCmp +SgGenCmp +PlGenCmp
mekanihkkár GAHPIRLONG ; !+SgNomCmp +SgGenCmp +PlGenCmp
mekanihkkár GAHPIRLONG ; !+SgNomCmp +SgGenCmp +PlGenCmp
metál0la:metál'la GOAHTI ;
metál0la:metál'la GOAHTI ;
metál0la:metál'la GOAHTI ;
metál0la:metál'la GOAHTI ;
metál0la:metál'la GOAHTI ;
metál0la:metál'la GOAHTI ;
metál0la:metál'la GOAHTI ;
metál0la:metál'la GOAHTI ;
metál0la:metál'la GOAHTI ;
metál0la:metál'la GOAHTI ;
metál0la:metál'la GOAHTI ;
mieh0ta:mieh'ta GOAHTI ;
mieh0ta:mieh'ta GOAHTI ;
mieh0ta:mieh'ta GOAHTI ;
mieh0ta:mieh'ta GOAHTI ;
mieh0ta:mieh'ta GOAHTI ;
mieh0ta:mieh'ta GOAHTI ;
mieh0ta:mieh'ta GOAHTI ;
mieh0ta:mieh'ta GOAHTI ;
mieh0ta:mieh'ta GOAHTI ;
mieh0ta:mieh'ta GOAHTI ;
mieh0ta:mieh'ta GOAHTI ;
mielggas:miel'gas MALIS ;
mielggas:miel'gas MALIS ;
mielggas:miel'gas MALIS ;
mielggas:miel'gas MALIS ;
mielggas:miel'gas MALIS ;
mielggas:miel'gas MALIS ;
mielggas:miel'gas MALIS ;
mielggas:miel'gas MALIS ;
mielggas:miel'gas MALIS ;
mielggas:miel'gas MALIS ;
mielggas:miel'gas MALIS ;
ministtar:minis'tar MATTAR ; !+SgNomCmp +SgGenCmp +PlGenCmp
ministtar:minis'tar MATTAR ; !+SgNomCmp +SgGenCmp +PlGenCmp
ministtar:minis'tar MATTAR ; !+SgNomCmp +SgGenCmp +PlGenCmp
ministtar:minis'tar MATTAR ; !+SgNomCmp +SgGenCmp +PlGenCmp
ministtar:minis'tar MATTAR ; !+SgNomCmp +SgGenCmp +PlGenCmp
ministtar:minis'tar MATTAR ; !+SgNomCmp +SgGenCmp +PlGenCmp
ministtar:minis'tar MATTAR ; !+SgNomCmp +SgGenCmp +PlGenCmp
ministtar:minis'tar MATTAR ; !+SgNomCmp +SgGenCmp +PlGenCmp
ministtar:minis'tar MATTAR ; !+SgNomCmp +SgGenCmp +PlGenCmp
ministtar:minis'tar MATTAR ; !+SgNomCmp +SgGenCmp +PlGenCmp
ministtar:minis'tar MATTAR ; !+SgNomCmp +SgGenCmp +PlGenCmp
mohtor GAHPIR ;
mohtor GAHPIR ;
mohtor GAHPIR ;
mohtor GAHPIR ;
mohtor GAHPIR ;
mohtor GAHPIR ;
mohtor GAHPIR ;
mohtor GAHPIR ;
mohtor GAHPIR ;
mohtor GAHPIR ;
mohtor GAHPIR ;
monologa GOAHTI ;
monologa GOAHTI ;
monologa GOAHTI ;
monologa GOAHTI ;
monologa GOAHTI ;
monologa GOAHTI ;
monologa GOAHTI ;
monologa GOAHTI ;
monologa GOAHTI ;
monologa GOAHTI ;
monologa GOAHTI ;
monopola GOAHTI ; !^LOAN
monopola GOAHTI ; !^LOAN
monopola GOAHTI ; !^LOAN
monopola GOAHTI ; !^LOAN
monopola GOAHTI ; !^LOAN
monopola GOAHTI ; !^LOAN
monopola GOAHTI ; !^LOAN
monopola GOAHTI ; !^LOAN
monopola GOAHTI ; !^LOAN
monopola GOAHTI ; !^LOAN
monopola GOAHTI ; !^LOAN
mo0raš:morraš MALIS ;
mo0raš:morraš MALIS ;
mo0raš:morraš MALIS ;
mo0raš:morraš MALIS ;
mo0raš:morraš MALIS ;
mo0raš:morraš MALIS ;
mo0raš:morraš MALIS ;
mo0raš:morraš MALIS ;
mo0raš:morraš MALIS ;
mo0raš:morraš MALIS ;
mo0raš:morraš MALIS ;
motii0va:motij'va GOAHTI ;
motii0va:motij'va GOAHTI ;
motii0va:motij'va GOAHTI ;
motii0va:motij'va GOAHTI ;
motii0va:motij'va GOAHTI ;
motii0va:motij'va GOAHTI ;
motii0va:motij'va GOAHTI ;
motii0va:motij'va GOAHTI ;
motii0va:motij'va GOAHTI ;
motii0va:motij'va GOAHTI ;
motii0va:motij'va GOAHTI ;
muitalus:muitaluss JOHTOLAT ;
muitalus:muitaluss JOHTOLAT ;
muitalus:muitaluss JOHTOLAT ;
muitalus:muitaluss JOHTOLAT ;
muitalus:muitaluss JOHTOLAT ;
muitalus:muitaluss JOHTOLAT ;
muitalus:muitaluss JOHTOLAT ;
muitalus:muitaluss JOHTOLAT ;
muitalus:muitaluss JOHTOLAT ;
muitalus:muitaluss JOHTOLAT ;
muitalus:muitaluss JOHTOLAT ;
muoh0ta:muohttag8 SEAMU ; !+SgNomCmp +SgGenCmp +PlGenCmp
muoh0ta:muohttag8 SEAMU ; !+SgNomCmp +SgGenCmp +PlGenCmp
muoh0ta:muohttag8 SEAMU ; !+SgNomCmp +SgGenCmp +PlGenCmp
muoh0ta:muohttag8 SEAMU ; !+SgNomCmp +SgGenCmp +PlGenCmp
muoh0ta:muohttag8 SEAMU ; !+SgNomCmp +SgGenCmp +PlGenCmp
muoh0ta:muohttag8 SEAMU ; !+SgNomCmp +SgGenCmp +PlGenCmp
muoh0ta:muohttag8 SEAMU ; !+SgNomCmp +SgGenCmp +PlGenCmp
muoh0ta:muohttag8 SEAMU ; !+SgNomCmp +SgGenCmp +PlGenCmp
muoh0ta:muohttag8 SEAMU ; !+SgNomCmp +SgGenCmp +PlGenCmp
muoh0ta:muohttag8 SEAMU ; !+SgNomCmp +SgGenCmp +PlGenCmp
muoh0ta:muohttag8 SEAMU ; !+SgNomCmp +SgGenCmp +PlGenCmp
musihkka GOAHTI ;
musihkka GOAHTI ;
musihkka GOAHTI ;
musihkka GOAHTI ;
musihkka GOAHTI ;
musihkka GOAHTI ;
musihkka GOAHTI ;
musihkka GOAHTI ;
musihkka GOAHTI ;
musihkka GOAHTI ;
musihkka GOAHTI ;
muzet:muzeh GAHPIR ; !+SgNomCmp +SgGenCmp +PlGenCmp
muzet:muzeh GAHPIR ; !+SgNomCmp +SgGenCmp +PlGenCmp
muzet:muzeh GAHPIR ; !+SgNomCmp +SgGenCmp +PlGenCmp
muzet:muzeh GAHPIR ; !+SgNomCmp +SgGenCmp +PlGenCmp
muzet:muzeh GAHPIR ; !+SgNomCmp +SgGenCmp +PlGenCmp
muzet:muzeh GAHPIR ; !+SgNomCmp +SgGenCmp +PlGenCmp
muzet:muzeh GAHPIR ; !+SgNomCmp +SgGenCmp +PlGenCmp
muzet:muzeh GAHPIR ; !+SgNomCmp +SgGenCmp +PlGenCmp
muzet:muzeh GAHPIR ; !+SgNomCmp +SgGenCmp +PlGenCmp
muzet:muzeh GAHPIR ; !+SgNomCmp +SgGenCmp +PlGenCmp
muzet:muzeh GAHPIR ; !+SgNomCmp +SgGenCmp +PlGenCmp
myhta STAHTA ;
myhta STAHTA ;
myhta STAHTA ;
myhta STAHTA ;
myhta STAHTA ;
myhta STAHTA ;
myhta STAHTA ;
myhta STAHTA ;
myhta STAHTA ;
myhta STAHTA ;
myhta STAHTA ;
namahus:namahuss JOHTOLAT ; !+SgNomCmp +DefSgGenCmp +DefPlGenCmp +SgLeft +SgNomLeft +SgGenLeft +PlGenLeft
namahus:namahuss JOHTOLAT ; !+SgNomCmp +DefSgGenCmp +DefPlGenCmp +SgLeft +SgNomLeft +SgGenLeft +PlGenLeft
namahus:namahuss JOHTOLAT ; !+SgNomCmp +DefSgGenCmp +DefPlGenCmp +SgLeft +SgNomLeft +SgGenLeft +PlGenLeft
namahus:namahuss JOHTOLAT ; !+SgNomCmp +DefSgGenCmp +DefPlGenCmp +SgLeft +SgNomLeft +SgGenLeft +PlGenLeft
namahus:namahuss JOHTOLAT ; !+SgNomCmp +DefSgGenCmp +DefPlGenCmp +SgLeft +SgNomLeft +SgGenLeft +PlGenLeft
namahus:namahuss JOHTOLAT ; !+SgNomCmp +DefSgGenCmp +DefPlGenCmp +SgLeft +SgNomLeft +SgGenLeft +PlGenLeft
namahus:namahuss JOHTOLAT ; !+SgNomCmp +DefSgGenCmp +DefPlGenCmp +SgLeft +SgNomLeft +SgGenLeft +PlGenLeft
namahus:namahuss JOHTOLAT ; !+SgNomCmp +DefSgGenCmp +DefPlGenCmp +SgLeft +SgNomLeft +SgGenLeft +PlGenLeft
namahus:namahuss JOHTOLAT ; !+SgNomCmp +DefSgGenCmp +DefPlGenCmp +SgLeft +SgNomLeft +SgGenLeft +PlGenLeft
namahus:namahuss JOHTOLAT ; !+SgNomCmp +DefSgGenCmp +DefPlGenCmp +SgLeft +SgNomLeft +SgGenLeft +PlGenLeft
namahus:namahuss JOHTOLAT ; !+SgNomCmp +DefSgGenCmp +DefPlGenCmp +SgLeft +SgNomLeft +SgGenLeft +PlGenLeft
namma GOAHTI ; !+SgNomCmp +DefSgGenCmp +DefPlGenCmp +SgLeft +SgNomLeft +SgGenLeft +PlGenLeft
namma GOAHTI ; !+SgNomCmp +DefSgGenCmp +DefPlGenCmp +SgLeft +SgNomLeft +SgGenLeft +PlGenLeft
namma GOAHTI ; !+SgNomCmp +DefSgGenCmp +DefPlGenCmp +SgLeft +SgNomLeft +SgGenLeft +PlGenLeft
namma GOAHTI ; !+SgNomCmp +DefSgGenCmp +DefPlGenCmp +SgLeft +SgNomLeft +SgGenLeft +PlGenLeft
namma GOAHTI ; !+SgNomCmp +DefSgGenCmp +DefPlGenCmp +SgLeft +SgNomLeft +SgGenLeft +PlGenLeft
namma GOAHTI ; !+SgNomCmp +DefSgGenCmp +DefPlGenCmp +SgLeft +SgNomLeft +SgGenLeft +PlGenLeft
namma GOAHTI ; !+SgNomCmp +DefSgGenCmp +DefPlGenCmp +SgLeft +SgNomLeft +SgGenLeft +PlGenLeft
namma GOAHTI ; !+SgNomCmp +DefSgGenCmp +DefPlGenCmp +SgLeft +SgNomLeft +SgGenLeft +PlGenLeft
namma GOAHTI ; !+SgNomCmp +DefSgGenCmp +DefPlGenCmp +SgLeft +SgNomLeft +SgGenLeft +PlGenLeft
namma GOAHTI ; !+SgNomCmp +DefSgGenCmp +DefPlGenCmp +SgLeft +SgNomLeft +SgGenLeft +PlGenLeft
namma GOAHTI ; !+SgNomCmp +DefSgGenCmp +DefPlGenCmp +SgLeft +SgNomLeft +SgGenLeft +PlGenLeft
narkotihkka GOAHTI ;
narkotihkka GOAHTI ;
narkotihkka GOAHTI ;
narkotihkka GOAHTI ;
narkotihkka GOAHTI ;
narkotihkka GOAHTI ;
narkotihkka GOAHTI ;
narkotihkka GOAHTI ;
narkotihkka GOAHTI ;
narkotihkka GOAHTI ;
narkotihkka GOAHTI ;
nás0ti:nás'ti GOAHTI ; !+SgNomCmp +SgGenCmp +PlGenCmp
nás0ti:nás'ti GOAHTI ; !+SgNomCmp +SgGenCmp +PlGenCmp
nás0ti:nás'ti GOAHTI ; !+SgNomCmp +SgGenCmp +PlGenCmp
nás0ti:nás'ti GOAHTI ; !+SgNomCmp +SgGenCmp +PlGenCmp
nás0ti:nás'ti GOAHTI ; !+SgNomCmp +SgGenCmp +PlGenCmp
nás0ti:nás'ti GOAHTI ; !+SgNomCmp +SgGenCmp +PlGenCmp
nás0ti:nás'ti GOAHTI ; !+SgNomCmp +SgGenCmp +PlGenCmp
nás0ti:nás'ti GOAHTI ; !+SgNomCmp +SgGenCmp +PlGenCmp
nás0ti:nás'ti GOAHTI ; !+SgNomCmp +SgGenCmp +PlGenCmp
nás0ti:nás'ti GOAHTI ; !+SgNomCmp +SgGenCmp +PlGenCmp
nás0ti:nás'ti GOAHTI ; !+SgNomCmp +SgGenCmp +PlGenCmp
našuvdna:našu TELEFON ; !+SgNomCmp +DefSgGenCmp +PlGenCmp
našuvdna:našu TELEFON ; !+SgNomCmp +DefSgGenCmp +PlGenCmp
našuvdna:našu TELEFON ; !+SgNomCmp +DefSgGenCmp +PlGenCmp
našuvdna:našu TELEFON ; !+SgNomCmp +DefSgGenCmp +PlGenCmp
našuvdna:našu TELEFON ; !+SgNomCmp +DefSgGenCmp +PlGenCmp
našuvdna:našu TELEFON ; !+SgNomCmp +DefSgGenCmp +PlGenCmp
našuvdna:našu TELEFON ; !+SgNomCmp +DefSgGenCmp +PlGenCmp
našuvdna:našu TELEFON ; !+SgNomCmp +DefSgGenCmp +PlGenCmp
našuvdna:našu TELEFON ; !+SgNomCmp +DefSgGenCmp +PlGenCmp
našuvdna:našu TELEFON ; !+SgNomCmp +DefSgGenCmp +PlGenCmp
našuvdna:našu TELEFON ; !+SgNomCmp +DefSgGenCmp +PlGenCmp
nášuvdna:nášu TELEFON ; !+SgNomCmp +DefSgGenCmp +PlGenCmp
nášuvdna:nášu TELEFON ; !+SgNomCmp +DefSgGenCmp +PlGenCmp
nášuvdna:nášu TELEFON ; !+SgNomCmp +DefSgGenCmp +PlGenCmp
nášuvdna:nášu TELEFON ; !+SgNomCmp +DefSgGenCmp +PlGenCmp
nášuvdna:nášu TELEFON ; !+SgNomCmp +DefSgGenCmp +PlGenCmp
nášuvdna:nášu TELEFON ; !+SgNomCmp +DefSgGenCmp +PlGenCmp
nášuvdna:nášu TELEFON ; !+SgNomCmp +DefSgGenCmp +PlGenCmp
nášuvdna:nášu TELEFON ; !+SgNomCmp +DefSgGenCmp +PlGenCmp
nášuvdna:nášu TELEFON ; !+SgNomCmp +DefSgGenCmp +PlGenCmp
nášuvdna:nášu TELEFON ; !+SgNomCmp +DefSgGenCmp +PlGenCmp
nášuvdna:nášu TELEFON ; !+SgNomCmp +DefSgGenCmp +PlGenCmp
návet:náveh GAHPIR ; !+SgNomCmp +DefSgGenCmp +PlGenCmp
návet:náveh GAHPIR ; !+SgNomCmp +DefSgGenCmp +PlGenCmp
návet:náveh GAHPIR ; !+SgNomCmp +DefSgGenCmp +PlGenCmp
návet:náveh GAHPIR ; !+SgNomCmp +DefSgGenCmp +PlGenCmp
návet:náveh GAHPIR ; !+SgNomCmp +DefSgGenCmp +PlGenCmp
návet:náveh GAHPIR ; !+SgNomCmp +DefSgGenCmp +PlGenCmp
návet:náveh GAHPIR ; !+SgNomCmp +DefSgGenCmp +PlGenCmp
návet:náveh GAHPIR ; !+SgNomCmp +DefSgGenCmp +PlGenCmp
návet:náveh GAHPIR ; !+SgNomCmp +DefSgGenCmp +PlGenCmp
návet:náveh GAHPIR ; !+SgNomCmp +DefSgGenCmp +PlGenCmp
návet:náveh GAHPIR ; !+SgNomCmp +DefSgGenCmp +PlGenCmp
neavttár GAHPIRLONG ; !+SgNomCmp +SgGenCmp +PlGenCmp
neavttár GAHPIRLONG ; !+SgNomCmp +SgGenCmp +PlGenCmp
neavttár GAHPIRLONG ; !+SgNomCmp +SgGenCmp +PlGenCmp
neavttár GAHPIRLONG ; !+SgNomCmp +SgGenCmp +PlGenCmp
neavttár GAHPIRLONG ; !+SgNomCmp +SgGenCmp +PlGenCmp
neavttár GAHPIRLONG ; !+SgNomCmp +SgGenCmp +PlGenCmp
neavttár GAHPIRLONG ; !+SgNomCmp +SgGenCmp +PlGenCmp
neavttár GAHPIRLONG ; !+SgNomCmp +SgGenCmp +PlGenCmp
neavttár GAHPIRLONG ; !+SgNomCmp +SgGenCmp +PlGenCmp
neavttár GAHPIRLONG ; !+SgNomCmp +SgGenCmp +PlGenCmp
neavttár GAHPIRLONG ; !+SgNomCmp +SgGenCmp +PlGenCmp
neav0vu:neav'vu GOAHTI ;
neav0vu:neav'vu GOAHTI ;
neav0vu:neav'vu GOAHTI ;
neav0vu:neav'vu GOAHTI ;
neav0vu:neav'vu GOAHTI ;
neav0vu:neav'vu GOAHTI ;
neav0vu:neav'vu GOAHTI ;
neav0vu:neav'vu GOAHTI ;
neav0vu:neav'vu GOAHTI ;
neav0vu:neav'vu GOAHTI ;
neav0vu:neav'vu GOAHTI ;
nieh0ku:nieh'ku GOAHTI ;
nieh0ku:nieh'ku GOAHTI ;
nieh0ku:nieh'ku GOAHTI ;
nieh0ku:nieh'ku GOAHTI ;
nieh0ku:nieh'ku GOAHTI ;
nieh0ku:nieh'ku GOAHTI ;
nieh0ku:nieh'ku GOAHTI ;
nieh0ku:nieh'ku GOAHTI ;
nieh0ku:nieh'ku GOAHTI ;
nieh0ku:nieh'ku GOAHTI ;
nieh0ku:nieh'ku GOAHTI ;
nieiddaš:nieiddaž LEXDIMINC ; !+SgNomCmp +SgGenCmp +PlGenCmp
nieiddaš:nieiddaž LEXDIMINC ; !+SgNomCmp +SgGenCmp +PlGenCmp
nieiddaš:nieiddaž LEXDIMINC ; !+SgNomCmp +SgGenCmp +PlGenCmp
nieiddaš:nieiddaž LEXDIMINC ; !+SgNomCmp +SgGenCmp +PlGenCmp
nieiddaš:nieiddaž LEXDIMINC ; !+SgNomCmp +SgGenCmp +PlGenCmp
nieiddaš:nieiddaž LEXDIMINC ; !+SgNomCmp +SgGenCmp +PlGenCmp
nieiddaš:nieiddaž LEXDIMINC ; !+SgNomCmp +SgGenCmp +PlGenCmp
nieiddaš:nieiddaž LEXDIMINC ; !+SgNomCmp +SgGenCmp +PlGenCmp
nieiddaš:nieiddaž LEXDIMINC ; !+SgNomCmp +SgGenCmp +PlGenCmp
nieiddaš:nieiddaž LEXDIMINC ; !+SgNomCmp +SgGenCmp +PlGenCmp
nieiddaš:nieiddaž LEXDIMINC ; !+SgNomCmp +SgGenCmp +PlGenCmp
nies0ti:nies'ti AIGI ;
nies0ti:nies'ti AIGI ;
nies0ti:nies'ti AIGI ;
nies0ti:nies'ti AIGI ;
nies0ti:nies'ti AIGI ;
nies0ti:nies'ti AIGI ;
nies0ti:nies'ti AIGI ;
nies0ti:nies'ti AIGI ;
nies0ti:nies'ti AIGI ;
nies0ti:nies'ti AIGI ;
nies0ti:nies'ti AIGI ;
nii0bi:nij'bi GOAHTI ;
nii0bi:nij'bi GOAHTI ;
nii0bi:nij'bi GOAHTI ;
nii0bi:nij'bi GOAHTI ;
nii0bi:nij'bi GOAHTI ;
nii0bi:nij'bi GOAHTI ;
nii0bi:nij'bi GOAHTI ;
nii0bi:nij'bi GOAHTI ;
nii0bi:nij'bi GOAHTI ;
nii0bi:nij'bi GOAHTI ;
nii0bi:nij'bi GOAHTI ;
nisson GAHPIR ; !+SgNomCmp +SgGenCmp +PlGenCmp
nisson GAHPIR ; !+SgNomCmp +SgGenCmp +PlGenCmp
nisson GAHPIR ; !+SgNomCmp +SgGenCmp +PlGenCmp
nisson GAHPIR ; !+SgNomCmp +SgGenCmp +PlGenCmp
nisson GAHPIR ; !+SgNomCmp +SgGenCmp +PlGenCmp
nisson GAHPIR ; !+SgNomCmp +SgGenCmp +PlGenCmp
nisson GAHPIR ; !+SgNomCmp +SgGenCmp +PlGenCmp
nisson GAHPIR ; !+SgNomCmp +SgGenCmp +PlGenCmp
nisson GAHPIR ; !+SgNomCmp +SgGenCmp +PlGenCmp
nisson GAHPIR ; !+SgNomCmp +SgGenCmp +PlGenCmp
nisson GAHPIR ; !+SgNomCmp +SgGenCmp +PlGenCmp
nis0su:nis'su GOAHTI ; !+SgNomCmp +SgGenCmp +PlGenCmp
nis0su:nis'su GOAHTI ; !+SgNomCmp +SgGenCmp +PlGenCmp
nis0su:nis'su GOAHTI ; !+SgNomCmp +SgGenCmp +PlGenCmp
nis0su:nis'su GOAHTI ; !+SgNomCmp +SgGenCmp +PlGenCmp
nis0su:nis'su GOAHTI ; !+SgNomCmp +SgGenCmp +PlGenCmp
nis0su:nis'su GOAHTI ; !+SgNomCmp +SgGenCmp +PlGenCmp
nis0su:nis'su GOAHTI ; !+SgNomCmp +SgGenCmp +PlGenCmp
nis0su:nis'su GOAHTI ; !+SgNomCmp +SgGenCmp +PlGenCmp
nis0su:nis'su GOAHTI ; !+SgNomCmp +SgGenCmp +PlGenCmp
nis0su:nis'su GOAHTI ; !+SgNomCmp +SgGenCmp +PlGenCmp
nis0su:nis'su GOAHTI ; !+SgNomCmp +SgGenCmp +PlGenCmp
ni0su:nissun8 BEANA ; !+SgNomCmp +SgGenCmp +PlGenCmp
ni0su:nissun8 BEANA ; !+SgNomCmp +SgGenCmp +PlGenCmp
ni0su:nissun8 BEANA ; !+SgNomCmp +SgGenCmp +PlGenCmp
ni0su:nissun8 BEANA ; !+SgNomCmp +SgGenCmp +PlGenCmp
ni0su:nissun8 BEANA ; !+SgNomCmp +SgGenCmp +PlGenCmp
ni0su:nissun8 BEANA ; !+SgNomCmp +SgGenCmp +PlGenCmp
ni0su:nissun8 BEANA ; !+SgNomCmp +SgGenCmp +PlGenCmp
ni0su:nissun8 BEANA ; !+SgNomCmp +SgGenCmp +PlGenCmp
ni0su:nissun8 BEANA ; !+SgNomCmp +SgGenCmp +PlGenCmp
ni0su:nissun8 BEANA ; !+SgNomCmp +SgGenCmp +PlGenCmp
ni0su:nissun8 BEANA ; !+SgNomCmp +SgGenCmp +PlGenCmp
nisut:nisu BUVSSAT ; !+SgNomCmp +DefPlGenCmp !(pl.)
nisut:nisu BUVSSAT ; !+SgNomCmp +DefPlGenCmp !(pl.)
nisut:nisu BUVSSAT ; !+SgNomCmp +DefPlGenCmp !(pl.)
nisut:nisu BUVSSAT ; !+SgNomCmp +DefPlGenCmp !(pl.)
nisut:nisu BUVSSAT ; !+SgNomCmp +DefPlGenCmp !(pl.)
nisut:nisu BUVSSAT ; !+SgNomCmp +DefPlGenCmp !(pl.)
nisut:nisu BUVSSAT ; !+SgNomCmp +DefPlGenCmp !(pl.)
nisut:nisu BUVSSAT ; !+SgNomCmp +DefPlGenCmp !(pl.)
nisut:nisu BUVSSAT ; !+SgNomCmp +DefPlGenCmp !(pl.)
nisut:nisu BUVSSAT ; !+SgNomCmp +DefPlGenCmp !(pl.)
nisut:nisu BUVSSAT ; !+SgNomCmp +DefPlGenCmp !(pl.)
njuolggadus:njuolggaduss JOHTOLAT ;
njuolggadus:njuolggaduss JOHTOLAT ;
njuolggadus:njuolggaduss JOHTOLAT ;
njuolggadus:njuolggaduss JOHTOLAT ;
njuolggadus:njuolggaduss JOHTOLAT ;
njuolggadus:njuolggaduss JOHTOLAT ;
njuolggadus:njuolggaduss JOHTOLAT ;
njuolggadus:njuolggaduss JOHTOLAT ;
njuolggadus:njuolggaduss JOHTOLAT ;
njuolggadus:njuolggaduss JOHTOLAT ;
njuolggadus:njuolggaduss JOHTOLAT ;
njuolla GOAHTI ;
njuolla GOAHTI ;
njuolla GOAHTI ;
njuolla GOAHTI ;
njuolla GOAHTI ;
njuolla GOAHTI ;
njuolla GOAHTI ;
njuolla GOAHTI ;
njuolla GOAHTI ;
njuolla GOAHTI ;
njuolla GOAHTI ;
njuovadeapmi:njuovad EAPMI ; !+SgCmp +SgLeft +SgNomLeft +SgGenLeft +PlGenLeft
njuovadeapmi:njuovad EAPMI ; !+SgCmp +SgLeft +SgNomLeft +SgGenLeft +PlGenLeft
njuovadeapmi:njuovad EAPMI ; !+SgCmp +SgLeft +SgNomLeft +SgGenLeft +PlGenLeft
njuovadeapmi:njuovad EAPMI ; !+SgCmp +SgLeft +SgNomLeft +SgGenLeft +PlGenLeft
njuovadeapmi:njuovad EAPMI ; !+SgCmp +SgLeft +SgNomLeft +SgGenLeft +PlGenLeft
njuovadeapmi:njuovad EAPMI ; !+SgCmp +SgLeft +SgNomLeft +SgGenLeft +PlGenLeft
njuovadeapmi:njuovad EAPMI ; !+SgCmp +SgLeft +SgNomLeft +SgGenLeft +PlGenLeft
njuovadeapmi:njuovad EAPMI ; !+SgCmp +SgLeft +SgNomLeft +SgGenLeft +PlGenLeft
njuovadeapmi:njuovad EAPMI ; !+SgCmp +SgLeft +SgNomLeft +SgGenLeft +PlGenLeft
njuovadeapmi:njuovad EAPMI ; !+SgCmp +SgLeft +SgNomLeft +SgGenLeft +PlGenLeft
njuovadeapmi:njuovad EAPMI ; !+SgCmp +SgLeft +SgNomLeft +SgGenLeft +PlGenLeft
njuovahat:njuovahah'k JOHTOLAT ; !+SgNomCmp +DefSgGenCmp +PlGenCmp
njuovahat:njuovahah'k JOHTOLAT ; !+SgNomCmp +DefSgGenCmp +PlGenCmp
njuovahat:njuovahah'k JOHTOLAT ; !+SgNomCmp +DefSgGenCmp +PlGenCmp
njuovahat:njuovahah'k JOHTOLAT ; !+SgNomCmp +DefSgGenCmp +PlGenCmp
njuovahat:njuovahah'k JOHTOLAT ; !+SgNomCmp +DefSgGenCmp +PlGenCmp
njuovahat:njuovahah'k JOHTOLAT ; !+SgNomCmp +DefSgGenCmp +PlGenCmp
njuovahat:njuovahah'k JOHTOLAT ; !+SgNomCmp +DefSgGenCmp +PlGenCmp
njuovahat:njuovahah'k JOHTOLAT ; !+SgNomCmp +DefSgGenCmp +PlGenCmp
njuovahat:njuovahah'k JOHTOLAT ; !+SgNomCmp +DefSgGenCmp +PlGenCmp
njuovahat:njuovahah'k JOHTOLAT ; !+SgNomCmp +DefSgGenCmp +PlGenCmp
njuovahat:njuovahah'k JOHTOLAT ; !+SgNomCmp +DefSgGenCmp +PlGenCmp
noai0di:noaj'di GOAHTI ; !+SgNomCmp +SgGenCmp +PlGenCmp
noai0di:noaj'di GOAHTI ; !+SgNomCmp +SgGenCmp +PlGenCmp
noai0di:noaj'di GOAHTI ; !+SgNomCmp +SgGenCmp +PlGenCmp
noai0di:noaj'di GOAHTI ; !+SgNomCmp +SgGenCmp +PlGenCmp
noai0di:noaj'di GOAHTI ; !+SgNomCmp +SgGenCmp +PlGenCmp
noai0di:noaj'di GOAHTI ; !+SgNomCmp +SgGenCmp +PlGenCmp
noai0di:noaj'di GOAHTI ; !+SgNomCmp +SgGenCmp +PlGenCmp
noai0di:noaj'di GOAHTI ; !+SgNomCmp +SgGenCmp +PlGenCmp
noai0di:noaj'di GOAHTI ; !+SgNomCmp +SgGenCmp +PlGenCmp
noai0di:noaj'di GOAHTI ; !+SgNomCmp +SgGenCmp +PlGenCmp
noai0di:noaj'di GOAHTI ; !+SgNomCmp +SgGenCmp +PlGenCmp
nođđu GOAHTI ;
nođđu GOAHTI ;
nođđu GOAHTI ;
nođđu GOAHTI ;
nođđu GOAHTI ;
nođđu GOAHTI ;
nođđu GOAHTI ;
nođđu GOAHTI ;
nođđu GOAHTI ;
nođđu GOAHTI ;
nođđu GOAHTI ;
norbma GOAHTI ;
norbma GOAHTI ;
norbma GOAHTI ;
norbma GOAHTI ;
norbma GOAHTI ;
norbma GOAHTI ;
norbma GOAHTI ;
norbma GOAHTI ;
norbma GOAHTI ;
norbma GOAHTI ;
norbma GOAHTI ;
num0mar:num'mar MALIS ;
num0mar:num'mar MALIS ;
num0mar:num'mar MALIS ;
num0mar:num'mar MALIS ;
num0mar:num'mar MALIS ;
num0mar:num'mar MALIS ;
num0mar:num'mar MALIS ;
num0mar:num'mar MALIS ;
num0mar:num'mar MALIS ;
num0mar:num'mar MALIS ;
num0mar:num'mar MALIS ;
nuorra GOAHTI ; !+SgNomCmp +SgGenCmp +PlGenCmp
nuorra GOAHTI ; !+SgNomCmp +SgGenCmp +PlGenCmp
nuorra GOAHTI ; !+SgNomCmp +SgGenCmp +PlGenCmp
nuorra GOAHTI ; !+SgNomCmp +SgGenCmp +PlGenCmp
nuorra GOAHTI ; !+SgNomCmp +SgGenCmp +PlGenCmp
nuorra GOAHTI ; !+SgNomCmp +SgGenCmp +PlGenCmp
nuorra GOAHTI ; !+SgNomCmp +SgGenCmp +PlGenCmp
nuorra GOAHTI ; !+SgNomCmp +SgGenCmp +PlGenCmp
nuorra GOAHTI ; !+SgNomCmp +SgGenCmp +PlGenCmp
nuorra GOAHTI ; !+SgNomCmp +SgGenCmp +PlGenCmp
nuorra GOAHTI ; !+SgNomCmp +SgGenCmp +PlGenCmp
nuoskkideapmi:nuoskkid EAPMI ; !+SgCmp +SgLeft +SgNomLeft +SgGenLeft +PlGenLeft
nuoskkideapmi:nuoskkid EAPMI ; !+SgCmp +SgLeft +SgNomLeft +SgGenLeft +PlGenLeft
nuoskkideapmi:nuoskkid EAPMI ; !+SgCmp +SgLeft +SgNomLeft +SgGenLeft +PlGenLeft
nuoskkideapmi:nuoskkid EAPMI ; !+SgCmp +SgLeft +SgNomLeft +SgGenLeft +PlGenLeft
nuoskkideapmi:nuoskkid EAPMI ; !+SgCmp +SgLeft +SgNomLeft +SgGenLeft +PlGenLeft
nuoskkideapmi:nuoskkid EAPMI ; !+SgCmp +SgLeft +SgNomLeft +SgGenLeft +PlGenLeft
nuoskkideapmi:nuoskkid EAPMI ; !+SgCmp +SgLeft +SgNomLeft +SgGenLeft +PlGenLeft
nuoskkideapmi:nuoskkid EAPMI ; !+SgCmp +SgLeft +SgNomLeft +SgGenLeft +PlGenLeft
nuoskkideapmi:nuoskkid EAPMI ; !+SgCmp +SgLeft +SgNomLeft +SgGenLeft +PlGenLeft
nuoskkideapmi:nuoskkid EAPMI ; !+SgCmp +SgLeft +SgNomLeft +SgGenLeft +PlGenLeft
nuoskkideapmi:nuoskkid EAPMI ; !+SgCmp +SgLeft +SgNomLeft +SgGenLeft +PlGenLeft
nuvttot:nuvttoh GAHPIR ;
nuvttot:nuvttoh GAHPIR ;
nuvttot:nuvttoh GAHPIR ;
nuvttot:nuvttoh GAHPIR ;
nuvttot:nuvttoh GAHPIR ;
nuvttot:nuvttoh GAHPIR ;
nuvttot:nuvttoh GAHPIR ;
nuvttot:nuvttoh GAHPIR ;
nuvttot:nuvttoh GAHPIR ;
nuvttot:nuvttoh GAHPIR ;
nuvttot:nuvttoh GAHPIR ;
oabbá ALBMILONG ; !+SgNomCmp +SgGenCmp +PlGenCmp
oabbá ALBMILONG ; !+SgNomCmp +SgGenCmp +PlGenCmp
oabbá ALBMILONG ; !+SgNomCmp +SgGenCmp +PlGenCmp
oabbá ALBMILONG ; !+SgNomCmp +SgGenCmp +PlGenCmp
oabbá ALBMILONG ; !+SgNomCmp +SgGenCmp +PlGenCmp
oabbá ALBMILONG ; !+SgNomCmp +SgGenCmp +PlGenCmp
oabbá ALBMILONG ; !+SgNomCmp +SgGenCmp +PlGenCmp
oabbá ALBMILONG ; !+SgNomCmp +SgGenCmp +PlGenCmp
oabbá ALBMILONG ; !+SgNomCmp +SgGenCmp +PlGenCmp
oabbá ALBMILONG ; !+SgNomCmp +SgGenCmp +PlGenCmp
oabbá ALBMILONG ; !+SgNomCmp +SgGenCmp +PlGenCmp
oadjebasvuoh0ta:oadjebasvuoh'ta LUONDU ; !+SgGenCmp +DefPlGenCmp
oadjebasvuoh0ta:oadjebasvuoh'ta LUONDU ; !+SgGenCmp +DefPlGenCmp
oadjebasvuoh0ta:oadjebasvuoh'ta LUONDU ; !+SgGenCmp +DefPlGenCmp
oadjebasvuoh0ta:oadjebasvuoh'ta LUONDU ; !+SgGenCmp +DefPlGenCmp
oadjebasvuoh0ta:oadjebasvuoh'ta LUONDU ; !+SgGenCmp +DefPlGenCmp
oadjebasvuoh0ta:oadjebasvuoh'ta LUONDU ; !+SgGenCmp +DefPlGenCmp
oadjebasvuoh0ta:oadjebasvuoh'ta LUONDU ; !+SgGenCmp +DefPlGenCmp
oadjebasvuoh0ta:oadjebasvuoh'ta LUONDU ; !+SgGenCmp +DefPlGenCmp
oadjebasvuoh0ta:oadjebasvuoh'ta LUONDU ; !+SgGenCmp +DefPlGenCmp
oadjebasvuoh0ta:oadjebasvuoh'ta LUONDU ; !+SgGenCmp +DefPlGenCmp
oadjebasvuoh0ta:oadjebasvuoh'ta LUONDU ; !+SgGenCmp +DefPlGenCmp
oaffar GAHPIR ; !+SgNomCmp +SgGenCmp +PlGenCmp
oaffar GAHPIR ; !+SgNomCmp +SgGenCmp +PlGenCmp
oaffar GAHPIR ; !+SgNomCmp +SgGenCmp +PlGenCmp
oaffar GAHPIR ; !+SgNomCmp +SgGenCmp +PlGenCmp
oaffar GAHPIR ; !+SgNomCmp +SgGenCmp +PlGenCmp
oaffar GAHPIR ; !+SgNomCmp +SgGenCmp +PlGenCmp
oaffar GAHPIR ; !+SgNomCmp +SgGenCmp +PlGenCmp
oaffar GAHPIR ; !+SgNomCmp +SgGenCmp +PlGenCmp
oaffar GAHPIR ; !+SgNomCmp +SgGenCmp +PlGenCmp
oaffar GAHPIR ; !+SgNomCmp +SgGenCmp +PlGenCmp
oaffar GAHPIR ; !+SgNomCmp +SgGenCmp +PlGenCmp
oah0ci:oah'ci AIGI ; !+SgNomCmp +SgGenCmp +DefPlGenCmp
oah0ci:oah'ci AIGI ; !+SgNomCmp +SgGenCmp +DefPlGenCmp
oah0ci:oah'ci AIGI ; !+SgNomCmp +SgGenCmp +DefPlGenCmp
oah0ci:oah'ci AIGI ; !+SgNomCmp +SgGenCmp +DefPlGenCmp
oah0ci:oah'ci AIGI ; !+SgNomCmp +SgGenCmp +DefPlGenCmp
oah0ci:oah'ci AIGI ; !+SgNomCmp +SgGenCmp +DefPlGenCmp
oah0ci:oah'ci AIGI ; !+SgNomCmp +SgGenCmp +DefPlGenCmp
oah0ci:oah'ci AIGI ; !+SgNomCmp +SgGenCmp +DefPlGenCmp
oah0ci:oah'ci AIGI ; !+SgNomCmp +SgGenCmp +DefPlGenCmp
oah0ci:oah'ci AIGI ; !+SgNomCmp +SgGenCmp +DefPlGenCmp
oah0ci:oah'ci AIGI ; !+SgNomCmp +SgGenCmp +DefPlGenCmp
oahpahus:oahpahuss JOHTOLAT ;
oahpahus:oahpahuss JOHTOLAT ;
oahpahus:oahpahuss JOHTOLAT ;
oahpahus:oahpahuss JOHTOLAT ;
oahpahus:oahpahuss JOHTOLAT ;
oahpahus:oahpahuss JOHTOLAT ;
oahpahus:oahpahuss JOHTOLAT ;
oahpahus:oahpahuss JOHTOLAT ;
oahpahus:oahpahuss JOHTOLAT ;
oahpahus:oahpahuss JOHTOLAT ;
oahpahus:oahpahuss JOHTOLAT ;
oahppu AIGI ;
oahppu AIGI ;
oahppu AIGI ;
oahppu AIGI ;
oahppu AIGI ;
oahppu AIGI ;
oahppu AIGI ;
oahppu AIGI ;
oahppu AIGI ;
oahppu AIGI ;
oahppu AIGI ;
oainnus:oajdnus MALISLONG ;
oainnus:oajdnus MALISLONG ;
oainnus:oajdnus MALISLONG ;
oainnus:oajdnus MALISLONG ;
oainnus:oajdnus MALISLONG ;
oainnus:oajdnus MALISLONG ;
oainnus:oajdnus MALISLONG ;
oainnus:oajdnus MALISLONG ;
oainnus:oajdnus MALISLONG ;
oainnus:oajdnus MALISLONG ;
oainnus:oajdnus MALISLONG ;
oaivámuš:oaivámužž JOHTOLAT ; !+SgNomCmp +SgGenCmp +PlGenCmp
oaivámuš:oaivámužž JOHTOLAT ; !+SgNomCmp +SgGenCmp +PlGenCmp
oaivámuš:oaivámužž JOHTOLAT ; !+SgNomCmp +SgGenCmp +PlGenCmp
oaivámuš:oaivámužž JOHTOLAT ; !+SgNomCmp +SgGenCmp +PlGenCmp
oaivámuš:oaivámužž JOHTOLAT ; !+SgNomCmp +SgGenCmp +PlGenCmp
oaivámuš:oaivámužž JOHTOLAT ; !+SgNomCmp +SgGenCmp +PlGenCmp
oaivámuš:oaivámužž JOHTOLAT ; !+SgNomCmp +SgGenCmp +PlGenCmp
oaivámuš:oaivámužž JOHTOLAT ; !+SgNomCmp +SgGenCmp +PlGenCmp
oaivámuš:oaivámužž JOHTOLAT ; !+SgNomCmp +SgGenCmp +PlGenCmp
oaivámuš:oaivámužž JOHTOLAT ; !+SgNomCmp +SgGenCmp +PlGenCmp
oaivámuš:oaivámužž JOHTOLAT ; !+SgNomCmp +SgGenCmp +PlGenCmp
oaivil GAHPIRLONG ;
oaivil GAHPIRLONG ;
oaivil GAHPIRLONG ;
oaivil GAHPIRLONG ;
oaivil GAHPIRLONG ;
oaivil GAHPIRLONG ;
oaivil GAHPIRLONG ;
oaivil GAHPIRLONG ;
oaivil GAHPIRLONG ;
oaivil GAHPIRLONG ;
oaivil GAHPIRLONG ;
oar0ji:oar'ji OARJI ;
oar0ji:oar'ji OARJI ;
oar0ji:oar'ji OARJI ;
oar0ji:oar'ji OARJI ;
oar0ji:oar'ji OARJI ;
oar0ji:oar'ji OARJI ;
oar0ji:oar'ji OARJI ;
oar0ji:oar'ji OARJI ;
oar0ji:oar'ji OARJI ;
oar0ji:oar'ji OARJI ;
oar0ji:oar'ji OARJI ;
oastin:oastim BOAHTIN ; !+SgCmp +SgLeft +SgNomLeft +SgGenLeft +PlGenLeft
oastin:oastim BOAHTIN ; !+SgCmp +SgLeft +SgNomLeft +SgGenLeft +PlGenLeft
oastin:oastim BOAHTIN ; !+SgCmp +SgLeft +SgNomLeft +SgGenLeft +PlGenLeft
oastin:oastim BOAHTIN ; !+SgCmp +SgLeft +SgNomLeft +SgGenLeft +PlGenLeft
oastin:oastim BOAHTIN ; !+SgCmp +SgLeft +SgNomLeft +SgGenLeft +PlGenLeft
oastin:oastim BOAHTIN ; !+SgCmp +SgLeft +SgNomLeft +SgGenLeft +PlGenLeft
oastin:oastim BOAHTIN ; !+SgCmp +SgLeft +SgNomLeft +SgGenLeft +PlGenLeft
oastin:oastim BOAHTIN ; !+SgCmp +SgLeft +SgNomLeft +SgGenLeft +PlGenLeft
oastin:oastim BOAHTIN ; !+SgCmp +SgLeft +SgNomLeft +SgGenLeft +PlGenLeft
oastin:oastim BOAHTIN ; !+SgCmp +SgLeft +SgNomLeft +SgGenLeft +PlGenLeft
oastin:oastim BOAHTIN ; !+SgCmp +SgLeft +SgNomLeft +SgGenLeft +PlGenLeft
oa00zis:oah'cis MALIS ;
oa00zis:oah'cis MALIS ;
oa00zis:oah'cis MALIS ;
oa00zis:oah'cis MALIS ;
oa00zis:oah'cis MALIS ;
oa00zis:oah'cis MALIS ;
oa00zis:oah'cis MALIS ;
oa00zis:oah'cis MALIS ;
oa00zis:oah'cis MALIS ;
oa00zis:oah'cis MALIS ;
oa00zis:oah'cis MALIS ;
objeak0ta:objeak'ta GOAHTI ;
objeak0ta:objeak'ta GOAHTI ;
objeak0ta:objeak'ta GOAHTI ;
objeak0ta:objeak'ta GOAHTI ;
objeak0ta:objeak'ta GOAHTI ;
objeak0ta:objeak'ta GOAHTI ;
objeak0ta:objeak'ta GOAHTI ;
objeak0ta:objeak'ta GOAHTI ;
objeak0ta:objeak'ta GOAHTI ;
objeak0ta:objeak'ta GOAHTI ;
objeak0ta:objeak'ta GOAHTI ;
o0đas:ođđas MALIS ;
o0đas:ođđas MALIS ;
o0đas:ođđas MALIS ;
o0đas:ođđas MALIS ;
o0đas:ođđas MALIS ;
o0đas:ođđas MALIS ;
o0đas:ođđas MALIS ;
o0đas:ođđas MALIS ;
o0đas:ođđas MALIS ;
o0đas:ođđas MALIS ;
o0đas:ođđas MALIS ;
okkupašuvdna:okkupašu TELEFON ; !^LOAN
okkupašuvdna:okkupašu TELEFON ; !^LOAN
okkupašuvdna:okkupašu TELEFON ; !^LOAN
okkupašuvdna:okkupašu TELEFON ; !^LOAN
okkupašuvdna:okkupašu TELEFON ; !^LOAN
okkupašuvdna:okkupašu TELEFON ; !^LOAN
okkupašuvdna:okkupašu TELEFON ; !^LOAN
okkupašuvdna:okkupašu TELEFON ; !^LOAN
okkupašuvdna:okkupašu TELEFON ; !^LOAN
okkupašuvdna:okkupašu TELEFON ; !^LOAN
okkupašuvdna:okkupašu TELEFON ; !^LOAN
olggoš:olggož LEXDIMINC ;
olggoš:olggož LEXDIMINC ;
olggoš:olggož LEXDIMINC ;
olggoš:olggož LEXDIMINC ;
olggoš:olggož LEXDIMINC ;
olggoš:olggož LEXDIMINC ;
olggoš:olggož LEXDIMINC ;
olggoš:olggož LEXDIMINC ;
olggoš:olggož LEXDIMINC ;
olggoš:olggož LEXDIMINC ;
olggoš:olggož LEXDIMINC ;
olmmái:olbmáj FALIS "man N" ;
olmmái:olbmáj FALIS "man N" ;
olmmái:olbmáj FALIS "man N" ;
olmmái:olbmáj FALIS "man N" ;
olmmái:olbmáj FALIS "man N" ;
olmmái:olbmáj FALIS "man N" ;
olmmái:olbmáj FALIS "man N" ;
olmmái:olbmáj FALIS "man N" ;
olmmái:olbmáj FALIS "man N" ;
olmmái:olbmáj FALIS "man N" ;
olmmái:olbmáj FALIS "man N" ;
olmmoš:olbmož FALIS ; !+SgNomCmp +SgGenCmp +PlGenCmp
olmmoš:olbmož FALIS ; !+SgNomCmp +SgGenCmp +PlGenCmp
olmmoš:olbmož FALIS ; !+SgNomCmp +SgGenCmp +PlGenCmp
olmmoš:olbmož FALIS ; !+SgNomCmp +SgGenCmp +PlGenCmp
olmmoš:olbmož FALIS ; !+SgNomCmp +SgGenCmp +PlGenCmp
olmmoš:olbmož FALIS ; !+SgNomCmp +SgGenCmp +PlGenCmp
olmmoš:olbmož FALIS ; !+SgNomCmp +SgGenCmp +PlGenCmp
olmmoš:olbmož FALIS ; !+SgNomCmp +SgGenCmp +PlGenCmp
olmmoš:olbmož FALIS ; !+SgNomCmp +SgGenCmp +PlGenCmp
olmmoš:olbmož FALIS ; !+SgNomCmp +SgGenCmp +PlGenCmp
olmmoš:olbmož FALIS ; !+SgNomCmp +SgGenCmp +PlGenCmp
opmodat:opmodah'k JOHTOLAT ;
opmodat:opmodah'k JOHTOLAT ;
opmodat:opmodah'k JOHTOLAT ;
opmodat:opmodah'k JOHTOLAT ;
opmodat:opmodah'k JOHTOLAT ;
opmodat:opmodah'k JOHTOLAT ;
opmodat:opmodah'k JOHTOLAT ;
opmodat:opmodah'k JOHTOLAT ;
opmodat:opmodah'k JOHTOLAT ;
opmodat:opmodah'k JOHTOLAT ;
opmodat:opmodah'k JOHTOLAT ;
orgána GOAHTI ; !+SgNomCmp +SgGenCmp +PlGenCmp
orgána GOAHTI ; !+SgNomCmp +SgGenCmp +PlGenCmp
orgána GOAHTI ; !+SgNomCmp +SgGenCmp +PlGenCmp
orgána GOAHTI ; !+SgNomCmp +SgGenCmp +PlGenCmp
orgána GOAHTI ; !+SgNomCmp +SgGenCmp +PlGenCmp
orgána GOAHTI ; !+SgNomCmp +SgGenCmp +PlGenCmp
orgána GOAHTI ; !+SgNomCmp +SgGenCmp +PlGenCmp
orgána GOAHTI ; !+SgNomCmp +SgGenCmp +PlGenCmp
orgána GOAHTI ; !+SgNomCmp +SgGenCmp +PlGenCmp
orgána GOAHTI ; !+SgNomCmp +SgGenCmp +PlGenCmp
orgána GOAHTI ; !+SgNomCmp +SgGenCmp +PlGenCmp
organisašuvdna:organisašu TELEFON ; !+SgNomCmp +DefSgGenCmp +PlGenCmp
organisašuvdna:organisašu TELEFON ; !+SgNomCmp +DefSgGenCmp +PlGenCmp
organisašuvdna:organisašu TELEFON ; !+SgNomCmp +DefSgGenCmp +PlGenCmp
organisašuvdna:organisašu TELEFON ; !+SgNomCmp +DefSgGenCmp +PlGenCmp
organisašuvdna:organisašu TELEFON ; !+SgNomCmp +DefSgGenCmp +PlGenCmp
organisašuvdna:organisašu TELEFON ; !+SgNomCmp +DefSgGenCmp +PlGenCmp
organisašuvdna:organisašu TELEFON ; !+SgNomCmp +DefSgGenCmp +PlGenCmp
organisašuvdna:organisašu TELEFON ; !+SgNomCmp +DefSgGenCmp +PlGenCmp
organisašuvdna:organisašu TELEFON ; !+SgNomCmp +DefSgGenCmp +PlGenCmp
organisašuvdna:organisašu TELEFON ; !+SgNomCmp +DefSgGenCmp +PlGenCmp
organisašuvdna:organisašu TELEFON ; !+SgNomCmp +DefSgGenCmp +PlGenCmp
orgánisašuvdna:orgánisašu TELEFON ; !SUB
orgánisašuvdna:orgánisašu TELEFON ; !SUB
orgánisašuvdna:orgánisašu TELEFON ; !SUB
orgánisašuvdna:orgánisašu TELEFON ; !SUB
orgánisašuvdna:orgánisašu TELEFON ; !SUB
orgánisašuvdna:orgánisašu TELEFON ; !SUB
orgánisašuvdna:orgánisašu TELEFON ; !SUB
orgánisašuvdna:orgánisašu TELEFON ; !SUB
orgánisašuvdna:orgánisašu TELEFON ; !SUB
orgánisašuvdna:orgánisašu TELEFON ; !SUB
orgánisašuvdna:orgánisašu TELEFON ; !SUB
ortnet:ortneg GAHPIR ;
ortnet:ortneg GAHPIR ;
ortnet:ortneg GAHPIR ;
ortnet:ortneg GAHPIR ;
ortnet:ortneg GAHPIR ;
ortnet:ortneg GAHPIR ;
ortnet:ortneg GAHPIR ;
ortnet:ortneg GAHPIR ;
ortnet:ortneg GAHPIR ;
ortnet:ortneg GAHPIR ;
ortnet:ortneg GAHPIR ;
ovdáneapmi:ovdán EAPMI ; !+SgCmp
ovdáneapmi:ovdán EAPMI ; !+SgCmp
ovdáneapmi:ovdán EAPMI ; !+SgCmp
ovdáneapmi:ovdán EAPMI ; !+SgCmp
ovdáneapmi:ovdán EAPMI ; !+SgCmp
ovdáneapmi:ovdán EAPMI ; !+SgCmp
ovdáneapmi:ovdán EAPMI ; !+SgCmp
ovdáneapmi:ovdán EAPMI ; !+SgCmp
ovdáneapmi:ovdán EAPMI ; !+SgCmp
ovdáneapmi:ovdán EAPMI ; !+SgCmp
ovdáneapmi:ovdán EAPMI ; !+SgCmp
ovttadat:ovttadah'k JOHTOLAT ; !+SgNomCmp +DefSgGenCmp +PlGenCmp
ovttadat:ovttadah'k JOHTOLAT ; !+SgNomCmp +DefSgGenCmp +PlGenCmp
ovttadat:ovttadah'k JOHTOLAT ; !+SgNomCmp +DefSgGenCmp +PlGenCmp
ovttadat:ovttadah'k JOHTOLAT ; !+SgNomCmp +DefSgGenCmp +PlGenCmp
ovttadat:ovttadah'k JOHTOLAT ; !+SgNomCmp +DefSgGenCmp +PlGenCmp
ovttadat:ovttadah'k JOHTOLAT ; !+SgNomCmp +DefSgGenCmp +PlGenCmp
ovttadat:ovttadah'k JOHTOLAT ; !+SgNomCmp +DefSgGenCmp +PlGenCmp
ovttadat:ovttadah'k JOHTOLAT ; !+SgNomCmp +DefSgGenCmp +PlGenCmp
ovttadat:ovttadah'k JOHTOLAT ; !+SgNomCmp +DefSgGenCmp +PlGenCmp
ovttadat:ovttadah'k JOHTOLAT ; !+SgNomCmp +DefSgGenCmp +PlGenCmp
ovttadat:ovttadah'k JOHTOLAT ; !+SgNomCmp +DefSgGenCmp +PlGenCmp
pakeha STAHTA ; !+SgNomCmp +SgGenCmp +PlGenCmp
pakeha STAHTA ; !+SgNomCmp +SgGenCmp +PlGenCmp
pakeha STAHTA ; !+SgNomCmp +SgGenCmp +PlGenCmp
pakeha STAHTA ; !+SgNomCmp +SgGenCmp +PlGenCmp
pakeha STAHTA ; !+SgNomCmp +SgGenCmp +PlGenCmp
pakeha STAHTA ; !+SgNomCmp +SgGenCmp +PlGenCmp
pakeha STAHTA ; !+SgNomCmp +SgGenCmp +PlGenCmp
pakeha STAHTA ; !+SgNomCmp +SgGenCmp +PlGenCmp
pakeha STAHTA ; !+SgNomCmp +SgGenCmp +PlGenCmp
pakeha STAHTA ; !+SgNomCmp +SgGenCmp +PlGenCmp
pakeha STAHTA ; !+SgNomCmp +SgGenCmp +PlGenCmp
parodiija IIJA ;
parodiija IIJA ;
parodiija IIJA ;
parodiija IIJA ;
parodiija IIJA ;
parodiija IIJA ;
parodiija IIJA ;
parodiija IIJA ;
parodiija IIJA ;
parodiija IIJA ;
parodiija IIJA ;
passivitehta STAHTA ;
passivitehta STAHTA ;
passivitehta STAHTA ;
passivitehta STAHTA ;
passivitehta STAHTA ;
passivitehta STAHTA ;
passivitehta STAHTA ;
passivitehta STAHTA ;
passivitehta STAHTA ;
passivitehta STAHTA ;
passivitehta STAHTA ;
pedofii0la:pedofij'la GOAHTI ; !^LOAN
pedofii0la:pedofij'la GOAHTI ; !^LOAN
pedofii0la:pedofij'la GOAHTI ; !^LOAN
pedofii0la:pedofij'la GOAHTI ; !^LOAN
pedofii0la:pedofij'la GOAHTI ; !^LOAN
pedofii0la:pedofij'la GOAHTI ; !^LOAN
pedofii0la:pedofij'la GOAHTI ; !^LOAN
pedofii0la:pedofij'la GOAHTI ; !^LOAN
pedofii0la:pedofij'la GOAHTI ; !^LOAN
pedofii0la:pedofij'la GOAHTI ; !^LOAN
pedofii0la:pedofij'la GOAHTI ; !^LOAN
pessimis0ta:pessimis'ta GOAHTI ; !+SgNomCmp +SgGenCmp +PlGenCmp
pessimis0ta:pessimis'ta GOAHTI ; !+SgNomCmp +SgGenCmp +PlGenCmp
pessimis0ta:pessimis'ta GOAHTI ; !+SgNomCmp +SgGenCmp +PlGenCmp
pessimis0ta:pessimis'ta GOAHTI ; !+SgNomCmp +SgGenCmp +PlGenCmp
pessimis0ta:pessimis'ta GOAHTI ; !+SgNomCmp +SgGenCmp +PlGenCmp
pessimis0ta:pessimis'ta GOAHTI ; !+SgNomCmp +SgGenCmp +PlGenCmp
pessimis0ta:pessimis'ta GOAHTI ; !+SgNomCmp +SgGenCmp +PlGenCmp
pessimis0ta:pessimis'ta GOAHTI ; !+SgNomCmp +SgGenCmp +PlGenCmp
pessimis0ta:pessimis'ta GOAHTI ; !+SgNomCmp +SgGenCmp +PlGenCmp
pessimis0ta:pessimis'ta GOAHTI ; !+SgNomCmp +SgGenCmp +PlGenCmp
pessimis0ta:pessimis'ta GOAHTI ; !+SgNomCmp +SgGenCmp +PlGenCmp
plána GOAHTI ;
plána GOAHTI ;
plána GOAHTI ;
plána GOAHTI ;
plána GOAHTI ;
plána GOAHTI ;
plána GOAHTI ;
plána GOAHTI ;
plána GOAHTI ;
plána GOAHTI ;
plána GOAHTI ;
poas0ta:poas'ta GOAHTI ;
poas0ta:poas'ta GOAHTI ;
poas0ta:poas'ta GOAHTI ;
poas0ta:poas'ta GOAHTI ;
poas0ta:poas'ta GOAHTI ;
poas0ta:poas'ta GOAHTI ;
poas0ta:poas'ta GOAHTI ;
poas0ta:poas'ta GOAHTI ;
poas0ta:poas'ta GOAHTI ;
poas0ta:poas'ta GOAHTI ;
poas0ta:poas'ta GOAHTI ;
politihkka GOAHTI ;
politihkka GOAHTI ;
politihkka GOAHTI ;
politihkka GOAHTI ;
politihkka GOAHTI ;
politihkka GOAHTI ;
politihkka GOAHTI ;
politihkka GOAHTI ;
politihkka GOAHTI ;
politihkka GOAHTI ;
politihkka GOAHTI ;
politiija IIJA ; !+SgNomCmp +SgGenCmp +PlGenCmp
politiija IIJA ; !+SgNomCmp +SgGenCmp +PlGenCmp
politiija IIJA ; !+SgNomCmp +SgGenCmp +PlGenCmp
politiija IIJA ; !+SgNomCmp +SgGenCmp +PlGenCmp
politiija IIJA ; !+SgNomCmp +SgGenCmp +PlGenCmp
politiija IIJA ; !+SgNomCmp +SgGenCmp +PlGenCmp
politiija IIJA ; !+SgNomCmp +SgGenCmp +PlGenCmp
politiija IIJA ; !+SgNomCmp +SgGenCmp +PlGenCmp
politiija IIJA ; !+SgNomCmp +SgGenCmp +PlGenCmp
politiija IIJA ; !+SgNomCmp +SgGenCmp +PlGenCmp
politiija IIJA ; !+SgNomCmp +SgGenCmp +PlGenCmp
presidean0ta:presidean'ta GOAHTI ; !+SgNomCmp +SgGenCmp +PlGenCmp
presidean0ta:presidean'ta GOAHTI ; !+SgNomCmp +SgGenCmp +PlGenCmp
presidean0ta:presidean'ta GOAHTI ; !+SgNomCmp +SgGenCmp +PlGenCmp
presidean0ta:presidean'ta GOAHTI ; !+SgNomCmp +SgGenCmp +PlGenCmp
presidean0ta:presidean'ta GOAHTI ; !+SgNomCmp +SgGenCmp +PlGenCmp
presidean0ta:presidean'ta GOAHTI ; !+SgNomCmp +SgGenCmp +PlGenCmp
presidean0ta:presidean'ta GOAHTI ; !+SgNomCmp +SgGenCmp +PlGenCmp
presidean0ta:presidean'ta GOAHTI ; !+SgNomCmp +SgGenCmp +PlGenCmp
presidean0ta:presidean'ta GOAHTI ; !+SgNomCmp +SgGenCmp +PlGenCmp
presidean0ta:presidean'ta GOAHTI ; !+SgNomCmp +SgGenCmp +PlGenCmp
presidean0ta:presidean'ta GOAHTI ; !+SgNomCmp +SgGenCmp +PlGenCmp
prinsihppa GOAHTI ;
prinsihppa GOAHTI ;
prinsihppa GOAHTI ;
prinsihppa GOAHTI ;
prinsihppa GOAHTI ;
prinsihppa GOAHTI ;
prinsihppa GOAHTI ;
prinsihppa GOAHTI ;
prinsihppa GOAHTI ;
prinsihppa GOAHTI ;
prinsihppa GOAHTI ;
produsean0ta:produsean'ta GOAHTI ; !^LOAN
produsean0ta:produsean'ta GOAHTI ; !^LOAN
produsean0ta:produsean'ta GOAHTI ; !^LOAN
produsean0ta:produsean'ta GOAHTI ; !^LOAN
produsean0ta:produsean'ta GOAHTI ; !^LOAN
produsean0ta:produsean'ta GOAHTI ; !^LOAN
produsean0ta:produsean'ta GOAHTI ; !^LOAN
produsean0ta:produsean'ta GOAHTI ; !^LOAN
produsean0ta:produsean'ta GOAHTI ; !^LOAN
produsean0ta:produsean'ta GOAHTI ; !^LOAN
produsean0ta:produsean'ta GOAHTI ; !^LOAN
prošeak0ta:prošeak'ta GOAHTI ;
prošeak0ta:prošeak'ta GOAHTI ;
prošeak0ta:prošeak'ta GOAHTI ;
prošeak0ta:prošeak'ta GOAHTI ;
prošeak0ta:prošeak'ta GOAHTI ;
prošeak0ta:prošeak'ta GOAHTI ;
prošeak0ta:prošeak'ta GOAHTI ;
prošeak0ta:prošeak'ta GOAHTI ;
prošeak0ta:prošeak'ta GOAHTI ;
prošeak0ta:prošeak'ta GOAHTI ;
prošeak0ta:prošeak'ta GOAHTI ;
prosean0ta:prosean'ta GOAHTI ;
prosean0ta:prosean'ta GOAHTI ;
prosean0ta:prosean'ta GOAHTI ;
prosean0ta:prosean'ta GOAHTI ;
prosean0ta:prosean'ta GOAHTI ;
prosean0ta:prosean'ta GOAHTI ;
prosean0ta:prosean'ta GOAHTI ;
prosean0ta:prosean'ta GOAHTI ;
prosean0ta:prosean'ta GOAHTI ;
prosean0ta:prosean'ta GOAHTI ;
prosean0ta:prosean'ta GOAHTI ;
provokašuvdna:provokašu TELEFON ;
provokašuvdna:provokašu TELEFON ;
provokašuvdna:provokašu TELEFON ;
provokašuvdna:provokašu TELEFON ;
provokašuvdna:provokašu TELEFON ;
provokašuvdna:provokašu TELEFON ;
provokašuvdna:provokašu TELEFON ;
provokašuvdna:provokašu TELEFON ;
provokašuvdna:provokašu TELEFON ;
provokašuvdna:provokašu TELEFON ;
provokašuvdna:provokašu TELEFON ;
pseudonyma GOAHTI ; !^LOAN
pseudonyma GOAHTI ; !^LOAN
pseudonyma GOAHTI ; !^LOAN
pseudonyma GOAHTI ; !^LOAN
pseudonyma GOAHTI ; !^LOAN
pseudonyma GOAHTI ; !^LOAN
pseudonyma GOAHTI ; !^LOAN
pseudonyma GOAHTI ; !^LOAN
pseudonyma GOAHTI ; !^LOAN
pseudonyma GOAHTI ; !^LOAN
pseudonyma GOAHTI ; !^LOAN
psykologa GOAHTI ; !+SgNomCmp +SgGenCmp +PlGenCmp
psykologa GOAHTI ; !+SgNomCmp +SgGenCmp +PlGenCmp
psykologa GOAHTI ; !+SgNomCmp +SgGenCmp +PlGenCmp
psykologa GOAHTI ; !+SgNomCmp +SgGenCmp +PlGenCmp
psykologa GOAHTI ; !+SgNomCmp +SgGenCmp +PlGenCmp
psykologa GOAHTI ; !+SgNomCmp +SgGenCmp +PlGenCmp
psykologa GOAHTI ; !+SgNomCmp +SgGenCmp +PlGenCmp
psykologa GOAHTI ; !+SgNomCmp +SgGenCmp +PlGenCmp
psykologa GOAHTI ; !+SgNomCmp +SgGenCmp +PlGenCmp
psykologa GOAHTI ; !+SgNomCmp +SgGenCmp +PlGenCmp
psykologa GOAHTI ; !+SgNomCmp +SgGenCmp +PlGenCmp
pyramida STAHTA ;
pyramida STAHTA ;
pyramida STAHTA ;
pyramida STAHTA ;
pyramida STAHTA ;
pyramida STAHTA ;
pyramida STAHTA ;
pyramida STAHTA ;
pyramida STAHTA ;
pyramida STAHTA ;
pyramida STAHTA ;
ráđđádallan:ráđđádallam BOAHTIN ; !+SgCmp
ráđđádallan:ráđđádallam BOAHTIN ; !+SgCmp
ráđđádallan:ráđđádallam BOAHTIN ; !+SgCmp
ráđđádallan:ráđđádallam BOAHTIN ; !+SgCmp
ráđđádallan:ráđđádallam BOAHTIN ; !+SgCmp
ráđđádallan:ráđđádallam BOAHTIN ; !+SgCmp
ráđđádallan:ráđđádallam BOAHTIN ; !+SgCmp
ráđđádallan:ráđđádallam BOAHTIN ; !+SgCmp
ráđđádallan:ráđđádallam BOAHTIN ; !+SgCmp
ráđđádallan:ráđđádallam BOAHTIN ; !+SgCmp
ráđđádallan:ráđđádallam BOAHTIN ; !+SgCmp
ráđđehus:ráđđehuss JOHTOLAT ; !+SgNomCmp +DefSgGenCmp +PlGenCmp
ráđđehus:ráđđehuss JOHTOLAT ; !+SgNomCmp +DefSgGenCmp +PlGenCmp
ráđđehus:ráđđehuss JOHTOLAT ; !+SgNomCmp +DefSgGenCmp +PlGenCmp
ráđđehus:ráđđehuss JOHTOLAT ; !+SgNomCmp +DefSgGenCmp +PlGenCmp
ráđđehus:ráđđehuss JOHTOLAT ; !+SgNomCmp +DefSgGenCmp +PlGenCmp
ráđđehus:ráđđehuss JOHTOLAT ; !+SgNomCmp +DefSgGenCmp +PlGenCmp
ráđđehus:ráđđehuss JOHTOLAT ; !+SgNomCmp +DefSgGenCmp +PlGenCmp
ráđđehus:ráđđehuss JOHTOLAT ; !+SgNomCmp +DefSgGenCmp +PlGenCmp
ráđđehus:ráđđehuss JOHTOLAT ; !+SgNomCmp +DefSgGenCmp +PlGenCmp
ráđđehus:ráđđehuss JOHTOLAT ; !+SgNomCmp +DefSgGenCmp +PlGenCmp
ráđđehus:ráđđehuss JOHTOLAT ; !+SgNomCmp +DefSgGenCmp +PlGenCmp
ráđđi AIGI ; !+SgNomCmp +DefSgGenCmp +PlGenCmp
ráđđi AIGI ; !+SgNomCmp +DefSgGenCmp +PlGenCmp
ráđđi AIGI ; !+SgNomCmp +DefSgGenCmp +PlGenCmp
ráđđi AIGI ; !+SgNomCmp +DefSgGenCmp +PlGenCmp
ráđđi AIGI ; !+SgNomCmp +DefSgGenCmp +PlGenCmp
ráđđi AIGI ; !+SgNomCmp +DefSgGenCmp +PlGenCmp
ráđđi AIGI ; !+SgNomCmp +DefSgGenCmp +PlGenCmp
ráđđi AIGI ; !+SgNomCmp +DefSgGenCmp +PlGenCmp
ráđđi AIGI ; !+SgNomCmp +DefSgGenCmp +PlGenCmp
ráđđi AIGI ; !+SgNomCmp +DefSgGenCmp +PlGenCmp
ráđđi AIGI ; !+SgNomCmp +DefSgGenCmp +PlGenCmp
radikála:radikál SOSIAL ; !+SgNomCmp +SgGenCmp +PlGenCmp !^LOAN
radikála:radikál SOSIAL ; !+SgNomCmp +SgGenCmp +PlGenCmp !^LOAN
radikála:radikál SOSIAL ; !+SgNomCmp +SgGenCmp +PlGenCmp !^LOAN
radikála:radikál SOSIAL ; !+SgNomCmp +SgGenCmp +PlGenCmp !^LOAN
radikála:radikál SOSIAL ; !+SgNomCmp +SgGenCmp +PlGenCmp !^LOAN
radikála:radikál SOSIAL ; !+SgNomCmp +SgGenCmp +PlGenCmp !^LOAN
radikála:radikál SOSIAL ; !+SgNomCmp +SgGenCmp +PlGenCmp !^LOAN
radikála:radikál SOSIAL ; !+SgNomCmp +SgGenCmp +PlGenCmp !^LOAN
radikála:radikál SOSIAL ; !+SgNomCmp +SgGenCmp +PlGenCmp !^LOAN
radikála:radikál SOSIAL ; !+SgNomCmp +SgGenCmp +PlGenCmp !^LOAN
radikála:radikál SOSIAL ; !+SgNomCmp +SgGenCmp +PlGenCmp !^LOAN
rád0já:rád'já ALBMILONGSHORT ; !+SgNomCmp +DefSgGenCmp +DefPlGenCmp +SgLeft +SgNomLeft +SgGenLeft +PlGenLeft
rád0já:rád'já ALBMILONGSHORT ; !+SgNomCmp +DefSgGenCmp +DefPlGenCmp +SgLeft +SgNomLeft +SgGenLeft +PlGenLeft
rád0já:rád'já ALBMILONGSHORT ; !+SgNomCmp +DefSgGenCmp +DefPlGenCmp +SgLeft +SgNomLeft +SgGenLeft +PlGenLeft
rád0já:rád'já ALBMILONGSHORT ; !+SgNomCmp +DefSgGenCmp +DefPlGenCmp +SgLeft +SgNomLeft +SgGenLeft +PlGenLeft
rád0já:rád'já ALBMILONGSHORT ; !+SgNomCmp +DefSgGenCmp +DefPlGenCmp +SgLeft +SgNomLeft +SgGenLeft +PlGenLeft
rád0já:rád'já ALBMILONGSHORT ; !+SgNomCmp +DefSgGenCmp +DefPlGenCmp +SgLeft +SgNomLeft +SgGenLeft +PlGenLeft
rád0já:rád'já ALBMILONGSHORT ; !+SgNomCmp +DefSgGenCmp +DefPlGenCmp +SgLeft +SgNomLeft +SgGenLeft +PlGenLeft
rád0já:rád'já ALBMILONGSHORT ; !+SgNomCmp +DefSgGenCmp +DefPlGenCmp +SgLeft +SgNomLeft +SgGenLeft +PlGenLeft
rád0já:rád'já ALBMILONGSHORT ; !+SgNomCmp +DefSgGenCmp +DefPlGenCmp +SgLeft +SgNomLeft +SgGenLeft +PlGenLeft
rád0já:rád'já ALBMILONGSHORT ; !+SgNomCmp +DefSgGenCmp +DefPlGenCmp +SgLeft +SgNomLeft +SgGenLeft +PlGenLeft
rád0já:rád'já ALBMILONGSHORT ; !+SgNomCmp +DefSgGenCmp +DefPlGenCmp +SgLeft +SgNomLeft +SgGenLeft +PlGenLeft
rád0ji:rád'ji GOAHTI ; !+SgNomCmp +DefSgGenCmp +DefPlGenCmp +SgLeft +SgNomLeft +SgGenLeft +PlGenLeft
rád0ji:rád'ji GOAHTI ; !+SgNomCmp +DefSgGenCmp +DefPlGenCmp +SgLeft +SgNomLeft +SgGenLeft +PlGenLeft
rád0ji:rád'ji GOAHTI ; !+SgNomCmp +DefSgGenCmp +DefPlGenCmp +SgLeft +SgNomLeft +SgGenLeft +PlGenLeft
rád0ji:rád'ji GOAHTI ; !+SgNomCmp +DefSgGenCmp +DefPlGenCmp +SgLeft +SgNomLeft +SgGenLeft +PlGenLeft
rád0ji:rád'ji GOAHTI ; !+SgNomCmp +DefSgGenCmp +DefPlGenCmp +SgLeft +SgNomLeft +SgGenLeft +PlGenLeft
rád0ji:rád'ji GOAHTI ; !+SgNomCmp +DefSgGenCmp +DefPlGenCmp +SgLeft +SgNomLeft +SgGenLeft +PlGenLeft
rád0ji:rád'ji GOAHTI ; !+SgNomCmp +DefSgGenCmp +DefPlGenCmp +SgLeft +SgNomLeft +SgGenLeft +PlGenLeft
rád0ji:rád'ji GOAHTI ; !+SgNomCmp +DefSgGenCmp +DefPlGenCmp +SgLeft +SgNomLeft +SgGenLeft +PlGenLeft
rád0ji:rád'ji GOAHTI ; !+SgNomCmp +DefSgGenCmp +DefPlGenCmp +SgLeft +SgNomLeft +SgGenLeft +PlGenLeft
rád0ji:rád'ji GOAHTI ; !+SgNomCmp +DefSgGenCmp +DefPlGenCmp +SgLeft +SgNomLeft +SgGenLeft +PlGenLeft
rád0ji:rád'ji GOAHTI ; !+SgNomCmp +DefSgGenCmp +DefPlGenCmp +SgLeft +SgNomLeft +SgGenLeft +PlGenLeft
ráhkesvuoh0ta:ráhkesvuoh'ta LUONDU ; !+SgGenCmp +DefPlGenCmp
ráhkesvuoh0ta:ráhkesvuoh'ta LUONDU ; !+SgGenCmp +DefPlGenCmp
ráhkesvuoh0ta:ráhkesvuoh'ta LUONDU ; !+SgGenCmp +DefPlGenCmp
ráhkesvuoh0ta:ráhkesvuoh'ta LUONDU ; !+SgGenCmp +DefPlGenCmp
ráhkesvuoh0ta:ráhkesvuoh'ta LUONDU ; !+SgGenCmp +DefPlGenCmp
ráhkesvuoh0ta:ráhkesvuoh'ta LUONDU ; !+SgGenCmp +DefPlGenCmp
ráhkesvuoh0ta:ráhkesvuoh'ta LUONDU ; !+SgGenCmp +DefPlGenCmp
ráhkesvuoh0ta:ráhkesvuoh'ta LUONDU ; !+SgGenCmp +DefPlGenCmp
ráhkesvuoh0ta:ráhkesvuoh'ta LUONDU ; !+SgGenCmp +DefPlGenCmp
ráhkesvuoh0ta:ráhkesvuoh'ta LUONDU ; !+SgGenCmp +DefPlGenCmp
ráhkesvuoh0ta:ráhkesvuoh'ta LUONDU ; !+SgGenCmp +DefPlGenCmp
ráhkisvuoh0ta:ráhkisvuoh'ta LUONDU ; !+SgGenCmp +DefPlGenCmp
ráhkisvuoh0ta:ráhkisvuoh'ta LUONDU ; !+SgGenCmp +DefPlGenCmp
ráhkisvuoh0ta:ráhkisvuoh'ta LUONDU ; !+SgGenCmp +DefPlGenCmp
ráhkisvuoh0ta:ráhkisvuoh'ta LUONDU ; !+SgGenCmp +DefPlGenCmp
ráhkisvuoh0ta:ráhkisvuoh'ta LUONDU ; !+SgGenCmp +DefPlGenCmp
ráhkisvuoh0ta:ráhkisvuoh'ta LUONDU ; !+SgGenCmp +DefPlGenCmp
ráhkisvuoh0ta:ráhkisvuoh'ta LUONDU ; !+SgGenCmp +DefPlGenCmp
ráhkisvuoh0ta:ráhkisvuoh'ta LUONDU ; !+SgGenCmp +DefPlGenCmp
ráhkisvuoh0ta:ráhkisvuoh'ta LUONDU ; !+SgGenCmp +DefPlGenCmp
ráhkisvuoh0ta:ráhkisvuoh'ta LUONDU ; !+SgGenCmp +DefPlGenCmp
ráhkisvuoh0ta:ráhkisvuoh'ta LUONDU ; !+SgGenCmp +DefPlGenCmp
rámbuv0ri:rámbuv'ri GOAHTI ; !+SgNomCmp +DefSgGenCmp +PlGenCmp
rámbuv0ri:rámbuv'ri GOAHTI ; !+SgNomCmp +DefSgGenCmp +PlGenCmp
rámbuv0ri:rámbuv'ri GOAHTI ; !+SgNomCmp +DefSgGenCmp +PlGenCmp
rámbuv0ri:rámbuv'ri GOAHTI ; !+SgNomCmp +DefSgGenCmp +PlGenCmp
rámbuv0ri:rámbuv'ri GOAHTI ; !+SgNomCmp +DefSgGenCmp +PlGenCmp
rámbuv0ri:rámbuv'ri GOAHTI ; !+SgNomCmp +DefSgGenCmp +PlGenCmp
rámbuv0ri:rámbuv'ri GOAHTI ; !+SgNomCmp +DefSgGenCmp +PlGenCmp
rámbuv0ri:rámbuv'ri GOAHTI ; !+SgNomCmp +DefSgGenCmp +PlGenCmp
rámbuv0ri:rámbuv'ri GOAHTI ; !+SgNomCmp +DefSgGenCmp +PlGenCmp
rámbuv0ri:rámbuv'ri GOAHTI ; !+SgNomCmp +DefSgGenCmp +PlGenCmp
rámbuv0ri:rámbuv'ri GOAHTI ; !+SgNomCmp +DefSgGenCmp +PlGenCmp
rám0ma:rám'ma GOAHTI ;
rám0ma:rám'ma GOAHTI ;
rám0ma:rám'ma GOAHTI ;
rám0ma:rám'ma GOAHTI ;
rám0ma:rám'ma GOAHTI ;
rám0ma:rám'ma GOAHTI ;
rám0ma:rám'ma GOAHTI ;
rám0ma:rám'ma GOAHTI ;
rám0ma:rám'ma GOAHTI ;
rám0ma:rám'ma GOAHTI ;
rám0ma:rám'ma GOAHTI ;
ráŋggáštus:ráŋggáštuss JOHTOLAT ;
ráŋggáštus:ráŋggáštuss JOHTOLAT ;
ráŋggáštus:ráŋggáštuss JOHTOLAT ;
ráŋggáštus:ráŋggáštuss JOHTOLAT ;
ráŋggáštus:ráŋggáštuss JOHTOLAT ;
ráŋggáštus:ráŋggáštuss JOHTOLAT ;
ráŋggáštus:ráŋggáštuss JOHTOLAT ;
ráŋggáštus:ráŋggáštuss JOHTOLAT ;
ráŋggáštus:ráŋggáštuss JOHTOLAT ;
ráŋggáštus:ráŋggáštuss JOHTOLAT ;
ráŋggáštus:ráŋggáštuss JOHTOLAT ;
rán0njá:rán'njá ALBMILONG ; !+SgNomCmp +SgGenCmp +PlGenCmp
rán0njá:rán'njá ALBMILONG ; !+SgNomCmp +SgGenCmp +PlGenCmp
rán0njá:rán'njá ALBMILONG ; !+SgNomCmp +SgGenCmp +PlGenCmp
rán0njá:rán'njá ALBMILONG ; !+SgNomCmp +SgGenCmp +PlGenCmp
rán0njá:rán'njá ALBMILONG ; !+SgNomCmp +SgGenCmp +PlGenCmp
rán0njá:rán'njá ALBMILONG ; !+SgNomCmp +SgGenCmp +PlGenCmp
rán0njá:rán'njá ALBMILONG ; !+SgNomCmp +SgGenCmp +PlGenCmp
rán0njá:rán'njá ALBMILONG ; !+SgNomCmp +SgGenCmp +PlGenCmp
rán0njá:rán'njá ALBMILONG ; !+SgNomCmp +SgGenCmp +PlGenCmp
rán0njá:rán'njá ALBMILONG ; !+SgNomCmp +SgGenCmp +PlGenCmp
rán0njá:rán'njá ALBMILONG ; !+SgNomCmp +SgGenCmp +PlGenCmp
rapor0ta:rapor'ta GOAHTI ;
rapor0ta:rapor'ta GOAHTI ;
rapor0ta:rapor'ta GOAHTI ;
rapor0ta:rapor'ta GOAHTI ;
rapor0ta:rapor'ta GOAHTI ;
rapor0ta:rapor'ta GOAHTI ;
rapor0ta:rapor'ta GOAHTI ;
rapor0ta:rapor'ta GOAHTI ;
rapor0ta:rapor'ta GOAHTI ;
rapor0ta:rapor'ta GOAHTI ;
rapor0ta:rapor'ta GOAHTI ;
rasis0ma:rasis'ma GOAHTI ;
rasis0ma:rasis'ma GOAHTI ;
rasis0ma:rasis'ma GOAHTI ;
rasis0ma:rasis'ma GOAHTI ;
rasis0ma:rasis'ma GOAHTI ;
rasis0ma:rasis'ma GOAHTI ;
rasis0ma:rasis'ma GOAHTI ;
rasis0ma:rasis'ma GOAHTI ;
rasis0ma:rasis'ma GOAHTI ;
rasis0ma:rasis'ma GOAHTI ;
rasis0ma:rasis'ma GOAHTI ;
rá0va:rávvag8 SEAMU ;
rá0va:rávvag8 SEAMU ;
rá0va:rávvag8 SEAMU ;
rá0va:rávvag8 SEAMU ;
rá0va:rávvag8 SEAMU ;
rá0va:rávvag8 SEAMU ;
rá0va:rávvag8 SEAMU ;
rá0va:rávvag8 SEAMU ;
rá0va:rávvag8 SEAMU ;
rá0va:rávvag8 SEAMU ;
rá0va:rávvag8 SEAMU ;
ráv0di:ráv'di GOAHTI ; !+SgNomCmp +SgGenCmp +PlGenCmp
ráv0di:ráv'di GOAHTI ; !+SgNomCmp +SgGenCmp +PlGenCmp
ráv0di:ráv'di GOAHTI ; !+SgNomCmp +SgGenCmp +PlGenCmp
ráv0di:ráv'di GOAHTI ; !+SgNomCmp +SgGenCmp +PlGenCmp
ráv0di:ráv'di GOAHTI ; !+SgNomCmp +SgGenCmp +PlGenCmp
ráv0di:ráv'di GOAHTI ; !+SgNomCmp +SgGenCmp +PlGenCmp
ráv0di:ráv'di GOAHTI ; !+SgNomCmp +SgGenCmp +PlGenCmp
ráv0di:ráv'di GOAHTI ; !+SgNomCmp +SgGenCmp +PlGenCmp
ráv0di:ráv'di GOAHTI ; !+SgNomCmp +SgGenCmp +PlGenCmp
ráv0di:ráv'di GOAHTI ; !+SgNomCmp +SgGenCmp +PlGenCmp
ráv0di:ráv'di GOAHTI ; !+SgNomCmp +SgGenCmp +PlGenCmp
ráv0ki:ráv'ki GOAHTI ; !+SgNomCmp +SgGenCmp +PlGenCmp
ráv0ki:ráv'ki GOAHTI ; !+SgNomCmp +SgGenCmp +PlGenCmp
ráv0ki:ráv'ki GOAHTI ; !+SgNomCmp +SgGenCmp +PlGenCmp
ráv0ki:ráv'ki GOAHTI ; !+SgNomCmp +SgGenCmp +PlGenCmp
ráv0ki:ráv'ki GOAHTI ; !+SgNomCmp +SgGenCmp +PlGenCmp
ráv0ki:ráv'ki GOAHTI ; !+SgNomCmp +SgGenCmp +PlGenCmp
ráv0ki:ráv'ki GOAHTI ; !+SgNomCmp +SgGenCmp +PlGenCmp
ráv0ki:ráv'ki GOAHTI ; !+SgNomCmp +SgGenCmp +PlGenCmp
ráv0ki:ráv'ki GOAHTI ; !+SgNomCmp +SgGenCmp +PlGenCmp
ráv0ki:ráv'ki GOAHTI ; !+SgNomCmp +SgGenCmp +PlGenCmp
ráv0ki:ráv'ki GOAHTI ; !+SgNomCmp +SgGenCmp +PlGenCmp
reah0ka:reah'ka GOAHTI ;
reah0ka:reah'ka GOAHTI ;
reah0ka:reah'ka GOAHTI ;
reah0ka:reah'ka GOAHTI ;
reah0ka:reah'ka GOAHTI ;
reah0ka:reah'ka GOAHTI ;
reah0ka:reah'ka GOAHTI ;
reah0ka:reah'ka GOAHTI ;
reah0ka:reah'ka GOAHTI ;
reah0ka:reah'ka GOAHTI ;
reah0ka:reah'ka GOAHTI ;
reaŋ0ga:reaŋ'ga GOAHTI ; !+SgNomCmp +SgGenCmp +PlGenCmp
reaŋ0ga:reaŋ'ga GOAHTI ; !+SgNomCmp +SgGenCmp +PlGenCmp
reaŋ0ga:reaŋ'ga GOAHTI ; !+SgNomCmp +SgGenCmp +PlGenCmp
reaŋ0ga:reaŋ'ga GOAHTI ; !+SgNomCmp +SgGenCmp +PlGenCmp
reaŋ0ga:reaŋ'ga GOAHTI ; !+SgNomCmp +SgGenCmp +PlGenCmp
reaŋ0ga:reaŋ'ga GOAHTI ; !+SgNomCmp +SgGenCmp +PlGenCmp
reaŋ0ga:reaŋ'ga GOAHTI ; !+SgNomCmp +SgGenCmp +PlGenCmp
reaŋ0ga:reaŋ'ga GOAHTI ; !+SgNomCmp +SgGenCmp +PlGenCmp
reaŋ0ga:reaŋ'ga GOAHTI ; !+SgNomCmp +SgGenCmp +PlGenCmp
reaŋ0ga:reaŋ'ga GOAHTI ; !+SgNomCmp +SgGenCmp +PlGenCmp
reaŋ0ga:reaŋ'ga GOAHTI ; !+SgNomCmp +SgGenCmp +PlGenCmp
referán0sa:referán'sa GOAHTI ;
referán0sa:referán'sa GOAHTI ;
referán0sa:referán'sa GOAHTI ;
referán0sa:referán'sa GOAHTI ;
referán0sa:referán'sa GOAHTI ;
referán0sa:referán'sa GOAHTI ;
referán0sa:referán'sa GOAHTI ;
referán0sa:referán'sa GOAHTI ;
referán0sa:referán'sa GOAHTI ;
referán0sa:referán'sa GOAHTI ;
referán0sa:referán'sa GOAHTI ;
rei0ve:rej've GOAHTI ;
rei0ve:rej've GOAHTI ;
rei0ve:rej've GOAHTI ;
rei0ve:rej've GOAHTI ;
rei0ve:rej've GOAHTI ;
rei0ve:rej've GOAHTI ;
rei0ve:rej've GOAHTI ;
rei0ve:rej've GOAHTI ;
rei0ve:rej've GOAHTI ;
rei0ve:rej've GOAHTI ;
rei0ve:rej've GOAHTI ;
rektor GAHPIR ; !+SgNomCmp +SgGenCmp +PlGenCmp
rektor GAHPIR ; !+SgNomCmp +SgGenCmp +PlGenCmp
rektor GAHPIR ; !+SgNomCmp +SgGenCmp +PlGenCmp
rektor GAHPIR ; !+SgNomCmp +SgGenCmp +PlGenCmp
rektor GAHPIR ; !+SgNomCmp +SgGenCmp +PlGenCmp
rektor GAHPIR ; !+SgNomCmp +SgGenCmp +PlGenCmp
rektor GAHPIR ; !+SgNomCmp +SgGenCmp +PlGenCmp
rektor GAHPIR ; !+SgNomCmp +SgGenCmp +PlGenCmp
rektor GAHPIR ; !+SgNomCmp +SgGenCmp +PlGenCmp
rektor GAHPIR ; !+SgNomCmp +SgGenCmp +PlGenCmp
rektor GAHPIR ; !+SgNomCmp +SgGenCmp +PlGenCmp
resur0sa:resur'sa GOAHTI ;
resur0sa:resur'sa GOAHTI ;
resur0sa:resur'sa GOAHTI ;
resur0sa:resur'sa GOAHTI ;
resur0sa:resur'sa GOAHTI ;
resur0sa:resur'sa GOAHTI ;
resur0sa:resur'sa GOAHTI ;
resur0sa:resur'sa GOAHTI ;
resur0sa:resur'sa GOAHTI ;
resur0sa:resur'sa GOAHTI ;
resur0sa:resur'sa GOAHTI ;
retorihkka GOAHTI ;
retorihkka GOAHTI ;
retorihkka GOAHTI ;
retorihkka GOAHTI ;
retorihkka GOAHTI ;
retorihkka GOAHTI ;
retorihkka GOAHTI ;
retorihkka GOAHTI ;
retorihkka GOAHTI ;
retorihkka GOAHTI ;
retorihkka GOAHTI ;
rieban GAHPIR ; !+SgNomCmp +SgGenCmp +PlGenCmp
rieban GAHPIR ; !+SgNomCmp +SgGenCmp +PlGenCmp
rieban GAHPIR ; !+SgNomCmp +SgGenCmp +PlGenCmp
rieban GAHPIR ; !+SgNomCmp +SgGenCmp +PlGenCmp
rieban GAHPIR ; !+SgNomCmp +SgGenCmp +PlGenCmp
rieban GAHPIR ; !+SgNomCmp +SgGenCmp +PlGenCmp
rieban GAHPIR ; !+SgNomCmp +SgGenCmp +PlGenCmp
rieban GAHPIR ; !+SgNomCmp +SgGenCmp +PlGenCmp
rieban GAHPIR ; !+SgNomCmp +SgGenCmp +PlGenCmp
rieban GAHPIR ; !+SgNomCmp +SgGenCmp +PlGenCmp
rieban GAHPIR ; !+SgNomCmp +SgGenCmp +PlGenCmp
riegádahttin:riegádahttim BOAHTIN ; !+SgCmp +SgLeft +SgNomLeft +SgGenLeft +PlGenLeft
riegádahttin:riegádahttim BOAHTIN ; !+SgCmp +SgLeft +SgNomLeft +SgGenLeft +PlGenLeft
riegádahttin:riegádahttim BOAHTIN ; !+SgCmp +SgLeft +SgNomLeft +SgGenLeft +PlGenLeft
riegádahttin:riegádahttim BOAHTIN ; !+SgCmp +SgLeft +SgNomLeft +SgGenLeft +PlGenLeft
riegádahttin:riegádahttim BOAHTIN ; !+SgCmp +SgLeft +SgNomLeft +SgGenLeft +PlGenLeft
riegádahttin:riegádahttim BOAHTIN ; !+SgCmp +SgLeft +SgNomLeft +SgGenLeft +PlGenLeft
riegádahttin:riegádahttim BOAHTIN ; !+SgCmp +SgLeft +SgNomLeft +SgGenLeft +PlGenLeft
riegádahttin:riegádahttim BOAHTIN ; !+SgCmp +SgLeft +SgNomLeft +SgGenLeft +PlGenLeft
riegádahttin:riegádahttim BOAHTIN ; !+SgCmp +SgLeft +SgNomLeft +SgGenLeft +PlGenLeft
riegádahttin:riegádahttim BOAHTIN ; !+SgCmp +SgLeft +SgNomLeft +SgGenLeft +PlGenLeft
riegádahttin:riegádahttim BOAHTIN ; !+SgCmp +SgLeft +SgNomLeft +SgGenLeft +PlGenLeft
rieh0pu:rieh'pu GOAHTI ; !+SgNomCmp +SgGenCmp +PlGenCmp
rieh0pu:rieh'pu GOAHTI ; !+SgNomCmp +SgGenCmp +PlGenCmp
rieh0pu:rieh'pu GOAHTI ; !+SgNomCmp +SgGenCmp +PlGenCmp
rieh0pu:rieh'pu GOAHTI ; !+SgNomCmp +SgGenCmp +PlGenCmp
rieh0pu:rieh'pu GOAHTI ; !+SgNomCmp +SgGenCmp +PlGenCmp
rieh0pu:rieh'pu GOAHTI ; !+SgNomCmp +SgGenCmp +PlGenCmp
rieh0pu:rieh'pu GOAHTI ; !+SgNomCmp +SgGenCmp +PlGenCmp
rieh0pu:rieh'pu GOAHTI ; !+SgNomCmp +SgGenCmp +PlGenCmp
rieh0pu:rieh'pu GOAHTI ; !+SgNomCmp +SgGenCmp +PlGenCmp
rieh0pu:rieh'pu GOAHTI ; !+SgNomCmp +SgGenCmp +PlGenCmp
rieh0pu:rieh'pu GOAHTI ; !+SgNomCmp +SgGenCmp +PlGenCmp
riekkis:rieggis LASIS ;
riekkis:rieggis LASIS ;
riekkis:rieggis LASIS ;
riekkis:rieggis LASIS ;
riekkis:rieggis LASIS ;
riekkis:rieggis LASIS ;
riekkis:rieggis LASIS ;
riekkis:rieggis LASIS ;
riekkis:rieggis LASIS ;
riekkis:rieggis LASIS ;
riekkis:rieggis LASIS ;
rievvár GAHPIRLONG ; !+SgNomCmp +SgGenCmp +PlGenCmp
rievvár GAHPIRLONG ; !+SgNomCmp +SgGenCmp +PlGenCmp
rievvár GAHPIRLONG ; !+SgNomCmp +SgGenCmp +PlGenCmp
rievvár GAHPIRLONG ; !+SgNomCmp +SgGenCmp +PlGenCmp
rievvár GAHPIRLONG ; !+SgNomCmp +SgGenCmp +PlGenCmp
rievvár GAHPIRLONG ; !+SgNomCmp +SgGenCmp +PlGenCmp
rievvár GAHPIRLONG ; !+SgNomCmp +SgGenCmp +PlGenCmp
rievvár GAHPIRLONG ; !+SgNomCmp +SgGenCmp +PlGenCmp
rievvár GAHPIRLONG ; !+SgNomCmp +SgGenCmp +PlGenCmp
rievvár GAHPIRLONG ; !+SgNomCmp +SgGenCmp +PlGenCmp
rievvár GAHPIRLONG ; !+SgNomCmp +SgGenCmp +PlGenCmp
riggodat:riggodah'k JOHTOLAT ;
riggodat:riggodah'k JOHTOLAT ;
riggodat:riggodah'k JOHTOLAT ;
riggodat:riggodah'k JOHTOLAT ;
riggodat:riggodah'k JOHTOLAT ;
riggodat:riggodah'k JOHTOLAT ;
riggodat:riggodah'k JOHTOLAT ;
riggodat:riggodah'k JOHTOLAT ;
riggodat:riggodah'k JOHTOLAT ;
riggodat:riggodah'k JOHTOLAT ;
riggodat:riggodah'k JOHTOLAT ;
rih0pa:rih'pa GOAHTI ;
rih0pa:rih'pa GOAHTI ;
rih0pa:rih'pa GOAHTI ;
rih0pa:rih'pa GOAHTI ;
rih0pa:rih'pa GOAHTI ;
rih0pa:rih'pa GOAHTI ;
rih0pa:rih'pa GOAHTI ;
rih0pa:rih'pa GOAHTI ;
rih0pa:rih'pa GOAHTI ;
rih0pa:rih'pa GOAHTI ;
rih0pa:rih'pa GOAHTI ;
rih0pa:rih'pa GOAHTI ;
rih0pa:rih'pa GOAHTI ;
rih0pa:rih'pa GOAHTI ;
rih0pa:rih'pa GOAHTI ;
rih0pa:rih'pa GOAHTI ;
rih0pa:rih'pa GOAHTI ;
rih0pa:rih'pa GOAHTI ;
rih0pa:rih'pa GOAHTI ;
rih0pa:rih'pa GOAHTI ;
rih0pa:rih'pa GOAHTI ;
rih0pa:rih'pa GOAHTI ;
rii0ka:rij'ka GOAHTI ; !+SgNomCmp +SgGenCmp +PlGenCmp
rii0ka:rij'ka GOAHTI ; !+SgNomCmp +SgGenCmp +PlGenCmp
rii0ka:rij'ka GOAHTI ; !+SgNomCmp +SgGenCmp +PlGenCmp
rii0ka:rij'ka GOAHTI ; !+SgNomCmp +SgGenCmp +PlGenCmp
rii0ka:rij'ka GOAHTI ; !+SgNomCmp +SgGenCmp +PlGenCmp
rii0ka:rij'ka GOAHTI ; !+SgNomCmp +SgGenCmp +PlGenCmp
rii0ka:rij'ka GOAHTI ; !+SgNomCmp +SgGenCmp +PlGenCmp
rii0ka:rij'ka GOAHTI ; !+SgNomCmp +SgGenCmp +PlGenCmp
rii0ka:rij'ka GOAHTI ; !+SgNomCmp +SgGenCmp +PlGenCmp
rii0ka:rij'ka GOAHTI ; !+SgNomCmp +SgGenCmp +PlGenCmp
rii0ka:rij'ka GOAHTI ; !+SgNomCmp +SgGenCmp +PlGenCmp
rivgu:rivgo¤ GOAHTI ; !SUB
rivgu:rivgo¤ GOAHTI ; !SUB
rivgu:rivgo¤ GOAHTI ; !SUB
rivgu:rivgo¤ GOAHTI ; !SUB
rivgu:rivgo¤ GOAHTI ; !SUB
rivgu:rivgo¤ GOAHTI ; !SUB
rivgu:rivgo¤ GOAHTI ; !SUB
rivgu:rivgo¤ GOAHTI ; !SUB
rivgu:rivgo¤ GOAHTI ; !SUB
rivgu:rivgo¤ GOAHTI ; !SUB
rivgu:rivgo¤ GOAHTI ; !SUB
roggan:roggam BOAHTIN ; !+SgCmp +SgLeft +SgNomLeft +SgGenLeft +PlGenLeft
roggan:roggam BOAHTIN ; !+SgCmp +SgLeft +SgNomLeft +SgGenLeft +PlGenLeft
roggan:roggam BOAHTIN ; !+SgCmp +SgLeft +SgNomLeft +SgGenLeft +PlGenLeft
roggan:roggam BOAHTIN ; !+SgCmp +SgLeft +SgNomLeft +SgGenLeft +PlGenLeft
roggan:roggam BOAHTIN ; !+SgCmp +SgLeft +SgNomLeft +SgGenLeft +PlGenLeft
roggan:roggam BOAHTIN ; !+SgCmp +SgLeft +SgNomLeft +SgGenLeft +PlGenLeft
roggan:roggam BOAHTIN ; !+SgCmp +SgLeft +SgNomLeft +SgGenLeft +PlGenLeft
roggan:roggam BOAHTIN ; !+SgCmp +SgLeft +SgNomLeft +SgGenLeft +PlGenLeft
roggan:roggam BOAHTIN ; !+SgCmp +SgLeft +SgNomLeft +SgGenLeft +PlGenLeft
roggan:roggam BOAHTIN ; !+SgCmp +SgLeft +SgNomLeft +SgGenLeft +PlGenLeft
roggan:roggam BOAHTIN ; !+SgCmp +SgLeft +SgNomLeft +SgGenLeft +PlGenLeft
rohkos GAHPIR ;
rohkos GAHPIR ;
rohkos GAHPIR ;
rohkos GAHPIR ;
rohkos GAHPIR ;
rohkos GAHPIR ;
rohkos GAHPIR ;
rohkos GAHPIR ;
rohkos GAHPIR ;
rohkos GAHPIR ;
rohkos GAHPIR ;
rol0la:rol'la GOAHTI ;
rol0la:rol'la GOAHTI ;
rol0la:rol'la GOAHTI ;
rol0la:rol'la GOAHTI ;
rol0la:rol'la GOAHTI ;
rol0la:rol'la GOAHTI ;
rol0la:rol'la GOAHTI ;
rol0la:rol'la GOAHTI ;
rol0la:rol'la GOAHTI ;
rol0la:rol'la GOAHTI ;
rol0la:rol'la GOAHTI ;
ruh0ta:ruh'ta GOAHTI ;
ruh0ta:ruh'ta GOAHTI ;
ruh0ta:ruh'ta GOAHTI ;
ruh0ta:ruh'ta GOAHTI ;
ruh0ta:ruh'ta GOAHTI ;
ruh0ta:ruh'ta GOAHTI ;
ruh0ta:ruh'ta GOAHTI ;
ruh0ta:ruh'ta GOAHTI ;
ruh0ta:ruh'ta GOAHTI ;
ruh0ta:ruh'ta GOAHTI ;
ruh0ta:ruh'ta GOAHTI ;
ruobbi GOAHTI ;
ruobbi GOAHTI ;
ruobbi GOAHTI ;
ruobbi GOAHTI ;
ruobbi GOAHTI ;
ruobbi GOAHTI ;
ruobbi GOAHTI ;
ruobbi GOAHTI ;
ruobbi GOAHTI ;
ruobbi GOAHTI ;
ruobbi GOAHTI ;
ruoh0tas:ruohttas MALIS ;
ruoh0tas:ruohttas MALIS ;
ruoh0tas:ruohttas MALIS ;
ruoh0tas:ruohttas MALIS ;
ruoh0tas:ruohttas MALIS ;
ruoh0tas:ruohttas MALIS ;
ruoh0tas:ruohttas MALIS ;
ruoh0tas:ruohttas MALIS ;
ruoh0tas:ruohttas MALIS ;
ruoh0tas:ruohttas MALIS ;
ruoh0tas:ruohttas MALIS ;
ruohtta GOAHTI ; !+SgNomCmp +SgGenCmp +PlGenCmp
ruohtta GOAHTI ; !+SgNomCmp +SgGenCmp +PlGenCmp
ruohtta GOAHTI ; !+SgNomCmp +SgGenCmp +PlGenCmp
ruohtta GOAHTI ; !+SgNomCmp +SgGenCmp +PlGenCmp
ruohtta GOAHTI ; !+SgNomCmp +SgGenCmp +PlGenCmp
ruohtta GOAHTI ; !+SgNomCmp +SgGenCmp +PlGenCmp
ruohtta GOAHTI ; !+SgNomCmp +SgGenCmp +PlGenCmp
ruohtta GOAHTI ; !+SgNomCmp +SgGenCmp +PlGenCmp
ruohtta GOAHTI ; !+SgNomCmp +SgGenCmp +PlGenCmp
ruohtta GOAHTI ; !+SgNomCmp +SgGenCmp +PlGenCmp
ruohtta GOAHTI ; !+SgNomCmp +SgGenCmp +PlGenCmp
rus0ka:rus'ka GOAHTI ; !+SgNomCmp +SgGenCmp +PlGenCmp
rus0ka:rus'ka GOAHTI ; !+SgNomCmp +SgGenCmp +PlGenCmp
rus0ka:rus'ka GOAHTI ; !+SgNomCmp +SgGenCmp +PlGenCmp
rus0ka:rus'ka GOAHTI ; !+SgNomCmp +SgGenCmp +PlGenCmp
rus0ka:rus'ka GOAHTI ; !+SgNomCmp +SgGenCmp +PlGenCmp
rus0ka:rus'ka GOAHTI ; !+SgNomCmp +SgGenCmp +PlGenCmp
rus0ka:rus'ka GOAHTI ; !+SgNomCmp +SgGenCmp +PlGenCmp
rus0ka:rus'ka GOAHTI ; !+SgNomCmp +SgGenCmp +PlGenCmp
rus0ka:rus'ka GOAHTI ; !+SgNomCmp +SgGenCmp +PlGenCmp
rus0ka:rus'ka GOAHTI ; !+SgNomCmp +SgGenCmp +PlGenCmp
rus0ka:rus'ka GOAHTI ; !+SgNomCmp +SgGenCmp +PlGenCmp
ruvdno GOAHTI ;
ruvdno GOAHTI ;
ruvdno GOAHTI ;
ruvdno GOAHTI ;
ruvdno GOAHTI ;
ruvdno GOAHTI ;
ruvdno GOAHTI ;
ruvdno GOAHTI ;
ruvdno GOAHTI ;
ruvdno GOAHTI ;
ruvdno GOAHTI ;
ruvdnu GOAHTI ;
ruvdnu GOAHTI ;
ruvdnu GOAHTI ;
ruvdnu GOAHTI ;
ruvdnu GOAHTI ;
ruvdnu GOAHTI ;
ruvdnu GOAHTI ;
ruvdnu GOAHTI ;
ruvdnu GOAHTI ;
ruvdnu GOAHTI ;
ruvdnu GOAHTI ;
sadjásaš:sadjásažž JOHTOLAT ; !+SgNomCmp +SgGenCmp +PlGenCmp
sadjásaš:sadjásažž JOHTOLAT ; !+SgNomCmp +SgGenCmp +PlGenCmp
sadjásaš:sadjásažž JOHTOLAT ; !+SgNomCmp +SgGenCmp +PlGenCmp
sadjásaš:sadjásažž JOHTOLAT ; !+SgNomCmp +SgGenCmp +PlGenCmp
sadjásaš:sadjásažž JOHTOLAT ; !+SgNomCmp +SgGenCmp +PlGenCmp
sadjásaš:sadjásažž JOHTOLAT ; !+SgNomCmp +SgGenCmp +PlGenCmp
sadjásaš:sadjásažž JOHTOLAT ; !+SgNomCmp +SgGenCmp +PlGenCmp
sadjásaš:sadjásažž JOHTOLAT ; !+SgNomCmp +SgGenCmp +PlGenCmp
sadjásaš:sadjásažž JOHTOLAT ; !+SgNomCmp +SgGenCmp +PlGenCmp
sadjásaš:sadjásažž JOHTOLAT ; !+SgNomCmp +SgGenCmp +PlGenCmp
sadjásaš:sadjásažž JOHTOLAT ; !+SgNomCmp +SgGenCmp +PlGenCmp
ságat:sáh'ka BUVSSAT ;
ságat:sáh'ka BUVSSAT ;
ságat:sáh'ka BUVSSAT ;
ságat:sáh'ka BUVSSAT ;
ságat:sáh'ka BUVSSAT ;
ságat:sáh'ka BUVSSAT ;
ságat:sáh'ka BUVSSAT ;
ságat:sáh'ka BUVSSAT ;
ságat:sáh'ka BUVSSAT ;
ságat:sáh'ka BUVSSAT ;
ságat:sáh'ka BUVSSAT ;
sáhkku GOAHTI ;
sáhkku GOAHTI ;
sáhkku GOAHTI ;
sáhkku GOAHTI ;
sáhkku GOAHTI ;
sáhkku GOAHTI ;
sáhkku GOAHTI ;
sáhkku GOAHTI ;
sáhkku GOAHTI ;
sáhkku GOAHTI ;
sáhkku GOAHTI ;
sálbma GOAHTI ;
sálbma GOAHTI ;
sálbma GOAHTI ;
sálbma GOAHTI ;
sálbma GOAHTI ;
sálbma GOAHTI ;
sálbma GOAHTI ;
sálbma GOAHTI ;
sálbma GOAHTI ;
sálbma GOAHTI ;
sálbma GOAHTI ;
šal0di:šal'di GOAHTI ;
šal0di:šal'di GOAHTI ;
šal0di:šal'di GOAHTI ;
šal0di:šal'di GOAHTI ;
šal0di:šal'di GOAHTI ;
šal0di:šal'di GOAHTI ;
šal0di:šal'di GOAHTI ;
šal0di:šal'di GOAHTI ;
šal0di:šal'di GOAHTI ;
šal0di:šal'di GOAHTI ;
šal0di:šal'di GOAHTI ;
šamána GOAHTI ; !+SgNomCmp +SgGenCmp +PlGenCmp
šamána GOAHTI ; !+SgNomCmp +SgGenCmp +PlGenCmp
šamána GOAHTI ; !+SgNomCmp +SgGenCmp +PlGenCmp
šamána GOAHTI ; !+SgNomCmp +SgGenCmp +PlGenCmp
šamána GOAHTI ; !+SgNomCmp +SgGenCmp +PlGenCmp
šamána GOAHTI ; !+SgNomCmp +SgGenCmp +PlGenCmp
šamána GOAHTI ; !+SgNomCmp +SgGenCmp +PlGenCmp
šamána GOAHTI ; !+SgNomCmp +SgGenCmp +PlGenCmp
šamána GOAHTI ; !+SgNomCmp +SgGenCmp +PlGenCmp
šamána GOAHTI ; !+SgNomCmp +SgGenCmp +PlGenCmp
šamána GOAHTI ; !+SgNomCmp +SgGenCmp +PlGenCmp
sápmelaš:sápmelažž JOHTOLAT "Saami N" ; !+SgNomCmp +SgGenCmp +PlGenCmp
sápmelaš:sápmelažž JOHTOLAT "Saami N" ; !+SgNomCmp +SgGenCmp +PlGenCmp
sápmelaš:sápmelažž JOHTOLAT "Saami N" ; !+SgNomCmp +SgGenCmp +PlGenCmp
sápmelaš:sápmelažž JOHTOLAT "Saami N" ; !+SgNomCmp +SgGenCmp +PlGenCmp
sápmelaš:sápmelažž JOHTOLAT "Saami N" ; !+SgNomCmp +SgGenCmp +PlGenCmp
sápmelaš:sápmelažž JOHTOLAT "Saami N" ; !+SgNomCmp +SgGenCmp +PlGenCmp
sápmelaš:sápmelažž JOHTOLAT "Saami N" ; !+SgNomCmp +SgGenCmp +PlGenCmp
sápmelaš:sápmelažž JOHTOLAT "Saami N" ; !+SgNomCmp +SgGenCmp +PlGenCmp
sápmelaš:sápmelažž JOHTOLAT "Saami N" ; !+SgNomCmp +SgGenCmp +PlGenCmp
sápmelaš:sápmelažž JOHTOLAT "Saami N" ; !+SgNomCmp +SgGenCmp +PlGenCmp
sápmelaš:sápmelažž JOHTOLAT "Saami N" ; !+SgNomCmp +SgGenCmp +PlGenCmp
sápmi GOAHTI "Saami(land) N" ; !SUB !+SgGenCmp
sápmi GOAHTI "Saami(land) N" ; !SUB !+SgGenCmp
sápmi GOAHTI "Saami(land) N" ; !SUB !+SgGenCmp
sápmi GOAHTI "Saami(land) N" ; !SUB !+SgGenCmp
sápmi GOAHTI "Saami(land) N" ; !SUB !+SgGenCmp
sápmi GOAHTI "Saami(land) N" ; !SUB !+SgGenCmp
sápmi GOAHTI "Saami(land) N" ; !SUB !+SgGenCmp
sápmi GOAHTI "Saami(land) N" ; !SUB !+SgGenCmp
sápmi GOAHTI "Saami(land) N" ; !SUB !+SgGenCmp
sápmi GOAHTI "Saami(land) N" ; !SUB !+SgGenCmp
sápmi GOAHTI "Saami(land) N" ; !SUB !+SgGenCmp
satanis0ta:satanis'ta GOAHTI ; !+SgNomCmp +SgGenCmp +PlGenCmp !^LOAN
satanis0ta:satanis'ta GOAHTI ; !+SgNomCmp +SgGenCmp +PlGenCmp !^LOAN
satanis0ta:satanis'ta GOAHTI ; !+SgNomCmp +SgGenCmp +PlGenCmp !^LOAN
satanis0ta:satanis'ta GOAHTI ; !+SgNomCmp +SgGenCmp +PlGenCmp !^LOAN
satanis0ta:satanis'ta GOAHTI ; !+SgNomCmp +SgGenCmp +PlGenCmp !^LOAN
satanis0ta:satanis'ta GOAHTI ; !+SgNomCmp +SgGenCmp +PlGenCmp !^LOAN
satanis0ta:satanis'ta GOAHTI ; !+SgNomCmp +SgGenCmp +PlGenCmp !^LOAN
satanis0ta:satanis'ta GOAHTI ; !+SgNomCmp +SgGenCmp +PlGenCmp !^LOAN
satanis0ta:satanis'ta GOAHTI ; !+SgNomCmp +SgGenCmp +PlGenCmp !^LOAN
satanis0ta:satanis'ta GOAHTI ; !+SgNomCmp +SgGenCmp +PlGenCmp !^LOAN
satanis0ta:satanis'ta GOAHTI ; !+SgNomCmp +SgGenCmp +PlGenCmp !^LOAN
sátni AIGI ;
sátni AIGI ;
sátni AIGI ;
sátni AIGI ;
sátni AIGI ;
sátni AIGI ;
sátni AIGI ;
sátni AIGI ;
sátni AIGI ;
sátni AIGI ;
sátni AIGI ;
sáttu:sáddu SUOLU ;
sáttu:sáddu SUOLU ;
sáttu:sáddu SUOLU ;
sáttu:sáddu SUOLU ;
sáttu:sáddu SUOLU ;
sáttu:sáddu SUOLU ;
sáttu:sáddu SUOLU ;
sáttu:sáddu SUOLU ;
sáttu:sáddu SUOLU ;
sáttu:sáddu SUOLU ;
sáttu:sáddu SUOLU ;
šattus:šaddus MALIS ; !+SgNomCmp +SgGenCmp +DefPlGenCmp
šattus:šaddus MALIS ; !+SgNomCmp +SgGenCmp +DefPlGenCmp
šattus:šaddus MALIS ; !+SgNomCmp +SgGenCmp +DefPlGenCmp
šattus:šaddus MALIS ; !+SgNomCmp +SgGenCmp +DefPlGenCmp
šattus:šaddus MALIS ; !+SgNomCmp +SgGenCmp +DefPlGenCmp
šattus:šaddus MALIS ; !+SgNomCmp +SgGenCmp +DefPlGenCmp
šattus:šaddus MALIS ; !+SgNomCmp +SgGenCmp +DefPlGenCmp
šattus:šaddus MALIS ; !+SgNomCmp +SgGenCmp +DefPlGenCmp
šattus:šaddus MALIS ; !+SgNomCmp +SgGenCmp +DefPlGenCmp
šattus:šaddus MALIS ; !+SgNomCmp +SgGenCmp +DefPlGenCmp
šattus:šaddus MALIS ; !+SgNomCmp +SgGenCmp +DefPlGenCmp
sávaldat:sávaldah'k JOHTOLAT ; !+SgNomCmp +DefSgGenCmp +DefPlGenCmp +SgLeft +SgNomLeft +SgGenLeft +PlGenLeft
sávaldat:sávaldah'k JOHTOLAT ; !+SgNomCmp +DefSgGenCmp +DefPlGenCmp +SgLeft +SgNomLeft +SgGenLeft +PlGenLeft
sávaldat:sávaldah'k JOHTOLAT ; !+SgNomCmp +DefSgGenCmp +DefPlGenCmp +SgLeft +SgNomLeft +SgGenLeft +PlGenLeft
sávaldat:sávaldah'k JOHTOLAT ; !+SgNomCmp +DefSgGenCmp +DefPlGenCmp +SgLeft +SgNomLeft +SgGenLeft +PlGenLeft
sávaldat:sávaldah'k JOHTOLAT ; !+SgNomCmp +DefSgGenCmp +DefPlGenCmp +SgLeft +SgNomLeft +SgGenLeft +PlGenLeft
sávaldat:sávaldah'k JOHTOLAT ; !+SgNomCmp +DefSgGenCmp +DefPlGenCmp +SgLeft +SgNomLeft +SgGenLeft +PlGenLeft
sávaldat:sávaldah'k JOHTOLAT ; !+SgNomCmp +DefSgGenCmp +DefPlGenCmp +SgLeft +SgNomLeft +SgGenLeft +PlGenLeft
sávaldat:sávaldah'k JOHTOLAT ; !+SgNomCmp +DefSgGenCmp +DefPlGenCmp +SgLeft +SgNomLeft +SgGenLeft +PlGenLeft
sávaldat:sávaldah'k JOHTOLAT ; !+SgNomCmp +DefSgGenCmp +DefPlGenCmp +SgLeft +SgNomLeft +SgGenLeft +PlGenLeft
sávaldat:sávaldah'k JOHTOLAT ; !+SgNomCmp +DefSgGenCmp +DefPlGenCmp +SgLeft +SgNomLeft +SgGenLeft +PlGenLeft
sávaldat:sávaldah'k JOHTOLAT ; !+SgNomCmp +DefSgGenCmp +DefPlGenCmp +SgLeft +SgNomLeft +SgGenLeft +PlGenLeft
seahkka GOAHTI ;
seahkka GOAHTI ;
seahkka GOAHTI ;
seahkka GOAHTI ;
seahkka GOAHTI ;
seahkka GOAHTI ;
seahkka GOAHTI ;
seahkka GOAHTI ;
seahkka GOAHTI ;
seahkka GOAHTI ;
seahkka GOAHTI ;
searvan:searvam BOAHTIN ; !+SgCmp
searvan:searvam BOAHTIN ; !+SgCmp
searvan:searvam BOAHTIN ; !+SgCmp
searvan:searvam BOAHTIN ; !+SgCmp
searvan:searvam BOAHTIN ; !+SgCmp
searvan:searvam BOAHTIN ; !+SgCmp
searvan:searvam BOAHTIN ; !+SgCmp
searvan:searvam BOAHTIN ; !+SgCmp
searvan:searvam BOAHTIN ; !+SgCmp
searvan:searvam BOAHTIN ; !+SgCmp
searvan:searvam BOAHTIN ; !+SgCmp
segohus:segohuss JOHTOLAT ;
segohus:segohuss JOHTOLAT ;
segohus:segohuss JOHTOLAT ;
segohus:segohuss JOHTOLAT ;
segohus:segohuss JOHTOLAT ;
segohus:segohuss JOHTOLAT ;
segohus:segohuss JOHTOLAT ;
segohus:segohuss JOHTOLAT ;
segohus:segohuss JOHTOLAT ;
segohus:segohuss JOHTOLAT ;
segohus:segohuss JOHTOLAT ;
seminára GOAHTI ;
seminára GOAHTI ;
seminára GOAHTI ;
seminára GOAHTI ;
seminára GOAHTI ;
seminára GOAHTI ;
seminára GOAHTI ;
seminára GOAHTI ;
seminára GOAHTI ;
seminára GOAHTI ;
seminára GOAHTI ;
sensašuvdna:sensašu TELEFON ;
sensašuvdna:sensašu TELEFON ;
sensašuvdna:sensašu TELEFON ;
sensašuvdna:sensašu TELEFON ;
sensašuvdna:sensašu TELEFON ;
sensašuvdna:sensašu TELEFON ;
sensašuvdna:sensašu TELEFON ;
sensašuvdna:sensašu TELEFON ;
sensašuvdna:sensašu TELEFON ;
sensašuvdna:sensašu TELEFON ;
sensašuvdna:sensašu TELEFON ;
servodat:servodah'k JOHTOLAT ; !+SgNomCmp +DefSgGenCmp +PlGenCmp
servodat:servodah'k JOHTOLAT ; !+SgNomCmp +DefSgGenCmp +PlGenCmp
servodat:servodah'k JOHTOLAT ; !+SgNomCmp +DefSgGenCmp +PlGenCmp
servodat:servodah'k JOHTOLAT ; !+SgNomCmp +DefSgGenCmp +PlGenCmp
servodat:servodah'k JOHTOLAT ; !+SgNomCmp +DefSgGenCmp +PlGenCmp
servodat:servodah'k JOHTOLAT ; !+SgNomCmp +DefSgGenCmp +PlGenCmp
servodat:servodah'k JOHTOLAT ; !+SgNomCmp +DefSgGenCmp +PlGenCmp
servodat:servodah'k JOHTOLAT ; !+SgNomCmp +DefSgGenCmp +PlGenCmp
servodat:servodah'k JOHTOLAT ; !+SgNomCmp +DefSgGenCmp +PlGenCmp
servodat:servodah'k JOHTOLAT ; !+SgNomCmp +DefSgGenCmp +PlGenCmp
servodat:servodah'k JOHTOLAT ; !+SgNomCmp +DefSgGenCmp +PlGenCmp
servvodat:servvodah'k JOHTOLAT ; !+SgNomCmp +DefSgGenCmp +PlGenCmp
servvodat:servvodah'k JOHTOLAT ; !+SgNomCmp +DefSgGenCmp +PlGenCmp
servvodat:servvodah'k JOHTOLAT ; !+SgNomCmp +DefSgGenCmp +PlGenCmp
servvodat:servvodah'k JOHTOLAT ; !+SgNomCmp +DefSgGenCmp +PlGenCmp
servvodat:servvodah'k JOHTOLAT ; !+SgNomCmp +DefSgGenCmp +PlGenCmp
servvodat:servvodah'k JOHTOLAT ; !+SgNomCmp +DefSgGenCmp +PlGenCmp
servvodat:servvodah'k JOHTOLAT ; !+SgNomCmp +DefSgGenCmp +PlGenCmp
servvodat:servvodah'k JOHTOLAT ; !+SgNomCmp +DefSgGenCmp +PlGenCmp
servvodat:servvodah'k JOHTOLAT ; !+SgNomCmp +DefSgGenCmp +PlGenCmp
servvodat:servvodah'k JOHTOLAT ; !+SgNomCmp +DefSgGenCmp +PlGenCmp
servvodat:servvodah'k JOHTOLAT ; !+SgNomCmp +DefSgGenCmp +PlGenCmp
šiehtadallan:šiehtadallam BOAHTIN ; !+SgCmp
šiehtadallan:šiehtadallam BOAHTIN ; !+SgCmp
šiehtadallan:šiehtadallam BOAHTIN ; !+SgCmp
šiehtadallan:šiehtadallam BOAHTIN ; !+SgCmp
šiehtadallan:šiehtadallam BOAHTIN ; !+SgCmp
šiehtadallan:šiehtadallam BOAHTIN ; !+SgCmp
šiehtadallan:šiehtadallam BOAHTIN ; !+SgCmp
šiehtadallan:šiehtadallam BOAHTIN ; !+SgCmp
šiehtadallan:šiehtadallam BOAHTIN ; !+SgCmp
šiehtadallan:šiehtadallam BOAHTIN ; !+SgCmp
šiehtadallan:šiehtadallam BOAHTIN ; !+SgCmp
šiehtadus:šiehtaduss JOHTOLAT ;
šiehtadus:šiehtaduss JOHTOLAT ;
šiehtadus:šiehtaduss JOHTOLAT ;
šiehtadus:šiehtaduss JOHTOLAT ;
šiehtadus:šiehtaduss JOHTOLAT ;
šiehtadus:šiehtaduss JOHTOLAT ;
šiehtadus:šiehtaduss JOHTOLAT ;
šiehtadus:šiehtaduss JOHTOLAT ;
šiehtadus:šiehtaduss JOHTOLAT ;
šiehtadus:šiehtaduss JOHTOLAT ;
šiehtadus:šiehtaduss JOHTOLAT ;
siei0di:siej'di AIGI ;
siei0di:siej'di AIGI ;
siei0di:siej'di AIGI ;
siei0di:siej'di AIGI ;
siei0di:siej'di AIGI ;
siei0di:siej'di AIGI ;
siei0di:siej'di AIGI ;
siei0di:siej'di AIGI ;
siei0di:siej'di AIGI ;
siei0di:siej'di AIGI ;
siei0di:siej'di AIGI ;
sihkkel GAHPIR ;
sihkkel GAHPIR ;
sihkkel GAHPIR ;
sihkkel GAHPIR ;
sihkkel GAHPIR ;
sihkkel GAHPIR ;
sihkkel GAHPIR ;
sihkkel GAHPIR ;
sihkkel GAHPIR ;
sihkkel GAHPIR ;
sihkkel GAHPIR ;
sii0ga:sij'ga GOAHTI ;
sii0ga:sij'ga GOAHTI ;
sii0ga:sij'ga GOAHTI ;
sii0ga:sij'ga GOAHTI ;
sii0ga:sij'ga GOAHTI ;
sii0ga:sij'ga GOAHTI ;
sii0ga:sij'ga GOAHTI ;
sii0ga:sij'ga GOAHTI ;
sii0ga:sij'ga GOAHTI ;
sii0ga:sij'ga GOAHTI ;
sii0ga:sij'ga GOAHTI ;
sii0vu:sij'vu ALBMI ; !+SgNomCmp +SgGenCmp +PlGenCmp
sii0vu:sij'vu ALBMI ; !+SgNomCmp +SgGenCmp +PlGenCmp
sii0vu:sij'vu ALBMI ; !+SgNomCmp +SgGenCmp +PlGenCmp
sii0vu:sij'vu ALBMI ; !+SgNomCmp +SgGenCmp +PlGenCmp
sii0vu:sij'vu ALBMI ; !+SgNomCmp +SgGenCmp +PlGenCmp
sii0vu:sij'vu ALBMI ; !+SgNomCmp +SgGenCmp +PlGenCmp
sii0vu:sij'vu ALBMI ; !+SgNomCmp +SgGenCmp +PlGenCmp
sii0vu:sij'vu ALBMI ; !+SgNomCmp +SgGenCmp +PlGenCmp
sii0vu:sij'vu ALBMI ; !+SgNomCmp +SgGenCmp +PlGenCmp
sii0vu:sij'vu ALBMI ; !+SgNomCmp +SgGenCmp +PlGenCmp
sii0vu:sij'vu ALBMI ; !+SgNomCmp +SgGenCmp +PlGenCmp
sil0ba:sil'ba GOAHTI ;
sil0ba:sil'ba GOAHTI ;
sil0ba:sil'ba GOAHTI ;
sil0ba:sil'ba GOAHTI ;
sil0ba:sil'ba GOAHTI ;
sil0ba:sil'ba GOAHTI ;
sil0ba:sil'ba GOAHTI ;
sil0ba:sil'ba GOAHTI ;
sil0ba:sil'ba GOAHTI ;
sil0ba:sil'ba GOAHTI ;
sil0ba:sil'ba GOAHTI ;
sil0li:sil'li GOAHTI ;
sil0li:sil'li GOAHTI ;
sil0li:sil'li GOAHTI ;
sil0li:sil'li GOAHTI ;
sil0li:sil'li GOAHTI ;
sil0li:sil'li GOAHTI ;
sil0li:sil'li GOAHTI ;
sil0li:sil'li GOAHTI ;
sil0li:sil'li GOAHTI ;
sil0li:sil'li GOAHTI ;
sil0li:sil'li GOAHTI ;
sirdin:sirdim BOAHTIN ; !+SgCmp +SgLeft +SgNomLeft +SgGenLeft +PlGenLeft
sirdin:sirdim BOAHTIN ; !+SgCmp +SgLeft +SgNomLeft +SgGenLeft +PlGenLeft
sirdin:sirdim BOAHTIN ; !+SgCmp +SgLeft +SgNomLeft +SgGenLeft +PlGenLeft
sirdin:sirdim BOAHTIN ; !+SgCmp +SgLeft +SgNomLeft +SgGenLeft +PlGenLeft
sirdin:sirdim BOAHTIN ; !+SgCmp +SgLeft +SgNomLeft +SgGenLeft +PlGenLeft
sirdin:sirdim BOAHTIN ; !+SgCmp +SgLeft +SgNomLeft +SgGenLeft +PlGenLeft
sirdin:sirdim BOAHTIN ; !+SgCmp +SgLeft +SgNomLeft +SgGenLeft +PlGenLeft
sirdin:sirdim BOAHTIN ; !+SgCmp +SgLeft +SgNomLeft +SgGenLeft +PlGenLeft
sirdin:sirdim BOAHTIN ; !+SgCmp +SgLeft +SgNomLeft +SgGenLeft +PlGenLeft
sirdin:sirdim BOAHTIN ; !+SgCmp +SgLeft +SgNomLeft +SgGenLeft +PlGenLeft
sirdin:sirdim BOAHTIN ; !+SgCmp +SgLeft +SgNomLeft +SgGenLeft +PlGenLeft
sirren:sirrem BOAHTIN ; !+SgCmp +SgLeft +SgNomLeft +SgGenLeft +PlGenLeft
sirren:sirrem BOAHTIN ; !+SgCmp +SgLeft +SgNomLeft +SgGenLeft +PlGenLeft
sirren:sirrem BOAHTIN ; !+SgCmp +SgLeft +SgNomLeft +SgGenLeft +PlGenLeft
sirren:sirrem BOAHTIN ; !+SgCmp +SgLeft +SgNomLeft +SgGenLeft +PlGenLeft
sirren:sirrem BOAHTIN ; !+SgCmp +SgLeft +SgNomLeft +SgGenLeft +PlGenLeft
sirren:sirrem BOAHTIN ; !+SgCmp +SgLeft +SgNomLeft +SgGenLeft +PlGenLeft
sirren:sirrem BOAHTIN ; !+SgCmp +SgLeft +SgNomLeft +SgGenLeft +PlGenLeft
sirren:sirrem BOAHTIN ; !+SgCmp +SgLeft +SgNomLeft +SgGenLeft +PlGenLeft
sirren:sirrem BOAHTIN ; !+SgCmp +SgLeft +SgNomLeft +SgGenLeft +PlGenLeft
sirren:sirrem BOAHTIN ; !+SgCmp +SgLeft +SgNomLeft +SgGenLeft +PlGenLeft
sirren:sirrem BOAHTIN ; !+SgCmp +SgLeft +SgNomLeft +SgGenLeft +PlGenLeft
sis0ti:sis'ti GOAHTI ;
sis0ti:sis'ti GOAHTI ;
sis0ti:sis'ti GOAHTI ;
sis0ti:sis'ti GOAHTI ;
sis0ti:sis'ti GOAHTI ;
sis0ti:sis'ti GOAHTI ;
sis0ti:sis'ti GOAHTI ;
sis0ti:sis'ti GOAHTI ;
sis0ti:sis'ti GOAHTI ;
sis0ti:sis'ti GOAHTI ;
sis0ti:sis'ti GOAHTI ;
skábma GOAHTI ; !+SgNomCmp +SgGenCmp +PlGenCmp
skábma GOAHTI ; !+SgNomCmp +SgGenCmp +PlGenCmp
skábma GOAHTI ; !+SgNomCmp +SgGenCmp +PlGenCmp
skábma GOAHTI ; !+SgNomCmp +SgGenCmp +PlGenCmp
skábma GOAHTI ; !+SgNomCmp +SgGenCmp +PlGenCmp
skábma GOAHTI ; !+SgNomCmp +SgGenCmp +PlGenCmp
skábma GOAHTI ; !+SgNomCmp +SgGenCmp +PlGenCmp
skábma GOAHTI ; !+SgNomCmp +SgGenCmp +PlGenCmp
skábma GOAHTI ; !+SgNomCmp +SgGenCmp +PlGenCmp
skábma GOAHTI ; !+SgNomCmp +SgGenCmp +PlGenCmp
skábma GOAHTI ; !+SgNomCmp +SgGenCmp +PlGenCmp
skáhppu GOAHTI ;
skáhppu GOAHTI ;
skáhppu GOAHTI ;
skáhppu GOAHTI ;
skáhppu GOAHTI ;
skáhppu GOAHTI ;
skáhppu GOAHTI ;
skáhppu GOAHTI ;
skáhppu GOAHTI ;
skáhppu GOAHTI ;
skáhppu GOAHTI ;
skállu GOAHTI ;
skállu GOAHTI ;
skállu GOAHTI ;
skállu GOAHTI ;
skállu GOAHTI ;
skállu GOAHTI ;
skállu GOAHTI ;
skállu GOAHTI ;
skállu GOAHTI ;
skállu GOAHTI ;
skállu GOAHTI ;
skealbma GOAHTI ; !+SgNomCmp +SgGenCmp +PlGenCmp
skealbma GOAHTI ; !+SgNomCmp +SgGenCmp +PlGenCmp
skealbma GOAHTI ; !+SgNomCmp +SgGenCmp +PlGenCmp
skealbma GOAHTI ; !+SgNomCmp +SgGenCmp +PlGenCmp
skealbma GOAHTI ; !+SgNomCmp +SgGenCmp +PlGenCmp
skealbma GOAHTI ; !+SgNomCmp +SgGenCmp +PlGenCmp
skealbma GOAHTI ; !+SgNomCmp +SgGenCmp +PlGenCmp
skealbma GOAHTI ; !+SgNomCmp +SgGenCmp +PlGenCmp
skealbma GOAHTI ; !+SgNomCmp +SgGenCmp +PlGenCmp
skealbma GOAHTI ; !+SgNomCmp +SgGenCmp +PlGenCmp
skealbma GOAHTI ; !+SgNomCmp +SgGenCmp +PlGenCmp
skeaŋ0ka:skeaŋ'ka GOAHTI ;
skeaŋ0ka:skeaŋ'ka GOAHTI ;
skeaŋ0ka:skeaŋ'ka GOAHTI ;
skeaŋ0ka:skeaŋ'ka GOAHTI ;
skeaŋ0ka:skeaŋ'ka GOAHTI ;
skeaŋ0ka:skeaŋ'ka GOAHTI ;
skeaŋ0ka:skeaŋ'ka GOAHTI ;
skeaŋ0ka:skeaŋ'ka GOAHTI ;
skeaŋ0ka:skeaŋ'ka GOAHTI ;
skeaŋ0ka:skeaŋ'ka GOAHTI ;
skeaŋ0ka:skeaŋ'ka GOAHTI ;
ski00bir:skih'pir MATTAR ; !+SgNomCmp +SgGenCmp +PlGenCmp
ski00bir:skih'pir MATTAR ; !+SgNomCmp +SgGenCmp +PlGenCmp
ski00bir:skih'pir MATTAR ; !+SgNomCmp +SgGenCmp +PlGenCmp
ski00bir:skih'pir MATTAR ; !+SgNomCmp +SgGenCmp +PlGenCmp
ski00bir:skih'pir MATTAR ; !+SgNomCmp +SgGenCmp +PlGenCmp
ski00bir:skih'pir MATTAR ; !+SgNomCmp +SgGenCmp +PlGenCmp
ski00bir:skih'pir MATTAR ; !+SgNomCmp +SgGenCmp +PlGenCmp
ski00bir:skih'pir MATTAR ; !+SgNomCmp +SgGenCmp +PlGenCmp
ski00bir:skih'pir MATTAR ; !+SgNomCmp +SgGenCmp +PlGenCmp
ski00bir:skih'pir MATTAR ; !+SgNomCmp +SgGenCmp +PlGenCmp
ski00bir:skih'pir MATTAR ; !+SgNomCmp +SgGenCmp +PlGenCmp
skihkahisvuoh0ta:skihkahisvuoh'ta LUONDU ; !+SgGenCmp +DefPlGenCmp
skihkahisvuoh0ta:skihkahisvuoh'ta LUONDU ; !+SgGenCmp +DefPlGenCmp
skihkahisvuoh0ta:skihkahisvuoh'ta LUONDU ; !+SgGenCmp +DefPlGenCmp
skihkahisvuoh0ta:skihkahisvuoh'ta LUONDU ; !+SgGenCmp +DefPlGenCmp
skihkahisvuoh0ta:skihkahisvuoh'ta LUONDU ; !+SgGenCmp +DefPlGenCmp
skihkahisvuoh0ta:skihkahisvuoh'ta LUONDU ; !+SgGenCmp +DefPlGenCmp
skihkahisvuoh0ta:skihkahisvuoh'ta LUONDU ; !+SgGenCmp +DefPlGenCmp
skihkahisvuoh0ta:skihkahisvuoh'ta LUONDU ; !+SgGenCmp +DefPlGenCmp
skihkahisvuoh0ta:skihkahisvuoh'ta LUONDU ; !+SgGenCmp +DefPlGenCmp
skihkahisvuoh0ta:skihkahisvuoh'ta LUONDU ; !+SgGenCmp +DefPlGenCmp
skihkahisvuoh0ta:skihkahisvuoh'ta LUONDU ; !+SgGenCmp +DefPlGenCmp
skihpár GAHPIRLONG ; !+SgNomCmp +SgGenCmp +PlGenCmp
skihpár GAHPIRLONG ; !+SgNomCmp +SgGenCmp +PlGenCmp
skihpár GAHPIRLONG ; !+SgNomCmp +SgGenCmp +PlGenCmp
skihpár GAHPIRLONG ; !+SgNomCmp +SgGenCmp +PlGenCmp
skihpár GAHPIRLONG ; !+SgNomCmp +SgGenCmp +PlGenCmp
skihpár GAHPIRLONG ; !+SgNomCmp +SgGenCmp +PlGenCmp
skihpár GAHPIRLONG ; !+SgNomCmp +SgGenCmp +PlGenCmp
skihpár GAHPIRLONG ; !+SgNomCmp +SgGenCmp +PlGenCmp
skihpár GAHPIRLONG ; !+SgNomCmp +SgGenCmp +PlGenCmp
skihpár GAHPIRLONG ; !+SgNomCmp +SgGenCmp +PlGenCmp
skihpár GAHPIRLONG ; !+SgNomCmp +SgGenCmp +PlGenCmp
skuv0la:skuv'la GOAHTI ; !+SgNomCmp +DefSgGenCmp +PlGenCmp
skuv0la:skuv'la GOAHTI ; !+SgNomCmp +DefSgGenCmp +PlGenCmp
skuv0la:skuv'la GOAHTI ; !+SgNomCmp +DefSgGenCmp +PlGenCmp
skuv0la:skuv'la GOAHTI ; !+SgNomCmp +DefSgGenCmp +PlGenCmp
skuv0la:skuv'la GOAHTI ; !+SgNomCmp +DefSgGenCmp +PlGenCmp
skuv0la:skuv'la GOAHTI ; !+SgNomCmp +DefSgGenCmp +PlGenCmp
skuv0la:skuv'la GOAHTI ; !+SgNomCmp +DefSgGenCmp +PlGenCmp
skuv0la:skuv'la GOAHTI ; !+SgNomCmp +DefSgGenCmp +PlGenCmp
skuv0la:skuv'la GOAHTI ; !+SgNomCmp +DefSgGenCmp +PlGenCmp
skuv0la:skuv'la GOAHTI ; !+SgNomCmp +DefSgGenCmp +PlGenCmp
skuv0la:skuv'la GOAHTI ; !+SgNomCmp +DefSgGenCmp +PlGenCmp
skuvlen:skuvlem BOAHTIN ; !+SgCmp +SgLeft +SgNomLeft +SgGenLeft +PlGenLeft
skuvlen:skuvlem BOAHTIN ; !+SgCmp +SgLeft +SgNomLeft +SgGenLeft +PlGenLeft
skuvlen:skuvlem BOAHTIN ; !+SgCmp +SgLeft +SgNomLeft +SgGenLeft +PlGenLeft
skuvlen:skuvlem BOAHTIN ; !+SgCmp +SgLeft +SgNomLeft +SgGenLeft +PlGenLeft
skuvlen:skuvlem BOAHTIN ; !+SgCmp +SgLeft +SgNomLeft +SgGenLeft +PlGenLeft
skuvlen:skuvlem BOAHTIN ; !+SgCmp +SgLeft +SgNomLeft +SgGenLeft +PlGenLeft
skuvlen:skuvlem BOAHTIN ; !+SgCmp +SgLeft +SgNomLeft +SgGenLeft +PlGenLeft
skuvlen:skuvlem BOAHTIN ; !+SgCmp +SgLeft +SgNomLeft +SgGenLeft +PlGenLeft
skuvlen:skuvlem BOAHTIN ; !+SgCmp +SgLeft +SgNomLeft +SgGenLeft +PlGenLeft
skuvlen:skuvlem BOAHTIN ; !+SgCmp +SgLeft +SgNomLeft +SgGenLeft +PlGenLeft
skuvlen:skuvlem BOAHTIN ; !+SgCmp +SgLeft +SgNomLeft +SgGenLeft +PlGenLeft
snihkkár GAHPIRLONG ; !+SgNomCmp +SgGenCmp +PlGenCmp
snihkkár GAHPIRLONG ; !+SgNomCmp +SgGenCmp +PlGenCmp
snihkkár GAHPIRLONG ; !+SgNomCmp +SgGenCmp +PlGenCmp
snihkkár GAHPIRLONG ; !+SgNomCmp +SgGenCmp +PlGenCmp
snihkkár GAHPIRLONG ; !+SgNomCmp +SgGenCmp +PlGenCmp
snihkkár GAHPIRLONG ; !+SgNomCmp +SgGenCmp +PlGenCmp
snihkkár GAHPIRLONG ; !+SgNomCmp +SgGenCmp +PlGenCmp
snihkkár GAHPIRLONG ; !+SgNomCmp +SgGenCmp +PlGenCmp
snihkkár GAHPIRLONG ; !+SgNomCmp +SgGenCmp +PlGenCmp
snihkkár GAHPIRLONG ; !+SgNomCmp +SgGenCmp +PlGenCmp
snihkkár GAHPIRLONG ; !+SgNomCmp +SgGenCmp +PlGenCmp
soahpamuš:soahpamušš LEXMUSH ;
soahpamuš:soahpamušš LEXMUSH ;
soahpamuš:soahpamušš LEXMUSH ;
soahpamuš:soahpamušš LEXMUSH ;
soahpamuš:soahpamušš LEXMUSH ;
soahpamuš:soahpamušš LEXMUSH ;
soahpamuš:soahpamušš LEXMUSH ;
soahpamuš:soahpamušš LEXMUSH ;
soahpamuš:soahpamušš LEXMUSH ;
soahpamuš:soahpamušš LEXMUSH ;
soahpamuš:soahpamušš LEXMUSH ;
soah0ti:soah'ti GOAHTI ;
soah0ti:soah'ti GOAHTI ;
soah0ti:soah'ti GOAHTI ;
soah0ti:soah'ti GOAHTI ;
soah0ti:soah'ti GOAHTI ;
soah0ti:soah'ti GOAHTI ;
soah0ti:soah'ti GOAHTI ;
soah0ti:soah'ti GOAHTI ;
soah0ti:soah'ti GOAHTI ;
soah0ti:soah'ti GOAHTI ;
soah0ti:soah'ti GOAHTI ;
soalddát:soalddáh GAHPIR ; !+SgNomCmp +SgGenCmp +PlGenCmp
soalddát:soalddáh GAHPIR ; !+SgNomCmp +SgGenCmp +PlGenCmp
soalddát:soalddáh GAHPIR ; !+SgNomCmp +SgGenCmp +PlGenCmp
soalddát:soalddáh GAHPIR ; !+SgNomCmp +SgGenCmp +PlGenCmp
soalddát:soalddáh GAHPIR ; !+SgNomCmp +SgGenCmp +PlGenCmp
soalddát:soalddáh GAHPIR ; !+SgNomCmp +SgGenCmp +PlGenCmp
soalddát:soalddáh GAHPIR ; !+SgNomCmp +SgGenCmp +PlGenCmp
soalddát:soalddáh GAHPIR ; !+SgNomCmp +SgGenCmp +PlGenCmp
soalddát:soalddáh GAHPIR ; !+SgNomCmp +SgGenCmp +PlGenCmp
soalddát:soalddáh GAHPIR ; !+SgNomCmp +SgGenCmp +PlGenCmp
soalddát:soalddáh GAHPIR ; !+SgNomCmp +SgGenCmp +PlGenCmp
šohkka GOAHTI ;
šohkka GOAHTI ;
šohkka GOAHTI ;
šohkka GOAHTI ;
šohkka GOAHTI ;
šohkka GOAHTI ;
šohkka GOAHTI ;
šohkka GOAHTI ;
šohkka GOAHTI ;
šohkka GOAHTI ;
šohkka GOAHTI ;
sok0ta:sok'ta GOAHTI ;
sok0ta:sok'ta GOAHTI ;
sok0ta:sok'ta GOAHTI ;
sok0ta:sok'ta GOAHTI ;
sok0ta:sok'ta GOAHTI ;
sok0ta:sok'ta GOAHTI ;
sok0ta:sok'ta GOAHTI ;
sok0ta:sok'ta GOAHTI ;
sok0ta:sok'ta GOAHTI ;
sok0ta:sok'ta GOAHTI ;
sok0ta:sok'ta GOAHTI ;
solidaritehta STAHTA ;
solidaritehta STAHTA ;
solidaritehta STAHTA ;
solidaritehta STAHTA ;
solidaritehta STAHTA ;
solidaritehta STAHTA ;
solidaritehta STAHTA ;
solidaritehta STAHTA ;
solidaritehta STAHTA ;
solidaritehta STAHTA ;
solidaritehta STAHTA ;
sor0ta:sor'ta GOAHTI ;
sor0ta:sor'ta GOAHTI ;
sor0ta:sor'ta GOAHTI ;
sor0ta:sor'ta GOAHTI ;
sor0ta:sor'ta GOAHTI ;
sor0ta:sor'ta GOAHTI ;
sor0ta:sor'ta GOAHTI ;
sor0ta:sor'ta GOAHTI ;
sor0ta:sor'ta GOAHTI ;
sor0ta:sor'ta GOAHTI ;
sor0ta:sor'ta GOAHTI ;
spábba GOAHTI ;
spábba GOAHTI ;
spábba GOAHTI ;
spábba GOAHTI ;
spábba GOAHTI ;
spábba GOAHTI ;
spábba GOAHTI ;
spábba GOAHTI ;
spábba GOAHTI ;
spábba GOAHTI ;
spábba GOAHTI ;
spealat:spealla BUVSSAT ;
spealat:spealla BUVSSAT ;
spealat:spealla BUVSSAT ;
spealat:spealla BUVSSAT ;
spealat:spealla BUVSSAT ;
spealat:spealla BUVSSAT ;
spealat:spealla BUVSSAT ;
spealat:spealla BUVSSAT ;
spealat:spealla BUVSSAT ;
spealat:spealla BUVSSAT ;
spealat:spealla BUVSSAT ;
spealla GOAHTI ;
spealla GOAHTI ;
spealla GOAHTI ;
spealla GOAHTI ;
spealla GOAHTI ;
spealla GOAHTI ;
spealla GOAHTI ;
spealla GOAHTI ;
spealla GOAHTI ;
spealla GOAHTI ;
spealla GOAHTI ;
speallu GOAHTI ;
speallu GOAHTI ;
speallu GOAHTI ;
speallu GOAHTI ;
speallu GOAHTI ;
speallu GOAHTI ;
speallu GOAHTI ;
speallu GOAHTI ;
speallu GOAHTI ;
speallu GOAHTI ;
speallu GOAHTI ;
spekulašuvdna:spekulašu TELEFON ; !^LOAN
spekulašuvdna:spekulašu TELEFON ; !^LOAN
spekulašuvdna:spekulašu TELEFON ; !^LOAN
spekulašuvdna:spekulašu TELEFON ; !^LOAN
spekulašuvdna:spekulašu TELEFON ; !^LOAN
spekulašuvdna:spekulašu TELEFON ; !^LOAN
spekulašuvdna:spekulašu TELEFON ; !^LOAN
spekulašuvdna:spekulašu TELEFON ; !^LOAN
spekulašuvdna:spekulašu TELEFON ; !^LOAN
spekulašuvdna:spekulašu TELEFON ; !^LOAN
spekulašuvdna:spekulašu TELEFON ; !^LOAN
stáhta STAHTA "state N" ; !+SgNomCmp +SgGenCmp +PlGenCmp
stáhta STAHTA "state N" ; !+SgNomCmp +SgGenCmp +PlGenCmp
stáhta STAHTA "state N" ; !+SgNomCmp +SgGenCmp +PlGenCmp
stáhta STAHTA "state N" ; !+SgNomCmp +SgGenCmp +PlGenCmp
stáhta STAHTA "state N" ; !+SgNomCmp +SgGenCmp +PlGenCmp
stáhta STAHTA "state N" ; !+SgNomCmp +SgGenCmp +PlGenCmp
stáhta STAHTA "state N" ; !+SgNomCmp +SgGenCmp +PlGenCmp
stáhta STAHTA "state N" ; !+SgNomCmp +SgGenCmp +PlGenCmp
stáhta STAHTA "state N" ; !+SgNomCmp +SgGenCmp +PlGenCmp
stáhta STAHTA "state N" ; !+SgNomCmp +SgGenCmp +PlGenCmp
stáhta STAHTA "state N" ; !+SgNomCmp +SgGenCmp +PlGenCmp
stálli AIGI ;
stálli AIGI ;
stálli AIGI ;
stálli AIGI ;
stálli AIGI ;
stálli AIGI ;
stálli AIGI ;
stálli AIGI ;
stálli AIGI ;
stálli AIGI ;
stálli AIGI ;
stállja GOAHTI ;
stállja GOAHTI ;
stállja GOAHTI ;
stállja GOAHTI ;
stállja GOAHTI ;
stállja GOAHTI ;
stállja GOAHTI ;
stállja GOAHTI ;
stállja GOAHTI ;
stállja GOAHTI ;
stállja GOAHTI ;
standár0da:standár'da GOAHTI ;
standár0da:standár'da GOAHTI ;
standár0da:standár'da GOAHTI ;
standár0da:standár'da GOAHTI ;
standár0da:standár'da GOAHTI ;
standár0da:standár'da GOAHTI ;
standár0da:standár'da GOAHTI ;
standár0da:standár'da GOAHTI ;
standár0da:standár'da GOAHTI ;
standár0da:standár'da GOAHTI ;
standár0da:standár'da GOAHTI ;
stašuvdna:stašu TELEFON ; !+SgNomCmp +DefSgGenCmp +PlGenCmp
stašuvdna:stašu TELEFON ; !+SgNomCmp +DefSgGenCmp +PlGenCmp
stašuvdna:stašu TELEFON ; !+SgNomCmp +DefSgGenCmp +PlGenCmp
stašuvdna:stašu TELEFON ; !+SgNomCmp +DefSgGenCmp +PlGenCmp
stašuvdna:stašu TELEFON ; !+SgNomCmp +DefSgGenCmp +PlGenCmp
stašuvdna:stašu TELEFON ; !+SgNomCmp +DefSgGenCmp +PlGenCmp
stašuvdna:stašu TELEFON ; !+SgNomCmp +DefSgGenCmp +PlGenCmp
stašuvdna:stašu TELEFON ; !+SgNomCmp +DefSgGenCmp +PlGenCmp
stašuvdna:stašu TELEFON ; !+SgNomCmp +DefSgGenCmp +PlGenCmp
stašuvdna:stašu TELEFON ; !+SgNomCmp +DefSgGenCmp +PlGenCmp
stašuvdna:stašu TELEFON ; !+SgNomCmp +DefSgGenCmp +PlGenCmp
stášuvdna:stášu TELEFON ; !SUB
stášuvdna:stášu TELEFON ; !SUB
stášuvdna:stášu TELEFON ; !SUB
stášuvdna:stášu TELEFON ; !SUB
stášuvdna:stášu TELEFON ; !SUB
stášuvdna:stášu TELEFON ; !SUB
stášuvdna:stášu TELEFON ; !SUB
stášuvdna:stášu TELEFON ; !SUB
stášuvdna:stášu TELEFON ; !SUB
stášuvdna:stášu TELEFON ; !SUB
stášuvdna:stášu TELEFON ; !SUB
statis0ta:statis'ta GOAHTI ; !+SgNomCmp +SgGenCmp +PlGenCmp
statis0ta:statis'ta GOAHTI ; !+SgNomCmp +SgGenCmp +PlGenCmp
statis0ta:statis'ta GOAHTI ; !+SgNomCmp +SgGenCmp +PlGenCmp
statis0ta:statis'ta GOAHTI ; !+SgNomCmp +SgGenCmp +PlGenCmp
statis0ta:statis'ta GOAHTI ; !+SgNomCmp +SgGenCmp +PlGenCmp
statis0ta:statis'ta GOAHTI ; !+SgNomCmp +SgGenCmp +PlGenCmp
statis0ta:statis'ta GOAHTI ; !+SgNomCmp +SgGenCmp +PlGenCmp
statis0ta:statis'ta GOAHTI ; !+SgNomCmp +SgGenCmp +PlGenCmp
statis0ta:statis'ta GOAHTI ; !+SgNomCmp +SgGenCmp +PlGenCmp
statis0ta:statis'ta GOAHTI ; !+SgNomCmp +SgGenCmp +PlGenCmp
statis0ta:statis'ta GOAHTI ; !+SgNomCmp +SgGenCmp +PlGenCmp
statistihkka GOAHTI ;
statistihkka GOAHTI ;
statistihkka GOAHTI ;
statistihkka GOAHTI ;
statistihkka GOAHTI ;
statistihkka GOAHTI ;
statistihkka GOAHTI ;
statistihkka GOAHTI ;
statistihkka GOAHTI ;
statistihkka GOAHTI ;
statistihkka GOAHTI ;
stipean0da:stipean'da GOAHTI ;
stipean0da:stipean'da GOAHTI ;
stipean0da:stipean'da GOAHTI ;
stipean0da:stipean'da GOAHTI ;
stipean0da:stipean'da GOAHTI ;
stipean0da:stipean'da GOAHTI ;
stipean0da:stipean'da GOAHTI ;
stipean0da:stipean'da GOAHTI ;
stipean0da:stipean'da GOAHTI ;
stipean0da:stipean'da GOAHTI ;
stipean0da:stipean'da GOAHTI ;
stiv0ra:stiv'ra GOAHTI ; !+SgNomCmp +DefSgGenCmp +PlGenCmp
stiv0ra:stiv'ra GOAHTI ; !+SgNomCmp +DefSgGenCmp +PlGenCmp
stiv0ra:stiv'ra GOAHTI ; !+SgNomCmp +DefSgGenCmp +PlGenCmp
stiv0ra:stiv'ra GOAHTI ; !+SgNomCmp +DefSgGenCmp +PlGenCmp
stiv0ra:stiv'ra GOAHTI ; !+SgNomCmp +DefSgGenCmp +PlGenCmp
stiv0ra:stiv'ra GOAHTI ; !+SgNomCmp +DefSgGenCmp +PlGenCmp
stiv0ra:stiv'ra GOAHTI ; !+SgNomCmp +DefSgGenCmp +PlGenCmp
stiv0ra:stiv'ra GOAHTI ; !+SgNomCmp +DefSgGenCmp +PlGenCmp
stiv0ra:stiv'ra GOAHTI ; !+SgNomCmp +DefSgGenCmp +PlGenCmp
stiv0ra:stiv'ra GOAHTI ; !+SgNomCmp +DefSgGenCmp +PlGenCmp
stiv0ra:stiv'ra GOAHTI ; !+SgNomCmp +DefSgGenCmp +PlGenCmp
stoarbma GOAHTI ; !+SgNomCmp +SgGenCmp +PlGenCmp
stoarbma GOAHTI ; !+SgNomCmp +SgGenCmp +PlGenCmp
stoarbma GOAHTI ; !+SgNomCmp +SgGenCmp +PlGenCmp
stoarbma GOAHTI ; !+SgNomCmp +SgGenCmp +PlGenCmp
stoarbma GOAHTI ; !+SgNomCmp +SgGenCmp +PlGenCmp
stoarbma GOAHTI ; !+SgNomCmp +SgGenCmp +PlGenCmp
stoarbma GOAHTI ; !+SgNomCmp +SgGenCmp +PlGenCmp
stoarbma GOAHTI ; !+SgNomCmp +SgGenCmp +PlGenCmp
stoarbma GOAHTI ; !+SgNomCmp +SgGenCmp +PlGenCmp
stoarbma GOAHTI ; !+SgNomCmp +SgGenCmp +PlGenCmp
stoarbma GOAHTI ; !+SgNomCmp +SgGenCmp +PlGenCmp
studean0ta:studean'ta GOAHTI ; !+SgNomCmp +SgGenCmp +PlGenCmp
studean0ta:studean'ta GOAHTI ; !+SgNomCmp +SgGenCmp +PlGenCmp
studean0ta:studean'ta GOAHTI ; !+SgNomCmp +SgGenCmp +PlGenCmp
studean0ta:studean'ta GOAHTI ; !+SgNomCmp +SgGenCmp +PlGenCmp
studean0ta:studean'ta GOAHTI ; !+SgNomCmp +SgGenCmp +PlGenCmp
studean0ta:studean'ta GOAHTI ; !+SgNomCmp +SgGenCmp +PlGenCmp
studean0ta:studean'ta GOAHTI ; !+SgNomCmp +SgGenCmp +PlGenCmp
studean0ta:studean'ta GOAHTI ; !+SgNomCmp +SgGenCmp +PlGenCmp
studean0ta:studean'ta GOAHTI ; !+SgNomCmp +SgGenCmp +PlGenCmp
studean0ta:studean'ta GOAHTI ; !+SgNomCmp +SgGenCmp +PlGenCmp
studean0ta:studean'ta GOAHTI ; !+SgNomCmp +SgGenCmp +PlGenCmp
suddjen:suddjem BOAHTIN ; !+SgCmp +SgLeft +SgNomLeft +SgGenLeft +PlGenLeft
suddjen:suddjem BOAHTIN ; !+SgCmp +SgLeft +SgNomLeft +SgGenLeft +PlGenLeft
suddjen:suddjem BOAHTIN ; !+SgCmp +SgLeft +SgNomLeft +SgGenLeft +PlGenLeft
suddjen:suddjem BOAHTIN ; !+SgCmp +SgLeft +SgNomLeft +SgGenLeft +PlGenLeft
suddjen:suddjem BOAHTIN ; !+SgCmp +SgLeft +SgNomLeft +SgGenLeft +PlGenLeft
suddjen:suddjem BOAHTIN ; !+SgCmp +SgLeft +SgNomLeft +SgGenLeft +PlGenLeft
suddjen:suddjem BOAHTIN ; !+SgCmp +SgLeft +SgNomLeft +SgGenLeft +PlGenLeft
suddjen:suddjem BOAHTIN ; !+SgCmp +SgLeft +SgNomLeft +SgGenLeft +PlGenLeft
suddjen:suddjem BOAHTIN ; !+SgCmp +SgLeft +SgNomLeft +SgGenLeft +PlGenLeft
suddjen:suddjem BOAHTIN ; !+SgCmp +SgLeft +SgNomLeft +SgGenLeft +PlGenLeft
suddjen:suddjem BOAHTIN ; !+SgCmp +SgLeft +SgNomLeft +SgGenLeft +PlGenLeft
suddu ALBMI ; !+SgNomCmp +SgGenCmp +DefPlGenCmp
suddu ALBMI ; !+SgNomCmp +SgGenCmp +DefPlGenCmp
suddu ALBMI ; !+SgNomCmp +SgGenCmp +DefPlGenCmp
suddu ALBMI ; !+SgNomCmp +SgGenCmp +DefPlGenCmp
suddu ALBMI ; !+SgNomCmp +SgGenCmp +DefPlGenCmp
suddu ALBMI ; !+SgNomCmp +SgGenCmp +DefPlGenCmp
suddu ALBMI ; !+SgNomCmp +SgGenCmp +DefPlGenCmp
suddu ALBMI ; !+SgNomCmp +SgGenCmp +DefPlGenCmp
suddu ALBMI ; !+SgNomCmp +SgGenCmp +DefPlGenCmp
suddu ALBMI ; !+SgNomCmp +SgGenCmp +DefPlGenCmp
suddu ALBMI ; !+SgNomCmp +SgGenCmp +DefPlGenCmp
suittet:suj'te BUVSSAT ; !+SgNomCmp +DefPlGenCmp !(pl.)
suittet:suj'te BUVSSAT ; !+SgNomCmp +DefPlGenCmp !(pl.)
suittet:suj'te BUVSSAT ; !+SgNomCmp +DefPlGenCmp !(pl.)
suittet:suj'te BUVSSAT ; !+SgNomCmp +DefPlGenCmp !(pl.)
suittet:suj'te BUVSSAT ; !+SgNomCmp +DefPlGenCmp !(pl.)
suittet:suj'te BUVSSAT ; !+SgNomCmp +DefPlGenCmp !(pl.)
suittet:suj'te BUVSSAT ; !+SgNomCmp +DefPlGenCmp !(pl.)
suittet:suj'te BUVSSAT ; !+SgNomCmp +DefPlGenCmp !(pl.)
suittet:suj'te BUVSSAT ; !+SgNomCmp +DefPlGenCmp !(pl.)
suittet:suj'te BUVSSAT ; !+SgNomCmp +DefPlGenCmp !(pl.)
suittet:suj'te BUVSSAT ; !+SgNomCmp +DefPlGenCmp !(pl.)
šukuláda GOAHTI ;
šukuláda GOAHTI ;
šukuláda GOAHTI ;
šukuláda GOAHTI ;
šukuláda GOAHTI ;
šukuláda GOAHTI ;
šukuláda GOAHTI ;
šukuláda GOAHTI ;
šukuláda GOAHTI ;
šukuláda GOAHTI ;
šukuláda GOAHTI ;
suohkat:suohkad GAHPIR ;
suohkat:suohkad GAHPIR ;
suohkat:suohkad GAHPIR ;
suohkat:suohkad GAHPIR ;
suohkat:suohkad GAHPIR ;
suohkat:suohkad GAHPIR ;
suohkat:suohkad GAHPIR ;
suohkat:suohkad GAHPIR ;
suohkat:suohkad GAHPIR ;
suohkat:suohkad GAHPIR ;
suohkat:suohkad GAHPIR ;
suoh0pa:suohppag8 SEAMU ; !+SgNomCmp +SgGenCmp +PlGenCmp
suoh0pa:suohppag8 SEAMU ; !+SgNomCmp +SgGenCmp +PlGenCmp
suoh0pa:suohppag8 SEAMU ; !+SgNomCmp +SgGenCmp +PlGenCmp
suoh0pa:suohppag8 SEAMU ; !+SgNomCmp +SgGenCmp +PlGenCmp
suoh0pa:suohppag8 SEAMU ; !+SgNomCmp +SgGenCmp +PlGenCmp
suoh0pa:suohppag8 SEAMU ; !+SgNomCmp +SgGenCmp +PlGenCmp
suoh0pa:suohppag8 SEAMU ; !+SgNomCmp +SgGenCmp +PlGenCmp
suoh0pa:suohppag8 SEAMU ; !+SgNomCmp +SgGenCmp +PlGenCmp
suoh0pa:suohppag8 SEAMU ; !+SgNomCmp +SgGenCmp +PlGenCmp
suoh0pa:suohppag8 SEAMU ; !+SgNomCmp +SgGenCmp +PlGenCmp
suoh0pa:suohppag8 SEAMU ; !+SgNomCmp +SgGenCmp +PlGenCmp
šuokŋa GOAHTI ;
šuokŋa GOAHTI ;
šuokŋa GOAHTI ;
šuokŋa GOAHTI ;
šuokŋa GOAHTI ;
šuokŋa GOAHTI ;
šuokŋa GOAHTI ;
šuokŋa GOAHTI ;
šuokŋa GOAHTI ;
šuokŋa GOAHTI ;
šuokŋa GOAHTI ;
suoládeapmi:suolád EAPMI ; !+SgCmp +SgLeft +SgNomLeft +SgGenLeft +PlGenLeft
suoládeapmi:suolád EAPMI ; !+SgCmp +SgLeft +SgNomLeft +SgGenLeft +PlGenLeft
suoládeapmi:suolád EAPMI ; !+SgCmp +SgLeft +SgNomLeft +SgGenLeft +PlGenLeft
suoládeapmi:suolád EAPMI ; !+SgCmp +SgLeft +SgNomLeft +SgGenLeft +PlGenLeft
suoládeapmi:suolád EAPMI ; !+SgCmp +SgLeft +SgNomLeft +SgGenLeft +PlGenLeft
suoládeapmi:suolád EAPMI ; !+SgCmp +SgLeft +SgNomLeft +SgGenLeft +PlGenLeft
suoládeapmi:suolád EAPMI ; !+SgCmp +SgLeft +SgNomLeft +SgGenLeft +PlGenLeft
suoládeapmi:suolád EAPMI ; !+SgCmp +SgLeft +SgNomLeft +SgGenLeft +PlGenLeft
suoládeapmi:suolád EAPMI ; !+SgCmp +SgLeft +SgNomLeft +SgGenLeft +PlGenLeft
suoládeapmi:suolád EAPMI ; !+SgCmp +SgLeft +SgNomLeft +SgGenLeft +PlGenLeft
suoládeapmi:suolád EAPMI ; !+SgCmp +SgLeft +SgNomLeft +SgGenLeft +PlGenLeft
suo0la:suollag8 BEANA ; !+SgNomCmp +SgGenCmp +PlGenCmp
suo0la:suollag8 BEANA ; !+SgNomCmp +SgGenCmp +PlGenCmp
suo0la:suollag8 BEANA ; !+SgNomCmp +SgGenCmp +PlGenCmp
suo0la:suollag8 BEANA ; !+SgNomCmp +SgGenCmp +PlGenCmp
suo0la:suollag8 BEANA ; !+SgNomCmp +SgGenCmp +PlGenCmp
suo0la:suollag8 BEANA ; !+SgNomCmp +SgGenCmp +PlGenCmp
suo0la:suollag8 BEANA ; !+SgNomCmp +SgGenCmp +PlGenCmp
suo0la:suollag8 BEANA ; !+SgNomCmp +SgGenCmp +PlGenCmp
suo0la:suollag8 BEANA ; !+SgNomCmp +SgGenCmp +PlGenCmp
suo0la:suollag8 BEANA ; !+SgNomCmp +SgGenCmp +PlGenCmp
suo0la:suollag8 BEANA ; !+SgNomCmp +SgGenCmp +PlGenCmp
suovva GOAHTI ; !+SgNomCmp +SgGenCmp +PlGenCmp
suovva GOAHTI ; !+SgNomCmp +SgGenCmp +PlGenCmp
suovva GOAHTI ; !+SgNomCmp +SgGenCmp +PlGenCmp
suovva GOAHTI ; !+SgNomCmp +SgGenCmp +PlGenCmp
suovva GOAHTI ; !+SgNomCmp +SgGenCmp +PlGenCmp
suovva GOAHTI ; !+SgNomCmp +SgGenCmp +PlGenCmp
suovva GOAHTI ; !+SgNomCmp +SgGenCmp +PlGenCmp
suovva GOAHTI ; !+SgNomCmp +SgGenCmp +PlGenCmp
suovva GOAHTI ; !+SgNomCmp +SgGenCmp +PlGenCmp
suovva GOAHTI ; !+SgNomCmp +SgGenCmp +PlGenCmp
suovva GOAHTI ; !+SgNomCmp +SgGenCmp +PlGenCmp
suv0li:suv'li GOAHTI ;
suv0li:suv'li GOAHTI ;
suv0li:suv'li GOAHTI ;
suv0li:suv'li GOAHTI ;
suv0li:suv'li GOAHTI ;
suv0li:suv'li GOAHTI ;
suv0li:suv'li GOAHTI ;
suv0li:suv'li GOAHTI ;
suv0li:suv'li GOAHTI ;
suv0li:suv'li GOAHTI ;
suv0li:suv'li GOAHTI ;
symbola GOAHTI ;
symbola GOAHTI ;
symbola GOAHTI ;
symbola GOAHTI ;
symbola GOAHTI ;
symbola GOAHTI ;
symbola GOAHTI ;
symbola GOAHTI ;
symbola GOAHTI ;
symbola GOAHTI ;
symbola GOAHTI ;
symbolihkka GOAHTI ;
symbolihkka GOAHTI ;
symbolihkka GOAHTI ;
symbolihkka GOAHTI ;
symbolihkka GOAHTI ;
symbolihkka GOAHTI ;
symbolihkka GOAHTI ;
symbolihkka GOAHTI ;
symbolihkka GOAHTI ;
symbolihkka GOAHTI ;
symbolihkka GOAHTI ;
symptoma GOAHTI ; !^LOAN
symptoma GOAHTI ; !^LOAN
symptoma GOAHTI ; !^LOAN
symptoma GOAHTI ; !^LOAN
symptoma GOAHTI ; !^LOAN
symptoma GOAHTI ; !^LOAN
symptoma GOAHTI ; !^LOAN
symptoma GOAHTI ; !^LOAN
symptoma GOAHTI ; !^LOAN
symptoma GOAHTI ; !^LOAN
symptoma GOAHTI ; !^LOAN
synagoga GOAHTI ;
synagoga GOAHTI ;
synagoga GOAHTI ;
synagoga GOAHTI ;
synagoga GOAHTI ;
synagoga GOAHTI ;
synagoga GOAHTI ;
synagoga GOAHTI ;
synagoga GOAHTI ;
synagoga GOAHTI ;
synagoga GOAHTI ;
systema GOAHTI ; !^LOAN
systema GOAHTI ; !^LOAN
systema GOAHTI ; !^LOAN
systema GOAHTI ; !^LOAN
systema GOAHTI ; !^LOAN
systema GOAHTI ; !^LOAN
systema GOAHTI ; !^LOAN
systema GOAHTI ; !^LOAN
systema GOAHTI ; !^LOAN
systema GOAHTI ; !^LOAN
systema GOAHTI ; !^LOAN
taktihkka GOAHTI ;
taktihkka GOAHTI ;
taktihkka GOAHTI ;
taktihkka GOAHTI ;
taktihkka GOAHTI ;
taktihkka GOAHTI ;
taktihkka GOAHTI ;
taktihkka GOAHTI ;
taktihkka GOAHTI ;
taktihkka GOAHTI ;
taktihkka GOAHTI ;
teaks0ta:teaks'ta GOAHTI ;
teaks0ta:teaks'ta GOAHTI ;
teaks0ta:teaks'ta GOAHTI ;
teaks0ta:teaks'ta GOAHTI ;
teaks0ta:teaks'ta GOAHTI ;
teaks0ta:teaks'ta GOAHTI ;
teaks0ta:teaks'ta GOAHTI ;
teaks0ta:teaks'ta GOAHTI ;
teaks0ta:teaks'ta GOAHTI ;
teaks0ta:teaks'ta GOAHTI ;
teaks0ta:teaks'ta GOAHTI ;
teknihkkár GAHPIRLONG ; !+SgNomCmp +SgGenCmp +PlGenCmp
teknihkkár GAHPIRLONG ; !+SgNomCmp +SgGenCmp +PlGenCmp
teknihkkár GAHPIRLONG ; !+SgNomCmp +SgGenCmp +PlGenCmp
teknihkkár GAHPIRLONG ; !+SgNomCmp +SgGenCmp +PlGenCmp
teknihkkár GAHPIRLONG ; !+SgNomCmp +SgGenCmp +PlGenCmp
teknihkkár GAHPIRLONG ; !+SgNomCmp +SgGenCmp +PlGenCmp
teknihkkár GAHPIRLONG ; !+SgNomCmp +SgGenCmp +PlGenCmp
teknihkkár GAHPIRLONG ; !+SgNomCmp +SgGenCmp +PlGenCmp
teknihkkár GAHPIRLONG ; !+SgNomCmp +SgGenCmp +PlGenCmp
teknihkkár GAHPIRLONG ; !+SgNomCmp +SgGenCmp +PlGenCmp
teknihkkár GAHPIRLONG ; !+SgNomCmp +SgGenCmp +PlGenCmp
televišuvdna:televišu TELEFON ;
televišuvdna:televišu TELEFON ;
televišuvdna:televišu TELEFON ;
televišuvdna:televišu TELEFON ;
televišuvdna:televišu TELEFON ;
televišuvdna:televišu TELEFON ;
televišuvdna:televišu TELEFON ;
televišuvdna:televišu TELEFON ;
televišuvdna:televišu TELEFON ;
televišuvdna:televišu TELEFON ;
televišuvdna:televišu TELEFON ;
temá ALBMILONG ;
temá ALBMILONG ;
temá ALBMILONG ;
temá ALBMILONG ;
temá ALBMILONG ;
temá ALBMILONG ;
temá ALBMILONG ;
temá ALBMILONG ;
temá ALBMILONG ;
temá ALBMILONG ;
temá ALBMILONG ;
terapiija IIJA ;
terapiija IIJA ;
terapiija IIJA ;
terapiija IIJA ;
terapiija IIJA ;
terapiija IIJA ;
terapiija IIJA ;
terapiija IIJA ;
terapiija IIJA ;
terapiija IIJA ;
terapiija IIJA ;
territoria GARGIA ; !+SgNomCmp +DefSgGenCmp +PlGenCmp
territoria GARGIA ; !+SgNomCmp +DefSgGenCmp +PlGenCmp
territoria GARGIA ; !+SgNomCmp +DefSgGenCmp +PlGenCmp
territoria GARGIA ; !+SgNomCmp +DefSgGenCmp +PlGenCmp
territoria GARGIA ; !+SgNomCmp +DefSgGenCmp +PlGenCmp
territoria GARGIA ; !+SgNomCmp +DefSgGenCmp +PlGenCmp
territoria GARGIA ; !+SgNomCmp +DefSgGenCmp +PlGenCmp
territoria GARGIA ; !+SgNomCmp +DefSgGenCmp +PlGenCmp
territoria GARGIA ; !+SgNomCmp +DefSgGenCmp +PlGenCmp
territoria GARGIA ; !+SgNomCmp +DefSgGenCmp +PlGenCmp
territoria GARGIA ; !+SgNomCmp +DefSgGenCmp +PlGenCmp
terroris0ta:terroris'ta GOAHTI ; !+SgNomCmp +SgGenCmp +PlGenCmp !^LOAN
terroris0ta:terroris'ta GOAHTI ; !+SgNomCmp +SgGenCmp +PlGenCmp !^LOAN
terroris0ta:terroris'ta GOAHTI ; !+SgNomCmp +SgGenCmp +PlGenCmp !^LOAN
terroris0ta:terroris'ta GOAHTI ; !+SgNomCmp +SgGenCmp +PlGenCmp !^LOAN
terroris0ta:terroris'ta GOAHTI ; !+SgNomCmp +SgGenCmp +PlGenCmp !^LOAN
terroris0ta:terroris'ta GOAHTI ; !+SgNomCmp +SgGenCmp +PlGenCmp !^LOAN
terroris0ta:terroris'ta GOAHTI ; !+SgNomCmp +SgGenCmp +PlGenCmp !^LOAN
terroris0ta:terroris'ta GOAHTI ; !+SgNomCmp +SgGenCmp +PlGenCmp !^LOAN
terroris0ta:terroris'ta GOAHTI ; !+SgNomCmp +SgGenCmp +PlGenCmp !^LOAN
terroris0ta:terroris'ta GOAHTI ; !+SgNomCmp +SgGenCmp +PlGenCmp !^LOAN
terroris0ta:terroris'ta GOAHTI ; !+SgNomCmp +SgGenCmp +PlGenCmp !^LOAN
traktor GAHPIR ; !SUB
traktor GAHPIR ; !SUB
traktor GAHPIR ; !SUB
traktor GAHPIR ; !SUB
traktor GAHPIR ; !SUB
traktor GAHPIR ; !SUB
traktor GAHPIR ; !SUB
traktor GAHPIR ; !SUB
traktor GAHPIR ; !SUB
traktor GAHPIR ; !SUB
traktor GAHPIR ; !SUB
tráktor GAHPIR ;
tráktor GAHPIR ;
tráktor GAHPIR ;
tráktor GAHPIR ;
tráktor GAHPIR ;
tráktor GAHPIR ;
tráktor GAHPIR ;
tráktor GAHPIR ;
tráktor GAHPIR ;
tráktor GAHPIR ;
tráktor GAHPIR ;
traktuv0ra:traktu KULTUR ; !SUB
traktuv0ra:traktu KULTUR ; !SUB
traktuv0ra:traktu KULTUR ; !SUB
traktuv0ra:traktu KULTUR ; !SUB
traktuv0ra:traktu KULTUR ; !SUB
traktuv0ra:traktu KULTUR ; !SUB
traktuv0ra:traktu KULTUR ; !SUB
traktuv0ra:traktu KULTUR ; !SUB
traktuv0ra:traktu KULTUR ; !SUB
traktuv0ra:traktu KULTUR ; !SUB
traktuv0ra:traktu KULTUR ; !SUB
trean0da:trean'da GOAHTI ;
trean0da:trean'da GOAHTI ;
trean0da:trean'da GOAHTI ;
trean0da:trean'da GOAHTI ;
trean0da:trean'da GOAHTI ;
trean0da:trean'da GOAHTI ;
trean0da:trean'da GOAHTI ;
trean0da:trean'da GOAHTI ;
trean0da:trean'da GOAHTI ;
trean0da:trean'da GOAHTI ;
trean0da:trean'da GOAHTI ;
trofea GOAHTI ; !SUB
trofea GOAHTI ; !SUB
trofea GOAHTI ; !SUB
trofea GOAHTI ; !SUB
trofea GOAHTI ; !SUB
trofea GOAHTI ; !SUB
trofea GOAHTI ; !SUB
trofea GOAHTI ; !SUB
trofea GOAHTI ; !SUB
trofea GOAHTI ; !SUB
trofea GOAHTI ; !SUB
turis0ma:turis'ma GOAHTI ;
turis0ma:turis'ma GOAHTI ;
turis0ma:turis'ma GOAHTI ;
turis0ma:turis'ma GOAHTI ;
turis0ma:turis'ma GOAHTI ;
turis0ma:turis'ma GOAHTI ;
turis0ma:turis'ma GOAHTI ;
turis0ma:turis'ma GOAHTI ;
turis0ma:turis'ma GOAHTI ;
turis0ma:turis'ma GOAHTI ;
turis0ma:turis'ma GOAHTI ;
turis0ta:turis'ta GOAHTI ; !+SgNomCmp +SgGenCmp +PlGenCmp
turis0ta:turis'ta GOAHTI ; !+SgNomCmp +SgGenCmp +PlGenCmp
turis0ta:turis'ta GOAHTI ; !+SgNomCmp +SgGenCmp +PlGenCmp
turis0ta:turis'ta GOAHTI ; !+SgNomCmp +SgGenCmp +PlGenCmp
turis0ta:turis'ta GOAHTI ; !+SgNomCmp +SgGenCmp +PlGenCmp
turis0ta:turis'ta GOAHTI ; !+SgNomCmp +SgGenCmp +PlGenCmp
turis0ta:turis'ta GOAHTI ; !+SgNomCmp +SgGenCmp +PlGenCmp
turis0ta:turis'ta GOAHTI ; !+SgNomCmp +SgGenCmp +PlGenCmp
turis0ta:turis'ta GOAHTI ; !+SgNomCmp +SgGenCmp +PlGenCmp
turis0ta:turis'ta GOAHTI ; !+SgNomCmp +SgGenCmp +PlGenCmp
turis0ta:turis'ta GOAHTI ; !+SgNomCmp +SgGenCmp +PlGenCmp
ul0da:ul'da GOAHTI ;  !+SgNomCmp +SgGenCmp +PlGenCmp
ul0da:ul'da GOAHTI ;  !+SgNomCmp +SgGenCmp +PlGenCmp
ul0da:ul'da GOAHTI ;  !+SgNomCmp +SgGenCmp +PlGenCmp
ul0da:ul'da GOAHTI ;  !+SgNomCmp +SgGenCmp +PlGenCmp
ul0da:ul'da GOAHTI ;  !+SgNomCmp +SgGenCmp +PlGenCmp
ul0da:ul'da GOAHTI ;  !+SgNomCmp +SgGenCmp +PlGenCmp
ul0da:ul'da GOAHTI ;  !+SgNomCmp +SgGenCmp +PlGenCmp
ul0da:ul'da GOAHTI ;  !+SgNomCmp +SgGenCmp +PlGenCmp
ul0da:ul'da GOAHTI ;  !+SgNomCmp +SgGenCmp +PlGenCmp
ul0da:ul'da GOAHTI ;  !+SgNomCmp +SgGenCmp +PlGenCmp
ul0da:ul'da GOAHTI ;  !+SgNomCmp +SgGenCmp +PlGenCmp
universitehta STAHTA ; !+SgNomCmp +DefSgGenCmp +PlGenCmp
universitehta STAHTA ; !+SgNomCmp +DefSgGenCmp +PlGenCmp
universitehta STAHTA ; !+SgNomCmp +DefSgGenCmp +PlGenCmp
universitehta STAHTA ; !+SgNomCmp +DefSgGenCmp +PlGenCmp
universitehta STAHTA ; !+SgNomCmp +DefSgGenCmp +PlGenCmp
universitehta STAHTA ; !+SgNomCmp +DefSgGenCmp +PlGenCmp
universitehta STAHTA ; !+SgNomCmp +DefSgGenCmp +PlGenCmp
universitehta STAHTA ; !+SgNomCmp +DefSgGenCmp +PlGenCmp
universitehta STAHTA ; !+SgNomCmp +DefSgGenCmp +PlGenCmp
universitehta STAHTA ; !+SgNomCmp +DefSgGenCmp +PlGenCmp
universitehta STAHTA ; !+SgNomCmp +DefSgGenCmp +PlGenCmp
uv0ja:uv'ja GOAHTI ;
uv0ja:uv'ja GOAHTI ;
uv0ja:uv'ja GOAHTI ;
uv0ja:uv'ja GOAHTI ;
uv0ja:uv'ja GOAHTI ;
uv0ja:uv'ja GOAHTI ;
uv0ja:uv'ja GOAHTI ;
uv0ja:uv'ja GOAHTI ;
uv0ja:uv'ja GOAHTI ;
uv0ja:uv'ja GOAHTI ;
uv0ja:uv'ja GOAHTI ;
vahkku GOAHTI ; !+SgNomCmp +SgGenCmp +PlGenCmp
vahkku GOAHTI ; !+SgNomCmp +SgGenCmp +PlGenCmp
vahkku GOAHTI ; !+SgNomCmp +SgGenCmp +PlGenCmp
vahkku GOAHTI ; !+SgNomCmp +SgGenCmp +PlGenCmp
vahkku GOAHTI ; !+SgNomCmp +SgGenCmp +PlGenCmp
vahkku GOAHTI ; !+SgNomCmp +SgGenCmp +PlGenCmp
vahkku GOAHTI ; !+SgNomCmp +SgGenCmp +PlGenCmp
vahkku GOAHTI ; !+SgNomCmp +SgGenCmp +PlGenCmp
vahkku GOAHTI ; !+SgNomCmp +SgGenCmp +PlGenCmp
vahkku GOAHTI ; !+SgNomCmp +SgGenCmp +PlGenCmp
vahkku GOAHTI ; !+SgNomCmp +SgGenCmp +PlGenCmp
váhnen:váhnem GAHPIR ; !+SgNomCmp +SgGenCmp +PlGenCmp
váhnen:váhnem GAHPIR ; !+SgNomCmp +SgGenCmp +PlGenCmp
váhnen:váhnem GAHPIR ; !+SgNomCmp +SgGenCmp +PlGenCmp
váhnen:váhnem GAHPIR ; !+SgNomCmp +SgGenCmp +PlGenCmp
váhnen:váhnem GAHPIR ; !+SgNomCmp +SgGenCmp +PlGenCmp
váhnen:váhnem GAHPIR ; !+SgNomCmp +SgGenCmp +PlGenCmp
váhnen:váhnem GAHPIR ; !+SgNomCmp +SgGenCmp +PlGenCmp
váhnen:váhnem GAHPIR ; !+SgNomCmp +SgGenCmp +PlGenCmp
váhnen:váhnem GAHPIR ; !+SgNomCmp +SgGenCmp +PlGenCmp
váhnen:váhnem GAHPIR ; !+SgNomCmp +SgGenCmp +PlGenCmp
váhnen:váhnem GAHPIR ; !+SgNomCmp +SgGenCmp +PlGenCmp
váibmu:vájbmu AIGI ;
váibmu:vájbmu AIGI ;
váibmu:vájbmu AIGI ;
váibmu:vájbmu AIGI ;
váibmu:vájbmu AIGI ;
váibmu:vájbmu AIGI ;
váibmu:vájbmu AIGI ;
váibmu:vájbmu AIGI ;
váibmu:vájbmu AIGI ;
váibmu:vájbmu AIGI ;
váibmu:vájbmu AIGI ;
váilevašvuoh0ta:váilevašvuoh'ta LUONDU ; !+SgGenCmp +DefPlGenCmp
váilevašvuoh0ta:váilevašvuoh'ta LUONDU ; !+SgGenCmp +DefPlGenCmp
váilevašvuoh0ta:váilevašvuoh'ta LUONDU ; !+SgGenCmp +DefPlGenCmp
váilevašvuoh0ta:váilevašvuoh'ta LUONDU ; !+SgGenCmp +DefPlGenCmp
váilevašvuoh0ta:váilevašvuoh'ta LUONDU ; !+SgGenCmp +DefPlGenCmp
váilevašvuoh0ta:váilevašvuoh'ta LUONDU ; !+SgGenCmp +DefPlGenCmp
váilevašvuoh0ta:váilevašvuoh'ta LUONDU ; !+SgGenCmp +DefPlGenCmp
váilevašvuoh0ta:váilevašvuoh'ta LUONDU ; !+SgGenCmp +DefPlGenCmp
váilevašvuoh0ta:váilevašvuoh'ta LUONDU ; !+SgGenCmp +DefPlGenCmp
váilevašvuoh0ta:váilevašvuoh'ta LUONDU ; !+SgGenCmp +DefPlGenCmp
váilevašvuoh0ta:váilevašvuoh'ta LUONDU ; !+SgGenCmp +DefPlGenCmp
vajahas:vajahass JOHTOLAT ;
vajahas:vajahass JOHTOLAT ;
vajahas:vajahass JOHTOLAT ;
vajahas:vajahass JOHTOLAT ;
vajahas:vajahass JOHTOLAT ;
vajahas:vajahass JOHTOLAT ;
vajahas:vajahass JOHTOLAT ;
vajahas:vajahass JOHTOLAT ;
vajahas:vajahass JOHTOLAT ;
vajahas:vajahass JOHTOLAT ;
vajahas:vajahass JOHTOLAT ;
valáštallan:valáštallam BOAHTIN ; !+SgCmp
valáštallan:valáštallam BOAHTIN ; !+SgCmp
valáštallan:valáštallam BOAHTIN ; !+SgCmp
valáštallan:valáštallam BOAHTIN ; !+SgCmp
valáštallan:valáštallam BOAHTIN ; !+SgCmp
valáštallan:valáštallam BOAHTIN ; !+SgCmp
valáštallan:valáštallam BOAHTIN ; !+SgCmp
valáštallan:valáštallam BOAHTIN ; !+SgCmp
valáštallan:valáštallam BOAHTIN ; !+SgCmp
valáštallan:valáštallam BOAHTIN ; !+SgCmp
valáštallan:valáštallam BOAHTIN ; !+SgCmp
vál0du:vál'du GOAHTI ;
vál0du:vál'du GOAHTI ;
vál0du:vál'du GOAHTI ;
vál0du:vál'du GOAHTI ;
vál0du:vál'du GOAHTI ;
vál0du:vál'du GOAHTI ;
vál0du:vál'du GOAHTI ;
vál0du:vál'du GOAHTI ;
vál0du:vál'du GOAHTI ;
vál0du:vál'du GOAHTI ;
vál0du:vál'du GOAHTI ;
vál0ga:vál'ga GOAHTI ; !+SgNomCmp +DefSgGenCmp +DefPlGenCmp +SgLeft +SgNomLeft +SgGenLeft +PlGenLeft
vál0ga:vál'ga GOAHTI ; !+SgNomCmp +DefSgGenCmp +DefPlGenCmp +SgLeft +SgNomLeft +SgGenLeft +PlGenLeft
vál0ga:vál'ga GOAHTI ; !+SgNomCmp +DefSgGenCmp +DefPlGenCmp +SgLeft +SgNomLeft +SgGenLeft +PlGenLeft
vál0ga:vál'ga GOAHTI ; !+SgNomCmp +DefSgGenCmp +DefPlGenCmp +SgLeft +SgNomLeft +SgGenLeft +PlGenLeft
vál0ga:vál'ga GOAHTI ; !+SgNomCmp +DefSgGenCmp +DefPlGenCmp +SgLeft +SgNomLeft +SgGenLeft +PlGenLeft
vál0ga:vál'ga GOAHTI ; !+SgNomCmp +DefSgGenCmp +DefPlGenCmp +SgLeft +SgNomLeft +SgGenLeft +PlGenLeft
vál0ga:vál'ga GOAHTI ; !+SgNomCmp +DefSgGenCmp +DefPlGenCmp +SgLeft +SgNomLeft +SgGenLeft +PlGenLeft
vál0ga:vál'ga GOAHTI ; !+SgNomCmp +DefSgGenCmp +DefPlGenCmp +SgLeft +SgNomLeft +SgGenLeft +PlGenLeft
vál0ga:vál'ga GOAHTI ; !+SgNomCmp +DefSgGenCmp +DefPlGenCmp +SgLeft +SgNomLeft +SgGenLeft +PlGenLeft
vál0ga:vál'ga GOAHTI ; !+SgNomCmp +DefSgGenCmp +DefPlGenCmp +SgLeft +SgNomLeft +SgGenLeft +PlGenLeft
vál0ga:vál'ga GOAHTI ; !+SgNomCmp +DefSgGenCmp +DefPlGenCmp +SgLeft +SgNomLeft +SgGenLeft +PlGenLeft
válljen:válljem BOAHTIN ; !+SgCmp +SgLeft +SgNomLeft +SgGenLeft +PlGenLeft
válljen:válljem BOAHTIN ; !+SgCmp +SgLeft +SgNomLeft +SgGenLeft +PlGenLeft
válljen:válljem BOAHTIN ; !+SgCmp +SgLeft +SgNomLeft +SgGenLeft +PlGenLeft
válljen:válljem BOAHTIN ; !+SgCmp +SgLeft +SgNomLeft +SgGenLeft +PlGenLeft
válljen:válljem BOAHTIN ; !+SgCmp +SgLeft +SgNomLeft +SgGenLeft +PlGenLeft
válljen:válljem BOAHTIN ; !+SgCmp +SgLeft +SgNomLeft +SgGenLeft +PlGenLeft
válljen:válljem BOAHTIN ; !+SgCmp +SgLeft +SgNomLeft +SgGenLeft +PlGenLeft
válljen:válljem BOAHTIN ; !+SgCmp +SgLeft +SgNomLeft +SgGenLeft +PlGenLeft
válljen:válljem BOAHTIN ; !+SgCmp +SgLeft +SgNomLeft +SgGenLeft +PlGenLeft
válljen:válljem BOAHTIN ; !+SgCmp +SgLeft +SgNomLeft +SgGenLeft +PlGenLeft
válljen:válljem BOAHTIN ; !+SgCmp +SgLeft +SgNomLeft +SgGenLeft +PlGenLeft
va0ris:varris MALISLONG ; !+SgNomCmp +SgGenCmp +PlGenCmp
va0ris:varris MALISLONG ; !+SgNomCmp +SgGenCmp +PlGenCmp
va0ris:varris MALISLONG ; !+SgNomCmp +SgGenCmp +PlGenCmp
va0ris:varris MALISLONG ; !+SgNomCmp +SgGenCmp +PlGenCmp
va0ris:varris MALISLONG ; !+SgNomCmp +SgGenCmp +PlGenCmp
va0ris:varris MALISLONG ; !+SgNomCmp +SgGenCmp +PlGenCmp
va0ris:varris MALISLONG ; !+SgNomCmp +SgGenCmp +PlGenCmp
va0ris:varris MALISLONG ; !+SgNomCmp +SgGenCmp +PlGenCmp
va0ris:varris MALISLONG ; !+SgNomCmp +SgGenCmp +PlGenCmp
va0ris:varris MALISLONG ; !+SgNomCmp +SgGenCmp +PlGenCmp
va0ris:varris MALISLONG ; !+SgNomCmp +SgGenCmp +PlGenCmp
varit:varih GAHPIRLONGSHORT "buck reindeer N" ; !+SgNomCmp +SgGenCmp +PlGenCmp
varit:varih GAHPIRLONGSHORT "buck reindeer N" ; !+SgNomCmp +SgGenCmp +PlGenCmp
varit:varih GAHPIRLONGSHORT "buck reindeer N" ; !+SgNomCmp +SgGenCmp +PlGenCmp
varit:varih GAHPIRLONGSHORT "buck reindeer N" ; !+SgNomCmp +SgGenCmp +PlGenCmp
varit:varih GAHPIRLONGSHORT "buck reindeer N" ; !+SgNomCmp +SgGenCmp +PlGenCmp
varit:varih GAHPIRLONGSHORT "buck reindeer N" ; !+SgNomCmp +SgGenCmp +PlGenCmp
varit:varih GAHPIRLONGSHORT "buck reindeer N" ; !+SgNomCmp +SgGenCmp +PlGenCmp
varit:varih GAHPIRLONGSHORT "buck reindeer N" ; !+SgNomCmp +SgGenCmp +PlGenCmp
varit:varih GAHPIRLONGSHORT "buck reindeer N" ; !+SgNomCmp +SgGenCmp +PlGenCmp
varit:varih GAHPIRLONGSHORT "buck reindeer N" ; !+SgNomCmp +SgGenCmp +PlGenCmp
varit:varih GAHPIRLONGSHORT "buck reindeer N" ; !+SgNomCmp +SgGenCmp +PlGenCmp
varra GOAHTI ;
varra GOAHTI ;
varra GOAHTI ;
varra GOAHTI ;
varra GOAHTI ;
varra GOAHTI ;
varra GOAHTI ;
varra GOAHTI ;
varra GOAHTI ;
varra GOAHTI ;
varra GOAHTI ;
várra GOAHTI ;
várra GOAHTI ;
várra GOAHTI ;
várra GOAHTI ;
várra GOAHTI ;
várra GOAHTI ;
várra GOAHTI ;
várra GOAHTI ;
várra GOAHTI ;
várra GOAHTI ;
várra GOAHTI ;
vásáhus:vásáhuss JOHTOLAT ; !+SgNomCmp +DefSgGenCmp +DefPlGenCmp +SgLeft +SgNomLeft +SgGenLeft +PlGenLeft
vásáhus:vásáhuss JOHTOLAT ; !+SgNomCmp +DefSgGenCmp +DefPlGenCmp +SgLeft +SgNomLeft +SgGenLeft +PlGenLeft
vásáhus:vásáhuss JOHTOLAT ; !+SgNomCmp +DefSgGenCmp +DefPlGenCmp +SgLeft +SgNomLeft +SgGenLeft +PlGenLeft
vásáhus:vásáhuss JOHTOLAT ; !+SgNomCmp +DefSgGenCmp +DefPlGenCmp +SgLeft +SgNomLeft +SgGenLeft +PlGenLeft
vásáhus:vásáhuss JOHTOLAT ; !+SgNomCmp +DefSgGenCmp +DefPlGenCmp +SgLeft +SgNomLeft +SgGenLeft +PlGenLeft
vásáhus:vásáhuss JOHTOLAT ; !+SgNomCmp +DefSgGenCmp +DefPlGenCmp +SgLeft +SgNomLeft +SgGenLeft +PlGenLeft
vásáhus:vásáhuss JOHTOLAT ; !+SgNomCmp +DefSgGenCmp +DefPlGenCmp +SgLeft +SgNomLeft +SgGenLeft +PlGenLeft
vásáhus:vásáhuss JOHTOLAT ; !+SgNomCmp +DefSgGenCmp +DefPlGenCmp +SgLeft +SgNomLeft +SgGenLeft +PlGenLeft
vásáhus:vásáhuss JOHTOLAT ; !+SgNomCmp +DefSgGenCmp +DefPlGenCmp +SgLeft +SgNomLeft +SgGenLeft +PlGenLeft
vásáhus:vásáhuss JOHTOLAT ; !+SgNomCmp +DefSgGenCmp +DefPlGenCmp +SgLeft +SgNomLeft +SgGenLeft +PlGenLeft
vásáhus:vásáhuss JOHTOLAT ; !+SgNomCmp +DefSgGenCmp +DefPlGenCmp +SgLeft +SgNomLeft +SgGenLeft +PlGenLeft
vásihus:vásihuss JOHTOLAT ; !+SgNomCmp +DefSgGenCmp +DefPlGenCmp +SgLeft +SgNomLeft +SgGenLeft +PlGenLeft
vásihus:vásihuss JOHTOLAT ; !+SgNomCmp +DefSgGenCmp +DefPlGenCmp +SgLeft +SgNomLeft +SgGenLeft +PlGenLeft
vásihus:vásihuss JOHTOLAT ; !+SgNomCmp +DefSgGenCmp +DefPlGenCmp +SgLeft +SgNomLeft +SgGenLeft +PlGenLeft
vásihus:vásihuss JOHTOLAT ; !+SgNomCmp +DefSgGenCmp +DefPlGenCmp +SgLeft +SgNomLeft +SgGenLeft +PlGenLeft
vásihus:vásihuss JOHTOLAT ; !+SgNomCmp +DefSgGenCmp +DefPlGenCmp +SgLeft +SgNomLeft +SgGenLeft +PlGenLeft
vásihus:vásihuss JOHTOLAT ; !+SgNomCmp +DefSgGenCmp +DefPlGenCmp +SgLeft +SgNomLeft +SgGenLeft +PlGenLeft
vásihus:vásihuss JOHTOLAT ; !+SgNomCmp +DefSgGenCmp +DefPlGenCmp +SgLeft +SgNomLeft +SgGenLeft +PlGenLeft
vásihus:vásihuss JOHTOLAT ; !+SgNomCmp +DefSgGenCmp +DefPlGenCmp +SgLeft +SgNomLeft +SgGenLeft +PlGenLeft
vásihus:vásihuss JOHTOLAT ; !+SgNomCmp +DefSgGenCmp +DefPlGenCmp +SgLeft +SgNomLeft +SgGenLeft +PlGenLeft
vásihus:vásihuss JOHTOLAT ; !+SgNomCmp +DefSgGenCmp +DefPlGenCmp +SgLeft +SgNomLeft +SgGenLeft +PlGenLeft
vásihus:vásihuss JOHTOLAT ; !+SgNomCmp +DefSgGenCmp +DefPlGenCmp +SgLeft +SgNomLeft +SgGenLeft +PlGenLeft
vástádus:vástáduss JOHTOLAT ; !+SgNomCmp +DefSgGenCmp +DefPlGenCmp +SgLeft +SgNomLeft +SgGenLeft +PlGenLeft
vástádus:vástáduss JOHTOLAT ; !+SgNomCmp +DefSgGenCmp +DefPlGenCmp +SgLeft +SgNomLeft +SgGenLeft +PlGenLeft
vástádus:vástáduss JOHTOLAT ; !+SgNomCmp +DefSgGenCmp +DefPlGenCmp +SgLeft +SgNomLeft +SgGenLeft +PlGenLeft
vástádus:vástáduss JOHTOLAT ; !+SgNomCmp +DefSgGenCmp +DefPlGenCmp +SgLeft +SgNomLeft +SgGenLeft +PlGenLeft
vástádus:vástáduss JOHTOLAT ; !+SgNomCmp +DefSgGenCmp +DefPlGenCmp +SgLeft +SgNomLeft +SgGenLeft +PlGenLeft
vástádus:vástáduss JOHTOLAT ; !+SgNomCmp +DefSgGenCmp +DefPlGenCmp +SgLeft +SgNomLeft +SgGenLeft +PlGenLeft
vástádus:vástáduss JOHTOLAT ; !+SgNomCmp +DefSgGenCmp +DefPlGenCmp +SgLeft +SgNomLeft +SgGenLeft +PlGenLeft
vástádus:vástáduss JOHTOLAT ; !+SgNomCmp +DefSgGenCmp +DefPlGenCmp +SgLeft +SgNomLeft +SgGenLeft +PlGenLeft
vástádus:vástáduss JOHTOLAT ; !+SgNomCmp +DefSgGenCmp +DefPlGenCmp +SgLeft +SgNomLeft +SgGenLeft +PlGenLeft
vástádus:vástáduss JOHTOLAT ; !+SgNomCmp +DefSgGenCmp +DefPlGenCmp +SgLeft +SgNomLeft +SgGenLeft +PlGenLeft
vástádus:vástáduss JOHTOLAT ; !+SgNomCmp +DefSgGenCmp +DefPlGenCmp +SgLeft +SgNomLeft +SgGenLeft +PlGenLeft
váttisvuoh0ta:váttisvuoh'ta LUONDU ; !+SgGenCmp +DefPlGenCmp
váttisvuoh0ta:váttisvuoh'ta LUONDU ; !+SgGenCmp +DefPlGenCmp
váttisvuoh0ta:váttisvuoh'ta LUONDU ; !+SgGenCmp +DefPlGenCmp
váttisvuoh0ta:váttisvuoh'ta LUONDU ; !+SgGenCmp +DefPlGenCmp
váttisvuoh0ta:váttisvuoh'ta LUONDU ; !+SgGenCmp +DefPlGenCmp
váttisvuoh0ta:váttisvuoh'ta LUONDU ; !+SgGenCmp +DefPlGenCmp
váttisvuoh0ta:váttisvuoh'ta LUONDU ; !+SgGenCmp +DefPlGenCmp
váttisvuoh0ta:váttisvuoh'ta LUONDU ; !+SgGenCmp +DefPlGenCmp
váttisvuoh0ta:váttisvuoh'ta LUONDU ; !+SgGenCmp +DefPlGenCmp
váttisvuoh0ta:váttisvuoh'ta LUONDU ; !+SgGenCmp +DefPlGenCmp
váttisvuoh0ta:váttisvuoh'ta LUONDU ; !+SgGenCmp +DefPlGenCmp
veahkki AIGI ; !+SgNomCmp +SgGenCmp +PlGenCmp
veahkki AIGI ; !+SgNomCmp +SgGenCmp +PlGenCmp
veahkki AIGI ; !+SgNomCmp +SgGenCmp +PlGenCmp
veahkki AIGI ; !+SgNomCmp +SgGenCmp +PlGenCmp
veahkki AIGI ; !+SgNomCmp +SgGenCmp +PlGenCmp
veahkki AIGI ; !+SgNomCmp +SgGenCmp +PlGenCmp
veahkki AIGI ; !+SgNomCmp +SgGenCmp +PlGenCmp
veahkki AIGI ; !+SgNomCmp +SgGenCmp +PlGenCmp
veahkki AIGI ; !+SgNomCmp +SgGenCmp +PlGenCmp
veahkki AIGI ; !+SgNomCmp +SgGenCmp +PlGenCmp
veahkki AIGI ; !+SgNomCmp +SgGenCmp +PlGenCmp
veai0gi:veaj'gi GOAHTI ; !+SgNomCmp +SgGenCmp
veai0gi:veaj'gi GOAHTI ; !+SgNomCmp +SgGenCmp
veai0gi:veaj'gi GOAHTI ; !+SgNomCmp +SgGenCmp
veai0gi:veaj'gi GOAHTI ; !+SgNomCmp +SgGenCmp
veai0gi:veaj'gi GOAHTI ; !+SgNomCmp +SgGenCmp
veai0gi:veaj'gi GOAHTI ; !+SgNomCmp +SgGenCmp
veai0gi:veaj'gi GOAHTI ; !+SgNomCmp +SgGenCmp
veai0gi:veaj'gi GOAHTI ; !+SgNomCmp +SgGenCmp
veai0gi:veaj'gi GOAHTI ; !+SgNomCmp +SgGenCmp
veai0gi:veaj'gi GOAHTI ; !+SgNomCmp +SgGenCmp
veai0gi:veaj'gi GOAHTI ; !+SgNomCmp +SgGenCmp
veajet:veajeh GAHPIR ; !+SgNomCmp +SgGenCmp +PlGenCmp
veajet:veajeh GAHPIR ; !+SgNomCmp +SgGenCmp +PlGenCmp
veajet:veajeh GAHPIR ; !+SgNomCmp +SgGenCmp +PlGenCmp
veajet:veajeh GAHPIR ; !+SgNomCmp +SgGenCmp +PlGenCmp
veajet:veajeh GAHPIR ; !+SgNomCmp +SgGenCmp +PlGenCmp
veajet:veajeh GAHPIR ; !+SgNomCmp +SgGenCmp +PlGenCmp
veajet:veajeh GAHPIR ; !+SgNomCmp +SgGenCmp +PlGenCmp
veajet:veajeh GAHPIR ; !+SgNomCmp +SgGenCmp +PlGenCmp
veajet:veajeh GAHPIR ; !+SgNomCmp +SgGenCmp +PlGenCmp
veajet:veajeh GAHPIR ; !+SgNomCmp +SgGenCmp +PlGenCmp
veajet:veajeh GAHPIR ; !+SgNomCmp +SgGenCmp +PlGenCmp
vear0ju:vear'ju AIGI ;
vear0ju:vear'ju AIGI ;
vear0ju:vear'ju AIGI ;
vear0ju:vear'ju AIGI ;
vear0ju:vear'ju AIGI ;
vear0ju:vear'ju AIGI ;
vear0ju:vear'ju AIGI ;
vear0ju:vear'ju AIGI ;
vear0ju:vear'ju AIGI ;
vear0ju:vear'ju AIGI ;
vear0ju:vear'ju AIGI ;
vei0ve:vej've GOAHTI ;
vei0ve:vej've GOAHTI ;
vei0ve:vej've GOAHTI ;
vei0ve:vej've GOAHTI ;
vei0ve:vej've GOAHTI ;
vei0ve:vej've GOAHTI ;
vei0ve:vej've GOAHTI ;
vei0ve:vej've GOAHTI ;
vei0ve:vej've GOAHTI ;
vei0ve:vej've GOAHTI ;
vei0ve:vej've GOAHTI ;
vejolašvuoh0ta:vejolašvuoh'ta LUONDU ; !+SgGenCmp +DefPlGenCmp
vejolašvuoh0ta:vejolašvuoh'ta LUONDU ; !+SgGenCmp +DefPlGenCmp
vejolašvuoh0ta:vejolašvuoh'ta LUONDU ; !+SgGenCmp +DefPlGenCmp
vejolašvuoh0ta:vejolašvuoh'ta LUONDU ; !+SgGenCmp +DefPlGenCmp
vejolašvuoh0ta:vejolašvuoh'ta LUONDU ; !+SgGenCmp +DefPlGenCmp
vejolašvuoh0ta:vejolašvuoh'ta LUONDU ; !+SgGenCmp +DefPlGenCmp
vejolašvuoh0ta:vejolašvuoh'ta LUONDU ; !+SgGenCmp +DefPlGenCmp
vejolašvuoh0ta:vejolašvuoh'ta LUONDU ; !+SgGenCmp +DefPlGenCmp
vejolašvuoh0ta:vejolašvuoh'ta LUONDU ; !+SgGenCmp +DefPlGenCmp
vejolašvuoh0ta:vejolašvuoh'ta LUONDU ; !+SgGenCmp +DefPlGenCmp
vejolašvuoh0ta:vejolašvuoh'ta LUONDU ; !+SgGenCmp +DefPlGenCmp
veršuvdna:veršu TELEFON ;
veršuvdna:veršu TELEFON ;
veršuvdna:veršu TELEFON ;
veršuvdna:veršu TELEFON ;
veršuvdna:veršu TELEFON ;
veršuvdna:veršu TELEFON ;
veršuvdna:veršu TELEFON ;
veršuvdna:veršu TELEFON ;
veršuvdna:veršu TELEFON ;
veršuvdna:veršu TELEFON ;
veršuvdna:veršu TELEFON ;
viellja GOAHTI ; !+SgNomCmp +SgGenCmp +PlGenCmp
viellja GOAHTI ; !+SgNomCmp +SgGenCmp +PlGenCmp
viellja GOAHTI ; !+SgNomCmp +SgGenCmp +PlGenCmp
viellja GOAHTI ; !+SgNomCmp +SgGenCmp +PlGenCmp
viellja GOAHTI ; !+SgNomCmp +SgGenCmp +PlGenCmp
viellja GOAHTI ; !+SgNomCmp +SgGenCmp +PlGenCmp
viellja GOAHTI ; !+SgNomCmp +SgGenCmp +PlGenCmp
viellja GOAHTI ; !+SgNomCmp +SgGenCmp +PlGenCmp
viellja GOAHTI ; !+SgNomCmp +SgGenCmp +PlGenCmp
viellja GOAHTI ; !+SgNomCmp +SgGenCmp +PlGenCmp
viellja GOAHTI ; !+SgNomCmp +SgGenCmp +PlGenCmp
vielppis:viel'pis FALIS ; !+SgNomCmp +SgGenCmp +PlGenCmp
vielppis:viel'pis FALIS ; !+SgNomCmp +SgGenCmp +PlGenCmp
vielppis:viel'pis FALIS ; !+SgNomCmp +SgGenCmp +PlGenCmp
vielppis:viel'pis FALIS ; !+SgNomCmp +SgGenCmp +PlGenCmp
vielppis:viel'pis FALIS ; !+SgNomCmp +SgGenCmp +PlGenCmp
vielppis:viel'pis FALIS ; !+SgNomCmp +SgGenCmp +PlGenCmp
vielppis:viel'pis FALIS ; !+SgNomCmp +SgGenCmp +PlGenCmp
vielppis:viel'pis FALIS ; !+SgNomCmp +SgGenCmp +PlGenCmp
vielppis:viel'pis FALIS ; !+SgNomCmp +SgGenCmp +PlGenCmp
vielppis:viel'pis FALIS ; !+SgNomCmp +SgGenCmp +PlGenCmp
vielppis:viel'pis FALIS ; !+SgNomCmp +SgGenCmp +PlGenCmp
viggamuš:viggamušš LEXMUSH ;
viggamuš:viggamušš LEXMUSH ;
viggamuš:viggamušš LEXMUSH ;
viggamuš:viggamušš LEXMUSH ;
viggamuš:viggamušš LEXMUSH ;
viggamuš:viggamušš LEXMUSH ;
viggamuš:viggamušš LEXMUSH ;
viggamuš:viggamušš LEXMUSH ;
viggamuš:viggamušš LEXMUSH ;
viggamuš:viggamušš LEXMUSH ;
viggamuš:viggamušš LEXMUSH ;
vihtan GAHPIR ; !+SgNomCmp +SgGenCmp +PlGenCmp
vihtan GAHPIR ; !+SgNomCmp +SgGenCmp +PlGenCmp
vihtan GAHPIR ; !+SgNomCmp +SgGenCmp +PlGenCmp
vihtan GAHPIR ; !+SgNomCmp +SgGenCmp +PlGenCmp
vihtan GAHPIR ; !+SgNomCmp +SgGenCmp +PlGenCmp
vihtan GAHPIR ; !+SgNomCmp +SgGenCmp +PlGenCmp
vihtan GAHPIR ; !+SgNomCmp +SgGenCmp +PlGenCmp
vihtan GAHPIR ; !+SgNomCmp +SgGenCmp +PlGenCmp
vihtan GAHPIR ; !+SgNomCmp +SgGenCmp +PlGenCmp
vihtan GAHPIR ; !+SgNomCmp +SgGenCmp +PlGenCmp
vihtan GAHPIR ; !+SgNomCmp +SgGenCmp +PlGenCmp
viidodat:viidodah'k JOHTOLAT ;
viidodat:viidodah'k JOHTOLAT ;
viidodat:viidodah'k JOHTOLAT ;
viidodat:viidodah'k JOHTOLAT ;
viidodat:viidodah'k JOHTOLAT ;
viidodat:viidodah'k JOHTOLAT ;
viidodat:viidodah'k JOHTOLAT ;
viidodat:viidodah'k JOHTOLAT ;
viidodat:viidodah'k JOHTOLAT ;
viidodat:viidodah'k JOHTOLAT ;
viidodat:viidodah'k JOHTOLAT ;
vikára GOAHTI ; !^LOAN
vikára GOAHTI ; !^LOAN
vikára GOAHTI ; !^LOAN
vikára GOAHTI ; !^LOAN
vikára GOAHTI ; !^LOAN
vikára GOAHTI ; !^LOAN
vikára GOAHTI ; !^LOAN
vikára GOAHTI ; !^LOAN
vikára GOAHTI ; !^LOAN
vikára GOAHTI ; !^LOAN
vikára GOAHTI ; !^LOAN
višuvdna:višu TELEFON ;
višuvdna:višu TELEFON ;
višuvdna:višu TELEFON ;
višuvdna:višu TELEFON ;
višuvdna:višu TELEFON ;
višuvdna:višu TELEFON ;
višuvdna:višu TELEFON ;
višuvdna:višu TELEFON ;
višuvdna:višu TELEFON ;
višuvdna:višu TELEFON ;
višuvdna:višu TELEFON ;
vivva:vivva GOAHTI ; !+SgNomCmp +SgGenCmp +PlGenCmp
vivva:vivva GOAHTI ; !+SgNomCmp +SgGenCmp +PlGenCmp
vivva:vivva GOAHTI ; !+SgNomCmp +SgGenCmp +PlGenCmp
vivva:vivva GOAHTI ; !+SgNomCmp +SgGenCmp +PlGenCmp
vivva:vivva GOAHTI ; !+SgNomCmp +SgGenCmp +PlGenCmp
vivva:vivva GOAHTI ; !+SgNomCmp +SgGenCmp +PlGenCmp
vivva:vivva GOAHTI ; !+SgNomCmp +SgGenCmp +PlGenCmp
vivva:vivva GOAHTI ; !+SgNomCmp +SgGenCmp +PlGenCmp
vivva:vivva GOAHTI ; !+SgNomCmp +SgGenCmp +PlGenCmp
vivva:vivva GOAHTI ; !+SgNomCmp +SgGenCmp +PlGenCmp
vivva:vivva GOAHTI ; !+SgNomCmp +SgGenCmp +PlGenCmp
vuloš:vulož LEXDIMINC ; !+SgNomCmp +DefSgGenCmp +DefPlGenCmp +SgLeft +SgNomLeft +SgGenLeft +PlGenLeft
vuloš:vulož LEXDIMINC ; !+SgNomCmp +DefSgGenCmp +DefPlGenCmp +SgLeft +SgNomLeft +SgGenLeft +PlGenLeft
vuloš:vulož LEXDIMINC ; !+SgNomCmp +DefSgGenCmp +DefPlGenCmp +SgLeft +SgNomLeft +SgGenLeft +PlGenLeft
vuloš:vulož LEXDIMINC ; !+SgNomCmp +DefSgGenCmp +DefPlGenCmp +SgLeft +SgNomLeft +SgGenLeft +PlGenLeft
vuloš:vulož LEXDIMINC ; !+SgNomCmp +DefSgGenCmp +DefPlGenCmp +SgLeft +SgNomLeft +SgGenLeft +PlGenLeft
vuloš:vulož LEXDIMINC ; !+SgNomCmp +DefSgGenCmp +DefPlGenCmp +SgLeft +SgNomLeft +SgGenLeft +PlGenLeft
vuloš:vulož LEXDIMINC ; !+SgNomCmp +DefSgGenCmp +DefPlGenCmp +SgLeft +SgNomLeft +SgGenLeft +PlGenLeft
vuloš:vulož LEXDIMINC ; !+SgNomCmp +DefSgGenCmp +DefPlGenCmp +SgLeft +SgNomLeft +SgGenLeft +PlGenLeft
vuloš:vulož LEXDIMINC ; !+SgNomCmp +DefSgGenCmp +DefPlGenCmp +SgLeft +SgNomLeft +SgGenLeft +PlGenLeft
vuloš:vulož LEXDIMINC ; !+SgNomCmp +DefSgGenCmp +DefPlGenCmp +SgLeft +SgNomLeft +SgGenLeft +PlGenLeft
vuloš:vulož LEXDIMINC ; !+SgNomCmp +DefSgGenCmp +DefPlGenCmp +SgLeft +SgNomLeft +SgGenLeft +PlGenLeft
vuođuštus:vuođuštuss JOHTOLAT ;
vuođuštus:vuođuštuss JOHTOLAT ;
vuođuštus:vuođuštuss JOHTOLAT ;
vuođuštus:vuođuštuss JOHTOLAT ;
vuođuštus:vuođuštuss JOHTOLAT ;
vuođuštus:vuođuštuss JOHTOLAT ;
vuođuštus:vuođuštuss JOHTOLAT ;
vuođuštus:vuođuštuss JOHTOLAT ;
vuođuštus:vuođuštuss JOHTOLAT ;
vuođuštus:vuođuštuss JOHTOLAT ;
vuođuštus:vuođuštuss JOHTOLAT ;
vuođustus:vuođustuss JOHTOLAT ;
vuođustus:vuođustuss JOHTOLAT ;
vuođustus:vuođustuss JOHTOLAT ;
vuođustus:vuođustuss JOHTOLAT ;
vuođustus:vuođustuss JOHTOLAT ;
vuođustus:vuođustuss JOHTOLAT ;
vuođustus:vuođustuss JOHTOLAT ;
vuođustus:vuođustuss JOHTOLAT ;
vuođustus:vuođustuss JOHTOLAT ;
vuođustus:vuođustuss JOHTOLAT ;
vuođustus:vuođustuss JOHTOLAT ;
vuoigatvuoh0ta:vuoigatvuoh'ta LUONDU ; !+SgGenCmp +DefPlGenCmp
vuoigatvuoh0ta:vuoigatvuoh'ta LUONDU ; !+SgGenCmp +DefPlGenCmp
vuoigatvuoh0ta:vuoigatvuoh'ta LUONDU ; !+SgGenCmp +DefPlGenCmp
vuoigatvuoh0ta:vuoigatvuoh'ta LUONDU ; !+SgGenCmp +DefPlGenCmp
vuoigatvuoh0ta:vuoigatvuoh'ta LUONDU ; !+SgGenCmp +DefPlGenCmp
vuoigatvuoh0ta:vuoigatvuoh'ta LUONDU ; !+SgGenCmp +DefPlGenCmp
vuoigatvuoh0ta:vuoigatvuoh'ta LUONDU ; !+SgGenCmp +DefPlGenCmp
vuoigatvuoh0ta:vuoigatvuoh'ta LUONDU ; !+SgGenCmp +DefPlGenCmp
vuoigatvuoh0ta:vuoigatvuoh'ta LUONDU ; !+SgGenCmp +DefPlGenCmp
vuoigatvuoh0ta:vuoigatvuoh'ta LUONDU ; !+SgGenCmp +DefPlGenCmp
vuoigatvuoh0ta:vuoigatvuoh'ta LUONDU ; !+SgGenCmp +DefPlGenCmp
vuoigŋa:vuojgŋa GOAHTI ; !+SgNomCmp +SgGenCmp +PlGenCmp
vuoigŋa:vuojgŋa GOAHTI ; !+SgNomCmp +SgGenCmp +PlGenCmp
vuoigŋa:vuojgŋa GOAHTI ; !+SgNomCmp +SgGenCmp +PlGenCmp
vuoigŋa:vuojgŋa GOAHTI ; !+SgNomCmp +SgGenCmp +PlGenCmp
vuoigŋa:vuojgŋa GOAHTI ; !+SgNomCmp +SgGenCmp +PlGenCmp
vuoigŋa:vuojgŋa GOAHTI ; !+SgNomCmp +SgGenCmp +PlGenCmp
vuoigŋa:vuojgŋa GOAHTI ; !+SgNomCmp +SgGenCmp +PlGenCmp
vuoigŋa:vuojgŋa GOAHTI ; !+SgNomCmp +SgGenCmp +PlGenCmp
vuoigŋa:vuojgŋa GOAHTI ; !+SgNomCmp +SgGenCmp +PlGenCmp
vuoigŋa:vuojgŋa GOAHTI ; !+SgNomCmp +SgGenCmp +PlGenCmp
vuoigŋa:vuojgŋa GOAHTI ; !+SgNomCmp +SgGenCmp +PlGenCmp
vuolla GOAHTI ;
vuolla GOAHTI ;
vuolla GOAHTI ;
vuolla GOAHTI ;
vuolla GOAHTI ;
vuolla GOAHTI ;
vuolla GOAHTI ;
vuolla GOAHTI ;
vuolla GOAHTI ;
vuolla GOAHTI ;
vuolla GOAHTI ;
vuor0da:vuor'da GOAHTI ;
vuor0da:vuor'da GOAHTI ;
vuor0da:vuor'da GOAHTI ;
vuor0da:vuor'da GOAHTI ;
vuor0da:vuor'da GOAHTI ;
vuor0da:vuor'da GOAHTI ;
vuor0da:vuor'da GOAHTI ;
vuor0da:vuor'da GOAHTI ;
vuor0da:vuor'da GOAHTI ;
vuor0da:vuor'da GOAHTI ;
vuor0da:vuor'da GOAHTI ;
vuordin:vuordim BOAHTIN ; !+SgCmp +SgLeft +SgNomLeft +SgGenLeft +PlGenLeft
vuordin:vuordim BOAHTIN ; !+SgCmp +SgLeft +SgNomLeft +SgGenLeft +PlGenLeft
vuordin:vuordim BOAHTIN ; !+SgCmp +SgLeft +SgNomLeft +SgGenLeft +PlGenLeft
vuordin:vuordim BOAHTIN ; !+SgCmp +SgLeft +SgNomLeft +SgGenLeft +PlGenLeft
vuordin:vuordim BOAHTIN ; !+SgCmp +SgLeft +SgNomLeft +SgGenLeft +PlGenLeft
vuordin:vuordim BOAHTIN ; !+SgCmp +SgLeft +SgNomLeft +SgGenLeft +PlGenLeft
vuordin:vuordim BOAHTIN ; !+SgCmp +SgLeft +SgNomLeft +SgGenLeft +PlGenLeft
vuordin:vuordim BOAHTIN ; !+SgCmp +SgLeft +SgNomLeft +SgGenLeft +PlGenLeft
vuordin:vuordim BOAHTIN ; !+SgCmp +SgLeft +SgNomLeft +SgGenLeft +PlGenLeft
vuordin:vuordim BOAHTIN ; !+SgCmp +SgLeft +SgNomLeft +SgGenLeft +PlGenLeft
vuordin:vuordim BOAHTIN ; !+SgCmp +SgLeft +SgNomLeft +SgGenLeft +PlGenLeft
vuorrádus:vuorráduss JOHTOLAT ;
vuorrádus:vuorráduss JOHTOLAT ;
vuorrádus:vuorráduss JOHTOLAT ;
vuorrádus:vuorráduss JOHTOLAT ;
vuorrádus:vuorráduss JOHTOLAT ;
vuorrádus:vuorráduss JOHTOLAT ;
vuorrádus:vuorráduss JOHTOLAT ;
vuorrádus:vuorráduss JOHTOLAT ;
vuorrádus:vuorráduss JOHTOLAT ;
vuorrádus:vuorráduss JOHTOLAT ;
vuorrádus:vuorráduss JOHTOLAT ;
vuostálasvuoh0ta:vuostálasvuoh'ta LUONDU ; !+SgGenCmp +DefPlGenCmp
vuostálasvuoh0ta:vuostálasvuoh'ta LUONDU ; !+SgGenCmp +DefPlGenCmp
vuostálasvuoh0ta:vuostálasvuoh'ta LUONDU ; !+SgGenCmp +DefPlGenCmp
vuostálasvuoh0ta:vuostálasvuoh'ta LUONDU ; !+SgGenCmp +DefPlGenCmp
vuostálasvuoh0ta:vuostálasvuoh'ta LUONDU ; !+SgGenCmp +DefPlGenCmp
vuostálasvuoh0ta:vuostálasvuoh'ta LUONDU ; !+SgGenCmp +DefPlGenCmp
vuostálasvuoh0ta:vuostálasvuoh'ta LUONDU ; !+SgGenCmp +DefPlGenCmp
vuostálasvuoh0ta:vuostálasvuoh'ta LUONDU ; !+SgGenCmp +DefPlGenCmp
vuostálasvuoh0ta:vuostálasvuoh'ta LUONDU ; !+SgGenCmp +DefPlGenCmp
vuostálasvuoh0ta:vuostálasvuoh'ta LUONDU ; !+SgGenCmp +DefPlGenCmp
vuostálasvuoh0ta:vuostálasvuoh'ta LUONDU ; !+SgGenCmp +DefPlGenCmp
vuos0tá:vuos'tá ALBMILONGSHORT ;
vuos0tá:vuos'tá ALBMILONGSHORT ;
vuos0tá:vuos'tá ALBMILONGSHORT ;
vuos0tá:vuos'tá ALBMILONGSHORT ;
vuos0tá:vuos'tá ALBMILONGSHORT ;
vuos0tá:vuos'tá ALBMILONGSHORT ;
vuos0tá:vuos'tá ALBMILONGSHORT ;
vuos0tá:vuos'tá ALBMILONGSHORT ;
vuos0tá:vuos'tá ALBMILONGSHORT ;
vuos0tá:vuos'tá ALBMILONGSHORT ;
vuos0tá:vuos'tá ALBMILONGSHORT ;
vuotna GADDI ; !+SgNomCmp +SgGenCmp +PlGenCmp
vuotna GADDI ; !+SgNomCmp +SgGenCmp +PlGenCmp
vuotna GADDI ; !+SgNomCmp +SgGenCmp +PlGenCmp
vuotna GADDI ; !+SgNomCmp +SgGenCmp +PlGenCmp
vuotna GADDI ; !+SgNomCmp +SgGenCmp +PlGenCmp
vuotna GADDI ; !+SgNomCmp +SgGenCmp +PlGenCmp
vuotna GADDI ; !+SgNomCmp +SgGenCmp +PlGenCmp
vuotna GADDI ; !+SgNomCmp +SgGenCmp +PlGenCmp
vuotna GADDI ; !+SgNomCmp +SgGenCmp +PlGenCmp
vuotna GADDI ; !+SgNomCmp +SgGenCmp +PlGenCmp
vuotna GADDI ; !+SgNomCmp +SgGenCmp +PlGenCmp
vuov0di:vuov'di AIGI ; !+SgNomCmp +SgGenCmp +PlGenCmp
vuov0di:vuov'di AIGI ; !+SgNomCmp +SgGenCmp +PlGenCmp
vuov0di:vuov'di AIGI ; !+SgNomCmp +SgGenCmp +PlGenCmp
vuov0di:vuov'di AIGI ; !+SgNomCmp +SgGenCmp +PlGenCmp
vuov0di:vuov'di AIGI ; !+SgNomCmp +SgGenCmp +PlGenCmp
vuov0di:vuov'di AIGI ; !+SgNomCmp +SgGenCmp +PlGenCmp
vuov0di:vuov'di AIGI ; !+SgNomCmp +SgGenCmp +PlGenCmp
vuov0di:vuov'di AIGI ; !+SgNomCmp +SgGenCmp +PlGenCmp
vuov0di:vuov'di AIGI ; !+SgNomCmp +SgGenCmp +PlGenCmp
vuov0di:vuov'di AIGI ; !+SgNomCmp +SgGenCmp +PlGenCmp
vuov0di:vuov'di AIGI ; !+SgNomCmp +SgGenCmp +PlGenCmp
sáh0ka:sáh'ka GOAHTI ;
sáh0ka:sáh'ka GOAHTI ;
sáh0ka:sáh'ka GOAHTI ;
sáh0ka:sáh'ka GOAHTI ;
sáh0ka:sáh'ka GOAHTI ;
sáh0ka:sáh'ka GOAHTI ;
sáh0ka:sáh'ka GOAHTI ;
sáh0ka:sáh'ka GOAHTI ;
sáh0ka:sáh'ka GOAHTI ;
sáh0ka:sáh'ka GOAHTI ;
sáh0ka:sáh'ka GOAHTI ;
sáh0ka:sáh'ka GOAHTI ;
sáh0ka:sáh'ka GOAHTI ;
sáh0ka:sáh'ka GOAHTI ;
sáh0ka:sáh'ka GOAHTI ;
sáh0ka:sáh'ka GOAHTI ;
sáh0ka:sáh'ka GOAHTI ;
sáh0ka:sáh'ka GOAHTI ;
sáh0ka:sáh'ka GOAHTI ;
sáh0ka:sáh'ka GOAHTI ;
sáh0ka:sáh'ka GOAHTI ;
sáh0ka:sáh'ka GOAHTI ;
sáh0ka:sáh'ka GOAHTI ;
sáh0ka:sáh'ka GOAHTI ;
sáh0ka:sáh'ka GOAHTI ;
sáh0ka:sáh'ka GOAHTI ;
sáh0ka:sáh'ka GOAHTI ;
sáh0ka:sáh'ka GOAHTI ;
sáh0ka:sáh'ka GOAHTI ;
sáh0ka:sáh'ka GOAHTI ;
sáh0ka:sáh'ka GOAHTI ;
sáh0ka:sáh'ka GOAHTI ;
sáh0ka:sáh'ka GOAHTI ;
sáh0ka:sáh'ka GOAHTI ;
sáh0ka:sáh'ka GOAHTI ;
sáh0ka:sáh'ka GOAHTI ;
sáh0ka:sáh'ka GOAHTI ;
sáh0ka:sáh'ka GOAHTI ;
sáh0ka:sáh'ka GOAHTI ;
sáh0ka:sáh'ka GOAHTI ;
sáh0ka:sáh'ka GOAHTI ;
sáh0ka:sáh'ka GOAHTI ;
sáh0ka:sáh'ka GOAHTI ;
sáh0ka:sáh'ka GOAHTI ;
sivva GOAHTI ;
sivva GOAHTI ;
sivva GOAHTI ;
sivva GOAHTI ;
sivva GOAHTI ;
sivva GOAHTI ;
sivva GOAHTI ;
sivva GOAHTI ;
sivva GOAHTI ;
sivva GOAHTI ;
sivva GOAHTI ;
sivva GOAHTI ;
sivva GOAHTI ;
sivva GOAHTI ;
sivva GOAHTI ;
sivva GOAHTI ;
sivva GOAHTI ;
sivva GOAHTI ;
sivva GOAHTI ;
sivva GOAHTI ;
sivva GOAHTI ;
sivva GOAHTI ;
vuođđu GOAHTI ;
vuođđu GOAHTI ;
vuođđu GOAHTI ;
vuođđu GOAHTI ;
vuođđu GOAHTI ;
vuođđu GOAHTI ;
vuođđu GOAHTI ;
vuođđu GOAHTI ;
vuođđu GOAHTI ;
vuođđu GOAHTI ;
vuođđu GOAHTI ;
vuođđu GOAHTI ;
vuođđu GOAHTI ;
vuođđu GOAHTI ;
vuođđu GOAHTI ;
vuođđu GOAHTI ;
vuođđu GOAHTI ;
vuođđu GOAHTI ;
vuođđu GOAHTI ;
vuođđu GOAHTI ;
vuođđu GOAHTI ;
vuođđu GOAHTI ;
vuođđu GOAHTI ;
vuođđu GOAHTI ;
vuođđu GOAHTI ;
vuođđu GOAHTI ;
vuođđu GOAHTI ;
vuođđu GOAHTI ;
vuođđu GOAHTI ;
vuođđu GOAHTI ;
vuođđu GOAHTI ;
vuođđu GOAHTI ;
vuođđu GOAHTI ;
vuođđu GOAHTI ;
vuođđu GOAHTI ;
vuođđu GOAHTI ;
vuođđu GOAHTI ;
vuođđu GOAHTI ;
vuođđu GOAHTI ;
vuođđu GOAHTI ;
vuođđu GOAHTI ;
vuođđu GOAHTI ;
vuođđu GOAHTI ;
vuođđu GOAHTI ;
lahttu GOAHTILONGSHORT ; !+SgNomCmp +SgGenCmp +PlGenCmp
lahttu GOAHTILONGSHORT ; !+SgNomCmp +SgGenCmp +PlGenCmp
lahttu GOAHTILONGSHORT ; !+SgNomCmp +SgGenCmp +PlGenCmp
lahttu GOAHTILONGSHORT ; !+SgNomCmp +SgGenCmp +PlGenCmp
lahttu GOAHTILONGSHORT ; !+SgNomCmp +SgGenCmp +PlGenCmp
lahttu GOAHTILONGSHORT ; !+SgNomCmp +SgGenCmp +PlGenCmp
lahttu GOAHTILONGSHORT ; !+SgNomCmp +SgGenCmp +PlGenCmp
lahttu GOAHTILONGSHORT ; !+SgNomCmp +SgGenCmp +PlGenCmp
lahttu GOAHTILONGSHORT ; !+SgNomCmp +SgGenCmp +PlGenCmp
lahttu GOAHTILONGSHORT ; !+SgNomCmp +SgGenCmp +PlGenCmp
lahttu GOAHTILONGSHORT ; !+SgNomCmp +SgGenCmp +PlGenCmp
lahttu GOAHTILONGSHORT ; !+SgNomCmp +SgGenCmp +PlGenCmp
lahttu GOAHTILONGSHORT ; !+SgNomCmp +SgGenCmp +PlGenCmp
lahttu GOAHTILONGSHORT ; !+SgNomCmp +SgGenCmp +PlGenCmp
lahttu GOAHTILONGSHORT ; !+SgNomCmp +SgGenCmp +PlGenCmp
lahttu GOAHTILONGSHORT ; !+SgNomCmp +SgGenCmp +PlGenCmp
lahttu GOAHTILONGSHORT ; !+SgNomCmp +SgGenCmp +PlGenCmp
lahttu GOAHTILONGSHORT ; !+SgNomCmp +SgGenCmp +PlGenCmp
lahttu GOAHTILONGSHORT ; !+SgNomCmp +SgGenCmp +PlGenCmp
lahttu GOAHTILONGSHORT ; !+SgNomCmp +SgGenCmp +PlGenCmp
lahttu GOAHTILONGSHORT ; !+SgNomCmp +SgGenCmp +PlGenCmp
lahttu GOAHTILONGSHORT ; !+SgNomCmp +SgGenCmp +PlGenCmp
ládda GOAHTI ;
ládda GOAHTI ;
ládda GOAHTI ;
ládda GOAHTI ;
ládda GOAHTI ;
ládda GOAHTI ;
ládda GOAHTI ;
ládda GOAHTI ;
ládda GOAHTI ;
ládda GOAHTI ;
ládda GOAHTI ;
ládda GOAHTI ;
ládda GOAHTI ;
ládda GOAHTI ;
ládda GOAHTI ;
ládda GOAHTI ;
ládda GOAHTI ;
ládda GOAHTI ;
ládda GOAHTI ;
ládda GOAHTI ;
ládda GOAHTI ;
ládda GOAHTI ;
ládda GOAHTI ;
ládda GOAHTI ;
ládda GOAHTI ;
ládda GOAHTI ;
ládda GOAHTI ;
ládda GOAHTI ;
ládda GOAHTI ;
ládda GOAHTI ;
ládda GOAHTI ;
ládda GOAHTI ;
ládda GOAHTI ;
ealáhus:ealáhuss JOHTOLAT ;
ealáhus:ealáhuss JOHTOLAT ;
ealáhus:ealáhuss JOHTOLAT ;
ealáhus:ealáhuss JOHTOLAT ;
ealáhus:ealáhuss JOHTOLAT ;
ealáhus:ealáhuss JOHTOLAT ;
ealáhus:ealáhuss JOHTOLAT ;
ealáhus:ealáhuss JOHTOLAT ;
ealáhus:ealáhuss JOHTOLAT ;
ealáhus:ealáhuss JOHTOLAT ;
ealáhus:ealáhuss JOHTOLAT ;
ealáhus:ealáhuss JOHTOLAT ;
ealáhus:ealáhuss JOHTOLAT ;
ealáhus:ealáhuss JOHTOLAT ;
ealáhus:ealáhuss JOHTOLAT ;
ealáhus:ealáhuss JOHTOLAT ;
ealáhus:ealáhuss JOHTOLAT ;
ealáhus:ealáhuss JOHTOLAT ;
ealáhus:ealáhuss JOHTOLAT ;
ealáhus:ealáhuss JOHTOLAT ;
ealáhus:ealáhuss JOHTOLAT ;
ealáhus:ealáhuss JOHTOLAT ;
mui0tu:muj'tu AIGI ;
mui0tu:muj'tu AIGI ;
mui0tu:muj'tu AIGI ;
mui0tu:muj'tu AIGI ;
mui0tu:muj'tu AIGI ;
mui0tu:muj'tu AIGI ;
mui0tu:muj'tu AIGI ;
mui0tu:muj'tu AIGI ;
mui0tu:muj'tu AIGI ;
mui0tu:muj'tu AIGI ;
mui0tu:muj'tu AIGI ;
mui0tu:muj'tu AIGI ;
mui0tu:muj'tu AIGI ;
mui0tu:muj'tu AIGI ;
mui0tu:muj'tu AIGI ;
mui0tu:muj'tu AIGI ;
mui0tu:muj'tu AIGI ;
mui0tu:muj'tu AIGI ;
mui0tu:muj'tu AIGI ;
mui0tu:muj'tu AIGI ;
mui0tu:muj'tu AIGI ;
mui0tu:muj'tu AIGI ;
noađđi GOAHTI ;
noađđi GOAHTI ;
noađđi GOAHTI ;
noađđi GOAHTI ;
noađđi GOAHTI ;
noađđi GOAHTI ;
noađđi GOAHTI ;
noađđi GOAHTI ;
noađđi GOAHTI ;
noađđi GOAHTI ;
noađđi GOAHTI ;
noađđi GOAHTI ;
noađđi GOAHTI ;
noađđi GOAHTI ;
noađđi GOAHTI ;
noađđi GOAHTI ;
noađđi GOAHTI ;
noađđi GOAHTI ;
noađđi GOAHTI ;
noađđi GOAHTI ;
noađđi GOAHTI ;
noađđi GOAHTI ;
doavttir:doak'tir MALISLONGSHORT ; !+SgNomCmp +SgGenCmp +PlGenCmp
doavttir:doak'tir MALISLONGSHORT ; !+SgNomCmp +SgGenCmp +PlGenCmp
doavttir:doak'tir MALISLONGSHORT ; !+SgNomCmp +SgGenCmp +PlGenCmp
doavttir:doak'tir MALISLONGSHORT ; !+SgNomCmp +SgGenCmp +PlGenCmp
doavttir:doak'tir MALISLONGSHORT ; !+SgNomCmp +SgGenCmp +PlGenCmp
doavttir:doak'tir MALISLONGSHORT ; !+SgNomCmp +SgGenCmp +PlGenCmp
doavttir:doak'tir MALISLONGSHORT ; !+SgNomCmp +SgGenCmp +PlGenCmp
doavttir:doak'tir MALISLONGSHORT ; !+SgNomCmp +SgGenCmp +PlGenCmp
doavttir:doak'tir MALISLONGSHORT ; !+SgNomCmp +SgGenCmp +PlGenCmp
doavttir:doak'tir MALISLONGSHORT ; !+SgNomCmp +SgGenCmp +PlGenCmp
doavttir:doak'tir MALISLONGSHORT ; !+SgNomCmp +SgGenCmp +PlGenCmp
doavttir:doak'tir MALISLONGSHORT ; !+SgNomCmp +SgGenCmp +PlGenCmp
doavttir:doak'tir MALISLONGSHORT ; !+SgNomCmp +SgGenCmp +PlGenCmp
doavttir:doak'tir MALISLONGSHORT ; !+SgNomCmp +SgGenCmp +PlGenCmp
doavttir:doak'tir MALISLONGSHORT ; !+SgNomCmp +SgGenCmp +PlGenCmp
doavttir:doak'tir MALISLONGSHORT ; !+SgNomCmp +SgGenCmp +PlGenCmp
doavttir:doak'tir MALISLONGSHORT ; !+SgNomCmp +SgGenCmp +PlGenCmp
doavttir:doak'tir MALISLONGSHORT ; !+SgNomCmp +SgGenCmp +PlGenCmp
doavttir:doak'tir MALISLONGSHORT ; !+SgNomCmp +SgGenCmp +PlGenCmp
doavttir:doak'tir MALISLONGSHORT ; !+SgNomCmp +SgGenCmp +PlGenCmp
doavttir:doak'tir MALISLONGSHORT ; !+SgNomCmp +SgGenCmp +PlGenCmp
doavttir:doak'tir MALISLONGSHORT ; !+SgNomCmp +SgGenCmp +PlGenCmp
bái0ki:báj'ki ALBMI ; !+SgNomCmp +SgGenCmp +PlGenCmp
bái0ki:báj'ki ALBMI ; !+SgNomCmp +SgGenCmp +PlGenCmp
bái0ki:báj'ki ALBMI ; !+SgNomCmp +SgGenCmp +PlGenCmp
bái0ki:báj'ki ALBMI ; !+SgNomCmp +SgGenCmp +PlGenCmp
bái0ki:báj'ki ALBMI ; !+SgNomCmp +SgGenCmp +PlGenCmp
bái0ki:báj'ki ALBMI ; !+SgNomCmp +SgGenCmp +PlGenCmp
bái0ki:báj'ki ALBMI ; !+SgNomCmp +SgGenCmp +PlGenCmp
bái0ki:báj'ki ALBMI ; !+SgNomCmp +SgGenCmp +PlGenCmp
bái0ki:báj'ki ALBMI ; !+SgNomCmp +SgGenCmp +PlGenCmp
bái0ki:báj'ki ALBMI ; !+SgNomCmp +SgGenCmp +PlGenCmp
bái0ki:báj'ki ALBMI ; !+SgNomCmp +SgGenCmp +PlGenCmp
bái0ki:báj'ki ALBMI ; !+SgNomCmp +SgGenCmp +PlGenCmp
bái0ki:báj'ki ALBMI ; !+SgNomCmp +SgGenCmp +PlGenCmp
bái0ki:báj'ki ALBMI ; !+SgNomCmp +SgGenCmp +PlGenCmp
bái0ki:báj'ki ALBMI ; !+SgNomCmp +SgGenCmp +PlGenCmp
bái0ki:báj'ki ALBMI ; !+SgNomCmp +SgGenCmp +PlGenCmp
bái0ki:báj'ki ALBMI ; !+SgNomCmp +SgGenCmp +PlGenCmp
bái0ki:báj'ki ALBMI ; !+SgNomCmp +SgGenCmp +PlGenCmp
bái0ki:báj'ki ALBMI ; !+SgNomCmp +SgGenCmp +PlGenCmp
bái0ki:báj'ki ALBMI ; !+SgNomCmp +SgGenCmp +PlGenCmp
bái0ki:báj'ki ALBMI ; !+SgNomCmp +SgGenCmp +PlGenCmp
bái0ki:báj'ki ALBMI ; !+SgNomCmp +SgGenCmp +PlGenCmp
hoav0da:hoav'da GOAHTI ; !+SgNomCmp +SgGenCmp +PlGenCmp
hoav0da:hoav'da GOAHTI ; !+SgNomCmp +SgGenCmp +PlGenCmp
hoav0da:hoav'da GOAHTI ; !+SgNomCmp +SgGenCmp +PlGenCmp
hoav0da:hoav'da GOAHTI ; !+SgNomCmp +SgGenCmp +PlGenCmp
hoav0da:hoav'da GOAHTI ; !+SgNomCmp +SgGenCmp +PlGenCmp
hoav0da:hoav'da GOAHTI ; !+SgNomCmp +SgGenCmp +PlGenCmp
hoav0da:hoav'da GOAHTI ; !+SgNomCmp +SgGenCmp +PlGenCmp
hoav0da:hoav'da GOAHTI ; !+SgNomCmp +SgGenCmp +PlGenCmp
hoav0da:hoav'da GOAHTI ; !+SgNomCmp +SgGenCmp +PlGenCmp
hoav0da:hoav'da GOAHTI ; !+SgNomCmp +SgGenCmp +PlGenCmp
hoav0da:hoav'da GOAHTI ; !+SgNomCmp +SgGenCmp +PlGenCmp
hoav0da:hoav'da GOAHTI ; !+SgNomCmp +SgGenCmp +PlGenCmp
hoav0da:hoav'da GOAHTI ; !+SgNomCmp +SgGenCmp +PlGenCmp
hoav0da:hoav'da GOAHTI ; !+SgNomCmp +SgGenCmp +PlGenCmp
hoav0da:hoav'da GOAHTI ; !+SgNomCmp +SgGenCmp +PlGenCmp
hoav0da:hoav'da GOAHTI ; !+SgNomCmp +SgGenCmp +PlGenCmp
hoav0da:hoav'da GOAHTI ; !+SgNomCmp +SgGenCmp +PlGenCmp
hoav0da:hoav'da GOAHTI ; !+SgNomCmp +SgGenCmp +PlGenCmp
hoav0da:hoav'da GOAHTI ; !+SgNomCmp +SgGenCmp +PlGenCmp
hoav0da:hoav'da GOAHTI ; !+SgNomCmp +SgGenCmp +PlGenCmp
hoav0da:hoav'da GOAHTI ; !+SgNomCmp +SgGenCmp +PlGenCmp
hoav0da:hoav'da GOAHTI ; !+SgNomCmp +SgGenCmp +PlGenCmp
čikŋa GOAHTI ; !+SgNomCmp +SgGenCmp +PlGenCmp
čikŋa GOAHTI ; !+SgNomCmp +SgGenCmp +PlGenCmp
čikŋa GOAHTI ; !+SgNomCmp +SgGenCmp +PlGenCmp
čikŋa GOAHTI ; !+SgNomCmp +SgGenCmp +PlGenCmp
čikŋa GOAHTI ; !+SgNomCmp +SgGenCmp +PlGenCmp
čikŋa GOAHTI ; !+SgNomCmp +SgGenCmp +PlGenCmp
čikŋa GOAHTI ; !+SgNomCmp +SgGenCmp +PlGenCmp
čikŋa GOAHTI ; !+SgNomCmp +SgGenCmp +PlGenCmp
čikŋa GOAHTI ; !+SgNomCmp +SgGenCmp +PlGenCmp
čikŋa GOAHTI ; !+SgNomCmp +SgGenCmp +PlGenCmp
čikŋa GOAHTI ; !+SgNomCmp +SgGenCmp +PlGenCmp
čikŋa GOAHTI ; !+SgNomCmp +SgGenCmp +PlGenCmp
čikŋa GOAHTI ; !+SgNomCmp +SgGenCmp +PlGenCmp
čikŋa GOAHTI ; !+SgNomCmp +SgGenCmp +PlGenCmp
čikŋa GOAHTI ; !+SgNomCmp +SgGenCmp +PlGenCmp
čikŋa GOAHTI ; !+SgNomCmp +SgGenCmp +PlGenCmp
čikŋa GOAHTI ; !+SgNomCmp +SgGenCmp +PlGenCmp
čikŋa GOAHTI ; !+SgNomCmp +SgGenCmp +PlGenCmp
čikŋa GOAHTI ; !+SgNomCmp +SgGenCmp +PlGenCmp
čikŋa GOAHTI ; !+SgNomCmp +SgGenCmp +PlGenCmp
čikŋa GOAHTI ; !+SgNomCmp +SgGenCmp +PlGenCmp
čikŋa GOAHTI ; !+SgNomCmp +SgGenCmp +PlGenCmp
mielddus:miel'dus MALISLONG ;
mielddus:miel'dus MALISLONG ;
mielddus:miel'dus MALISLONG ;
mielddus:miel'dus MALISLONG ;
mielddus:miel'dus MALISLONG ;
mielddus:miel'dus MALISLONG ;
mielddus:miel'dus MALISLONG ;
mielddus:miel'dus MALISLONG ;
mielddus:miel'dus MALISLONG ;
mielddus:miel'dus MALISLONG ;
mielddus:miel'dus MALISLONG ;
mielddus:miel'dus MALISLONG ;
mielddus:miel'dus MALISLONG ;
mielddus:miel'dus MALISLONG ;
mielddus:miel'dus MALISLONG ;
mielddus:miel'dus MALISLONG ;
mielddus:miel'dus MALISLONG ;
mielddus:miel'dus MALISLONG ;
mielddus:miel'dus MALISLONG ;
mielddus:miel'dus MALISLONG ;
mielddus:miel'dus MALISLONG ;
mielddus:miel'dus MALISLONG ;
mihttu GOAHTI ;
mihttu GOAHTI ;
mihttu GOAHTI ;
mihttu GOAHTI ;
mihttu GOAHTI ;
mihttu GOAHTI ;
mihttu GOAHTI ;
mihttu GOAHTI ;
mihttu GOAHTI ;
mihttu GOAHTI ;
mihttu GOAHTI ;
mihttu GOAHTI ;
mihttu GOAHTI ;
mihttu GOAHTI ;
mihttu GOAHTI ;
mihttu GOAHTI ;
mihttu GOAHTI ;
mihttu GOAHTI ;
mihttu GOAHTI ;
mihttu GOAHTI ;
mihttu GOAHTI ;
mihttu GOAHTI ;
gáfet:gáffe BUVSSAT ;
gáfet:gáffe BUVSSAT ;
gáfet:gáffe BUVSSAT ;
gáfet:gáffe BUVSSAT ;
gáfet:gáffe BUVSSAT ;
gáfet:gáffe BUVSSAT ;
gáfet:gáffe BUVSSAT ;
gáfet:gáffe BUVSSAT ;
gáfet:gáffe BUVSSAT ;
gáfet:gáffe BUVSSAT ;
gáfet:gáffe BUVSSAT ;
gáfet:gáffe BUVSSAT ;
gáfet:gáffe BUVSSAT ;
gáfet:gáffe BUVSSAT ;
gáfet:gáffe BUVSSAT ;
gáfet:gáffe BUVSSAT ;
gáfet:gáffe BUVSSAT ;
gáfet:gáffe BUVSSAT ;
gáfet:gáffe BUVSSAT ;
gáfet:gáffe BUVSSAT ;
gáfet:gáffe BUVSSAT ;
gáfet:gáffe BUVSSAT ;
vái0vi:váj'vi GOAHTI ;
vái0vi:váj'vi GOAHTI ;
vái0vi:váj'vi GOAHTI ;
vái0vi:váj'vi GOAHTI ;
vái0vi:váj'vi GOAHTI ;
vái0vi:váj'vi GOAHTI ;
vái0vi:váj'vi GOAHTI ;
vái0vi:váj'vi GOAHTI ;
vái0vi:váj'vi GOAHTI ;
vái0vi:váj'vi GOAHTI ;
vái0vi:váj'vi GOAHTI ;
vái0vi:váj'vi GOAHTI ;
vái0vi:váj'vi GOAHTI ;
vái0vi:váj'vi GOAHTI ;
vái0vi:váj'vi GOAHTI ;
vái0vi:váj'vi GOAHTI ;
vái0vi:váj'vi GOAHTI ;
vái0vi:váj'vi GOAHTI ;
vái0vi:váj'vi GOAHTI ;
vái0vi:váj'vi GOAHTI ;
vái0vi:váj'vi GOAHTI ;
vái0vi:váj'vi GOAHTI ;
gazza GOAHTI ;
gazza GOAHTI ;
gazza GOAHTI ;
gazza GOAHTI ;
gazza GOAHTI ;
gazza GOAHTI ;
gazza GOAHTI ;
gazza GOAHTI ;
gazza GOAHTI ;
gazza GOAHTI ;
gazza GOAHTI ;
gazza GOAHTI ;
gazza GOAHTI ;
gazza GOAHTI ;
gazza GOAHTI ;
gazza GOAHTI ;
gazza GOAHTI ;
gazza GOAHTI ;
gazza GOAHTI ;
gazza GOAHTI ;
gazza GOAHTI ;
gazza GOAHTI ;
gazza GOAHTI ;
gazza GOAHTI ;
gazza GOAHTI ;
gazza GOAHTI ;
gazza GOAHTI ;
gazza GOAHTI ;
gazza GOAHTI ;
gazza GOAHTI ;
gazza GOAHTI ;
gazza GOAHTI ;
gazza GOAHTI ;
dáhpáhus:dáhpáhuss JOHTOLAT ;
dáhpáhus:dáhpáhuss JOHTOLAT ;
dáhpáhus:dáhpáhuss JOHTOLAT ;
dáhpáhus:dáhpáhuss JOHTOLAT ;
dáhpáhus:dáhpáhuss JOHTOLAT ;
dáhpáhus:dáhpáhuss JOHTOLAT ;
dáhpáhus:dáhpáhuss JOHTOLAT ;
dáhpáhus:dáhpáhuss JOHTOLAT ;
dáhpáhus:dáhpáhuss JOHTOLAT ;
dáhpáhus:dáhpáhuss JOHTOLAT ;
dáhpáhus:dáhpáhuss JOHTOLAT ;
dáhpáhus:dáhpáhuss JOHTOLAT ;
dáhpáhus:dáhpáhuss JOHTOLAT ;
dáhpáhus:dáhpáhuss JOHTOLAT ;
dáhpáhus:dáhpáhuss JOHTOLAT ;
dáhpáhus:dáhpáhuss JOHTOLAT ;
dáhpáhus:dáhpáhuss JOHTOLAT ;
dáhpáhus:dáhpáhuss JOHTOLAT ;
dáhpáhus:dáhpáhuss JOHTOLAT ;
dáhpáhus:dáhpáhuss JOHTOLAT ;
dáhpáhus:dáhpáhuss JOHTOLAT ;
dáhpáhus:dáhpáhuss JOHTOLAT ;
gas0ka:gas'ka GOAHTI ; !+SgNomCmp +SgGenCmp +PlGenCmp +SgLeft +SgNomLeft +PlGenLeft
gas0ka:gas'ka GOAHTI ; !+SgNomCmp +SgGenCmp +PlGenCmp +SgLeft +SgNomLeft +PlGenLeft
gas0ka:gas'ka GOAHTI ; !+SgNomCmp +SgGenCmp +PlGenCmp +SgLeft +SgNomLeft +PlGenLeft
gas0ka:gas'ka GOAHTI ; !+SgNomCmp +SgGenCmp +PlGenCmp +SgLeft +SgNomLeft +PlGenLeft
gas0ka:gas'ka GOAHTI ; !+SgNomCmp +SgGenCmp +PlGenCmp +SgLeft +SgNomLeft +PlGenLeft
gas0ka:gas'ka GOAHTI ; !+SgNomCmp +SgGenCmp +PlGenCmp +SgLeft +SgNomLeft +PlGenLeft
gas0ka:gas'ka GOAHTI ; !+SgNomCmp +SgGenCmp +PlGenCmp +SgLeft +SgNomLeft +PlGenLeft
gas0ka:gas'ka GOAHTI ; !+SgNomCmp +SgGenCmp +PlGenCmp +SgLeft +SgNomLeft +PlGenLeft
gas0ka:gas'ka GOAHTI ; !+SgNomCmp +SgGenCmp +PlGenCmp +SgLeft +SgNomLeft +PlGenLeft
gas0ka:gas'ka GOAHTI ; !+SgNomCmp +SgGenCmp +PlGenCmp +SgLeft +SgNomLeft +PlGenLeft
gas0ka:gas'ka GOAHTI ; !+SgNomCmp +SgGenCmp +PlGenCmp +SgLeft +SgNomLeft +PlGenLeft
gas0ka:gas'ka GOAHTI ; !+SgNomCmp +SgGenCmp +PlGenCmp +SgLeft +SgNomLeft +PlGenLeft
gas0ka:gas'ka GOAHTI ; !+SgNomCmp +SgGenCmp +PlGenCmp +SgLeft +SgNomLeft +PlGenLeft
gas0ka:gas'ka GOAHTI ; !+SgNomCmp +SgGenCmp +PlGenCmp +SgLeft +SgNomLeft +PlGenLeft
gas0ka:gas'ka GOAHTI ; !+SgNomCmp +SgGenCmp +PlGenCmp +SgLeft +SgNomLeft +PlGenLeft
gas0ka:gas'ka GOAHTI ; !+SgNomCmp +SgGenCmp +PlGenCmp +SgLeft +SgNomLeft +PlGenLeft
gas0ka:gas'ka GOAHTI ; !+SgNomCmp +SgGenCmp +PlGenCmp +SgLeft +SgNomLeft +PlGenLeft
gas0ka:gas'ka GOAHTI ; !+SgNomCmp +SgGenCmp +PlGenCmp +SgLeft +SgNomLeft +PlGenLeft
gas0ka:gas'ka GOAHTI ; !+SgNomCmp +SgGenCmp +PlGenCmp +SgLeft +SgNomLeft +PlGenLeft
gas0ka:gas'ka GOAHTI ; !+SgNomCmp +SgGenCmp +PlGenCmp +SgLeft +SgNomLeft +PlGenLeft
gas0ka:gas'ka GOAHTI ; !+SgNomCmp +SgGenCmp +PlGenCmp +SgLeft +SgNomLeft +PlGenLeft
gas0ka:gas'ka GOAHTI ; !+SgNomCmp +SgGenCmp +PlGenCmp +SgLeft +SgNomLeft +PlGenLeft
nuor0ta:nuor'ta OARJI ; ! since it has comparative
nuor0ta:nuor'ta OARJI ; ! since it has comparative
nuor0ta:nuor'ta OARJI ; ! since it has comparative
nuor0ta:nuor'ta OARJI ; ! since it has comparative
nuor0ta:nuor'ta OARJI ; ! since it has comparative
nuor0ta:nuor'ta OARJI ; ! since it has comparative
nuor0ta:nuor'ta OARJI ; ! since it has comparative
nuor0ta:nuor'ta OARJI ; ! since it has comparative
nuor0ta:nuor'ta OARJI ; ! since it has comparative
nuor0ta:nuor'ta OARJI ; ! since it has comparative
nuor0ta:nuor'ta OARJI ; ! since it has comparative
nuor0ta:nuor'ta OARJI ; ! since it has comparative
nuor0ta:nuor'ta OARJI ; ! since it has comparative
nuor0ta:nuor'ta OARJI ; ! since it has comparative
nuor0ta:nuor'ta OARJI ; ! since it has comparative
nuor0ta:nuor'ta OARJI ; ! since it has comparative
nuor0ta:nuor'ta OARJI ; ! since it has comparative
nuor0ta:nuor'ta OARJI ; ! since it has comparative
nuor0ta:nuor'ta OARJI ; ! since it has comparative
nuor0ta:nuor'ta OARJI ; ! since it has comparative
nuor0ta:nuor'ta OARJI ; ! since it has comparative
nuor0ta:nuor'ta OARJI ; ! since it has comparative
čieh0ka:čieh'ka GOAHTI ;
čieh0ka:čieh'ka GOAHTI ;
čieh0ka:čieh'ka GOAHTI ;
čieh0ka:čieh'ka GOAHTI ;
čieh0ka:čieh'ka GOAHTI ;
čieh0ka:čieh'ka GOAHTI ;
čieh0ka:čieh'ka GOAHTI ;
čieh0ka:čieh'ka GOAHTI ;
čieh0ka:čieh'ka GOAHTI ;
čieh0ka:čieh'ka GOAHTI ;
čieh0ka:čieh'ka GOAHTI ;
čieh0ka:čieh'ka GOAHTI ;
čieh0ka:čieh'ka GOAHTI ;
čieh0ka:čieh'ka GOAHTI ;
čieh0ka:čieh'ka GOAHTI ;
čieh0ka:čieh'ka GOAHTI ;
čieh0ka:čieh'ka GOAHTI ;
čieh0ka:čieh'ka GOAHTI ;
čieh0ka:čieh'ka GOAHTI ;
čieh0ka:čieh'ka GOAHTI ;
čieh0ka:čieh'ka GOAHTI ;
čieh0ka:čieh'ka GOAHTI ;
dáhttu ALBMILONG ;
dáhttu ALBMILONG ;
dáhttu ALBMILONG ;
dáhttu ALBMILONG ;
dáhttu ALBMILONG ;
dáhttu ALBMILONG ;
dáhttu ALBMILONG ;
dáhttu ALBMILONG ;
dáhttu ALBMILONG ;
dáhttu ALBMILONG ;
dáhttu ALBMILONG ;
dáhttu ALBMILONG ;
dáhttu ALBMILONG ;
dáhttu ALBMILONG ;
dáhttu ALBMILONG ;
dáhttu ALBMILONG ;
dáhttu ALBMILONG ;
dáhttu ALBMILONG ;
dáhttu ALBMILONG ;
dáhttu ALBMILONG ;
dáhttu ALBMILONG ;
dáhttu ALBMILONG ;
hállan:hállam BOAHTIN ; !+SgCmp +SgLeft +SgNomLeft +SgGenLeft +PlGenLeft
hállan:hállam BOAHTIN ; !+SgCmp +SgLeft +SgNomLeft +SgGenLeft +PlGenLeft
hállan:hállam BOAHTIN ; !+SgCmp +SgLeft +SgNomLeft +SgGenLeft +PlGenLeft
hállan:hállam BOAHTIN ; !+SgCmp +SgLeft +SgNomLeft +SgGenLeft +PlGenLeft
hállan:hállam BOAHTIN ; !+SgCmp +SgLeft +SgNomLeft +SgGenLeft +PlGenLeft
hállan:hállam BOAHTIN ; !+SgCmp +SgLeft +SgNomLeft +SgGenLeft +PlGenLeft
hállan:hállam BOAHTIN ; !+SgCmp +SgLeft +SgNomLeft +SgGenLeft +PlGenLeft
hállan:hállam BOAHTIN ; !+SgCmp +SgLeft +SgNomLeft +SgGenLeft +PlGenLeft
hállan:hállam BOAHTIN ; !+SgCmp +SgLeft +SgNomLeft +SgGenLeft +PlGenLeft
hállan:hállam BOAHTIN ; !+SgCmp +SgLeft +SgNomLeft +SgGenLeft +PlGenLeft
hállan:hállam BOAHTIN ; !+SgCmp +SgLeft +SgNomLeft +SgGenLeft +PlGenLeft
hállan:hállam BOAHTIN ; !+SgCmp +SgLeft +SgNomLeft +SgGenLeft +PlGenLeft
hállan:hállam BOAHTIN ; !+SgCmp +SgLeft +SgNomLeft +SgGenLeft +PlGenLeft
hállan:hállam BOAHTIN ; !+SgCmp +SgLeft +SgNomLeft +SgGenLeft +PlGenLeft
hállan:hállam BOAHTIN ; !+SgCmp +SgLeft +SgNomLeft +SgGenLeft +PlGenLeft
hállan:hállam BOAHTIN ; !+SgCmp +SgLeft +SgNomLeft +SgGenLeft +PlGenLeft
hállan:hállam BOAHTIN ; !+SgCmp +SgLeft +SgNomLeft +SgGenLeft +PlGenLeft
hállan:hállam BOAHTIN ; !+SgCmp +SgLeft +SgNomLeft +SgGenLeft +PlGenLeft
hállan:hállam BOAHTIN ; !+SgCmp +SgLeft +SgNomLeft +SgGenLeft +PlGenLeft
hállan:hállam BOAHTIN ; !+SgCmp +SgLeft +SgNomLeft +SgGenLeft +PlGenLeft
hállan:hállam BOAHTIN ; !+SgCmp +SgLeft +SgNomLeft +SgGenLeft +PlGenLeft
hállan:hállam BOAHTIN ; !+SgCmp +SgLeft +SgNomLeft +SgGenLeft +PlGenLeft
hállan:hállam BOAHTIN ; !+SgCmp +SgLeft +SgNomLeft +SgGenLeft +PlGenLeft
hállan:hállam BOAHTIN ; !+SgCmp +SgLeft +SgNomLeft +SgGenLeft +PlGenLeft
hállan:hállam BOAHTIN ; !+SgCmp +SgLeft +SgNomLeft +SgGenLeft +PlGenLeft
hállan:hállam BOAHTIN ; !+SgCmp +SgLeft +SgNomLeft +SgGenLeft +PlGenLeft
hállan:hállam BOAHTIN ; !+SgCmp +SgLeft +SgNomLeft +SgGenLeft +PlGenLeft
hállan:hállam BOAHTIN ; !+SgCmp +SgLeft +SgNomLeft +SgGenLeft +PlGenLeft
hállan:hállam BOAHTIN ; !+SgCmp +SgLeft +SgNomLeft +SgGenLeft +PlGenLeft
hállan:hállam BOAHTIN ; !+SgCmp +SgLeft +SgNomLeft +SgGenLeft +PlGenLeft
hállan:hállam BOAHTIN ; !+SgCmp +SgLeft +SgNomLeft +SgGenLeft +PlGenLeft
hállan:hállam BOAHTIN ; !+SgCmp +SgLeft +SgNomLeft +SgGenLeft +PlGenLeft
hállan:hállam BOAHTIN ; !+SgCmp +SgLeft +SgNomLeft +SgGenLeft +PlGenLeft
buo0laš:buollaš MALIS ; !+SgNomCmp +SgGenCmp +PlGenCmp
buo0laš:buollaš MALIS ; !+SgNomCmp +SgGenCmp +PlGenCmp
buo0laš:buollaš MALIS ; !+SgNomCmp +SgGenCmp +PlGenCmp
buo0laš:buollaš MALIS ; !+SgNomCmp +SgGenCmp +PlGenCmp
buo0laš:buollaš MALIS ; !+SgNomCmp +SgGenCmp +PlGenCmp
buo0laš:buollaš MALIS ; !+SgNomCmp +SgGenCmp +PlGenCmp
buo0laš:buollaš MALIS ; !+SgNomCmp +SgGenCmp +PlGenCmp
buo0laš:buollaš MALIS ; !+SgNomCmp +SgGenCmp +PlGenCmp
buo0laš:buollaš MALIS ; !+SgNomCmp +SgGenCmp +PlGenCmp
buo0laš:buollaš MALIS ; !+SgNomCmp +SgGenCmp +PlGenCmp
buo0laš:buollaš MALIS ; !+SgNomCmp +SgGenCmp +PlGenCmp
buo0laš:buollaš MALIS ; !+SgNomCmp +SgGenCmp +PlGenCmp
buo0laš:buollaš MALIS ; !+SgNomCmp +SgGenCmp +PlGenCmp
buo0laš:buollaš MALIS ; !+SgNomCmp +SgGenCmp +PlGenCmp
buo0laš:buollaš MALIS ; !+SgNomCmp +SgGenCmp +PlGenCmp
buo0laš:buollaš MALIS ; !+SgNomCmp +SgGenCmp +PlGenCmp
buo0laš:buollaš MALIS ; !+SgNomCmp +SgGenCmp +PlGenCmp
buo0laš:buollaš MALIS ; !+SgNomCmp +SgGenCmp +PlGenCmp
buo0laš:buollaš MALIS ; !+SgNomCmp +SgGenCmp +PlGenCmp
buo0laš:buollaš MALIS ; !+SgNomCmp +SgGenCmp +PlGenCmp
buo0laš:buollaš MALIS ; !+SgNomCmp +SgGenCmp +PlGenCmp
buo0laš:buollaš MALIS ; !+SgNomCmp +SgGenCmp +PlGenCmp
vuod0ja:vuod'ja GOAHTI ;
vuod0ja:vuod'ja GOAHTI ;
vuod0ja:vuod'ja GOAHTI ;
vuod0ja:vuod'ja GOAHTI ;
vuod0ja:vuod'ja GOAHTI ;
vuod0ja:vuod'ja GOAHTI ;
vuod0ja:vuod'ja GOAHTI ;
vuod0ja:vuod'ja GOAHTI ;
vuod0ja:vuod'ja GOAHTI ;
vuod0ja:vuod'ja GOAHTI ;
vuod0ja:vuod'ja GOAHTI ;
vuod0ja:vuod'ja GOAHTI ;
vuod0ja:vuod'ja GOAHTI ;
vuod0ja:vuod'ja GOAHTI ;
vuod0ja:vuod'ja GOAHTI ;
vuod0ja:vuod'ja GOAHTI ;
vuod0ja:vuod'ja GOAHTI ;
vuod0ja:vuod'ja GOAHTI ;
vuod0ja:vuod'ja GOAHTI ;
vuod0ja:vuod'ja GOAHTI ;
vuod0ja:vuod'ja GOAHTI ;
vuod0ja:vuod'ja GOAHTI ;
biebmu GOAHTI ;
biebmu GOAHTI ;
biebmu GOAHTI ;
biebmu GOAHTI ;
biebmu GOAHTI ;
biebmu GOAHTI ;
biebmu GOAHTI ;
biebmu GOAHTI ;
biebmu GOAHTI ;
biebmu GOAHTI ;
biebmu GOAHTI ;
biebmu GOAHTI ;
biebmu GOAHTI ;
biebmu GOAHTI ;
biebmu GOAHTI ;
biebmu GOAHTI ;
biebmu GOAHTI ;
biebmu GOAHTI ;
biebmu GOAHTI ;
biebmu GOAHTI ;
biebmu GOAHTI ;
biebmu GOAHTI ;
vuoh0ki:vuoh'ki AIGI ;
vuoh0ki:vuoh'ki AIGI ;
vuoh0ki:vuoh'ki AIGI ;
vuoh0ki:vuoh'ki AIGI ;
vuoh0ki:vuoh'ki AIGI ;
vuoh0ki:vuoh'ki AIGI ;
vuoh0ki:vuoh'ki AIGI ;
vuoh0ki:vuoh'ki AIGI ;
vuoh0ki:vuoh'ki AIGI ;
vuoh0ki:vuoh'ki AIGI ;
vuoh0ki:vuoh'ki AIGI ;
vuoh0ki:vuoh'ki AIGI ;
vuoh0ki:vuoh'ki AIGI ;
vuoh0ki:vuoh'ki AIGI ;
vuoh0ki:vuoh'ki AIGI ;
vuoh0ki:vuoh'ki AIGI ;
vuoh0ki:vuoh'ki AIGI ;
vuoh0ki:vuoh'ki AIGI ;
vuoh0ki:vuoh'ki AIGI ;
vuoh0ki:vuoh'ki AIGI ;
vuoh0ki:vuoh'ki AIGI ;
vuoh0ki:vuoh'ki AIGI ;
nju0nuš:njunnu DAIVVAS ; !+SgNomCmp +SgGenCmp +PlGenCmp
nju0nuš:njunnu DAIVVAS ; !+SgNomCmp +SgGenCmp +PlGenCmp
nju0nuš:njunnu DAIVVAS ; !+SgNomCmp +SgGenCmp +PlGenCmp
nju0nuš:njunnu DAIVVAS ; !+SgNomCmp +SgGenCmp +PlGenCmp
nju0nuš:njunnu DAIVVAS ; !+SgNomCmp +SgGenCmp +PlGenCmp
nju0nuš:njunnu DAIVVAS ; !+SgNomCmp +SgGenCmp +PlGenCmp
nju0nuš:njunnu DAIVVAS ; !+SgNomCmp +SgGenCmp +PlGenCmp
nju0nuš:njunnu DAIVVAS ; !+SgNomCmp +SgGenCmp +PlGenCmp
nju0nuš:njunnu DAIVVAS ; !+SgNomCmp +SgGenCmp +PlGenCmp
nju0nuš:njunnu DAIVVAS ; !+SgNomCmp +SgGenCmp +PlGenCmp
nju0nuš:njunnu DAIVVAS ; !+SgNomCmp +SgGenCmp +PlGenCmp
nju0nuš:njunnu DAIVVAS ; !+SgNomCmp +SgGenCmp +PlGenCmp
nju0nuš:njunnu DAIVVAS ; !+SgNomCmp +SgGenCmp +PlGenCmp
nju0nuš:njunnu DAIVVAS ; !+SgNomCmp +SgGenCmp +PlGenCmp
nju0nuš:njunnu DAIVVAS ; !+SgNomCmp +SgGenCmp +PlGenCmp
nju0nuš:njunnu DAIVVAS ; !+SgNomCmp +SgGenCmp +PlGenCmp
nju0nuš:njunnu DAIVVAS ; !+SgNomCmp +SgGenCmp +PlGenCmp
nju0nuš:njunnu DAIVVAS ; !+SgNomCmp +SgGenCmp +PlGenCmp
nju0nuš:njunnu DAIVVAS ; !+SgNomCmp +SgGenCmp +PlGenCmp
nju0nuš:njunnu DAIVVAS ; !+SgNomCmp +SgGenCmp +PlGenCmp
nju0nuš:njunnu DAIVVAS ; !+SgNomCmp +SgGenCmp +PlGenCmp
nju0nuš:njunnu DAIVVAS ; !+SgNomCmp +SgGenCmp +PlGenCmp
nju0nuš:njunnu DAIVVAS ; !+SgNomCmp +SgGenCmp +PlGenCmp
nju0nuš:njunnu DAIVVAS ; !+SgNomCmp +SgGenCmp +PlGenCmp
nju0nuš:njunnu DAIVVAS ; !+SgNomCmp +SgGenCmp +PlGenCmp
nju0nuš:njunnu DAIVVAS ; !+SgNomCmp +SgGenCmp +PlGenCmp
nju0nuš:njunnu DAIVVAS ; !+SgNomCmp +SgGenCmp +PlGenCmp
nju0nuš:njunnu DAIVVAS ; !+SgNomCmp +SgGenCmp +PlGenCmp
nju0nuš:njunnu DAIVVAS ; !+SgNomCmp +SgGenCmp +PlGenCmp
nju0nuš:njunnu DAIVVAS ; !+SgNomCmp +SgGenCmp +PlGenCmp
nju0nuš:njunnu DAIVVAS ; !+SgNomCmp +SgGenCmp +PlGenCmp
nju0nuš:njunnu DAIVVAS ; !+SgNomCmp +SgGenCmp +PlGenCmp
nju0nuš:njunnu DAIVVAS ; !+SgNomCmp +SgGenCmp +PlGenCmp
leas0ka:leas'ka GOAHTI ; !+SgNomCmp +SgGenCmp +PlGenCmp
leas0ka:leas'ka GOAHTI ; !+SgNomCmp +SgGenCmp +PlGenCmp
leas0ka:leas'ka GOAHTI ; !+SgNomCmp +SgGenCmp +PlGenCmp
leas0ka:leas'ka GOAHTI ; !+SgNomCmp +SgGenCmp +PlGenCmp
leas0ka:leas'ka GOAHTI ; !+SgNomCmp +SgGenCmp +PlGenCmp
leas0ka:leas'ka GOAHTI ; !+SgNomCmp +SgGenCmp +PlGenCmp
leas0ka:leas'ka GOAHTI ; !+SgNomCmp +SgGenCmp +PlGenCmp
leas0ka:leas'ka GOAHTI ; !+SgNomCmp +SgGenCmp +PlGenCmp
leas0ka:leas'ka GOAHTI ; !+SgNomCmp +SgGenCmp +PlGenCmp
leas0ka:leas'ka GOAHTI ; !+SgNomCmp +SgGenCmp +PlGenCmp
leas0ka:leas'ka GOAHTI ; !+SgNomCmp +SgGenCmp +PlGenCmp
leas0ka:leas'ka GOAHTI ; !+SgNomCmp +SgGenCmp +PlGenCmp
leas0ka:leas'ka GOAHTI ; !+SgNomCmp +SgGenCmp +PlGenCmp
leas0ka:leas'ka GOAHTI ; !+SgNomCmp +SgGenCmp +PlGenCmp
leas0ka:leas'ka GOAHTI ; !+SgNomCmp +SgGenCmp +PlGenCmp
leas0ka:leas'ka GOAHTI ; !+SgNomCmp +SgGenCmp +PlGenCmp
leas0ka:leas'ka GOAHTI ; !+SgNomCmp +SgGenCmp +PlGenCmp
leas0ka:leas'ka GOAHTI ; !+SgNomCmp +SgGenCmp +PlGenCmp
leas0ka:leas'ka GOAHTI ; !+SgNomCmp +SgGenCmp +PlGenCmp
leas0ka:leas'ka GOAHTI ; !+SgNomCmp +SgGenCmp +PlGenCmp
leas0ka:leas'ka GOAHTI ; !+SgNomCmp +SgGenCmp +PlGenCmp
leas0ka:leas'ka GOAHTI ; !+SgNomCmp +SgGenCmp +PlGenCmp
dárbbaš:dár'ba DAIVVAS ;
dárbbaš:dár'ba DAIVVAS ;
dárbbaš:dár'ba DAIVVAS ;
dárbbaš:dár'ba DAIVVAS ;
dárbbaš:dár'ba DAIVVAS ;
dárbbaš:dár'ba DAIVVAS ;
dárbbaš:dár'ba DAIVVAS ;
dárbbaš:dár'ba DAIVVAS ;
dárbbaš:dár'ba DAIVVAS ;
dárbbaš:dár'ba DAIVVAS ;
dárbbaš:dár'ba DAIVVAS ;
dárbbaš:dár'ba DAIVVAS ;
dárbbaš:dár'ba DAIVVAS ;
dárbbaš:dár'ba DAIVVAS ;
dárbbaš:dár'ba DAIVVAS ;
dárbbaš:dár'ba DAIVVAS ;
dárbbaš:dár'ba DAIVVAS ;
dárbbaš:dár'ba DAIVVAS ;
dárbbaš:dár'ba DAIVVAS ;
dárbbaš:dár'ba DAIVVAS ;
dárbbaš:dár'ba DAIVVAS ;
dárbbaš:dár'ba DAIVVAS ;
val0vi:val'vi GOAHTI ;
val0vi:val'vi GOAHTI ;
val0vi:val'vi GOAHTI ;
val0vi:val'vi GOAHTI ;
val0vi:val'vi GOAHTI ;
val0vi:val'vi GOAHTI ;
val0vi:val'vi GOAHTI ;
val0vi:val'vi GOAHTI ;
val0vi:val'vi GOAHTI ;
val0vi:val'vi GOAHTI ;
val0vi:val'vi GOAHTI ;
val0vi:val'vi GOAHTI ;
val0vi:val'vi GOAHTI ;
val0vi:val'vi GOAHTI ;
val0vi:val'vi GOAHTI ;
val0vi:val'vi GOAHTI ;
val0vi:val'vi GOAHTI ;
val0vi:val'vi GOAHTI ;
val0vi:val'vi GOAHTI ;
val0vi:val'vi GOAHTI ;
val0vi:val'vi GOAHTI ;
val0vi:val'vi GOAHTI ;
sear0vi:sear'vi GOAHTI ; !+SgNomCmp +DefSgGenCmp +PlGenCmp
sear0vi:sear'vi GOAHTI ; !+SgNomCmp +DefSgGenCmp +PlGenCmp
sear0vi:sear'vi GOAHTI ; !+SgNomCmp +DefSgGenCmp +PlGenCmp
sear0vi:sear'vi GOAHTI ; !+SgNomCmp +DefSgGenCmp +PlGenCmp
sear0vi:sear'vi GOAHTI ; !+SgNomCmp +DefSgGenCmp +PlGenCmp
sear0vi:sear'vi GOAHTI ; !+SgNomCmp +DefSgGenCmp +PlGenCmp
sear0vi:sear'vi GOAHTI ; !+SgNomCmp +DefSgGenCmp +PlGenCmp
sear0vi:sear'vi GOAHTI ; !+SgNomCmp +DefSgGenCmp +PlGenCmp
sear0vi:sear'vi GOAHTI ; !+SgNomCmp +DefSgGenCmp +PlGenCmp
sear0vi:sear'vi GOAHTI ; !+SgNomCmp +DefSgGenCmp +PlGenCmp
sear0vi:sear'vi GOAHTI ; !+SgNomCmp +DefSgGenCmp +PlGenCmp
sear0vi:sear'vi GOAHTI ; !+SgNomCmp +DefSgGenCmp +PlGenCmp
sear0vi:sear'vi GOAHTI ; !+SgNomCmp +DefSgGenCmp +PlGenCmp
sear0vi:sear'vi GOAHTI ; !+SgNomCmp +DefSgGenCmp +PlGenCmp
sear0vi:sear'vi GOAHTI ; !+SgNomCmp +DefSgGenCmp +PlGenCmp
sear0vi:sear'vi GOAHTI ; !+SgNomCmp +DefSgGenCmp +PlGenCmp
sear0vi:sear'vi GOAHTI ; !+SgNomCmp +DefSgGenCmp +PlGenCmp
sear0vi:sear'vi GOAHTI ; !+SgNomCmp +DefSgGenCmp +PlGenCmp
sear0vi:sear'vi GOAHTI ; !+SgNomCmp +DefSgGenCmp +PlGenCmp
sear0vi:sear'vi GOAHTI ; !+SgNomCmp +DefSgGenCmp +PlGenCmp
sear0vi:sear'vi GOAHTI ; !+SgNomCmp +DefSgGenCmp +PlGenCmp
sear0vi:sear'vi GOAHTI ; !+SgNomCmp +DefSgGenCmp +PlGenCmp
sáh0ka:sáh'ka GOAHTI ;
sáh0ka:sáh'ka GOAHTI ;
sáh0ka:sáh'ka GOAHTI ;
sáh0ka:sáh'ka GOAHTI ;
sáh0ka:sáh'ka GOAHTI ;
sáh0ka:sáh'ka GOAHTI ;
sáh0ka:sáh'ka GOAHTI ;
sáh0ka:sáh'ka GOAHTI ;
sáh0ka:sáh'ka GOAHTI ;
sáh0ka:sáh'ka GOAHTI ;
sáh0ka:sáh'ka GOAHTI ;
sáh0ka:sáh'ka GOAHTI ;
sáh0ka:sáh'ka GOAHTI ;
sáh0ka:sáh'ka GOAHTI ;
sáh0ka:sáh'ka GOAHTI ;
sáh0ka:sáh'ka GOAHTI ;
sáh0ka:sáh'ka GOAHTI ;
sáh0ka:sáh'ka GOAHTI ;
sáh0ka:sáh'ka GOAHTI ;
sáh0ka:sáh'ka GOAHTI ;
sáh0ka:sáh'ka GOAHTI ;
sáh0ka:sáh'ka GOAHTI ;
sáh0ka:sáh'ka GOAHTI ;
sáh0ka:sáh'ka GOAHTI ;
sáh0ka:sáh'ka GOAHTI ;
sáh0ka:sáh'ka GOAHTI ;
sáh0ka:sáh'ka GOAHTI ;
sáh0ka:sáh'ka GOAHTI ;
sáh0ka:sáh'ka GOAHTI ;
sáh0ka:sáh'ka GOAHTI ;
sáh0ka:sáh'ka GOAHTI ;
sáh0ka:sáh'ka GOAHTI ;
sáh0ka:sáh'ka GOAHTI ;
sáh0ka:sáh'ka GOAHTI ;
sáh0ka:sáh'ka GOAHTI ;
sáh0ka:sáh'ka GOAHTI ;
sáh0ka:sáh'ka GOAHTI ;
sáh0ka:sáh'ka GOAHTI ;
sáh0ka:sáh'ka GOAHTI ;
sáh0ka:sáh'ka GOAHTI ;
sáh0ka:sáh'ka GOAHTI ;
sáh0ka:sáh'ka GOAHTI ;
sáh0ka:sáh'ka GOAHTI ;
sáh0ka:sáh'ka GOAHTI ;
ruok0tu:ruok'tu RUOKTU ; !+SgGenCmp +PlGenCmp
ruok0tu:ruok'tu RUOKTU ; !+SgGenCmp +PlGenCmp
ruok0tu:ruok'tu RUOKTU ; !+SgGenCmp +PlGenCmp
ruok0tu:ruok'tu RUOKTU ; !+SgGenCmp +PlGenCmp
ruok0tu:ruok'tu RUOKTU ; !+SgGenCmp +PlGenCmp
ruok0tu:ruok'tu RUOKTU ; !+SgGenCmp +PlGenCmp
ruok0tu:ruok'tu RUOKTU ; !+SgGenCmp +PlGenCmp
ruok0tu:ruok'tu RUOKTU ; !+SgGenCmp +PlGenCmp
ruok0tu:ruok'tu RUOKTU ; !+SgGenCmp +PlGenCmp
ruok0tu:ruok'tu RUOKTU ; !+SgGenCmp +PlGenCmp
ruok0tu:ruok'tu RUOKTU ; !+SgGenCmp +PlGenCmp
ruok0tu:ruok'tu RUOKTU ; !+SgGenCmp +PlGenCmp
ruok0tu:ruok'tu RUOKTU ; !+SgGenCmp +PlGenCmp
ruok0tu:ruok'tu RUOKTU ; !+SgGenCmp +PlGenCmp
ruok0tu:ruok'tu RUOKTU ; !+SgGenCmp +PlGenCmp
ruok0tu:ruok'tu RUOKTU ; !+SgGenCmp +PlGenCmp
ruok0tu:ruok'tu RUOKTU ; !+SgGenCmp +PlGenCmp
ruok0tu:ruok'tu RUOKTU ; !+SgGenCmp +PlGenCmp
ruok0tu:ruok'tu RUOKTU ; !+SgGenCmp +PlGenCmp
ruok0tu:ruok'tu RUOKTU ; !+SgGenCmp +PlGenCmp
ruok0tu:ruok'tu RUOKTU ; !+SgGenCmp +PlGenCmp
ruok0tu:ruok'tu RUOKTU ; !+SgGenCmp +PlGenCmp
káfet:káffe BUVSSAT ;
káfet:káffe BUVSSAT ;
káfet:káffe BUVSSAT ;
káfet:káffe BUVSSAT ;
káfet:káffe BUVSSAT ;
káfet:káffe BUVSSAT ;
káfet:káffe BUVSSAT ;
káfet:káffe BUVSSAT ;
káfet:káffe BUVSSAT ;
káfet:káffe BUVSSAT ;
káfet:káffe BUVSSAT ;
káfet:káffe BUVSSAT ;
káfet:káffe BUVSSAT ;
káfet:káffe BUVSSAT ;
káfet:káffe BUVSSAT ;
káfet:káffe BUVSSAT ;
káfet:káffe BUVSSAT ;
káfet:káffe BUVSSAT ;
káfet:káffe BUVSSAT ;
káfet:káffe BUVSSAT ;
káfet:káffe BUVSSAT ;
káfet:káffe BUVSSAT ;
fuorrá ALBMILONGSHORT ;
fuorrá ALBMILONGSHORT ;
fuorrá ALBMILONGSHORT ;
fuorrá ALBMILONGSHORT ;
fuorrá ALBMILONGSHORT ;
fuorrá ALBMILONGSHORT ;
fuorrá ALBMILONGSHORT ;
fuorrá ALBMILONGSHORT ;
fuorrá ALBMILONGSHORT ;
fuorrá ALBMILONGSHORT ;
fuorrá ALBMILONGSHORT ;
fuorrá ALBMILONGSHORT ;
fuorrá ALBMILONGSHORT ;
fuorrá ALBMILONGSHORT ;
fuorrá ALBMILONGSHORT ;
fuorrá ALBMILONGSHORT ;
fuorrá ALBMILONGSHORT ;
fuorrá ALBMILONGSHORT ;
fuorrá ALBMILONGSHORT ;
fuorrá ALBMILONGSHORT ;
fuorrá ALBMILONGSHORT ;
fuorrá ALBMILONGSHORT ;
ar0va:ar'va GOAHTI ;
ar0va:ar'va GOAHTI ;
ar0va:ar'va GOAHTI ;
ar0va:ar'va GOAHTI ;
ar0va:ar'va GOAHTI ;
ar0va:ar'va GOAHTI ;
ar0va:ar'va GOAHTI ;
ar0va:ar'va GOAHTI ;
ar0va:ar'va GOAHTI ;
ar0va:ar'va GOAHTI ;
ar0va:ar'va GOAHTI ;
ar0va:ar'va GOAHTI ;
ar0va:ar'va GOAHTI ;
ar0va:ar'va GOAHTI ;
ar0va:ar'va GOAHTI ;
ar0va:ar'va GOAHTI ;
ar0va:ar'va GOAHTI ;
ar0va:ar'va GOAHTI ;
ar0va:ar'va GOAHTI ;
ar0va:ar'va GOAHTI ;
ar0va:ar'va GOAHTI ;
ar0va:ar'va GOAHTI ;
ustit:ustib GAHPIRLONG ; !+SgNomCmp +SgGenCmp +PlGenCmp
ustit:ustib GAHPIRLONG ; !+SgNomCmp +SgGenCmp +PlGenCmp
ustit:ustib GAHPIRLONG ; !+SgNomCmp +SgGenCmp +PlGenCmp
ustit:ustib GAHPIRLONG ; !+SgNomCmp +SgGenCmp +PlGenCmp
ustit:ustib GAHPIRLONG ; !+SgNomCmp +SgGenCmp +PlGenCmp
ustit:ustib GAHPIRLONG ; !+SgNomCmp +SgGenCmp +PlGenCmp
ustit:ustib GAHPIRLONG ; !+SgNomCmp +SgGenCmp +PlGenCmp
ustit:ustib GAHPIRLONG ; !+SgNomCmp +SgGenCmp +PlGenCmp
ustit:ustib GAHPIRLONG ; !+SgNomCmp +SgGenCmp +PlGenCmp
ustit:ustib GAHPIRLONG ; !+SgNomCmp +SgGenCmp +PlGenCmp
ustit:ustib GAHPIRLONG ; !+SgNomCmp +SgGenCmp +PlGenCmp
ustit:ustib GAHPIRLONG ; !+SgNomCmp +SgGenCmp +PlGenCmp
ustit:ustib GAHPIRLONG ; !+SgNomCmp +SgGenCmp +PlGenCmp
ustit:ustib GAHPIRLONG ; !+SgNomCmp +SgGenCmp +PlGenCmp
ustit:ustib GAHPIRLONG ; !+SgNomCmp +SgGenCmp +PlGenCmp
ustit:ustib GAHPIRLONG ; !+SgNomCmp +SgGenCmp +PlGenCmp
ustit:ustib GAHPIRLONG ; !+SgNomCmp +SgGenCmp +PlGenCmp
ustit:ustib GAHPIRLONG ; !+SgNomCmp +SgGenCmp +PlGenCmp
ustit:ustib GAHPIRLONG ; !+SgNomCmp +SgGenCmp +PlGenCmp
ustit:ustib GAHPIRLONG ; !+SgNomCmp +SgGenCmp +PlGenCmp
ustit:ustib GAHPIRLONG ; !+SgNomCmp +SgGenCmp +PlGenCmp
ustit:ustib GAHPIRLONG ; !+SgNomCmp +SgGenCmp +PlGenCmp
moallu GOAHTI ;
moallu GOAHTI ;
moallu GOAHTI ;
moallu GOAHTI ;
moallu GOAHTI ;
moallu GOAHTI ;
moallu GOAHTI ;
moallu GOAHTI ;
moallu GOAHTI ;
moallu GOAHTI ;
moallu GOAHTI ;
moallu GOAHTI ;
moallu GOAHTI ;
moallu GOAHTI ;
moallu GOAHTI ;
moallu GOAHTI ;
moallu GOAHTI ;
moallu GOAHTI ;
moallu GOAHTI ;
moallu GOAHTI ;
moallu GOAHTI ;
moallu GOAHTI ;
digaštallan:digaštallam BOAHTALADDAN ; !+SgCmp
digaštallan:digaštallam BOAHTALADDAN ; !+SgCmp
digaštallan:digaštallam BOAHTALADDAN ; !+SgCmp
digaštallan:digaštallam BOAHTALADDAN ; !+SgCmp
digaštallan:digaštallam BOAHTALADDAN ; !+SgCmp
digaštallan:digaštallam BOAHTALADDAN ; !+SgCmp
digaštallan:digaštallam BOAHTALADDAN ; !+SgCmp
digaštallan:digaštallam BOAHTALADDAN ; !+SgCmp
digaštallan:digaštallam BOAHTALADDAN ; !+SgCmp
digaštallan:digaštallam BOAHTALADDAN ; !+SgCmp
digaštallan:digaštallam BOAHTALADDAN ; !+SgCmp
digaštallan:digaštallam BOAHTALADDAN ; !+SgCmp
digaštallan:digaštallam BOAHTALADDAN ; !+SgCmp
digaštallan:digaštallam BOAHTALADDAN ; !+SgCmp
digaštallan:digaštallam BOAHTALADDAN ; !+SgCmp
digaštallan:digaštallam BOAHTALADDAN ; !+SgCmp
digaštallan:digaštallam BOAHTALADDAN ; !+SgCmp
digaštallan:digaštallam BOAHTALADDAN ; !+SgCmp
digaštallan:digaštallam BOAHTALADDAN ; !+SgCmp
digaštallan:digaštallam BOAHTALADDAN ; !+SgCmp
digaštallan:digaštallam BOAHTALADDAN ; !+SgCmp
digaštallan:digaštallam BOAHTALADDAN ; !+SgCmp
vál0di:vál'di VALDI ; !+SgNomCmp +SgGenCmp +PlGenCmp
vál0di:vál'di VALDI ; !+SgNomCmp +SgGenCmp +PlGenCmp
vál0di:vál'di VALDI ; !+SgNomCmp +SgGenCmp +PlGenCmp
vál0di:vál'di VALDI ; !+SgNomCmp +SgGenCmp +PlGenCmp
vál0di:vál'di VALDI ; !+SgNomCmp +SgGenCmp +PlGenCmp
vál0di:vál'di VALDI ; !+SgNomCmp +SgGenCmp +PlGenCmp
vál0di:vál'di VALDI ; !+SgNomCmp +SgGenCmp +PlGenCmp
vál0di:vál'di VALDI ; !+SgNomCmp +SgGenCmp +PlGenCmp
vál0di:vál'di VALDI ; !+SgNomCmp +SgGenCmp +PlGenCmp
vál0di:vál'di VALDI ; !+SgNomCmp +SgGenCmp +PlGenCmp
vál0di:vál'di VALDI ; !+SgNomCmp +SgGenCmp +PlGenCmp
vál0di:vál'di VALDI ; !+SgNomCmp +SgGenCmp +PlGenCmp
vál0di:vál'di VALDI ; !+SgNomCmp +SgGenCmp +PlGenCmp
vál0di:vál'di VALDI ; !+SgNomCmp +SgGenCmp +PlGenCmp
vál0di:vál'di VALDI ; !+SgNomCmp +SgGenCmp +PlGenCmp
vál0di:vál'di VALDI ; !+SgNomCmp +SgGenCmp +PlGenCmp
vál0di:vál'di VALDI ; !+SgNomCmp +SgGenCmp +PlGenCmp
vál0di:vál'di VALDI ; !+SgNomCmp +SgGenCmp +PlGenCmp
vál0di:vál'di VALDI ; !+SgNomCmp +SgGenCmp +PlGenCmp
vál0di:vál'di VALDI ; !+SgNomCmp +SgGenCmp +PlGenCmp
vál0di:vál'di VALDI ; !+SgNomCmp +SgGenCmp +PlGenCmp
vál0di:vál'di VALDI ; !+SgNomCmp +SgGenCmp +PlGenCmp
vál0di:vál'di VALDI ; !+SgNomCmp +SgGenCmp +PlGenCmp
vál0di:vál'di VALDI ; !+SgNomCmp +SgGenCmp +PlGenCmp
vál0di:vál'di VALDI ; !+SgNomCmp +SgGenCmp +PlGenCmp
vál0di:vál'di VALDI ; !+SgNomCmp +SgGenCmp +PlGenCmp
vál0di:vál'di VALDI ; !+SgNomCmp +SgGenCmp +PlGenCmp
vál0di:vál'di VALDI ; !+SgNomCmp +SgGenCmp +PlGenCmp
vál0di:vál'di VALDI ; !+SgNomCmp +SgGenCmp +PlGenCmp
vál0di:vál'di VALDI ; !+SgNomCmp +SgGenCmp +PlGenCmp
vál0di:vál'di VALDI ; !+SgNomCmp +SgGenCmp +PlGenCmp
vál0di:vál'di VALDI ; !+SgNomCmp +SgGenCmp +PlGenCmp
vál0di:vál'di VALDI ; !+SgNomCmp +SgGenCmp +PlGenCmp
áhkku ALBMILONG ; !+SgNomCmp +SgGenCmp +PlGenCmp
áhkku ALBMILONG ; !+SgNomCmp +SgGenCmp +PlGenCmp
áhkku ALBMILONG ; !+SgNomCmp +SgGenCmp +PlGenCmp
áhkku ALBMILONG ; !+SgNomCmp +SgGenCmp +PlGenCmp
áhkku ALBMILONG ; !+SgNomCmp +SgGenCmp +PlGenCmp
áhkku ALBMILONG ; !+SgNomCmp +SgGenCmp +PlGenCmp
áhkku ALBMILONG ; !+SgNomCmp +SgGenCmp +PlGenCmp
áhkku ALBMILONG ; !+SgNomCmp +SgGenCmp +PlGenCmp
áhkku ALBMILONG ; !+SgNomCmp +SgGenCmp +PlGenCmp
áhkku ALBMILONG ; !+SgNomCmp +SgGenCmp +PlGenCmp
áhkku ALBMILONG ; !+SgNomCmp +SgGenCmp +PlGenCmp
áhkku ALBMILONG ; !+SgNomCmp +SgGenCmp +PlGenCmp
áhkku ALBMILONG ; !+SgNomCmp +SgGenCmp +PlGenCmp
áhkku ALBMILONG ; !+SgNomCmp +SgGenCmp +PlGenCmp
áhkku ALBMILONG ; !+SgNomCmp +SgGenCmp +PlGenCmp
áhkku ALBMILONG ; !+SgNomCmp +SgGenCmp +PlGenCmp
áhkku ALBMILONG ; !+SgNomCmp +SgGenCmp +PlGenCmp
áhkku ALBMILONG ; !+SgNomCmp +SgGenCmp +PlGenCmp
áhkku ALBMILONG ; !+SgNomCmp +SgGenCmp +PlGenCmp
áhkku ALBMILONG ; !+SgNomCmp +SgGenCmp +PlGenCmp
áhkku ALBMILONG ; !+SgNomCmp +SgGenCmp +PlGenCmp
áhkku ALBMILONG ; !+SgNomCmp +SgGenCmp +PlGenCmp
vir0gi:vir'gi GOAHTI ;
vir0gi:vir'gi GOAHTI ;
vir0gi:vir'gi GOAHTI ;
vir0gi:vir'gi GOAHTI ;
vir0gi:vir'gi GOAHTI ;
vir0gi:vir'gi GOAHTI ;
vir0gi:vir'gi GOAHTI ;
vir0gi:vir'gi GOAHTI ;
vir0gi:vir'gi GOAHTI ;
vir0gi:vir'gi GOAHTI ;
vir0gi:vir'gi GOAHTI ;
vir0gi:vir'gi GOAHTI ;
vir0gi:vir'gi GOAHTI ;
vir0gi:vir'gi GOAHTI ;
vir0gi:vir'gi GOAHTI ;
vir0gi:vir'gi GOAHTI ;
vir0gi:vir'gi GOAHTI ;
vir0gi:vir'gi GOAHTI ;
vir0gi:vir'gi GOAHTI ;
vir0gi:vir'gi GOAHTI ;
vir0gi:vir'gi GOAHTI ;
vir0gi:vir'gi GOAHTI ;
suor0gi:suor'gi GOAHTI ;
suor0gi:suor'gi GOAHTI ;
suor0gi:suor'gi GOAHTI ;
suor0gi:suor'gi GOAHTI ;
suor0gi:suor'gi GOAHTI ;
suor0gi:suor'gi GOAHTI ;
suor0gi:suor'gi GOAHTI ;
suor0gi:suor'gi GOAHTI ;
suor0gi:suor'gi GOAHTI ;
suor0gi:suor'gi GOAHTI ;
suor0gi:suor'gi GOAHTI ;
suor0gi:suor'gi GOAHTI ;
suor0gi:suor'gi GOAHTI ;
suor0gi:suor'gi GOAHTI ;
suor0gi:suor'gi GOAHTI ;
suor0gi:suor'gi GOAHTI ;
suor0gi:suor'gi GOAHTI ;
suor0gi:suor'gi GOAHTI ;
suor0gi:suor'gi GOAHTI ;
suor0gi:suor'gi GOAHTI ;
suor0gi:suor'gi GOAHTI ;
suor0gi:suor'gi GOAHTI ;
skohter GAHPIR ;
skohter GAHPIR ;
skohter GAHPIR ;
skohter GAHPIR ;
skohter GAHPIR ;
skohter GAHPIR ;
skohter GAHPIR ;
skohter GAHPIR ;
skohter GAHPIR ;
skohter GAHPIR ;
skohter GAHPIR ;
skohter GAHPIR ;
skohter GAHPIR ;
skohter GAHPIR ;
skohter GAHPIR ;
skohter GAHPIR ;
skohter GAHPIR ;
skohter GAHPIR ;
skohter GAHPIR ;
skohter GAHPIR ;
skohter GAHPIR ;
skohter GAHPIR ;
skohter GAHPIR ;
skohter GAHPIR ;
skohter GAHPIR ;
skohter GAHPIR ;
skohter GAHPIR ;
skohter GAHPIR ;
skohter GAHPIR ;
skohter GAHPIR ;
skohter GAHPIR ;
skohter GAHPIR ;
skohter GAHPIR ;
skohter GAHPIR ;
skohter GAHPIR ;
skohter GAHPIR ;
skohter GAHPIR ;
skohter GAHPIR ;
skohter GAHPIR ;
skohter GAHPIR ;
skohter GAHPIR ;
skohter GAHPIR ;
skohter GAHPIR ;
skohter GAHPIR ;
loh0ku:loh'ku ALBMILONGSHORT ;
loh0ku:loh'ku ALBMILONGSHORT ;
loh0ku:loh'ku ALBMILONGSHORT ;
loh0ku:loh'ku ALBMILONGSHORT ;
loh0ku:loh'ku ALBMILONGSHORT ;
loh0ku:loh'ku ALBMILONGSHORT ;
loh0ku:loh'ku ALBMILONGSHORT ;
loh0ku:loh'ku ALBMILONGSHORT ;
loh0ku:loh'ku ALBMILONGSHORT ;
loh0ku:loh'ku ALBMILONGSHORT ;
loh0ku:loh'ku ALBMILONGSHORT ;
loh0ku:loh'ku ALBMILONGSHORT ;
loh0ku:loh'ku ALBMILONGSHORT ;
loh0ku:loh'ku ALBMILONGSHORT ;
loh0ku:loh'ku ALBMILONGSHORT ;
loh0ku:loh'ku ALBMILONGSHORT ;
loh0ku:loh'ku ALBMILONGSHORT ;
loh0ku:loh'ku ALBMILONGSHORT ;
loh0ku:loh'ku ALBMILONGSHORT ;
loh0ku:loh'ku ALBMILONGSHORT ;
loh0ku:loh'ku ALBMILONGSHORT ;
loh0ku:loh'ku ALBMILONGSHORT ;
guohtun:guohtum BOAHTINLONGSHORT ; !+SgCmp +SgLeft +SgNomLeft +SgGenLeft +PlGenLeft
guohtun:guohtum BOAHTINLONGSHORT ; !+SgCmp +SgLeft +SgNomLeft +SgGenLeft +PlGenLeft
guohtun:guohtum BOAHTINLONGSHORT ; !+SgCmp +SgLeft +SgNomLeft +SgGenLeft +PlGenLeft
guohtun:guohtum BOAHTINLONGSHORT ; !+SgCmp +SgLeft +SgNomLeft +SgGenLeft +PlGenLeft
guohtun:guohtum BOAHTINLONGSHORT ; !+SgCmp +SgLeft +SgNomLeft +SgGenLeft +PlGenLeft
guohtun:guohtum BOAHTINLONGSHORT ; !+SgCmp +SgLeft +SgNomLeft +SgGenLeft +PlGenLeft
guohtun:guohtum BOAHTINLONGSHORT ; !+SgCmp +SgLeft +SgNomLeft +SgGenLeft +PlGenLeft
guohtun:guohtum BOAHTINLONGSHORT ; !+SgCmp +SgLeft +SgNomLeft +SgGenLeft +PlGenLeft
guohtun:guohtum BOAHTINLONGSHORT ; !+SgCmp +SgLeft +SgNomLeft +SgGenLeft +PlGenLeft
guohtun:guohtum BOAHTINLONGSHORT ; !+SgCmp +SgLeft +SgNomLeft +SgGenLeft +PlGenLeft
guohtun:guohtum BOAHTINLONGSHORT ; !+SgCmp +SgLeft +SgNomLeft +SgGenLeft +PlGenLeft
guohtun:guohtum BOAHTINLONGSHORT ; !+SgCmp +SgLeft +SgNomLeft +SgGenLeft +PlGenLeft
guohtun:guohtum BOAHTINLONGSHORT ; !+SgCmp +SgLeft +SgNomLeft +SgGenLeft +PlGenLeft
guohtun:guohtum BOAHTINLONGSHORT ; !+SgCmp +SgLeft +SgNomLeft +SgGenLeft +PlGenLeft
guohtun:guohtum BOAHTINLONGSHORT ; !+SgCmp +SgLeft +SgNomLeft +SgGenLeft +PlGenLeft
guohtun:guohtum BOAHTINLONGSHORT ; !+SgCmp +SgLeft +SgNomLeft +SgGenLeft +PlGenLeft
guohtun:guohtum BOAHTINLONGSHORT ; !+SgCmp +SgLeft +SgNomLeft +SgGenLeft +PlGenLeft
guohtun:guohtum BOAHTINLONGSHORT ; !+SgCmp +SgLeft +SgNomLeft +SgGenLeft +PlGenLeft
guohtun:guohtum BOAHTINLONGSHORT ; !+SgCmp +SgLeft +SgNomLeft +SgGenLeft +PlGenLeft
guohtun:guohtum BOAHTINLONGSHORT ; !+SgCmp +SgLeft +SgNomLeft +SgGenLeft +PlGenLeft
guohtun:guohtum BOAHTINLONGSHORT ; !+SgCmp +SgLeft +SgNomLeft +SgGenLeft +PlGenLeft
guohtun:guohtum BOAHTINLONGSHORT ; !+SgCmp +SgLeft +SgNomLeft +SgGenLeft +PlGenLeft
fápmu GOAHTI ; !+SgNomCmp +DefSgGenCmp +DefPlGenCmp +SgLeft +SgNomLeft +SgGenLeft +PlGenLeft
fápmu GOAHTI ; !+SgNomCmp +DefSgGenCmp +DefPlGenCmp +SgLeft +SgNomLeft +SgGenLeft +PlGenLeft
fápmu GOAHTI ; !+SgNomCmp +DefSgGenCmp +DefPlGenCmp +SgLeft +SgNomLeft +SgGenLeft +PlGenLeft
fápmu GOAHTI ; !+SgNomCmp +DefSgGenCmp +DefPlGenCmp +SgLeft +SgNomLeft +SgGenLeft +PlGenLeft
fápmu GOAHTI ; !+SgNomCmp +DefSgGenCmp +DefPlGenCmp +SgLeft +SgNomLeft +SgGenLeft +PlGenLeft
fápmu GOAHTI ; !+SgNomCmp +DefSgGenCmp +DefPlGenCmp +SgLeft +SgNomLeft +SgGenLeft +PlGenLeft
fápmu GOAHTI ; !+SgNomCmp +DefSgGenCmp +DefPlGenCmp +SgLeft +SgNomLeft +SgGenLeft +PlGenLeft
fápmu GOAHTI ; !+SgNomCmp +DefSgGenCmp +DefPlGenCmp +SgLeft +SgNomLeft +SgGenLeft +PlGenLeft
fápmu GOAHTI ; !+SgNomCmp +DefSgGenCmp +DefPlGenCmp +SgLeft +SgNomLeft +SgGenLeft +PlGenLeft
fápmu GOAHTI ; !+SgNomCmp +DefSgGenCmp +DefPlGenCmp +SgLeft +SgNomLeft +SgGenLeft +PlGenLeft
fápmu GOAHTI ; !+SgNomCmp +DefSgGenCmp +DefPlGenCmp +SgLeft +SgNomLeft +SgGenLeft +PlGenLeft
fápmu GOAHTI ; !+SgNomCmp +DefSgGenCmp +DefPlGenCmp +SgLeft +SgNomLeft +SgGenLeft +PlGenLeft
fápmu GOAHTI ; !+SgNomCmp +DefSgGenCmp +DefPlGenCmp +SgLeft +SgNomLeft +SgGenLeft +PlGenLeft
fápmu GOAHTI ; !+SgNomCmp +DefSgGenCmp +DefPlGenCmp +SgLeft +SgNomLeft +SgGenLeft +PlGenLeft
fápmu GOAHTI ; !+SgNomCmp +DefSgGenCmp +DefPlGenCmp +SgLeft +SgNomLeft +SgGenLeft +PlGenLeft
fápmu GOAHTI ; !+SgNomCmp +DefSgGenCmp +DefPlGenCmp +SgLeft +SgNomLeft +SgGenLeft +PlGenLeft
fápmu GOAHTI ; !+SgNomCmp +DefSgGenCmp +DefPlGenCmp +SgLeft +SgNomLeft +SgGenLeft +PlGenLeft
fápmu GOAHTI ; !+SgNomCmp +DefSgGenCmp +DefPlGenCmp +SgLeft +SgNomLeft +SgGenLeft +PlGenLeft
fápmu GOAHTI ; !+SgNomCmp +DefSgGenCmp +DefPlGenCmp +SgLeft +SgNomLeft +SgGenLeft +PlGenLeft
fápmu GOAHTI ; !+SgNomCmp +DefSgGenCmp +DefPlGenCmp +SgLeft +SgNomLeft +SgGenLeft +PlGenLeft
fápmu GOAHTI ; !+SgNomCmp +DefSgGenCmp +DefPlGenCmp +SgLeft +SgNomLeft +SgGenLeft +PlGenLeft
fápmu GOAHTI ; !+SgNomCmp +DefSgGenCmp +DefPlGenCmp +SgLeft +SgNomLeft +SgGenLeft +PlGenLeft
bis0su:bis'su AIGI ;
bis0su:bis'su AIGI ;
bis0su:bis'su AIGI ;
bis0su:bis'su AIGI ;
bis0su:bis'su AIGI ;
bis0su:bis'su AIGI ;
bis0su:bis'su AIGI ;
bis0su:bis'su AIGI ;
bis0su:bis'su AIGI ;
bis0su:bis'su AIGI ;
bis0su:bis'su AIGI ;
bis0su:bis'su AIGI ;
bis0su:bis'su AIGI ;
bis0su:bis'su AIGI ;
bis0su:bis'su AIGI ;
bis0su:bis'su AIGI ;
bis0su:bis'su AIGI ;
bis0su:bis'su AIGI ;
bis0su:bis'su AIGI ;
bis0su:bis'su AIGI ;
bis0su:bis'su AIGI ;
bis0su:bis'su AIGI ;
báhkka GOAHTI ; !+SgNomCmp +SgGenCmp +PlGenCmp
báhkka GOAHTI ; !+SgNomCmp +SgGenCmp +PlGenCmp
báhkka GOAHTI ; !+SgNomCmp +SgGenCmp +PlGenCmp
báhkka GOAHTI ; !+SgNomCmp +SgGenCmp +PlGenCmp
báhkka GOAHTI ; !+SgNomCmp +SgGenCmp +PlGenCmp
báhkka GOAHTI ; !+SgNomCmp +SgGenCmp +PlGenCmp
báhkka GOAHTI ; !+SgNomCmp +SgGenCmp +PlGenCmp
báhkka GOAHTI ; !+SgNomCmp +SgGenCmp +PlGenCmp
báhkka GOAHTI ; !+SgNomCmp +SgGenCmp +PlGenCmp
báhkka GOAHTI ; !+SgNomCmp +SgGenCmp +PlGenCmp
báhkka GOAHTI ; !+SgNomCmp +SgGenCmp +PlGenCmp
báhkka GOAHTI ; !+SgNomCmp +SgGenCmp +PlGenCmp
báhkka GOAHTI ; !+SgNomCmp +SgGenCmp +PlGenCmp
báhkka GOAHTI ; !+SgNomCmp +SgGenCmp +PlGenCmp
báhkka GOAHTI ; !+SgNomCmp +SgGenCmp +PlGenCmp
báhkka GOAHTI ; !+SgNomCmp +SgGenCmp +PlGenCmp
báhkka GOAHTI ; !+SgNomCmp +SgGenCmp +PlGenCmp
báhkka GOAHTI ; !+SgNomCmp +SgGenCmp +PlGenCmp
báhkka GOAHTI ; !+SgNomCmp +SgGenCmp +PlGenCmp
báhkka GOAHTI ; !+SgNomCmp +SgGenCmp +PlGenCmp
báhkka GOAHTI ; !+SgNomCmp +SgGenCmp +PlGenCmp
báhkka GOAHTI ; !+SgNomCmp +SgGenCmp +PlGenCmp
vearru GOAHTI ;
vearru GOAHTI ;
vearru GOAHTI ;
vearru GOAHTI ;
vearru GOAHTI ;
vearru GOAHTI ;
vearru GOAHTI ;
vearru GOAHTI ;
vearru GOAHTI ;
vearru GOAHTI ;
vearru GOAHTI ;
vearru GOAHTI ;
vearru GOAHTI ;
vearru GOAHTI ;
vearru GOAHTI ;
vearru GOAHTI ;
vearru GOAHTI ;
vearru GOAHTI ;
vearru GOAHTI ;
vearru GOAHTI ;
vearru GOAHTI ;
vearru GOAHTI ;
mál0le:mál'le GOAHTI ;
mál0le:mál'le GOAHTI ;
mál0le:mál'le GOAHTI ;
mál0le:mál'le GOAHTI ;
mál0le:mál'le GOAHTI ;
mál0le:mál'le GOAHTI ;
mál0le:mál'le GOAHTI ;
mál0le:mál'le GOAHTI ;
mál0le:mál'le GOAHTI ;
mál0le:mál'le GOAHTI ;
mál0le:mál'le GOAHTI ;
mál0le:mál'le GOAHTI ;
mál0le:mál'le GOAHTI ;
mál0le:mál'le GOAHTI ;
mál0le:mál'le GOAHTI ;
mál0le:mál'le GOAHTI ;
mál0le:mál'le GOAHTI ;
mál0le:mál'le GOAHTI ;
mál0le:mál'le GOAHTI ;
mál0le:mál'le GOAHTI ;
mál0le:mál'le GOAHTI ;
mál0le:mál'le GOAHTI ;
mál0le:mál'le GOAHTI ;
mál0le:mál'le GOAHTI ;
mál0le:mál'le GOAHTI ;
mál0le:mál'le GOAHTI ;
mál0le:mál'le GOAHTI ;
mál0le:mál'le GOAHTI ;
mál0le:mál'le GOAHTI ;
mál0le:mál'le GOAHTI ;
mál0le:mál'le GOAHTI ;
mál0le:mál'le GOAHTI ;
mál0le:mál'le GOAHTI ;
mál0le:mál'le GOAHTI ;
mál0le:mál'le GOAHTI ;
mál0le:mál'le GOAHTI ;
mál0le:mál'le GOAHTI ;
mál0le:mál'le GOAHTI ;
mál0le:mál'le GOAHTI ;
mál0le:mál'le GOAHTI ;
mál0le:mál'le GOAHTI ;
mál0le:mál'le GOAHTI ;
mál0le:mál'le GOAHTI ;
mál0le:mál'le GOAHTI ;
biv0du:biv'du ALBMI ; !+SgNomCmp +DefSgGenCmp +DefPlGenCmp +SgLeft +SgNomLeft +SgGenLeft +PlGenLeft
biv0du:biv'du ALBMI ; !+SgNomCmp +DefSgGenCmp +DefPlGenCmp +SgLeft +SgNomLeft +SgGenLeft +PlGenLeft
biv0du:biv'du ALBMI ; !+SgNomCmp +DefSgGenCmp +DefPlGenCmp +SgLeft +SgNomLeft +SgGenLeft +PlGenLeft
biv0du:biv'du ALBMI ; !+SgNomCmp +DefSgGenCmp +DefPlGenCmp +SgLeft +SgNomLeft +SgGenLeft +PlGenLeft
biv0du:biv'du ALBMI ; !+SgNomCmp +DefSgGenCmp +DefPlGenCmp +SgLeft +SgNomLeft +SgGenLeft +PlGenLeft
biv0du:biv'du ALBMI ; !+SgNomCmp +DefSgGenCmp +DefPlGenCmp +SgLeft +SgNomLeft +SgGenLeft +PlGenLeft
biv0du:biv'du ALBMI ; !+SgNomCmp +DefSgGenCmp +DefPlGenCmp +SgLeft +SgNomLeft +SgGenLeft +PlGenLeft
biv0du:biv'du ALBMI ; !+SgNomCmp +DefSgGenCmp +DefPlGenCmp +SgLeft +SgNomLeft +SgGenLeft +PlGenLeft
biv0du:biv'du ALBMI ; !+SgNomCmp +DefSgGenCmp +DefPlGenCmp +SgLeft +SgNomLeft +SgGenLeft +PlGenLeft
biv0du:biv'du ALBMI ; !+SgNomCmp +DefSgGenCmp +DefPlGenCmp +SgLeft +SgNomLeft +SgGenLeft +PlGenLeft
biv0du:biv'du ALBMI ; !+SgNomCmp +DefSgGenCmp +DefPlGenCmp +SgLeft +SgNomLeft +SgGenLeft +PlGenLeft
biv0du:biv'du ALBMI ; !+SgNomCmp +DefSgGenCmp +DefPlGenCmp +SgLeft +SgNomLeft +SgGenLeft +PlGenLeft
biv0du:biv'du ALBMI ; !+SgNomCmp +DefSgGenCmp +DefPlGenCmp +SgLeft +SgNomLeft +SgGenLeft +PlGenLeft
biv0du:biv'du ALBMI ; !+SgNomCmp +DefSgGenCmp +DefPlGenCmp +SgLeft +SgNomLeft +SgGenLeft +PlGenLeft
biv0du:biv'du ALBMI ; !+SgNomCmp +DefSgGenCmp +DefPlGenCmp +SgLeft +SgNomLeft +SgGenLeft +PlGenLeft
biv0du:biv'du ALBMI ; !+SgNomCmp +DefSgGenCmp +DefPlGenCmp +SgLeft +SgNomLeft +SgGenLeft +PlGenLeft
biv0du:biv'du ALBMI ; !+SgNomCmp +DefSgGenCmp +DefPlGenCmp +SgLeft +SgNomLeft +SgGenLeft +PlGenLeft
biv0du:biv'du ALBMI ; !+SgNomCmp +DefSgGenCmp +DefPlGenCmp +SgLeft +SgNomLeft +SgGenLeft +PlGenLeft
biv0du:biv'du ALBMI ; !+SgNomCmp +DefSgGenCmp +DefPlGenCmp +SgLeft +SgNomLeft +SgGenLeft +PlGenLeft
biv0du:biv'du ALBMI ; !+SgNomCmp +DefSgGenCmp +DefPlGenCmp +SgLeft +SgNomLeft +SgGenLeft +PlGenLeft
biv0du:biv'du ALBMI ; !+SgNomCmp +DefSgGenCmp +DefPlGenCmp +SgLeft +SgNomLeft +SgGenLeft +PlGenLeft
biv0du:biv'du ALBMI ; !+SgNomCmp +DefSgGenCmp +DefPlGenCmp +SgLeft +SgNomLeft +SgGenLeft +PlGenLeft
bealli GOAHTI ; !+SgNomCmp +DefSgGenCmp +DefPlGenCmp +SgLeft +SgNomLeft +SgGenLeft +PlGenLeft
bealli GOAHTI ; !+SgNomCmp +DefSgGenCmp +DefPlGenCmp +SgLeft +SgNomLeft +SgGenLeft +PlGenLeft
bealli GOAHTI ; !+SgNomCmp +DefSgGenCmp +DefPlGenCmp +SgLeft +SgNomLeft +SgGenLeft +PlGenLeft
bealli GOAHTI ; !+SgNomCmp +DefSgGenCmp +DefPlGenCmp +SgLeft +SgNomLeft +SgGenLeft +PlGenLeft
bealli GOAHTI ; !+SgNomCmp +DefSgGenCmp +DefPlGenCmp +SgLeft +SgNomLeft +SgGenLeft +PlGenLeft
bealli GOAHTI ; !+SgNomCmp +DefSgGenCmp +DefPlGenCmp +SgLeft +SgNomLeft +SgGenLeft +PlGenLeft
bealli GOAHTI ; !+SgNomCmp +DefSgGenCmp +DefPlGenCmp +SgLeft +SgNomLeft +SgGenLeft +PlGenLeft
bealli GOAHTI ; !+SgNomCmp +DefSgGenCmp +DefPlGenCmp +SgLeft +SgNomLeft +SgGenLeft +PlGenLeft
bealli GOAHTI ; !+SgNomCmp +DefSgGenCmp +DefPlGenCmp +SgLeft +SgNomLeft +SgGenLeft +PlGenLeft
bealli GOAHTI ; !+SgNomCmp +DefSgGenCmp +DefPlGenCmp +SgLeft +SgNomLeft +SgGenLeft +PlGenLeft
bealli GOAHTI ; !+SgNomCmp +DefSgGenCmp +DefPlGenCmp +SgLeft +SgNomLeft +SgGenLeft +PlGenLeft
bealli GOAHTI ; !+SgNomCmp +DefSgGenCmp +DefPlGenCmp +SgLeft +SgNomLeft +SgGenLeft +PlGenLeft
bealli GOAHTI ; !+SgNomCmp +DefSgGenCmp +DefPlGenCmp +SgLeft +SgNomLeft +SgGenLeft +PlGenLeft
bealli GOAHTI ; !+SgNomCmp +DefSgGenCmp +DefPlGenCmp +SgLeft +SgNomLeft +SgGenLeft +PlGenLeft
bealli GOAHTI ; !+SgNomCmp +DefSgGenCmp +DefPlGenCmp +SgLeft +SgNomLeft +SgGenLeft +PlGenLeft
bealli GOAHTI ; !+SgNomCmp +DefSgGenCmp +DefPlGenCmp +SgLeft +SgNomLeft +SgGenLeft +PlGenLeft
bealli GOAHTI ; !+SgNomCmp +DefSgGenCmp +DefPlGenCmp +SgLeft +SgNomLeft +SgGenLeft +PlGenLeft
bealli GOAHTI ; !+SgNomCmp +DefSgGenCmp +DefPlGenCmp +SgLeft +SgNomLeft +SgGenLeft +PlGenLeft
bealli GOAHTI ; !+SgNomCmp +DefSgGenCmp +DefPlGenCmp +SgLeft +SgNomLeft +SgGenLeft +PlGenLeft
bealli GOAHTI ; !+SgNomCmp +DefSgGenCmp +DefPlGenCmp +SgLeft +SgNomLeft +SgGenLeft +PlGenLeft
bealli GOAHTI ; !+SgNomCmp +DefSgGenCmp +DefPlGenCmp +SgLeft +SgNomLeft +SgGenLeft +PlGenLeft
bealli GOAHTI ; !+SgNomCmp +DefSgGenCmp +DefPlGenCmp +SgLeft +SgNomLeft +SgGenLeft +PlGenLeft
luodda GOAHTI ; !+SgNomCmp +DefSgGenCmp +DefPlGenCmp +SgLeft +SgNomLeft +SgGenLeft +PlGenLeft
luodda GOAHTI ; !+SgNomCmp +DefSgGenCmp +DefPlGenCmp +SgLeft +SgNomLeft +SgGenLeft +PlGenLeft
luodda GOAHTI ; !+SgNomCmp +DefSgGenCmp +DefPlGenCmp +SgLeft +SgNomLeft +SgGenLeft +PlGenLeft
luodda GOAHTI ; !+SgNomCmp +DefSgGenCmp +DefPlGenCmp +SgLeft +SgNomLeft +SgGenLeft +PlGenLeft
luodda GOAHTI ; !+SgNomCmp +DefSgGenCmp +DefPlGenCmp +SgLeft +SgNomLeft +SgGenLeft +PlGenLeft
luodda GOAHTI ; !+SgNomCmp +DefSgGenCmp +DefPlGenCmp +SgLeft +SgNomLeft +SgGenLeft +PlGenLeft
luodda GOAHTI ; !+SgNomCmp +DefSgGenCmp +DefPlGenCmp +SgLeft +SgNomLeft +SgGenLeft +PlGenLeft
luodda GOAHTI ; !+SgNomCmp +DefSgGenCmp +DefPlGenCmp +SgLeft +SgNomLeft +SgGenLeft +PlGenLeft
luodda GOAHTI ; !+SgNomCmp +DefSgGenCmp +DefPlGenCmp +SgLeft +SgNomLeft +SgGenLeft +PlGenLeft
luodda GOAHTI ; !+SgNomCmp +DefSgGenCmp +DefPlGenCmp +SgLeft +SgNomLeft +SgGenLeft +PlGenLeft
luodda GOAHTI ; !+SgNomCmp +DefSgGenCmp +DefPlGenCmp +SgLeft +SgNomLeft +SgGenLeft +PlGenLeft
luodda GOAHTI ; !+SgNomCmp +DefSgGenCmp +DefPlGenCmp +SgLeft +SgNomLeft +SgGenLeft +PlGenLeft
luodda GOAHTI ; !+SgNomCmp +DefSgGenCmp +DefPlGenCmp +SgLeft +SgNomLeft +SgGenLeft +PlGenLeft
luodda GOAHTI ; !+SgNomCmp +DefSgGenCmp +DefPlGenCmp +SgLeft +SgNomLeft +SgGenLeft +PlGenLeft
luodda GOAHTI ; !+SgNomCmp +DefSgGenCmp +DefPlGenCmp +SgLeft +SgNomLeft +SgGenLeft +PlGenLeft
luodda GOAHTI ; !+SgNomCmp +DefSgGenCmp +DefPlGenCmp +SgLeft +SgNomLeft +SgGenLeft +PlGenLeft
luodda GOAHTI ; !+SgNomCmp +DefSgGenCmp +DefPlGenCmp +SgLeft +SgNomLeft +SgGenLeft +PlGenLeft
luodda GOAHTI ; !+SgNomCmp +DefSgGenCmp +DefPlGenCmp +SgLeft +SgNomLeft +SgGenLeft +PlGenLeft
luodda GOAHTI ; !+SgNomCmp +DefSgGenCmp +DefPlGenCmp +SgLeft +SgNomLeft +SgGenLeft +PlGenLeft
luodda GOAHTI ; !+SgNomCmp +DefSgGenCmp +DefPlGenCmp +SgLeft +SgNomLeft +SgGenLeft +PlGenLeft
luodda GOAHTI ; !+SgNomCmp +DefSgGenCmp +DefPlGenCmp +SgLeft +SgNomLeft +SgGenLeft +PlGenLeft
luodda GOAHTI ; !+SgNomCmp +DefSgGenCmp +DefPlGenCmp +SgLeft +SgNomLeft +SgGenLeft +PlGenLeft
isit:isid GAHPIRLONG ; !+SgNomCmp +SgGenCmp +PlGenCmp
isit:isid GAHPIRLONG ; !+SgNomCmp +SgGenCmp +PlGenCmp
isit:isid GAHPIRLONG ; !+SgNomCmp +SgGenCmp +PlGenCmp
isit:isid GAHPIRLONG ; !+SgNomCmp +SgGenCmp +PlGenCmp
isit:isid GAHPIRLONG ; !+SgNomCmp +SgGenCmp +PlGenCmp
isit:isid GAHPIRLONG ; !+SgNomCmp +SgGenCmp +PlGenCmp
isit:isid GAHPIRLONG ; !+SgNomCmp +SgGenCmp +PlGenCmp
isit:isid GAHPIRLONG ; !+SgNomCmp +SgGenCmp +PlGenCmp
isit:isid GAHPIRLONG ; !+SgNomCmp +SgGenCmp +PlGenCmp
isit:isid GAHPIRLONG ; !+SgNomCmp +SgGenCmp +PlGenCmp
isit:isid GAHPIRLONG ; !+SgNomCmp +SgGenCmp +PlGenCmp
isit:isid GAHPIRLONG ; !+SgNomCmp +SgGenCmp +PlGenCmp
isit:isid GAHPIRLONG ; !+SgNomCmp +SgGenCmp +PlGenCmp
isit:isid GAHPIRLONG ; !+SgNomCmp +SgGenCmp +PlGenCmp
isit:isid GAHPIRLONG ; !+SgNomCmp +SgGenCmp +PlGenCmp
isit:isid GAHPIRLONG ; !+SgNomCmp +SgGenCmp +PlGenCmp
isit:isid GAHPIRLONG ; !+SgNomCmp +SgGenCmp +PlGenCmp
isit:isid GAHPIRLONG ; !+SgNomCmp +SgGenCmp +PlGenCmp
isit:isid GAHPIRLONG ; !+SgNomCmp +SgGenCmp +PlGenCmp
isit:isid GAHPIRLONG ; !+SgNomCmp +SgGenCmp +PlGenCmp
isit:isid GAHPIRLONG ; !+SgNomCmp +SgGenCmp +PlGenCmp
isit:isid GAHPIRLONG ; !+SgNomCmp +SgGenCmp +PlGenCmp
hear0rá:hear'rá ALBMILONG ; !+SgNomCmp +SgGenCmp +PlGenCmp
hear0rá:hear'rá ALBMILONG ; !+SgNomCmp +SgGenCmp +PlGenCmp
hear0rá:hear'rá ALBMILONG ; !+SgNomCmp +SgGenCmp +PlGenCmp
hear0rá:hear'rá ALBMILONG ; !+SgNomCmp +SgGenCmp +PlGenCmp
hear0rá:hear'rá ALBMILONG ; !+SgNomCmp +SgGenCmp +PlGenCmp
hear0rá:hear'rá ALBMILONG ; !+SgNomCmp +SgGenCmp +PlGenCmp
hear0rá:hear'rá ALBMILONG ; !+SgNomCmp +SgGenCmp +PlGenCmp
hear0rá:hear'rá ALBMILONG ; !+SgNomCmp +SgGenCmp +PlGenCmp
hear0rá:hear'rá ALBMILONG ; !+SgNomCmp +SgGenCmp +PlGenCmp
hear0rá:hear'rá ALBMILONG ; !+SgNomCmp +SgGenCmp +PlGenCmp
hear0rá:hear'rá ALBMILONG ; !+SgNomCmp +SgGenCmp +PlGenCmp
hear0rá:hear'rá ALBMILONG ; !+SgNomCmp +SgGenCmp +PlGenCmp
hear0rá:hear'rá ALBMILONG ; !+SgNomCmp +SgGenCmp +PlGenCmp
hear0rá:hear'rá ALBMILONG ; !+SgNomCmp +SgGenCmp +PlGenCmp
hear0rá:hear'rá ALBMILONG ; !+SgNomCmp +SgGenCmp +PlGenCmp
hear0rá:hear'rá ALBMILONG ; !+SgNomCmp +SgGenCmp +PlGenCmp
hear0rá:hear'rá ALBMILONG ; !+SgNomCmp +SgGenCmp +PlGenCmp
hear0rá:hear'rá ALBMILONG ; !+SgNomCmp +SgGenCmp +PlGenCmp
hear0rá:hear'rá ALBMILONG ; !+SgNomCmp +SgGenCmp +PlGenCmp
hear0rá:hear'rá ALBMILONG ; !+SgNomCmp +SgGenCmp +PlGenCmp
hear0rá:hear'rá ALBMILONG ; !+SgNomCmp +SgGenCmp +PlGenCmp
hear0rá:hear'rá ALBMILONG ; !+SgNomCmp +SgGenCmp +PlGenCmp
garra GOAHTI ;
garra GOAHTI ;
garra GOAHTI ;
garra GOAHTI ;
garra GOAHTI ;
garra GOAHTI ;
garra GOAHTI ;
garra GOAHTI ;
garra GOAHTI ;
garra GOAHTI ;
garra GOAHTI ;
garra GOAHTI ;
garra GOAHTI ;
garra GOAHTI ;
garra GOAHTI ;
garra GOAHTI ;
garra GOAHTI ;
garra GOAHTI ;
garra GOAHTI ;
garra GOAHTI ;
garra GOAHTI ;
garra GOAHTI ;
fitnodat:fitnodah'k JOHTOLAT ; !+SgNomCmp +DefSgGenCmp +PlGenCmp
fitnodat:fitnodah'k JOHTOLAT ; !+SgNomCmp +DefSgGenCmp +PlGenCmp
fitnodat:fitnodah'k JOHTOLAT ; !+SgNomCmp +DefSgGenCmp +PlGenCmp
fitnodat:fitnodah'k JOHTOLAT ; !+SgNomCmp +DefSgGenCmp +PlGenCmp
fitnodat:fitnodah'k JOHTOLAT ; !+SgNomCmp +DefSgGenCmp +PlGenCmp
fitnodat:fitnodah'k JOHTOLAT ; !+SgNomCmp +DefSgGenCmp +PlGenCmp
fitnodat:fitnodah'k JOHTOLAT ; !+SgNomCmp +DefSgGenCmp +PlGenCmp
fitnodat:fitnodah'k JOHTOLAT ; !+SgNomCmp +DefSgGenCmp +PlGenCmp
fitnodat:fitnodah'k JOHTOLAT ; !+SgNomCmp +DefSgGenCmp +PlGenCmp
fitnodat:fitnodah'k JOHTOLAT ; !+SgNomCmp +DefSgGenCmp +PlGenCmp
fitnodat:fitnodah'k JOHTOLAT ; !+SgNomCmp +DefSgGenCmp +PlGenCmp
fitnodat:fitnodah'k JOHTOLAT ; !+SgNomCmp +DefSgGenCmp +PlGenCmp
fitnodat:fitnodah'k JOHTOLAT ; !+SgNomCmp +DefSgGenCmp +PlGenCmp
fitnodat:fitnodah'k JOHTOLAT ; !+SgNomCmp +DefSgGenCmp +PlGenCmp
fitnodat:fitnodah'k JOHTOLAT ; !+SgNomCmp +DefSgGenCmp +PlGenCmp
fitnodat:fitnodah'k JOHTOLAT ; !+SgNomCmp +DefSgGenCmp +PlGenCmp
fitnodat:fitnodah'k JOHTOLAT ; !+SgNomCmp +DefSgGenCmp +PlGenCmp
fitnodat:fitnodah'k JOHTOLAT ; !+SgNomCmp +DefSgGenCmp +PlGenCmp
fitnodat:fitnodah'k JOHTOLAT ; !+SgNomCmp +DefSgGenCmp +PlGenCmp
fitnodat:fitnodah'k JOHTOLAT ; !+SgNomCmp +DefSgGenCmp +PlGenCmp
fitnodat:fitnodah'k JOHTOLAT ; !+SgNomCmp +DefSgGenCmp +PlGenCmp
fitnodat:fitnodah'k JOHTOLAT ; !+SgNomCmp +DefSgGenCmp +PlGenCmp
duol0va:duol'va GOAHTI ;
duol0va:duol'va GOAHTI ;
duol0va:duol'va GOAHTI ;
duol0va:duol'va GOAHTI ;
duol0va:duol'va GOAHTI ;
duol0va:duol'va GOAHTI ;
duol0va:duol'va GOAHTI ;
duol0va:duol'va GOAHTI ;
duol0va:duol'va GOAHTI ;
duol0va:duol'va GOAHTI ;
duol0va:duol'va GOAHTI ;
duol0va:duol'va GOAHTI ;
duol0va:duol'va GOAHTI ;
duol0va:duol'va GOAHTI ;
duol0va:duol'va GOAHTI ;
duol0va:duol'va GOAHTI ;
duol0va:duol'va GOAHTI ;
duol0va:duol'va GOAHTI ;
duol0va:duol'va GOAHTI ;
duol0va:duol'va GOAHTI ;
duol0va:duol'va GOAHTI ;
duol0va:duol'va GOAHTI ;
dáčča GOAHTI ; !+SgNomCmp +SgGenCmp +PlGenCmp
dáčča GOAHTI ; !+SgNomCmp +SgGenCmp +PlGenCmp
dáčča GOAHTI ; !+SgNomCmp +SgGenCmp +PlGenCmp
dáčča GOAHTI ; !+SgNomCmp +SgGenCmp +PlGenCmp
dáčča GOAHTI ; !+SgNomCmp +SgGenCmp +PlGenCmp
dáčča GOAHTI ; !+SgNomCmp +SgGenCmp +PlGenCmp
dáčča GOAHTI ; !+SgNomCmp +SgGenCmp +PlGenCmp
dáčča GOAHTI ; !+SgNomCmp +SgGenCmp +PlGenCmp
dáčča GOAHTI ; !+SgNomCmp +SgGenCmp +PlGenCmp
dáčča GOAHTI ; !+SgNomCmp +SgGenCmp +PlGenCmp
dáčča GOAHTI ; !+SgNomCmp +SgGenCmp +PlGenCmp
dáčča GOAHTI ; !+SgNomCmp +SgGenCmp +PlGenCmp
dáčča GOAHTI ; !+SgNomCmp +SgGenCmp +PlGenCmp
dáčča GOAHTI ; !+SgNomCmp +SgGenCmp +PlGenCmp
dáčča GOAHTI ; !+SgNomCmp +SgGenCmp +PlGenCmp
dáčča GOAHTI ; !+SgNomCmp +SgGenCmp +PlGenCmp
dáčča GOAHTI ; !+SgNomCmp +SgGenCmp +PlGenCmp
dáčča GOAHTI ; !+SgNomCmp +SgGenCmp +PlGenCmp
dáčča GOAHTI ; !+SgNomCmp +SgGenCmp +PlGenCmp
dáčča GOAHTI ; !+SgNomCmp +SgGenCmp +PlGenCmp
dáčča GOAHTI ; !+SgNomCmp +SgGenCmp +PlGenCmp
dáčča GOAHTI ; !+SgNomCmp +SgGenCmp +PlGenCmp
vuoibmi:vuojbmi AIGI ; !+SgNomCmp +DefSgGenCmp +DefPlGenCmp +SgLeft +SgNomLeft +SgGenLeft +PlGenLeft
vuoibmi:vuojbmi AIGI ; !+SgNomCmp +DefSgGenCmp +DefPlGenCmp +SgLeft +SgNomLeft +SgGenLeft +PlGenLeft
vuoibmi:vuojbmi AIGI ; !+SgNomCmp +DefSgGenCmp +DefPlGenCmp +SgLeft +SgNomLeft +SgGenLeft +PlGenLeft
vuoibmi:vuojbmi AIGI ; !+SgNomCmp +DefSgGenCmp +DefPlGenCmp +SgLeft +SgNomLeft +SgGenLeft +PlGenLeft
vuoibmi:vuojbmi AIGI ; !+SgNomCmp +DefSgGenCmp +DefPlGenCmp +SgLeft +SgNomLeft +SgGenLeft +PlGenLeft
vuoibmi:vuojbmi AIGI ; !+SgNomCmp +DefSgGenCmp +DefPlGenCmp +SgLeft +SgNomLeft +SgGenLeft +PlGenLeft
vuoibmi:vuojbmi AIGI ; !+SgNomCmp +DefSgGenCmp +DefPlGenCmp +SgLeft +SgNomLeft +SgGenLeft +PlGenLeft
vuoibmi:vuojbmi AIGI ; !+SgNomCmp +DefSgGenCmp +DefPlGenCmp +SgLeft +SgNomLeft +SgGenLeft +PlGenLeft
vuoibmi:vuojbmi AIGI ; !+SgNomCmp +DefSgGenCmp +DefPlGenCmp +SgLeft +SgNomLeft +SgGenLeft +PlGenLeft
vuoibmi:vuojbmi AIGI ; !+SgNomCmp +DefSgGenCmp +DefPlGenCmp +SgLeft +SgNomLeft +SgGenLeft +PlGenLeft
vuoibmi:vuojbmi AIGI ; !+SgNomCmp +DefSgGenCmp +DefPlGenCmp +SgLeft +SgNomLeft +SgGenLeft +PlGenLeft
vuoibmi:vuojbmi AIGI ; !+SgNomCmp +DefSgGenCmp +DefPlGenCmp +SgLeft +SgNomLeft +SgGenLeft +PlGenLeft
vuoibmi:vuojbmi AIGI ; !+SgNomCmp +DefSgGenCmp +DefPlGenCmp +SgLeft +SgNomLeft +SgGenLeft +PlGenLeft
vuoibmi:vuojbmi AIGI ; !+SgNomCmp +DefSgGenCmp +DefPlGenCmp +SgLeft +SgNomLeft +SgGenLeft +PlGenLeft
vuoibmi:vuojbmi AIGI ; !+SgNomCmp +DefSgGenCmp +DefPlGenCmp +SgLeft +SgNomLeft +SgGenLeft +PlGenLeft
vuoibmi:vuojbmi AIGI ; !+SgNomCmp +DefSgGenCmp +DefPlGenCmp +SgLeft +SgNomLeft +SgGenLeft +PlGenLeft
vuoibmi:vuojbmi AIGI ; !+SgNomCmp +DefSgGenCmp +DefPlGenCmp +SgLeft +SgNomLeft +SgGenLeft +PlGenLeft
vuoibmi:vuojbmi AIGI ; !+SgNomCmp +DefSgGenCmp +DefPlGenCmp +SgLeft +SgNomLeft +SgGenLeft +PlGenLeft
vuoibmi:vuojbmi AIGI ; !+SgNomCmp +DefSgGenCmp +DefPlGenCmp +SgLeft +SgNomLeft +SgGenLeft +PlGenLeft
vuoibmi:vuojbmi AIGI ; !+SgNomCmp +DefSgGenCmp +DefPlGenCmp +SgLeft +SgNomLeft +SgGenLeft +PlGenLeft
vuoibmi:vuojbmi AIGI ; !+SgNomCmp +DefSgGenCmp +DefPlGenCmp +SgLeft +SgNomLeft +SgGenLeft +PlGenLeft
vuoibmi:vuojbmi AIGI ; !+SgNomCmp +DefSgGenCmp +DefPlGenCmp +SgLeft +SgNomLeft +SgGenLeft +PlGenLeft
soh0ka:soh'ka GOAHTI ; !+SgNomCmp +SgGenCmp +PlGenCmp
soh0ka:soh'ka GOAHTI ; !+SgNomCmp +SgGenCmp +PlGenCmp
soh0ka:soh'ka GOAHTI ; !+SgNomCmp +SgGenCmp +PlGenCmp
soh0ka:soh'ka GOAHTI ; !+SgNomCmp +SgGenCmp +PlGenCmp
soh0ka:soh'ka GOAHTI ; !+SgNomCmp +SgGenCmp +PlGenCmp
soh0ka:soh'ka GOAHTI ; !+SgNomCmp +SgGenCmp +PlGenCmp
soh0ka:soh'ka GOAHTI ; !+SgNomCmp +SgGenCmp +PlGenCmp
soh0ka:soh'ka GOAHTI ; !+SgNomCmp +SgGenCmp +PlGenCmp
soh0ka:soh'ka GOAHTI ; !+SgNomCmp +SgGenCmp +PlGenCmp
soh0ka:soh'ka GOAHTI ; !+SgNomCmp +SgGenCmp +PlGenCmp
soh0ka:soh'ka GOAHTI ; !+SgNomCmp +SgGenCmp +PlGenCmp
soh0ka:soh'ka GOAHTI ; !+SgNomCmp +SgGenCmp +PlGenCmp
soh0ka:soh'ka GOAHTI ; !+SgNomCmp +SgGenCmp +PlGenCmp
soh0ka:soh'ka GOAHTI ; !+SgNomCmp +SgGenCmp +PlGenCmp
soh0ka:soh'ka GOAHTI ; !+SgNomCmp +SgGenCmp +PlGenCmp
soh0ka:soh'ka GOAHTI ; !+SgNomCmp +SgGenCmp +PlGenCmp
soh0ka:soh'ka GOAHTI ; !+SgNomCmp +SgGenCmp +PlGenCmp
soh0ka:soh'ka GOAHTI ; !+SgNomCmp +SgGenCmp +PlGenCmp
soh0ka:soh'ka GOAHTI ; !+SgNomCmp +SgGenCmp +PlGenCmp
soh0ka:soh'ka GOAHTI ; !+SgNomCmp +SgGenCmp +PlGenCmp
soh0ka:soh'ka GOAHTI ; !+SgNomCmp +SgGenCmp +PlGenCmp
soh0ka:soh'ka GOAHTI ; !+SgNomCmp +SgGenCmp +PlGenCmp
seak0ti:seak'ti GOAHTI ;
seak0ti:seak'ti GOAHTI ;
seak0ti:seak'ti GOAHTI ;
seak0ti:seak'ti GOAHTI ;
seak0ti:seak'ti GOAHTI ;
seak0ti:seak'ti GOAHTI ;
seak0ti:seak'ti GOAHTI ;
seak0ti:seak'ti GOAHTI ;
seak0ti:seak'ti GOAHTI ;
seak0ti:seak'ti GOAHTI ;
seak0ti:seak'ti GOAHTI ;
seak0ti:seak'ti GOAHTI ;
seak0ti:seak'ti GOAHTI ;
seak0ti:seak'ti GOAHTI ;
seak0ti:seak'ti GOAHTI ;
seak0ti:seak'ti GOAHTI ;
seak0ti:seak'ti GOAHTI ;
seak0ti:seak'ti GOAHTI ;
seak0ti:seak'ti GOAHTI ;
seak0ti:seak'ti GOAHTI ;
seak0ti:seak'ti GOAHTI ;
seak0ti:seak'ti GOAHTI ;
látna GOAHTI ;
látna GOAHTI ;
látna GOAHTI ;
látna GOAHTI ;
látna GOAHTI ;
látna GOAHTI ;
látna GOAHTI ;
látna GOAHTI ;
látna GOAHTI ;
látna GOAHTI ;
látna GOAHTI ;
látna GOAHTI ;
látna GOAHTI ;
látna GOAHTI ;
látna GOAHTI ;
látna GOAHTI ;
látna GOAHTI ;
látna GOAHTI ;
látna GOAHTI ;
látna GOAHTI ;
látna GOAHTI ;
látna GOAHTI ;
hear0va:hear'va GOAHTI ;
hear0va:hear'va GOAHTI ;
hear0va:hear'va GOAHTI ;
hear0va:hear'va GOAHTI ;
hear0va:hear'va GOAHTI ;
hear0va:hear'va GOAHTI ;
hear0va:hear'va GOAHTI ;
hear0va:hear'va GOAHTI ;
hear0va:hear'va GOAHTI ;
hear0va:hear'va GOAHTI ;
hear0va:hear'va GOAHTI ;
hear0va:hear'va GOAHTI ;
hear0va:hear'va GOAHTI ;
hear0va:hear'va GOAHTI ;
hear0va:hear'va GOAHTI ;
hear0va:hear'va GOAHTI ;
hear0va:hear'va GOAHTI ;
hear0va:hear'va GOAHTI ;
hear0va:hear'va GOAHTI ;
hear0va:hear'va GOAHTI ;
hear0va:hear'va GOAHTI ;
hear0va:hear'va GOAHTI ;
gál0vu:gál'vu GOAHTI ;
gál0vu:gál'vu GOAHTI ;
gál0vu:gál'vu GOAHTI ;
gál0vu:gál'vu GOAHTI ;
gál0vu:gál'vu GOAHTI ;
gál0vu:gál'vu GOAHTI ;
gál0vu:gál'vu GOAHTI ;
gál0vu:gál'vu GOAHTI ;
gál0vu:gál'vu GOAHTI ;
gál0vu:gál'vu GOAHTI ;
gál0vu:gál'vu GOAHTI ;
gál0vu:gál'vu GOAHTI ;
gál0vu:gál'vu GOAHTI ;
gál0vu:gál'vu GOAHTI ;
gál0vu:gál'vu GOAHTI ;
gál0vu:gál'vu GOAHTI ;
gál0vu:gál'vu GOAHTI ;
gál0vu:gál'vu GOAHTI ;
gál0vu:gál'vu GOAHTI ;
gál0vu:gál'vu GOAHTI ;
gál0vu:gál'vu GOAHTI ;
gál0vu:gál'vu GOAHTI ;
eamit:eamid GAHPIRLONG ; !+SgNomCmp +SgGenCmp +PlGenCmp
eamit:eamid GAHPIRLONG ; !+SgNomCmp +SgGenCmp +PlGenCmp
eamit:eamid GAHPIRLONG ; !+SgNomCmp +SgGenCmp +PlGenCmp
eamit:eamid GAHPIRLONG ; !+SgNomCmp +SgGenCmp +PlGenCmp
eamit:eamid GAHPIRLONG ; !+SgNomCmp +SgGenCmp +PlGenCmp
eamit:eamid GAHPIRLONG ; !+SgNomCmp +SgGenCmp +PlGenCmp
eamit:eamid GAHPIRLONG ; !+SgNomCmp +SgGenCmp +PlGenCmp
eamit:eamid GAHPIRLONG ; !+SgNomCmp +SgGenCmp +PlGenCmp
eamit:eamid GAHPIRLONG ; !+SgNomCmp +SgGenCmp +PlGenCmp
eamit:eamid GAHPIRLONG ; !+SgNomCmp +SgGenCmp +PlGenCmp
eamit:eamid GAHPIRLONG ; !+SgNomCmp +SgGenCmp +PlGenCmp
eamit:eamid GAHPIRLONG ; !+SgNomCmp +SgGenCmp +PlGenCmp
eamit:eamid GAHPIRLONG ; !+SgNomCmp +SgGenCmp +PlGenCmp
eamit:eamid GAHPIRLONG ; !+SgNomCmp +SgGenCmp +PlGenCmp
eamit:eamid GAHPIRLONG ; !+SgNomCmp +SgGenCmp +PlGenCmp
eamit:eamid GAHPIRLONG ; !+SgNomCmp +SgGenCmp +PlGenCmp
eamit:eamid GAHPIRLONG ; !+SgNomCmp +SgGenCmp +PlGenCmp
eamit:eamid GAHPIRLONG ; !+SgNomCmp +SgGenCmp +PlGenCmp
eamit:eamid GAHPIRLONG ; !+SgNomCmp +SgGenCmp +PlGenCmp
eamit:eamid GAHPIRLONG ; !+SgNomCmp +SgGenCmp +PlGenCmp
eamit:eamid GAHPIRLONG ; !+SgNomCmp +SgGenCmp +PlGenCmp
eamit:eamid GAHPIRLONG ; !+SgNomCmp +SgGenCmp +PlGenCmp
dolla GOAHTI ;
dolla GOAHTI ;
dolla GOAHTI ;
dolla GOAHTI ;
dolla GOAHTI ;
dolla GOAHTI ;
dolla GOAHTI ;
dolla GOAHTI ;
dolla GOAHTI ;
dolla GOAHTI ;
dolla GOAHTI ;
dolla GOAHTI ;
dolla GOAHTI ;
dolla GOAHTI ;
dolla GOAHTI ;
dolla GOAHTI ;
dolla GOAHTI ;
dolla GOAHTI ;
dolla GOAHTI ;
dolla GOAHTI ;
dolla GOAHTI ;
dolla GOAHTI ;
áddjá ALBMILONG ; !+SgNomCmp +SgGenCmp +PlGenCmp
áddjá ALBMILONG ; !+SgNomCmp +SgGenCmp +PlGenCmp
áddjá ALBMILONG ; !+SgNomCmp +SgGenCmp +PlGenCmp
áddjá ALBMILONG ; !+SgNomCmp +SgGenCmp +PlGenCmp
áddjá ALBMILONG ; !+SgNomCmp +SgGenCmp +PlGenCmp
áddjá ALBMILONG ; !+SgNomCmp +SgGenCmp +PlGenCmp
áddjá ALBMILONG ; !+SgNomCmp +SgGenCmp +PlGenCmp
áddjá ALBMILONG ; !+SgNomCmp +SgGenCmp +PlGenCmp
áddjá ALBMILONG ; !+SgNomCmp +SgGenCmp +PlGenCmp
áddjá ALBMILONG ; !+SgNomCmp +SgGenCmp +PlGenCmp
áddjá ALBMILONG ; !+SgNomCmp +SgGenCmp +PlGenCmp
áddjá ALBMILONG ; !+SgNomCmp +SgGenCmp +PlGenCmp
áddjá ALBMILONG ; !+SgNomCmp +SgGenCmp +PlGenCmp
áddjá ALBMILONG ; !+SgNomCmp +SgGenCmp +PlGenCmp
áddjá ALBMILONG ; !+SgNomCmp +SgGenCmp +PlGenCmp
áddjá ALBMILONG ; !+SgNomCmp +SgGenCmp +PlGenCmp
áddjá ALBMILONG ; !+SgNomCmp +SgGenCmp +PlGenCmp
áddjá ALBMILONG ; !+SgNomCmp +SgGenCmp +PlGenCmp
áddjá ALBMILONG ; !+SgNomCmp +SgGenCmp +PlGenCmp
áddjá ALBMILONG ; !+SgNomCmp +SgGenCmp +PlGenCmp
áddjá ALBMILONG ; !+SgNomCmp +SgGenCmp +PlGenCmp
áddjá ALBMILONG ; !+SgNomCmp +SgGenCmp +PlGenCmp
vuoiŋŋasteapmi:vuoiŋŋast EAPMI ; !+SgCmp
vuoiŋŋasteapmi:vuoiŋŋast EAPMI ; !+SgCmp
vuoiŋŋasteapmi:vuoiŋŋast EAPMI ; !+SgCmp
vuoiŋŋasteapmi:vuoiŋŋast EAPMI ; !+SgCmp
vuoiŋŋasteapmi:vuoiŋŋast EAPMI ; !+SgCmp
vuoiŋŋasteapmi:vuoiŋŋast EAPMI ; !+SgCmp
vuoiŋŋasteapmi:vuoiŋŋast EAPMI ; !+SgCmp
vuoiŋŋasteapmi:vuoiŋŋast EAPMI ; !+SgCmp
vuoiŋŋasteapmi:vuoiŋŋast EAPMI ; !+SgCmp
vuoiŋŋasteapmi:vuoiŋŋast EAPMI ; !+SgCmp
vuoiŋŋasteapmi:vuoiŋŋast EAPMI ; !+SgCmp
vuoiŋŋasteapmi:vuoiŋŋast EAPMI ; !+SgCmp
vuoiŋŋasteapmi:vuoiŋŋast EAPMI ; !+SgCmp
vuoiŋŋasteapmi:vuoiŋŋast EAPMI ; !+SgCmp
vuoiŋŋasteapmi:vuoiŋŋast EAPMI ; !+SgCmp
vuoiŋŋasteapmi:vuoiŋŋast EAPMI ; !+SgCmp
vuoiŋŋasteapmi:vuoiŋŋast EAPMI ; !+SgCmp
vuoiŋŋasteapmi:vuoiŋŋast EAPMI ; !+SgCmp
vuoiŋŋasteapmi:vuoiŋŋast EAPMI ; !+SgCmp
vuoiŋŋasteapmi:vuoiŋŋast EAPMI ; !+SgCmp
vuoiŋŋasteapmi:vuoiŋŋast EAPMI ; !+SgCmp
vuoiŋŋasteapmi:vuoiŋŋast EAPMI ; !+SgCmp
oktavuoh0ta:oktavuoh'ta LUONDU ; !+SgGenCmp +DefPlGenCmp
oktavuoh0ta:oktavuoh'ta LUONDU ; !+SgGenCmp +DefPlGenCmp
oktavuoh0ta:oktavuoh'ta LUONDU ; !+SgGenCmp +DefPlGenCmp
oktavuoh0ta:oktavuoh'ta LUONDU ; !+SgGenCmp +DefPlGenCmp
oktavuoh0ta:oktavuoh'ta LUONDU ; !+SgGenCmp +DefPlGenCmp
oktavuoh0ta:oktavuoh'ta LUONDU ; !+SgGenCmp +DefPlGenCmp
oktavuoh0ta:oktavuoh'ta LUONDU ; !+SgGenCmp +DefPlGenCmp
oktavuoh0ta:oktavuoh'ta LUONDU ; !+SgGenCmp +DefPlGenCmp
oktavuoh0ta:oktavuoh'ta LUONDU ; !+SgGenCmp +DefPlGenCmp
oktavuoh0ta:oktavuoh'ta LUONDU ; !+SgGenCmp +DefPlGenCmp
oktavuoh0ta:oktavuoh'ta LUONDU ; !+SgGenCmp +DefPlGenCmp
oktavuoh0ta:oktavuoh'ta LUONDU ; !+SgGenCmp +DefPlGenCmp
oktavuoh0ta:oktavuoh'ta LUONDU ; !+SgGenCmp +DefPlGenCmp
oktavuoh0ta:oktavuoh'ta LUONDU ; !+SgGenCmp +DefPlGenCmp
oktavuoh0ta:oktavuoh'ta LUONDU ; !+SgGenCmp +DefPlGenCmp
oktavuoh0ta:oktavuoh'ta LUONDU ; !+SgGenCmp +DefPlGenCmp
oktavuoh0ta:oktavuoh'ta LUONDU ; !+SgGenCmp +DefPlGenCmp
oktavuoh0ta:oktavuoh'ta LUONDU ; !+SgGenCmp +DefPlGenCmp
oktavuoh0ta:oktavuoh'ta LUONDU ; !+SgGenCmp +DefPlGenCmp
oktavuoh0ta:oktavuoh'ta LUONDU ; !+SgGenCmp +DefPlGenCmp
oktavuoh0ta:oktavuoh'ta LUONDU ; !+SgGenCmp +DefPlGenCmp
oktavuoh0ta:oktavuoh'ta LUONDU ; !+SgGenCmp +DefPlGenCmp
máh0tu:máh'tu GOAHTI ; !+SgNomCmp +SgGenCmp +PlGenCmp
máh0tu:máh'tu GOAHTI ; !+SgNomCmp +SgGenCmp +PlGenCmp
máh0tu:máh'tu GOAHTI ; !+SgNomCmp +SgGenCmp +PlGenCmp
máh0tu:máh'tu GOAHTI ; !+SgNomCmp +SgGenCmp +PlGenCmp
máh0tu:máh'tu GOAHTI ; !+SgNomCmp +SgGenCmp +PlGenCmp
máh0tu:máh'tu GOAHTI ; !+SgNomCmp +SgGenCmp +PlGenCmp
máh0tu:máh'tu GOAHTI ; !+SgNomCmp +SgGenCmp +PlGenCmp
máh0tu:máh'tu GOAHTI ; !+SgNomCmp +SgGenCmp +PlGenCmp
máh0tu:máh'tu GOAHTI ; !+SgNomCmp +SgGenCmp +PlGenCmp
máh0tu:máh'tu GOAHTI ; !+SgNomCmp +SgGenCmp +PlGenCmp
máh0tu:máh'tu GOAHTI ; !+SgNomCmp +SgGenCmp +PlGenCmp
máh0tu:máh'tu GOAHTI ; !+SgNomCmp +SgGenCmp +PlGenCmp
máh0tu:máh'tu GOAHTI ; !+SgNomCmp +SgGenCmp +PlGenCmp
máh0tu:máh'tu GOAHTI ; !+SgNomCmp +SgGenCmp +PlGenCmp
máh0tu:máh'tu GOAHTI ; !+SgNomCmp +SgGenCmp +PlGenCmp
máh0tu:máh'tu GOAHTI ; !+SgNomCmp +SgGenCmp +PlGenCmp
máh0tu:máh'tu GOAHTI ; !+SgNomCmp +SgGenCmp +PlGenCmp
máh0tu:máh'tu GOAHTI ; !+SgNomCmp +SgGenCmp +PlGenCmp
máh0tu:máh'tu GOAHTI ; !+SgNomCmp +SgGenCmp +PlGenCmp
máh0tu:máh'tu GOAHTI ; !+SgNomCmp +SgGenCmp +PlGenCmp
máh0tu:máh'tu GOAHTI ; !+SgNomCmp +SgGenCmp +PlGenCmp
máh0tu:máh'tu GOAHTI ; !+SgNomCmp +SgGenCmp +PlGenCmp
loahppa GOAHTI ; !+SgNomCmp +SgGenCmp +PlGenCmp +SgLeft +SgNomLeft +SgGenLeft +PlGenLeft
loahppa GOAHTI ; !+SgNomCmp +SgGenCmp +PlGenCmp +SgLeft +SgNomLeft +SgGenLeft +PlGenLeft
loahppa GOAHTI ; !+SgNomCmp +SgGenCmp +PlGenCmp +SgLeft +SgNomLeft +SgGenLeft +PlGenLeft
loahppa GOAHTI ; !+SgNomCmp +SgGenCmp +PlGenCmp +SgLeft +SgNomLeft +SgGenLeft +PlGenLeft
loahppa GOAHTI ; !+SgNomCmp +SgGenCmp +PlGenCmp +SgLeft +SgNomLeft +SgGenLeft +PlGenLeft
loahppa GOAHTI ; !+SgNomCmp +SgGenCmp +PlGenCmp +SgLeft +SgNomLeft +SgGenLeft +PlGenLeft
loahppa GOAHTI ; !+SgNomCmp +SgGenCmp +PlGenCmp +SgLeft +SgNomLeft +SgGenLeft +PlGenLeft
loahppa GOAHTI ; !+SgNomCmp +SgGenCmp +PlGenCmp +SgLeft +SgNomLeft +SgGenLeft +PlGenLeft
loahppa GOAHTI ; !+SgNomCmp +SgGenCmp +PlGenCmp +SgLeft +SgNomLeft +SgGenLeft +PlGenLeft
loahppa GOAHTI ; !+SgNomCmp +SgGenCmp +PlGenCmp +SgLeft +SgNomLeft +SgGenLeft +PlGenLeft
loahppa GOAHTI ; !+SgNomCmp +SgGenCmp +PlGenCmp +SgLeft +SgNomLeft +SgGenLeft +PlGenLeft
loahppa GOAHTI ; !+SgNomCmp +SgGenCmp +PlGenCmp +SgLeft +SgNomLeft +SgGenLeft +PlGenLeft
loahppa GOAHTI ; !+SgNomCmp +SgGenCmp +PlGenCmp +SgLeft +SgNomLeft +SgGenLeft +PlGenLeft
loahppa GOAHTI ; !+SgNomCmp +SgGenCmp +PlGenCmp +SgLeft +SgNomLeft +SgGenLeft +PlGenLeft
loahppa GOAHTI ; !+SgNomCmp +SgGenCmp +PlGenCmp +SgLeft +SgNomLeft +SgGenLeft +PlGenLeft
loahppa GOAHTI ; !+SgNomCmp +SgGenCmp +PlGenCmp +SgLeft +SgNomLeft +SgGenLeft +PlGenLeft
loahppa GOAHTI ; !+SgNomCmp +SgGenCmp +PlGenCmp +SgLeft +SgNomLeft +SgGenLeft +PlGenLeft
loahppa GOAHTI ; !+SgNomCmp +SgGenCmp +PlGenCmp +SgLeft +SgNomLeft +SgGenLeft +PlGenLeft
loahppa GOAHTI ; !+SgNomCmp +SgGenCmp +PlGenCmp +SgLeft +SgNomLeft +SgGenLeft +PlGenLeft
loahppa GOAHTI ; !+SgNomCmp +SgGenCmp +PlGenCmp +SgLeft +SgNomLeft +SgGenLeft +PlGenLeft
loahppa GOAHTI ; !+SgNomCmp +SgGenCmp +PlGenCmp +SgLeft +SgNomLeft +SgGenLeft +PlGenLeft
loahppa GOAHTI ; !+SgNomCmp +SgGenCmp +PlGenCmp +SgLeft +SgNomLeft +SgGenLeft +PlGenLeft
geaidnu:geajdnu AIGI ;
geaidnu:geajdnu AIGI ;
geaidnu:geajdnu AIGI ;
geaidnu:geajdnu AIGI ;
geaidnu:geajdnu AIGI ;
geaidnu:geajdnu AIGI ;
geaidnu:geajdnu AIGI ;
geaidnu:geajdnu AIGI ;
geaidnu:geajdnu AIGI ;
geaidnu:geajdnu AIGI ;
geaidnu:geajdnu AIGI ;
geaidnu:geajdnu AIGI ;
geaidnu:geajdnu AIGI ;
geaidnu:geajdnu AIGI ;
geaidnu:geajdnu AIGI ;
geaidnu:geajdnu AIGI ;
geaidnu:geajdnu AIGI ;
geaidnu:geajdnu AIGI ;
geaidnu:geajdnu AIGI ;
geaidnu:geajdnu AIGI ;
geaidnu:geajdnu AIGI ;
geaidnu:geajdnu AIGI ;
gáibmi:gájbmi GOAHTI ; !+SgNomCmp +SgGenCmp +PlGenCmp
gáibmi:gájbmi GOAHTI ; !+SgNomCmp +SgGenCmp +PlGenCmp
gáibmi:gájbmi GOAHTI ; !+SgNomCmp +SgGenCmp +PlGenCmp
gáibmi:gájbmi GOAHTI ; !+SgNomCmp +SgGenCmp +PlGenCmp
gáibmi:gájbmi GOAHTI ; !+SgNomCmp +SgGenCmp +PlGenCmp
gáibmi:gájbmi GOAHTI ; !+SgNomCmp +SgGenCmp +PlGenCmp
gáibmi:gájbmi GOAHTI ; !+SgNomCmp +SgGenCmp +PlGenCmp
gáibmi:gájbmi GOAHTI ; !+SgNomCmp +SgGenCmp +PlGenCmp
gáibmi:gájbmi GOAHTI ; !+SgNomCmp +SgGenCmp +PlGenCmp
gáibmi:gájbmi GOAHTI ; !+SgNomCmp +SgGenCmp +PlGenCmp
gáibmi:gájbmi GOAHTI ; !+SgNomCmp +SgGenCmp +PlGenCmp
gáibmi:gájbmi GOAHTI ; !+SgNomCmp +SgGenCmp +PlGenCmp
gáibmi:gájbmi GOAHTI ; !+SgNomCmp +SgGenCmp +PlGenCmp
gáibmi:gájbmi GOAHTI ; !+SgNomCmp +SgGenCmp +PlGenCmp
gáibmi:gájbmi GOAHTI ; !+SgNomCmp +SgGenCmp +PlGenCmp
gáibmi:gájbmi GOAHTI ; !+SgNomCmp +SgGenCmp +PlGenCmp
gáibmi:gájbmi GOAHTI ; !+SgNomCmp +SgGenCmp +PlGenCmp
gáibmi:gájbmi GOAHTI ; !+SgNomCmp +SgGenCmp +PlGenCmp
gáibmi:gájbmi GOAHTI ; !+SgNomCmp +SgGenCmp +PlGenCmp
gáibmi:gájbmi GOAHTI ; !+SgNomCmp +SgGenCmp +PlGenCmp
gáibmi:gájbmi GOAHTI ; !+SgNomCmp +SgGenCmp +PlGenCmp
gáibmi:gájbmi GOAHTI ; !+SgNomCmp +SgGenCmp +PlGenCmp
fearán GAHPIRLONG ;
fearán GAHPIRLONG ;
fearán GAHPIRLONG ;
fearán GAHPIRLONG ;
fearán GAHPIRLONG ;
fearán GAHPIRLONG ;
fearán GAHPIRLONG ;
fearán GAHPIRLONG ;
fearán GAHPIRLONG ;
fearán GAHPIRLONG ;
fearán GAHPIRLONG ;
fearán GAHPIRLONG ;
fearán GAHPIRLONG ;
fearán GAHPIRLONG ;
fearán GAHPIRLONG ;
fearán GAHPIRLONG ;
fearán GAHPIRLONG ;
fearán GAHPIRLONG ;
fearán GAHPIRLONG ;
fearán GAHPIRLONG ;
fearán GAHPIRLONG ;
fearán GAHPIRLONG ;
dilli ALBMILONG ; !+SgNomCmp +DefSgGenCmp +DefPlGenCmp +SgLeft +SgNomLeft +SgGenLeft +PlGenLeft
dilli ALBMILONG ; !+SgNomCmp +DefSgGenCmp +DefPlGenCmp +SgLeft +SgNomLeft +SgGenLeft +PlGenLeft
dilli ALBMILONG ; !+SgNomCmp +DefSgGenCmp +DefPlGenCmp +SgLeft +SgNomLeft +SgGenLeft +PlGenLeft
dilli ALBMILONG ; !+SgNomCmp +DefSgGenCmp +DefPlGenCmp +SgLeft +SgNomLeft +SgGenLeft +PlGenLeft
dilli ALBMILONG ; !+SgNomCmp +DefSgGenCmp +DefPlGenCmp +SgLeft +SgNomLeft +SgGenLeft +PlGenLeft
dilli ALBMILONG ; !+SgNomCmp +DefSgGenCmp +DefPlGenCmp +SgLeft +SgNomLeft +SgGenLeft +PlGenLeft
dilli ALBMILONG ; !+SgNomCmp +DefSgGenCmp +DefPlGenCmp +SgLeft +SgNomLeft +SgGenLeft +PlGenLeft
dilli ALBMILONG ; !+SgNomCmp +DefSgGenCmp +DefPlGenCmp +SgLeft +SgNomLeft +SgGenLeft +PlGenLeft
dilli ALBMILONG ; !+SgNomCmp +DefSgGenCmp +DefPlGenCmp +SgLeft +SgNomLeft +SgGenLeft +PlGenLeft
dilli ALBMILONG ; !+SgNomCmp +DefSgGenCmp +DefPlGenCmp +SgLeft +SgNomLeft +SgGenLeft +PlGenLeft
dilli ALBMILONG ; !+SgNomCmp +DefSgGenCmp +DefPlGenCmp +SgLeft +SgNomLeft +SgGenLeft +PlGenLeft
dilli ALBMILONG ; !+SgNomCmp +DefSgGenCmp +DefPlGenCmp +SgLeft +SgNomLeft +SgGenLeft +PlGenLeft
dilli ALBMILONG ; !+SgNomCmp +DefSgGenCmp +DefPlGenCmp +SgLeft +SgNomLeft +SgGenLeft +PlGenLeft
dilli ALBMILONG ; !+SgNomCmp +DefSgGenCmp +DefPlGenCmp +SgLeft +SgNomLeft +SgGenLeft +PlGenLeft
dilli ALBMILONG ; !+SgNomCmp +DefSgGenCmp +DefPlGenCmp +SgLeft +SgNomLeft +SgGenLeft +PlGenLeft
dilli ALBMILONG ; !+SgNomCmp +DefSgGenCmp +DefPlGenCmp +SgLeft +SgNomLeft +SgGenLeft +PlGenLeft
dilli ALBMILONG ; !+SgNomCmp +DefSgGenCmp +DefPlGenCmp +SgLeft +SgNomLeft +SgGenLeft +PlGenLeft
dilli ALBMILONG ; !+SgNomCmp +DefSgGenCmp +DefPlGenCmp +SgLeft +SgNomLeft +SgGenLeft +PlGenLeft
dilli ALBMILONG ; !+SgNomCmp +DefSgGenCmp +DefPlGenCmp +SgLeft +SgNomLeft +SgGenLeft +PlGenLeft
dilli ALBMILONG ; !+SgNomCmp +DefSgGenCmp +DefPlGenCmp +SgLeft +SgNomLeft +SgGenLeft +PlGenLeft
dilli ALBMILONG ; !+SgNomCmp +DefSgGenCmp +DefPlGenCmp +SgLeft +SgNomLeft +SgGenLeft +PlGenLeft
dilli ALBMILONG ; !+SgNomCmp +DefSgGenCmp +DefPlGenCmp +SgLeft +SgNomLeft +SgGenLeft +PlGenLeft
buhtadas:buhtadass JOHTOLAT ;
buhtadas:buhtadass JOHTOLAT ;
buhtadas:buhtadass JOHTOLAT ;
buhtadas:buhtadass JOHTOLAT ;
buhtadas:buhtadass JOHTOLAT ;
buhtadas:buhtadass JOHTOLAT ;
buhtadas:buhtadass JOHTOLAT ;
buhtadas:buhtadass JOHTOLAT ;
buhtadas:buhtadass JOHTOLAT ;
buhtadas:buhtadass JOHTOLAT ;
buhtadas:buhtadass JOHTOLAT ;
buhtadas:buhtadass JOHTOLAT ;
buhtadas:buhtadass JOHTOLAT ;
buhtadas:buhtadass JOHTOLAT ;
buhtadas:buhtadass JOHTOLAT ;
buhtadas:buhtadass JOHTOLAT ;
buhtadas:buhtadass JOHTOLAT ;
buhtadas:buhtadass JOHTOLAT ;
buhtadas:buhtadass JOHTOLAT ;
buhtadas:buhtadass JOHTOLAT ;
buhtadas:buhtadass JOHTOLAT ;
buhtadas:buhtadass JOHTOLAT ;
buhtadas:buhtadass JOHTOLAT ;
buhtadas:buhtadass JOHTOLAT ;
buhtadas:buhtadass JOHTOLAT ;
buhtadas:buhtadass JOHTOLAT ;
buhtadas:buhtadass JOHTOLAT ;
buhtadas:buhtadass JOHTOLAT ;
buhtadas:buhtadass JOHTOLAT ;
buhtadas:buhtadass JOHTOLAT ;
buhtadas:buhtadass JOHTOLAT ;
buhtadas:buhtadass JOHTOLAT ;
buhtadas:buhtadass JOHTOLAT ;
áhkká ALBMILONG ; !+SgNomCmp +SgGenCmp +PlGenCmp
áhkká ALBMILONG ; !+SgNomCmp +SgGenCmp +PlGenCmp
áhkká ALBMILONG ; !+SgNomCmp +SgGenCmp +PlGenCmp
áhkká ALBMILONG ; !+SgNomCmp +SgGenCmp +PlGenCmp
áhkká ALBMILONG ; !+SgNomCmp +SgGenCmp +PlGenCmp
áhkká ALBMILONG ; !+SgNomCmp +SgGenCmp +PlGenCmp
áhkká ALBMILONG ; !+SgNomCmp +SgGenCmp +PlGenCmp
áhkká ALBMILONG ; !+SgNomCmp +SgGenCmp +PlGenCmp
áhkká ALBMILONG ; !+SgNomCmp +SgGenCmp +PlGenCmp
áhkká ALBMILONG ; !+SgNomCmp +SgGenCmp +PlGenCmp
áhkká ALBMILONG ; !+SgNomCmp +SgGenCmp +PlGenCmp
áhkká ALBMILONG ; !+SgNomCmp +SgGenCmp +PlGenCmp
áhkká ALBMILONG ; !+SgNomCmp +SgGenCmp +PlGenCmp
áhkká ALBMILONG ; !+SgNomCmp +SgGenCmp +PlGenCmp
áhkká ALBMILONG ; !+SgNomCmp +SgGenCmp +PlGenCmp
áhkká ALBMILONG ; !+SgNomCmp +SgGenCmp +PlGenCmp
áhkká ALBMILONG ; !+SgNomCmp +SgGenCmp +PlGenCmp
áhkká ALBMILONG ; !+SgNomCmp +SgGenCmp +PlGenCmp
áhkká ALBMILONG ; !+SgNomCmp +SgGenCmp +PlGenCmp
áhkká ALBMILONG ; !+SgNomCmp +SgGenCmp +PlGenCmp
áhkká ALBMILONG ; !+SgNomCmp +SgGenCmp +PlGenCmp
áhkká ALBMILONG ; !+SgNomCmp +SgGenCmp +PlGenCmp
veah0tu:veah'tu GOAHTI ;
veah0tu:veah'tu GOAHTI ;
veah0tu:veah'tu GOAHTI ;
veah0tu:veah'tu GOAHTI ;
veah0tu:veah'tu GOAHTI ;
veah0tu:veah'tu GOAHTI ;
veah0tu:veah'tu GOAHTI ;
veah0tu:veah'tu GOAHTI ;
veah0tu:veah'tu GOAHTI ;
veah0tu:veah'tu GOAHTI ;
veah0tu:veah'tu GOAHTI ;
veah0tu:veah'tu GOAHTI ;
veah0tu:veah'tu GOAHTI ;
veah0tu:veah'tu GOAHTI ;
veah0tu:veah'tu GOAHTI ;
veah0tu:veah'tu GOAHTI ;
veah0tu:veah'tu GOAHTI ;
veah0tu:veah'tu GOAHTI ;
veah0tu:veah'tu GOAHTI ;
veah0tu:veah'tu GOAHTI ;
veah0tu:veah'tu GOAHTI ;
veah0tu:veah'tu GOAHTI ;
rii0du:rij'du ALBMI ;
rii0du:rij'du ALBMI ;
rii0du:rij'du ALBMI ;
rii0du:rij'du ALBMI ;
rii0du:rij'du ALBMI ;
rii0du:rij'du ALBMI ;
rii0du:rij'du ALBMI ;
rii0du:rij'du ALBMI ;
rii0du:rij'du ALBMI ;
rii0du:rij'du ALBMI ;
rii0du:rij'du ALBMI ;
rii0du:rij'du ALBMI ;
rii0du:rij'du ALBMI ;
rii0du:rij'du ALBMI ;
rii0du:rij'du ALBMI ;
rii0du:rij'du ALBMI ;
rii0du:rij'du ALBMI ;
rii0du:rij'du ALBMI ;
rii0du:rij'du ALBMI ;
rii0du:rij'du ALBMI ;
rii0du:rij'du ALBMI ;
rii0du:rij'du ALBMI ;
rássi AIGI ; !+SgNomCmp +SgGenCmp +DefPlGenCmp
rássi AIGI ; !+SgNomCmp +SgGenCmp +DefPlGenCmp
rássi AIGI ; !+SgNomCmp +SgGenCmp +DefPlGenCmp
rássi AIGI ; !+SgNomCmp +SgGenCmp +DefPlGenCmp
rássi AIGI ; !+SgNomCmp +SgGenCmp +DefPlGenCmp
rássi AIGI ; !+SgNomCmp +SgGenCmp +DefPlGenCmp
rássi AIGI ; !+SgNomCmp +SgGenCmp +DefPlGenCmp
rássi AIGI ; !+SgNomCmp +SgGenCmp +DefPlGenCmp
rássi AIGI ; !+SgNomCmp +SgGenCmp +DefPlGenCmp
rássi AIGI ; !+SgNomCmp +SgGenCmp +DefPlGenCmp
rássi AIGI ; !+SgNomCmp +SgGenCmp +DefPlGenCmp
rássi AIGI ; !+SgNomCmp +SgGenCmp +DefPlGenCmp
rássi AIGI ; !+SgNomCmp +SgGenCmp +DefPlGenCmp
rássi AIGI ; !+SgNomCmp +SgGenCmp +DefPlGenCmp
rássi AIGI ; !+SgNomCmp +SgGenCmp +DefPlGenCmp
rássi AIGI ; !+SgNomCmp +SgGenCmp +DefPlGenCmp
rássi AIGI ; !+SgNomCmp +SgGenCmp +DefPlGenCmp
rássi AIGI ; !+SgNomCmp +SgGenCmp +DefPlGenCmp
rássi AIGI ; !+SgNomCmp +SgGenCmp +DefPlGenCmp
rássi AIGI ; !+SgNomCmp +SgGenCmp +DefPlGenCmp
rássi AIGI ; !+SgNomCmp +SgGenCmp +DefPlGenCmp
rássi AIGI ; !+SgNomCmp +SgGenCmp +DefPlGenCmp
muol0da:muol'da GOAHTI ;
muol0da:muol'da GOAHTI ;
muol0da:muol'da GOAHTI ;
muol0da:muol'da GOAHTI ;
muol0da:muol'da GOAHTI ;
muol0da:muol'da GOAHTI ;
muol0da:muol'da GOAHTI ;
muol0da:muol'da GOAHTI ;
muol0da:muol'da GOAHTI ;
muol0da:muol'da GOAHTI ;
muol0da:muol'da GOAHTI ;
muol0da:muol'da GOAHTI ;
muol0da:muol'da GOAHTI ;
muol0da:muol'da GOAHTI ;
muol0da:muol'da GOAHTI ;
muol0da:muol'da GOAHTI ;
muol0da:muol'da GOAHTI ;
muol0da:muol'da GOAHTI ;
muol0da:muol'da GOAHTI ;
muol0da:muol'da GOAHTI ;
muol0da:muol'da GOAHTI ;
muol0da:muol'da GOAHTI ;
moi0vi:moj'vi GOAHTI ;
moi0vi:moj'vi GOAHTI ;
moi0vi:moj'vi GOAHTI ;
moi0vi:moj'vi GOAHTI ;
moi0vi:moj'vi GOAHTI ;
moi0vi:moj'vi GOAHTI ;
moi0vi:moj'vi GOAHTI ;
moi0vi:moj'vi GOAHTI ;
moi0vi:moj'vi GOAHTI ;
moi0vi:moj'vi GOAHTI ;
moi0vi:moj'vi GOAHTI ;
moi0vi:moj'vi GOAHTI ;
moi0vi:moj'vi GOAHTI ;
moi0vi:moj'vi GOAHTI ;
moi0vi:moj'vi GOAHTI ;
moi0vi:moj'vi GOAHTI ;
moi0vi:moj'vi GOAHTI ;
moi0vi:moj'vi GOAHTI ;
moi0vi:moj'vi GOAHTI ;
moi0vi:moj'vi GOAHTI ;
moi0vi:moj'vi GOAHTI ;
moi0vi:moj'vi GOAHTI ;
moalla GOAHTI ;
moalla GOAHTI ;
moalla GOAHTI ;
moalla GOAHTI ;
moalla GOAHTI ;
moalla GOAHTI ;
moalla GOAHTI ;
moalla GOAHTI ;
moalla GOAHTI ;
moalla GOAHTI ;
moalla GOAHTI ;
moalla GOAHTI ;
moalla GOAHTI ;
moalla GOAHTI ;
moalla GOAHTI ;
moalla GOAHTI ;
moalla GOAHTI ;
moalla GOAHTI ;
moalla GOAHTI ;
moalla GOAHTI ;
moalla GOAHTI ;
moalla GOAHTI ;
mearri GOAHTI ;
mearri GOAHTI ;
mearri GOAHTI ;
mearri GOAHTI ;
mearri GOAHTI ;
mearri GOAHTI ;
mearri GOAHTI ;
mearri GOAHTI ;
mearri GOAHTI ;
mearri GOAHTI ;
mearri GOAHTI ;
mearri GOAHTI ;
mearri GOAHTI ;
mearri GOAHTI ;
mearri GOAHTI ;
mearri GOAHTI ;
mearri GOAHTI ;
mearri GOAHTI ;
mearri GOAHTI ;
mearri GOAHTI ;
mearri GOAHTI ;
mearri GOAHTI ;
mearkkašeapmi:mearkkaš EAPMI ; !+SgCmp +SgLeft +SgNomLeft +SgGenLeft +PlGenLeft
mearkkašeapmi:mearkkaš EAPMI ; !+SgCmp +SgLeft +SgNomLeft +SgGenLeft +PlGenLeft
mearkkašeapmi:mearkkaš EAPMI ; !+SgCmp +SgLeft +SgNomLeft +SgGenLeft +PlGenLeft
mearkkašeapmi:mearkkaš EAPMI ; !+SgCmp +SgLeft +SgNomLeft +SgGenLeft +PlGenLeft
mearkkašeapmi:mearkkaš EAPMI ; !+SgCmp +SgLeft +SgNomLeft +SgGenLeft +PlGenLeft
mearkkašeapmi:mearkkaš EAPMI ; !+SgCmp +SgLeft +SgNomLeft +SgGenLeft +PlGenLeft
mearkkašeapmi:mearkkaš EAPMI ; !+SgCmp +SgLeft +SgNomLeft +SgGenLeft +PlGenLeft
mearkkašeapmi:mearkkaš EAPMI ; !+SgCmp +SgLeft +SgNomLeft +SgGenLeft +PlGenLeft
mearkkašeapmi:mearkkaš EAPMI ; !+SgCmp +SgLeft +SgNomLeft +SgGenLeft +PlGenLeft
mearkkašeapmi:mearkkaš EAPMI ; !+SgCmp +SgLeft +SgNomLeft +SgGenLeft +PlGenLeft
mearkkašeapmi:mearkkaš EAPMI ; !+SgCmp +SgLeft +SgNomLeft +SgGenLeft +PlGenLeft
mearkkašeapmi:mearkkaš EAPMI ; !+SgCmp +SgLeft +SgNomLeft +SgGenLeft +PlGenLeft
mearkkašeapmi:mearkkaš EAPMI ; !+SgCmp +SgLeft +SgNomLeft +SgGenLeft +PlGenLeft
mearkkašeapmi:mearkkaš EAPMI ; !+SgCmp +SgLeft +SgNomLeft +SgGenLeft +PlGenLeft
mearkkašeapmi:mearkkaš EAPMI ; !+SgCmp +SgLeft +SgNomLeft +SgGenLeft +PlGenLeft
mearkkašeapmi:mearkkaš EAPMI ; !+SgCmp +SgLeft +SgNomLeft +SgGenLeft +PlGenLeft
mearkkašeapmi:mearkkaš EAPMI ; !+SgCmp +SgLeft +SgNomLeft +SgGenLeft +PlGenLeft
mearkkašeapmi:mearkkaš EAPMI ; !+SgCmp +SgLeft +SgNomLeft +SgGenLeft +PlGenLeft
mearkkašeapmi:mearkkaš EAPMI ; !+SgCmp +SgLeft +SgNomLeft +SgGenLeft +PlGenLeft
mearkkašeapmi:mearkkaš EAPMI ; !+SgCmp +SgLeft +SgNomLeft +SgGenLeft +PlGenLeft
mearkkašeapmi:mearkkaš EAPMI ; !+SgCmp +SgLeft +SgNomLeft +SgGenLeft +PlGenLeft
mearkkašeapmi:mearkkaš EAPMI ; !+SgCmp +SgLeft +SgNomLeft +SgGenLeft +PlGenLeft
logaldallan:logaldallam BOAHTIN ; !+SgCmp
logaldallan:logaldallam BOAHTIN ; !+SgCmp
logaldallan:logaldallam BOAHTIN ; !+SgCmp
logaldallan:logaldallam BOAHTIN ; !+SgCmp
logaldallan:logaldallam BOAHTIN ; !+SgCmp
logaldallan:logaldallam BOAHTIN ; !+SgCmp
logaldallan:logaldallam BOAHTIN ; !+SgCmp
logaldallan:logaldallam BOAHTIN ; !+SgCmp
logaldallan:logaldallam BOAHTIN ; !+SgCmp
logaldallan:logaldallam BOAHTIN ; !+SgCmp
logaldallan:logaldallam BOAHTIN ; !+SgCmp
logaldallan:logaldallam BOAHTIN ; !+SgCmp
logaldallan:logaldallam BOAHTIN ; !+SgCmp
logaldallan:logaldallam BOAHTIN ; !+SgCmp
logaldallan:logaldallam BOAHTIN ; !+SgCmp
logaldallan:logaldallam BOAHTIN ; !+SgCmp
logaldallan:logaldallam BOAHTIN ; !+SgCmp
logaldallan:logaldallam BOAHTIN ; !+SgCmp
logaldallan:logaldallam BOAHTIN ; !+SgCmp
logaldallan:logaldallam BOAHTIN ; !+SgCmp
logaldallan:logaldallam BOAHTIN ; !+SgCmp
logaldallan:logaldallam BOAHTIN ; !+SgCmp
láse GOAHTI ;
láse GOAHTI ;
láse GOAHTI ;
láse GOAHTI ;
láse GOAHTI ;
láse GOAHTI ;
láse GOAHTI ;
láse GOAHTI ;
láse GOAHTI ;
láse GOAHTI ;
láse GOAHTI ;
láse GOAHTI ;
láse GOAHTI ;
láse GOAHTI ;
láse GOAHTI ;
láse GOAHTI ;
láse GOAHTI ;
láse GOAHTI ;
láse GOAHTI ;
láse GOAHTI ;
láse GOAHTI ;
láse GOAHTI ;
lái0gi:láj'gi GOAHTI ;
lái0gi:láj'gi GOAHTI ;
lái0gi:láj'gi GOAHTI ;
lái0gi:láj'gi GOAHTI ;
lái0gi:láj'gi GOAHTI ;
lái0gi:láj'gi GOAHTI ;
lái0gi:láj'gi GOAHTI ;
lái0gi:láj'gi GOAHTI ;
lái0gi:láj'gi GOAHTI ;
lái0gi:láj'gi GOAHTI ;
lái0gi:láj'gi GOAHTI ;
lái0gi:láj'gi GOAHTI ;
lái0gi:láj'gi GOAHTI ;
lái0gi:láj'gi GOAHTI ;
lái0gi:láj'gi GOAHTI ;
lái0gi:láj'gi GOAHTI ;
lái0gi:láj'gi GOAHTI ;
lái0gi:láj'gi GOAHTI ;
lái0gi:láj'gi GOAHTI ;
lái0gi:láj'gi GOAHTI ;
lái0gi:láj'gi GOAHTI ;
lái0gi:láj'gi GOAHTI ;
joh0ka:joh'ka GOAHTI ; !+SgNomCmp +SgGenCmp +PlGenCmp
joh0ka:joh'ka GOAHTI ; !+SgNomCmp +SgGenCmp +PlGenCmp
joh0ka:joh'ka GOAHTI ; !+SgNomCmp +SgGenCmp +PlGenCmp
joh0ka:joh'ka GOAHTI ; !+SgNomCmp +SgGenCmp +PlGenCmp
joh0ka:joh'ka GOAHTI ; !+SgNomCmp +SgGenCmp +PlGenCmp
joh0ka:joh'ka GOAHTI ; !+SgNomCmp +SgGenCmp +PlGenCmp
joh0ka:joh'ka GOAHTI ; !+SgNomCmp +SgGenCmp +PlGenCmp
joh0ka:joh'ka GOAHTI ; !+SgNomCmp +SgGenCmp +PlGenCmp
joh0ka:joh'ka GOAHTI ; !+SgNomCmp +SgGenCmp +PlGenCmp
joh0ka:joh'ka GOAHTI ; !+SgNomCmp +SgGenCmp +PlGenCmp
joh0ka:joh'ka GOAHTI ; !+SgNomCmp +SgGenCmp +PlGenCmp
joh0ka:joh'ka GOAHTI ; !+SgNomCmp +SgGenCmp +PlGenCmp
joh0ka:joh'ka GOAHTI ; !+SgNomCmp +SgGenCmp +PlGenCmp
joh0ka:joh'ka GOAHTI ; !+SgNomCmp +SgGenCmp +PlGenCmp
joh0ka:joh'ka GOAHTI ; !+SgNomCmp +SgGenCmp +PlGenCmp
joh0ka:joh'ka GOAHTI ; !+SgNomCmp +SgGenCmp +PlGenCmp
joh0ka:joh'ka GOAHTI ; !+SgNomCmp +SgGenCmp +PlGenCmp
joh0ka:joh'ka GOAHTI ; !+SgNomCmp +SgGenCmp +PlGenCmp
joh0ka:joh'ka GOAHTI ; !+SgNomCmp +SgGenCmp +PlGenCmp
joh0ka:joh'ka GOAHTI ; !+SgNomCmp +SgGenCmp +PlGenCmp
joh0ka:joh'ka GOAHTI ; !+SgNomCmp +SgGenCmp +PlGenCmp
joh0ka:joh'ka GOAHTI ; !+SgNomCmp +SgGenCmp +PlGenCmp
geahpádus:geahpáduss JOHTOLAT ; !+SgNomCmp +DefSgGenCmp +DefPlGenCmp +SgLeft +SgNomLeft +SgGenLeft +PlGenLeft
geahpádus:geahpáduss JOHTOLAT ; !+SgNomCmp +DefSgGenCmp +DefPlGenCmp +SgLeft +SgNomLeft +SgGenLeft +PlGenLeft
geahpádus:geahpáduss JOHTOLAT ; !+SgNomCmp +DefSgGenCmp +DefPlGenCmp +SgLeft +SgNomLeft +SgGenLeft +PlGenLeft
geahpádus:geahpáduss JOHTOLAT ; !+SgNomCmp +DefSgGenCmp +DefPlGenCmp +SgLeft +SgNomLeft +SgGenLeft +PlGenLeft
geahpádus:geahpáduss JOHTOLAT ; !+SgNomCmp +DefSgGenCmp +DefPlGenCmp +SgLeft +SgNomLeft +SgGenLeft +PlGenLeft
geahpádus:geahpáduss JOHTOLAT ; !+SgNomCmp +DefSgGenCmp +DefPlGenCmp +SgLeft +SgNomLeft +SgGenLeft +PlGenLeft
geahpádus:geahpáduss JOHTOLAT ; !+SgNomCmp +DefSgGenCmp +DefPlGenCmp +SgLeft +SgNomLeft +SgGenLeft +PlGenLeft
geahpádus:geahpáduss JOHTOLAT ; !+SgNomCmp +DefSgGenCmp +DefPlGenCmp +SgLeft +SgNomLeft +SgGenLeft +PlGenLeft
geahpádus:geahpáduss JOHTOLAT ; !+SgNomCmp +DefSgGenCmp +DefPlGenCmp +SgLeft +SgNomLeft +SgGenLeft +PlGenLeft
geahpádus:geahpáduss JOHTOLAT ; !+SgNomCmp +DefSgGenCmp +DefPlGenCmp +SgLeft +SgNomLeft +SgGenLeft +PlGenLeft
geahpádus:geahpáduss JOHTOLAT ; !+SgNomCmp +DefSgGenCmp +DefPlGenCmp +SgLeft +SgNomLeft +SgGenLeft +PlGenLeft
geahpádus:geahpáduss JOHTOLAT ; !+SgNomCmp +DefSgGenCmp +DefPlGenCmp +SgLeft +SgNomLeft +SgGenLeft +PlGenLeft
geahpádus:geahpáduss JOHTOLAT ; !+SgNomCmp +DefSgGenCmp +DefPlGenCmp +SgLeft +SgNomLeft +SgGenLeft +PlGenLeft
geahpádus:geahpáduss JOHTOLAT ; !+SgNomCmp +DefSgGenCmp +DefPlGenCmp +SgLeft +SgNomLeft +SgGenLeft +PlGenLeft
geahpádus:geahpáduss JOHTOLAT ; !+SgNomCmp +DefSgGenCmp +DefPlGenCmp +SgLeft +SgNomLeft +SgGenLeft +PlGenLeft
geahpádus:geahpáduss JOHTOLAT ; !+SgNomCmp +DefSgGenCmp +DefPlGenCmp +SgLeft +SgNomLeft +SgGenLeft +PlGenLeft
geahpádus:geahpáduss JOHTOLAT ; !+SgNomCmp +DefSgGenCmp +DefPlGenCmp +SgLeft +SgNomLeft +SgGenLeft +PlGenLeft
geahpádus:geahpáduss JOHTOLAT ; !+SgNomCmp +DefSgGenCmp +DefPlGenCmp +SgLeft +SgNomLeft +SgGenLeft +PlGenLeft
geahpádus:geahpáduss JOHTOLAT ; !+SgNomCmp +DefSgGenCmp +DefPlGenCmp +SgLeft +SgNomLeft +SgGenLeft +PlGenLeft
geahpádus:geahpáduss JOHTOLAT ; !+SgNomCmp +DefSgGenCmp +DefPlGenCmp +SgLeft +SgNomLeft +SgGenLeft +PlGenLeft
geahpádus:geahpáduss JOHTOLAT ; !+SgNomCmp +DefSgGenCmp +DefPlGenCmp +SgLeft +SgNomLeft +SgGenLeft +PlGenLeft
geahpádus:geahpáduss JOHTOLAT ; !+SgNomCmp +DefSgGenCmp +DefPlGenCmp +SgLeft +SgNomLeft +SgGenLeft +PlGenLeft
gálli:gálli¤ ALBMILONG ;
gálli:gálli¤ ALBMILONG ;
gálli:gálli¤ ALBMILONG ;
gálli:gálli¤ ALBMILONG ;
gálli:gálli¤ ALBMILONG ;
gálli:gálli¤ ALBMILONG ;
gálli:gálli¤ ALBMILONG ;
gálli:gálli¤ ALBMILONG ;
gálli:gálli¤ ALBMILONG ;
gálli:gálli¤ ALBMILONG ;
gálli:gálli¤ ALBMILONG ;
gálli:gálli¤ ALBMILONG ;
gálli:gálli¤ ALBMILONG ;
gálli:gálli¤ ALBMILONG ;
gálli:gálli¤ ALBMILONG ;
gálli:gálli¤ ALBMILONG ;
gálli:gálli¤ ALBMILONG ;
gálli:gálli¤ ALBMILONG ;
gálli:gálli¤ ALBMILONG ;
gálli:gálli¤ ALBMILONG ;
gálli:gálli¤ ALBMILONG ;
gálli:gálli¤ ALBMILONG ;
fiel0lu:fiel'lu GOAHTI ;
fiel0lu:fiel'lu GOAHTI ;
fiel0lu:fiel'lu GOAHTI ;
fiel0lu:fiel'lu GOAHTI ;
fiel0lu:fiel'lu GOAHTI ;
fiel0lu:fiel'lu GOAHTI ;
fiel0lu:fiel'lu GOAHTI ;
fiel0lu:fiel'lu GOAHTI ;
fiel0lu:fiel'lu GOAHTI ;
fiel0lu:fiel'lu GOAHTI ;
fiel0lu:fiel'lu GOAHTI ;
fiel0lu:fiel'lu GOAHTI ;
fiel0lu:fiel'lu GOAHTI ;
fiel0lu:fiel'lu GOAHTI ;
fiel0lu:fiel'lu GOAHTI ;
fiel0lu:fiel'lu GOAHTI ;
fiel0lu:fiel'lu GOAHTI ;
fiel0lu:fiel'lu GOAHTI ;
fiel0lu:fiel'lu GOAHTI ;
fiel0lu:fiel'lu GOAHTI ;
fiel0lu:fiel'lu GOAHTI ;
fiel0lu:fiel'lu GOAHTI ;
fáv0ru:fáv'ru GOAHTI ; !+SgNomCmp +SgGenCmp +PlGenCmp
fáv0ru:fáv'ru GOAHTI ; !+SgNomCmp +SgGenCmp +PlGenCmp
fáv0ru:fáv'ru GOAHTI ; !+SgNomCmp +SgGenCmp +PlGenCmp
fáv0ru:fáv'ru GOAHTI ; !+SgNomCmp +SgGenCmp +PlGenCmp
fáv0ru:fáv'ru GOAHTI ; !+SgNomCmp +SgGenCmp +PlGenCmp
fáv0ru:fáv'ru GOAHTI ; !+SgNomCmp +SgGenCmp +PlGenCmp
fáv0ru:fáv'ru GOAHTI ; !+SgNomCmp +SgGenCmp +PlGenCmp
fáv0ru:fáv'ru GOAHTI ; !+SgNomCmp +SgGenCmp +PlGenCmp
fáv0ru:fáv'ru GOAHTI ; !+SgNomCmp +SgGenCmp +PlGenCmp
fáv0ru:fáv'ru GOAHTI ; !+SgNomCmp +SgGenCmp +PlGenCmp
fáv0ru:fáv'ru GOAHTI ; !+SgNomCmp +SgGenCmp +PlGenCmp
fáv0ru:fáv'ru GOAHTI ; !+SgNomCmp +SgGenCmp +PlGenCmp
fáv0ru:fáv'ru GOAHTI ; !+SgNomCmp +SgGenCmp +PlGenCmp
fáv0ru:fáv'ru GOAHTI ; !+SgNomCmp +SgGenCmp +PlGenCmp
fáv0ru:fáv'ru GOAHTI ; !+SgNomCmp +SgGenCmp +PlGenCmp
fáv0ru:fáv'ru GOAHTI ; !+SgNomCmp +SgGenCmp +PlGenCmp
fáv0ru:fáv'ru GOAHTI ; !+SgNomCmp +SgGenCmp +PlGenCmp
fáv0ru:fáv'ru GOAHTI ; !+SgNomCmp +SgGenCmp +PlGenCmp
fáv0ru:fáv'ru GOAHTI ; !+SgNomCmp +SgGenCmp +PlGenCmp
fáv0ru:fáv'ru GOAHTI ; !+SgNomCmp +SgGenCmp +PlGenCmp
fáv0ru:fáv'ru GOAHTI ; !+SgNomCmp +SgGenCmp +PlGenCmp
fáv0ru:fáv'ru GOAHTI ; !+SgNomCmp +SgGenCmp +PlGenCmp
eallu GOAHTI ;
eallu GOAHTI ;
eallu GOAHTI ;
eallu GOAHTI ;
eallu GOAHTI ;
eallu GOAHTI ;
eallu GOAHTI ;
eallu GOAHTI ;
eallu GOAHTI ;
eallu GOAHTI ;
eallu GOAHTI ;
eallu GOAHTI ;
eallu GOAHTI ;
eallu GOAHTI ;
eallu GOAHTI ;
eallu GOAHTI ;
eallu GOAHTI ;
eallu GOAHTI ;
eallu GOAHTI ;
eallu GOAHTI ;
eallu GOAHTI ;
eallu GOAHTI ;
duod0ji:duod'ji GOAHTI ;
duod0ji:duod'ji GOAHTI ;
duod0ji:duod'ji GOAHTI ;
duod0ji:duod'ji GOAHTI ;
duod0ji:duod'ji GOAHTI ;
duod0ji:duod'ji GOAHTI ;
duod0ji:duod'ji GOAHTI ;
duod0ji:duod'ji GOAHTI ;
duod0ji:duod'ji GOAHTI ;
duod0ji:duod'ji GOAHTI ;
duod0ji:duod'ji GOAHTI ;
duod0ji:duod'ji GOAHTI ;
duod0ji:duod'ji GOAHTI ;
duod0ji:duod'ji GOAHTI ;
duod0ji:duod'ji GOAHTI ;
duod0ji:duod'ji GOAHTI ;
duod0ji:duod'ji GOAHTI ;
duod0ji:duod'ji GOAHTI ;
duod0ji:duod'ji GOAHTI ;
duod0ji:duod'ji GOAHTI ;
duod0ji:duod'ji GOAHTI ;
duod0ji:duod'ji GOAHTI ;
deatta:deaddag8 SEAMU ;
deatta:deaddag8 SEAMU ;
deatta:deaddag8 SEAMU ;
deatta:deaddag8 SEAMU ;
deatta:deaddag8 SEAMU ;
deatta:deaddag8 SEAMU ;
deatta:deaddag8 SEAMU ;
deatta:deaddag8 SEAMU ;
deatta:deaddag8 SEAMU ;
deatta:deaddag8 SEAMU ;
deatta:deaddag8 SEAMU ;
deatta:deaddag8 SEAMU ;
deatta:deaddag8 SEAMU ;
deatta:deaddag8 SEAMU ;
deatta:deaddag8 SEAMU ;
deatta:deaddag8 SEAMU ;
deatta:deaddag8 SEAMU ;
deatta:deaddag8 SEAMU ;
deatta:deaddag8 SEAMU ;
deatta:deaddag8 SEAMU ;
deatta:deaddag8 SEAMU ;
deatta:deaddag8 SEAMU ;
deatta:deaddag8 SEAMU ;
deatta:deaddag8 SEAMU ;
deatta:deaddag8 SEAMU ;
deatta:deaddag8 SEAMU ;
deatta:deaddag8 SEAMU ;
deatta:deaddag8 SEAMU ;
deatta:deaddag8 SEAMU ;
deatta:deaddag8 SEAMU ;
deatta:deaddag8 SEAMU ;
deatta:deaddag8 SEAMU ;
deatta:deaddag8 SEAMU ;
deajat:dead'ja BUVSSAT ;
deajat:dead'ja BUVSSAT ;
deajat:dead'ja BUVSSAT ;
deajat:dead'ja BUVSSAT ;
deajat:dead'ja BUVSSAT ;
deajat:dead'ja BUVSSAT ;
deajat:dead'ja BUVSSAT ;
deajat:dead'ja BUVSSAT ;
deajat:dead'ja BUVSSAT ;
deajat:dead'ja BUVSSAT ;
deajat:dead'ja BUVSSAT ;
deajat:dead'ja BUVSSAT ;
deajat:dead'ja BUVSSAT ;
deajat:dead'ja BUVSSAT ;
deajat:dead'ja BUVSSAT ;
deajat:dead'ja BUVSSAT ;
deajat:dead'ja BUVSSAT ;
deajat:dead'ja BUVSSAT ;
deajat:dead'ja BUVSSAT ;
deajat:dead'ja BUVSSAT ;
deajat:dead'ja BUVSSAT ;
deajat:dead'ja BUVSSAT ;
dávvir GAHPIRLONG ;
dávvir GAHPIRLONG ;
dávvir GAHPIRLONG ;
dávvir GAHPIRLONG ;
dávvir GAHPIRLONG ;
dávvir GAHPIRLONG ;
dávvir GAHPIRLONG ;
dávvir GAHPIRLONG ;
dávvir GAHPIRLONG ;
dávvir GAHPIRLONG ;
dávvir GAHPIRLONG ;
dávvir GAHPIRLONG ;
dávvir GAHPIRLONG ;
dávvir GAHPIRLONG ;
dávvir GAHPIRLONG ;
dávvir GAHPIRLONG ;
dávvir GAHPIRLONG ;
dávvir GAHPIRLONG ;
dávvir GAHPIRLONG ;
dávvir GAHPIRLONG ;
dávvir GAHPIRLONG ;
dávvir GAHPIRLONG ;
dávvir GAHPIRLONG ;
dávvir GAHPIRLONG ;
dávvir GAHPIRLONG ;
dávvir GAHPIRLONG ;
dávvir GAHPIRLONG ;
dávvir GAHPIRLONG ;
dávvir GAHPIRLONG ;
dávvir GAHPIRLONG ;
dávvir GAHPIRLONG ;
dávvir GAHPIRLONG ;
dávvir GAHPIRLONG ;
čáh0ci:čáh'ci AIGI "water N" ; !+SgNomCmp +SgGenCmp +PlGenCmp
čáh0ci:čáh'ci AIGI "water N" ; !+SgNomCmp +SgGenCmp +PlGenCmp
čáh0ci:čáh'ci AIGI "water N" ; !+SgNomCmp +SgGenCmp +PlGenCmp
čáh0ci:čáh'ci AIGI "water N" ; !+SgNomCmp +SgGenCmp +PlGenCmp
čáh0ci:čáh'ci AIGI "water N" ; !+SgNomCmp +SgGenCmp +PlGenCmp
čáh0ci:čáh'ci AIGI "water N" ; !+SgNomCmp +SgGenCmp +PlGenCmp
čáh0ci:čáh'ci AIGI "water N" ; !+SgNomCmp +SgGenCmp +PlGenCmp
čáh0ci:čáh'ci AIGI "water N" ; !+SgNomCmp +SgGenCmp +PlGenCmp
čáh0ci:čáh'ci AIGI "water N" ; !+SgNomCmp +SgGenCmp +PlGenCmp
čáh0ci:čáh'ci AIGI "water N" ; !+SgNomCmp +SgGenCmp +PlGenCmp
čáh0ci:čáh'ci AIGI "water N" ; !+SgNomCmp +SgGenCmp +PlGenCmp
čáh0ci:čáh'ci AIGI "water N" ; !+SgNomCmp +SgGenCmp +PlGenCmp
čáh0ci:čáh'ci AIGI "water N" ; !+SgNomCmp +SgGenCmp +PlGenCmp
čáh0ci:čáh'ci AIGI "water N" ; !+SgNomCmp +SgGenCmp +PlGenCmp
čáh0ci:čáh'ci AIGI "water N" ; !+SgNomCmp +SgGenCmp +PlGenCmp
čáh0ci:čáh'ci AIGI "water N" ; !+SgNomCmp +SgGenCmp +PlGenCmp
čáh0ci:čáh'ci AIGI "water N" ; !+SgNomCmp +SgGenCmp +PlGenCmp
čáh0ci:čáh'ci AIGI "water N" ; !+SgNomCmp +SgGenCmp +PlGenCmp
čáh0ci:čáh'ci AIGI "water N" ; !+SgNomCmp +SgGenCmp +PlGenCmp
čáh0ci:čáh'ci AIGI "water N" ; !+SgNomCmp +SgGenCmp +PlGenCmp
čáh0ci:čáh'ci AIGI "water N" ; !+SgNomCmp +SgGenCmp +PlGenCmp
čáh0ci:čáh'ci AIGI "water N" ; !+SgNomCmp +SgGenCmp +PlGenCmp
caggi GOAHTI ;
caggi GOAHTI ;
caggi GOAHTI ;
caggi GOAHTI ;
caggi GOAHTI ;
caggi GOAHTI ;
caggi GOAHTI ;
caggi GOAHTI ;
caggi GOAHTI ;
caggi GOAHTI ;
caggi GOAHTI ;
caggi GOAHTI ;
caggi GOAHTI ;
caggi GOAHTI ;
caggi GOAHTI ;
caggi GOAHTI ;
caggi GOAHTI ;
caggi GOAHTI ;
caggi GOAHTI ;
caggi GOAHTI ;
caggi GOAHTI ;
caggi GOAHTI ;
bus0sá:bus'sá ALBMILONG ; !+SgNomCmp +SgGenCmp +PlGenCmp
bus0sá:bus'sá ALBMILONG ; !+SgNomCmp +SgGenCmp +PlGenCmp
bus0sá:bus'sá ALBMILONG ; !+SgNomCmp +SgGenCmp +PlGenCmp
bus0sá:bus'sá ALBMILONG ; !+SgNomCmp +SgGenCmp +PlGenCmp
bus0sá:bus'sá ALBMILONG ; !+SgNomCmp +SgGenCmp +PlGenCmp
bus0sá:bus'sá ALBMILONG ; !+SgNomCmp +SgGenCmp +PlGenCmp
bus0sá:bus'sá ALBMILONG ; !+SgNomCmp +SgGenCmp +PlGenCmp
bus0sá:bus'sá ALBMILONG ; !+SgNomCmp +SgGenCmp +PlGenCmp
bus0sá:bus'sá ALBMILONG ; !+SgNomCmp +SgGenCmp +PlGenCmp
bus0sá:bus'sá ALBMILONG ; !+SgNomCmp +SgGenCmp +PlGenCmp
bus0sá:bus'sá ALBMILONG ; !+SgNomCmp +SgGenCmp +PlGenCmp
bus0sá:bus'sá ALBMILONG ; !+SgNomCmp +SgGenCmp +PlGenCmp
bus0sá:bus'sá ALBMILONG ; !+SgNomCmp +SgGenCmp +PlGenCmp
bus0sá:bus'sá ALBMILONG ; !+SgNomCmp +SgGenCmp +PlGenCmp
bus0sá:bus'sá ALBMILONG ; !+SgNomCmp +SgGenCmp +PlGenCmp
bus0sá:bus'sá ALBMILONG ; !+SgNomCmp +SgGenCmp +PlGenCmp
bus0sá:bus'sá ALBMILONG ; !+SgNomCmp +SgGenCmp +PlGenCmp
bus0sá:bus'sá ALBMILONG ; !+SgNomCmp +SgGenCmp +PlGenCmp
bus0sá:bus'sá ALBMILONG ; !+SgNomCmp +SgGenCmp +PlGenCmp
bus0sá:bus'sá ALBMILONG ; !+SgNomCmp +SgGenCmp +PlGenCmp
bus0sá:bus'sá ALBMILONG ; !+SgNomCmp +SgGenCmp +PlGenCmp
bus0sá:bus'sá ALBMILONG ; !+SgNomCmp +SgGenCmp +PlGenCmp
vuogga GOAHTI ;
vuogga GOAHTI ;
vuogga GOAHTI ;
vuogga GOAHTI ;
vuogga GOAHTI ;
vuogga GOAHTI ;
vuogga GOAHTI ;
vuogga GOAHTI ;
vuogga GOAHTI ;
vuogga GOAHTI ;
vuogga GOAHTI ;
vuogga GOAHTI ;
vuogga GOAHTI ;
vuogga GOAHTI ;
vuogga GOAHTI ;
vuogga GOAHTI ;
vuogga GOAHTI ;
vuogga GOAHTI ;
vuogga GOAHTI ;
vuogga GOAHTI ;
vuogga GOAHTI ;
vuogga GOAHTI ;
vuogga GOAHTI ;
vuogga GOAHTI ;
vuogga GOAHTI ;
vuogga GOAHTI ;
vuogga GOAHTI ;
vuogga GOAHTI ;
vuogga GOAHTI ;
vuogga GOAHTI ;
vuogga GOAHTI ;
vuogga GOAHTI ;
vuogga GOAHTI ;
vis0ti:vis'ti GOAHTI ; !+SgNomCmp +SgGenCmp +PlGenCmp
vis0ti:vis'ti GOAHTI ; !+SgNomCmp +SgGenCmp +PlGenCmp
vis0ti:vis'ti GOAHTI ; !+SgNomCmp +SgGenCmp +PlGenCmp
vis0ti:vis'ti GOAHTI ; !+SgNomCmp +SgGenCmp +PlGenCmp
vis0ti:vis'ti GOAHTI ; !+SgNomCmp +SgGenCmp +PlGenCmp
vis0ti:vis'ti GOAHTI ; !+SgNomCmp +SgGenCmp +PlGenCmp
vis0ti:vis'ti GOAHTI ; !+SgNomCmp +SgGenCmp +PlGenCmp
vis0ti:vis'ti GOAHTI ; !+SgNomCmp +SgGenCmp +PlGenCmp
vis0ti:vis'ti GOAHTI ; !+SgNomCmp +SgGenCmp +PlGenCmp
vis0ti:vis'ti GOAHTI ; !+SgNomCmp +SgGenCmp +PlGenCmp
vis0ti:vis'ti GOAHTI ; !+SgNomCmp +SgGenCmp +PlGenCmp
vis0ti:vis'ti GOAHTI ; !+SgNomCmp +SgGenCmp +PlGenCmp
vis0ti:vis'ti GOAHTI ; !+SgNomCmp +SgGenCmp +PlGenCmp
vis0ti:vis'ti GOAHTI ; !+SgNomCmp +SgGenCmp +PlGenCmp
vis0ti:vis'ti GOAHTI ; !+SgNomCmp +SgGenCmp +PlGenCmp
vis0ti:vis'ti GOAHTI ; !+SgNomCmp +SgGenCmp +PlGenCmp
vis0ti:vis'ti GOAHTI ; !+SgNomCmp +SgGenCmp +PlGenCmp
vis0ti:vis'ti GOAHTI ; !+SgNomCmp +SgGenCmp +PlGenCmp
vis0ti:vis'ti GOAHTI ; !+SgNomCmp +SgGenCmp +PlGenCmp
vis0ti:vis'ti GOAHTI ; !+SgNomCmp +SgGenCmp +PlGenCmp
vis0ti:vis'ti GOAHTI ; !+SgNomCmp +SgGenCmp +PlGenCmp
vis0ti:vis'ti GOAHTI ; !+SgNomCmp +SgGenCmp +PlGenCmp
várrehus:várrehuss JOHTOLAT ;
várrehus:várrehuss JOHTOLAT ;
várrehus:várrehuss JOHTOLAT ;
várrehus:várrehuss JOHTOLAT ;
várrehus:várrehuss JOHTOLAT ;
várrehus:várrehuss JOHTOLAT ;
várrehus:várrehuss JOHTOLAT ;
várrehus:várrehuss JOHTOLAT ;
várrehus:várrehuss JOHTOLAT ;
várrehus:várrehuss JOHTOLAT ;
várrehus:várrehuss JOHTOLAT ;
várrehus:várrehuss JOHTOLAT ;
várrehus:várrehuss JOHTOLAT ;
várrehus:várrehuss JOHTOLAT ;
várrehus:várrehuss JOHTOLAT ;
várrehus:várrehuss JOHTOLAT ;
várrehus:várrehuss JOHTOLAT ;
várrehus:várrehuss JOHTOLAT ;
várrehus:várrehuss JOHTOLAT ;
várrehus:várrehuss JOHTOLAT ;
várrehus:várrehuss JOHTOLAT ;
várrehus:várrehuss JOHTOLAT ;
vái0li:váj'li GOAHTI ;
vái0li:váj'li GOAHTI ;
vái0li:váj'li GOAHTI ;
vái0li:váj'li GOAHTI ;
vái0li:váj'li GOAHTI ;
vái0li:váj'li GOAHTI ;
vái0li:váj'li GOAHTI ;
vái0li:váj'li GOAHTI ;
vái0li:váj'li GOAHTI ;
vái0li:váj'li GOAHTI ;
vái0li:váj'li GOAHTI ;
vái0li:váj'li GOAHTI ;
vái0li:váj'li GOAHTI ;
vái0li:váj'li GOAHTI ;
vái0li:váj'li GOAHTI ;
vái0li:váj'li GOAHTI ;
vái0li:váj'li GOAHTI ;
vái0li:váj'li GOAHTI ;
vái0li:váj'li GOAHTI ;
vái0li:váj'li GOAHTI ;
vái0li:váj'li GOAHTI ;
vái0li:váj'li GOAHTI ;
váddu GOAHTI ;
váddu GOAHTI ;
váddu GOAHTI ;
váddu GOAHTI ;
váddu GOAHTI ;
váddu GOAHTI ;
váddu GOAHTI ;
váddu GOAHTI ;
váddu GOAHTI ;
váddu GOAHTI ;
váddu GOAHTI ;
váddu GOAHTI ;
váddu GOAHTI ;
váddu GOAHTI ;
váddu GOAHTI ;
váddu GOAHTI ;
váddu GOAHTI ;
váddu GOAHTI ;
váddu GOAHTI ;
váddu GOAHTI ;
váddu GOAHTI ;
váddu GOAHTI ;
šurra GOAHTI ;
šurra GOAHTI ;
šurra GOAHTI ;
šurra GOAHTI ;
šurra GOAHTI ;
šurra GOAHTI ;
šurra GOAHTI ;
šurra GOAHTI ;
šurra GOAHTI ;
šurra GOAHTI ;
šurra GOAHTI ;
šurra GOAHTI ;
šurra GOAHTI ;
šurra GOAHTI ;
šurra GOAHTI ;
šurra GOAHTI ;
šurra GOAHTI ;
šurra GOAHTI ;
šurra GOAHTI ;
šurra GOAHTI ;
šurra GOAHTI ;
šurra GOAHTI ;
suod0ji:suod'ji AIGI ;
suod0ji:suod'ji AIGI ;
suod0ji:suod'ji AIGI ;
suod0ji:suod'ji AIGI ;
suod0ji:suod'ji AIGI ;
suod0ji:suod'ji AIGI ;
suod0ji:suod'ji AIGI ;
suod0ji:suod'ji AIGI ;
suod0ji:suod'ji AIGI ;
suod0ji:suod'ji AIGI ;
suod0ji:suod'ji AIGI ;
suod0ji:suod'ji AIGI ;
suod0ji:suod'ji AIGI ;
suod0ji:suod'ji AIGI ;
suod0ji:suod'ji AIGI ;
suod0ji:suod'ji AIGI ;
suod0ji:suod'ji AIGI ;
suod0ji:suod'ji AIGI ;
suod0ji:suod'ji AIGI ;
suod0ji:suod'ji AIGI ;
suod0ji:suod'ji AIGI ;
suod0ji:suod'ji AIGI ;
stoa00gus:stoah'kus MALISLONG ;
stoa00gus:stoah'kus MALISLONG ;
stoa00gus:stoah'kus MALISLONG ;
stoa00gus:stoah'kus MALISLONG ;
stoa00gus:stoah'kus MALISLONG ;
stoa00gus:stoah'kus MALISLONG ;
stoa00gus:stoah'kus MALISLONG ;
stoa00gus:stoah'kus MALISLONG ;
stoa00gus:stoah'kus MALISLONG ;
stoa00gus:stoah'kus MALISLONG ;
stoa00gus:stoah'kus MALISLONG ;
stoa00gus:stoah'kus MALISLONG ;
stoa00gus:stoah'kus MALISLONG ;
stoa00gus:stoah'kus MALISLONG ;
stoa00gus:stoah'kus MALISLONG ;
stoa00gus:stoah'kus MALISLONG ;
stoa00gus:stoah'kus MALISLONG ;
stoa00gus:stoah'kus MALISLONG ;
stoa00gus:stoah'kus MALISLONG ;
stoa00gus:stoah'kus MALISLONG ;
stoa00gus:stoah'kus MALISLONG ;
stoa00gus:stoah'kus MALISLONG ;
spiidni:spijdni AIGI ; !+SgNomCmp +SgGenCmp +PlGenCmp
spiidni:spijdni AIGI ; !+SgNomCmp +SgGenCmp +PlGenCmp
spiidni:spijdni AIGI ; !+SgNomCmp +SgGenCmp +PlGenCmp
spiidni:spijdni AIGI ; !+SgNomCmp +SgGenCmp +PlGenCmp
spiidni:spijdni AIGI ; !+SgNomCmp +SgGenCmp +PlGenCmp
spiidni:spijdni AIGI ; !+SgNomCmp +SgGenCmp +PlGenCmp
spiidni:spijdni AIGI ; !+SgNomCmp +SgGenCmp +PlGenCmp
spiidni:spijdni AIGI ; !+SgNomCmp +SgGenCmp +PlGenCmp
spiidni:spijdni AIGI ; !+SgNomCmp +SgGenCmp +PlGenCmp
spiidni:spijdni AIGI ; !+SgNomCmp +SgGenCmp +PlGenCmp
spiidni:spijdni AIGI ; !+SgNomCmp +SgGenCmp +PlGenCmp
spiidni:spijdni AIGI ; !+SgNomCmp +SgGenCmp +PlGenCmp
spiidni:spijdni AIGI ; !+SgNomCmp +SgGenCmp +PlGenCmp
spiidni:spijdni AIGI ; !+SgNomCmp +SgGenCmp +PlGenCmp
spiidni:spijdni AIGI ; !+SgNomCmp +SgGenCmp +PlGenCmp
spiidni:spijdni AIGI ; !+SgNomCmp +SgGenCmp +PlGenCmp
spiidni:spijdni AIGI ; !+SgNomCmp +SgGenCmp +PlGenCmp
spiidni:spijdni AIGI ; !+SgNomCmp +SgGenCmp +PlGenCmp
spiidni:spijdni AIGI ; !+SgNomCmp +SgGenCmp +PlGenCmp
spiidni:spijdni AIGI ; !+SgNomCmp +SgGenCmp +PlGenCmp
spiidni:spijdni AIGI ; !+SgNomCmp +SgGenCmp +PlGenCmp
spiidni:spijdni AIGI ; !+SgNomCmp +SgGenCmp +PlGenCmp
soabaheapmi:soabah EAPMI ; !+SgCmp +SgLeft +SgNomLeft +SgGenLeft +PlGenLeft
soabaheapmi:soabah EAPMI ; !+SgCmp +SgLeft +SgNomLeft +SgGenLeft +PlGenLeft
soabaheapmi:soabah EAPMI ; !+SgCmp +SgLeft +SgNomLeft +SgGenLeft +PlGenLeft
soabaheapmi:soabah EAPMI ; !+SgCmp +SgLeft +SgNomLeft +SgGenLeft +PlGenLeft
soabaheapmi:soabah EAPMI ; !+SgCmp +SgLeft +SgNomLeft +SgGenLeft +PlGenLeft
soabaheapmi:soabah EAPMI ; !+SgCmp +SgLeft +SgNomLeft +SgGenLeft +PlGenLeft
soabaheapmi:soabah EAPMI ; !+SgCmp +SgLeft +SgNomLeft +SgGenLeft +PlGenLeft
soabaheapmi:soabah EAPMI ; !+SgCmp +SgLeft +SgNomLeft +SgGenLeft +PlGenLeft
soabaheapmi:soabah EAPMI ; !+SgCmp +SgLeft +SgNomLeft +SgGenLeft +PlGenLeft
soabaheapmi:soabah EAPMI ; !+SgCmp +SgLeft +SgNomLeft +SgGenLeft +PlGenLeft
soabaheapmi:soabah EAPMI ; !+SgCmp +SgLeft +SgNomLeft +SgGenLeft +PlGenLeft
soabaheapmi:soabah EAPMI ; !+SgCmp +SgLeft +SgNomLeft +SgGenLeft +PlGenLeft
soabaheapmi:soabah EAPMI ; !+SgCmp +SgLeft +SgNomLeft +SgGenLeft +PlGenLeft
soabaheapmi:soabah EAPMI ; !+SgCmp +SgLeft +SgNomLeft +SgGenLeft +PlGenLeft
soabaheapmi:soabah EAPMI ; !+SgCmp +SgLeft +SgNomLeft +SgGenLeft +PlGenLeft
soabaheapmi:soabah EAPMI ; !+SgCmp +SgLeft +SgNomLeft +SgGenLeft +PlGenLeft
soabaheapmi:soabah EAPMI ; !+SgCmp +SgLeft +SgNomLeft +SgGenLeft +PlGenLeft
soabaheapmi:soabah EAPMI ; !+SgCmp +SgLeft +SgNomLeft +SgGenLeft +PlGenLeft
soabaheapmi:soabah EAPMI ; !+SgCmp +SgLeft +SgNomLeft +SgGenLeft +PlGenLeft
soabaheapmi:soabah EAPMI ; !+SgCmp +SgLeft +SgNomLeft +SgGenLeft +PlGenLeft
soabaheapmi:soabah EAPMI ; !+SgCmp +SgLeft +SgNomLeft +SgGenLeft +PlGenLeft
soabaheapmi:soabah EAPMI ; !+SgCmp +SgLeft +SgNomLeft +SgGenLeft +PlGenLeft
šlád0ja:šlád'ja GOAHTI ;
šlád0ja:šlád'ja GOAHTI ;
šlád0ja:šlád'ja GOAHTI ;
šlád0ja:šlád'ja GOAHTI ;
šlád0ja:šlád'ja GOAHTI ;
šlád0ja:šlád'ja GOAHTI ;
šlád0ja:šlád'ja GOAHTI ;
šlád0ja:šlád'ja GOAHTI ;
šlád0ja:šlád'ja GOAHTI ;
šlád0ja:šlád'ja GOAHTI ;
šlád0ja:šlád'ja GOAHTI ;
šlád0ja:šlád'ja GOAHTI ;
šlád0ja:šlád'ja GOAHTI ;
šlád0ja:šlád'ja GOAHTI ;
šlád0ja:šlád'ja GOAHTI ;
šlád0ja:šlád'ja GOAHTI ;
šlád0ja:šlád'ja GOAHTI ;
šlád0ja:šlád'ja GOAHTI ;
šlád0ja:šlád'ja GOAHTI ;
šlád0ja:šlád'ja GOAHTI ;
šlád0ja:šlád'ja GOAHTI ;
šlád0ja:šlád'ja GOAHTI ;
skovvi GOAHTI ;
skovvi GOAHTI ;
skovvi GOAHTI ;
skovvi GOAHTI ;
skovvi GOAHTI ;
skovvi GOAHTI ;
skovvi GOAHTI ;
skovvi GOAHTI ;
skovvi GOAHTI ;
skovvi GOAHTI ;
skovvi GOAHTI ;
skovvi GOAHTI ;
skovvi GOAHTI ;
skovvi GOAHTI ;
skovvi GOAHTI ;
skovvi GOAHTI ;
skovvi GOAHTI ;
skovvi GOAHTI ;
skovvi GOAHTI ;
skovvi GOAHTI ;
skovvi GOAHTI ;
skovvi GOAHTI ;
siessá ALBMILONG ; !+SgNomCmp +SgGenCmp +PlGenCmp
siessá ALBMILONG ; !+SgNomCmp +SgGenCmp +PlGenCmp
siessá ALBMILONG ; !+SgNomCmp +SgGenCmp +PlGenCmp
siessá ALBMILONG ; !+SgNomCmp +SgGenCmp +PlGenCmp
siessá ALBMILONG ; !+SgNomCmp +SgGenCmp +PlGenCmp
siessá ALBMILONG ; !+SgNomCmp +SgGenCmp +PlGenCmp
siessá ALBMILONG ; !+SgNomCmp +SgGenCmp +PlGenCmp
siessá ALBMILONG ; !+SgNomCmp +SgGenCmp +PlGenCmp
siessá ALBMILONG ; !+SgNomCmp +SgGenCmp +PlGenCmp
siessá ALBMILONG ; !+SgNomCmp +SgGenCmp +PlGenCmp
siessá ALBMILONG ; !+SgNomCmp +SgGenCmp +PlGenCmp
siessá ALBMILONG ; !+SgNomCmp +SgGenCmp +PlGenCmp
siessá ALBMILONG ; !+SgNomCmp +SgGenCmp +PlGenCmp
siessá ALBMILONG ; !+SgNomCmp +SgGenCmp +PlGenCmp
siessá ALBMILONG ; !+SgNomCmp +SgGenCmp +PlGenCmp
siessá ALBMILONG ; !+SgNomCmp +SgGenCmp +PlGenCmp
siessá ALBMILONG ; !+SgNomCmp +SgGenCmp +PlGenCmp
siessá ALBMILONG ; !+SgNomCmp +SgGenCmp +PlGenCmp
siessá ALBMILONG ; !+SgNomCmp +SgGenCmp +PlGenCmp
siessá ALBMILONG ; !+SgNomCmp +SgGenCmp +PlGenCmp
siessá ALBMILONG ; !+SgNomCmp +SgGenCmp +PlGenCmp
siessá ALBMILONG ; !+SgNomCmp +SgGenCmp +PlGenCmp
siepman GAHPIR ;
siepman GAHPIR ;
siepman GAHPIR ;
siepman GAHPIR ;
siepman GAHPIR ;
siepman GAHPIR ;
siepman GAHPIR ;
siepman GAHPIR ;
siepman GAHPIR ;
siepman GAHPIR ;
siepman GAHPIR ;
siepman GAHPIR ;
siepman GAHPIR ;
siepman GAHPIR ;
siepman GAHPIR ;
siepman GAHPIR ;
siepman GAHPIR ;
siepman GAHPIR ;
siepman GAHPIR ;
siepman GAHPIR ;
siepman GAHPIR ;
siepman GAHPIR ;
šibit:šibih GAHPIRLONG ; !+SgNomCmp +SgGenCmp +PlGenCmp
šibit:šibih GAHPIRLONG ; !+SgNomCmp +SgGenCmp +PlGenCmp
šibit:šibih GAHPIRLONG ; !+SgNomCmp +SgGenCmp +PlGenCmp
šibit:šibih GAHPIRLONG ; !+SgNomCmp +SgGenCmp +PlGenCmp
šibit:šibih GAHPIRLONG ; !+SgNomCmp +SgGenCmp +PlGenCmp
šibit:šibih GAHPIRLONG ; !+SgNomCmp +SgGenCmp +PlGenCmp
šibit:šibih GAHPIRLONG ; !+SgNomCmp +SgGenCmp +PlGenCmp
šibit:šibih GAHPIRLONG ; !+SgNomCmp +SgGenCmp +PlGenCmp
šibit:šibih GAHPIRLONG ; !+SgNomCmp +SgGenCmp +PlGenCmp
šibit:šibih GAHPIRLONG ; !+SgNomCmp +SgGenCmp +PlGenCmp
šibit:šibih GAHPIRLONG ; !+SgNomCmp +SgGenCmp +PlGenCmp
šibit:šibih GAHPIRLONG ; !+SgNomCmp +SgGenCmp +PlGenCmp
šibit:šibih GAHPIRLONG ; !+SgNomCmp +SgGenCmp +PlGenCmp
šibit:šibih GAHPIRLONG ; !+SgNomCmp +SgGenCmp +PlGenCmp
šibit:šibih GAHPIRLONG ; !+SgNomCmp +SgGenCmp +PlGenCmp
šibit:šibih GAHPIRLONG ; !+SgNomCmp +SgGenCmp +PlGenCmp
šibit:šibih GAHPIRLONG ; !+SgNomCmp +SgGenCmp +PlGenCmp
šibit:šibih GAHPIRLONG ; !+SgNomCmp +SgGenCmp +PlGenCmp
šibit:šibih GAHPIRLONG ; !+SgNomCmp +SgGenCmp +PlGenCmp
šibit:šibih GAHPIRLONG ; !+SgNomCmp +SgGenCmp +PlGenCmp
šibit:šibih GAHPIRLONG ; !+SgNomCmp +SgGenCmp +PlGenCmp
šibit:šibih GAHPIRLONG ; !+SgNomCmp +SgGenCmp +PlGenCmp
skohter GAHPIR ;
skohter GAHPIR ;
skohter GAHPIR ;
skohter GAHPIR ;
skohter GAHPIR ;
skohter GAHPIR ;
skohter GAHPIR ;
skohter GAHPIR ;
skohter GAHPIR ;
skohter GAHPIR ;
skohter GAHPIR ;
skohter GAHPIR ;
skohter GAHPIR ;
skohter GAHPIR ;
skohter GAHPIR ;
skohter GAHPIR ;
skohter GAHPIR ;
skohter GAHPIR ;
skohter GAHPIR ;
skohter GAHPIR ;
skohter GAHPIR ;
skohter GAHPIR ;
skohter GAHPIR ;
skohter GAHPIR ;
skohter GAHPIR ;
skohter GAHPIR ;
skohter GAHPIR ;
skohter GAHPIR ;
skohter GAHPIR ;
skohter GAHPIR ;
skohter GAHPIR ;
skohter GAHPIR ;
skohter GAHPIR ;
skohter GAHPIR ;
skohter GAHPIR ;
skohter GAHPIR ;
skohter GAHPIR ;
skohter GAHPIR ;
skohter GAHPIR ;
skohter GAHPIR ;
skohter GAHPIR ;
skohter GAHPIR ;
skohter GAHPIR ;
skohter GAHPIR ;
sárdni GOAHTI ;
sárdni GOAHTI ;
sárdni GOAHTI ;
sárdni GOAHTI ;
sárdni GOAHTI ;
sárdni GOAHTI ;
sárdni GOAHTI ;
sárdni GOAHTI ;
sárdni GOAHTI ;
sárdni GOAHTI ;
sárdni GOAHTI ;
sárdni GOAHTI ;
sárdni GOAHTI ;
sárdni GOAHTI ;
sárdni GOAHTI ;
sárdni GOAHTI ;
sárdni GOAHTI ;
sárdni GOAHTI ;
sárdni GOAHTI ;
sárdni GOAHTI ;
sárdni GOAHTI ;
sárdni GOAHTI ;
rul0la:rul'la GOAHTI ;
rul0la:rul'la GOAHTI ;
rul0la:rul'la GOAHTI ;
rul0la:rul'la GOAHTI ;
rul0la:rul'la GOAHTI ;
rul0la:rul'la GOAHTI ;
rul0la:rul'la GOAHTI ;
rul0la:rul'la GOAHTI ;
rul0la:rul'la GOAHTI ;
rul0la:rul'la GOAHTI ;
rul0la:rul'la GOAHTI ;
rul0la:rul'la GOAHTI ;
rul0la:rul'la GOAHTI ;
rul0la:rul'la GOAHTI ;
rul0la:rul'la GOAHTI ;
rul0la:rul'la GOAHTI ;
rul0la:rul'la GOAHTI ;
rul0la:rul'la GOAHTI ;
rul0la:rul'la GOAHTI ;
rul0la:rul'la GOAHTI ;
rul0la:rul'la GOAHTI ;
rul0la:rul'la GOAHTI ;
riek0ti:riek'ti ALBMI ;
riek0ti:riek'ti ALBMI ;
riek0ti:riek'ti ALBMI ;
riek0ti:riek'ti ALBMI ;
riek0ti:riek'ti ALBMI ;
riek0ti:riek'ti ALBMI ;
riek0ti:riek'ti ALBMI ;
riek0ti:riek'ti ALBMI ;
riek0ti:riek'ti ALBMI ;
riek0ti:riek'ti ALBMI ;
riek0ti:riek'ti ALBMI ;
riek0ti:riek'ti ALBMI ;
riek0ti:riek'ti ALBMI ;
riek0ti:riek'ti ALBMI ;
riek0ti:riek'ti ALBMI ;
riek0ti:riek'ti ALBMI ;
riek0ti:riek'ti ALBMI ;
riek0ti:riek'ti ALBMI ;
riek0ti:riek'ti ALBMI ;
riek0ti:riek'ti ALBMI ;
riek0ti:riek'ti ALBMI ;
riek0ti:riek'ti ALBMI ;
náhkki AIGI ;
náhkki AIGI ;
náhkki AIGI ;
náhkki AIGI ;
náhkki AIGI ;
náhkki AIGI ;
náhkki AIGI ;
náhkki AIGI ;
náhkki AIGI ;
náhkki AIGI ;
náhkki AIGI ;
náhkki AIGI ;
náhkki AIGI ;
náhkki AIGI ;
náhkki AIGI ;
náhkki AIGI ;
náhkki AIGI ;
náhkki AIGI ;
náhkki AIGI ;
náhkki AIGI ;
náhkki AIGI ;
náhkki AIGI ;
muoŧŧá ALBMILONG ; !+SgNomCmp +SgGenCmp +PlGenCmp
muoŧŧá ALBMILONG ; !+SgNomCmp +SgGenCmp +PlGenCmp
muoŧŧá ALBMILONG ; !+SgNomCmp +SgGenCmp +PlGenCmp
muoŧŧá ALBMILONG ; !+SgNomCmp +SgGenCmp +PlGenCmp
muoŧŧá ALBMILONG ; !+SgNomCmp +SgGenCmp +PlGenCmp
muoŧŧá ALBMILONG ; !+SgNomCmp +SgGenCmp +PlGenCmp
muoŧŧá ALBMILONG ; !+SgNomCmp +SgGenCmp +PlGenCmp
muoŧŧá ALBMILONG ; !+SgNomCmp +SgGenCmp +PlGenCmp
muoŧŧá ALBMILONG ; !+SgNomCmp +SgGenCmp +PlGenCmp
muoŧŧá ALBMILONG ; !+SgNomCmp +SgGenCmp +PlGenCmp
muoŧŧá ALBMILONG ; !+SgNomCmp +SgGenCmp +PlGenCmp
muoŧŧá ALBMILONG ; !+SgNomCmp +SgGenCmp +PlGenCmp
muoŧŧá ALBMILONG ; !+SgNomCmp +SgGenCmp +PlGenCmp
muoŧŧá ALBMILONG ; !+SgNomCmp +SgGenCmp +PlGenCmp
muoŧŧá ALBMILONG ; !+SgNomCmp +SgGenCmp +PlGenCmp
muoŧŧá ALBMILONG ; !+SgNomCmp +SgGenCmp +PlGenCmp
muoŧŧá ALBMILONG ; !+SgNomCmp +SgGenCmp +PlGenCmp
muoŧŧá ALBMILONG ; !+SgNomCmp +SgGenCmp +PlGenCmp
muoŧŧá ALBMILONG ; !+SgNomCmp +SgGenCmp +PlGenCmp
muoŧŧá ALBMILONG ; !+SgNomCmp +SgGenCmp +PlGenCmp
muoŧŧá ALBMILONG ; !+SgNomCmp +SgGenCmp +PlGenCmp
muoŧŧá ALBMILONG ; !+SgNomCmp +SgGenCmp +PlGenCmp
moarri GOAHTI ; !+SgNomCmp +SgGenCmp +PlGenCmp
moarri GOAHTI ; !+SgNomCmp +SgGenCmp +PlGenCmp
moarri GOAHTI ; !+SgNomCmp +SgGenCmp +PlGenCmp
moarri GOAHTI ; !+SgNomCmp +SgGenCmp +PlGenCmp
moarri GOAHTI ; !+SgNomCmp +SgGenCmp +PlGenCmp
moarri GOAHTI ; !+SgNomCmp +SgGenCmp +PlGenCmp
moarri GOAHTI ; !+SgNomCmp +SgGenCmp +PlGenCmp
moarri GOAHTI ; !+SgNomCmp +SgGenCmp +PlGenCmp
moarri GOAHTI ; !+SgNomCmp +SgGenCmp +PlGenCmp
moarri GOAHTI ; !+SgNomCmp +SgGenCmp +PlGenCmp
moarri GOAHTI ; !+SgNomCmp +SgGenCmp +PlGenCmp
moarri GOAHTI ; !+SgNomCmp +SgGenCmp +PlGenCmp
moarri GOAHTI ; !+SgNomCmp +SgGenCmp +PlGenCmp
moarri GOAHTI ; !+SgNomCmp +SgGenCmp +PlGenCmp
moarri GOAHTI ; !+SgNomCmp +SgGenCmp +PlGenCmp
moarri GOAHTI ; !+SgNomCmp +SgGenCmp +PlGenCmp
moarri GOAHTI ; !+SgNomCmp +SgGenCmp +PlGenCmp
moarri GOAHTI ; !+SgNomCmp +SgGenCmp +PlGenCmp
moarri GOAHTI ; !+SgNomCmp +SgGenCmp +PlGenCmp
moarri GOAHTI ; !+SgNomCmp +SgGenCmp +PlGenCmp
moarri GOAHTI ; !+SgNomCmp +SgGenCmp +PlGenCmp
moarri GOAHTI ; !+SgNomCmp +SgGenCmp +PlGenCmp
lihkadus:lihkaduss JOHTOLAT ;
lihkadus:lihkaduss JOHTOLAT ;
lihkadus:lihkaduss JOHTOLAT ;
lihkadus:lihkaduss JOHTOLAT ;
lihkadus:lihkaduss JOHTOLAT ;
lihkadus:lihkaduss JOHTOLAT ;
lihkadus:lihkaduss JOHTOLAT ;
lihkadus:lihkaduss JOHTOLAT ;
lihkadus:lihkaduss JOHTOLAT ;
lihkadus:lihkaduss JOHTOLAT ;
lihkadus:lihkaduss JOHTOLAT ;
lihkadus:lihkaduss JOHTOLAT ;
lihkadus:lihkaduss JOHTOLAT ;
lihkadus:lihkaduss JOHTOLAT ;
lihkadus:lihkaduss JOHTOLAT ;
lihkadus:lihkaduss JOHTOLAT ;
lihkadus:lihkaduss JOHTOLAT ;
lihkadus:lihkaduss JOHTOLAT ;
lihkadus:lihkaduss JOHTOLAT ;
lihkadus:lihkaduss JOHTOLAT ;
lihkadus:lihkaduss JOHTOLAT ;
lihkadus:lihkaduss JOHTOLAT ;
leak0tu:leak'tu GOAHTI ;
leak0tu:leak'tu GOAHTI ;
leak0tu:leak'tu GOAHTI ;
leak0tu:leak'tu GOAHTI ;
leak0tu:leak'tu GOAHTI ;
leak0tu:leak'tu GOAHTI ;
leak0tu:leak'tu GOAHTI ;
leak0tu:leak'tu GOAHTI ;
leak0tu:leak'tu GOAHTI ;
leak0tu:leak'tu GOAHTI ;
leak0tu:leak'tu GOAHTI ;
leak0tu:leak'tu GOAHTI ;
leak0tu:leak'tu GOAHTI ;
leak0tu:leak'tu GOAHTI ;
leak0tu:leak'tu GOAHTI ;
leak0tu:leak'tu GOAHTI ;
leak0tu:leak'tu GOAHTI ;
leak0tu:leak'tu GOAHTI ;
leak0tu:leak'tu GOAHTI ;
leak0tu:leak'tu GOAHTI ;
leak0tu:leak'tu GOAHTI ;
leak0tu:leak'tu GOAHTI ;
lávvi GOAHTI ; !+SgNomCmp +SgGenCmp +PlGenCmp
lávvi GOAHTI ; !+SgNomCmp +SgGenCmp +PlGenCmp
lávvi GOAHTI ; !+SgNomCmp +SgGenCmp +PlGenCmp
lávvi GOAHTI ; !+SgNomCmp +SgGenCmp +PlGenCmp
lávvi GOAHTI ; !+SgNomCmp +SgGenCmp +PlGenCmp
lávvi GOAHTI ; !+SgNomCmp +SgGenCmp +PlGenCmp
lávvi GOAHTI ; !+SgNomCmp +SgGenCmp +PlGenCmp
lávvi GOAHTI ; !+SgNomCmp +SgGenCmp +PlGenCmp
lávvi GOAHTI ; !+SgNomCmp +SgGenCmp +PlGenCmp
lávvi GOAHTI ; !+SgNomCmp +SgGenCmp +PlGenCmp
lávvi GOAHTI ; !+SgNomCmp +SgGenCmp +PlGenCmp
lávvi GOAHTI ; !+SgNomCmp +SgGenCmp +PlGenCmp
lávvi GOAHTI ; !+SgNomCmp +SgGenCmp +PlGenCmp
lávvi GOAHTI ; !+SgNomCmp +SgGenCmp +PlGenCmp
lávvi GOAHTI ; !+SgNomCmp +SgGenCmp +PlGenCmp
lávvi GOAHTI ; !+SgNomCmp +SgGenCmp +PlGenCmp
lávvi GOAHTI ; !+SgNomCmp +SgGenCmp +PlGenCmp
lávvi GOAHTI ; !+SgNomCmp +SgGenCmp +PlGenCmp
lávvi GOAHTI ; !+SgNomCmp +SgGenCmp +PlGenCmp
lávvi GOAHTI ; !+SgNomCmp +SgGenCmp +PlGenCmp
lávvi GOAHTI ; !+SgNomCmp +SgGenCmp +PlGenCmp
lávvi GOAHTI ; !+SgNomCmp +SgGenCmp +PlGenCmp
jierbmi AIGI ;
jierbmi AIGI ;
jierbmi AIGI ;
jierbmi AIGI ;
jierbmi AIGI ;
jierbmi AIGI ;
jierbmi AIGI ;
jierbmi AIGI ;
jierbmi AIGI ;
jierbmi AIGI ;
jierbmi AIGI ;
jierbmi AIGI ;
jierbmi AIGI ;
jierbmi AIGI ;
jierbmi AIGI ;
jierbmi AIGI ;
jierbmi AIGI ;
jierbmi AIGI ;
jierbmi AIGI ;
jierbmi AIGI ;
jierbmi AIGI ;
jierbmi AIGI ;
hivvodat:hivvodah'k JOHTOLAT ;
hivvodat:hivvodah'k JOHTOLAT ;
hivvodat:hivvodah'k JOHTOLAT ;
hivvodat:hivvodah'k JOHTOLAT ;
hivvodat:hivvodah'k JOHTOLAT ;
hivvodat:hivvodah'k JOHTOLAT ;
hivvodat:hivvodah'k JOHTOLAT ;
hivvodat:hivvodah'k JOHTOLAT ;
hivvodat:hivvodah'k JOHTOLAT ;
hivvodat:hivvodah'k JOHTOLAT ;
hivvodat:hivvodah'k JOHTOLAT ;
hivvodat:hivvodah'k JOHTOLAT ;
hivvodat:hivvodah'k JOHTOLAT ;
hivvodat:hivvodah'k JOHTOLAT ;
hivvodat:hivvodah'k JOHTOLAT ;
hivvodat:hivvodah'k JOHTOLAT ;
hivvodat:hivvodah'k JOHTOLAT ;
hivvodat:hivvodah'k JOHTOLAT ;
hivvodat:hivvodah'k JOHTOLAT ;
hivvodat:hivvodah'k JOHTOLAT ;
hivvodat:hivvodah'k JOHTOLAT ;
hivvodat:hivvodah'k JOHTOLAT ;
guk0si:guk'si GOAHTI ;
guk0si:guk'si GOAHTI ;
guk0si:guk'si GOAHTI ;
guk0si:guk'si GOAHTI ;
guk0si:guk'si GOAHTI ;
guk0si:guk'si GOAHTI ;
guk0si:guk'si GOAHTI ;
guk0si:guk'si GOAHTI ;
guk0si:guk'si GOAHTI ;
guk0si:guk'si GOAHTI ;
guk0si:guk'si GOAHTI ;
guk0si:guk'si GOAHTI ;
guk0si:guk'si GOAHTI ;
guk0si:guk'si GOAHTI ;
guk0si:guk'si GOAHTI ;
guk0si:guk'si GOAHTI ;
guk0si:guk'si GOAHTI ;
guk0si:guk'si GOAHTI ;
guk0si:guk'si GOAHTI ;
guk0si:guk'si GOAHTI ;
guk0si:guk'si GOAHTI ;
guk0si:guk'si GOAHTI ;
gieddi AIGI ; !+SgNomCmp +SgGenCmp +PlGenCmp
gieddi AIGI ; !+SgNomCmp +SgGenCmp +PlGenCmp
gieddi AIGI ; !+SgNomCmp +SgGenCmp +PlGenCmp
gieddi AIGI ; !+SgNomCmp +SgGenCmp +PlGenCmp
gieddi AIGI ; !+SgNomCmp +SgGenCmp +PlGenCmp
gieddi AIGI ; !+SgNomCmp +SgGenCmp +PlGenCmp
gieddi AIGI ; !+SgNomCmp +SgGenCmp +PlGenCmp
gieddi AIGI ; !+SgNomCmp +SgGenCmp +PlGenCmp
gieddi AIGI ; !+SgNomCmp +SgGenCmp +PlGenCmp
gieddi AIGI ; !+SgNomCmp +SgGenCmp +PlGenCmp
gieddi AIGI ; !+SgNomCmp +SgGenCmp +PlGenCmp
gieddi AIGI ; !+SgNomCmp +SgGenCmp +PlGenCmp
gieddi AIGI ; !+SgNomCmp +SgGenCmp +PlGenCmp
gieddi AIGI ; !+SgNomCmp +SgGenCmp +PlGenCmp
gieddi AIGI ; !+SgNomCmp +SgGenCmp +PlGenCmp
gieddi AIGI ; !+SgNomCmp +SgGenCmp +PlGenCmp
gieddi AIGI ; !+SgNomCmp +SgGenCmp +PlGenCmp
gieddi AIGI ; !+SgNomCmp +SgGenCmp +PlGenCmp
gieddi AIGI ; !+SgNomCmp +SgGenCmp +PlGenCmp
gieddi AIGI ; !+SgNomCmp +SgGenCmp +PlGenCmp
gieddi AIGI ; !+SgNomCmp +SgGenCmp +PlGenCmp
gieddi AIGI ; !+SgNomCmp +SgGenCmp +PlGenCmp
dárkkástus:dárkkástuss JOHTOLAT ; !+SgNomCmp +DefSgGenCmp +DefPlGenCmp +SgLeft +SgNomLeft +SgGenLeft +PlGenLeft
dárkkástus:dárkkástuss JOHTOLAT ; !+SgNomCmp +DefSgGenCmp +DefPlGenCmp +SgLeft +SgNomLeft +SgGenLeft +PlGenLeft
dárkkástus:dárkkástuss JOHTOLAT ; !+SgNomCmp +DefSgGenCmp +DefPlGenCmp +SgLeft +SgNomLeft +SgGenLeft +PlGenLeft
dárkkástus:dárkkástuss JOHTOLAT ; !+SgNomCmp +DefSgGenCmp +DefPlGenCmp +SgLeft +SgNomLeft +SgGenLeft +PlGenLeft
dárkkástus:dárkkástuss JOHTOLAT ; !+SgNomCmp +DefSgGenCmp +DefPlGenCmp +SgLeft +SgNomLeft +SgGenLeft +PlGenLeft
dárkkástus:dárkkástuss JOHTOLAT ; !+SgNomCmp +DefSgGenCmp +DefPlGenCmp +SgLeft +SgNomLeft +SgGenLeft +PlGenLeft
dárkkástus:dárkkástuss JOHTOLAT ; !+SgNomCmp +DefSgGenCmp +DefPlGenCmp +SgLeft +SgNomLeft +SgGenLeft +PlGenLeft
dárkkástus:dárkkástuss JOHTOLAT ; !+SgNomCmp +DefSgGenCmp +DefPlGenCmp +SgLeft +SgNomLeft +SgGenLeft +PlGenLeft
dárkkástus:dárkkástuss JOHTOLAT ; !+SgNomCmp +DefSgGenCmp +DefPlGenCmp +SgLeft +SgNomLeft +SgGenLeft +PlGenLeft
dárkkástus:dárkkástuss JOHTOLAT ; !+SgNomCmp +DefSgGenCmp +DefPlGenCmp +SgLeft +SgNomLeft +SgGenLeft +PlGenLeft
dárkkástus:dárkkástuss JOHTOLAT ; !+SgNomCmp +DefSgGenCmp +DefPlGenCmp +SgLeft +SgNomLeft +SgGenLeft +PlGenLeft
dárkkástus:dárkkástuss JOHTOLAT ; !+SgNomCmp +DefSgGenCmp +DefPlGenCmp +SgLeft +SgNomLeft +SgGenLeft +PlGenLeft
dárkkástus:dárkkástuss JOHTOLAT ; !+SgNomCmp +DefSgGenCmp +DefPlGenCmp +SgLeft +SgNomLeft +SgGenLeft +PlGenLeft
dárkkástus:dárkkástuss JOHTOLAT ; !+SgNomCmp +DefSgGenCmp +DefPlGenCmp +SgLeft +SgNomLeft +SgGenLeft +PlGenLeft
dárkkástus:dárkkástuss JOHTOLAT ; !+SgNomCmp +DefSgGenCmp +DefPlGenCmp +SgLeft +SgNomLeft +SgGenLeft +PlGenLeft
dárkkástus:dárkkástuss JOHTOLAT ; !+SgNomCmp +DefSgGenCmp +DefPlGenCmp +SgLeft +SgNomLeft +SgGenLeft +PlGenLeft
dárkkástus:dárkkástuss JOHTOLAT ; !+SgNomCmp +DefSgGenCmp +DefPlGenCmp +SgLeft +SgNomLeft +SgGenLeft +PlGenLeft
dárkkástus:dárkkástuss JOHTOLAT ; !+SgNomCmp +DefSgGenCmp +DefPlGenCmp +SgLeft +SgNomLeft +SgGenLeft +PlGenLeft
dárkkástus:dárkkástuss JOHTOLAT ; !+SgNomCmp +DefSgGenCmp +DefPlGenCmp +SgLeft +SgNomLeft +SgGenLeft +PlGenLeft
dárkkástus:dárkkástuss JOHTOLAT ; !+SgNomCmp +DefSgGenCmp +DefPlGenCmp +SgLeft +SgNomLeft +SgGenLeft +PlGenLeft
dárkkástus:dárkkástuss JOHTOLAT ; !+SgNomCmp +DefSgGenCmp +DefPlGenCmp +SgLeft +SgNomLeft +SgGenLeft +PlGenLeft
dárkkástus:dárkkástuss JOHTOLAT ; !+SgNomCmp +DefSgGenCmp +DefPlGenCmp +SgLeft +SgNomLeft +SgGenLeft +PlGenLeft
čohkka GOAHTI ;
čohkka GOAHTI ;
čohkka GOAHTI ;
čohkka GOAHTI ;
čohkka GOAHTI ;
čohkka GOAHTI ;
čohkka GOAHTI ;
čohkka GOAHTI ;
čohkka GOAHTI ;
čohkka GOAHTI ;
čohkka GOAHTI ;
čohkka GOAHTI ;
čohkka GOAHTI ;
čohkka GOAHTI ;
čohkka GOAHTI ;
čohkka GOAHTI ;
čohkka GOAHTI ;
čohkka GOAHTI ;
čohkka GOAHTI ;
čohkka GOAHTI ;
čohkka GOAHTI ;
čohkka GOAHTI ;
čanastat:čanastah'k JOHTOLAT ;
čanastat:čanastah'k JOHTOLAT ;
čanastat:čanastah'k JOHTOLAT ;
čanastat:čanastah'k JOHTOLAT ;
čanastat:čanastah'k JOHTOLAT ;
čanastat:čanastah'k JOHTOLAT ;
čanastat:čanastah'k JOHTOLAT ;
čanastat:čanastah'k JOHTOLAT ;
čanastat:čanastah'k JOHTOLAT ;
čanastat:čanastah'k JOHTOLAT ;
čanastat:čanastah'k JOHTOLAT ;
čanastat:čanastah'k JOHTOLAT ;
čanastat:čanastah'k JOHTOLAT ;
čanastat:čanastah'k JOHTOLAT ;
čanastat:čanastah'k JOHTOLAT ;
čanastat:čanastah'k JOHTOLAT ;
čanastat:čanastah'k JOHTOLAT ;
čanastat:čanastah'k JOHTOLAT ;
čanastat:čanastah'k JOHTOLAT ;
čanastat:čanastah'k JOHTOLAT ;
čanastat:čanastah'k JOHTOLAT ;
čanastat:čanastah'k JOHTOLAT ;
čá0lus:čállus MALISLONG ;
čá0lus:čállus MALISLONG ;
čá0lus:čállus MALISLONG ;
čá0lus:čállus MALISLONG ;
čá0lus:čállus MALISLONG ;
čá0lus:čállus MALISLONG ;
čá0lus:čállus MALISLONG ;
čá0lus:čállus MALISLONG ;
čá0lus:čállus MALISLONG ;
čá0lus:čállus MALISLONG ;
čá0lus:čállus MALISLONG ;
čá0lus:čállus MALISLONG ;
čá0lus:čállus MALISLONG ;
čá0lus:čállus MALISLONG ;
čá0lus:čállus MALISLONG ;
čá0lus:čállus MALISLONG ;
čá0lus:čállus MALISLONG ;
čá0lus:čállus MALISLONG ;
čá0lus:čállus MALISLONG ;
čá0lus:čállus MALISLONG ;
čá0lus:čállus MALISLONG ;
čá0lus:čállus MALISLONG ;
boa00zu:boah'cu BOAZU "reindeer N" ; !+SgNomCmp +SgGenCmp +PlGenCmp
boa00zu:boah'cu BOAZU "reindeer N" ; !+SgNomCmp +SgGenCmp +PlGenCmp
boa00zu:boah'cu BOAZU "reindeer N" ; !+SgNomCmp +SgGenCmp +PlGenCmp
boa00zu:boah'cu BOAZU "reindeer N" ; !+SgNomCmp +SgGenCmp +PlGenCmp
boa00zu:boah'cu BOAZU "reindeer N" ; !+SgNomCmp +SgGenCmp +PlGenCmp
boa00zu:boah'cu BOAZU "reindeer N" ; !+SgNomCmp +SgGenCmp +PlGenCmp
boa00zu:boah'cu BOAZU "reindeer N" ; !+SgNomCmp +SgGenCmp +PlGenCmp
boa00zu:boah'cu BOAZU "reindeer N" ; !+SgNomCmp +SgGenCmp +PlGenCmp
boa00zu:boah'cu BOAZU "reindeer N" ; !+SgNomCmp +SgGenCmp +PlGenCmp
boa00zu:boah'cu BOAZU "reindeer N" ; !+SgNomCmp +SgGenCmp +PlGenCmp
boa00zu:boah'cu BOAZU "reindeer N" ; !+SgNomCmp +SgGenCmp +PlGenCmp
boa00zu:boah'cu BOAZU "reindeer N" ; !+SgNomCmp +SgGenCmp +PlGenCmp
boa00zu:boah'cu BOAZU "reindeer N" ; !+SgNomCmp +SgGenCmp +PlGenCmp
boa00zu:boah'cu BOAZU "reindeer N" ; !+SgNomCmp +SgGenCmp +PlGenCmp
boa00zu:boah'cu BOAZU "reindeer N" ; !+SgNomCmp +SgGenCmp +PlGenCmp
boa00zu:boah'cu BOAZU "reindeer N" ; !+SgNomCmp +SgGenCmp +PlGenCmp
boa00zu:boah'cu BOAZU "reindeer N" ; !+SgNomCmp +SgGenCmp +PlGenCmp
boa00zu:boah'cu BOAZU "reindeer N" ; !+SgNomCmp +SgGenCmp +PlGenCmp
boa00zu:boah'cu BOAZU "reindeer N" ; !+SgNomCmp +SgGenCmp +PlGenCmp
boa00zu:boah'cu BOAZU "reindeer N" ; !+SgNomCmp +SgGenCmp +PlGenCmp
boa00zu:boah'cu BOAZU "reindeer N" ; !+SgNomCmp +SgGenCmp +PlGenCmp
boa00zu:boah'cu BOAZU "reindeer N" ; !+SgNomCmp +SgGenCmp +PlGenCmp
bláđđi GOAHTI ;
bláđđi GOAHTI ;
bláđđi GOAHTI ;
bláđđi GOAHTI ;
bláđđi GOAHTI ;
bláđđi GOAHTI ;
bláđđi GOAHTI ;
bláđđi GOAHTI ;
bláđđi GOAHTI ;
bláđđi GOAHTI ;
bláđđi GOAHTI ;
bláđđi GOAHTI ;
bláđđi GOAHTI ;
bláđđi GOAHTI ;
bláđđi GOAHTI ;
bláđđi GOAHTI ;
bláđđi GOAHTI ;
bláđđi GOAHTI ;
bláđđi GOAHTI ;
bláđđi GOAHTI ;
bláđđi GOAHTI ;
bláđđi GOAHTI ;
atnu ALBMILONG ; !+SgNomCmp +DefSgGenCmp +DefPlGenCmp +SgLeft +SgNomLeft +SgGenLeft +PlGenLeft
atnu ALBMILONG ; !+SgNomCmp +DefSgGenCmp +DefPlGenCmp +SgLeft +SgNomLeft +SgGenLeft +PlGenLeft
atnu ALBMILONG ; !+SgNomCmp +DefSgGenCmp +DefPlGenCmp +SgLeft +SgNomLeft +SgGenLeft +PlGenLeft
atnu ALBMILONG ; !+SgNomCmp +DefSgGenCmp +DefPlGenCmp +SgLeft +SgNomLeft +SgGenLeft +PlGenLeft
atnu ALBMILONG ; !+SgNomCmp +DefSgGenCmp +DefPlGenCmp +SgLeft +SgNomLeft +SgGenLeft +PlGenLeft
atnu ALBMILONG ; !+SgNomCmp +DefSgGenCmp +DefPlGenCmp +SgLeft +SgNomLeft +SgGenLeft +PlGenLeft
atnu ALBMILONG ; !+SgNomCmp +DefSgGenCmp +DefPlGenCmp +SgLeft +SgNomLeft +SgGenLeft +PlGenLeft
atnu ALBMILONG ; !+SgNomCmp +DefSgGenCmp +DefPlGenCmp +SgLeft +SgNomLeft +SgGenLeft +PlGenLeft
atnu ALBMILONG ; !+SgNomCmp +DefSgGenCmp +DefPlGenCmp +SgLeft +SgNomLeft +SgGenLeft +PlGenLeft
atnu ALBMILONG ; !+SgNomCmp +DefSgGenCmp +DefPlGenCmp +SgLeft +SgNomLeft +SgGenLeft +PlGenLeft
atnu ALBMILONG ; !+SgNomCmp +DefSgGenCmp +DefPlGenCmp +SgLeft +SgNomLeft +SgGenLeft +PlGenLeft
atnu ALBMILONG ; !+SgNomCmp +DefSgGenCmp +DefPlGenCmp +SgLeft +SgNomLeft +SgGenLeft +PlGenLeft
atnu ALBMILONG ; !+SgNomCmp +DefSgGenCmp +DefPlGenCmp +SgLeft +SgNomLeft +SgGenLeft +PlGenLeft
atnu ALBMILONG ; !+SgNomCmp +DefSgGenCmp +DefPlGenCmp +SgLeft +SgNomLeft +SgGenLeft +PlGenLeft
atnu ALBMILONG ; !+SgNomCmp +DefSgGenCmp +DefPlGenCmp +SgLeft +SgNomLeft +SgGenLeft +PlGenLeft
atnu ALBMILONG ; !+SgNomCmp +DefSgGenCmp +DefPlGenCmp +SgLeft +SgNomLeft +SgGenLeft +PlGenLeft
atnu ALBMILONG ; !+SgNomCmp +DefSgGenCmp +DefPlGenCmp +SgLeft +SgNomLeft +SgGenLeft +PlGenLeft
atnu ALBMILONG ; !+SgNomCmp +DefSgGenCmp +DefPlGenCmp +SgLeft +SgNomLeft +SgGenLeft +PlGenLeft
atnu ALBMILONG ; !+SgNomCmp +DefSgGenCmp +DefPlGenCmp +SgLeft +SgNomLeft +SgGenLeft +PlGenLeft
atnu ALBMILONG ; !+SgNomCmp +DefSgGenCmp +DefPlGenCmp +SgLeft +SgNomLeft +SgGenLeft +PlGenLeft
atnu ALBMILONG ; !+SgNomCmp +DefSgGenCmp +DefPlGenCmp +SgLeft +SgNomLeft +SgGenLeft +PlGenLeft
atnu ALBMILONG ; !+SgNomCmp +DefSgGenCmp +DefPlGenCmp +SgLeft +SgNomLeft +SgGenLeft +PlGenLeft
ámmát:ámmáh GAHPIRLONG ;
ámmát:ámmáh GAHPIRLONG ;
ámmát:ámmáh GAHPIRLONG ;
ámmát:ámmáh GAHPIRLONG ;
ámmát:ámmáh GAHPIRLONG ;
ámmát:ámmáh GAHPIRLONG ;
ámmát:ámmáh GAHPIRLONG ;
ámmát:ámmáh GAHPIRLONG ;
ámmát:ámmáh GAHPIRLONG ;
ámmát:ámmáh GAHPIRLONG ;
ámmát:ámmáh GAHPIRLONG ;
ámmát:ámmáh GAHPIRLONG ;
ámmát:ámmáh GAHPIRLONG ;
ámmát:ámmáh GAHPIRLONG ;
ámmát:ámmáh GAHPIRLONG ;
ámmát:ámmáh GAHPIRLONG ;
ámmát:ámmáh GAHPIRLONG ;
ámmát:ámmáh GAHPIRLONG ;
ámmát:ámmáh GAHPIRLONG ;
ámmát:ámmáh GAHPIRLONG ;
ámmát:ámmáh GAHPIRLONG ;
ámmát:ámmáh GAHPIRLONG ;
!Distributed under the terms of the GNU General Public License version 2 
! or any later version.

! ========================================================================== !
!                     North Sámi adjective lexicon                           !
! ========================================================================== !


! Some adjectival lexica, the main part of them is found in the
! file sme-lex.txt

LEXICON LEXATTR  ! This lexicon is here to give the tags to the compounding
 +A+Attr:%> ATTR ; ! attributive forms.

LEXICON At !NB Have commented out everything except K ; here to avoid strange
           ! compounds like -šlailágán etc. Attr. that can be compounded with
           ! NAMAT etc are redirected to LEXATTR
+A+Attr:%> K ;
+A+Attr:%>%- RAbbr ;
!+A+Attr-:#%- ProperNoun ;   ! Compounds
!+A+Attr:# AGADJECT ;
!+A+Attr+lágan:lágan LAGAN ; ! Derivation !tentative !
!+A+Attr:# NAMAT ; ! comp-only adj
!+A+Attr:# ALIT ;  ! both comp and independent adj !^C^


LEXICON FINJU- !compounds only
+A+Attr:%> Rreal ; 
+A+Attr:» NAMAT ;



LEXICON ALIT 								   !^C^
! Both second-part compound and independent adj!^C^
! čáhppesalit bábir							   !^C^
! alit bábir								   !^C^
alit:alih BEAKKAN ;   ! blue				   !^C^
ruoksat:ruoks VIELG ; ! red					   !^C^
háváš:háváž BEAKKAN ; ! -times				   !^C^
stábat:stábag AGAdj ; !						   !^C^



LEXICON NAMAT ! second-part compounds
+Der1+Der/lágan:lágan LAGAN ;
+Der1+Der/lágán:lágán LAGAN ;
+Der1+Der/lágaš:lágaž LAGAN ;
+Der1+Der/lágáš:lágáž LAGAN ;
+Der1+Der/jagáš:jagáž AGAdj ; !+SgNomCmp +SgGenCmp +PlGenCmp
+Der1+Der/jagaš:jagaž AGAdj ; !+SgNomCmp +SgGenCmp +PlGenCmp


! TODO! make these +Der/agat etc. tags.
! They did not work before the Der conversion either, 
! since they were not declared anywhere...

+Der2+Der/agat:agag AGAdj ; !+SgNomCmp +SgGenCmp +PlGenCmp
+Der2+Der/bealat:bealag AGAdj "sided A" ;
+Der2+Der/bealjat:bealjag AGAdj "eared A" ; !+SgNomCmp +SgGenCmp +PlGenCmp
+Der2+Der/borat:borag AGAdj "edged A" ;
+Der2+Der/bánat:bánag AGAdj "toothed A" ; !+SgNomCmp +SgGenCmp +PlGenCmp
+Der2+Der/dábat:dábag AGAdj "mannered A" ; !+SgNomCmp +SgGenCmp +PlGenCmp
+Der2+Der/dáfot:dáfog AGAdj "faceted A" ;
+Der2+Der/dáhtot:dáhtog AGAdj "willed A" ; !+SgNomCmp +SgGenCmp +PlGenCmp
+Der2+Der/dásat:dásag AGAdj ;
+Der2+Der/dávddat:dávddag AGAdj "diseased A" ;
+Der2+Der/dávttat:dávttag AGAdj "boned A" ; !+SgNomCmp +SgGenCmp +PlGenCmp
+Der2+Der/fárddat:fárddag AGAdj "bodied A" ; !+SgNomCmp +SgGenCmp +PlGenCmp
+Der2+Der/gaccat:gaccag AGAdj "nailed A" ; !+SgNomCmp +SgGenCmp +PlGenCmp
+Der2+Der/garat:garag AGAdj "crusted A" ;
+Der2+Der/gearddat:gearddag AGAdj "layered A" ;
+Der2+Der/geažat:geažag AGAdj "tipped A" ;
+Der2+Der/gielat:gielag AGAdj "-ish A" ; !+SgNomCmp +SgGenCmp +PlGenCmp
+Der2+Der/gieđat:gieđag AGAdj "handed A" ; !+SgNomCmp +SgGenCmp +PlGenCmp
+Der2+Der/gieškkat:gieškkag AGAdj "longnotched A" ;
+Der2+Der/gilggat:gilggag AGAdj "sided A" ;
+Der2+Der/girjjat:girjjag AGAdj ;
+Der2+Der/guvllot:guvllog AGAdj "orientated A" ;
+Der2+Der/heakkat:heakkag AGAdj "headed A" ; !+SgNomCmp +SgGenCmp +PlGenCmp
+Der2+Der/hájat:hájag AGAdj "smelled A" ;
+Der2+Der/hámat:hámag AGAdj "formed A" ;
+Der2+Der/ivnnat:ivnnag AGAdj "coloured A" ;
+Der2+Der/jagat:jagag AGAdj ; !+SgNomCmp +SgGenCmp +PlGenCmp
+Der2+Der/jearggat:jearggag AGAdj "sensed A" ; !+SgNomCmp +SgGenCmp +PlGenCmp
+Der2+Der/jienat:jienag AGAdj "voiced A" ; !+SgNomCmp +SgGenCmp +PlGenCmp
+Der2+Der/jierpmat:jierpmag AGAdj "sensed A" ; !+SgNomCmp +SgGenCmp +PlGenCmp
+Der2+Der/joccat:joccag AGAdj "heeled A" ;
+Der2+Der/juolggat:juolggag AGAdj "legged A" ; !+SgNomCmp +SgGenCmp +PlGenCmp
+Der2+Der/juvllat:juvllag AGAdj "wheeled A" ;
+Der2+Der/kultuvrrat:kultuvrrag AGAdj "cultured A" ;
+Der2+Der/asat:asag AGAdj ;
+Der2+Der/lahkat:lahkag AGAdj "parted A" ;
+Der2+Der/lahtot:lahtog AGAdj "membered A" ;
+Der2+Der/lanjat:lanjag AGAdj "roomed A" ;
+Der2+Der/leakkat:leakkag AGAdj "shafted A" ;
+Der2+Der/liikkat:liikkag AGAdj "skinned A" ; !+SgNomCmp +SgGenCmp +PlGenCmp
+Der2+Der/linjjat:linjjag AGAdj "lined A" ;
+Der2+Der/lunddot:lunddog AGAdj "natured A" ; !+SgNomCmp +SgGenCmp +PlGenCmp
+Der2+Der/luottat:luottag AGAdj ;
+Der2+Der/láiddat:láiddag AGAdj ;
+Der2+Der/mearkkat:mearkkag AGAdj "marked A" ; !+SgNomCmp +SgGenCmp +PlGenCmp
+Der2+Der/mielat:mielag AGAdj "sensed A" ; !+SgNomCmp +SgGenCmp +PlGenCmp
+Der2+Der/mohkat:mohkag AGAdj "bended A" ;
+Der2+Der/muđot:muđog AGAdj "cheeked A" ; !+SgNomCmp +SgGenCmp +PlGenCmp
+Der2+Der/máhtat:máhtag AGAdj "belted A" ;
+Der2+Der/mállet:málleg AGAdj "modelled A" ;
+Der2+Der/namat:namag AGAdj "named A" ; !+SgNomCmp +SgGenCmp +PlGenCmp
+Der2+Der/nađat:nađag AGAdj "shafted A" ;
+Der2+Der/nierat:nierag AGAdj "cheeked A" ; !+SgNomCmp +SgGenCmp +PlGenCmp
+Der2+Der/njunat:njunag AGAdj "nosed A" ; !+SgNomCmp +SgGenCmp +PlGenCmp
+Der2+Der/njálmmat:njálmmag AGAdj "mouthed A" ; !+SgNomCmp +SgGenCmp +PlGenCmp
+Der2+Der/nuo0lus:nuollus AHKASAS "unravelled? A" ;
+Der2+Der/náittot:náittog AGAdj "-gamic A" ; !+SgNomCmp +SgGenCmp +PlGenCmp
+Der2+Der/sorttat:sorttag AGAdj ;
+Der2+Der/nálat:nálag AGAdj "lineaged A" ; !+SgNomCmp +SgGenCmp +PlGenCmp
+Der2+Der/oaivvat:oaivvag AGAdj "headed A" ; !+SgNomCmp +SgGenCmp +PlGenCmp
+Der2+Der/oasat:oasag AGAdj "parted A" ;
+Der2+Der/áissat:ájssag AGAdj ;
+Der2+Der/olat:olag AGAdj "dimensioned A" ;
+Der2+Der/orddat:orddag AGAdj "edged A" ;
+Der2+Der/pláhtat:pláhtag AGAdj "plated A" ;
+Der2+Der/rattat:rattag AGAdj "voiced A" ; !+SgNomCmp +SgGenCmp +PlGenCmp
+Der2+Der/ravddat:ravddag AGAdj "edged A" ;
+Der2+Der/rávnnjat:rávnnjag AGAdj "edged A" ;
+Der2+Der/seagat:seagag AGAdj "mixed A" ;
+Der2+Der/seaibbat:seaibbag AGAdj "walled A" ; !+SgNomCmp +SgGenCmp +PlGenCmp
+Der2+Der/seainnat:seainnag AGAdj "walled A" ;
+Der2+Der/siiddot:siiddog AGAdj "sided A" ;
+Der2+Der/soajat:soajag AGAdj "winged A" ; !+SgNomCmp +SgGenCmp +PlGenCmp
+Der2+Der/sogat:sogag AGAdj "familied A" ; !+SgNomCmp +SgGenCmp +PlGenCmp
+Der2+Der/soarttat:soarttag AGAdj ;
+Der2+Der/stábat:stábag AGAdj ;
+Der2+Der/stávval:stávval AGAdj "syllabled A" ;
+Der2+Der/suorat:suorag AGAdj "forked A" ;
+Der2+Der/suorggat:suorggag AGAdj "forked A" ;
+Der2+Der/suorpmat:suorpmag AGAdj "fingered A" ; !+SgNomCmp +SgGenCmp +PlGenCmp
+Der2+Der/suttat:suttag AGAdj ;
+Der2+Der/sánat:sánag AGAdj "worded A" ; !+SgNomCmp +SgGenCmp +PlGenCmp
+Der2+Der/sávnnjat:sávnnjag AGAdj "seamed A" ;
+Der2+Der/šlájat:šlájag AGAdj ;
+Der2+Der/uvssat:uvssag AGAdj "doored A" ;
+Der2+Der/uvssot:uvssog AGAdj ;
+Der2+Der/varat:varag AGAdj "blooded A" ; !+SgNomCmp +SgGenCmp +PlGenCmp
+Der2+Der/vigat:vigag AGAdj ;
+Der2+Der/vuovttat:vuovttag AGAdj "haired A" ; !+SgNomCmp +SgGenCmp +PlGenCmp
+Der2+Der/vuđot:vuđog AGAdj "bottomed A" ;
+Der2+Der/váillat:váillag AGAdj ; !+SgNomCmp +SgGenCmp +PlGenCmp
+Der2+Der/váimmot:váimmog AGAdj "hearted A" ; !+SgNomCmp +SgGenCmp +PlGenCmp
+Der2+Der/válddat:válddag AGAdj "powered A" ;
+Der2+Der/váttot:váttog AGAdj "injured A" ; !+SgNomCmp +SgGenCmp +PlGenCmp
+Der2+Der/ávjjot:ávjjog AGAdj "edged A" ;
+Der2+Der/čalmmat:čalmmag AGAdj "eyed A" ; !+SgNomCmp +SgGenCmp +PlGenCmp
+Der2+Der/čeavžžat:čeavžžag AGAdj ; !+SgNomCmp +SgGenCmp +PlGenCmp
+Der2+Der/čiegat:čiegag AGAdj "cornered A" ;
+Der2+Der/čielggat:čielggag AGAdj "backed A" ; !+SgNomCmp +SgGenCmp +PlGenCmp
+Der2+Der/čoalat:čoalag AGAdj "gutted A" ; !+SgNomCmp +SgGenCmp +PlGenCmp
+Der2+Der/čoarvvat:čoarvvag AGAdj "horned A" ; !+SgNomCmp +SgGenCmp +PlGenCmp
+Der2+Der/čuolmmat:čuolmmag AGAdj "knotted A" ;
+Der2+Der/čuvddat:čuvddag AGAdj ; !+SgNomCmp +SgGenCmp +PlGenCmp
+Der2+Der/hámat:hámag AGAdj ;


LEXICON SAS !FROM NUMERALS
+Der2+Der/vahkkosaš:vahkkos AHKASAS ; !+SgNomCmp +SgGenCmp +PlGenCmp 
+Der2+Der/čiegahas:čiegah JOHTOLAT ;
+Der2+Der/luohkálaš:luohkál AHKASAS ; !+SgNomCmp +SgGenCmp +PlGenCmp
+Der2+Der/luohkkálaš:luohkkál AHKASAS ; !+SgNomCmp +SgGenCmp +PlGenCmp
+Der2+Der/viidosaš:viidos AHKASAS ;
+Der2+Der/kilosaš:kilos AHKASAS ;
+Der2+Der/diibmosaš:diibmos AHKASAS ; !+SgNomCmp +SgGenCmp +PlGenCmp
+Der2+Der/dássásaš:dássás AHKASAS ;
+Der2+Der/mánnosaš:mánnos AHKASAS ; !+SgNomCmp +SgGenCmp +PlGenCmp
+Der2+Der/buddásaš:buddás AHKASAS ;
+Der2+Der/geardásaš:geardás AHKASAS ;
+Der2+Der/áigásaš:áigás AHKASAS ; !SUB
+Der2+Der/ahkásaš:ahkás AHKASAS ; !SUB
+Der2+Der/jahkásaš:jahkás AHKASAS ; !+SgNomCmp +SgGenCmp +PlGenCmp
+Der2+Der/beaivásaš:beaivás AHKASAS ; !+SgNomCmp +SgGenCmp +PlGenCmp
+Der2+Der/vahkosaš:vahkos AHKASAS ; !SUB
+Der2+Der/mannosaš:mánnos AHKASAS ; !SUB
+Der2+Der/siessat:siessag AGAdj ;


! LEXICON NAMMASAS !XXXFROM NAMES ! Still not in use. XXX
!+Der2+Der/nammasaš:nammas AHKASAS ; !+SgNomCmp +SgGenCmp +PlGenCmp





LEXICON AdjectiveRoot
buorre:buorri BUORRE ; !+SgNomCmp +SgGenCmp +PlGenCmp
heittot:heittog JOHTIL ; ! also :heittoh
!Distributed under the terms of the GNU General Public License version 2
! or any later version.

! ============ !
! Proper nouns !
! ============ !

! Note: the final non-Sámi consonants:
!          b  d  g  h  m  n  p  t  z
! write as b9 d9 g9 h9 m9 n9 p9 t9 z9

! (t9 in consonant clusters)
! Note: the final vowel e9, used for e-stems that NEVER may have illatives
! in -ii (Mandrake:Mandrakei, iige *Mandrakii)

! j that shall always be j (also in V_C) is written j9, as eg. in Ajja (Aj9ja)

! Table of content
! ----------------
! Aspell lexica
! Continuation lexica
!  Firstpart tag
!  Case etc tags
! Personal names
!  First names
!  Surnames
! Place names
! ----------------

! Aspell lexica
! =============

! This is a lexicon to be used with aspell spell ^checker only.
! Target is to use as many sublexicons as possible with as many variables
! as possible to create aspell affix file.

LEXICON AspellProp
Aspell LONDON ;
Spelle ACCRA ;
! MARJA-plc & MARJA use same affixes as GOAHTI
Cbern:Cbern9 BERN ;		! Same^ as BLIND
Duominen:Duomi C-FI-NEN ;
Blondon:Blondon9 LONDON-sur ;		! VUOLAB goes here
ENYSTØ NYSTØ ;
! PLACE-DIM is same as DIMINC
Ejeakkit:Ejeaggi ALEUHTAT ;

! Continuation lexica
! ===================

! FirstTag

LEXICON FirstTag
@U.Cap.Obl@+N+Prop+Attr:%>@U.Cap.Obl@ # ;

! Names Proper

! Some of the entries point to continuation lexica in the sme-lex.txt
! file, su^ch as GOAHTI. This implies that names have the same inflection as
! ordinary nouns, whi^ch is probably not true. These lexica must thus be re-
! vised as soon as the lexica for names become more accurate.

! Continuation lexica for personal names
! --------------------------------------

! Vowel final names
! - - - - - - - - -

LEXICON ACCRA-ani
 +N+Prop+Ani:%> ACCRADECL ;
! @U.Cap.Obl@+N+Prop+Ani+Der/š+Der/Dimin:%>ž@U.Cap.Obl@ PLACE-DIMDECL ; !From PIERADECL
 @U.Cap.Obl@+N+Prop+Ani+Der/š+Der/Dimin:%>ž@U.Cap.Obl@ PLACE-DIMDECL ; !From PIERADECL

LEXICON ACCRA-obj
 +N+Prop+Obj:%> ACCRADECL ;
 
LEXICON ACCRA-LOAN-obj
 +N+Prop+Obj:%> ACCRADECL-LOAN ;

LEXICON ACCRA-objplc
 +N+Prop+Obj:%> ACCRADECL ;
 +N+Prop+Plc:%> ACCRADECL ;

LEXICON ACCRA-org
 +N+Prop+Org:%> ACCRADECL ;

LEXICON ACCRA-LOAN-org
 +N+Prop+Org:%> ACCRADECL-LOAN ;

LEXICON ACCRA-mal
 +N+Prop+Mal:%>  ACCRADECL ;
 @U.Cap.Obl@+N+Prop+Mal+Sg+Attr:%>@U.Cap.Obl@ # ; !SUB ! it shall be used in cases like Konrad Nielsenii
 @U.Cap.Obl@+N+Prop+Mal+Der/š+Der/Dimin:%>ž@U.Cap.Obl@ PLACE-DIMDECL ; !From PIERADECL

LEXICON ACCRA-malsur
 +N+Prop+Mal:%>  ACCRADECL ;
 +N+Prop+Sur:%>  ACCRADECL ;
 @U.Cap.Obl@+N+Prop+Mal+Sg+Attr:%>@U.Cap.Obl@ # ; !SUB ! it shall be used in cases like Konrad Nielsenii

LEXICON ACCRA-fem
 +N+Prop+Fem:%>  ACCRADECL ;
 @U.Cap.Obl@+N+Prop+Fem+Sg+Attr:%>@U.Cap.Obl@ # ; !SUB ! it shall be used in cases like Konrad Nielsenii
! @U.Cap.Obl@+N+Prop+Fem+Der/š+Der/Dimin:%>ž@U.Cap.Obl@ PLACE-DIMDECL ; !From PIERADECL
 @U.Cap.Obl@+N+Prop+Fem+Der/š+Der/Dimin:%>ž@U.Cap.Obl@ PLACE-DIMDECL ; !From PIERADECL

LEXICON ACCRA-femsur
 +N+Prop+Fem:%>  ACCRADECL ;
 +N+Prop+Sur:%>  ACCRADECL ;
 @U.Cap.Obl@+N+Prop+Fem+Sg+Attr:%>@U.Cap.Obl@ # ; !SUB ! it shall be used in cases like Konrad Nielsenii

LEXICON ACCRA-femplc !Names that are both female names and place names
 +N+Prop+Fem:%>  ACCRADECL ;
 +N+Prop+Plc:%> ACCRADECL ;
:%> PLACELASH ;
 @U.Cap.Obl@+N+Prop+Fem+Sg+Attr:%>@U.Cap.Obl@ # ; !SUB ! it shall be used in cases like Konrad Nielsenii

LEXICON ACCRA-malfem
 +N+Prop+Fem:%>  ACCRADECL ;
 +N+Prop+Mal:%>  ACCRADECL ;
 @U.Cap.Obl@+N+Prop+Fem+Sg+Attr:%>@U.Cap.Obl@ # ; !SUB ! it shall be used in cases like Konrad Nielsenii
 @U.Cap.Obl@+N+Prop+Mal+Sg+Attr:%>@U.Cap.Obl@ # ; !SUB ! it shall be used in cases like Konrad Nielsenii
 @U.Cap.Obl@+N+Prop+Fem+Der/š+Der/Dimin:%>ž@U.Cap.Obl@ PLACE-DIMDECL ; !From PIERADECL
 @U.Cap.Obl@+N+Prop+Mal+Der/š+Der/Dimin:%>ž@U.Cap.Obl@ PLACE-DIMDECL ; !From PIERADECL

LEXICON ACCRA-sur
 +N+Prop+Sur:%> ACCRADECL ;
 @U.Cap.Obl@+N+Prop+Sur+Sg+Attr:%>@U.Cap.Obl@ # ; !SUB ! it shall be used in cases like Konrad Nielsenii

LEXICON ACCRA-LOAN-plc ! Place names
 +N+Prop+Plc:%>  ACCRADECL-LOAN ;
:%> PLACELASH ; !SUB

LEXICON ACCRA-plc ! Place names
 +N+Prop+Plc:%>  ACCRADECL ;
:%> PLACELASH ;

LEXICON ACCRA-LOAN-surplc ! Names that are both surnames and place names
 +N+Prop+Sur:%> ACCRADECL ;
 @U.Cap.Obl@+N+Prop+Sur+Sg+Attr:%>@U.Cap.Obl@ # ; !SUB ! it shall be used in cases like Konrad Nielsenii
 +N+Prop+Plc:%> ACCRADECL-LOAN ;
:%> PLACELASH ; !SUB

LEXICON ACCRA-surplc ! Names that are both surnames and place names
 +N+Prop+Sur:%> ACCRADECL ;
 @U.Cap.Obl@+N+Prop+Sur+Sg+Attr:%>@U.Cap.Obl@ # ; !SUB ! it shall be used in cases like Konrad Nielsenii
 +N+Prop+Plc:%> ACCRADECL ;
:%> PLACELASH ;

LEXICON ACCRA ! Vowel-final names without Gradation and Ill ^change
 +N+Prop:%> ACCRADECL ;

LEXICON ACCRADECL
! These sublexica are irrelevant for ACCRA, but added
! for the sake of the lexicon MARJA
 ACCRA-DC ;
 @U.Cap.Obl@ ACCRA-I ;		! correct suffixes
 @U.Cap.Obl@ ACCRA-OBL ;
 @U.Cap.Obl@ ACCRA-IICASE ;
 
LEXICON ACCRADECL-LOAN
! These sublexica are irrelevant for ACCRA, but added
! for the sake of the lexicon MARJA
 ACCRA-DC-LOAN ;
 @U.Cap.Obl@ ACCRA-I ; !SUB		! correct suffixes
 @U.Cap.Obl@ ACCRA-OBL ; !SUB
 @U.Cap.Obl@ ACCRA-IICASE ; !SUB


LEXICON HAWAII-plc
 +N+Prop+Plc:%> ACCRA-DC ;
 @U.Cap.Obl@+N+Prop+Plc:%>@U.Cap.Obl@ ACCRA-OBL ;
 @U.Cap.Obl@+N+Prop+Plc:%>@U.Cap.Obl@ ACCRA-IICASE ;
 @U.Cap.Opt@+N+Prop+Plc+Der/laš+A+Attr:%>@U.Cap.Opt@lažž ATTR ;
 @U.Cap.Opt@+N+Prop+Plc+Der/laš+A:@U.Cap.Opt@lažž JOHTOLAT0 ;
 @U.Cap.Opt@+N+Prop+Plc+Der/laš+A+Sg+Nom:@U.Cap.Opt@lažža PxV ; ! tentative.
 @U.Cap.Opt@+N+Prop+Plc+Der/laš+A+Ess:@U.Cap.Opt@lažžan K ;
 @U.Cap.Opt@+N+Prop+Plc+Der/laš+A+Ess:@U.Cap.Opt@lažžan PxC ;
 @U.Cap.Opt@+N+Prop+Plc+Der/laš+A:@U.Cap.Opt@lažža LASJOBL ; ! Under ISSORASSA-


 LEXICON HAWAII-sur
 +N+Prop+Sur:%> ACCRA-DC ;
 @U.Cap.Obl@+N+Prop+Sur:%>@U.Cap.Obl@ ACCRA-OBL ;
 @U.Cap.Obl@+N+Prop+Sur:%>@U.Cap.Obl@ ACCRA-IICASE ;

LEXICON SKOHTERMADII-plc
 +N+Prop+Plc:%> SKOHTERMADIIDECL ;
 @U.Cap.Opt@+N+Prop+Plc+Der/laš+A+Attr:%>@U.Cap.Opt@jlažž ATTR ;
 @U.Cap.Opt@+N+Prop+Plc+Der/laš+A:@U.Cap.Opt@jlažž JOHTOLAT0 ;
 @U.Cap.Opt@+N+Prop+Plc+Der/laš+A+Sg+Nom:@U.Cap.Opt@jlažža PxV ; ! tentative.
 @U.Cap.Opt@+N+Prop+Plc+Der/laš+A+Ess:@U.Cap.Opt@jlažžan K ;
 @U.Cap.Opt@+N+Prop+Plc+Der/laš+A+Ess:@U.Cap.Opt@jlažžan PxC ;
 @U.Cap.Opt@+N+Prop+Plc+Der/laš+A:@U.Cap.Opt@jlažža LASJOBL ;

LEXICON SKOHTERMADIIDECL !This isn't perfect yet, but gets better. IK
 +Sg+Nom: K ; !SUB
 +Sg+Nom:j K ;
 +Ess:n K ; !SUB
 +Ess:jn K ;
 +Sg+Gen: K ; !SUB
 +Sg+Gen:j K ;
 +Sg+Acc: K ; !SUB
 +Sg+Acc:j K ;
 +SgNomCmp: Rreal ; !SUB
 +SgGenCmp: Rreal ; !SUB
 +PlGenCmp:d9 Rreal ; !SUB
 +SgNomCmp:j Rreal ;
 +SgGenCmp:j Rreal ;
 +PlGenCmp:jd9 Rreal ;
 +SgNomCmp-:- Rreal ; !SUB
 +SgGenCmp-:- Rreal ; !SUB
 +PlGenCmp-:d9- Rreal ; !SUB
 +SgNomCmp-:j- Rreal ; !SUB
 +SgGenCmp-:j- Rreal ; !SUB
 +PlGenCmp-:jd9- Rreal ; !SUB
 +Sg+Loc:s K ; !SUB
 +Sg+Loc:n K ; !SUB !SOUTH
 +Sg+Loc:js K ;
 +Sg+Loc:jn K ; !SUB !SOUTH
 +Pl+Nom:t K ; !SUB
 +Pl+Nom:jt K ;
 +Sg+Com:jn K ;
 +Pl+Gen:jd9 K ;
 +Pl+Acc:jd9 K ;
 +Pl+Ill:jde K ;
 +Pl+Loc:jn K ;
 +Pl+Loc:js K ; !SUB !SOUTH
 +Pl+Com:jgujn K ;

LEXICON NIKOSIIJA-obj
 +N+Prop+Plc:%> NIKOSIIJADECL ;

LEXICON NIKOSIIJA-plc
 +N+Prop+Plc:%> NIKOSIIJADECL ;
:%> PLACELASH ;

LEXICON NIKOSIIJADECL !Names with ending -iija, a-illative
ACCRA-DC ;
@U.Cap.Obl@ ACCRA-I ;
@U.Cap.Obl@ ACCRA-OBL ;
!@U.Cap.Obl@+Der/š+Der/Dimin:%>ž@U.Cap.Obl@ PLACE-DIMDECL ; !just to ani, mal, fem

!LEXICON GIEDDI-obj
!! +N+Prop+Obj:%> GIEDDIDECL ;

!LEXICON GIEDDI-org
! +N+Prop+Org:%> GIEDDIDECL ;

!LEXICON GIEDDI-mal
! +N+Prop+Mal:%>  GIEDDIDECL ;

!LEXICON GIEDDI-fem
! +N+Prop+Fem:%>  GIEDDIDECL ;

!LEXICON GIEDDI-sur
! +N+Prop+Sur:%> GIEDDIDECL ;

!LEXICON GIEDDI-plc ! Place names
! +N+Prop+Plc:%>  GIEDDIDECL ;
! @U.Cap.Opt@+N+Prop+Plc+Sg+Gen:X4@U.Cap.Opt@ VUONAT ;

!LEXICON GIEDDI
! +N+Prop:%> GIEDDIDECL ;

!LEXICON GIEDDIDECL ! Vowel final names with Gradation and Comp. forms
! @U.Cap.Obl@ GIEDDI-OBL ;
! @U.Cap.Opt@ GIEDDI-DC ;

!LEXICON GIEDDI-OBL
! +Sg+Nom: K ;
! +Ess:n K ;
! +Sg+Ill:X3j K ;
! +Sg+Gen:X4 K ;
! +Sg+Acc:X4 K ;
! +Sg+Loc:X4s K ;
! +Sg+Loc:X4n K ; !SUB !SOUTH
! +Pl+Nom:X4t K ;
! +Sg+Gen:X5 K ;
! +Pl+Gen:X5jd K ;
! +Pl+Acc:X5jd K ;
! +Pl+Ill:X5jde K ;
! +Pl+Loc:X5jn K ;
! +Pl+Com:X5jgujn K ;
! +Sg+Nom:X6 K ;
! +Sg+Nom:X8 K ;
! +Comp+Sg+Nom:X4b K ;
! +Comp+Sg+Gen:X4bu K ;
! +Comp+Sg+Gen:X4b K ;
! +Comp+Sg+Acc:X4bu K ;
! +Comp+Sg+Acc:X4b K ;
! +Comp+Sg+Ill:X4buj K ;
! +Comp+Sg+Loc:X4bus K ;
! +Comp+Sg+Com:X4bujn K ;
! +Comp+Pl+Nom:X4but K ;
! +Comp+Pl+Gen:X4bujd K ;
! +Comp+Pl+Acc:X4bujd K ;
! +Comp+Pl+Ill:X4bujdda K ;
! +Comp+Pl+Loc:X4bujn K ;
! +Comp+Pl+Com:X4bujgujn K ;
! +Comp+Ess:X4bun K ;
! +Superl+Attr:%>X4muss K ;
! +Superl+Sg+Nom:X4muss K ;
! +Superl+Sg+Nom:X4muss Rreal ;
! +Superl+Sg+Gen:X4musa K ;
! +Superl+Sg+Acc:X4musa K ;
! +Superl+Sg+Ill:X4mussij K ;
! +Superl+Sg+Loc:X4musas K ;
! +Superl+Sg+Com:X4musajn K ;
! +Superl+Pl+Nom:X4musat K ;
! +Superl+Pl+Gen:X4musajd K ;
! +Superl+Pl+Acc:X4musajd K ;
! +Superl+Pl+Ill:X4musaide K ;
! +Superl+Pl+Loc:X4musajn K ;
! +Superl+Pl+Com:X4musajgujn K ;
! +Superl+Ess:X4mussan K ;
! +Der/š+Der/Dimin:%>X8ž PLACE-DIMDECL ;
! DenominalNounsV ;

!LEXICON GIEDDI-DC
! DenominalAdjsV1 ;
! DenominalAdjsV2 ;


LEXICON DAVVISUOLU-plc
 +N+Prop+Plc:%> DAVVISUOLUDECL ;
! @U.Cap.Opt@+N+Prop+Plc:%>@U.Cap.Opt@ DenominalAdjsV1 ; !SUB
! @U.Cap.Opt@+N+Prop+Plc:%>@U.Cap.Opt@ DenominalAdjsV2 ; !SUB
 @U.Cap.Opt@+N+Prop+Plc:%>Y5@U.Cap.Opt@ DenominalAdjsV3 ;
 @U.Cap.Opt@+N+Prop+Plc:%>Y5@U.Cap.Opt@ DenominalAdjsV4 ; !SUB
 @U.Cap.Opt@+N+Prop+Plc+Sg+Gen:%>Y5@U.Cap.Opt@ VUONAT ;


LEXICON DAVVISUOLUDECL !Inanim. Contracted 0-Names - from DAVVISUOLU
 @U.Cap.Obl@ DAVVISUOLU-OBL ;
! @U.Cap.Opt@ DAVVISUOLU-DC ;

LEXICON DAVVISUOLU-OBL
 +Sg+Nom:X4 K ;
 +Ess:X4n K ;
 +SgNomCmp:X8 Rreal ; !SUB
 +SgNomCmp:X4 Rreal ;
 +SgNomCmp-:X8- Rreal ; !SUB
 +SgNomCmp-:X4- Rreal ; !SUB
 +Sg+Gen:Y5 K ;
 +Sg+Acc:Y5 K ;
 +Sg+Loc:Y5s K ;
 +Sg+Loc:Y5n K ; !SUB !SOUTH
 +Pl+Nom:Y5 K ;
 +Sg+Ill:Y6j K ;
 +Sg+Com:Y6jn K ;
 +Pl+Gen:Y6jd K ;
 +Pl+Acc:Y6jd K ;
 +Pl+Ill:Y6jde K ;
 +Pl+Loc:Y6jn K ;
 +Pl+Com:Y6jgujn K ;
! :Y5 DenominalNounsV ;			!only to ani, fem, mal

!LEXICON DAVVISUOLU-DC !lifted up to -plc

LEXICON MARJA-ani
 +N+Prop+Ani:%> MARJADECL ;
 @U.Cap.Obl@+N+Prop+Ani+Der/š+Der/Dimin:%>X6ž@U.Cap.Obl@ PLACE-DIMDECL ; !From PIERADECL

LEXICON MARJA-fem
 +N+Prop+Fem:%> MARJADECL ;
 @U.Cap.Obl@+N+Prop+Fem+Sg+Attr:%>@U.Cap.Obl@ # ; !SUB ! it shall be used in cases like Konrad Nielsenii
 @U.Cap.Obl@+N+Prop+Fem+Der/š+Der/Dimin:%>X6ž@U.Cap.Obl@ PLACE-DIMDECL ; !From PIERADECL

LEXICON MARJA-mal
 +N+Prop+Mal:%> MARJADECL ;
 @U.Cap.Obl@+N+Prop+Mal+Sg+Attr:%>@U.Cap.Obl@ # ; !SUB ! it shall be used in cases like Konrad Nielsenii
 @U.Cap.Obl@+N+Prop+Mal+Der/š+Der/Dimin:%>X6ž@U.Cap.Obl@ PLACE-DIMDECL ; !From PIERADECL

LEXICON MARJA-obj
 +N+Prop+Obj:%> MARJADECL ;

LEXICON MARJA-org
 +N+Prop+Org:%> MARJADECL ;
 
LEXICON MARJA-LOAN-plc ! Vowel final names with Gradation and Ill ^change (place names)
 +N+Prop+Plc:%> MARJADECL-LOAN ;
 :%> PLACELASH ; !SUB
 @U.Cap.Opt@+N+Prop+Plc+Sg+Gen:%>X4@U.Cap.Opt@ VUONAT ; !SUB


LEXICON MARJA-plc ! Vowel final names with Gradation and Ill ^change (place names)
 +N+Prop+Plc:%> MARJADECL ;
 :%> PLACELASH ;
 @U.Cap.Opt@+N+Prop+Plc+Sg+Gen:%>X4@U.Cap.Opt@ VUONAT ;

LEXICON MARJA-sur
 +N+Prop+Sur:%> MARJADECL ;
 @U.Cap.Obl@+N+Prop+Sur+Sg+Attr:%>@U.Cap.Obl@ # ; !SUB ! it shall be used in cases like Konrad Nielsenii

!LEXICON MARJA ! No longer in use, all members are tagged.
! +N+Prop:%> MARJADECL ;

LEXICON MARJADECL ! Vowel-final names with Gradation and Ill ^change (person names)
 ACCRA-DC ;
 @U.Cap.Obl@:@U.Cap.Obl@X3 ACCRA-I ;
 @U.Cap.Obl@:@U.Cap.Obl@X4 ACCRA-OBL ;
 @U.Cap.Obl@:@U.Cap.Obl@X8 MARJA-SHORTGEN ;
 @U.Cap.Obl@:@U.Cap.Obl@X5 ACCRA-IICASE ;

LEXICON MARJADECL-LOAN ! Vowel-final names with Gradation and Ill ^change (person names)
 ACCRA-DC-LOAN ;
 @U.Cap.Obl@:@U.Cap.Obl@X3 ACCRA-I ; !SUB
 @U.Cap.Obl@:@U.Cap.Obl@X4 ACCRA-OBL ; !SUB
 @U.Cap.Obl@:@U.Cap.Obl@X8 MARJA-SHORTGEN ; !SUB
 @U.Cap.Obl@:@U.Cap.Obl@X5 ACCRA-IICASE ; !SUB

LEXICON MARJA-SHORTGEN  ! Gásakjávrre
 +Sg+Gen: K ; ! ^NG^
 +Sg+Gen-:- Rreal ; !    for placenames
 +Sg+Gen:   Rreal ; !SUB for placenames
! +Sg+Acc: K ;

LEXICON SUOPMA-plc !for Sápmi, Suopma, Ruoŧŧa, no laš, no VUONAK
 +N+Prop+Plc:%> MARJADECL ;


!LEXICON SIJTE-ani
! +N+Prop+Ani:%> SIJTEDECL ;

LEXICON SIJTE-obj
 +N+Prop+Obj:%> SIJTEDECL ;

!LEXICON SIJTE-objplc
! +N+Prop+Obj:%> SIJTEDECL ;
! +N+Prop+Plc:%> SIJTEDECL ;

LEXICON SIJTE-org
 +N+Prop+Org:%> SIJTEDECL ;

LEXICON SIJTE-mal
 +N+Prop+Mal:%>  SIJTEDECL ;
 @U.Cap.Obl@+N+Prop+Mal+Sg+Attr:%>@U.Cap.Obl@ # ; !SUB ! it shall be used in cases like Konrad Nielsenii

LEXICON SIJTE-fem
 +N+Prop+Fem:%>  SIJTEDECL ;
 @U.Cap.Obl@+N+Prop+Fem+Sg+Attr:%>@U.Cap.Obl@ # ; !SUB ! it shall be used in cases like Konrad Nielsenii

!LEXICON SIJTE-femsur
! +N+Prop+Fem:%>  SIJTEDECL ;
! +N+Prop+Sur:%>  SIJTEDECL ;
! @U.Cap.Obl@+N+Prop+Fem+Sg+Attr:%>@U.Cap.Obl@ # ; !SUB ! it shall be used in cases like Konrad Nielsenii

!LEXICON SIJTE-malfem
! +N+Prop+Fem:%>  SIJTEDECL ;
! +N+Prop+Mal:%>  SIJTEDECL ;
! @U.Cap.Obl@+N+Prop+Fem+Sg+Attr:%>@U.Cap.Obl@ # ; !SUB ! it shall be used in cases like Konrad Nielsenii
! @U.Cap.Obl@+N+Prop+Mal+Sg+Attr:%>@U.Cap.Obl@ # ; !SUB ! it shall be used in cases like Konrad Nielsenii

LEXICON SIJTE-sur
 +N+Prop+Sur:%> SIJTEDECL ;
 @U.Cap.Obl@+N+Prop+Sur+Sg+Attr:%>@U.Cap.Obl@ # ; !SUB ! it shall be used in cases like Konrad Nielsenii

LEXICON SIJTE-plc ! Place names
 +N+Prop+Plc:%>  SIJTEDECL ;
:%> PLACELASH ;

LEXICON SIJTE-surplc ! Names that are both surnames and place names
 @U.Cap.Obl@+N+Prop+Sur+Sg+Attr:%>@U.Cap.Obl@ # ; !SUB ! it shall be used in cases like Konrad Nielsenii
 +N+Prop+Sur:%> SIJTEDECL ;
 +N+Prop+Plc:%> SIJTEDECL ;
:%> PLACELASH ;



LEXICON SIJTEDECL
! These sublexica are irrelevant for SIJTE, but added
! for the sake of the lexicon MARJA ! Muhto gč. dat kommentára... Imaštallan dan gal veha...
 ACCRA-DC ;                          !Nom, Ess
 @U.Cap.Obl@:@U.Cap.Obl@W9 ACCRA-I ; !SUB ! Here, we allow for Illative Sijtei
  !Dát ii oro doibmamin, go Sijtei lea dovdameahttun lookupis. W9hmm, sáhtá leat konv-feailla.
  !Does not work, W9 is commented out in twol.
  !NB! Sijtii is norm, Sijtei is SUB, the -ei-illative should just be used in cases like Marie (where it already works)
 @U.Cap.Obl@ ACCRA-I ;      !Here, we allow for Illative Sijtii
 @U.Cap.Obl@ ACCRA-OBL ;
 @U.Cap.Obl@ ACCRA-IICASE ;

!! ! \\\\\\\\\\\\\\\\\\\\\\\\\\\\\\\\\\\\\\\\\\\\\
!! ! Discussing e- and o-final wds:
!! ! e (appr 2100 of these in corpus)

!! ! e-fin __with_ Grad and __with__ Ill change ++  Ánde, Ándde, Ándii           sme names
!! ! e-fin inab to Grad and __with_  Ill change *+  Lene, Lene, Lenii            sme and foreign names
!! ! e-fin without Grad and __with__ Ill change -+  Brende, Brende, Brendii      foreign names
!! !
!! ! e-fin __with_ Grad and optional Ill change +%  *
!! ! e-fin inab to Grad and optional Ill change *%  Sijte, Sijte, Sijtei/Sijtii  foreign (sma?) names
!! ! e-fin without Grad and optional Ill change -%  ?                            Perhaps other sma names
!! !
!! ! e-fin __with_ Grad but without  Ill change +-  *
!! ! e-fin inab to Grad and without  Ill change *-  *
!! ! e-fin without Grad and without  Ill change --  Valle, Valle, Vallei.        Loans
!! !
!! ! o (appr. 90 of these in corpus)
!! ! o-fin __with_ Grad and __with_  Ill change ++
!! ! o-fin inab to Grad and __with_  Ill change *+
!! ! o-fin without Grad but __with_  Ill change -+  Áilo, Áilo, Áilui ?? *

!! ! o-fin without Grad and without  Ill change *+  Teppo9j:Teppoi

!! ! Solution
!! ! Lexicon structure according to Ill. Forms inable to Grad go with Grad, as for GOAHTI
!! ! Suggestion:
!! ! ACCRA  is -CG and -Illchange Valle
!! ! MARJA  is +CG and +Illchange Ánde
!! ! BRENDE is -CG and +Illchange Brende
!! ! SIJTE  is +CG and %Illchange Sijte
!! ! ?????  is -CG and %Illchange
!! ! Lene can be MARJA or BRENDE, but according to GOAHTI practice, we assign it to MARJA

!! ! Now:
!! ! ACCRA: only   Sijtei -CG
!! ! MARJA: only   Sijtii +CG
!! ! SIJTE: Sijtii Sijtei -CG
!! !
!! ! Previous suggestion for future fix: ideal lexicon structure:
!! ! a. forms common to all of the above 3
!! ! b. cg
!! !    b.i.  alternating
!! !    b.ii. insensitive to alternation
!! ! c. ill-change
!! !    c.i change in front of i
!! !    c.ii no change in front of i
!! !
!! ! ACCRA a, bii, cii
!! ! MARJA a, bi,  ci
!! ! SIJTE a, bii, ci, cii
!! ! ????? a, bii, ci
!! ! Sijte guoská dušše namaid, maid loahpus lea -e.
!! ! joa, muhto prinsiphas livččii vejolaš čállit ođđasit dákar ábc-systema. Ok
!!
!!
!! ! //////////////////////////////////////



!LEXICON PIERA-mal
! +N+Prop+Mal:%> PIERADECL ;
! @U.Cap.Obl@+N+Prop+Mal+Sg+Attr:%>@U.Cap.Obl@ # ; !SUB ! it shall be used in cases like Konrad Nielsenii

!LEXICON PIERA !Bisyll. a-Proper Names without Gradation ; a/i-Illative
! +N+Prop:%>PIERADECL ;
! This one has not been split yet.

!LEXICON PIERADECL
! @U.Cap.Obl@+Sg+Ill:j@U.Cap.Obl@ K ; ! <=== What is this
! ACCRA-DC ;
! @U.Cap.Obl@ ACCRA-OBL ;

!These ones still not in use.
!LEXICON GUOLBBA-obj
! GUOLBBADECL ;
!LEXICON GUOLBBA-org
! GUOLBBADECL ;
!LEXICON GUOLBBA-mal
! GUOLBBADECL ;
!LEXICON GUOLBBA-fem
! GUOLBBADECL ;
!LEXICON GUOLBBA-sur
! GUOLBBADECL ;
LEXICON GUOLBBA-plc ! Place names
 +N+Prop+Plc:%> GUOLBBADECL ;
! @U.Cap.Opt@+N+Prop+Plc:%>@U.Cap.Opt@ DenominalAdjsC ; !SUB
 @U.Cap.Opt@+N+Prop+Plc:%>X4@U.Cap.Opt@ DenominalAdjsC2 ;
 @U.Cap.Opt@+N+Prop+Plc:%>X4@U.Cap.Opt@ DenominalAdjsC3 ;  !SUB
 @U.Cap.Opt@+N+Prop+Plc+Sg+Nom:X4@U.Cap.Opt@ VUONAT ;



!LEXICON GUOLBBA ! Trisyll. Inanim. Gradating 0-Nouns
! +N+Prop:%>GUOLBBADECL ;

LEXICON GUOLBBADECL
 @U.Cap.Obl@ GUOLBBA-OBL ;
! @U.Cap.Opt@ GUOLBBA-DC ;

LEXICON GUOLBBA-OBL
 +Sg+Nom:X4 K ;
 +Ess:X4n K ;
 +SgNomCmp:X8 Rreal ; !SUB
 +SgNomCmp:X4 Rreal ;
 +SgNomCmp-:X8- Rreal ; !SUB
 +SgNomCmp-:X4- Rreal ; !SUB
 +Sg+Gen:X2a K ; ! MALLAS- but for Prop
 +Sg+Gen:X2 K ; !SUB
 +Sg+Gen:X2a Rreal ; !compound also for these
 +Sg+Gen:X2 Rreal ;  !compound also for these
 +Sg+Gen-:X2a- Rreal ; !SUB !compound also for these
 +Sg+Gen-:X2- Rreal ;  !SUB !compound also for these
 +Sg+Acc:X2a K ;
 +Sg+Acc:X2 K ; !SUB
 +Pl+Nom:X2at K ;
 +Sg+Ill:X2ij K ;
 +Sg+Loc:X2is K ;
 +Sg+Loc:X2in K ; !SUB !SOUTH
 +Sg+Com:X2ijn K ;
 +Pl+Gen:X2ijd K ;
 +Pl+Gen:X2ijd Rreal ;
 +Pl+Acc:X2ijd K ;
 +Pl+Ill:X2ijdda K ;
 +Pl+Loc:X2ijn K ;
 +Pl+Com:X2ijgujn K ;

!LEXICON GUOLBBA-DC !moved up to -plc

LEXICON ACCRA-DC          ! a. Earlier solution   | b. Ideal solution
 @U.Cap.Obl@ ACCRA-NE ;   ! U.Cap.Obl Accra       | Accra
! @U.Cap.Opt@ ACCRA-ADJ ; ! U.Cap.Opt [Aa]ccralaš | U.Cap.Down accralaš  !moved to -plc

 ! Now, we have b., in principle, but with different-named tags:
 ! The .Obl@ diacritic tag is not used at all.
 ! The .Opt@ diacritic is now somewhat contraintuitively used for compulsatory downcasing.
 ! Then downcase.regex takes care of downcasing, and case.regex of optional upcasing.
 ! downcase.regex: A  ->  a || .#. %@U%.Cap%.Opt%@ _ ;
 ! case.regex:     A (->) a || .#. _ ;

LEXICON ACCRA-NE
 +Sg+Nom: K ;
 +Sg+Nom: Rreal ;
 +Sg+Nom-:- Rreal ; !SUB
 +Ess:n K ;
 
LEXICON ACCRA-DC-LOAN     ! a. Earlier solution   | b. Ideal solution
 @U.Cap.Obl@ ACCRA-NE-LOAN ;   ! U.Cap.Obl Accra       | Accra
! @U.Cap.Opt@ ACCRA-ADJ ; !SUB ! U.Cap.Opt [Aa]ccralaš | U.Cap.Down accralaš  !moved to -plc

 ! Now, we have b., in principle, but with different-named tags:
 ! The .Obl@ diacritic tag is not used at all.
 ! The .Opt@ diacritic is now somewhat contraintuitively used for compulsatory downcasing.
 ! Then downcase.regex takes care of downcasing, and case.regex of optional upcasing.
 ! downcase.regex: A  ->  a || .#. %@U%.Cap%.Opt%@ _ ;
 ! case.regex:     A (->) a || .#. _ ;

LEXICON ACCRA-NE-LOAN
 +Sg+Nom: K ;
 +Sg+Nom: Rreal ;
 +Sg+Nom-:- Rreal ; !SUB
 +Ess:n K ; !SUB


!LEXICON ACCRA-ADJ
! +Der/laš:lažž DEARVVASLAS ;

LEXICON ACCRA-I
 +Sg+Ill:j K ;

LEXICON ACCRA-OBL
 +Sg+Gen: K ;
 +Sg+Gen: Rreal ;   !SUB ! for placenames
 +Sg+Gen-:- Rreal ; !SUB ! for placenames
 +Sg+Acc: K ;
 +Sg+Loc:s K ;
 +Sg+Loc:n K ; !SUB !SOUTH
 +Sg+Com:jn K ;
 +Pl+Nom:t K ;

LEXICON ACCRA-IICASE
 +Pl+Gen:jd9 K ;
 +Pl+Acc:jd9 K ;
 +Pl+Ill:jde K ;
 +Pl+Loc:jn K ;
 +Pl+Com:jgujn K ;

! Vowel-final names where the final vowel carries
! primary or secondary stress. Monosyllables and
! Scandinavian stressed compounds in -V belong here.

LEXICON NYSTØ-ani
 +N+Prop+Ani:%> NYSTØDECL ;
 @U.Cap.Obl@+N+Prop+Ani+Sg+Attr:%>@U.Cap.Obl@ # ; !SUB ! it shall be used in cases like Konrad Nielsenii

LEXICON NYSTØ-fem
 +N+Prop+Fem:%> NYSTØDECL ;
 @U.Cap.Obl@+N+Prop+Fem+Sg+Attr:%>@U.Cap.Obl@ # ;  !SUB ! it shall be used in cases like Konrad Nielsenii

LEXICON NYSTØ-mal
 +N+Prop+Mal:%>  NYSTØDECL ;
 @U.Cap.Obl@+N+Prop+Mal+Sg+Attr:%>@U.Cap.Obl@ # ;  !SUB ! it shall be used in cases like Konrad Nielsenii

LEXICON NYSTØ-obj
 +N+Prop+Obj:%>  NYSTØDECL ;

LEXICON NYSTØ-org
 +N+Prop+Org:%>  NYSTØDECL ;

LEXICON NYSTØ-LOAN-org
 +N+Prop+Org:%>  NYSTØDECL-LOAN ;

LEXICON NYSTØ-sur
 +N+Prop+Sur:%>  NYSTØDECL ;
 @U.Cap.Obl@+N+Prop+Sur+Sg+Attr:%>@U.Cap.Obl@ # ;  !SUB ! it shall be used in cases like Konrad Nielsenii

LEXICON NYSTØ-femsur
 +N+Prop+Sur:%>  NYSTØDECL ;
 @U.Cap.Obl@+N+Prop+Sur+Sg+Attr:%>@U.Cap.Obl@ # ;  !SUB ! it shall be used in cases like Konrad Nielsenii
 +N+Prop+Fem:%> NYSTØDECL ;
 @U.Cap.Obl@+N+Prop+Fem+Sg+Attr:%>@U.Cap.Obl@ # ;  !SUB ! it shall be used in cases like Konrad Nielsenii

LEXICON NYSTØ-surplc
 +N+Prop+Sur:%>  NYSTØDECL ;
 @U.Cap.Obl@+N+Prop+Sur+Sg+Attr:%>@U.Cap.Obl@ # ;  !SUB ! it shall be used in cases like Konrad Nielsenii
 +N+Prop+Plc:%>  NYSTØDECL ;
:%> PLACELASH ;

LEXICON NYSTØ-LOAN-plc ! Place names
 +N+Prop+Plc:%>  NYSTØDECL-LOAN ;
:%> PLACELASH ; !SUB

LEXICON NYSTØ-plc ! Place names
 +N+Prop+Plc:%>  NYSTØDECL ;
:%> PLACELASH ;

LEXICON NYSTØ ! Vowel-final, heavy syll
 +N+Prop:%> NYSTØDECL ;
 
LEXICON NYSTØ-LOAN ! Vowel-final, heavy syll
 +N+Prop:%> NYSTØDECL-LOAN ;


LEXICON NYSTØDECL
 @U.Cap.Obl@ NYSTØ-OBL ;
! @U.Cap.Opt@ NYSTØ-DC ; !moved up to -plc

LEXICON NYSTØDECL-LOAN
 @U.Cap.Obl@ NYSTØ-OBL-LOAN ;
! @U.Cap.Opt@ NYSTØ-DC ; !moved up to -plc

LEXICON NYSTØ-OBL
 +Sg+Nom: K ;
 +Sg+Nom: Rreal ;
 +Sg+Loc:%:s K ; !SUB Ny^stø:s
 +Sg+Gen:a   Rreal ; !SUB ! for placenames !^C^
 +Sg+Gen-:a- Rreal ; !SUB ! for placenames !^C^
 +Sg+Gen-:-  Rreal ; !SUB ! for placenames !^C^
 +Sg+Gen:    Rreal ; !SUB ! for placenames !^C^
 NYOBL ;
 :%: NYOBL ; !SUB to NYOBL, optional delimiter marks. sub?
 :%- NYOBL ; !SUB
 :'7 NYOBL ; !SUB

!LEXICON NYSTØ-DC						!moved up to -plc

LEXICON NYSTØ-OBL-LOAN
 +Sg+Nom: K ;
 +Sg+Nom: Rreal ;
 +Sg+Loc:%:s K ; !SUB Ny^stø:s
 +Sg+Gen:a   Rreal ; !SUB ! for placenames !^C^
 +Sg+Gen-:a- Rreal ; !SUB ! for placenames !^C^
 +Sg+Gen-:-  Rreal ; !SUB ! for placenames !^C^
 +Sg+Gen:    Rreal ; !SUB ! for placenames !^C^
 NYOBL ; !SUB
 :%: NYOBL ; !SUB to NYOBL, optional delimiter marks. sub?
 :%- NYOBL ; !SUB
 :'7 NYOBL ; !SUB

LEXICON NYOBL
 +Sg+Gen: K ;
 +Sg+Acc: K ;
 +Sg+Ill:j K ;
 +Sg+Loc:s K ;
 +Sg+Loc:n K ; !SUB !SOUTH
 +Sg+Com:jn K ;
 +Ess:n K ;
 +Pl+Nom:t K ;
 +Pl+Gen:jd K ;
 +Pl+Acc:jd K ;
 +Pl+Ill:jde K ;
 +Pl+Loc:jn K ;
 +Pl+Com:jgujn K ;
 +Sg+Gen:a K ; !SUB
 +Sg+Acc:a K ; !SUB
 +Sg+Ill:aj K ; !SUB
 +Sg+Ill:ij K ; !SUB
 +Sg+Loc:as K ; !SUB
 +Sg+Loc:an K ; !SUB !SOUTH
 +Sg+Com:ajn K ; !SUB
 +Ess:an K ; !SUB
 +Pl+Nom:at K ; !SUB
 +Pl+Gen:ajd K ; !SUB
 +Pl+Acc:ajd K ; !SUB
 +Pl+Ill:ajde K ; !SUB
 +Pl+Loc:ajn K ; !SUB
 +Pl+Com:ajgujn K ; !SUB

! Consonant-final names
! - - - - - - - - - - -
! These CNAME lexica are not longer used, shall be removed
!LEXICON CNAME ! Cns final, not yet specified
! @U.Cap.Obl@ CNAME-UCASE ;
! @U.Cap.Opt@ CNAME-DC ;

!LEXICON CNAME-UCASE
! +N+Prop+Sg+Nom: K ;
! +N+Prop+Sg+Attr:%> K ; !SUB
! +N+Prop+Sg+Nom:# Rreal ; ! for place names
! +N+Prop+Sg+Loc:%:s K ; ! Ty^dal:s  !SUB
!     CNAME-OBL ;
! :%: CNAME-OBL ;	 !SUB
! :%- CNAME-OBL ;	 !SUB
! :%: CNAME-SUBSTANDARD ; !SUB
! :%- CNAME-SUBSTANDARD ; !SUB

!LEXICON CNAME-DC						!moved up to -plc
! +N+Prop+Der/laš:alažž DEARVVASLAS ;		!SUB

!LEXICON CNAME-OBL
! +N+Prop+Sg+Gen:a K ;
! +N+Prop+Sg+Gen:a Rreal ; ! for place names
! +N+Prop+Sg+Acc:a K ;
! +N+Prop+Sg+Ill:ij K ;
! +N+Prop+Sg+Loc+isuf:is K ;
! +N+Prop+Sg+Com+isuf:ijn K ;
! +N+Prop+Ess+isuf:in K ;
! +N+Prop+Sg+Loc+asuf:as K ;
! +N+Prop+Sg+Com+asuf:ajn K ;
! +N+Prop+Ess+asuf:an K ;
! +N+Prop+Pl+Nom:at K ;
! +N+Prop+Pl+Gen:ijd K ;
! +N+Prop+Pl+Acc:ijd K ;
! +N+Prop+Pl+Ill:ijdda K ;
! +N+Prop+Pl+Loc:ijn K ;
! +N+Prop+Pl+Com:ijgujn K ;

LEXICON LONDON-SUBSTANDARD !SUB
 +Sg+Ill:i K ; !SUB
 ! This is for "Statskog:i"

!These not yet in use.
!LEXICON PLACE-DIM-obj
! +N+Prop+Obj:%> PLACE-DIMDECL ;
!
!LEXICON PLACE-DIM-org
! +N+Prop+Org:%> PLACE-DIMDECL ;

!LEXICON PLACE-DIM-mal
! +N+Prop+Mal:%>  PLACE-DIMDECL ;

!LEXICON PLACE-DIM-fem
! +N+Prop+Fem:%>  PLACE-DIMDECL ;
!
LEXICON PLACE-DIM-sur
 +N+Prop+Sur:%> PLACE-DIMDECL ;
!
LEXICON PLACE-DIM-plc
 +N+Prop+Plc:%> PLACE-DIMDECL ;
:%> PLACELASH ;

LEXICON PLACE-DIM-ani
 +N+Prop+Ani:%> PLACE-DIMDECL ;


!LEXICON PLACE-DIM
! +Der/š+Der/Dimin:%> PLACE-DIMDECL ;
!
LEXICON PLACE-DIMDECL
 @U.Cap.Obl@ PLACE-DIM-OBL ;
! @U.Cap.Opt@ PLACE-DIM-DC ;

LEXICON PLACE-DIM-OBL
 +Sg+Nom: K ;
 +Sg+Nom:X7 Rreal ; !SUB
 +Sg+Nom: Rreal ;
 +Sg+Nom-:X7- Rreal ; !SUB
 +Sg+Nom-:- Rreal ; !SUB
 +Ess:in K ;
 +Sg+Gen:a K ;
 +Sg+Gen: K ; !SUB
 +Sg+Gen:a Rreal ; !compound also for these
 +Sg+Gen: Rreal ;  !compound also for these
 +Sg+Gen-:a- Rreal ; !SUB !compound also for these
 +Sg+Gen-:- Rreal ;  !SUB !compound also for these
 +Sg+Acc:a K ;
 +Sg+Acc: K ; !SUB
 +Pl+Nom:at K ;
 :i PLACE-DIM-i ;

LEXICON PLACE-DIM-i
 +Sg+Ill:j K ;
 +Sg+Loc:s K ;
 +Sg+Loc:n K ; !SUB !SOUTH
 +Sg+Com:jn K ;
 +Pl+Gen:jd K ;
 +Pl+Gen:jd Rreal ;
 +Pl+Acc:jd K ;
 +Pl+Ill:jdda K ;
 +Pl+Loc:jn K ;
 +Pl+Com:jgujn K ;

LEXICON PLACE-DIMV !DIMINV for propernouns
 +Sg+Nom: K ;
 +Sg+Nom: Rreal ;                    !Test this
 +Sg+Nom-:- Rreal ; !SUB
 +Sg+Acc:aX4 K ;
 +Sg+Gen:aX4 K ;
 +Sg+Gen:aX4 Rreal ;
 +Sg+Gen-:aX4- Rreal ; !SUB
 +Sg+Ill:aX3j K ;
 +Sg+Loc:aX4s K ;
 +Sg+Loc:aX4n K ; !SUB !SOUTH
 +Sg+Com:aX5jn K ;
 +Pl+Nom:aX4t K ;
 +Pl+Gen:aX5jd K ;
 +Pl+Acc:aX5jd K ;
 +Pl+Ill:aX5jde K ;
 +Pl+Loc:aX5jn K ;
 +Pl+Com:aX5jgujn K ;
 +Ess:an K ;

LEXICON C-FI-NEN-sur
! For Finnish surnames. Itkonen.
 +N+Prop+Sur:%> C-FI-NENDECL ;

LEXICON C-FI-NEN-plc
! For Finnish placenames with ending -nen. Kaustinen.
 +N+Prop+Plc:%> C-FI-NENDECL ;
 NENPLACELASH ;



LEXICON C-FI-NEN-surplc
! For Finnish names with ending -nen that are used both surnames and placenames. Huittinen.
 +N+Prop+Sur:%> C-FI-NENDECL ;
 NENPLACELASH ;






! Finnish Itkonen, lexicon for Finnish nen-names

LEXICON C-FI-NEN
 +N+Prop:%> C-FI-NENDECL ;

LEXICON C-FI-NENDECL  ! Finnish names
 :s FI-S ;            ! In Fin^land, they are declined with
                      ! Itkosa as the oblique stem.
 :nen9 LONDONDECL ;   ! In Norway, they are declined as CNAME
                      ! with ordinary genitive Itkonena

! Finnish Itkosa
LEXICON FI-S
 @U.Cap.Obl@ FI-S-OBL ;
! @U.Cap.Opt@ FI-S-DC ; !moved up to -plc

LEXICON FI-S-OBL
 +Sg+Gen:   Rreal ; !SUB For names
 +Sg+Gen-:- Rreal ; !    For names
 +Sg+Gen:a K ;
 +Sg+Acc:a K ;
 +Sg+Ill:ij K ;
 +Sg+Loc:is K ;
 +Sg+Loc:in K ; !SUB !SOUTH
 +Sg+Com:ijn K ;
 +Ess:in K ;
 +Pl+Nom:at K ;
 +Pl+Gen:ijd K ;
 +Pl+Acc:ijd K ;
 +Pl+Ill:ijdda K ;
 +Pl+Loc:ijn K ;
 +Pl+Com:ijgujn K ;

!LEXICON FI-S-DC						!moved up to -plc
! +Der/laš:lažž DEARVVASLAS ;

LEXICON LONDON-atr		!SUB
 @U.Cap.Obl@+N+Prop+Attr:%>@U.Cap.Obl@ # ; !SUB

LEXICON LONDON-sur ! Final foot structure (X.) and (X..) => Loc:is
! Different lexicon for personal surnames.
 +N+Prop+Sur:%> LONDONDECL ;
 @U.Cap.Obl@+N+Prop+Sur+Sg+Attr:%>@U.Cap.Obl@ # ;  !SUB ! it shall be used in cases like Konrad Nielsenii

LEXICON LONDON-ani
 +N+Prop+Ani:%> LONDONDECL ;

LEXICON LONDON-org
 +N+Prop+Org:%> LONDONDECL ;

LEXICON LONDON-LOAN-org
 +N+Prop+Org:%> LONDONDECL-LOAN ;

LEXICON LONDON-orgsur
 +N+Prop+Org:%> LONDONDECL ;
 +N+Prop+Sur:%> LONDONDECL ;

LEXICON LONDON-mal
 +N+Prop+Mal:%> LONDONDECL ;
 @U.Cap.Obl@+N+Prop+Mal+Sg+Attr:%>@U.Cap.Obl@ # ;  !SUB ! it shall be used in cases like Konrad Nielsenii

LEXICON LONDON-malplc
 +N+Prop+Plc:%> LONDONDECL ;
 +N+Prop+Mal:%> LONDONDECL ;
:%> PLACELASH ;

LEXICON LONDON-malsur
 +N+Prop+Mal:%> LONDONDECL ;
 @U.Cap.Obl@+N+Prop+Mal+Sg+Attr:%>@U.Cap.Obl@ # ;  !SUB ! it shall be used in cases like Konrad Nielsenii
 +N+Prop+Sur:%> LONDONDECL ;

LEXICON LONDON-fem
 +N+Prop+Fem:%> LONDONDECL ;
 @U.Cap.Obl@+N+Prop+Fem+Sg+Attr:%>@U.Cap.Obl@ # ;  !SUB ! it shall be used in cases like Konrad Nielsenii

LEXICON LONDON-malfem
 +N+Prop+Fem:%> LONDONDECL ;
 +N+Prop+Mal:%> LONDONDECL ;

LEXICON LONDON-LOAN-plc
 +N+Prop+Plc:%> LONDONDECL-LOAN ;
:%> PLACELASH ; !SUB

LEXICON LONDON-plc
 +N+Prop+Plc:%> LONDONDECL ;
:%> PLACELASH ;


LEXICON LONDON-surplc
 +N+Prop+Plc:%> LONDONDECL ;
 +N+Prop+Sur:%> LONDONDECL ;
 @U.Cap.Obl@+N+Prop+Sur+Sg+Attr:%>@U.Cap.Obl@ # ;  !SUB ! it shall be used in cases like Konrad Nielsenii
:%> PLACELASH ;


LEXICON LONDON-obj
 +N+Prop+Obj:%> LONDONDECL ;

LEXICON LONDON-LOAN-obj
 +N+Prop+Obj:%> LONDONDECL-LOAN ;

LEXICON LONDON
 +N+Prop:%> LONDONDECL ;

LEXICON LONDONDECL ! Final foot structure (X.) and (X..) => Loc:is
 @U.Cap.Obl@ LONDON-UCASE ;
! @U.Cap.Opt@ LONDON-DC ;

LEXICON LONDONDECL-LOAN ! Final foot structure (X.) and (X..) => Loc:is
 @U.Cap.Obl@ LONDON-UCASE-LOAN ;
! @U.Cap.Opt@ LONDON-DC ;


LEXICON LONDON-UCASE
 +Sg+Nom: K ;
 +Sg+Nom: Rreal ;
 +Sg+Nom-:- Rreal ; !SUB
 +Sg+Loc:%:s K ; !SUB ! Ty^dal:s
     LONDON-OBL ;
 :%: LONDON-OBL ; !SUB (If we understand SGL correctly)
 :%- LONDON-OBL ; !SUB
 :%: LONDON-SUBSTANDARD ; !SUB (:i ill only)
 :%- LONDON-SUBSTANDARD ; !SUB (-i ill only)
 
LEXICON LONDON-UCASE-LOAN
 +Sg+Nom: K ;
 +Sg+Nom: Rreal ;
 +Sg+Nom-:- Rreal ; !SUB
 +Sg+Loc:%:s K ; !SUB ! Ty^dal:s
     LONDON-OBL ; !SUB
 :%: LONDON-OBL ; !SUB (If we understand SGL correctly)
 :%- LONDON-OBL ; !SUB
 :%: LONDON-SUBSTANDARD ; !SUB (:i ill only)
 :%- LONDON-SUBSTANDARD ; !SUB (-i ill only)


!LEXICON LONDON-DC
! +Der/laš:lažž DEARVVASLAS ;

LEXICON LONDON-OBL
 +Sg+Gen: K ;
 +Sg+Gen:a K ;
 +Sg+Acc:a K ;
 +Sg+Ill:ij K ;
 +Sg+Loc:is K ;
 +Sg+Loc:in K ; !SUB !SOUTH
 +Sg+Com:ijn K ;
 +Ess:in K ;
 +Pl+Nom:at K ;
 +Pl+Gen:ijd K ;
 +Pl+Acc:ijd K ;
 +Pl+Ill:ijdda K ;
 +Pl+Loc:ijn K ;
 +Pl+Com:ijgujn K ;
 
LEXICON DUBAI-plc
!Like BERN for names ending Vowel-i
 +N+Prop+Plc:%> BERN-UCASE-LOAN ;
:%>a PLACELASH ;

LEXICON BERN-ani
!Different lexicon for animals. Eurokas.
 +N+Prop+Ani:%> BERNDECL ;

LEXICON BERN-mal
! Different lexicon for male persons. Finn. Torfinn.
 +N+Prop+Mal:%> BERNDECL ;
 @U.Cap.Obl@+N+Prop+Mal+Sg+Attr:%>@U.Cap.Obl@ # ; !SUB

LEXICON BERN-surmal
! Different lexicon for male persons & personal surnames.
 +N+Prop+Mal:%> BERNDECL ;
 +N+Prop+Sur:%> BERNDECL ;
 @U.Cap.Obl@+N+Prop+Mal+Sg+Attr:%>@U.Cap.Obl@ # ; !SUB

LEXICON BERN-fem
! Different lexicon for female persons. Aud^hild.
 +N+Prop+Fem:%> BERNDECL ;
 @U.Cap.Obl@+N+Prop+Fem+Sg+Attr:%>@U.Cap.Obl@ # ; !SUB

LEXICON BERN-femplc
! Different lexicon for female persons and place names.
 +N+Prop+Fem:%> BERNDECL ;
 +N+Prop+Plc:%> BERNDECL ;
 @U.Cap.Obl@+N+Prop+Fem+Sg+Attr:%>@U.Cap.Obl@ # ; !SUB

!LEXICON BERN-surfem ! Not in use.
! Different lexicon for female persons & personal surnames.
! +N+Prop+Fem:%> BERNDECL ;
! +N+Prop+Sur:%> BERNDECL ;
! @U.Cap.Obl@+N+Prop+Fem+Sg+Attr:%>@U.Cap.Obl@ # ; !SUB

LEXICON BERN-sur
! Different lexicon for personal surnames. Blind
 +N+Prop+Sur:%> BERNDECL ;
 @U.Cap.Obl@+N+Prop+Sur+Sg+Attr:%>@U.Cap.Obl@ # ; !SUB

LEXICON BERN-LOAN-plc
! Different lexicon for place names. Bern.
 +N+Prop+Plc:%> BERNDECL-LOAN ;
:%>a PLACELASH ; !SUB

LEXICON BERN-plc
! Different lexicon for place names. Bern.
 +N+Prop+Plc:%> BERNDECL ;
:%>a PLACELASH ;

LEXICON BERN-LOAN-surplc
! Different lexicon for names that are both surnames and places.
 +N+Prop+Sur:%> BERNDECL ;
 +N+Prop+Plc:%> BERNDECL-LOAN ;
:%>a PLACELASH ; !SUB

LEXICON BERN-surplc
! Different lexicon for names that are both surnames and places.
 +N+Prop+Sur:%> BERNDECL ;
 +N+Prop+Plc:%> BERNDECL ;
:%>a PLACELASH ;


LEXICON BERN-org
! Different lexicon for organisations. Microsoft.
 +N+Prop+Org:%> BERNDECL ;
 
LEXICON BERN-LOAN-org
! Different lexicon for organisations. Microsoft.
 +N+Prop+Org:%> BERNDECL-LOAN ;

LEXICON BERN-orgsur
 +N+Prop+Org:%> BERNDECL ;
 +N+Prop+Sur:%> BERNDECL ;

LEXICON BERN-obj
! Different lexicon for objects, concrete and abstract. Word.
 +N+Prop+Obj:%> BERNDECL ;
 
LEXICON BERN-LOAN-obj
! Different lexicon for objects, concrete and abstract. Word.
 +N+Prop+Obj:%> BERNDECL-LOAN ;


LEXICON BERN-objsur
! Different lexicon for names that are both objects and surnames.
 +N+Prop+Obj:%> BERNDECL ;
 +N+Prop+Sur:%> BERNDECL ;
 @U.Cap.Obl@+N+Prop+Sur+Sg+Attr:%>@U.Cap.Obl@ # ; !SUB

LEXICON BERN
 +N+Prop:%> BERNDECL ;

LEXICON BERNDECL ! Final foot structure (X) => Loc:as
 @U.Cap.Obl@ BERN-UCASE ;
! @U.Cap.Opt@ BERN-DC ; !moved up to -plc

LEXICON BERNDECL-LOAN ! Final foot structure (X) => Loc:as
 @U.Cap.Obl@ BERN-UCASE-LOAN ;
! @U.Cap.Opt@ BERN-DC ; !moved up to -plc

LEXICON BERN-UCASE
 +Sg+Nom: K ;
! +Sg+Attr:%> K ; !SUB
 +Sg+Nom: Rreal ;
 +Sg+Nom-:- Rreal ; !SUB
 +Sg+Loc:%:s K ; !SUB ! Ty^dal:s
     BERN-OBL ;
 :%: BERN-OBL ; !SUB
 :%- BERN-OBL ; !SUB
 :%: LONDON-SUBSTANDARD ; !SUB
 :%- LONDON-SUBSTANDARD ; !SUB
 
LEXICON BERN-UCASE-LOAN
 +Sg+Nom: K ;
! +Sg+Attr:%> K ; !SUB
 +Sg+Nom: Rreal ;
 +Sg+Nom-:- Rreal ; !SUB
 +Sg+Loc:%:s K ; !SUB ! Ty^dal:s
     BERN-OBL ; !SUB
 :%: BERN-OBL ; !SUB
 :%- BERN-OBL ; !SUB
 :%: LONDON-SUBSTANDARD ; !SUB
 :%- LONDON-SUBSTANDARD ; !SUB
 +Sg+Gen: K ;
 +Sg+Gen:a K ;
 +Sg+Gen:a Rreal ;
 +Sg+Gen-:a- Rreal ; !SUB
 +Sg+Acc:a K ;
 +Sg+Acc: K ;
 +Sg+Ill:i K ;
 +Sg+Loc:as K ;
 +Sg+Loc:an K ; !SUB !SOUTH
 +Sg+Com:ain K ;
 +Ess:an K ;
 +Pl+Nom:at K ;
 +Pl+Gen:ajd9 K ;
 +Pl+Acc:ajd9 K ;
 +Pl+Ill:ajde K ;
 +Pl+Loc:ain K ;
 +Pl+Com:aigujn K ;



!LEXICON BERN-DC						!moved up to -plc
! +Der/laš:alažž DEARVVASLAS ;

LEXICON BERN-OBL
 +Sg+Gen: K ;
 +Sg+Gen:a K ;
 +Sg+Gen:a Rreal ;
 +Sg+Gen-:a- Rreal ; !SUB
 +Sg+Acc:a K ;
 +Sg+Acc: K ;
 +Sg+Ill:ij K ;
 +Sg+Loc:as K ;
 +Sg+Loc:an K ; !SUB !SOUTH
 +Sg+Com:ain K ;
 +Ess:an K ;
 +Pl+Nom:at K ;
 +Pl+Gen:ajd9 K ;
 +Pl+Acc:ajd9 K ;
 +Pl+Ill:ajde K ;
 +Pl+Loc:ain K ;
 +Pl+Com:aigujn K ;

!The BERN plural forms are different from CNAME because there is
!a form Peraid from Per in coprus.

LEXICON HEIM-sur   !only for -heim:-heimas/-heim:-heimmas
 +N+Prop+Sur:%> BERNDECL ;
 @U.Cap.Obl@+N+Prop+Sur+Sg+Attr:%>@U.Cap.Obl@ # ; !SUB
 +N+Prop+Sur:%> HEIMDECL ;
 @U.Cap.Obl@+N+Prop+Sur+Sg+Attr:%>@U.Cap.Obl@ # ;  !SUB ! it shall be used in cases like Konrad Nielsenii

LEXICON HEIM-LOAN-plc !only for -heim:-heimas/-heim:-heimmas
 +N+Prop+Plc:%> BERNDECL-LOAN ;
 +N+Prop+Plc:%> HEIMDECL ; !SUB
:%>a PLACELASH ; !SUB ! @U.Cap.Opt@+N+Prop+Plc+Der/laš+A+Attr:%>@U.Cap.Opt@alažž ATTR ;

LEXICON HEIM-plc !only for -heim:-heimas/-heim:-heimmas
 +N+Prop+Plc:%> BERNDECL ;
 +N+Prop+Plc:%> HEIMDECL ; !SUB
:%>a PLACELASH ;! @U.Cap.Opt@+N+Prop+Plc+Der/laš+A+Attr:%>@U.Cap.Opt@alažž ATTR ;


LEXICON HEIMDECL
 HEIM-DC ;
 @U.Cap.Obl@:@U.Cap.Obl@i ACCRA-I ;
 @U.Cap.Obl@:@U.Cap.Obl@ma ACCRA-OBL ;
 @U.Cap.Obl@:@U.Cap.Obl@ MARJA-SHORTGEN ;
 @U.Cap.Obl@:@U.Cap.Obl@ma ACCRA-IICASE ;
! @U.Cap.Obl@+Der/š+Der/Dimin:%>maž@U.Cap.Obl@ PLACE-DIMDECL ; !From PIERADECL !Just to mal, fem, ani

LEXICON HEIM-DC
 @U.Cap.Obl@ HEIM-NE ;
! @U.Cap.Opt@ ACCRA-ADJ ;

LEXICON HEIM-NE
 +Sg+Nom: K ;
 +Sg+Nom: Rreal ;
 +Sg+Nom-:- Rreal ; !SUB
 +Ess:an K ;

LEXICON SUND-sur !only for -sund:-sundas/-sund:-sunddas
 +N+Prop+Sur:%> BERNDECL ;
 @U.Cap.Obl@+N+Prop+Sur+Sg+Attr:%>@U.Cap.Obl@ # ; !SUB
 +N+Prop+Sur:%> SUNDDECL ;
 @U.Cap.Obl@+N+Prop+Sur+Sg+Attr:%>@U.Cap.Obl@ # ;  !SUB ! it shall be used in cases like Konrad Nielsenii

LEXICON SUND-LOAN-plc !only for -sund:-sundas/-sund:-sunddas
 +N+Prop+Plc:%> BERNDECL-LOAN ;
 +N+Prop+Plc:%> SUNDDECL ; !SUB
! @U.Cap.Obl@+N+Prop+Plc:%>@U.Cap.Obl@ DenominalAdjsC ; !SUB
 @U.Cap.Obl@+N+Prop+Plc:%>@U.Cap.Obl@ DenominalAdjsC2 ; !SUB
! @U.Cap.Obl@+N+Prop+Plc:%>@U.Cap.Obl@a DenominalAdjsC2 ; !SUB
 @U.Cap.Obl@+N+Prop+Plc:%>@U.Cap.Obl@ DenominalAdjsC3 ;    !SUB

LEXICON SUND-plc !only for -sund:-sundas/-sund:-sunddas
 +N+Prop+Plc:%> BERNDECL ;
 +N+Prop+Plc:%> SUNDDECL ; !SUB
! @U.Cap.Obl@+N+Prop+Plc:%>@U.Cap.Obl@ DenominalAdjsC ; !SUB
 @U.Cap.Obl@+N+Prop+Plc:%>@U.Cap.Obl@ DenominalAdjsC2 ;
! @U.Cap.Obl@+N+Prop+Plc:%>@U.Cap.Obl@a DenominalAdjsC2 ;
 @U.Cap.Obl@+N+Prop+Plc:%>@U.Cap.Obl@ DenominalAdjsC3 ;    !SUB


LEXICON SUNDDECL
 HEIM-DC ;
 @U.Cap.Obl@:@U.Cap.Obl@i ACCRA-I ;
 @U.Cap.Obl@:@U.Cap.Obl@da ACCRA-OBL ;
 @U.Cap.Obl@:@U.Cap.Obl@ MARJA-SHORTGEN ;
 @U.Cap.Obl@:@U.Cap.Obl@da ACCRA-IICASE ;
! @U.Cap.Obl@+Der/š+Der/Dimin:%>daž@U.Cap.Obl@ PLACE-DIMDECL ; !From PIERADECL !just to mal, fem, ani



! From MALIS
!LEXICON DUORTNUS-fem
! +N+Prop+Fem:%> DUORTNUSDECL ;

LEXICON DUORTNUS-mal
 +N+Prop+Mal:%> DUORTNUSDECL ;

!LEXICON DUORTNUS-sur
! +N+Prop+Plc:%> DUORTNUSDECL ;

LEXICON DUORTNUS-obj
 +N+Prop+Obj:%> DUORTNUSDECL ;

LEXICON DUORTNUS-org
 +N+Prop+Org:%> DUORTNUSDECL ;

LEXICON DUORTNUS-plc
 +N+Prop+Plc:%> DUORTNUSDECL ;
! @U.Cap.Opt@+N+Prop+Plc:%>@U.Cap.Opt@ DenominalAdjsC ; !SUB
 @U.Cap.Opt@+N+Prop+Plc:%>X4@U.Cap.Opt@ DenominalAdjsC2 ;
 @U.Cap.Opt@+N+Prop+Plc:%>X4@U.Cap.Opt@ DenominalAdjsC3 ; !SUB


!LEXICON DUORTNUS
! +N+Prop:%>DUORTNUSDECL ;

LEXICON DUORTNUSDECL ! Cns-final, cons.grad.
 @U.Cap.Obl@ DUORTNUS-OBL ;
! @U.Cap.Opt@ DUORTNUS-DC ; !moved up to -plc

LEXICON DUORTNUS-OBL
 +Sg+Nom:X4 K ;
 +SgNomCmp:X7 Rreal ; !SUB
 +SgNomCmp:X8 Rreal ; !SUB
 +SgNomCmp:X4 Rreal ;
 +SgNomCmp-:X7- Rreal ; !SUB
 +SgNomCmp-:X8- Rreal ; !SUB
 +SgNomCmp-:X4- Rreal ; !SUB
 +Ess:X4in K ;
 +Sg+Gen:X2a K ;
 +Sg+Gen:X2 K ; !SUB
 +Sg+Gen:X2 Rreal ;
 +Sg+Gen:X2a Rreal ;
 +Sg+Gen-:X2- Rreal ; !SUB
 +Sg+Gen-:X2a- Rreal ; !SUB
 +Sg+Acc:X2a K ;
 +Sg+Acc:X2 K ; !SUB
 +Sg+Ill:X2ij K ;
 +Sg+Loc:X2is K ;
 +Sg+Loc:X2in K ; !SUB !SOUTH
 +Sg+Com:X2ijn K ;
 +Pl+Nom:X2at K ;
 +Pl+Gen:X2ijd K ;
 +Pl+Acc:X2ijd K ;
 +Pl+Ill:X2ijdda K ;
 +Pl+Loc:X2ijn K ;
 +Pl+Com:X2ijguin K ;

!LEXICON DUORTNUS-DC	!moved up to -plc
! From GAHPIR

LEXICON RANES-plc !Ráneš:Rátnáhii
 @U.Cap.Obl@+N+Prop+Plc:%>@U.Cap.Obl@ RANES-OBL ;
 @U.Cap.Opt@+N+Prop+Plc:e%>X4š@U.Cap.Opt@ DenominalAdjsC2 ;


LEXICON RANES-OBL
 +Sg+Nom:eX4š K ;
 +SgNomCmp:eX7š Rreal ; !SUB
 +SgNomCmp:eX8š Rreal ; !SUB
 +SgNomCmp:eX4š Rreal ;
 +Ess:eX4šin K ;
 +Sg+Gen:áX2ha K ;
 +Sg+Gen:áX2t K ; !SUB
 +Sg+Gen:áX2t Rreal ; !SUB
 +Sg+Gen:áX2ha Rreal ;
 +Sg+Acc:áX2ha K ;
 +Sg+Acc:áX2t K ; !SUB
 +Sg+Ill:áX2hij K ;
 +Sg+Loc:áX2his K ;
 +Sg+Loc:áX2hin K ; !SUB !SOUTH
 +Sg+Com:áX2hijn K ;
 +Pl+Nom:áX2hat K ;
 +Pl+Gen:áX2hijd K ;
 +Pl+Acc:áX2hijd K ;
 +Pl+Ill:áX2hijdda K ;
 +Pl+Loc:áX2hijn K ;
 +Pl+Com:áX2hijguin K ;

LEXICON CAVKKUS-plc !Čávkkus:Čávkohii
 @U.Cap.Obl@+N+Prop+Plc:%>@U.Cap.Obl@ CAVKKUS-OBL ;
 @U.Cap.Opt@+N+Prop+Plc:%>@U.Cap.Opt@us DenominalAdjsC2 ;


LEXICON CAVKKUS-OBL
 +Sg+Nom:kus K ;
 +SgNomCmp:kos Rreal ; !SUB
 +SgNomCmp:kus Rreal ; 
 +Ess:kusin K ;
 +Sg+Gen:oha K ;
 +Sg+Gen:ot K ; !SUB
 +Sg+Gen:ot Rreal ; !SUB
 +Sg+Gen:oha Rreal ;
 +Sg+Acc:oha K ;
 +Sg+Acc:ot K ; !SUB
 +Sg+Ill:ohij K ;
 +Sg+Loc:ohis K ;
 +Sg+Loc:ohin K ; !SUB !SOUTH
 +Sg+Com:ohijn K ;
 +Pl+Nom:ohat K ;
 +Pl+Gen:ohijd K ;
 +Pl+Acc:ohijd K ;
 +Pl+Ill:ohijdda K ;
 +Pl+Loc:ohijn K ;
 +Pl+Com:ohijguin K ;


LEXICON ANAR-ani
 +N+Prop+Ani:%> ANARDECL ;
 +N+Prop+Ani+Der/š+Der/Dimin:%>ažž PLACE-DIMV ;

LEXICON ANAR-obj
 +N+Prop+Obj:%> ANARDECL ;

LEXICON ANAR-org
 +N+Prop+Org:%> ANARDECL ;

LEXICON ANAR-mal
 +N+Prop+Mal:%> ANARDECL ;
 +N+Prop+Mal+Der/š+Der/Dimin:%>ažž PLACE-DIMV ;

LEXICON ANAR-fem
 +N+Prop+Fem:%>  ANARDECL ;
 +N+Prop+Fem+Der/š+Der/Dimin:%>ažž PLACE-DIMV ;

LEXICON ANAR-sur
 +N+Prop+Sur:%> ANARDECL ;

LEXICON ANAR-plc ! Place names
 +N+Prop+Plc:%> ANARDECL ;
! @U.Cap.Opt@+N+Prop+Plc:%>@U.Cap.Opt@ DenominalAdjsC ; !SUB
 @U.Cap.Opt@+N+Prop+Plc:%>@U.Cap.Opt@ DenominalAdjsC2 ;
 @U.Cap.Opt@+N+Prop+Plc:%>@U.Cap.Opt@ DenominalAdjsC3 ; !SUB

LEXICON ANAR
 +N+Prop:%> ANARDECL ;

LEXICON ANARDECL ! Cns-fin, no cons.grad.
 @U.Cap.Obl@ ANAR-OBL ;
! @U.Cap.Opt@ ANAR-DC ; !moved up to -plc

LEXICON ANAR-OBL
 +Attr: K ;  !SUB
 +Sg+Nom: K ;
 +Sg+Nom:X7 Rreal ; !SUB
 +Sg+Nom-:X7- Rreal ; !SUB
 +Sg+Nom: Rreal ;
 +Ess:in K ;
 +Sg+Gen:a K ;
 +Sg+Gen: K ; !SUB
 +Sg+Gen:X2 Rreal ;
 +Sg+Gen:X2a Rreal ;
 +Sg+Gen-:X2- Rreal ; !SUB
 +Sg+Gen-:X2a- Rreal ; !SUB
 +Sg+Acc:a K ;
 +Sg+Acc: K ; !SUB
 +Sg+Ill:ij K ;
 +Sg+Loc:is K ;
 +Sg+Loc:in K ; !SUB !SOUTH
 +Sg+Com:ijn K ;
 +Pl+Nom:at K ;
 +Pl+Gen:ijd K ;
 +Pl+Acc:ijd K ;
 +Pl+Ill:ijdda K ;
 +Pl+Loc:ijn K ;
 +Pl+Com:ijguin K ;


!LEXICON ANAR-DC	!moved up to -plc

!LEXICON HEANDARAT-ani
! +N+Prop+Ani:%> HEANDARATDECL ;
! +N+Prop+Ani+Der/Dimin:%>aX6ž PLACE-DIMDECL ;


LEXICON HEANDARAT-obj
 +N+Prop+Obj:%> HEANDARATDECL ;

LEXICON HEANDARAT-org
 +N+Prop+Org:%> HEANDARATDECL ;

LEXICON HEANDARAT-mal
 +N+Prop+Mal:%>  HEANDARATDECL ;
 +N+Prop+Mal+Der/Dimin:%>aX6ž PLACE-DIMDECL ;

LEXICON HEANDARAT-fem
 +N+Prop+Fem:%>  HEANDARATDECL ;
 +N+Prop+Fem+Der/Dimin:%>aX6ž PLACE-DIMDECL ;

!LEXICON HEANDARAT-sur
! +N+Prop+Sur:%> HEANDARATDECL ;

LEXICON HEANDARAT-plc ! Place names
 +N+Prop+Plc:%>  HEANDARATDECL ;
! @U.Cap.Opt@+N+Prop+Plc:%>@U.Cap.Opt@ DenominalAdjsC ; !SUB
 @U.Cap.Opt@+N+Prop+Plc:%>@U.Cap.Opt@ DenominalAdjsC2 ;
 @U.Cap.Opt@+N+Prop+Plc:%>@U.Cap.Opt@ DenominalAdjsC3 ; !SUB
 @U.Cap.Opt@+N+Prop+Plc+Sg+Gen:aX4@U.Cap.Opt@ VUONAT ;


!LEXICON HEANDARAT ! No longer in use, all members are tagged.
! +N+Prop:%> HEANDARATDECL ;

LEXICON HEANDARATDECL ! Bisyll. Non-Gradating C-Proper Names
 @U.Cap.Obl@ HEANDARAT-OBL ;
! @U.Cap.Opt@ HEANDARAT-DC ; !moved up to -plc

LEXICON HEANDARAT-OBL
 +Attr: K ;  !SUB
 +Sg+Nom: K ;
 +Sg+Nom: Rreal ;
 +Sg+Nom-:- Rreal ;
 +Sg+Gen:aX4 K ;
 +Sg+Acc:aX4 K ;
 +Sg+Ill:aX3j K ;
 +Sg+Loc:aX4s K ;
 +Sg+Loc:aX4n K ; !SUB !SOUTH
 +Sg+Com:aX5jn K ;
 +Pl+Nom:aX4t K ;
 +Pl+Gen:aX5jd K ;
 +Pl+Acc:aX5jd K ;
 +Pl+Ill:aX5jde K ;
 +Pl+Loc:aX5jn K ;
 +Pl+Com:aX5jgujn K ;
 +Ess:an K ;


!LEXICON HEANDARAT-DC	!moved up to -plc

!The following lexicon has been taken off because all words from it have been moved
!to lexicon ANAR or PLACE-DIM. IK

!LEXICON NIILLAS-obj
! +N+Prop+Obj:%> NIILLASDECL ;

!LEXICON NIILLAS-ani
! +N+Prop+Ani:%> NIILLASDECL ;
! +N+Prop+Ani+Der/š+Der/Dimin:%>ažž PLACE-DIMV ;

!LEXICON NIILLAS-org
! +N+Prop+Org:%> NIILLASDECL ;

!LEXICON NIILLAS-mal
! +N+Prop+Mal:%>  NIILLASDECL ;
! +N+Prop+Mal+Der/š+Der/Dimin:%>ažž PLACE-DIMV ;

!LEXICON NIILLAS-fem
! +N+Prop+Fem:%>  NIILLASDECL ;
! +N+Prop+Fem+Der/š+Der/Dimin:%>ažž PLACE-DIMV ;

!LEXICON NIILLAS-sur
! +N+Prop+Sur:%> NIILLASDECL ;

!LEXICON NIILLAS-plc ! Place names
! +N+Prop+Plc:%>  NIILLASDECL ;
! @U.Cap.Opt@+N+Prop+Plc:%>@U.Cap.Opt@ DenominalAdjsC ; !SUB
! @U.Cap.Opt@+N+Prop+Plc:%>@U.Cap.Opt@ DenominalAdjsC2 ;
! @U.Cap.Opt@+N+Prop+Plc:%>@U.Cap.Opt@ DenominalAdjsC3 ; !SUB

!LEXICON NIILLAS ! No longer in use, all members are tagged.
! +N+Prop:%> NIILLASDECL ;

!LEXICON NIILLASDECL ! Trisyll. Non-Gradating C-Proper Names
! @U.Cap.Obl@ NIILLAS-OBL ;
! @U.Cap.Opt@ BERN-DC ; !moved up to -plc

!LEXICON NIILLAS-OBL
! +Attr: K ; !SUB
! +Sg+Nom:X7 Rreal ; !SUB
! +Sg+Nom: Rreal ;
! +Sg+Nom: K ;
! +Ess:in K ;
! +Sg+Gen:a K ;
! +Sg+Gen: K ; !SUB
! +Sg+Gen:X2 Rreal ;
! +Sg+Gen:X2a Rreal ;
! +Sg+Acc:a K ;
! +Sg+Acc: K ; !SUB
! +Sg+Ill:ij K ;
! +Sg+Loc:is K ;
! +Sg+Loc:in K ; !SUB !SOUTH
! +Sg+Com:ijn K ;
! +Pl+Nom:at K ;
! +Pl+Gen:ijd K ;
! +Pl+Acc:ijd K ;
! +Pl+Ill:ijdda K ;
! +Pl+Loc:ijn K ;
! +Pl+Com:ijgujn K ;


!LEXICON GEAVNNIS-obj
! +N+Prop+Obj:%> GEAVNNISDECL ;

!LEXICON GEAVNNIS-org
! +N+Prop+Org:%> GEAVNNISDECL ;

LEXICON GEAVNNIS-mal
 +N+Prop+Mal:%>  GEAVNNISDECL ;

!LEXICON GEAVNNIS-fem
! +N+Prop+Fem:%>  GEAVNNISDECL ;

!LEXICON GEAVNNIS-sur
! +N+Prop+Sur:%> GEAVNNISDECL ;

LEXICON GEAVNNIS-plc ! Place names
 +N+Prop+Plc:%> GEAVNNISDECL ;
! @U.Cap.Opt@+N+Prop+Plc:%>@U.Cap.Opt@ DenominalAdjsC ; !SUB
 @U.Cap.Opt@+N+Prop+Plc:%>Y5@U.Cap.Opt@ DenominalAdjsC2 ;
 @U.Cap.Opt@+N+Prop+Plc:%>Y5@U.Cap.Opt@ DenominalAdjsC3 ; !SUB


!LEXICON GEAVNNIS
! +N+Prop:%> GEAVNNISDECL ;

LEXICON GEAVNNISDECL
 @U.Cap.Obl@ GEAVNNIS-OBL ;
! @U.Cap.Opt@ GEAVNNIS-DC ; !moved up to -plc

LEXICON GEAVNNIS-OBL
 +Sg+Nom:X4 K ;
 +Ess:X4in K ;
 :X8 Rreal ; !SUB
 :X4 Rreal ;
 :X8- Rreal ; !SUB
 :X4- Rreal ; !SUB
 +Sg+Gen:Y5 K ;
 +Sg+Gen:Y5 Rreal ;
 +Sg+Gen-:Y5- Rreal ; !SUB
 +Sg+Acc:Y5 K ;
 +Sg+Ill:Y5j K ;
 +Sg+Loc:Y5s K ;
 +Sg+Loc:Y5n K ; !SUB !SOUTH
 +Sg+Com:Y5jn K ;
 +Pl+Nom:Y5t K ;
 +Pl+Gen:Y5jd K ;
 +Pl+Gen:jd Rreal ;
 +Pl+Acc:Y5jd K ;
 +Pl+Ill:Y5jde K ;
 +Pl+Loc:Y5jn K ;
 +Pl+Com:Y5jgujn K ;

!LEXICON GEAVNNIS-DC	!moved up to -plc

LEXICON BALAK-plc !singulars on -k
 @U.Cap.Obl@+N+Prop+Plc:%>@U.Cap.Obl@ BALAK-UCASE ;
 @U.Cap.Opt@+N+Prop+Plc:%>@U.Cap.Opt@k DenominalAdjsC2 ;

LEXICON BALAK-fem !singulars on -k
 @U.Cap.Obl@+N+Prop+Fem:%>@U.Cap.Obl@ BALAK-UCASE ;
 @U.Cap.Obl@+N+Prop+Fem+Sg+Attr:@U.Cap.Obl@ # ; !SUB ! it shall be used in cases like Konrad Nielsenii

LEXICON BALAK-org !singulars on -k
 @U.Cap.Obl@+N+Prop+Org:%>@U.Cap.Obl@ BALAK-UCASE ;

LEXICON BALAK-sur !singulars on -k
 @U.Cap.Obl@+N+Prop+Sur:%>@U.Cap.Obl@ BALAK-UCASE ;

LEXICON BALAK-UCASE
 +Sg+Nom:k K ;
 +Sg+Nom:k Rreal ;
 +Sg+Nom-:k- Rreal ; !SUB
 +Attr:k K ; !SUB
 +Ess:gin K ;
 +Pl+Nom:gat K ;
 +Pl+Ill:gijdda K ; ! 2-syll stem
 +Sg+Gen:ga K ;
 +Sg+Gen:k K ; !SUB
 +Sg+Gen:k Rreal ;
 +Sg+Gen:ga Rreal ;
 +Sg+Gen-:k- Rreal ; !SUB
 +Sg+Gen-:ga- Rreal ; !SUB
 +Sg+Acc:ga K ;
 +Sg+Acc:k K ; !SUB
 +Sg+Ill:gij K ;
 +Sg+Loc:gis K ;
 +Sg+Loc:gin K ; !SUB !SOUTH
 +Sg+Com:gijn K ;
 +Pl+Gen:gijd K ;
 +Pl+Acc:gijd K ;
 +Pl+Loc:gijn K ;
 +Pl+Com:gijguin K ;

LEXICON SARAK-fem !Sarak:Sarahis
 @U.Cap.Obl@+N+Prop+Fem:%>@U.Cap.Obl@ SARAK-UCASE ;
 @U.Cap.Obl@+N+Prop+Fem+Sg+Attr:%>@U.Cap.Obl@ # ; !SUB ! it shall be used in cases like Konrad Nielsenii

LEXICON SARAK-plc !singulars on -k
 @U.Cap.Obl@+N+Prop+Plc:%>@U.Cap.Obl@ SARAK-UCASE ;
 @U.Cap.Opt@+N+Prop+Plc:%>@U.Cap.Opt@k DenominalAdjsC2 ;


LEXICON SARAK-UCASE
 +Sg+Nom:k K ;
 +Sg+Nom:k Rreal ;
 +Attr:k K ; !SUB
 +Ess:hin K ;
 +Pl+Nom:hat K ;
 +Pl+Ill:hijdda K ; ! 2-syll stem
 +Sg+Gen:ha K ;
 +Sg+Gen:k K ; !SUB
 +Sg+Gen:k Rreal ;
 +Sg+Gen:ha Rreal ;
 +Sg+Acc:ha K ;
 +Sg+Acc:k K ; !SUB
 +Sg+Ill:hij K ;
 +Sg+Loc:his K ;
 +Sg+Loc:hin K ; !SUB !SOUTH
 +Sg+Com:hijn K ;
 +Pl+Gen:hijd K ;
 +Pl+Acc:hijd K ;
 +Pl+Loc:hijn K ;
 +Pl+Com:hijguin K ;


! Plural lexica
! -------------
LEXICON VARGGAT-plc
 +N+Prop+Plc:%> VARGGATDECL ;
 @U.Cap.Opt@+N+Prop+Plc+Sg+Gen:X4@U.Cap.Opt@ VUONAT ;
 @U.Cap.Opt@+N+Prop+Plc:%>X4t@U.Cap.Opt@ DenominalAdjsC2 ;

LEXICON VARGGAT-org
 +N+Prop+Org:%> VARGGATDECL ;

LEXICON VARGGAT-obj
 +N+Prop+obj:%> VARGGATDECL ;

!LEXICON VARGGAT
! +N+Prop:%> VARGGATDECL ;

LEXICON VARGGATDECL
! As aleuhtat, but with a marginal leakage
! to sg forms in some cases. (substandard?)
 ALEUHTATDECL ; ! Default.
 @U.Cap.Obl@+Sg+Gen:ha@U.Cap.Obl@ K ; ! Várggáha   !SUB
 @U.Cap.Obl@+Sg+Loc:his@U.Cap.Obl@ K ; ! Várggáhis !SUB

LEXICON ALEUHTAT-plc
 +N+Prop+Plc:%> ALEUHTATDECL ;
! @U.Cap.Opt@+N+Prop+Plc:%>@U.Cap.Opt@ DenominalAdjsC ; !SUB
 @U.Cap.Opt@+N+Prop+Plc:%>X4t@U.Cap.Opt@ DenominalAdjsC2 ;
 @U.Cap.Opt@+N+Prop+Plc:%>@U.Cap.Opt@ DenominalAdjsC3 ; !SUB

LEXICON ALEUHTAT-org
 +N+Prop+Org:%> ALEUHTATDECL ;
 
LEXICON ALEUHTAT-obj
 +N+Prop+Obj:%> ALEUHTATDECL ;


LEXICON ALEUHTAT
 +N+Prop:%> ALEUHTATDECL ;

LEXICON ALEUHTATDECL
 @U.Cap.Obl@ ALEUHTAT-UCASE ;
! @U.Cap.Opt@ ALEUHTAT-DC ; !moved up to -plc

LEXICON ALEUHTAT-UCASE
 +Ess:n K ;
 +Pl+Nom:X4t K ;
 +Pl+Gen:X4t K ; ! The Muosát suohkanstivra fix (Gen in -t for Pl names)
 +Pl+Ill:X5jde K ; ! 2-syll stem
 +Pl:X5 ALEUHTAT-OBL ;

!LEXICON ALEUHTAT-DC	!moved up to -plc

LEXICON ALEUHTAT-OBL ! 2-syll stem
 +Gen:jd K ;
 +Acc:jd K ;
 +Loc:jn K ;
 +Com:jgujn K ;



LEXICON SULLOT-plc
 +N+Prop+Plc:%> SULLOTDECL ;
! @U.Cap.Opt@+N+Prop+Plc:%>@U.Cap.Opt@ DenominalAdjsC ; !SUB
 @U.Cap.Opt@+N+Prop+Plc:%>Y5@U.Cap.Opt@ DenominalAdjsC2 ;
 @U.Cap.Opt@+N+Prop+Plc:%>Y5@U.Cap.Opt@ DenominalAdjsC3 ; !SUB
 @U.Cap.Opt@+N+Prop+Plc+Sg+Gen:%>Y5@U.Cap.Opt@ VUONAT ;

LEXICON SULLOT-obj
 +N+Prop+Obj:%> SULLOTDECL ;

!LEXICON SULLOT
! +N+Prop:%> SULLOTDECL ;

LEXICON SULLOTDECL
 @U.Cap.Obl@ SULLOT-OBL ;
! @U.Cap.Opt@ SULLOT-DC ; !moved up to -plc

LEXICON SULLOT-OBL
 +Ess:X4n K ;
 +Pl+Nom:Y5t K ;
 +Pl+Ill:Y6jde K ; ! 2-syll stem
 +Pl:Y6 ALEUHTAT-OBL ;

!LEXICON SULLOT-DC	!moved up to -plc

LEXICON EATNAMAT-plc
 +N+Prop+Plc:%> EATNAMATDECL ;
! @U.Cap.Opt@+N+Prop+Plc:%>@U.Cap.Opt@ DenominalAdjsC ; !SUB
 @U.Cap.Opt@+N+Prop+Plc:%>X2@U.Cap.Opt@ DenominalAdjsC2 ;
 @U.Cap.Opt@+N+Prop+Plc:%>@U.Cap.Opt@ DenominalAdjsC3 ; !SUB


LEXICON EATNAMAT-org
 +N+Prop+Org:%> EATNAMATDECL ;

LEXICON EATNAMAT-obj
 +N+Prop+Obj:%> EATNAMATDECL ;

!LEXICON EATNAMAT
! +N+Prop:%> EATNAMATDECL ;

LEXICON EATNAMATDECL
 @U.Cap.Obl@ EATNAMAT-OBL ;
! @U.Cap.Opt@ EATNAMAT-DC ; !moved up to -plc

LEXICON EATNAMAT-OBL
 +Ess:X4in K ;
 +Ess:X7in K ;
 +Pl+Nom:X2at K ;
 +Pl+Ill:ijdda K ; ! 3-syll stem
 +Pl:X2i ALEUHTAT-OBL ;

!LEXICON EATNAMAT-DC	!moved up to -plc

LEXICON LASSAT-plc ! Place names
 +N+Prop+Plc:%> LASSATDECL ;
! @U.Cap.Opt@+N+Prop+Plc:%>@U.Cap.Opt@ DenominalAdjsC ; !SUB
 @U.Cap.Opt@+N+Prop+Plc:%>Y5@U.Cap.Opt@ DenominalAdjsC2 ;
 @U.Cap.Opt@+N+Prop+Plc:%>Y5@U.Cap.Opt@ DenominalAdjsC3 ; !SUB


LEXICON LASSATDECL
 @U.Cap.Obl@ LASSAT-OBL ;
! @U.Cap.Opt@ LASSAT-DC ; !moved up to -plc

LEXICON LASSAT-OBL
 +Ess:X4in K ;
 :X8 Rreal ; !SUB
 :X4 Rreal ; !SUB
 :X8- Rreal ; !SUB
 :X4- Rreal ; !SUB
 +Pl+Nom:Y5t K ;
 +Pl+Gen:Y5jd K ;
 +Pl+Gen:jd Rreal ;
 +Pl+Acc:Y5jd K ;
 +Pl+Ill:Y5jde K ;
 +Pl+Loc:Y5jn K ;
 +Pl+Com:Y5jgujn K ;
 
 
LEXICON ADJAGAT-plc ! Place names
 +N+Prop+Plc:%> ADJAGATDECL ;
! @U.Cap.Opt@+N+Prop+Plc:%>@U.Cap.Opt@ DenominalAdjsC ; !SUB
 @U.Cap.Opt@+N+Prop+Plc:%>X4@U.Cap.Opt@ DenominalAdjsC2 ;
 @U.Cap.Opt@+N+Prop+Plc:%>X4@U.Cap.Opt@ DenominalAdjsC3 ;  !SUB
 @U.Cap.Opt@+N+Prop+Plc+Sg+Nom:X4@U.Cap.Opt@ VUONAT ;


LEXICON ADJAGATDECL
 @U.Cap.Obl@ ADJAGAT-OBL ;
! @U.Cap.Opt@ ADJAGAT-DC ;

LEXICON ADJAGAT-OBL
 +Ess:X4n K ;
 +SgNomCmp:X8 Rreal ; !SUB
 +SgNomCmp:X4 Rreal ; !SUB
 +SgNomCmp-:X8- Rreal ; !SUB
 +SgNomCmp-:X4- Rreal ; !SUB
 +Pl+Nom:X2at K ;
 +Pl+Gen:X2ijd K ;
 +Pl+Gen:X2ijd Rreal ;
 +Pl+Acc:X2ijd K ;
 +Pl+Ill:X2ijdda K ;
 +Pl+Loc:X2ijn K ;
 +Pl+Com:X2ijgujn K ;



LEXICON SKANIK-plc !plurals on -k
 @U.Cap.Obl@+N+Prop+Plc:%>@U.Cap.Obl@ SKANIK-UCASE ;
 @U.Cap.Opt@+N+Prop+Plc+Sg+Gen:%>X4@U.Cap.Opt@ VUONAT ;
 @U.Cap.Opt@+N+Prop+Plc:%>k@U.Cap.Opt@ DenominalAdjsC2 ;

LEXICON SKANIK-org !plurals on -k
 +N+Prop+Org:%> SKANIK-UCASE ;



LEXICON SKANIK-UCASE
 +Ess:n K ;
 +Pl+Nom:X4k K ;
 +Pl+Gen:X4k K ; ! The Muosát suohkanstivra fix (Gen in -t for Pl names)
 +Pl+Ill:jde K ; ! 2-syll stem
 +Pl:X5 ALEUHTAT-OBL ;
 

LEXICON ALBMOTMUSEA-org !vow+a
 +N+Prop+Org:%>@U.Cap.Obl@ ALBMOTMUSEA-OBL ;


LEXICON ALBMOTMUSEA-OBL
 +Sg+Nom:a%> K ;
 +SgNomCmp:a%>X7 Rreal ; !SUB
 +Sg+Gen:a%> K ;
 +SgGenCmp:a%>X7 Rreal ; !SUB
 +Sg+Acc:a%> K ;
 +Sg+Ill:i%>j K ;
 +Sg+Loc:a%>s K ;
 +Sg+Com:a%>jn K ;
 +Ess:a%>n K ;
 +Pl+Nom:a%>t K ;
 +Pl+Gen:a%>jd K ;
 +PlGenCmp:a%>jd Rreal ; !SUB
 +Pl+Acc:a%>jd K ;
 +Pl+Ill:a%>jde K ;
 +Pl+Loc:a%>jn K ;
 +Pl+Com:a%>jgujn K ;

! ========================== !
! Common continuation lexica !
! ========================== !


! Lexica making laš-adjectives out of names.

LEXICON PLACELASH
! @U.Cap.Opt@+N+Prop+Plc+Der1+Der/laš:@U.Cap.Opt@lažž DEARVVASLAS ;		!SUB
 @U.Cap.Opt@+N+Prop+Plc+Der1+Der/laš+A+Attr:@U.Cap.Opt@lažž ATTR ;
 @U.Cap.Opt@+N+Prop+Plc+Der1+Der/laš+A:@U.Cap.Opt@lažž JOHTOLAT0 ;
 @U.Cap.Opt@+N+Prop+Plc+Der1+Der/laš+A+Sg+Nom:@U.Cap.Opt@lažža PxV ; ! tentative.
 @U.Cap.Opt@+N+Prop+Plc+Der1+Der/laš+A+Ess:@U.Cap.Opt@lažžan K ;
 @U.Cap.Opt@+N+Prop+Plc+Der1+Der/laš+A+Ess:@U.Cap.Opt@lažžan PxC ;
 @U.Cap.Opt@+N+Prop+Plc+Der1+Der/laš+A:@U.Cap.Opt@lažža LASJOBL ; ! Under ISSORASSA-


LEXICON NENPLACELASH
! @U.Cap.Opt@+N+Prop+Plc+Der1+Der/laš:@U.Cap.Opt@nenlažž DEARVVASLAS ;		!SUB
 @U.Cap.Opt@+N+Prop+Plc+Der1+Der/laš+A+Attr:@U.Cap.Opt@nenlažž ATTR ;
 @U.Cap.Opt@+N+Prop+Plc+Der1+Der/laš+A:@U.Cap.Opt@nenlažž JOHTOLAT0 ;
 @U.Cap.Opt@+N+Prop+Plc+Der1+Der/laš+A+Sg+Nom:@U.Cap.Opt@lažža PxV ; ! tentative.
 @U.Cap.Opt@+N+Prop+Plc+Der1+Der/laš+A+Ess:@U.Cap.Opt@lažžan K ;
 @U.Cap.Opt@+N+Prop+Plc+Der1+Der/laš+A+Ess:@U.Cap.Opt@lažžan PxC ;
 @U.Cap.Opt@+N+Prop+Plc+Der1+Der/laš+A+Sg+Nom:@U.Cap.Opt@nenlažža PxV ; ! tentative.
 @U.Cap.Opt@+N+Prop+Plc+Der1+Der/laš+A+Ess:@U.Cap.Opt@nenlažžan K ;
 @U.Cap.Opt@+N+Prop+Plc+Der1+Der/laš+A+Ess:@U.Cap.Opt@nenlažžan PxC ; ! tentative, check.
 @U.Cap.Opt@+N+Prop+Plc+Der1+Der/laš+A:@U.Cap.Opt@nenlažža LASJOBL ;






! The lexica
! ==========


LEXICON ProperNoun
Sápmi SUOPMA-plc ; !+SgGenCmp
Ruoŧŧa SUOPMA-plc ;
Nor0ga:Nor'ga MARJA-plc ;
Finn^már0ku:Finn^már'ku MARJA-plc ;
Rom0sa:Rom'sa MARJA-plc ;
Ruoš0ša:Ruoš'ša MARJA-plc ;
Ohce^joh0ka:Ohce^joh'ka MARJA-plc ; !FIN
Ál0tá:Ál'tá MARJA-plc ;
Oslo:Oslo9 ACCRA-plc ;
Bergen:Bergen9 LONDON-plc ;
!Distributed under the terms of the GNU General Public License version 2 
! or any later version.

! ################################## !
!This file contains the Conjunctions !
! ################################## !



! Conjunction
! ===========


LEXICON Conjunction

ahte Cc ; ! In expressions like "heajut ahte heajut"
ja  Cc ;
 ja/dahje Cc ;
dahe Cc ;
dahje Cc ;
dahjege Cc ;
dahege Cc ;
de Cc ;
dehe Cc ;
dehege Cc ;
ele Cc ;
elege Cc ;
ele% ge Cc ;
muhto Cc ;
sihke Cc ;
vai Cc ;

LEXICON Cc

 +CC:%>0 # ;



!Distributed under the terms of the GNU General Public License version 2 
! or any later version.

! ################################## !
!This file contains the Subjunctions !
! ################################## !





! Subjunction
! ===========


LEXICON Subjunction

ahte Cs ;
aht Cs ; !SUB
amas Cs ;
dađe Cs ;
dađi Cs ;
!dahje Cs ; ! CC only (?)
dan% botta% go Cs ;
danin% go Cs ;
daningo Cs ;
danne% go Cs ;
das% go Cs ;
dasgo Cs ;
dasságo Cs ;
!de Cs ; Moved to CC
dego Cs ;
dugo Cs ;
dušše% go Cs ;
duššego Cs ;
!eará% go Cs ; ! Cs takes a clause, "eará go" can take a NP.
earágo Cs ; ! The Cs tag is not ideal, CS is a barrier in many rules.
earetgo Cs ;
!earret% go Cs ;
earretgo Cs ;
ehte Cs ;
!ele% ge Cs ; ! CC only (?)
geardde Cs ;
gearddi Cs ;
go Cs ;
nu% guhkásgo Cs ; ! Deviant, "guhkás go" expected
jes Cs ;
jis Cs ;
joas  Cs ;
!jogo Cs ; ! Moved to adv
jos Cs ;
josba Cs ;
!juogo Cs ; Moved to adv
juos Cs ;
juos% go Cs ;
juosgo Cs ;
jus Cs ;
mađe Cs ;
mađi Cs ;
maŋŋágo:maŋ'ŋágo Cs ; !SUB
maŋŋágo Cs ;
!maŋŋel% go Cs ;
maŋŋelgo Cs ;
!maŋŋil% go Cs ;
maŋŋilgo Cs ;
!maŋŋá% go Cs ;
mo Cs ; !XXX
mov Cs ; !XXX
movt  Cs ; !XXX
muhte Cs ;
!muhto Cs ; ! CC instead?
nu% ahte Cs ;
nuvt% ahte Cs ;
nugo Cs ;
!ovdal Cs ; ! Pp only without go (?)
ovdal% go Cs ;
ovdalgo Cs ;
plus Cs ;
seammaládjego Cs ; !SUB
seammáládjego Cs ; !SUB
seammaláhkaigo Cs ; !SUB
seammáláhkaigo Cs ; !SUB
seammaláhkáigo Cs ; !SUB
seammáláhkáigo Cs ; !SUB
seammás% go Cs ;
sehke Cs ; !Not in corpus.
!sihke Cs ; ! moved to conj
vái Cs ;
váikko Cs ;
vai Cs ;
vaikke Cs ;
vaikkeba Cs ;
vaikko Cs ;
vaikkoba Cs ;
vuoikke Cs ; !SUB
váikke Cs ;

LEXICON Cs

 +CS:%>0 # ;




!Distributed under the terms of the GNU General Public License version 2 
! or any later version.

! ############################## !
!This file contains the Pronouns !
! ############################## !



! Pronoun
! =======

!Pointing to all the subgrops, presented in this order below.
LEXICON Pronoun
 Personal ;
 Interrogative ;
 Relative ;
 Demonstrative ;
 Reflexive ;
 Reciprocal ;
 Indefinite ;


! Personal pronouns
! -----------------

!Personal pronouns, splitting in 1st, 2nd, 3rd
LEXICON Personal
mun+Pron+Pers+Sg1:m firstperspronsg ;
mun+Pron+Pers+Du1:m firstpersprondu ;
mun+Pron+Pers+Pl1:m perspronpl ;
don+Pron+Pers+Sg2:d nonfirstperspronsg ;
don+Pron+Pers+Du2:d nonfirstpersprondu ;
don+Pron+Pers+Pl2:d perspronpl ;
son+Pron+Pers+Sg3:s nonfirstperspronsg ;
son+Pron+Pers+Du3:s nonfirstpersprondu ;
son+Pron+Pers+Pl3:s perspronpl ;
dat+Pron+Pers:da%> datpers ;                ! Dat lea ruovttus.

!Case suffixes for 1st Sg, pointing to K lexicon
LEXICON firstperspronsg
 +Nom:u%>n K ;
 +Nom:o%>n K ; ! ^NG^
 +Acc:u%> K ;
 +Gen:u%> K ;
 +Gen:u»# NAMAT ;
 +Ill:u%>nnje K ;
 +Loc:u%>s K ;
 +Com:u%>jnna K ;
 +Ess:u%>nin K ;

!Case suffixes for noŋst Sg, pointing to K lexicon
LEXICON nonfirstperspronsg
 +Nom:o%>n K ;
 +Acc:u%> K ;
 +Gen:u%> K ;
 +Gen:u»# NAMAT ;
 +Ill:u%>tnje K ;
 +Loc:u%>s K ;
 +Com:u%>jnna K ;
 +Ess:u%>nin K ;

!Case suffixes for 1st Du, pointing to K lexicon
LEXICON firstpersprondu
 +Nom:oaj%> K ;
 +Acc:unno%> K ;
 +Gen:unno%> K ;
 +Gen:unno»# NAMAT ;
 +Ill:unnu%>jde K ;
 +Loc:unno%>s K ;
 +Com:unnu%>jn K ;
 +Ess:unno%>n K ;

!Case suffixes for noŋst Du, pointing to K lexicon
LEXICON nonfirstpersprondu
 +Nom:oaj%> K ;
 +Acc:udno%> K ;
 +Gen:udno%> K ;
 +Acc:utno%> K ; !SUB
 +Gen:utno%> K ; !SUB
 +Gen:udno»# NAMAT ;
 +Ill:udnu%>jde K ;
 +Ill:utnu%>jde K ; !SUB
 +Loc:udno%>s K ;
 +Loc:utno%>s K ; !SUB
 +Com:udnu%>jn K ;
 +Com:utnu%>jn K ; !SUB
 +Ess:udno%>n K ;
 +Ess:utno%>n K ; !SUB

!Case suffixes for all Pl forms, pointing to K lexicon
LEXICON perspronpl
 +Nom:i%>j K ;
 +Acc:i%>n K ;
 +Gen:i%>n K ;
 +Gen:i%>n»# NAMAT ;
 +Ill:i%>nsij K ; !SUB
 +Ill:i%>djijde K ;
 +Loc:i%>s K ;
 +Loc:i%>js K ; !SUB !SOUTH
 +Com:i%>ngujn K ;
 +Ess:i%>nin K ;

LEXICON datpers
 +Sg3:0 demcassg ;
 +Pl3:0 demcaspl ;
 +Ess:nin K ;


! Interrogative pronouns
! ----------------------

!Giving ideosyncratic Sg Nom of gii, mii lexically
!Sending the oblique forms of gii, mii to an oblique sublexicon
!Giving the stem of guhte, guhtemuš, goabbá
LEXICON Interrogative
mii+Pron+Interr+Sg+Nom:mij%> K-son ;
mii+Pron+Interr+Sg+Acc:májd9 K-son ; !SUB
gii+Pron+Interr+Sg+Nom:gij%> K-son ;
gii+Pron+Interr+Sg+Ill+Foc:gea%>sagii # ;
mii+Pron+Interr:ma%> oblintercas ;
gii+Pron+Interr:gea%>X5 oblintercas ;
guh0te+Pron+Interr:guh'te GUHTECASE ;
guhte+Pron+Interr+Sg+Nom:guhte%>s K ;
guhtemuš+Pron+Interr:guđemužž GUHTEMUŠCASE ;
guhtemuš+Pron+Interr:guhtemuš%> K-son ; !deviating Nom alternant.
goabbá+Pron+Interr:goabbá GUHTECASE ;
makkár+Pron+Interr:makkár DAKKARInterr ;
man% láhkái+Pron+Interr+Sg+Com:mainna#lágiin K-son ; !SUB


! Relative pronouns
! -----------------

LEXICON Relative
mii+Pron+Rel+Sg+Nom:mij%> K-son ;
mii+Pron+Rel+Sg+Acc:májd9 K-son ; !SUB
gii+Pron+Rel+Sg+Nom:gij%> K-son ;
mii+Pron+Rel:ma%> oblintercas ;
gii+Pron+Rel:gea%>X5 oblintercas ;
guh0te+Pron+Rel:guh'te GUHTECASE ;
guhte+Pron+Rel+Sg+Nom:guhte%>s K ;
guhtemuš+Pron+Rel:guđemužž GUHTEMUŠCASE ;
guhtemuš+Pron+Rel:guhtemuš%> K-son ; !deviating Nom alternant.
goabbá+Pron+Rel:goabbá GUHTECASE ;
man% láhkái+Pron+Rel+Sg+Com:mainna#lági%>in K-son ;

LEXICON oblintercas
 +Sg+Acc:jd9 K-son ;
 +Pl+Nom:t K ;
 +Ess:nin K ;
 +Sg:0 obldemcassg ;
 +Pl:0 obldemcaspl ;
!Then going directly to the case paradigm of the demonstratives

! guhte
LEXICON GUHTECASE
 GUHTE-NE ;
 GU-GU-OBL ;

! Nom and Ess of guhte
LEXICON GUHTE-NE
 +Sg+Nom:%> K-son ;
 +Ess:%>n K-son ;

! guhtemuš
LEXICON GUHTEMUŠCASE
 GUHTEMUŠ-NE ;
 :a GU-GU-OBL ;

! Nom and Ess of guhtemuš
LEXICON GUHTEMUŠ-NE
 +Sg+Nom:%> K-son ;
 +Ess:a%>n K-son ;

! Oblique paradigm for guhte and guhtemuš
LEXICON GU-GU-OBL
 +Sg+Gen:%>X8 K-son ;
 +Sg+Gen:%>X8»# NAMAT ;
 +Sg+Acc:%>X8 K-son ;
 +Sg+Ill:%>X3j K-son ;
!+Sg+Gen:%> K-son ; ! this should go out
 +Sg+Loc:%>X4s K-son ;
 +Sg+Loc:%>X4n K-son ; !SUB !SOUTH
 +Sg+Com:%>X5jn K-son ;
 +Pl+Nom:%>X4t K-son ;
 +Pl+Gen:%>X5jd9 K-son ;
 +Pl+Gen:%>X5jd9»# NAMAT ;
 +Pl+Acc:%>X5jd9 K-son ;
 +Pl+Ill:%>X5jde K-son ;
 +Pl+Com:%>X5jgujn K-son ;


! Demonstrative pronouns
! ----------------------

!Giving baseform + all demonstrative stems
!Pointing to case paradigms

LEXICON Demonstrative
dat+Pron+Dem:da%> datdemcas ;
die-dat+Pron+Dem:die-da%> demcas ;
diet+Pron+Dem:die%> demcas ;
die-diet+Pron+Dem:die-die%> demcas ;
dát+Pron+Dem:dá%> demcas ;
dá-dát+Pron+Dem:dá-dá%> demcas ;
duot+Pron+Dem:duo%> demcas ;
duo-duot+Pron+Dem:duo-duo%> demcas ;
dot+Pron+Dem:do%> demcas ;
do-dot+Pron+Dem:do-do%> demcas ;
doot+Pron+Dem:doo demcas ; !SUB

dahtanaga+Pron+Dem:da%> Dahtanaga-par ;
dakkár+Pron+Dem:dakkár DAKKAR ;
dákkar+Pron+Dem:dákkar DAKKAR ; !SUB XXX
dakkar+Pron+Dem:dakkar DAKKAR ; !SUB XXX
dákkár+Pron+Dem:dákkár DAKKAR ;
diekkár+Pron+Dem:diekkár DAKKAR ;
duokkár+Pron+Dem:duokkár DAKKAR ;
dokkár+Pron+Dem:dokkár DAKKAR ;
!makkár+Pron+Dem:makkár DAKKAR ; ! Give this one Interr

dakkáraš+Pron+Dem:dakkáražž DAKKARAS ;
dákkáraš+Pron+Dem:dákkáražž DAKKARAS ;
diekkáraš+Pron+Dem:diekkáražž DAKKARAS ;
duokkáraš+Pron+Dem:duokkáražž DAKKARAS ;
dokkáraš+Pron+Dem:dokkáražž DAKKARAS ;
makkáraš+Pron+Dem:makkáražž DAKKARAS ;


!Splitting into Sg, Pl and Ess, different paradigms
LEXICON demcas
 +Sg:0 demcassg ;
 +Pl:0 demcaspl ;
 +Ess:%>nin K ;

!Splitting into Sg, Pl and Ess, different paradigms
LEXICON datdemcas
 +Sg:0 datdemcassg ;
 +Pl:0 demcaspl ;
 +Ess:%>nin K ;

LEXICON datdemcassg
 nomdemcassg ;
 obldatdemcassg ;


!Splitting into oblique and nonoblique
!This is because of the interrogatives
LEXICON demcassg
 nomdemcassg ;
 obldemcassg ;
LEXICON demcaspl
 nomdemcaspl ;
 obldemcaspl ;

LEXICON nomdemcassg
!The nominative, then pointing to clitics
!This could be conflated, but look out for interr
 +Nom:t K ;
LEXICON nomdemcaspl
 +Nom:t K ;


LEXICON obldemcassg
!The other cases, then pointing to clitics
 +Gen:n K ;
 +Gen:n»# NAMAT ;
 +Acc:n K ;
 +Ill:sa K ;
 +Loc:s K ;
 +Com:jnna K ; !dáinna Sg Com

LEXICON obldatdemcassg
!The other cases, then pointing to clitics
 +Gen:n K ;
 +Gen:n»# NAMAT ;
 +Acc:n K ;
 +Com:jnna K ; !dainna Sg Com


LEXICON obldemcaspl
 +Gen:jd9 K ;
 +Gen:jd9»# NAMAT ;
 +Acc:jd9 K ;
 +Ill:jdda K ;
 +Loc:jn K ;   !dain   Pl Loc
!+Loc:jnna K ; !dainna Pl Loc is deemed out in contemporary language.
 +Com:jguin K ;

!This case paradigm is exceptional and partial.
LEXICON Dahtanaga-par
 +Sg+Nom:%>htanaga # ;
 +Sg+Gen:%>mmanaga # ;
 +Sg+Gen:%>mmanaga»# NAMAT ;
 +Sg+Acc:%>mmanaga # ;
 +Sg+Ill:%>sanaga # ;
 +Sg+Loc:%>sttánaga # ;
 +Sg+Com:%>jnnanaga # ;
 +Pl+Ill:%>jddanaga # ;
 +Pl+Loc:%>jnnanaga # ;

LEXICON DAKKAR
 +Sg+Nom:%> K ;
 +Attr:%> K ;
 +Attr:»# NAMAT ;
 +Ess:%>in K ;
 +Sg+Gen:%>a K ;
 +Sg+Acc:%>a K ;
 +Pl+Nom:%>at K ;
 00:%>i DAKKARI- ;

LEXICON DAKKARI-
 +Sg+Ill:j K ;
 +Sg+Loc:s K ;
 +Sg+Loc:n K ; !SUB !SOUTH
 +Sg+Com:jn K ;
 +Pl+Gen:jd9 K ;
 +Pl+Gen:jd9»# NAMAT ;
 +Pl+Acc:jd9 K ;
 +Pl+Ill:jdda K ;
 +Pl+Loc:jn K ;
 +Pl+Com:jgujn K ;
 
LEXICON DAKKARInterr
 +Sg+Nom:%> K-son ;
 +Attr:%> K-son ;
 +Attr:»# NAMAT ;
 +Ess:%>in K-son ;
 +Sg+Gen:%>a K-son ;
 +Sg+Acc:%>a K-son ;
 +Pl+Nom:%>at K-son ;
 00:%>i DAKKARI-Interr ;

LEXICON DAKKARI-Interr
 +Sg+Ill:j K-son ;
 +Sg+Loc:s K-son ;
 +Sg+Loc:n K-son ; !SUB !SOUTH
 +Sg+Com:jn K-son ;
 +Pl+Gen:jd9 K-son ;
 +Pl+Gen:jd9»# NAMAT ;
 +Pl+Acc:jd9 K-son ;
 +Pl+Ill:jdda K-son ;
 +Pl+Loc:jn K-son ;
 +Pl+Com:jgujn K-son ;


LEXICON DAKKARAS
 +Sg+Nom:%> K ;
 +Sg+Nom:%>X7 R ;
 +Ess:%>an K ;
 :a%> DAKKARASSA- ;

LEXICON DAKKARASSA-
  +Sg+Gen:X4 K ;
  +Sg+Gen:X8 K ;
  +Sg+Gen:X4»# NAMAT ;
  +Sg+Gen:X8»# NAMAT ;
  +Sg+Acc:X4 K ;
  +Sg+Acc:X8 K ;
  +Sg+Ill:X3j K ;
  +Sg+Loc:X4s K ;
  +Sg+Loc:X8s K ;
  +Sg+Loc:X4n K ; !SUB !SOUTH
  +Sg+Loc:X8n K ; !SUB !SOUTH
  +Sg+Com:X5jn K ;
  +Pl+Nom:X4t K ;
  +Pl+Gen:X5jd9 K ;
  +Pl+Gen:X5jd9»# NAMAT ;
  +Pl+Acc:X5jd9 K ;
  +Pl+Ill:X5jde K ;
  +Pl+Loc:X5jn K ;
  +Pl+Com:X5jgujn K ;



! Reflexive pronouns
! ------------------

LEXICON Reflexive
!Two nominative reflexives, and pointer to the rest
!The Pl one is used for Du as well, here given two entries.
!Should one of them be removed?
ieš+Pron+Refl+Sg+Nom:ieš%> K ;
ieš+Pron+Refl+Sg+Nom:ieš»# NAMAT ;  ! <======= ok
ieš+Pron+Refl+Du+Nom:ieža%> K ;
ieš+Pron+Refl+Du+Nom:ieža»# NAMAT ; !SUB
ieš+Pron+Refl+Pl+Nom:ieža%> K ;
ieš+Pron+Refl+Pl+Nom:ieža»# NAMAT ; !SUB
ieš+Pron+Refl+Gen+PxSg3:ald9 # ;   !SUB !SOUTH
ieš+Pron+Refl+Ess:iehča%>nassij K ;
ieš+Pron+Refl:0 reflobl ;
jieš+Pron+Refl+Sg+Nom:jieš%> K ;
jieš+Pron+Refl+Sg+Nom:jieš»# NAMAT ;  ! <======= ok
jieš+Pron+Refl+Du+Nom:jieža%> K ;
jieš+Pron+Refl+Du+Nom:jieža»# NAMAT ; !SUB
jieš+Pron+Refl+Pl+Nom:jieža%> K ;
jieš+Pron+Refl+Pl+Nom:jieža»# NAMAT ; !SUB
jieš+Pron+Refl+Ess:jiehča%>nassij K ;
jieš+Pron+Refl:j refloblalt ;

LEXICON reflobl
!The V/V2 alternation due to 3rd person vocalism
!Pointing directly to 1st and 3rd person sublexica for AG & Loc.
!Pointing to exceptional Pl sublexicon for AG and Loc.
+Acc:ieža%> PxV2 ;
+Gen:ieža%> PxV2 ;
+Gen+PxSg1:ieža%>n»# NAMAT ;
+Gen+PxSg1:ieža%>m9»# NAMAT ;  !SUB !SOUTH
+Gen+PxSg2:ieža%>t»# NAMAT ;
+Gen+PxSg3:ieža%>s»# NAMAT ;     ! <========= ??
+Gen+PxDu1:ieža%>me»# NAMAT ;
+Gen+PxDu2:ieža%>de»# NAMAT ;
+Gen+PxDu3:ieža%>ska»# NAMAT ;
+Gen+PxPl1:ieža%>met»# NAMAT ;
+Gen+PxPl2:ieža%>det»# NAMAT ;
+Gen+PxPl3:ieža%>set»# NAMAT ;
+Acc:iehča%> Px1V ;
+Gen:iehča%> Px1V ;
+Gen+PxSg1:iehča%>n»# NAMAT ;
+Gen+PxDu1:iehča%>me»# NAMAT ;
+Gen+PxPl1:iehča%>met»# NAMAT ;
+Acc:ieža%>jd PxCPlstem ;
+Gen:ieža%>jd PxCPlstem ;
+Gen+PxDu1:ieža%>jdeame»# NAMAT ;     !SUB
+Gen+PxDu2:ieža%>jdeatte»# NAMAT ;     !SUB
+Gen+PxDu3:ieža%>jdeaskka»# NAMAT ; !SUB
+Gen+PxPl1:ieža%>jdeamet»# NAMAT ;     !SUB
+Gen+PxPl2:ieža%>jdeattet»# NAMAT ; !SUB
+Gen+PxPl3:ieža%>jdeaset»# NAMAT ;     !SUB
+Ill:alcce%>s PxC ;
+Ill:alcca%> Px1V ;
+Ill:alcca%> Px2V ;
+Ill:alcci%> Px3V ;
+Ill:alcce%> PxV2 ;
+Ill:alla%>s PxC ;
+Ill+PxSg1:allasim9# K ; !SUB !SOUTH
+Loc:alddi%> PxV ;
+Loc:aldde%> Px3V ;
+Loc:aldde%>st PxC ;
+Loc:alddi%>n PxCPlstem ; !SUB
+Loc:alddi%>jn PxCPlstem ;
+Loc:alddá%>n PxCPlstem ;
+Com:ieža%>jn PxC ;
+Com:ieža%>jd PxCPlCom ;
+Ess:iehča%>n PxC ;

LEXICON refloblalt
!The V/V2 alternation due to 3rd person vocalism
!Pointing directly to 1st and 3rd person sublexica for AG & Loc.
!Pointing to exceptional Pl sublexicon for AG and Loc.
+Acc:ieža%> PxV2 ;
+Gen:ieža%> PxV2 ;
+Gen+PxSg1:ieža%>n»# NAMAT ;
+Gen+PxSg1:ieža%>m9»# NAMAT ;  !SUB !SOUTH
+Gen+PxSg2:ieža%>t»# NAMAT ;
+Gen+PxSg3:ieža%>s»# NAMAT ;     ! <========= ??
+Gen+PxDu1:ieža%>me»# NAMAT ;
+Gen+PxDu2:ieža%>de»# NAMAT ;
+Gen+PxDu3:ieža%>ska»# NAMAT ;
+Gen+PxPl1:ieža%>met»# NAMAT ;
+Gen+PxPl2:ieža%>det»# NAMAT ;
+Gen+PxPl3:ieža%>set»# NAMAT ;
+Acc:iehča%> Px1V ;
+Gen:iehča%> Px1V ;
+Gen+PxSg1:iehča%>n»# NAMAT ;
+Gen+PxDu1:iehča%>me»# NAMAT ;
+Gen+PxPl1:iehča%>met»# NAMAT ;
+Acc:ieža%>jd PxCPlstem ;
+Gen:ieža%>jd PxCPlstem ;
+Gen+PxDu1:ieža%>jdeame»# NAMAT ;     !SUB
+Gen+PxDu2:ieža%>jdeatte»# NAMAT ;     !SUB
+Gen+PxDu3:ieža%>jdeaskka»# NAMAT ; !SUB
+Gen+PxPl1:ieža%>jdeamet»# NAMAT ;     !SUB
+Gen+PxPl2:ieža%>jdeattet»# NAMAT ; !SUB
+Gen+PxPl3:ieža%>jdeaset»# NAMAT ;     !SUB
+Com:ieža%>jn PxC ;
+Com:ieža%>jd PxCPlCom ;
+Ess:iehča%>n PxC ;


LEXICON PxCPlstem
!This lexicon is here since it only applies to Reflexives.
!It handles the exeptional AG and Loc DuPl plural stem forms of ieš.
 +PxDu1:eame K ;
 +PxDu2:eatte K ;
 +PxDu3:easkka K ;
 +PxPl1:eamet K ;
 +PxPl2:eattet K ;
 +PxPl3:easet K ;


LEXICON PxCPlCom
! This lexicon for archaic biblical forms like iežaideasetguin.
 +PxDu1:eameguin K ;
 +PxDu2:eatteguin K ;
 +PxDu3:easkkaguin K ;
 +PxPl1:eametguin K ;
 +PxPl2:eattetguin K ;
 +PxPl3:easetguin K ;


! Reciprocal pronouns
! -------------------

! The first 6 entries handle the first element of the recipr.
! The next 12 handle the 2nd part of the non-Px recipr.
! The members of the third section  point to Px lexica.

LEXICON Reciprocal
!nubbi+Pron+Recipr+Du:nubbi # ;     
!nubbi+Pron+Recipr+Pl:nuppit # ;    
goabbat+Pron+Recipr+Du:goabbat # ; 
goabbat+Pron+Recipr+Pl:guhtet # ;  
goabbat+Pron+Recipr+Du:goappat # ; !SUB ! Dialectal forms. Norm?
goabbat+Pron+Recipr+Pl:guđet # ;   !SUB ! Dialectal forms. Norm?

!nuppi+Pron+Recipr+Du+Acc:nuppi K ;   ! it follows now the same path as Indef
!nuppi+Pron+Recipr+Du+Gen:nuppi K ;   
!nuppi+Pron+Recipr+Du+Ill:nubbái K ;  
!nuppi+Pron+Recipr+Du+Loc:nuppis K ;  
!nuppi+Pron+Recipr+Du+Com:nuppiin K ; 
!nuppi+Pron+Recipr+Du+Ess:nubbin K ;  
!nuppi+Pron+Recipr+Pl+Acc:nuppiid K ; 
!nuppi+Pron+Recipr+Pl+Gen:nuppiid K ; 
!nuppi+Pron+Recipr+Pl+Ill:nuppiide K ;
!nuppi+Pron+Recipr+Pl+Loc:nuppiin K ; 
!nuppi+Pron+Recipr+Pl+Com:nuppiiguin K ; 
!nuppi+Pron+Recipr+Pl+Ess:nubbin K ;     


guoibmi+Pron+Recipr+Sg+Acc:guoibmá Px1VRecipr ;   
guoibmi+Pron+Recipr+Sg+Gen:guoibmá Px1VRecipr ;   
!guoibmi+Pron+Recipr+Sg+Acc:guoimmá Px2VRecipr ;  
!guoibmi+Pron+Recipr+Sg+Gen:guoimmá Px2VRecipr ;  
guoibmi+Pron+Recipr+Sg+Acc:guoimmi Px23VRecipr ;  
guoibmi+Pron+Recipr+Sg+Gen:guoimmi Px23VRecipr ;  
guoibmi+Pron+Recipr+Sg+Acc:guoimmi Px3VPlStem ;  
guoibmi+Pron+Recipr+Sg+Gen:guoimmi Px3VPlStem ;  
guoibmi+Pron+Recipr+Sg+Ill:guoibmás PxCPlstem ;   
guoibmi+Pron+Recipr+Sg+Loc:guoimmist PxCPlstem ;  
guoibmi+Pron+Recipr+Sg+Com:guimmiin PxCPlstem ;  

guoibmi+Pron+Recipr+Pl+Acc:guimmiid PxCPlstem ;   
guoibmi+Pron+Recipr+Pl+Gen:guimmiid PxCPlstem ;   
guoibmi+Pron+Recipr+Pl+Ill:guimmiidasa PxVPlStemRecipr ; 
guoibmi+Pron+Recipr+Pl+Loc:guimmiin PxCPlstem ;    
guoibmi+Pron+Recipr+Pl+Com:guimmiid PxCPlComRecipr ; 

nubbi+Pron+Recipr+Pl+Gen:nuppi%>id nubbiPxDu ;
nubbi+Pron+Recipr+Pl+Acc:nuppi%>id nubbiPxDu ;
nubbi+Pron+Recipr+Pl+Ill:nuppi%>idasa Px1VRecipr ;
nubbi+Pron+Recipr+Pl+Loc:nuppi%>in nubbiPxDu ;
nubbi+Pron+Recipr+Pl+Com:nuppi%>id nubbiPxDuCom ;

nubbi+Pron+Recipr+Pl+Gen:nuppi%>id nubbiPxPl ;
nubbi+Pron+Recipr+Pl+Acc:nuppi%>id nubbiPxPl ;
nubbi+Pron+Recipr+Pl+Ill:nuppi%>idasa Px23VRecipr ;
nubbi+Pron+Recipr+Pl+Ill:nuppi%>idasa Px3VPlStem ;
nubbi+Pron+Recipr+Pl+Loc:nuppi%>in nubbiPxPl ;
nubbi+Pron+Recipr+Pl+Com:nuppi%>id nubbiPxPlCom ;

LEXICON Px1VRecipr      
 +PxDu1:me K ;          
 +PxPl1:met K ;         

LEXICON Px23VRecipr 
!LEXICON Px2VPlStem     !SUB
 +PxDu2:X2de K ;
 +PxPl2:X2det K ;

LEXICON Px3VPlStem     
 +PxDu3:ska K ;         
 +PxPl3:set K ;         

LEXICON PxVPlStemRecipr 
 +PxPl1:met K ;         
 +PxPl2:det K ;         
 +PxPl3:set K ;         

LEXICON PxCPlComRecipr  
 +PxPl1:eametguin K ;   
 +PxPl2:eadetguin K ;   
 +PxPl3:easetguin K ;   

LEXICON nubbiPxDu
 +PxDu1:eame K ;
 +PxDu2:eatte K ;
 +PxDu3:easkka K ;

LEXICON nubbiPxPl
 +PxPl1:eamet K ;
 +PxPl2:eattet K ;
 +PxPl3:easet K ;
 
LEXICON nubbiPxDuCom
 +PxDu1:eameguin K ;
 +PxDu2:eatteguin K ;
 +PxDu3:easkkaguin K ;

LEXICON nubbiPxPlCom
 +PxPl1:eametguin K ;
 +PxPl2:eattetguin K ;
 +PxPl3:easetguin K ;


! Indefinite pronouns
! -------------------

! Dividing the indefinites in three groups
LEXICON Indefinite
 declindef-cl ;
 declindef ;
 declindef-idiosync ;
 indeclindef ;
 indefmulti ; !SUB feara mii

! Declineable indefinite pronouns with case + clitic
! - - - - - - - - - - - - - - - - - - - - - - - - -

LEXICON declindef-cl

! Exceptional nominatives
mihkkege+Pron+Indef+Sg+Nom:mihkke%>ge # ;
mihkkege+Pron+Indef+Pl+Nom:mahkke%>ge # ;
mihkkege+Pron+Indef+Pl+Gen:maide%>ge # ;
mihkke+Pron+Indef+Sg+Nom:mihkke%> # ;
mihkket+Pron+Indef+Sg+Nom:mihkke%>t # ; !SUB
mihkkige+Pron+Indef+Sg+Nom:mihkki%>ge # ;
mihkkige+Pron+Indef+Pl+Nom:mahkki%>ge # ;
mihkkige+Pron+Indef+Pl+Gen:maidi%>ge # ;
giige+Pron+Indef+Sg+Nom:gii%>ge # ;
giinai+Pron+Indef+Sg+Nom:gii%>nai # ;
giijai+Pron+Indef+Sg+Nom:gii%>jai # ;
giiat+Pron+Indef+Sg+Nom:gii%>at # ;
dahtai+Pron+Indef+Sg+Nom:daht%>ai # ;
miinai+Pron+Indef+Sg+Nom:mii%>nai # ;
miijai+Pron+Indef+Sg+Nom:mii%>jai # ;
ieš#giige+Pron+Indef+Sg+Nom:ieš#gii%>ge # ;
ieš#giinai+Pron+Indef+Sg+Nom:ieš#gii%>nai # ;
ieš#giijai+Pron+Indef+Sg+Nom:ieš#gii%>jai # ;

! Pointers to obl sublexicon
mihkkege+Pron+Indef:ma%> oblindefcas ;
giige+Pron+Indef:gea%> oblindefcas ;
giinai+Pron+Indef:gea%> oblindefcas-giinai ;
miinai+Pron+Indef:ma%> oblindefcas-miinai ;
ieš#giige+Pron+Indef:ieš#gea%> oblindefcas ;
ieš#giinai+Pron+Indef:ieš#gea%> oblindefcas-giinai ;
guhtege+Pron+Indef:guh'te GUHTEGECASE ;
guhtenai+Pron+Indef:guh'te GUHTENAI ;
!ieš#guh0te+Pron+Indef:ieš#guh'te GUHTECASE ;
ieš#guhtege+Pron+Indef:ieš#guh'te GUHTEGECASE ;
ieš#guhtenai+Pron+Indef:ieš#guh'te GUHTENAI ;
guhtemušge+Pron+Indef:guđemužž GUHTEMUSGECASE ;
guhtemušge+Pron+Indef:guhtemuš%>ge # ; !deviating Nom altarnant.
goabbáge+Pron+Indef:goabbá GUHTEGECASE ;
goabbánai+Pron+Indef:goabbá GUHTENAI ;
!makkárge+Pron+Indef (have a look at this one)
!oktage+Pron+Indef (wait with this one until numerals are treated)

!The difference between mihkkege and mihkkige
!continues through declination (maidege-maidige etc.).
!Should they be separated in different lexicons to make it logical? IK

LEXICON oblindefcas
 +Sg:0 oblindemcassg ;
 +Pl:0 oblindemcaspl ;


LEXICON oblindemcassg
!The other cases, then pointing to clitics
 +Gen:nge # ;
 +Gen:nge»# NAMAT ;
 +Acc:nge # ;
 +Ill:sage # ;
 +Loc:sge # ;
 +Loc:stege # ;
 +Com:jnnage # ;

LEXICON oblindemcaspl
 +Gen:jde # ;
 +Gen:jde»# NAMAT ;
 +Acc:jde # ;
 +Gen:jdege # ;
 +Gen:jdege»# NAMAT ;
 +Acc:jdege # ;
 +Gen:jdige # ;
 +Gen:jdige»# NAMAT ;
 +Acc:jdige # ;
 +Ill:jddage # ;
 +Loc:jnge # ;
!Here we do not go to the case paradigm of the demonstratives,
!since the clitic path is different. ComPl lacks (intentionally) from paradigm.

LEXICON oblindefcas-giinai
 +Gen:nnai # ;
 +Gen:nnai»# NAMAT ;
 +Acc:nnai # ;
 +Gen:nai # ;
 +Gen:nai»# NAMAT ;
 +Acc:nai # ;
 +Ill:sanai # ;
 +Ill:sai # ;
 +Loc:snai # ;
 +Loc:sai # ;
 +Loc:stenai # ;
 +Loc:stai # ;
 +Com:jnnanai # ;
 +Com:jnnai # ;
 +Gen:jdnai # ;
 +Gen:jdnai»# NAMAT ;
 +Acc:jdnai # ;
 +Gen:jdai # ;
 +Gen:jdai»# NAMAT ;
 +Acc:jdai # ;
 +Ill:jddanai # ;
 +Ill:jddai # ;
 +Loc:jnnai # ;
 +Loc:jnai # ;
 
LEXICON oblindefcas-miinai
 +Gen:nnai # ;
 +Gen:nnai»# NAMAT ;
 +Acc:nnai # ;
! +Gen:nai # ; !commented out disamb reasons
 +Gen:nai»# NAMAT ;
! +Acc:nai # ; !commented out disamb reasons
 +Ill:sanai # ;
 +Ill:sai # ;
 +Loc:snai # ;
 +Loc:sai # ;
 +Loc:stenai # ;
 +Loc:stai # ;
 +Com:jnnanai # ;
 +Com:jnnai # ;
 +Gen:jdnai # ;
 +Gen:jdnai»# NAMAT ;
 +Acc:jdnai # ; !commented out disamb reasons
! +Gen:jdai # ; !commented out disamb reasons
 +Gen:jdai»# NAMAT ;
! +Acc:jdai # ; !commented out disamb reasons
 +Ill:jddanai # ;
! +Ill:jddai # ; !commented out disamb reasons
 +Loc:jnnai # ;
 +Loc:jnai # ;




! guhtege
LEXICON GUHTEGECASE
 GUHTEGE-NE ;
 GUGE-GUGE-OBL ;


! Nom and Ess of guhtege
LEXICON GUHTEGE-NE
 +Sg+Nom:%>ge # ;
 +Ess:%>nge # ;

! guhtemušge
LEXICON GUHTEMUSGECASE
 GUHTEMUSGE-NE ;
 :a%> GUGE-GUGE-OBL ;

! Nom and Ess of guhtemušge
LEXICON GUHTEMUSGE-NE
 +Sg+Nom:%>ge # ;
 +Ess:a%>nge # ;

! Oblique paradigm for guhtege and guhtemušGE
LEXICON GUGE-GUGE-OBL
 +Sg+Gen:X8ge # ;
 +Sg+Gen:X8ge»# NAMAT ;
 +Sg+Acc:X8ge # ;
 +Sg+Ill:X3jge # ;
!+Sg+Gen:ge # ; ! this should go out
 +Sg+Loc:X4sge # ;
 +Sg+Loc:X4nge K ; !SUB !SOUTH
 +Sg+Com:X5jnge # ;
 +Pl+Nom:X4tge # ;
 +Pl+Gen:X5jdge # ;
 +Pl+Gen:X5jdge»# NAMAT ;
 +Pl+Acc:X5jdge # ;
 +Pl+Ill:X5jdege # ;
 +Pl+Loc:X5jnge # ; !SUB because of speller
!+Pl+Com:X5jgujnge # ; !ComPl is out.

LEXICON GUHTENAI
 +Sg+Nom:%>nai # ;
 +Sg+Gen:%>X8nai # ;
 +Sg+Gen:%>X8nai»# NAMAT ;
 +Sg+Acc:%>X8nai # ;
 +Sg+Ill:%>X3jnai # ;
 +Sg+Loc:%>X4snai # ;
 +Sg+Com:%>X5jnnai # ;
 +Ess:%>nnai # ;
 +Pl+Nom:X4tnai # ;
 +Pl+Gen:%>X5jdnai # ;
 +Pl+Gen:%>X5jdnai»# NAMAT ;
 +Pl+Acc:%>X5jdnai # ;
 +Pl+Ill:%>X5jdenai # ;
 +Pl+Loc:%>X5jnnai # ; !SUB because of speller



! Declineable indefinites with normal case paradigms
! - - - - - - - - - - - - - - - - - - - - - - - - - -

LEXICON declindef

eará+Pron+Indef:eará%>               indef-a-even-v ;
iežá+Pron+Indef:iežá%>                   indef-a-even-v ;
uhccánaš+Pron+Indef:uhccánažž       indef-a-even-c ;
unnánaš+Pron+Indef:unnánažž           indef-a-even-c ;

ea0nas+Pron+Indef:eatnas%>           indef-a-uneven ;
ea0naš+Pron+Indef:eatnaš%>               indef-a-uneven ;

muhtin+Pron+Indef:muhtim%>           indef-a-uneven-gahpir ;
muhtun+Pron+Indef:muhtum%>           indef-a-uneven-gahpir ;
muhtun+Pron+Indef:muhtom%>           indef-a-uneven-gahpir ; !SUB

muhtin+Pron+Indef+Sg+Gen:muhtin»#       NAMAT ;
muhtun+Pron+Indef+Sg+Gen:muhtun»#       NAMAT ;
muhtin+Pron+Indef+Pl+Gen:muhtim%>ijd9»#       NAMAT ;
muhtun+Pron+Indef+Pl+Gen:muhtum%>ijd9»#       NAMAT ;
muhtin+Pron+Indef+Pl+Loc:muhttuin K ; !SUB


uhccán+Pron+Indef:uhccán%>       indef-a-uneven-gahpir ;

unnán+Pron+Indef:unnán%>           indef-a-uneven-gahpir ;
veháš+Pron+Indef:veháž%>           indef-a-uneven-gahpir ;
váháš+Pron+Indef:váháž%>           indef-a-uneven-gahpir ;
veaháš+Pron+Indef:veaháž%>           indef-a-uneven-gahpir ;

soa0mes+Pron+Indef+Sg+Nom:soames%>   K ;
soa0mes+Pron+Indef+Ess:soapmás%>in   K ;
soa0mes+Pron+Indef:soapmás%>          indefattr ;
soa0mes+Pron+Indef:soapmás%>X2      indefdeclsguneven-ag ;
soa0mes+Pron+Indef:soapmás%>          indefdeclsguneven-ilc ;
soa0mes+Pron+Indef:soapmás%>X2      indefdeclpluneven-n ;
soa0mes+Pron+Indef:soapmás%>i          indefdeclpluneven-obl ;

nuppát+Pron+Indef:nuppád%>              indefsg-a-uneven ;

duobbá+Pron+Indef:duobbá%>              indef-a-even-v ;
dábbá+Pron+Indef:dábbá%>              indef-a-even-v ;
juobbá+Pron+Indef:juobbá%>              indef-a-even-v ;
juobbá#goabbá+Pron+Indef: JUOBBAGOABBA ;

nubbi+Pron+Indef:nubbi%>             nubbicase ;
nubbi+Pron+Recipr:nubbi%>             nubbicase ;

juohkehaš+Pron+Indef:juohkehažž         indef-a-even-c ;

ollut+Pron+Indef:ollu%>           indefdeclpleven ;
olut+Pron+Indef:olu%>           indefdeclpleven ;
moanat+Pron+Indef:moana%>           indefdeclpleven ;
gallát+Pron+Indef+Attr:gallát%>       K ;
buohkat+Pron+Indef:buohka%>       indefdeclpleven ;
gait#divnnat+Pron+Indef:gait#divnna%> indefdeclpleven ;
gait#diinnat+Pron+Indef:gait#dijnna%> indefdeclpleven ;
gait#tiinnat+Pron+Indef:gait#tijnna%> indefdeclpleven ;
gaikkat+Pron+Indef:gajkka%>       indefdeclpleven ;
goappašagat+Pron+Indef:goappašaga%>  indefdeclpleven ;

ollugat+Pron+Indef:ollug%>       indu-pl-gahpir ;
oallugat+Pron+Indef:oallug%>       indu-pl-gahpir ;
olugat+Pron+Indef:olug%>           indu-pl-gahpir ;
gal0lis+Pron+Indef:gal'lis%>       indefdecluneven ;
olus+Pron+Indef:olus%>           indefdecluneven ;
ol0lus+Pron+Indef:ol'lus%>           indefdecluneven ; !SUB substandard
soamis+Pron+Indef:soamis%>       indefdecluneven ;

eambbosat+Pron+Indef:eambbos%>       indu-pl-gahpir ;
eambbogat+Pron+Indef:eambbog%>       indu-pl-gahpir ;
guoktásat+Pron+Indef:guoktás%>       indu-pl-gahpir ;
goappašat+Pron+Indef:goappaš%>       indu-pl-gahpir ;
goappašat+Pron+Indef+Pl+Gen:goappaš%>ijd9»# NAMAT ;
goappešat+Pron+Indef:goappeš%>        indu-pl-gahpir ;

eanebut+Pron+Indef+Nom:eaneb%>ut       K ;
eanebut+Pron+Indef:eaneb%>u       indefdeclpluneven-obl ;
eanemusat+Pron+Indef:eanemus%>X2       indefdeclpluneven-n ;
eanemusat+Pron+Indef:eanemus%>iX2       indefdeclpluneven-obl ;

eanebat+Pron+Indef+Nom:eaneb%>at       K ;
eanebat+Pron+Indef:eaneb%>i       indefdeclpluneven-obl ;

eatnagat+Pron+Indef:eatnag%>       indu-pl-gahpir ;
galládat+Pron+Indef:gallád%>       indu-pl-gahpir ;


! Declension lexica for the declineable indefinites
! - - - - - - - - - - - - - - - - - - - - - - - - -

!splitting v- and c-final evensyll in two for NomEss, as usual.
LEXICON indef-a-even-v
 indefattr ;
 indefdecleven-v-ne ;
 indefdecleven-obl ;

LEXICON indef-a-even-c
 :%> indefattr ;
 :%> indefdecleven-c-ne ;
 :a%> indefdecleven-obl ;

LEXICON indefdecleven-obl
 indefdeclsgeven ;
 indefdeclpleven ;

LEXICON indefdecleven-v-ne
 +Sg+Nom: K ;
 +Ess:n K ;

LEXICON indefdecleven-c-ne
 +Sg+Nom: K ;
 +Ess:an K ;

LEXICON indefdeclsgeven
 +Sg+Gen:X4 K ;
 +Sg+Gen:X4»# NAMAT ;
 +Sg+Acc:X4 K ;
 +Sg+Ill:X3j K ;
 +Sg+Loc:X4s K ;
 +Sg+Loc:X4n K ; !SUB !SOUTH
 +Sg+Com:X5jn K ;

LEXICON indefdeclpleven
 +Pl+Nom:X4t K ;
 +Pl+Gen:X5jd9 K ;
 +Pl+Gen:X5jd9»# NAMAT ;
 +Pl+Acc:X5jd9 K ;
 +Pl+Ill:X5jde K ;
 +Pl+Loc:X5jn K ;
 +Pl+Com:X5jgujn K ;
 
LEXICON nubbicase
 +Attr:0 K ;
 +Sg+Nom: K ;
 +Ess:n K ;
 +Sg+Gen:X4 K ;
 +Sg+Gen:X4X7 K ;
 +Sg+Gen:X4X7»# NAMAT ;
 +Sg+Acc:X4 K ;
 +Sg+Acc:X4X7 K ;
 +Sg+Ill:X3j K ;
 +Sg+Loc:X4s K ;
 +Sg+Loc:X4n K ; !SUB !SOUTH
 +Sg+Com:X5jn K ;
 +Pl+Nom:X4t K ;
 +Pl+Gen:X5jd9 K ;
 +Pl+Gen:X5jd9»# NAMAT ;
 +Pl+Acc:X5jd9 K ;
 +Pl+Ill:X5jde K ;
 +Pl+Loc:X5jn K ;
 +Pl+Com:X5jgujn K ;


LEXICON JUOBBAGOABBA
 +Sg+Nom:juobbá%>#goabbá%> K ;
 +Sg+Gen:juoppá%>#goappá%> K ;
 +Sg+Gen:juoppá%>#goappá»# NAMAT ;
 +Sg+Acc:juoppá%>#goappá%> K ;
 +Sg+Ill:juobbá%>i#goabbá%>i K ;
 +Sg+Loc:juoppá%>s#goappá%>s K ;
 +Sg+Com:juoppá%>in#goappá%>in K ;
 +Ess:juobbá%>n#goabbá%>n K ;
 +Pl+Nom:juobbá%>t#goabbá%>t K ;
 +Pl+Gen:juoppá%>jd9#goappá%>jd9 K ;
 +Pl+Gen:juoppá%>jd9#goappá%>jd9»# NAMAT ;
 +Pl+Acc:juoppá%>jd9#goappá%>jd9 K ;
 +Pl+Ill:juobbá%>jde#goabbá%>jde K ;
 +Pl+Loc:juoppá%>jn#goappá%>jn K ;
 +Pl+Com:juoppá%>jgujn#goappá%>jgujn K ;

! Intermediate lexica for uneven indefinite pronouns
! - - - - - - - - - - - - - - - - - - - - - - - - - -

LEXICON indef-a-uneven
 indefattr ;
 indefdecluneven ;

LEXICON indef-a-uneven-gahpir
 indefattr ;
 indefdecluneven-gahpir ;

LEXICON indefsg-a-uneven
 indefattr ;
 indu-sg ;

LEXICON indefdecluneven
 indu-sg ;
 indu-pl-gahpir ;

LEXICON indu-sg
 :X4 indef-sg-u-n ;
 indef-sg-u-e ;
 :X2 indefdeclsguneven-ag ;
 indefdeclsguneven-ilc ;

LEXICON indefdecluneven-gahpir
 indu-sg-gahpir ;
 indu-pl-gahpir ;

LEXICON indu-sg-gahpir
 indefdeclsguneven-ne ;
 indefdeclsguneven-ag ;
 indefdeclsguneven-ilc ;

LEXICON indu-pl-gahpir
 indefdeclpluneven-n ;
 :i indefdeclpluneven-obl ;
 indef-sg-u-e ; !For eatnagin

! Suffix lexica for uneven indefinite pronouns
! - - - - - - - - - - - - - - - - - - - - - - -

LEXICON indefdeclsguneven-ne
 indef-sg-u-n ;
 indef-sg-u-e ;

LEXICON indef-sg-u-n
 +Sg+Nom: K ;

LEXICON indef-sg-u-e
 +Ess:in K ;

LEXICON indefdeclsguneven-ag
 +Sg+Gen:a K ;
 +Sg+Acc:a K ;

LEXICON indefdeclsguneven-ilc
 +Sg+Ill:ij K ;
 +Sg+Loc:is K ;
 +Sg+Loc:in K ; !SUB !SOUTH
 +Sg+Com:ijn K ;

LEXICON indefdeclpluneven-n
 +Pl+Nom:at K ;

LEXICON indefdeclpluneven-obl
 +Pl+Gen:jd9 K ;
 +Pl+Acc:jd9 K ;
 +Pl+Ill:jdda K ;
 +Pl+Loc:jn K ;
 +Pl+Com:jgujn K ;

LEXICON indefattr
 +Attr:0 K ;


! Multiword indefinites
! - - - - - - - - - - -

LEXICON indefmulti !SUB added this lexicon, because otherwise these would be in indefattr
feara% mii+Pron+Indef+Sg+Nom:feara% mij K-son ; !SUB spellera dihte
feara% mii+Pron+Indef+Sg+Acc:feara% májd9 K-son ; !SUB spellera dihte
feara% gii+Pron+Indef+Sg+Nom:feara% gij K-son ; !SUB spellera dihte
feara% mii+Pron+Indef:feara% ma oblintercas ; !SUB spellera dihte
feara% gii+Pron+Indef:feara% gea oblintercas ; !SUB spellera dihte

vaikko% mii+Pron+Indef+Sg+Nom:vaikko% mij K-son ; !SUB spellera dihte
vaikko% mii+Pron+Indef+Sg+Acc:vaikko% májd9 K-son ; !SUB spellera dihte
vaikko% gii+Pron+Indef+Sg+Nom:vaikko% gij K-son ; !SUB spellera dihte
vaikko% mii+Pron+Indef:vaikko% ma oblintercas ; !SUB spellera dihte
vaikko% gii+Pron+Indef:vaikko% gea oblintercas ; !SUB spellera dihte
vaikko% makkár+Pron+Indef:vaikko% makkár DAKKAR ;  !SUB spellera dihte
vaikko% guh0te+Pron+Interr:vaikko% guh'te GUHTECASE ;  !SUB spellera dihte
vaikko% guhtemuš+Pron+Interr:vaikko% guđemužž GUHTEMUŠCASE ; !SUB spellera dihte
vaikko% goabbá+Pron+Interr:vaikko% goabbá GUHTECASE ; !SUB spellera dihte

! some multiword prons, according to Nickel
!feara% mii iind ;
!feara% gii iind ;
mii% nu iind ;  !SUB spellera
gii% nu iind ;  !SUB spellera
makkár% nu iind ;  !SUB spellera
makkáraš% nu iind ;  !SUB spellera


! The indeclineable indefinites
! - - - - - - - - - - - - - - -

LEXICON indeclindef
ald:ald9 iind ; !SUB
buot iind ;
buot:buot»# NAMAT ;
gait:gajt iind ;
gait:gajt»# NAMAT ;
eatnat iind ;
eatnat:eatnat»# NAMAT ;
!fal iind ; ! cf. Nickel s. 126.
gallát iind ;
goabbat iind ;
goabbat:goabbat»# NAMAT ;
goappaš iind ;
goappaš:goappaš»# NAMAT ;
!goappašat iind ; ! thus both Nom and non-Nom. XXX.
guhtet iind ;
ieš#guhtet iind ;
ieš#guđet iind ;
ieš#guđet:ieš#guđet»# NAMAT ;
ieš#guhtet:ieš#guhtet»# NAMAT ;
ihkinassii iind ;
juohke iind ;
juohke:juohke»# NAMAT ;
ollu iind ;
olu iind ;
!vaikko iind ; !This is CS, not pron


LEXICON iind
 +Pron+Indef:%>0 K ;



! Separate lexica for exceptional entries
! - - - - - - - - - - - - - - - - - - - -

LEXICON declindef-idiosync
! separate lexica for these entries:
! oktat
oktahat:ovttaha OVTTAHAT ;
seammahat:seammaha OVTTAHAT ; !SUB
seammahat+Pron+Indef+Attr:seammahat # ; !SUB
seammahat+Pron+Indef+Nom+Sg:seammahat # ; !SUB
oktahat+Pron+Indef+Attr:oktahat%> K ;
aktahat+Pron+Indef+Attr:aktahat%> K ;
oktahat+Pron+Indef+Nom+Sg:oktahat%> K ;
aktahat+Pron+Indef+Nom+Sg:aktahat%> K ;

earrás+Pron+Indef:earrás EARRAS ;
ieš#guhtet+Pron+Indef+Nom:ieš#guhtet%> K ;
ieš#guhtet+Pron+Indef+Gen:ieš#guđet%> K ; !SUB
ieš#guhtet+Pron+Indef+Gen:ieš#guđet»# NAMAT ; !SUB
ieš#guhtet+Pron+Indef+Acc:ieš#guđet%> K ; !SUB
simme+Pron+Indef:simme SIMME ; !SUB
seamma+Pron+Indef:seamma SEAMMA ; !SUB
seammá+Pron+Indef:seammá SEAMMA ;
seamma+Pron+Indef+Attr:seamma»# NAMAT ;
seamma+Pron+Indef+Attr:seamma%> K ;
seammá+Pron+Indef+Attr:seammá # ; !SUB, dict says seamma ~ seammá (#seamma)
juoga+Pron+Indef:juo JUOGA ;
gal0le+Pron+Indef:gal'l GUOKTE ; !^N^
guktot+Pron+Indef:gukto indefdeclplcontr ;
juogamii+Pron+Indef+Sg+Nom:juogamij%> K-son ;
juogamii+Pron+Indef+Sg+Acc:juogamájd9 K-son ; !SUB
juogamii+Pron+Indef:juogama%> oblintercas ;

! okta
! juoga mii
!oktahat         +       no      OKTAHAT => indefeven / Nom=aktahat / OKTAttr
!        OKTattr:n=oktahat, aktahat, oktat, aktat
!                o=ovttahat, ovttat
!hárvvis        +       a       indef-a-      uneven  hárve, hárvves
!hárvvis        +       a       indef-a-      contr   hárve, hárvves
!Some problematic ones, one form for nsg, one for the rest
!oktat+Pron+Indef+Sg+Nom:oktat%> K ;
!oktat+Pron+Indef:ovttat%> K ;
!oktahat+Pron+Indef+Sg+Nom:oktahat%> K ;
!oktahat+Pron+Indef+:ovttahat%> K ;

LEXICON indefdeclplcontr ! so far guktot
 +Pl+Nom:%>t K ;
 +Pl+Gen:%>jd9 K ;
 +Pl+Gen:%>jd9»# NAMAT ;
 +Pl+Acc:%>jd9 K ;
 +Pl+Ill:%>jde K ;
 +Pl+Loc:%>jn K ;
 +Pl+Com:%>jn K ;

LEXICON EARRAS
 +Sg+Acc:%>a K ;
 +Sg+Gen:%>a K ;
 +Sg+Ill:%>ij K ;
 +Sg+Loc:%>is K ;
 +Sg+Loc:%>in K ; !SUB !SOUTH
 +Sg+Com:%>iin K ;
 +Ess:%>in K ;
 +Pl+Nom:%>at K ;
 +Pl+Gen:%>ijd9 K ;
 +Pl+Acc:%>ijd9 K ;
 +Pl+Ill:%>ijdda K ;
 +Pl+Loc:%>ijn K ;
 +Pl+Com:%>ijgujn K ;


LEXICON SEAMMA
 +Sg+Nom:%> K ;
 +Sg+Acc:%> K ;
 +Sg+Gen:%> K ;
 +Sg+Gen:»# NAMAT ; !SUB
 +Sg+Ill:%>j K ;  ! Let's await the verdict of the jury..
! +Sg+Loc:%>s K ; ! Let's settle for the Adv reading
 +Sg+Loc:%>n K ;  !SUB !SOUTH, well..., probably this one should Adv as well
 +Sg+Com:%>jn K ; ! Let's await the verdict of the jury..
 +Pl+Nom:%>t K ;
 +Pl+Acc:%>jd9 K ;
 +Pl+Gen:%>jd9 K ;
 +Pl+Gen:%>jd9»# NAMAT ; !SUB

LEXICON SIMME !SUB
 +Sg+Nom:%> K ;
 +Sg+Acc:%> K ;
 +Sg+Gen:%> K ;
 +Sg+Ill:%>j K ;
 +Sg+Loc:%>n K ;
 +Sg+Com:%>jn K ;
 +Pl+Nom:%>t K ;
 +Pl+Acc:%>jd9 K ;
 +Pl+Gen:%>jd9 K ;
 +Pl+Gen:%>jd9»# NAMAT ;



LEXICON JUOGA
 +Sg+Nom:ga%> K ;
 +Sg+Acc:ga%> K ;
 +Sg+Acc:jdá%> K ;
 +Pl+Acc:jdá%>jd9 K ;
 +Sg+Acc:jddá K ; !SUB
 +Sg+Acc:jaaájd9 K ; !SUB
 +Sg+Gen:ga%> K ;
 +Sg+Gen:ga»# NAMAT ;
 +Sg+Ill:sa%>t K ;
 +Sg+Loc:stá%> K ;
 +Sg+Com:jdá%>jn K ;
 +Ess:jdá%>n K ;
 +Ess:ni%>n K ;
 +Attr:da K ; !SUB
 
LEXICON OVTTAHAT
 +Sg+Acc:g%>a K ;
 +Sg+Gen:g%>a K ;
 +Sg+Gen:t»# NAMAT ;
 +Sg+Ill:hk%>ii K ;
 +Sg+Loc:g%>as K ;
 +Sg+Com:g%>ajn K ;
 +Ess:hk%>an K ;
 +Pl+Nom:g%>at K ;
 +Pl+Acc:g%>ajd9 K ;
 +Pl+Gen:g%>ajd9 K ;
 +Pl+Ill:g%>ajde K ;
 +Pl+Loc:g%>ajn K ;
 +Pl+Com:g%>ajgujn K ;



!Distributed under the terms of the GNU General Public License version 2 
! or any later version.

LEXICON Punctuation

! Clause boundary symbols

%,+CLB:%,   # ;
%.+CLB:%.   # ;
%.%.+CLB:%.%.   # ;
%.%.%.+CLB:%.%.%.   # ;
%:+CLB:%:   # ;
%;+CLB:%;	  # ;
^excl+CLB:%!	  # ;	!^C^
%?+CLB:%?	  # ; !Question mark
…+CLB:…		  # ;
¿+CLB:¿		  # ;	! Only seen as noise.
¶+CLB:¶		  # ;	! This sign is for titles, it is introduced by the
			! catxml script, and may be changed if it interferes 
			! with real pilcrow signs.
